
(@) Модель показывает, почему инвестиции зависят от ____________ (**ставка**) процента. Рост ставки процента увеличивает издержки на единицу капитала.

```{r}
#| results: asis
checkdown::check_question(answer = 'ставки', 
                          right = 'все верно!', 
                          wrong = 'к сожалению нет, попробуйте еще раз...',
                          button_label = 'проверить')
checkdown::check_hint(hint_text = 'ставки',
           hint_title = 'Нажмите, чтобы посмотреть ответ')
```


(@) Это приводило к тому ____________ (**что**) в некоторые моменты на рынке возникал недостаток предложения валюты.

```{r}
#| results: asis
checkdown::check_question(answer = 'что', 
                          right = 'все верно!', 
                          wrong = 'к сожалению нет, попробуйте еще раз...',
                          button_label = 'проверить')
checkdown::check_hint(hint_text = 'что',
           hint_title = 'Нажмите, чтобы посмотреть ответ')
```


(@) Такие изменения способны привести к ____________ (**рост**) цены облигаций правительства.

```{r}
#| results: asis
checkdown::check_question(answer = 'росту', 
                          right = 'все верно!', 
                          wrong = 'к сожалению нет, попробуйте еще раз...',
                          button_label = 'проверить')
checkdown::check_hint(hint_text = 'росту',
           hint_title = 'Нажмите, чтобы посмотреть ответ')
```


(@) Влияние девальвации на чистый экспорт зависит еще и от фактора времени. Так, в краткосрочном периоде (при исходном чистом нулевом экспорте) понижение обменного курса мало влияет на величину ____________ (**экспорт**) и импорта, а баланс товаров и услуг ухудшается.

```{r}
#| results: asis
checkdown::check_question(answer = 'экспорта', 
                          right = 'все верно!', 
                          wrong = 'к сожалению нет, попробуйте еще раз...',
                          button_label = 'проверить')
checkdown::check_hint(hint_text = 'экспорта',
           hint_title = 'Нажмите, чтобы посмотреть ответ')
```


(@) Будет ли решение агента внутренним или угловым, т.е. будет ли он покупать страховку или откажется от ее покупки? Ответ на этот вопрос зависит от ____________ (**соотношение**) вероятности наступления страхового случая (т.е. вероятности наводнения) и цены страховки, предлагае­ мой страховой компанией, а также от его отношения к риску.

```{r}
#| results: asis
checkdown::check_question(answer = 'соотношения', 
                          right = 'все верно!', 
                          wrong = 'к сожалению нет, попробуйте еще раз...',
                          button_label = 'проверить')
checkdown::check_hint(hint_text = 'соотношения',
           hint_title = 'Нажмите, чтобы посмотреть ответ')
```


(@) Последствия повышения цен на топливо для компаний зависят от их ____________ (**способность**) сократить расход топлива.

```{r}
#| results: asis
checkdown::check_question(answer = 'способности', 
                          right = 'все верно!', 
                          wrong = 'к сожалению нет, попробуйте еще раз...',
                          button_label = 'проверить')
checkdown::check_hint(hint_text = 'способности',
           hint_title = 'Нажмите, чтобы посмотреть ответ')
```


(@) Реальные ограничения в ресурсной сфере связаны с возможностью эффективного использования ресурсов в национальной экономике, которая зависит от ____________ ____________ (**качественный, характеристика**) применяемого капитала и труда.

```{r}
#| results: asis
checkdown::check_question(answer = 'качественных характеристик', 
                          right = 'все верно!', 
                          wrong = 'к сожалению нет, попробуйте еще раз...',
                          button_label = 'проверить')
checkdown::check_hint(hint_text = 'качественных характеристик',
           hint_title = 'Нажмите, чтобы посмотреть ответ')
```


(@) Поведение покупателя ресурса зависит от ____________ (**структура**) рынка, на котором он продает свой продукт.

```{r}
#| results: asis
checkdown::check_question(answer = 'структуры', 
                          right = 'все верно!', 
                          wrong = 'к сожалению нет, попробуйте еще раз...',
                          button_label = 'проверить')
checkdown::check_hint(hint_text = 'структуры',
           hint_title = 'Нажмите, чтобы посмотреть ответ')
```


(@) Изменения трансационных издержек моделируются аналогично производственным и зависят от ____________ (**объем**) выпуска и реализации продукции.

```{r}
#| results: asis
checkdown::check_question(answer = 'объема', 
                          right = 'все верно!', 
                          wrong = 'к сожалению нет, попробуйте еще раз...',
                          button_label = 'проверить')
checkdown::check_hint(hint_text = 'объема',
           hint_title = 'Нажмите, чтобы посмотреть ответ')
```


(@) Членство в АТЭС было бы бессмысленным, если бы страны-участницы не проводили самостоятельно никаких реформ как внутри границ, так и за их пределами. В некотором смысле преимущество от членства в АТЭС будет в большой степени зависеть от ____________ (**то**), что именно страна будет делать самостоятельно, вызывая тем самым подобные действия со стороны других членов АТЭС.

```{r}
#| results: asis
checkdown::check_question(answer = 'того', 
                          right = 'все верно!', 
                          wrong = 'к сожалению нет, попробуйте еще раз...',
                          button_label = 'проверить')
checkdown::check_hint(hint_text = 'того',
           hint_title = 'Нажмите, чтобы посмотреть ответ')
```


(@) Добавление в модель межотраслевого взаимодействия между фирмами довольно существенно влияет на ____________ ____________ (**трансмиссионный, механизм**).

```{r}
#| results: asis
checkdown::check_question(answer = 'трансмиссионные механизмы', 
                          right = 'все верно!', 
                          wrong = 'к сожалению нет, попробуйте еще раз...',
                          button_label = 'проверить')
checkdown::check_hint(hint_text = 'трансмиссионные механизмы',
           hint_title = 'Нажмите, чтобы посмотреть ответ')
```


(@) Увеличение темпа роста денежной массы приводит к ____________ (**такой**) же увеличению уровня инфляции и номинальной ставки процента.

```{r}
#| results: asis
checkdown::check_question(answer = 'такому', 
                          right = 'все верно!', 
                          wrong = 'к сожалению нет, попробуйте еще раз...',
                          button_label = 'проверить')
checkdown::check_hint(hint_text = 'такому',
           hint_title = 'Нажмите, чтобы посмотреть ответ')
```


(@) В этой связи оптимальная модель управления фирмой зависит от ____________ (**выбор**) ключевых внутренних факторов и количественных индикаторов, отражающих целевые установки.

```{r}
#| results: asis
checkdown::check_question(answer = 'выбора', 
                          right = 'все верно!', 
                          wrong = 'к сожалению нет, попробуйте еще раз...',
                          button_label = 'проверить')
checkdown::check_hint(hint_text = 'выбора',
           hint_title = 'Нажмите, чтобы посмотреть ответ')
```


(@) Влияя на поведение потребителей, инвесторов и других экономических агентов, ожидания играют в экономике важнейшую роль. Сами ожидания зависят от многих ____________ (**фактор**), в том числе от экономической политики правительства.

```{r}
#| results: asis
checkdown::check_question(answer = 'факторов', 
                          right = 'все верно!', 
                          wrong = 'к сожалению нет, попробуйте еще раз...',
                          button_label = 'проверить')
checkdown::check_hint(hint_text = 'факторов',
           hint_title = 'Нажмите, чтобы посмотреть ответ')
```


(@) Спрос на реальные балансы зависит от уровня ____________ (**реальный**) доходов и уровня ставки процента. Он зависит от уровня реального дохода, потому что индивиды держат деньги для того, чтобы финансировать свои расходы, которые в свою очередь зависят от дохода.

```{r}
#| results: asis
checkdown::check_question(answer = 'реальных', 
                          right = 'все верно!', 
                          wrong = 'к сожалению нет, попробуйте еще раз...',
                          button_label = 'проверить')
checkdown::check_hint(hint_text = 'реальных',
           hint_title = 'Нажмите, чтобы посмотреть ответ')
```


(@) Как качество товаров влияет на спрос? Какие факторы влияют на объем ____________ (**спрос**) и объем предложения?

```{r}
#| results: asis
checkdown::check_question(answer = 'спроса', 
                          right = 'все верно!', 
                          wrong = 'к сожалению нет, попробуйте еще раз...',
                          button_label = 'проверить')
checkdown::check_hint(hint_text = 'спроса',
           hint_title = 'Нажмите, чтобы посмотреть ответ')
```


(@) Высокие темпы роста населения привели к резкому ____________ (**возрастание**) доли стран Азии, Латинской Америки и Африки в мировом сообществе.

```{r}
#| results: asis
checkdown::check_question(answer = 'возрастанию', 
                          right = 'все верно!', 
                          wrong = 'к сожалению нет, попробуйте еще раз...',
                          button_label = 'проверить')
checkdown::check_hint(hint_text = 'возрастанию',
           hint_title = 'Нажмите, чтобы посмотреть ответ')
```


(@) Мораль этого анализа проста и применима ко многим другим ситуациям: эмпирическая взаимосвязь, которую мы ожидаем увидеть, решающим образом зависит от ____________ (**то**), какие экзогенные переменные, по нашему мнению, изменяются.

```{r}
#| results: asis
checkdown::check_question(answer = 'того', 
                          right = 'все верно!', 
                          wrong = 'к сожалению нет, попробуйте еще раз...',
                          button_label = 'проверить')
checkdown::check_hint(hint_text = 'того',
           hint_title = 'Нажмите, чтобы посмотреть ответ')
```


(@) Как видим, конфигурация кривых S1 и S2 на рис. 10.5,6 существенно зависит от ____________ (**характер**) сдвига кривой спроса. Но из раздела 2.2 мы знаем, что кривые предложения не зависят от функций (кривых) спроса. Поэтому концепция кривой предложения, как взаимооднозначного соответствия между ценами и объемами выпуска, в теории монополии, как и в теории рынков несовершенной конкуренции в целом, не используется. Говорят, что монополия не имеет кривой предложения. Для анализа поведения монополиста, как и других несовершенно конкурентных предприятий, решающее значение имеет соотношение спроса и затрат, а не спроса и предложения, что справедливо лишь для рынка совершенной конкуренции.

```{r}
#| results: asis
checkdown::check_question(answer = 'характера', 
                          right = 'все верно!', 
                          wrong = 'к сожалению нет, попробуйте еще раз...',
                          button_label = 'проверить')
checkdown::check_hint(hint_text = 'характера',
           hint_title = 'Нажмите, чтобы посмотреть ответ')
```


(@) Введение налога на товар приводит к ____________ (**уменьшение**) объема продаж на рынке.

```{r}
#| results: asis
checkdown::check_question(answer = 'уменьшению', 
                          right = 'все верно!', 
                          wrong = 'к сожалению нет, попробуйте еще раз...',
                          button_label = 'проверить')
checkdown::check_hint(hint_text = 'уменьшению',
           hint_title = 'Нажмите, чтобы посмотреть ответ')
```


(@) Правительство устанавливает уровень минимальной заработной платы, что приводит к ____________ (**появление**) вынужденной безработицы.

```{r}
#| results: asis
checkdown::check_question(answer = 'появлению', 
                          right = 'все верно!', 
                          wrong = 'к сожалению нет, попробуйте еще раз...',
                          button_label = 'проверить')
checkdown::check_hint(hint_text = 'появлению',
           hint_title = 'Нажмите, чтобы посмотреть ответ')
```


(@) В России каждое последующее поколение обладает худшим потенциалом здоровья, чем предыдущее, причем болезни и нездоровье интенсивно перемещаются в сторону детства. Предстоящее вступление в репродуктивный период относительно малочисленных поколений 1990-х годов рождения с худшим здоровьем может негативно повлиять на ____________ (**рождаемость**).

```{r}
#| results: asis
checkdown::check_question(answer = 'рождаемость', 
                          right = 'все верно!', 
                          wrong = 'к сожалению нет, попробуйте еще раз...',
                          button_label = 'проверить')
checkdown::check_hint(hint_text = 'рождаемость',
           hint_title = 'Нажмите, чтобы посмотреть ответ')
```


(@) Выбирайте инвестиционные решения, которые приведут к ____________ ____________ (**максимальный, увеличение**) богатства акционеров.

```{r}
#| results: asis
checkdown::check_question(answer = 'максимальному увеличению', 
                          right = 'все верно!', 
                          wrong = 'к сожалению нет, попробуйте еще раз...',
                          button_label = 'проверить')
checkdown::check_hint(hint_text = 'максимальному увеличению',
           hint_title = 'Нажмите, чтобы посмотреть ответ')
```


(@) Темп роста ВВП в устойчивом состоянии не зависит от ____________ (**норма**) сбережений.

```{r}
#| results: asis
checkdown::check_question(answer = 'нормы', 
                          right = 'все верно!', 
                          wrong = 'к сожалению нет, попробуйте еще раз...',
                          button_label = 'проверить')
checkdown::check_hint(hint_text = 'нормы',
           hint_title = 'Нажмите, чтобы посмотреть ответ')
```


(@) Как показывают некоторые авторы, с теоретической точки зрения степень и направление воздействия номинальной и реальной ставок процента на темпы экономического роста неоднозначны – они существенно зависят от ____________ ____________ (**уровень, развитие**) экономики, особенностей институциональной среды, макроэкономической ситуации и т. д.

```{r}
#| results: asis
checkdown::check_question(answer = 'уровня развития', 
                          right = 'все верно!', 
                          wrong = 'к сожалению нет, попробуйте еще раз...',
                          button_label = 'проверить')
checkdown::check_hint(hint_text = 'уровня развития',
           hint_title = 'Нажмите, чтобы посмотреть ответ')
```


(@) Подобные тенденции негативно влияют на развитие ____________ ____________ (**человеческий, потенциал**) Сибири и ее городов.

```{r}
#| results: asis
checkdown::check_question(answer = 'человеческого потенциала', 
                          right = 'все верно!', 
                          wrong = 'к сожалению нет, попробуйте еще раз...',
                          button_label = 'проверить')
checkdown::check_hint(hint_text = 'человеческого потенциала',
           hint_title = 'Нажмите, чтобы посмотреть ответ')
```


(@) Изменение предложения денег привело бы к ____________ ____________ (**пропорциональнь, изменение**) номинального дохода.

```{r}
#| results: asis
checkdown::check_question(answer = 'пропорциональному изменению', 
                          right = 'все верно!', 
                          wrong = 'к сожалению нет, попробуйте еще раз...',
                          button_label = 'проверить')
checkdown::check_hint(hint_text = 'пропорциональному изменению',
           hint_title = 'Нажмите, чтобы посмотреть ответ')
```


(@) Среди исследователей нет консенсуса о том, как скорость исполнения заявок влияет на изменение ____________ (**цена**).

```{r}
#| results: asis
checkdown::check_question(answer = 'цен', 
                          right = 'все верно!', 
                          wrong = 'к сожалению нет, попробуйте еще раз...',
                          button_label = 'проверить')
checkdown::check_hint(hint_text = 'цен',
           hint_title = 'Нажмите, чтобы посмотреть ответ')
```


(@) Инвестиционные проекты приводят к ____________ (**увеличение**) амортизируемых активов.

```{r}
#| results: asis
checkdown::check_question(answer = 'увеличению', 
                          right = 'все верно!', 
                          wrong = 'к сожалению нет, попробуйте еще раз...',
                          button_label = 'проверить')
checkdown::check_hint(hint_text = 'увеличению',
           hint_title = 'Нажмите, чтобы посмотреть ответ')
```


(@) Конкурентоспособность экономики региона зависит от ____________ (**эффективность**) использования его конкурентных преимуществ и может оцениваться в сравнении с экономикой других аналогичных регионов.

```{r}
#| results: asis
checkdown::check_question(answer = 'эффективности', 
                          right = 'все верно!', 
                          wrong = 'к сожалению нет, попробуйте еще раз...',
                          button_label = 'проверить')
checkdown::check_hint(hint_text = 'эффективности',
           hint_title = 'Нажмите, чтобы посмотреть ответ')
```


(@) При выводе уравнения LM мы отмечали, что спрос на деньги зависит от ____________ ____________ (**ставка, процент**). Но какой: номинальной или реальной?

```{r}
#| results: asis
checkdown::check_question(answer = 'ставки процента', 
                          right = 'все верно!', 
                          wrong = 'к сожалению нет, попробуйте еще раз...',
                          button_label = 'проверить')
checkdown::check_hint(hint_text = 'ставки процента',
           hint_title = 'Нажмите, чтобы посмотреть ответ')
```


(@) Степень физического износа основного капитала зависит от ____________ ____________ (**несколько, фактор**): интенсивности производственного процесса, срока использования машин и оборудования, особенностей технологического процесса, качества средств труда.

```{r}
#| results: asis
checkdown::check_question(answer = 'нескольких факторов', 
                          right = 'все верно!', 
                          wrong = 'к сожалению нет, попробуйте еще раз...',
                          button_label = 'проверить')
checkdown::check_hint(hint_text = 'нескольких факторов',
           hint_title = 'Нажмите, чтобы посмотреть ответ')
```


(@) По предварительной договоренности с покупателем поставка первой партии в 1 200 единиц планировалась через 15 дней с момента выпуска. При бюджетировании затрат на хранение предполагали, что они зависят от ____________ (**объем**), поскольку средний срок хранения не должен превышать 15 дней.

```{r}
#| results: asis
checkdown::check_question(answer = 'объема', 
                          right = 'все верно!', 
                          wrong = 'к сожалению нет, попробуйте еще раз...',
                          button_label = 'проверить')
checkdown::check_hint(hint_text = 'объема',
           hint_title = 'Нажмите, чтобы посмотреть ответ')
```


(@) «Утечка мозгов» приведет к ____________ (**дальнейший, ухудшение**) положения страны, которую покидают наиболее квалифицированные работники.

```{r}
#| results: asis
checkdown::check_question(answer = 'дальнейшему ухудшению', 
                          right = 'все верно!', 
                          wrong = 'к сожалению нет, попробуйте еще раз...',
                          button_label = 'проверить')
checkdown::check_hint(hint_text = 'дальнейшему ухудшению',
           hint_title = 'Нажмите, чтобы посмотреть ответ')
```


(@) Увеличение пенсий не приводит к ____________ (**сдвиг**) кривой совокупного спроса.

```{r}
#| results: asis
checkdown::check_question(answer = 'сдвигу', 
                          right = 'все верно!', 
                          wrong = 'к сожалению нет, попробуйте еще раз...',
                          button_label = 'проверить')
checkdown::check_hint(hint_text = 'сдвигу',
           hint_title = 'Нажмите, чтобы посмотреть ответ')
```


(@) Банк России перешел к режиму полностью плавающего курса рубля, что вначале привело к ____________ (**существенный, рост**) его волатильности.

```{r}
#| results: asis
checkdown::check_question(answer = 'существенному росту', 
                          right = 'все верно!', 
                          wrong = 'к сожалению нет, попробуйте еще раз...',
                          button_label = 'проверить')
checkdown::check_hint(hint_text = 'существенному росту',
           hint_title = 'Нажмите, чтобы посмотреть ответ')
```


(@) Развитие экономики знаний: роль инновационных проектов в программе реиндустриализации региона мер, введение Западом санкций против России существенно влияет на ____________ (**трансфер**) технологий и возможности импорта и экспорта продукции.

```{r}
#| results: asis
checkdown::check_question(answer = 'трансфер', 
                          right = 'все верно!', 
                          wrong = 'к сожалению нет, попробуйте еще раз...',
                          button_label = 'проверить')
checkdown::check_hint(hint_text = 'трансфер',
           hint_title = 'Нажмите, чтобы посмотреть ответ')
```


(@) Изменения предложения денег влияют на величину ____________ (**процентный**) ставок, что, в свою очередь, влияет на инвестиционные расходы и совокупный спрос.

```{r}
#| results: asis
checkdown::check_question(answer = 'процентных', 
                          right = 'все верно!', 
                          wrong = 'к сожалению нет, попробуйте еще раз...',
                          button_label = 'проверить')
checkdown::check_hint(hint_text = 'процентных',
           hint_title = 'Нажмите, чтобы посмотреть ответ')
```


(@) Несоответствие в квалификации и месте жительства могут приводить к ____________ (**увеличение**) структурной безработицы.

```{r}
#| results: asis
checkdown::check_question(answer = 'увеличению', 
                          right = 'все верно!', 
                          wrong = 'к сожалению нет, попробуйте еще раз...',
                          button_label = 'проверить')
checkdown::check_hint(hint_text = 'увеличению',
           hint_title = 'Нажмите, чтобы посмотреть ответ')
```


(@) Какие факторы влияют на ____________ (**уровень**) сбережений домашнего хозяйства?

```{r}
#| results: asis
checkdown::check_question(answer = 'уровень', 
                          right = 'все верно!', 
                          wrong = 'к сожалению нет, попробуйте еще раз...',
                          button_label = 'проверить')
checkdown::check_hint(hint_text = 'уровень',
           hint_title = 'Нажмите, чтобы посмотреть ответ')
```


(@) Формирование градостроительных структур и транспортный менеджмент также существенно влияют на ____________ (**состояние**) природной среды.

```{r}
#| results: asis
checkdown::check_question(answer = 'состояние', 
                          right = 'все верно!', 
                          wrong = 'к сожалению нет, попробуйте еще раз...',
                          button_label = 'проверить')
checkdown::check_hint(hint_text = 'состояние',
           hint_title = 'Нажмите, чтобы посмотреть ответ')
```


(@) Далее представлены основные барьеры, которые негативно влияют на ____________ (**деятельность**) инновационных компаний, причем выявлены различия в действии этих барьеров между этапами создания и развития инновационного бизнеса для компаний-лидеров и компаний-последователей.

```{r}
#| results: asis
checkdown::check_question(answer = 'деятельность', 
                          right = 'все верно!', 
                          wrong = 'к сожалению нет, попробуйте еще раз...',
                          button_label = 'проверить')
checkdown::check_hint(hint_text = 'деятельность',
           hint_title = 'Нажмите, чтобы посмотреть ответ')
```


(@) Вероятность кризиса является логистической функцией роста кредитования, который, в свою очередь, зависит от ____________ (**процентный**) ставки, разрыва выпуска и инфляции.

```{r}
#| results: asis
checkdown::check_question(answer = 'процентной', 
                          right = 'все верно!', 
                          wrong = 'к сожалению нет, попробуйте еще раз...',
                          button_label = 'проверить')
checkdown::check_hint(hint_text = 'процентной',
           hint_title = 'Нажмите, чтобы посмотреть ответ')
```


(@) Увеличение инфляции выше оптимального темпа приводит к значительному ____________ (**снижение**) налоговой базы.

```{r}
#| results: asis
checkdown::check_question(answer = 'снижению', 
                          right = 'все верно!', 
                          wrong = 'к сожалению нет, попробуйте еще раз...',
                          button_label = 'проверить')
checkdown::check_hint(hint_text = 'снижению',
           hint_title = 'Нажмите, чтобы посмотреть ответ')
```


(@) Приемлемость дефицита или излишка платежного баланса зависит от ____________ ____________ (**они, причина**) и продолжительности.

```{r}
#| results: asis
checkdown::check_question(answer = 'их причин', 
                          right = 'все верно!', 
                          wrong = 'к сожалению нет, попробуйте еще раз...',
                          button_label = 'проверить')
checkdown::check_hint(hint_text = 'их причин',
           hint_title = 'Нажмите, чтобы посмотреть ответ')
```


(@) Эффект замещения всегда приводит к ____________ (**то**), что покупаемое количество и цена товаров изменяются обратно пропорционально.

```{r}
#| results: asis
checkdown::check_question(answer = 'тому', 
                          right = 'все верно!', 
                          wrong = 'к сожалению нет, попробуйте еще раз...',
                          button_label = 'проверить')
checkdown::check_hint(hint_text = 'тому',
           hint_title = 'Нажмите, чтобы посмотреть ответ')
```


(@) В отличие от потребительского спроса на товары и услуги, спрос на факторы является производным спросом (derived demands): спрос на них зависит от ____________ ____________ (**уровень, производство**) фирмы и затрат на факторы производства. Например, спрос Microsoft Corporation на компьютерных программистов является производным спросом, который зависит не только от текущих зарплат программистов, но и от того, сколько программного обеспечения Microsoft рассчитывает продать.

```{r}
#| results: asis
checkdown::check_question(answer = 'уровня производства', 
                          right = 'все верно!', 
                          wrong = 'к сожалению нет, попробуйте еще раз...',
                          button_label = 'проверить')
checkdown::check_hint(hint_text = 'уровня производства',
           hint_title = 'Нажмите, чтобы посмотреть ответ')
```


(@) Расходы на НИОКР на душу населения, как и следовало ожидать, положительно влияют на совокупную факторную производительность. Но это нельзя сказать про индекс бюджетных расходов (наблюдается обратная связь): повышение бюджетных расходов негативно влияет на ____________ ____________ (**совокупный, факторный**) производительность при контроле других социально-экономических характеристик.

```{r}
#| results: asis
checkdown::check_question(answer = 'совокупную факторную', 
                          right = 'все верно!', 
                          wrong = 'к сожалению нет, попробуйте еще раз...',
                          button_label = 'проверить')
checkdown::check_hint(hint_text = 'совокупную факторную',
           hint_title = 'Нажмите, чтобы посмотреть ответ')
```


(@) Предполагается, что выбор той или иной политики способен существенно повлиять на ____________ (**уровень**) безработицы.

```{r}
#| results: asis
checkdown::check_question(answer = 'уровень', 
                          right = 'все верно!', 
                          wrong = 'к сожалению нет, попробуйте еще раз...',
                          button_label = 'проверить')
checkdown::check_hint(hint_text = 'уровень',
           hint_title = 'Нажмите, чтобы посмотреть ответ')
```


(@) Скользящая цена зависит от ____________ (**изменение**) отдельных издержек.

```{r}
#| results: asis
checkdown::check_question(answer = 'изменения', 
                          right = 'все верно!', 
                          wrong = 'к сожалению нет, попробуйте еще раз...',
                          button_label = 'проверить')
checkdown::check_hint(hint_text = 'изменения',
           hint_title = 'Нажмите, чтобы посмотреть ответ')
```


(@) Учитывая особенности технологии сооружения указанных типов мостов, влияющие на уровень ____________ (**риск**) возникновения аварийных ситуаций в ходе монтажных работ, в настоящей статье мы концентрируем внимание на экономических характеристиках рассматриваемых альтернатив и пытаемся выяснить экономические преимущества одной из них с помощью модели денежного потока в каждом из сравниваемых проектов.

```{r}
#| results: asis
checkdown::check_question(answer = 'рисков', 
                          right = 'все верно!', 
                          wrong = 'к сожалению нет, попробуйте еще раз...',
                          button_label = 'проверить')
checkdown::check_hint(hint_text = 'рисков',
           hint_title = 'Нажмите, чтобы посмотреть ответ')
```


(@) В соответствии с функцией предложения Лукаса положение кривой совокупного предложения зависит от ожидаемого ____________ ____________ (**уровень, цена**).

```{r}
#| results: asis
checkdown::check_question(answer = 'уровня цен', 
                          right = 'все верно!', 
                          wrong = 'к сожалению нет, попробуйте еще раз...',
                          button_label = 'проверить')
checkdown::check_hint(hint_text = 'уровня цен',
           hint_title = 'Нажмите, чтобы посмотреть ответ')
```


(@) Поскольку деньги удобны как средство платежа, они приносят меньший доход, чем другие активы, но это зависит от ____________ ____________ (**относительный, предложение**) активов.

```{r}
#| results: asis
checkdown::check_question(answer = 'относительного предложения', 
                          right = 'все верно!', 
                          wrong = 'к сожалению нет, попробуйте еще раз...',
                          button_label = 'проверить')
checkdown::check_hint(hint_text = 'относительного предложения',
           hint_title = 'Нажмите, чтобы посмотреть ответ')
```


(@) Параметры зависят от ____________ (**состояние**) экономики.

```{r}
#| results: asis
checkdown::check_question(answer = 'состояния', 
                          right = 'все верно!', 
                          wrong = 'к сожалению нет, попробуйте еще раз...',
                          button_label = 'проверить')
checkdown::check_hint(hint_text = 'состояния',
           hint_title = 'Нажмите, чтобы посмотреть ответ')
```


(@) Сельское хозяйство в связи со специализацией производства почти полностью зависит от ____________ (**приобретение**) основных средств производства, начиная от закупки техники и кончая семенами и молодняком.

```{r}
#| results: asis
checkdown::check_question(answer = 'приобретения', 
                          right = 'все верно!', 
                          wrong = 'к сожалению нет, попробуйте еще раз...',
                          button_label = 'проверить')
checkdown::check_hint(hint_text = 'приобретения',
           hint_title = 'Нажмите, чтобы посмотреть ответ')
```


(@) Полученные результаты говорят о том, что количество клиентов сервиса в наибольшей степени зависит от его ____________ (**доступность**).

```{r}
#| results: asis
checkdown::check_question(answer = 'доступности', 
                          right = 'все верно!', 
                          wrong = 'к сожалению нет, попробуйте еще раз...',
                          button_label = 'проверить')
checkdown::check_hint(hint_text = 'доступности',
           hint_title = 'Нажмите, чтобы посмотреть ответ')
```


(@) Ведущее место занимают автомобильная промышленность, общее машиностроение и электротехническая. Их положение во многом зависит от ____________ (**спрос**) на внешнем рынке.

```{r}
#| results: asis
checkdown::check_question(answer = 'спроса', 
                          right = 'все верно!', 
                          wrong = 'к сожалению нет, попробуйте еще раз...',
                          button_label = 'проверить')
checkdown::check_hint(hint_text = 'спроса',
           hint_title = 'Нажмите, чтобы посмотреть ответ')
```


(@) Исходя из этого, следует подчеркнуть важность модернизации и диверсификации экономики и необходимость ее интенсивного развития, что во многом зависит от ____________ (**состояние**) основных средств предприятий и производственного сектора в целом.

```{r}
#| results: asis
checkdown::check_question(answer = 'состояния', 
                          right = 'все верно!', 
                          wrong = 'к сожалению нет, попробуйте еще раз...',
                          button_label = 'проверить')
checkdown::check_hint(hint_text = 'состояния',
           hint_title = 'Нажмите, чтобы посмотреть ответ')
```


(@) Эти высокие издержки, в свою очередь, негативно влияют на ____________ (**результат**) работы банка: ограничивают рыночный потенциал, снижают доходность и т. д.

```{r}
#| results: asis
checkdown::check_question(answer = 'результаты', 
                          right = 'все верно!', 
                          wrong = 'к сожалению нет, попробуйте еще раз...',
                          button_label = 'проверить')
checkdown::check_hint(hint_text = 'результаты',
           hint_title = 'Нажмите, чтобы посмотреть ответ')
```


(@) Тем не менее общий уровень цифровизации экономики тесно связан с уровнем экономического развития страны, причем они влияют друг на ____________ (**друг**).

```{r}
#| results: asis
checkdown::check_question(answer = 'друга', 
                          right = 'все верно!', 
                          wrong = 'к сожалению нет, попробуйте еще раз...',
                          button_label = 'проверить')
checkdown::check_hint(hint_text = 'друга',
           hint_title = 'Нажмите, чтобы посмотреть ответ')
```


(@) Ускорение роста населения не приведет к ____________ (**повышение**) подушевого дохода.

```{r}
#| results: asis
checkdown::check_question(answer = 'повышению', 
                          right = 'все верно!', 
                          wrong = 'к сожалению нет, попробуйте еще раз...',
                          button_label = 'проверить')
checkdown::check_hint(hint_text = 'повышению',
           hint_title = 'Нажмите, чтобы посмотреть ответ')
```


(@) Сокращение ставки заработной платы означает, что при том же числе часов труда индивид становится беднее и это создает эффект дохода. Как правило, направление эффекта дохода зависит от ____________ (**то**), является ли благо нормальным или некачественным. Обычно предполагается, что досуг является нормальным благом.

```{r}
#| results: asis
checkdown::check_question(answer = 'того', 
                          right = 'все верно!', 
                          wrong = 'к сожалению нет, попробуйте еще раз...',
                          button_label = 'проверить')
checkdown::check_hint(hint_text = 'того',
           hint_title = 'Нажмите, чтобы посмотреть ответ')
```


(@) В отличие от отрасли с неизменными затратами, в которой рост выпуска не влияет на цены ____________ (**продукция**) в длительном периоде, в отрасли с возрастающими затратами рост объема выпуска сопровождается повышением цен продукции.

```{r}
#| results: asis
checkdown::check_question(answer = 'продукции', 
                          right = 'все верно!', 
                          wrong = 'к сожалению нет, попробуйте еще раз...',
                          button_label = 'проверить')
checkdown::check_hint(hint_text = 'продукции',
           hint_title = 'Нажмите, чтобы посмотреть ответ')
```


(@) Из уравнения следует, что спрос на денежные запасы зависит от ____________ (**ожидать**) темпа инфляции.

```{r}
#| results: asis
checkdown::check_question(answer = 'ожидаемого', 
                          right = 'все верно!', 
                          wrong = 'к сожалению нет, попробуйте еще раз...',
                          button_label = 'проверить')
checkdown::check_hint(hint_text = 'ожидаемого',
           hint_title = 'Нажмите, чтобы посмотреть ответ')
```


(@) Итак, потребление зависит от ____________ ____________ (**текущий, стоимость**) дохода в данном периоде и дисконтированной стоимости будущего дохода.

```{r}
#| results: asis
checkdown::check_question(answer = 'текущей стоимости', 
                          right = 'все верно!', 
                          wrong = 'к сожалению нет, попробуйте еще раз...',
                          button_label = 'проверить')
checkdown::check_hint(hint_text = 'текущей стоимости',
           hint_title = 'Нажмите, чтобы посмотреть ответ')
```


(@) Экономическая эффективность – производство продукции с минимальными издержками. В производстве не используются технически неэффективные способы создания благ. Если оба способа технически эффективны, то выбор производства зависит от ____________ ____________ (**экономический, эффективность**).

```{r}
#| results: asis
checkdown::check_question(answer = 'экономической эффективности', 
                          right = 'все верно!', 
                          wrong = 'к сожалению нет, попробуйте еще раз...',
                          button_label = 'проверить')
checkdown::check_hint(hint_text = 'экономической эффективности',
           hint_title = 'Нажмите, чтобы посмотреть ответ')
```


(@) Конечный результат (максимизирующий ценность производства) не зависит от ____________ (**изменение**) в распределении прав собственности (если отвлечься от эффекта дохода).

```{r}
#| results: asis
checkdown::check_question(answer = 'изменений', 
                          right = 'все верно!', 
                          wrong = 'к сожалению нет, попробуйте еще раз...',
                          button_label = 'проверить')
checkdown::check_hint(hint_text = 'изменений',
           hint_title = 'Нажмите, чтобы посмотреть ответ')
```


(@) Изменения предложения в экспортном секторе приводят к ____________ (**изменение**) относительных цен.

```{r}
#| results: asis
checkdown::check_question(answer = 'изменению', 
                          right = 'все верно!', 
                          wrong = 'к сожалению нет, попробуйте еще раз...',
                          button_label = 'проверить')
checkdown::check_hint(hint_text = 'изменению',
           hint_title = 'Нажмите, чтобы посмотреть ответ')
```


(@) Новые машины требовали все больших источников энергии, что приводило к ____________ (**развитие**) соответствующих отраслей.

```{r}
#| results: asis
checkdown::check_question(answer = 'развитию', 
                          right = 'все верно!', 
                          wrong = 'к сожалению нет, попробуйте еще раз...',
                          button_label = 'проверить')
checkdown::check_hint(hint_text = 'развитию',
           hint_title = 'Нажмите, чтобы посмотреть ответ')
```


(@) Расходы в данном случае зависят от ставки ____________ (**процент**).

```{r}
#| results: asis
checkdown::check_question(answer = 'процента', 
                          right = 'все верно!', 
                          wrong = 'к сожалению нет, попробуйте еще раз...',
                          button_label = 'проверить')
checkdown::check_hint(hint_text = 'процента',
           hint_title = 'Нажмите, чтобы посмотреть ответ')
```


(@) Соотношения расходов показывают относительные приоритеты государственных услуг: местные власти могут существенно влиять на ____________ (**распределение**) общественных ресурсов, нежели на местный уровень благосостояния.

```{r}
#| results: asis
checkdown::check_question(answer = 'распределение', 
                          right = 'все верно!', 
                          wrong = 'к сожалению нет, попробуйте еще раз...',
                          button_label = 'проверить')
checkdown::check_hint(hint_text = 'распределение',
           hint_title = 'Нажмите, чтобы посмотреть ответ')
```


(@) Агрессивные акции — это акции акционерного общества, доходы которого во многом зависят от ____________ (**состояние**) экономической конъюнктуры, от фазы экономического цикла.

```{r}
#| results: asis
checkdown::check_question(answer = 'состояния', 
                          right = 'все верно!', 
                          wrong = 'к сожалению нет, попробуйте еще раз...',
                          button_label = 'проверить')
checkdown::check_hint(hint_text = 'состояния',
           hint_title = 'Нажмите, чтобы посмотреть ответ')
```


(@) Как справедливо считают относительно фискальной политики, реальный эффект специальной кредитно-денежной политики зависит от ____________ (**то**), располагаются ли начальные и последующие точки равновесия на кривой совокупного прелложения.

```{r}
#| results: asis
checkdown::check_question(answer = 'того', 
                          right = 'все верно!', 
                          wrong = 'к сожалению нет, попробуйте еще раз...',
                          button_label = 'проверить')
checkdown::check_hint(hint_text = 'того',
           hint_title = 'Нажмите, чтобы посмотреть ответ')
```


(@) Почти все решения, принимаемые населением и фирмами — покупать облигации или акции, приобретать ли машину, — зависят от их ____________ (**ожидание**) в отношении будущих прибылей, будущих процентных ставок и т.д.

```{r}
#| results: asis
checkdown::check_question(answer = 'ожиданий', 
                          right = 'все верно!', 
                          wrong = 'к сожалению нет, попробуйте еще раз...',
                          button_label = 'проверить')
checkdown::check_hint(hint_text = 'ожиданий',
           hint_title = 'Нажмите, чтобы посмотреть ответ')
```


(@) Что понимается под производным спросом и от чего зависит ____________ ____________ (**он, величина**)?

```{r}
#| results: asis
checkdown::check_question(answer = 'его величина', 
                          right = 'все верно!', 
                          wrong = 'к сожалению нет, попробуйте еще раз...',
                          button_label = 'проверить')
checkdown::check_hint(hint_text = 'его величина',
           hint_title = 'Нажмите, чтобы посмотреть ответ')
```


(@) Полное освобождение цен должно привести к ____________ ____________ (**быстрый, изменение**) их уровня.

```{r}
#| results: asis
checkdown::check_question(answer = 'быстрым изменениям', 
                          right = 'все верно!', 
                          wrong = 'к сожалению нет, попробуйте еще раз...',
                          button_label = 'проверить')
checkdown::check_hint(hint_text = 'быстрым изменениям',
           hint_title = 'Нажмите, чтобы посмотреть ответ')
```


(@) Внесение изменений в содержание проекта создает риск неконтролируемого роста содержания, который приводит к ____________ (**то**), что проект не может успешно завершиться.

```{r}
#| results: asis
checkdown::check_question(answer = 'тому', 
                          right = 'все верно!', 
                          wrong = 'к сожалению нет, попробуйте еще раз...',
                          button_label = 'проверить')
checkdown::check_hint(hint_text = 'тому',
           hint_title = 'Нажмите, чтобы посмотреть ответ')
```


(@) Это обусловливает сжатие экономики других стран и в свою очередь приводит к ____________ (**снижение**) спроса на экспорт первой страны.

```{r}
#| results: asis
checkdown::check_question(answer = 'снижению', 
                          right = 'все верно!', 
                          wrong = 'к сожалению нет, попробуйте еще раз...',
                          button_label = 'проверить')
checkdown::check_hint(hint_text = 'снижению',
           hint_title = 'Нажмите, чтобы посмотреть ответ')
```


(@) Мы рассмотрим причины безработицы и увидим, как государственная политика влияет на уровень ____________ (**безработица**).

```{r}
#| results: asis
checkdown::check_question(answer = 'безработицы', 
                          right = 'все верно!', 
                          wrong = 'к сожалению нет, попробуйте еще раз...',
                          button_label = 'проверить')
checkdown::check_hint(hint_text = 'безработицы',
           hint_title = 'Нажмите, чтобы посмотреть ответ')
```


(@) Приватизация государственных предприятий привела к ____________ (**то**), что правительство потеряло прибыли предприятий.

```{r}
#| results: asis
checkdown::check_question(answer = 'тому', 
                          right = 'все верно!', 
                          wrong = 'к сожалению нет, попробуйте еще раз...',
                          button_label = 'проверить')
checkdown::check_hint(hint_text = 'тому',
           hint_title = 'Нажмите, чтобы посмотреть ответ')
```


(@) Банки, другие сферы финансовой деятельности сильно зависят от ____________ (**динамик**) инфляции.

```{r}
#| results: asis
checkdown::check_question(answer = 'динамики', 
                          right = 'все верно!', 
                          wrong = 'к сожалению нет, попробуйте еще раз...',
                          button_label = 'проверить')
checkdown::check_hint(hint_text = 'динамики',
           hint_title = 'Нажмите, чтобы посмотреть ответ')
```


(@) Бюджет Парламента МЕРКОСУР формируется за счет взносов, размер которых зависит от ____________ (**объем**) ВВП страны и ее национального бюджета.

```{r}
#| results: asis
checkdown::check_question(answer = 'объемов', 
                          right = 'все верно!', 
                          wrong = 'к сожалению нет, попробуйте еще раз...',
                          button_label = 'проверить')
checkdown::check_hint(hint_text = 'объемов',
           hint_title = 'Нажмите, чтобы посмотреть ответ')
```


(@) Отклик имеет форму одного пика, достигающего максимума через год-полтора после шока. Однако отклик зависит от ____________ (**природа**) шока, то есть от того, как он влияет на кривую доходности и ожидания. Каждый шок потенциально отличен от остальных и может привести к различной реакции валютного курса.

```{r}
#| results: asis
checkdown::check_question(answer = 'природы', 
                          right = 'все верно!', 
                          wrong = 'к сожалению нет, попробуйте еще раз...',
                          button_label = 'проверить')
checkdown::check_hint(hint_text = 'природы',
           hint_title = 'Нажмите, чтобы посмотреть ответ')
```


(@) В отличие от потребительского спроса на товары и услуги, спрос на факторы производства является производным — он зависит от ____________ (**объем**) производства фирмы и цен на факторы производства.

```{r}
#| results: asis
checkdown::check_question(answer = 'объема', 
                          right = 'все верно!', 
                          wrong = 'к сожалению нет, попробуйте еще раз...',
                          button_label = 'проверить')
checkdown::check_hint(hint_text = 'объема',
           hint_title = 'Нажмите, чтобы посмотреть ответ')
```


(@) При фиксированном предложении товаров цена полностью зависит от ____________ (**спрос**). Увеличение спроса приводит к росту цены, и наоборот, его снижение ведет к падению цены.

```{r}
#| results: asis
checkdown::check_question(answer = 'спроса', 
                          right = 'все верно!', 
                          wrong = 'к сожалению нет, попробуйте еще раз...',
                          button_label = 'проверить')
checkdown::check_hint(hint_text = 'спроса',
           hint_title = 'Нажмите, чтобы посмотреть ответ')
```


(@) Увеличение инвестиций приводит к ____________ (**увеличение**) национального продукта или дохода.

```{r}
#| results: asis
checkdown::check_question(answer = 'увеличению', 
                          right = 'все верно!', 
                          wrong = 'к сожалению нет, попробуйте еще раз...',
                          button_label = 'проверить')
checkdown::check_hint(hint_text = 'увеличению',
           hint_title = 'Нажмите, чтобы посмотреть ответ')
```


(@) Это приведет к дальнейшему ____________ (**старение**) населения.

```{r}
#| results: asis
checkdown::check_question(answer = 'старению', 
                          right = 'все верно!', 
                          wrong = 'к сожалению нет, попробуйте еще раз...',
                          button_label = 'проверить')
checkdown::check_hint(hint_text = 'старению',
           hint_title = 'Нажмите, чтобы посмотреть ответ')
```


(@) И идея обмена подарками, и модель отлынивания предполагают, что усилия работников на своем рабочем месте зависят от реальной ____________ (**зарплата**), которую они получают. Графически взаимосвязь между реальной зарплатой и уровнем усилий отражается кривой усилий (effort curve) на рисунке.

```{r}
#| results: asis
checkdown::check_question(answer = 'зарплаты', 
                          right = 'все верно!', 
                          wrong = 'к сожалению нет, попробуйте еще раз...',
                          button_label = 'проверить')
checkdown::check_hint(hint_text = 'зарплаты',
           hint_title = 'Нажмите, чтобы посмотреть ответ')
```


(@) Величина производных инвестиций зависит от ____________ (**объем**) реального ВВП. Его рост или уменьшение будут влиять и на инвестиции. С другой стороны, сами инвестиции являются важнейшим компонентом реального ВВП.

```{r}
#| results: asis
checkdown::check_question(answer = 'объема', 
                          right = 'все верно!', 
                          wrong = 'к сожалению нет, попробуйте еще раз...',
                          button_label = 'проверить')
checkdown::check_hint(hint_text = 'объема',
           hint_title = 'Нажмите, чтобы посмотреть ответ')
```


(@) Внешнеэкономическая деятельность страны зависит от ____________ (**уровень**) импорта и экспорта товаров, определяющих не только потребность в них, но и уровень потребления их населением.

```{r}
#| results: asis
checkdown::check_question(answer = 'уровня', 
                          right = 'все верно!', 
                          wrong = 'к сожалению нет, попробуйте еще раз...',
                          button_label = 'проверить')
checkdown::check_hint(hint_text = 'уровня',
           hint_title = 'Нажмите, чтобы посмотреть ответ')
```


(@) Введение квоты приводит к ____________ (**повышение**) внутренней цены выше мировой.

```{r}
#| results: asis
checkdown::check_question(answer = 'повышению', 
                          right = 'все верно!', 
                          wrong = 'к сожалению нет, попробуйте еще раз...',
                          button_label = 'проверить')
checkdown::check_hint(hint_text = 'повышению',
           hint_title = 'Нажмите, чтобы посмотреть ответ')
```


(@) Различный характер проблемных областей влияет на структуру ____________ (**исследование**) этих двух дисциплин. Обе, как большинство прогностических наук, состоят из двух аналитических частей: одна изображает «нормальное» поведение системы (для его поддержания), другая — отклонения от этого поведения (для осуществления корректировки).

```{r}
#| results: asis
checkdown::check_question(answer = 'исследований', 
                          right = 'все верно!', 
                          wrong = 'к сожалению нет, попробуйте еще раз...',
                          button_label = 'проверить')
checkdown::check_hint(hint_text = 'исследований',
           hint_title = 'Нажмите, чтобы посмотреть ответ')
```


(@) Изменение спроса привело к изменению ____________ (**величина**) предложения.

```{r}
#| results: asis
checkdown::check_question(answer = 'величины', 
                          right = 'все верно!', 
                          wrong = 'к сожалению нет, попробуйте еще раз...',
                          button_label = 'проверить')
checkdown::check_hint(hint_text = 'величины',
           hint_title = 'Нажмите, чтобы посмотреть ответ')
```


(@) Как политика фискальной экспансии в США влияет на ____________ (**экономика**) стран, которые являются нашими основными торговыми партнерами?

```{r}
#| results: asis
checkdown::check_question(answer = 'экономику', 
                          right = 'все верно!', 
                          wrong = 'к сожалению нет, попробуйте еще раз...',
                          button_label = 'проверить')
checkdown::check_hint(hint_text = 'экономику',
           hint_title = 'Нажмите, чтобы посмотреть ответ')
```


(@) Эффекты монетарной политики на ВВП сильно зависят от ____________ (**то**), воздействует ли она на ожидания.

```{r}
#| results: asis
checkdown::check_question(answer = 'того', 
                          right = 'все верно!', 
                          wrong = 'к сожалению нет, попробуйте еще раз...',
                          button_label = 'проверить')
checkdown::check_hint(hint_text = 'того',
           hint_title = 'Нажмите, чтобы посмотреть ответ')
```


(@) Цикличность мирового рынка также зависит от ____________ ____________ (**финансовый, кризис**), которые существенно влияют на процессы инвестирования, валютно- кредитные отношения и, соответственно, на спрос, предложение.

```{r}
#| results: asis
checkdown::check_question(answer = 'финансовых кризисов', 
                          right = 'все верно!', 
                          wrong = 'к сожалению нет, попробуйте еще раз...',
                          button_label = 'проверить')
checkdown::check_hint(hint_text = 'финансовых кризисов',
           hint_title = 'Нажмите, чтобы посмотреть ответ')
```


(@) Они обсуждают эффективность кредитной политики по сравнению с единовременными трансфертами и показывают, что это зависит от ____________ (**размер**) лимитов заимствования. В том предельном случае, когда кредитование легкодоступно, трансферты оказываются неэффективны.

```{r}
#| results: asis
checkdown::check_question(answer = 'размера', 
                          right = 'все верно!', 
                          wrong = 'к сожалению нет, попробуйте еще раз...',
                          button_label = 'проверить')
checkdown::check_hint(hint_text = 'размера',
           hint_title = 'Нажмите, чтобы посмотреть ответ')
```


(@) Результаты подтверждают, что режим гибкого обменного курса в целом лучше влияет на ____________ (**благосостояние**), чем режим фиксированного обменного курса.

```{r}
#| results: asis
checkdown::check_question(answer = 'благосостояние', 
                          right = 'все верно!', 
                          wrong = 'к сожалению нет, попробуйте еще раз...',
                          button_label = 'проверить')
checkdown::check_hint(hint_text = 'благосостояние',
           hint_title = 'Нажмите, чтобы посмотреть ответ')
```


(@) Эти операции привели бы к ____________ (**падение**) цен в Лондоне и их повышению в Нью- Йорке.

```{r}
#| results: asis
checkdown::check_question(answer = 'падению', 
                          right = 'все верно!', 
                          wrong = 'к сожалению нет, попробуйте еще раз...',
                          button_label = 'проверить')
checkdown::check_hint(hint_text = 'падению',
           hint_title = 'Нажмите, чтобы посмотреть ответ')
```


(@) Инфляция приводит к падению реального спроса.

```{r}
#| results: asis
checkdown::check_question(answer = 'падению', 
                          right = 'все верно!', 
                          wrong = 'к сожалению нет, попробуйте еще раз...',
                          button_label = 'проверить')
checkdown::check_hint(hint_text = 'падению',
           hint_title = 'Нажмите, чтобы посмотреть ответ')
```


(@) В качестве примера ____________ (**привести**) инвестиции в акции или облигации.

```{r}
#| results: asis
checkdown::check_question(answer = 'приведем', 
                          right = 'все верно!', 
                          wrong = 'к сожалению нет, попробуйте еще раз...',
                          button_label = 'проверить')
checkdown::check_hint(hint_text = 'приведем',
           hint_title = 'Нажмите, чтобы посмотреть ответ')
```


(@) Поскольку экономика США является одной из самых передовых, кризис в других странах может негативно повлиять на ____________ ____________ (**экономический, условие**) внутри США.

```{r}
#| results: asis
checkdown::check_question(answer = 'экономические условия', 
                          right = 'все верно!', 
                          wrong = 'к сожалению нет, попробуйте еще раз...',
                          button_label = 'проверить')
checkdown::check_hint(hint_text = 'экономические условия',
           hint_title = 'Нажмите, чтобы посмотреть ответ')
```


(@) Успех в существенной степени будет зависеть от ____________ (**то**), в какой мере стратегические решения и стратегические приоритеты будут диктоваться действительно интересами национальной безопасности страны, с одной стороны, и интересами конкретных регионов и региональных сообществ - с другой.

```{r}
#| results: asis
checkdown::check_question(answer = 'того', 
                          right = 'все верно!', 
                          wrong = 'к сожалению нет, попробуйте еще раз...',
                          button_label = 'проверить')
checkdown::check_hint(hint_text = 'того',
           hint_title = 'Нажмите, чтобы посмотреть ответ')
```


(@) Более высокая ожидаемая инфляция приводит к ____________ (**увеличение**) доходности по альтернативным активам.

```{r}
#| results: asis
checkdown::check_question(answer = 'увеличению', 
                          right = 'все верно!', 
                          wrong = 'к сожалению нет, попробуйте еще раз...',
                          button_label = 'проверить')
checkdown::check_hint(hint_text = 'увеличению',
           hint_title = 'Нажмите, чтобы посмотреть ответ')
```


(@) При выходе на пенсию работник получает пособие, размер которого зависит от ____________ (**накопить**) на пенсионном счете средств.

```{r}
#| results: asis
checkdown::check_question(answer = 'накопленных', 
                          right = 'все верно!', 
                          wrong = 'к сожалению нет, попробуйте еще раз...',
                          button_label = 'проверить')
checkdown::check_hint(hint_text = 'накопленных',
           hint_title = 'Нажмите, чтобы посмотреть ответ')
```


(@) Данный факт позволяет подчеркнуть ключевую особенной байесовской статистики, а именно — возможность учёта ранее накопленного опыта. Ранее накопленный опыт никак не влияет ____________ ____________ (**на, результат**) экспериментов, проведённых по «классическому» сценарию.

```{r}
#| results: asis
checkdown::check_question(answer = 'на результаты', 
                          right = 'все верно!', 
                          wrong = 'к сожалению нет, попробуйте еще раз...',
                          button_label = 'проверить')
checkdown::check_hint(hint_text = 'на результаты',
           hint_title = 'Нажмите, чтобы посмотреть ответ')
```


(@) Кривая спроса на труд не изменится, поскольку данные меры непосредственно не влияют на спрос ____________ ____________ (**на, труд**).

```{r}
#| results: asis
checkdown::check_question(answer = 'на труд', 
                          right = 'все верно!', 
                          wrong = 'к сожалению нет, попробуйте еще раз...',
                          button_label = 'проверить')
checkdown::check_hint(hint_text = 'на труд',
           hint_title = 'Нажмите, чтобы посмотреть ответ')
```


(@) Если меры экономической политики выбраны удачно, шоки не приведут к ____________ (**колебание**) дохода и занятости.

```{r}
#| results: asis
checkdown::check_question(answer = 'колебаниям', 
                          right = 'все верно!', 
                          wrong = 'к сожалению нет, попробуйте еще раз...',
                          button_label = 'проверить')
checkdown::check_hint(hint_text = 'колебаниям',
           hint_title = 'Нажмите, чтобы посмотреть ответ')
```


(@) Сокращение спроса и объема производства приводит к ____________ (**понижение**) внутренней процентной ставки.

```{r}
#| results: asis
checkdown::check_question(answer = 'понижению', 
                          right = 'все верно!', 
                          wrong = 'к сожалению нет, попробуйте еще раз...',
                          button_label = 'проверить')
checkdown::check_hint(hint_text = 'понижению',
           hint_title = 'Нажмите, чтобы посмотреть ответ')
```


(@) Стоит ли вам выкачивать всю нефть сегодня или лучше сберечь ее на будущее? Многие подумают, что ответ зависит от ____________ (**прибыть**), которую вы получите, если извлечете нефть из-под земли. В конце концов, если цена нефти хоть немного выше, чем издержки от ее добычи, то зачем от нее отказываться?

```{r}
#| results: asis
checkdown::check_question(answer = 'прибыли', 
                          right = 'все верно!', 
                          wrong = 'к сожалению нет, попробуйте еще раз...',
                          button_label = 'проверить')
checkdown::check_hint(hint_text = 'прибыли',
           hint_title = 'Нажмите, чтобы посмотреть ответ')
```


(@) Следующим шагом будет преобразование дополненной ожиданиями кривой Филлипса для заработной платы в кривую, устанавливающую взаимосвязь между темпом инфляции и уровнем выпуска, который зависит от ____________ ____________ (**ожидать, темп**) инфляции.

```{r}
#| results: asis
checkdown::check_question(answer = 'ожидаемого темпа', 
                          right = 'все верно!', 
                          wrong = 'к сожалению нет, попробуйте еще раз...',
                          button_label = 'проверить')
checkdown::check_hint(hint_text = 'ожидаемого темпа',
           hint_title = 'Нажмите, чтобы посмотреть ответ')
```


(@) Два источника «чистых» (неденежных) экстерналий Маршалла — доступность труда и технологий, или в более современных терминах то, что относится к категориям «обмена», «совмещения» и «обучения», — также влияют на ____________ (**агломерация**).

```{r}
#| results: asis
checkdown::check_question(answer = 'агломерацию', 
                          right = 'все верно!', 
                          wrong = 'к сожалению нет, попробуйте еще раз...',
                          button_label = 'проверить')
checkdown::check_hint(hint_text = 'агломерацию',
           hint_title = 'Нажмите, чтобы посмотреть ответ')
```


(@) В большинстве случаев компании регулируемых отраслей показывают более высокую рентабельность, однако финансовые результаты очень неустойчивы и зависят от ____________ (**возможность**) отдельных компаний получить преференции (например, при наличии участия государства в капитале).

```{r}
#| results: asis
checkdown::check_question(answer = 'возможностей', 
                          right = 'все верно!', 
                          wrong = 'к сожалению нет, попробуйте еще раз...',
                          button_label = 'проверить')
checkdown::check_hint(hint_text = 'возможностей',
           hint_title = 'Нажмите, чтобы посмотреть ответ')
```


(@) Может возникнуть враждебное отношение сторон друг к другу и заключение сделки станет невозможным. В связи с этим, а также по ряду других причин переговоры часто оказываются весьма дорогостоящими. В этом случае очень многое зависит от ____________ (**то**), какое юридическое заключение принимается.

```{r}
#| results: asis
checkdown::check_question(answer = 'того', 
                          right = 'все верно!', 
                          wrong = 'к сожалению нет, попробуйте еще раз...',
                          button_label = 'проверить')
checkdown::check_hint(hint_text = 'того',
           hint_title = 'Нажмите, чтобы посмотреть ответ')
```


(@) Что понимается под инвестиционным рынком и как качество этого рынка влияет на ____________ (**выбор**) инвестиционных активов?

```{r}
#| results: asis
checkdown::check_question(answer = 'выбор', 
                          right = 'все верно!', 
                          wrong = 'к сожалению нет, попробуйте еще раз...',
                          button_label = 'проверить')
checkdown::check_hint(hint_text = 'выбор',
           hint_title = 'Нажмите, чтобы посмотреть ответ')
```


(@) Рынок совершенной конкуренции — рынок однородного товара с множеством продавцов и покупателей, на котором действия любого из них не влияют на уровень ____________ (**рыночный**) цены.

```{r}
#| results: asis
checkdown::check_question(answer = 'рыночной', 
                          right = 'все верно!', 
                          wrong = 'к сожалению нет, попробуйте еще раз...',
                          button_label = 'проверить')
checkdown::check_hint(hint_text = 'рыночной',
           hint_title = 'Нажмите, чтобы посмотреть ответ')
```


(@) В качестве примера можно ____________ (**привести**) перераспределение общественного богатства.

```{r}
#| results: asis
checkdown::check_question(answer = 'привести', 
                          right = 'все верно!', 
                          wrong = 'к сожалению нет, попробуйте еще раз...',
                          button_label = 'проверить')
checkdown::check_hint(hint_text = 'привести',
           hint_title = 'Нажмите, чтобы посмотреть ответ')
```


(@) Отмена крепостного права привела к ____________ (**рост**) продуктивности зернового хозяйства.

```{r}
#| results: asis
checkdown::check_question(answer = 'росту', 
                          right = 'все верно!', 
                          wrong = 'к сожалению нет, попробуйте еще раз...',
                          button_label = 'проверить')
checkdown::check_hint(hint_text = 'росту',
           hint_title = 'Нажмите, чтобы посмотреть ответ')
```


(@) Укрепление курса может приводить к ____________ (**рост**) импорта.

```{r}
#| results: asis
checkdown::check_question(answer = 'росту', 
                          right = 'все верно!', 
                          wrong = 'к сожалению нет, попробуйте еще раз...',
                          button_label = 'проверить')
checkdown::check_hint(hint_text = 'росту',
           hint_title = 'Нажмите, чтобы посмотреть ответ')
```


(@) Увеличение реальной процентной ставки приводит к ____________ (**возрастание**) желаемого уровня сбережений у домашних хозяйств.

```{r}
#| results: asis
checkdown::check_question(answer = 'возрастанию', 
                          right = 'все верно!', 
                          wrong = 'к сожалению нет, попробуйте еще раз...',
                          button_label = 'проверить')
checkdown::check_hint(hint_text = 'возрастанию',
           hint_title = 'Нажмите, чтобы посмотреть ответ')
```


(@) Уровень совокупного спроса связан с уровнем выпуска (равного уровню дохода), поскольку потребительский спрос зависит от ____________ ____________ (**уровень, доход**).

```{r}
#| results: asis
checkdown::check_question(answer = 'уровня дохода', 
                          right = 'все верно!', 
                          wrong = 'к сожалению нет, попробуйте еще раз...',
                          button_label = 'проверить')
checkdown::check_hint(hint_text = 'уровня дохода',
           hint_title = 'Нажмите, чтобы посмотреть ответ')
```


(@) Все три рассмотренные стратегии, по определению, рассчитаны на повышение курса акций, поскольку они будут применяться лишь в том случае, если у инвестора есть уверенность в подобном развитии событий на фондовом рынке. Однако выбор наилучшей из них зависит от ____________ ____________ (**его, представление**) относительно динамики цен и степени рискованности вложений.

```{r}
#| results: asis
checkdown::check_question(answer = 'его представлений', 
                          right = 'все верно!', 
                          wrong = 'к сожалению нет, попробуйте еще раз...',
                          button_label = 'проверить')
checkdown::check_hint(hint_text = 'его представлений',
           hint_title = 'Нажмите, чтобы посмотреть ответ')
```


(@) Отзывы сотрудников влияют на выбор ____________ (**компания**) как места получения опыта работы, поэтому важно, чтобы ее коллектив участвовал в привлечении студентов, например, через информирование.

```{r}
#| results: asis
checkdown::check_question(answer = 'компании', 
                          right = 'все верно!', 
                          wrong = 'к сожалению нет, попробуйте еще раз...',
                          button_label = 'проверить')
checkdown::check_hint(hint_text = 'компании',
           hint_title = 'Нажмите, чтобы посмотреть ответ')
```


(@) Факторы, которые влияют на ____________ (**спрос**) со стороны многих потребителей, также имеют влияние на рыночный спрос.

```{r}
#| results: asis
checkdown::check_question(answer = 'спрос', 
                          right = 'все верно!', 
                          wrong = 'к сожалению нет, попробуйте еще раз...',
                          button_label = 'проверить')
checkdown::check_hint(hint_text = 'спрос',
           hint_title = 'Нажмите, чтобы посмотреть ответ')
```


(@) Расчеты показали, что фактор возраста негативно влияет на размер ____________ (**отдача**) для специалистов средних и старших возрастов, т.е. получивших советское высшее образование: они зарабатывают сегодня меньше, чем молодежь, закончившая вузы в последние 10-15 лет.

```{r}
#| results: asis
checkdown::check_question(answer = 'отдачи', 
                          right = 'все верно!', 
                          wrong = 'к сожалению нет, попробуйте еще раз...',
                          button_label = 'проверить')
checkdown::check_hint(hint_text = 'отдачи',
           hint_title = 'Нажмите, чтобы посмотреть ответ')
```


(@) Особенность олигополии, как специального типа строения рынка, заключается во всеобщей взаимозависимости поведения предприятий-продавцов. Предприятие-олигополист не может не считаться с тем, что соотношение между выбранным им уровнем цены и количеством продукции, которое оно сможет по этой цене продать, зависит от поведения его соперников, которое в свою очередь зависит от ____________ (**принять**) им решения. Поэтому олигополист не может рассматривать кривую спроса на свою продукцию как заданную.

```{r}
#| results: asis
checkdown::check_question(answer = 'принятого', 
                          right = 'все верно!', 
                          wrong = 'к сожалению нет, попробуйте еще раз...',
                          button_label = 'проверить')
checkdown::check_hint(hint_text = 'принятого',
           hint_title = 'Нажмите, чтобы посмотреть ответ')
```


(@) Еще одной проблемой, не имеющей однозначного решения среди экономистов, является установление связи между понятием «экономическая модель» и «экономическая теория», что также влияет на ____________ (**определение**) статуса экономической модели в экономике.

```{r}
#| results: asis
checkdown::check_question(answer = 'определение', 
                          right = 'все верно!', 
                          wrong = 'к сожалению нет, попробуйте еще раз...',
                          button_label = 'проверить')
checkdown::check_hint(hint_text = 'определение',
           hint_title = 'Нажмите, чтобы посмотреть ответ')
```


(@) Это уравнение показывает, что количество предлагаемого работниками труда зависит от ____________ (**величина**) ожидаемой ими реальной заработной платы.

```{r}
#| results: asis
checkdown::check_question(answer = 'величины', 
                          right = 'все верно!', 
                          wrong = 'к сожалению нет, попробуйте еще раз...',
                          button_label = 'проверить')
checkdown::check_hint(hint_text = 'величины',
           hint_title = 'Нажмите, чтобы посмотреть ответ')
```


(@) Проблемы с предложением нефти на мировом рынке привели к резкому ____________ (**скачок**) цен.

```{r}
#| results: asis
checkdown::check_question(answer = 'скачку', 
                          right = 'все верно!', 
                          wrong = 'к сожалению нет, попробуйте еще раз...',
                          button_label = 'проверить')
checkdown::check_hint(hint_text = 'скачку',
           hint_title = 'Нажмите, чтобы посмотреть ответ')
```


(@) Из рисунка видно, что среднегодовое значение этой суммы зависит от ____________ (**количество**) посещений банка.

```{r}
#| results: asis
checkdown::check_question(answer = 'количества', 
                          right = 'все верно!', 
                          wrong = 'к сожалению нет, попробуйте еще раз...',
                          button_label = 'проверить')
checkdown::check_hint(hint_text = 'количества',
           hint_title = 'Нажмите, чтобы посмотреть ответ')
```


(@) Оптимальный набор факторов для достижения определенного уровня производства в долговременном периоде будет зависеть от ____________ (**относительный**) цен на факторы производства.

```{r}
#| results: asis
checkdown::check_question(answer = 'относительных', 
                          right = 'все верно!', 
                          wrong = 'к сожалению нет, попробуйте еще раз...',
                          button_label = 'проверить')
checkdown::check_hint(hint_text = 'относительных',
           hint_title = 'Нажмите, чтобы посмотреть ответ')
```


(@) Трансформация структуры экономики страны и Сибири зависит от ____________ (**ряд**) условий, которые повлияют на менеджмент проектов.

```{r}
#| results: asis
checkdown::check_question(answer = 'ряда', 
                          right = 'все верно!', 
                          wrong = 'к сожалению нет, попробуйте еще раз...',
                          button_label = 'проверить')
checkdown::check_hint(hint_text = 'ряда',
           hint_title = 'Нажмите, чтобы посмотреть ответ')
```


(@) Согласно этой гипотезе, потребление зависит от ____________ (**размер**) постоянного дохода; однако немало исследователей функции потребления пытаются соотнести потребление с текущим доходом.

```{r}
#| results: asis
checkdown::check_question(answer = 'размера', 
                          right = 'все верно!', 
                          wrong = 'к сожалению нет, попробуйте еще раз...',
                          button_label = 'проверить')
checkdown::check_hint(hint_text = 'размера',
           hint_title = 'Нажмите, чтобы посмотреть ответ')
```


(@) Приносимые в будущем выгоды и уровень их риска в значительной степени зависят от ____________ ____________ ____________ (**макроэкономический, и, отраслевой**) факторов, часто называемых фундаментальными. Воздействовать на фундаментальные факторы отдельные инвесторы не могут.

```{r}
#| results: asis
checkdown::check_question(answer = 'макроэкономических и отраслевых', 
                          right = 'все верно!', 
                          wrong = 'к сожалению нет, попробуйте еще раз...',
                          button_label = 'проверить')
checkdown::check_hint(hint_text = 'макроэкономических и отраслевых',
           hint_title = 'Нажмите, чтобы посмотреть ответ')
```


(@) Резкое сокращение производства и платежеспособности предприятий привело к ____________ (**падение**) спроса на научно-технические разработки.

```{r}
#| results: asis
checkdown::check_question(answer = 'падению', 
                          right = 'все верно!', 
                          wrong = 'к сожалению нет, попробуйте еще раз...',
                          button_label = 'проверить')
checkdown::check_hint(hint_text = 'падению',
           hint_title = 'Нажмите, чтобы посмотреть ответ')
```


(@) Снижение спроса приводит к ____________ (**падение**) загрузки мощностей.

```{r}
#| results: asis
checkdown::check_question(answer = 'падению', 
                          right = 'все верно!', 
                          wrong = 'к сожалению нет, попробуйте еще раз...',
                          button_label = 'проверить')
checkdown::check_hint(hint_text = 'падению',
           hint_title = 'Нажмите, чтобы посмотреть ответ')
```


(@) Овермен и др. задаются вопросом о том, как география влияет на структуру ____________ (**производство**) в разрезе локаций, а точнее, насколько локализован тот или иной вид экономической деятельности и насколько высок уровень специализации той или иной локации.

```{r}
#| results: asis
checkdown::check_question(answer = 'производства', 
                          right = 'все верно!', 
                          wrong = 'к сожалению нет, попробуйте еще раз...',
                          button_label = 'проверить')
checkdown::check_hint(hint_text = 'производства',
           hint_title = 'Нажмите, чтобы посмотреть ответ')
```


(@) Ужесточение монетарной политики приводит к ____________ (**повышение**) обменного курса.

```{r}
#| results: asis
checkdown::check_question(answer = 'повышению', 
                          right = 'все верно!', 
                          wrong = 'к сожалению нет, попробуйте еще раз...',
                          button_label = 'проверить')
checkdown::check_hint(hint_text = 'повышению',
           hint_title = 'Нажмите, чтобы посмотреть ответ')
```


(@) Быстрый рост сферы услуг скорее основан и происходит в тесной взаимосвязи с развитием производства материальных товаров, ведь многие отрасли сферы услуг сильно зависят от ____________ (**динамик**) промышленного сектора.

```{r}
#| results: asis
checkdown::check_question(answer = 'динамики', 
                          right = 'все верно!', 
                          wrong = 'к сожалению нет, попробуйте еще раз...',
                          button_label = 'проверить')
checkdown::check_hint(hint_text = 'динамики',
           hint_title = 'Нажмите, чтобы посмотреть ответ')
```


(@) Инновационные стратегии могут комбинироваться, и тоже на различных уровнях. Выбор конкретного варианта стратегии зависит от ____________ (**ряд**) факторов: экономических, социальных, политических, психологических.

```{r}
#| results: asis
checkdown::check_question(answer = 'ряда', 
                          right = 'все верно!', 
                          wrong = 'к сожалению нет, попробуйте еще раз...',
                          button_label = 'проверить')
checkdown::check_hint(hint_text = 'ряда',
           hint_title = 'Нажмите, чтобы посмотреть ответ')
```


(@) Например, экономический спад в промышленно развитых странах может катастрофически повлиять на уровень ____________ (**цена**) на сырье, а значит, и на доходы менее развитых стран.

```{r}
#| results: asis
checkdown::check_question(answer = 'цен', 
                          right = 'все верно!', 
                          wrong = 'к сожалению нет, попробуйте еще раз...',
                          button_label = 'проверить')
checkdown::check_hint(hint_text = 'цен',
           hint_title = 'Нажмите, чтобы посмотреть ответ')
```


(@) Системы организации контроля и стимулирования могут приводить к ____________ ____________ (**различный, уровень**) коррупции в рамках государственных институтов.

```{r}
#| results: asis
checkdown::check_question(answer = 'различным уровням', 
                          right = 'все верно!', 
                          wrong = 'к сожалению нет, попробуйте еще раз...',
                          button_label = 'проверить')
checkdown::check_hint(hint_text = 'различным уровням',
           hint_title = 'Нажмите, чтобы посмотреть ответ')
```


(@) Весь совокупный спрос зависит от ____________ ____________ (**уровень, доход**). Он возрастает с уровнем дохода, поскольку вместе с доходом растет потребительский спрос.

```{r}
#| results: asis
checkdown::check_question(answer = 'уровня дохода', 
                          right = 'все верно!', 
                          wrong = 'к сожалению нет, попробуйте еще раз...',
                          button_label = 'проверить')
checkdown::check_hint(hint_text = 'уровня дохода',
           hint_title = 'Нажмите, чтобы посмотреть ответ')
```


(@) В условиях неопределенности и риска, существующих на финансовом рынке, спрос на деньги в значительной степени зависит от процентной ____________ (**ставка**) по облигациям. Чем выше процент, тем выгоднее держать активы в форме облигаций, тем меньше предпочтение ликвидности.

```{r}
#| results: asis
checkdown::check_question(answer = 'ставки', 
                          right = 'все верно!', 
                          wrong = 'к сожалению нет, попробуйте еще раз...',
                          button_label = 'проверить')
checkdown::check_hint(hint_text = 'ставки',
           hint_title = 'Нажмите, чтобы посмотреть ответ')
```


(@) Объемы кредитования зависят от фактической и ожидаемой динамики доходов заемщиков или стоимости залога, который, в свою очередь, может зависеть от ____________ ____________ (**валютный, курс**). В свою очередь, и стоимость залогов, и динамика доходов заемщиков зависят от динамики кредитования (притока капитала).

```{r}
#| results: asis
checkdown::check_question(answer = 'валютного курса', 
                          right = 'все верно!', 
                          wrong = 'к сожалению нет, попробуйте еще раз...',
                          button_label = 'проверить')
checkdown::check_hint(hint_text = 'валютного курса',
           hint_title = 'Нажмите, чтобы посмотреть ответ')
```


(@) Какая схема оплаты окажется лучшей, зависит от ____________ (**природа**) производства, степени неопределенности и целей собственников и менеджеров. Соглашение не всегда будет таким же эффективным, как идеальная схема, непосредственно связанная с усилиями работника.

```{r}
#| results: asis
checkdown::check_question(answer = 'природы', 
                          right = 'все верно!', 
                          wrong = 'к сожалению нет, попробуйте еще раз...',
                          button_label = 'проверить')
checkdown::check_hint(hint_text = 'природы',
           hint_title = 'Нажмите, чтобы посмотреть ответ')
```


(@) Стоит также принять во внимание, что значение критических потерь продаж существенно зависит от ____________ (**форма**) функции спроса: линейной, с постоянной эластичностью или другого вида функции.

```{r}
#| results: asis
checkdown::check_question(answer = 'формы', 
                          right = 'все верно!', 
                          wrong = 'к сожалению нет, попробуйте еще раз...',
                          button_label = 'проверить')
checkdown::check_hint(hint_text = 'формы',
           hint_title = 'Нажмите, чтобы посмотреть ответ')
```


(@) В данном случае инвестиции зависят от ____________ ____________ (**желать, прирост**) капитала и текущего уровня капитала t, а случайная компонента ut характеризует отклонение инвестиций от оптимального уровня за счёт неэффективности.

```{r}
#| results: asis
checkdown::check_question(answer = 'желаемого прироста', 
                          right = 'все верно!', 
                          wrong = 'к сожалению нет, попробуйте еще раз...',
                          button_label = 'проверить')
checkdown::check_hint(hint_text = 'желаемого прироста',
           hint_title = 'Нажмите, чтобы посмотреть ответ')
```


(@) Глобализация хозяйственной деятельности в теории при совершенной конкуренции, равенстве условий положительно влияет на развитие ____________ (**экономика**) отдельных стран и всего мира.

```{r}
#| results: asis
checkdown::check_question(answer = 'экономики', 
                          right = 'все верно!', 
                          wrong = 'к сожалению нет, попробуйте еще раз...',
                          button_label = 'проверить')
checkdown::check_hint(hint_text = 'экономики',
           hint_title = 'Нажмите, чтобы посмотреть ответ')
```


(@) Если спрос на деньги не зависит от ____________ (**ставка**) процента, кривая LM вертикальна.

```{r}
#| results: asis
checkdown::check_question(answer = 'ставки', 
                          right = 'все верно!', 
                          wrong = 'к сожалению нет, попробуйте еще раз...',
                          button_label = 'проверить')
checkdown::check_hint(hint_text = 'ставки',
           hint_title = 'Нажмите, чтобы посмотреть ответ')
```


(@) Трансакционный спрос на деньги в текущем периоде зависит от дохода ____________ (**предшествовать**) периода, а спекулятивный спрос на деньги – от текущей ставки процента.

```{r}
#| results: asis
checkdown::check_question(answer = 'предшествующего', 
                          right = 'все верно!', 
                          wrong = 'к сожалению нет, попробуйте еще раз...',
                          button_label = 'проверить')
checkdown::check_hint(hint_text = 'предшествующего',
           hint_title = 'Нажмите, чтобы посмотреть ответ')
```


(@) Иначе обстоит дело с функцией предложения труда. Объем предложения труда также зависит от ____________ (**величина**) заработной платы, получаемой за производительные услуги.

```{r}
#| results: asis
checkdown::check_question(answer = 'величины', 
                          right = 'все верно!', 
                          wrong = 'к сожалению нет, попробуйте еще раз...',
                          button_label = 'проверить')
checkdown::check_hint(hint_text = 'величины',
           hint_title = 'Нажмите, чтобы посмотреть ответ')
```


(@) Снижение ключевой процентной ставки приводит к повышению ____________ (**уровень**) риска в банковском секторе.

```{r}
#| results: asis
checkdown::check_question(answer = 'уровня', 
                          right = 'все верно!', 
                          wrong = 'к сожалению нет, попробуйте еще раз...',
                          button_label = 'проверить')
checkdown::check_hint(hint_text = 'уровня',
           hint_title = 'Нажмите, чтобы посмотреть ответ')
```


(@) Более высокий рост производительности приводит к ____________ (**улучшение**) инфраструктуры.

```{r}
#| results: asis
checkdown::check_question(answer = 'улучшению', 
                          right = 'все верно!', 
                          wrong = 'к сожалению нет, попробуйте еще раз...',
                          button_label = 'проверить')
checkdown::check_hint(hint_text = 'улучшению',
           hint_title = 'Нажмите, чтобы посмотреть ответ')
```


(@) Очевидно, что идеальной модели управления агломерацией не существует. Выбор той или иной модели зависит от конкретных ____________ (**условие**) и традиций. Каждая модель имеет свои достоинства и недостатки, порождает свои проблемы и конфликтные ситуации.

```{r}
#| results: asis
checkdown::check_question(answer = 'условий', 
                          right = 'все верно!', 
                          wrong = 'к сожалению нет, попробуйте еще раз...',
                          button_label = 'проверить')
checkdown::check_hint(hint_text = 'условий',
           hint_title = 'Нажмите, чтобы посмотреть ответ')
```


(@) Рост совокупного спроса приведет к ____________ (**повышение**) уровня цен.

```{r}
#| results: asis
checkdown::check_question(answer = 'повышению', 
                          right = 'все верно!', 
                          wrong = 'к сожалению нет, попробуйте еще раз...',
                          button_label = 'проверить')
checkdown::check_hint(hint_text = 'повышению',
           hint_title = 'Нажмите, чтобы посмотреть ответ')
```


(@) План Брэйди вместе с падением процентных ставок привел к ____________ (**снижение**) долгового бремени.

```{r}
#| results: asis
checkdown::check_question(answer = 'снижению', 
                          right = 'все верно!', 
                          wrong = 'к сожалению нет, попробуйте еще раз...',
                          button_label = 'проверить')
checkdown::check_hint(hint_text = 'снижению',
           hint_title = 'Нажмите, чтобы посмотреть ответ')
```


(@) Ожидания домохозяйств, связанные с ситуацией на рынках товаров и услуг, также влияют на ____________ (**текущий**) расходы и на сбережения. В частности, ожидания роста цен ведет к снижению сбережений.

```{r}
#| results: asis
checkdown::check_question(answer = 'текущие', 
                          right = 'все верно!', 
                          wrong = 'к сожалению нет, попробуйте еще раз...',
                          button_label = 'проверить')
checkdown::check_hint(hint_text = 'текущие',
           hint_title = 'Нажмите, чтобы посмотреть ответ')
```


(@) Систематизация позволяет выделять и точечно обращаться к проблемам развития институтов, а также к факторам влияющим на ____________ (**данные**) институты.

```{r}
#| results: asis
checkdown::check_question(answer = 'данные', 
                          right = 'все верно!', 
                          wrong = 'к сожалению нет, попробуйте еще раз...',
                          button_label = 'проверить')
checkdown::check_hint(hint_text = 'данные',
           hint_title = 'Нажмите, чтобы посмотреть ответ')
```


(@) Пространство чрезвычайно инерционно, для формирования новых функций регионам требуется длительное время, а разовые инвестиции, даже масштабные, несущественно влияют на ____________ (**развитие**), если они не дополняются устойчивым улучшением институтов.

```{r}
#| results: asis
checkdown::check_question(answer = 'развитие', 
                          right = 'все верно!', 
                          wrong = 'к сожалению нет, попробуйте еще раз...',
                          button_label = 'проверить')
checkdown::check_hint(hint_text = 'развитие',
           hint_title = 'Нажмите, чтобы посмотреть ответ')
```


(@) Будете ли вы держать облигации Великобритании или облигации США? Ответ: это зависит от того ____________ (**ожидать**) ли вы, что доллар подешевеет по отношению к фунту стерлингов в течение года в большей или меньшей степени, чем разница между ставкой процента в США и ставкой процента в Великобритании.

```{r}
#| results: asis
checkdown::check_question(answer = 'ожидаете', 
                          right = 'все верно!', 
                          wrong = 'к сожалению нет, попробуйте еще раз...',
                          button_label = 'проверить')
checkdown::check_hint(hint_text = 'ожидаете',
           hint_title = 'Нажмите, чтобы посмотреть ответ')
```


(@) Не соперничество в установлении цены, а отсутствие возможности влиять на ____________ (**цена**) является ключевым моментом в современной трактовке понятия конкуренции.

```{r}
#| results: asis
checkdown::check_question(answer = 'цену', 
                          right = 'все верно!', 
                          wrong = 'к сожалению нет, попробуйте еще раз...',
                          button_label = 'проверить')
checkdown::check_hint(hint_text = 'цену',
           hint_title = 'Нажмите, чтобы посмотреть ответ')
```


(@) Темпы роста зависят от ____________ (**степень**) монополизации экономики.

```{r}
#| results: asis
checkdown::check_question(answer = 'степени', 
                          right = 'все верно!', 
                          wrong = 'к сожалению нет, попробуйте еще раз...',
                          button_label = 'проверить')
checkdown::check_hint(hint_text = 'степени',
           hint_title = 'Нажмите, чтобы посмотреть ответ')
```


(@) Мы оказались под воздействием благоприятного шока производительности, который приводит к ____________ (**увеличение**) объема производства.

```{r}
#| results: asis
checkdown::check_question(answer = 'увеличению', 
                          right = 'все верно!', 
                          wrong = 'к сожалению нет, попробуйте еще раз...',
                          button_label = 'проверить')
checkdown::check_hint(hint_text = 'увеличению',
           hint_title = 'Нажмите, чтобы посмотреть ответ')
```


(@) Эти изменения не столь велики и несущественно влияют на ____________ (**результат**) расчетов.

```{r}
#| results: asis
checkdown::check_question(answer = 'результаты', 
                          right = 'все верно!', 
                          wrong = 'к сожалению нет, попробуйте еще раз...',
                          button_label = 'проверить')
checkdown::check_hint(hint_text = 'результаты',
           hint_title = 'Нажмите, чтобы посмотреть ответ')
```


(@) Мы приняли аксиому независимости потребителя. Смысл ее сводится к тому, что удовлетворение отдельного потребителя всецело определяется объемом и структурой потребляемых им благ и не зависит от ____________ (**объем**) и структуры потребления других лиц. Следовательно, и объем спроса отдельного потребителя не зависит от объема спроса других.

```{r}
#| results: asis
checkdown::check_question(answer = 'объема', 
                          right = 'все верно!', 
                          wrong = 'к сожалению нет, попробуйте еще раз...',
                          button_label = 'проверить')
checkdown::check_hint(hint_text = 'объема',
           hint_title = 'Нажмите, чтобы посмотреть ответ')
```


(@) Разница в результатах экономической деятельности государственных и частных предприятий зависит от ____________ (**степень**) вмешательства государства в экономику и качества решения проблем государственного регулирования.

```{r}
#| results: asis
checkdown::check_question(answer = 'степени', 
                          right = 'все верно!', 
                          wrong = 'к сожалению нет, попробуйте еще раз...',
                          button_label = 'проверить')
checkdown::check_hint(hint_text = 'степени',
           hint_title = 'Нажмите, чтобы посмотреть ответ')
```


(@) Ответ зависит от ____________ (**много**) факторов.

```{r}
#| results: asis
checkdown::check_question(answer = 'многих', 
                          right = 'все верно!', 
                          wrong = 'к сожалению нет, попробуйте еще раз...',
                          button_label = 'проверить')
checkdown::check_hint(hint_text = 'многих',
           hint_title = 'Нажмите, чтобы посмотреть ответ')
```


(@) Направление развития той или иной страны, ее настоящее и будущее благополучие во многом зависит от ____________ (**способность**) власти обеспечивать движение общества вперед.

```{r}
#| results: asis
checkdown::check_question(answer = 'способности', 
                          right = 'все верно!', 
                          wrong = 'к сожалению нет, попробуйте еще раз...',
                          button_label = 'проверить')
checkdown::check_hint(hint_text = 'способности',
           hint_title = 'Нажмите, чтобы посмотреть ответ')
```


(@) Резкие колебания стоимости финансовых активов часто приводят к ____________ (**снижение**) стабильности банковской системы.

```{r}
#| results: asis
checkdown::check_question(answer = 'снижению', 
                          right = 'все верно!', 
                          wrong = 'к сожалению нет, попробуйте еще раз...',
                          button_label = 'проверить')
checkdown::check_hint(hint_text = 'снижению',
           hint_title = 'Нажмите, чтобы посмотреть ответ')
```


(@) В качестве примера ____________ (**привести**) регионы с высоким уровнем инновационного потенциала.

```{r}
#| results: asis
checkdown::check_question(answer = 'приведем', 
                          right = 'все верно!', 
                          wrong = 'к сожалению нет, попробуйте еще раз...',
                          button_label = 'проверить')
checkdown::check_hint(hint_text = 'приведем',
           hint_title = 'Нажмите, чтобы посмотреть ответ')
```


(@) Межрегиональная дифференциация внутри страны зависит от ____________ (**величина**) региона и уровня его экономического благосостояния, от структуры региональной экономики, от доступности материальных, финансовых и трудовых ресурсов и накопленного человеческого капитала, от развитости инфраструктуры, от институциональных условий и многих других факторов.

```{r}
#| results: asis
checkdown::check_question(answer = 'величины', 
                          right = 'все верно!', 
                          wrong = 'к сожалению нет, попробуйте еще раз...',
                          button_label = 'проверить')
checkdown::check_hint(hint_text = 'величины',
           hint_title = 'Нажмите, чтобы посмотреть ответ')
```


(@) Величина спроса на внутренние товары зависит от реального ____________ ____________ (**валютный, курс**), а также от уровней дохода внутри страны и в остальном мире.

```{r}
#| results: asis
checkdown::check_question(answer = 'валютного курса', 
                          right = 'все верно!', 
                          wrong = 'к сожалению нет, попробуйте еще раз...',
                          button_label = 'проверить')
checkdown::check_hint(hint_text = 'валютного курса',
           hint_title = 'Нажмите, чтобы посмотреть ответ')
```


(@) Влияние величины выпуска на уровень цен зависит от ____________ (**доля**) фирм с гибким ценообразованием.

```{r}
#| results: asis
checkdown::check_question(answer = 'доли', 
                          right = 'все верно!', 
                          wrong = 'к сожалению нет, попробуйте еще раз...',
                          button_label = 'проверить')
checkdown::check_hint(hint_text = 'доли',
           hint_title = 'Нажмите, чтобы посмотреть ответ')
```


(@) Пусть в нашей модели трансфертные выплаты ТК зависят от ____________ (**уровень**) дохода У. Когда доход находится на высоком уровне, трансфертные выплаты (такие как пособия по безработице) сокращаются.

```{r}
#| results: asis
checkdown::check_question(answer = 'уровня', 
                          right = 'все верно!', 
                          wrong = 'к сожалению нет, попробуйте еще раз...',
                          button_label = 'проверить')
checkdown::check_hint(hint_text = 'уровня',
           hint_title = 'Нажмите, чтобы посмотреть ответ')
```


(@) Полярной противоположностью случаю горизонтальной кривой ГМ, который предполагает, что кредитно-денежная политика не может повлиять на уровень ____________ (**доход**), является случай вертикальной кривой ГМ. Кривая ГМ имеет вид вертикали, когда спрос на деньги совершенно нечувствителен к уровню ставки процента.

```{r}
#| results: asis
checkdown::check_question(answer = 'дохода', 
                          right = 'все верно!', 
                          wrong = 'к сожалению нет, попробуйте еще раз...',
                          button_label = 'проверить')
checkdown::check_hint(hint_text = 'дохода',
           hint_title = 'Нажмите, чтобы посмотреть ответ')
```


(@) В отношении КИП такой подход неприемлем, так как в силу масштабности потребляемых и выпускаемых ресурсов и продуктов (услуг) возникает «порочная» круговая зависимость (проект влияет на ____________ (**цена**), с помощью которых исчисляется его эффективность), а попытки ее разрыва при оценке приводят к невозможности однозначно предсказать результаты не только в детерминистском, но и в вероятностном смысле.

```{r}
#| results: asis
checkdown::check_question(answer = 'цены', 
                          right = 'все верно!', 
                          wrong = 'к сожалению нет, попробуйте еще раз...',
                          button_label = 'проверить')
checkdown::check_hint(hint_text = 'цены',
           hint_title = 'Нажмите, чтобы посмотреть ответ')
```


(@) В условиях несовершенной конкуренции прибыль одной фирмы зависит от ____________ (**действие**) всех остальных фирм; однако в момент принятия решения о ценах или объеме производства фирма точно не знает, как будут вести себя другие фирмы.

```{r}
#| results: asis
checkdown::check_question(answer = 'действий', 
                          right = 'все верно!', 
                          wrong = 'к сожалению нет, попробуйте еще раз...',
                          button_label = 'проверить')
checkdown::check_hint(hint_text = 'действий',
           hint_title = 'Нажмите, чтобы посмотреть ответ')
```


(@) Помните, что качество модели зависит от ____________ (**качество**) ее исходных предположений и что одни и те же допущения могут способствовать решению задачи в одном случае и привести к неверным выводам - в других.

```{r}
#| results: asis
checkdown::check_question(answer = 'качества', 
                          right = 'все верно!', 
                          wrong = 'к сожалению нет, попробуйте еще раз...',
                          button_label = 'проверить')
checkdown::check_hint(hint_text = 'качества',
           hint_title = 'Нажмите, чтобы посмотреть ответ')
```


(@) Размещение предприятий нефтеперерабатывающей промышленности зависит от ____________ (**размер**) потребления нефтепродуктов в разных районах, техники переработки и транспортировки нефти.

```{r}
#| results: asis
checkdown::check_question(answer = 'размеров', 
                          right = 'все верно!', 
                          wrong = 'к сожалению нет, попробуйте еще раз...',
                          button_label = 'проверить')
checkdown::check_hint(hint_text = 'размеров',
           hint_title = 'Нажмите, чтобы посмотреть ответ')
```


(@) Конкурентоспособность экономики региона зависит от ____________ (**эффективность**) использования его конкурентных преимуществ и может быть оценена (в сравнении с экономиками схожих регионов).

```{r}
#| results: asis
checkdown::check_question(answer = 'эффективности', 
                          right = 'все верно!', 
                          wrong = 'к сожалению нет, попробуйте еще раз...',
                          button_label = 'проверить')
checkdown::check_hint(hint_text = 'эффективности',
           hint_title = 'Нажмите, чтобы посмотреть ответ')
```


(@) Высокие банковские кредитные ставки приводят к ____________ (**увеличение**) периода окупаемости проектов.

```{r}
#| results: asis
checkdown::check_question(answer = 'увеличению', 
                          right = 'все верно!', 
                          wrong = 'к сожалению нет, попробуйте еще раз...',
                          button_label = 'проверить')
checkdown::check_hint(hint_text = 'увеличению',
           hint_title = 'Нажмите, чтобы посмотреть ответ')
```


(@) В конечном счете равновесие на рынке в значительной степени зависит от ____________ (**распределение**) первоначальных фондов, и если это распределение несправедливо, у нас нет оснований считать, что конкурентное равновесие является правильным и справедливым.

```{r}
#| results: asis
checkdown::check_question(answer = 'распределения', 
                          right = 'все верно!', 
                          wrong = 'к сожалению нет, попробуйте еще раз...',
                          button_label = 'проверить')
checkdown::check_hint(hint_text = 'распределения',
           hint_title = 'Нажмите, чтобы посмотреть ответ')
```


(@) Также О. Демидовой и М. Синьорелли было показано, что выделенные факторы по-разному влияют на уровень ____________ (**молодежный**) безработицы в западных и восточных регионах РФ.

```{r}
#| results: asis
checkdown::check_question(answer = 'молодежной', 
                          right = 'все верно!', 
                          wrong = 'к сожалению нет, попробуйте еще раз...',
                          button_label = 'проверить')
checkdown::check_hint(hint_text = 'молодежной',
           hint_title = 'Нажмите, чтобы посмотреть ответ')
```


(@) Люди делят свой располагаемый доход на потребление и сбережение. Предположим, что  объем потребления прямо зависит от ____________ (**уровень**) располагаемого дохода. Чем выше располагаемый доход, тем выше объем потребления.

```{r}
#| results: asis
checkdown::check_question(answer = 'уровня', 
                          right = 'все верно!', 
                          wrong = 'к сожалению нет, попробуйте еще раз...',
                          button_label = 'проверить')
checkdown::check_hint(hint_text = 'уровня',
           hint_title = 'Нажмите, чтобы посмотреть ответ')
```


(@) Более высокая степень неопределенности приводит к ____________ (**снижение**) депозитных ставок.

```{r}
#| results: asis
checkdown::check_question(answer = 'снижению', 
                          right = 'все верно!', 
                          wrong = 'к сожалению нет, попробуйте еще раз...',
                          button_label = 'проверить')
checkdown::check_hint(hint_text = 'снижению',
           hint_title = 'Нажмите, чтобы посмотреть ответ')
```


(@) Снижение процентных ставок приводит к ____________ (**рост**) инфляции.

```{r}
#| results: asis
checkdown::check_question(answer = 'росту', 
                          right = 'все верно!', 
                          wrong = 'к сожалению нет, попробуйте еще раз...',
                          button_label = 'проверить')
checkdown::check_hint(hint_text = 'росту',
           hint_title = 'Нажмите, чтобы посмотреть ответ')
```


(@) Систематизация позволяет выделять и точечно обращаться к проблемам развития институтов, а также к факторам влияющим на ____________ ____________ (**данные, институт**).

```{r}
#| results: asis
checkdown::check_question(answer = 'данные институты', 
                          right = 'все верно!', 
                          wrong = 'к сожалению нет, попробуйте еще раз...',
                          button_label = 'проверить')
checkdown::check_hint(hint_text = 'данные институты',
           hint_title = 'Нажмите, чтобы посмотреть ответ')
```


(@) В отличие от других рыночных структур, предприятие-олигополист всегда должно учитывать, что выбранные им цены и объем выпуска напрямую зависят от ____________ ____________ (**рыночный, стратегия**) (поведения) его конкурентов.

```{r}
#| results: asis
checkdown::check_question(answer = 'рыночной стратегии', 
                          right = 'все верно!', 
                          wrong = 'к сожалению нет, попробуйте еще раз...',
                          button_label = 'проверить')
checkdown::check_hint(hint_text = 'рыночной стратегии',
           hint_title = 'Нажмите, чтобы посмотреть ответ')
```


(@) Возможности и перспективы развития арктических и восточных регионов напрямую зависят от ____________ (**общий**) социально-экономической и политической ситуации в стране и от того, насколько способно государство выполнять свои функции, связанные с обеспечением национальной безопасности, благополучия населения, с эффективным управлением природно-ресурсным потенциалом.

```{r}
#| results: asis
checkdown::check_question(answer = 'общей', 
                          right = 'все верно!', 
                          wrong = 'к сожалению нет, попробуйте еще раз...',
                          button_label = 'проверить')
checkdown::check_hint(hint_text = 'общей',
           hint_title = 'Нажмите, чтобы посмотреть ответ')
```


(@) Поэтому на рынке труда продается и покупается не сам труд, а услуги труда, количество и качество которых зависят от многих ____________ (**фактор**) - уровня профессиональной подготовки работника, его квалификации, опыта, добросовестности.

```{r}
#| results: asis
checkdown::check_question(answer = 'факторов', 
                          right = 'все верно!', 
                          wrong = 'к сожалению нет, попробуйте еще раз...',
                          button_label = 'проверить')
checkdown::check_hint(hint_text = 'факторов',
           hint_title = 'Нажмите, чтобы посмотреть ответ')
```


(@) Сложившаяся система организации местного самоуправления напрямую влияет на ____________ ____________ (**качество, жизнь**) сельского населения.

```{r}
#| results: asis
checkdown::check_question(answer = 'качество жизни', 
                          right = 'все верно!', 
                          wrong = 'к сожалению нет, попробуйте еще раз...',
                          button_label = 'проверить')
checkdown::check_hint(hint_text = 'качество жизни',
           hint_title = 'Нажмите, чтобы посмотреть ответ')
```


(@) Высокий уровень совокупного спроса приводит к ____________ (**увеличение**) цен и заработной платы.

```{r}
#| results: asis
checkdown::check_question(answer = 'увеличению', 
                          right = 'все верно!', 
                          wrong = 'к сожалению нет, попробуйте еще раз...',
                          button_label = 'проверить')
checkdown::check_hint(hint_text = 'увеличению',
           hint_title = 'Нажмите, чтобы посмотреть ответ')
```


(@) В своем выступлении он рассказал о зеленой системе энергоснабжения в Японии и представил модель декомпозиции изменения выбросов углекислого газа, в которой изменение объема выбросов зависит от изменения ____________ (**объем**) ВВП и энергопотребления. Докладчик сообщил, что с 2007 по 2008 г. объем выбросов в Японии снижался, при этом также снижались объем ВВП и отношение объема выбросов углекислого газа к объему энергопотребления.

```{r}
#| results: asis
checkdown::check_question(answer = 'объемов', 
                          right = 'все верно!', 
                          wrong = 'к сожалению нет, попробуйте еще раз...',
                          button_label = 'проверить')
checkdown::check_hint(hint_text = 'объемов',
           hint_title = 'Нажмите, чтобы посмотреть ответ')
```


(@) Объем зерна, который фермер решает производить, зависит от ____________ (**цена**) зерна относительно цены других товаров и услуг в экономике.

```{r}
#| results: asis
checkdown::check_question(answer = 'цены', 
                          right = 'все верно!', 
                          wrong = 'к сожалению нет, попробуйте еще раз...',
                          button_label = 'проверить')
checkdown::check_hint(hint_text = 'цены',
           hint_title = 'Нажмите, чтобы посмотреть ответ')
```


(@) Таким образом, закон стоимости, проявляющийся в различиях национальной и интернациональной стоимости производства товаров, непосредственно влияет на ____________ ____________ (**цена, сделка**) мирового рынка и является движущей силой МРТ.

```{r}
#| results: asis
checkdown::check_question(answer = 'цены сделок', 
                          right = 'все верно!', 
                          wrong = 'к сожалению нет, попробуйте еще раз...',
                          button_label = 'проверить')
checkdown::check_hint(hint_text = 'цены сделок',
           hint_title = 'Нажмите, чтобы посмотреть ответ')
```


(@) В качестве примера можно ____________ (**привести**) автомобильную отрасль.

```{r}
#| results: asis
checkdown::check_question(answer = 'привести', 
                          right = 'все верно!', 
                          wrong = 'к сожалению нет, попробуйте еще раз...',
                          button_label = 'проверить')
checkdown::check_hint(hint_text = 'привести',
           hint_title = 'Нажмите, чтобы посмотреть ответ')
```


(@) Состояние счета движения капитала зависит от ____________ (**величина**) внутренней ставки процента.

```{r}
#| results: asis
checkdown::check_question(answer = 'величины', 
                          right = 'все верно!', 
                          wrong = 'к сожалению нет, попробуйте еще раз...',
                          button_label = 'проверить')
checkdown::check_hint(hint_text = 'величины',
           hint_title = 'Нажмите, чтобы посмотреть ответ')
```


(@) При рассмотрении каждого из этих способов мы проанализируем, насколько при этом увеличивается прибыль фирмы, а также как это влияет на благосостояние ____________ (**потребитель**).

```{r}
#| results: asis
checkdown::check_question(answer = 'потребителей', 
                          right = 'все верно!', 
                          wrong = 'к сожалению нет, попробуйте еще раз...',
                          button_label = 'проверить')
checkdown::check_hint(hint_text = 'потребителей',
           hint_title = 'Нажмите, чтобы посмотреть ответ')
```


(@) Увеличение государственных расходов приводит к ____________ (**рост**) ВВП.

```{r}
#| results: asis
checkdown::check_question(answer = 'росту', 
                          right = 'все верно!', 
                          wrong = 'к сожалению нет, попробуйте еще раз...',
                          button_label = 'проверить')
checkdown::check_hint(hint_text = 'росту',
           hint_title = 'Нажмите, чтобы посмотреть ответ')
```


(@) Помимо этого, мы установили, что компании обрабатывающей промышленности сталкиваются с ограничением ликвидности: ставка процента отрицательно влияет на ____________ (**уровень**) инвестиций.

```{r}
#| results: asis
checkdown::check_question(answer = 'уровень', 
                          right = 'все верно!', 
                          wrong = 'к сожалению нет, попробуйте еще раз...',
                          button_label = 'проверить')
checkdown::check_hint(hint_text = 'уровень',
           hint_title = 'Нажмите, чтобы посмотреть ответ')
```


(@) Не решает проблему и экспорт продукции в другие страны, поскольку это может привести ____________ ____________ (**к, сокращение**) частного экспорта сельхозпродукции из данной страны.

```{r}
#| results: asis
checkdown::check_question(answer = 'к сокращению', 
                          right = 'все верно!', 
                          wrong = 'к сожалению нет, попробуйте еще раз...',
                          button_label = 'проверить')
checkdown::check_hint(hint_text = 'к сокращению',
           hint_title = 'Нажмите, чтобы посмотреть ответ')
```


(@) и изъятии вкладов из банков, инвестиционных фондов и других финансовых структур. Для сохранения и поддержания стабильности банковской сферы были осуществлены изменения законодательных и нормативных актов, вложены значительные финансовые ресурсы, проведены беспрецедентные по масштабам организационные мероприятия. Устойчивость ресурсной базы банковской системы является одним из важнейших показателей развития экономики страны и отдельного региона. Именно поэтому многие страны в качестве первого и безотлагательного действия в условиях кризиса пытаются восстановить нормальное функционирование банковской системы. В числе первоочередных мер - усилия по восстановлению доверия населения к банковской системе и предотвращению массового изъятия вкладов из банков. Изъятие вкладов в чрезмерных масштабах вследствие паники вкладчиков сказалось негативно на работе банков. Влияние этого фактора на устойчивость банка не зависит от ____________ (**размер**) банка и не знает границ. Например, в Великобритании при появлении слухов о возможности продажи старейшей и крупнейшей корпорации «Northern Rock» вкладчики в массовом порядке за два дня сняли со счетов 2 млрд фунтов-стерлингов из имеющихся на счетах 24 млрд [1]. В России паника вкладчиков тоже имела место. Так, например, со счетов банка «КИТ Финанс» в сентябре 2008 г. физические лица изъяли 2,6 млрд руб. (30% средств физических лиц на начало месяца), со счетов банка «Глобэкс» - 3,5 млрд (12,6%), национального банка «Траст» -2 млрд (8,4%). В октябре россияне забрали из банка «Союз» 42% личных вкладов. Общий объем депозитов в банке сократился с 10,5 до 6,1 млрд руб. Один из крупнейших банков г. Тольятти ЗАО КБ «ФИА-Банк» потерял за октябрь-ноябрь 2008 г. около 26% денег вкладчиков - физических лиц. Если учесть, что в привлеченных средствах этого банка вклады физических лиц составляли около 60%, то такие потери чреваты серьезными последствиями для банка. За сентябрь 2008 г. в России остатки средств на депозитных счетах населения уменьшились на 87,9 млрд руб., причем более 10 млрд было изъято из 30 крупнейших банков страны [2]. Ситуация не улучшилась и в октябре: из банков было изъято более 354,5 млрд руб., или около 6% от всего объема размещенных населением средств. Отток 155

```{r}
#| results: asis
checkdown::check_question(answer = 'размеров', 
                          right = 'все верно!', 
                          wrong = 'к сожалению нет, попробуйте еще раз...',
                          button_label = 'проверить')
checkdown::check_hint(hint_text = 'размеров',
           hint_title = 'Нажмите, чтобы посмотреть ответ')
```


(@) Установление максимальной цены приводит к ____________ (**образование**) избыточного спроса.

```{r}
#| results: asis
checkdown::check_question(answer = 'образованию', 
                          right = 'все верно!', 
                          wrong = 'к сожалению нет, попробуйте еще раз...',
                          button_label = 'проверить')
checkdown::check_hint(hint_text = 'образованию',
           hint_title = 'Нажмите, чтобы посмотреть ответ')
```


(@) Протекционистская поддержка не привела к ____________ (**конкурентоспособность**) отраслей.

```{r}
#| results: asis
checkdown::check_question(answer = 'конкурентоспособности', 
                          right = 'все верно!', 
                          wrong = 'к сожалению нет, попробуйте еще раз...',
                          button_label = 'проверить')
checkdown::check_hint(hint_text = 'конкурентоспособности',
           hint_title = 'Нажмите, чтобы посмотреть ответ')
```


(@) Эффективная стоимость займа становится меньше, чем фактический процент на величину, которая зависит от ____________ ____________ (**предельный, ставка**) налога на домашнее хозяйство. Предположим, что предельная ставка налога составляет 30%, тогда номинальная стоимость процента составит 70% фактической ставки по закладной.

```{r}
#| results: asis
checkdown::check_question(answer = 'предельной ставки', 
                          right = 'все верно!', 
                          wrong = 'к сожалению нет, попробуйте еще раз...',
                          button_label = 'проверить')
checkdown::check_hint(hint_text = 'предельной ставки',
           hint_title = 'Нажмите, чтобы посмотреть ответ')
```


(@) Более высокая ставка процента снижает планируемые инвестиции, что в свою очередь приводит к ____________ (**снижение**) национального дохода.

```{r}
#| results: asis
checkdown::check_question(answer = 'снижению', 
                          right = 'все верно!', 
                          wrong = 'к сожалению нет, попробуйте еще раз...',
                          button_label = 'проверить')
checkdown::check_hint(hint_text = 'снижению',
           hint_title = 'Нажмите, чтобы посмотреть ответ')
```


(@) Изменение выигрыша от академической деятельности никак не влияет на выбор ____________ ____________ (**старший, профессор**).

```{r}
#| results: asis
checkdown::check_question(answer = 'старшего профессора', 
                          right = 'все верно!', 
                          wrong = 'к сожалению нет, попробуйте еще раз...',
                          button_label = 'проверить')
checkdown::check_hint(hint_text = 'старшего профессора',
           hint_title = 'Нажмите, чтобы посмотреть ответ')
```


(@) Однако потери благосостояния при фиксированном номинальном обменном курсе в значительной степени зависят от ____________ ____________ (**международный, распределение**) рисков и размеров национального сырьевого сектора.

```{r}
#| results: asis
checkdown::check_question(answer = 'международного распределения', 
                          right = 'все верно!', 
                          wrong = 'к сожалению нет, попробуйте еще раз...',
                          button_label = 'проверить')
checkdown::check_hint(hint_text = 'международного распределения',
           hint_title = 'Нажмите, чтобы посмотреть ответ')
```


(@) Вы увидите, что ценообразование на продукцию фирмы и производственные решения, как и ее доходность, сильно зависят от ____________ (**структура**) ее издержек. Поэтому руководитель должен понимать особенности издержек производства и уметь определить, какие издержки являются постоянными, какие переменными, а какие невозвратными.

```{r}
#| results: asis
checkdown::check_question(answer = 'структуры', 
                          right = 'все верно!', 
                          wrong = 'к сожалению нет, попробуйте еще раз...',
                          button_label = 'проверить')
checkdown::check_hint(hint_text = 'структуры',
           hint_title = 'Нажмите, чтобы посмотреть ответ')
```


(@) Сложность, однако, заключается в том, что общий доход, подлежащий распределению, не является фиксированной величиной для каждого года. Наоборот, он зависит от ____________ (**объем**) работ, выполненных людьми, степени их инициативы, степени риска и т. д. Если каждому человеку гарантируется равная доля национального дохода, у него не будет стимула много работать или рисковать.

```{r}
#| results: asis
checkdown::check_question(answer = 'объема', 
                          right = 'все верно!', 
                          wrong = 'к сожалению нет, попробуйте еще раз...',
                          button_label = 'проверить')
checkdown::check_hint(hint_text = 'объема',
           hint_title = 'Нажмите, чтобы посмотреть ответ')
```


(@) Высокая степень расслоения в обществе приводит к ____________ (**возникновение**) социальных рисков.

```{r}
#| results: asis
checkdown::check_question(answer = 'возникновению', 
                          right = 'все верно!', 
                          wrong = 'к сожалению нет, попробуйте еще раз...',
                          button_label = 'проверить')
checkdown::check_hint(hint_text = 'возникновению',
           hint_title = 'Нажмите, чтобы посмотреть ответ')
```


(@) Если все члены клуба похожи на Роберто, и большее использование порождает большие прибыли, то ответ будет положительным. В целом, однако, ответ зависит от ____________ (**два**) факторов: предпочтений всех членов клуба и издержек функционирования оборудования.

```{r}
#| results: asis
checkdown::check_question(answer = 'двух', 
                          right = 'все верно!', 
                          wrong = 'к сожалению нет, попробуйте еще раз...',
                          button_label = 'проверить')
checkdown::check_hint(hint_text = 'двух',
           hint_title = 'Нажмите, чтобы посмотреть ответ')
```


(@) Уровень цен зависит от ____________ (**объем**) производства.

```{r}
#| results: asis
checkdown::check_question(answer = 'объема', 
                          right = 'все верно!', 
                          wrong = 'к сожалению нет, попробуйте еще раз...',
                          button_label = 'проверить')
checkdown::check_hint(hint_text = 'объема',
           hint_title = 'Нажмите, чтобы посмотреть ответ')
```


(@) Как видно из таблицы, предпочтительность потока зависит от ____________ (**ставка**) процента.

```{r}
#| results: asis
checkdown::check_question(answer = 'ставки', 
                          right = 'все верно!', 
                          wrong = 'к сожалению нет, попробуйте еще раз...',
                          button_label = 'проверить')
checkdown::check_hint(hint_text = 'ставки',
           hint_title = 'Нажмите, чтобы посмотреть ответ')
```


(@) Экономика, где есть технический прогресс, имеет положительный темп роста ВВП на одного работника даже в долгосрочном периоде. Этот долгосрочный темп роста не зависит от нормы ____________ (**сбережение**).

```{r}
#| results: asis
checkdown::check_question(answer = 'сбережений', 
                          right = 'все верно!', 
                          wrong = 'к сожалению нет, попробуйте еще раз...',
                          button_label = 'проверить')
checkdown::check_hint(hint_text = 'сбережений',
           hint_title = 'Нажмите, чтобы посмотреть ответ')
```


(@) Таким образом, кривая совокупного предложения имеет положительный наклон в связи с тем, что с ростом ВВП возрастают ставки заработной платы, процент за привлеченный капитал, цены используемых ресурсов. Угол наклона кривой совокупного предложения зависит от ____________ (**то**), насколько возрастут цены привлекаемых ресурсов. Если для небольшого увеличения выпуска приходится резко повышать ставки заработной платы, кривая совокупного предложения будет близка к вертикальной.

```{r}
#| results: asis
checkdown::check_question(answer = 'того', 
                          right = 'все верно!', 
                          wrong = 'к сожалению нет, попробуйте еще раз...',
                          button_label = 'проверить')
checkdown::check_hint(hint_text = 'того',
           hint_title = 'Нажмите, чтобы посмотреть ответ')
```


(@) Сокращение конечного потребления в развитых странах привело к ____________ (**сокращение**) импорта из стран-экспортеров потребительской продукции.

```{r}
#| results: asis
checkdown::check_question(answer = 'сокращению', 
                          right = 'все верно!', 
                          wrong = 'к сожалению нет, попробуйте еще раз...',
                          button_label = 'проверить')
checkdown::check_hint(hint_text = 'сокращению',
           hint_title = 'Нажмите, чтобы посмотреть ответ')
```


(@) Существуют сомнения, соответствует ли в принципе концепция контрафактической причинности сложной природе социальных явлений, где все переменные одновременно влияют друг на ____________ (**друг**).

```{r}
#| results: asis
checkdown::check_question(answer = 'друга', 
                          right = 'все верно!', 
                          wrong = 'к сожалению нет, попробуйте еще раз...',
                          button_label = 'проверить')
checkdown::check_hint(hint_text = 'друга',
           hint_title = 'Нажмите, чтобы посмотреть ответ')
```


(@) Эффект дохода и эффект замены, порождаемые изменением ставки процента, имеют противоположную направленность, и общий результат зависит от ____________ (**соотношение**) этих эффектов в каждом отдельном случае.

```{r}
#| results: asis
checkdown::check_question(answer = 'соотношения', 
                          right = 'все верно!', 
                          wrong = 'к сожалению нет, попробуйте еще раз...',
                          button_label = 'проверить')
checkdown::check_hint(hint_text = 'соотношения',
           hint_title = 'Нажмите, чтобы посмотреть ответ')
```


(@) Стали ли Вы на 8 % богаче по сравнению со временем, когда Вы клали деньги на счет в прошлом году? Ответ на этот вопрос зависит от ____________ (**то**), что понимать под словом "богаче". Безусловно, теперь у Вас долларов стало на 8 % больше.

```{r}
#| results: asis
checkdown::check_question(answer = 'того', 
                          right = 'все верно!', 
                          wrong = 'к сожалению нет, попробуйте еще раз...',
                          button_label = 'проверить')
checkdown::check_hint(hint_text = 'того',
           hint_title = 'Нажмите, чтобы посмотреть ответ')
```


(@) Ставка оригинатора ИЦБ зависит от ____________ (**количество**) траншей: чем больше траншей, тем сложнее структура эмиссии и выше издержки, следовательно, ниже купонная ставка.

```{r}
#| results: asis
checkdown::check_question(answer = 'количества', 
                          right = 'все верно!', 
                          wrong = 'к сожалению нет, попробуйте еще раз...',
                          button_label = 'проверить')
checkdown::check_hint(hint_text = 'количества',
           hint_title = 'Нажмите, чтобы посмотреть ответ')
```


(@) То есть внешние стимулы в достаточной мере влияют на формирование ____________ (**устойчивый**) мотивации к фандрейзинговой деятельности, а значит, внутренняя среда УСО в целом благоприятна для формирования мотивации фандрейзера.

```{r}
#| results: asis
checkdown::check_question(answer = 'устойчивой', 
                          right = 'все верно!', 
                          wrong = 'к сожалению нет, попробуйте еще раз...',
                          button_label = 'проверить')
checkdown::check_hint(hint_text = 'устойчивой',
           hint_title = 'Нажмите, чтобы посмотреть ответ')
```


(@) Курс акций - это мгновенная оценка, которая зависит от многих ____________ ____________ (**внешний, причина**), конъюнктуры рынка.

```{r}
#| results: asis
checkdown::check_question(answer = 'внешних причин', 
                          right = 'все верно!', 
                          wrong = 'к сожалению нет, попробуйте еще раз...',
                          button_label = 'проверить')
checkdown::check_hint(hint_text = 'внешних причин',
           hint_title = 'Нажмите, чтобы посмотреть ответ')
```


(@) Уровень налогообложения облигаций может зависеть от ____________ (**то**), кто является эмитентом или непосредственно от самого типа облигации. Все это, безусловно, влияет на стоимость облигаций.

```{r}
#| results: asis
checkdown::check_question(answer = 'того', 
                          right = 'все верно!', 
                          wrong = 'к сожалению нет, попробуйте еще раз...',
                          button_label = 'проверить')
checkdown::check_hint(hint_text = 'того',
           hint_title = 'Нажмите, чтобы посмотреть ответ')
```


(@) Мы увидели, как налог на товар влияет на ____________ (**цена**) и количество проданного товара и как силы спроса и предложения распределяют бремя налогов между покупателями и продавца­ми.

```{r}
#| results: asis
checkdown::check_question(answer = 'цену', 
                          right = 'все верно!', 
                          wrong = 'к сожалению нет, попробуйте еще раз...',
                          button_label = 'проверить')
checkdown::check_hint(hint_text = 'цену',
           hint_title = 'Нажмите, чтобы посмотреть ответ')
```


(@) Высокие темпы роста могут привести к ____________ (**ухудшение**) качества экономического роста.

```{r}
#| results: asis
checkdown::check_question(answer = 'ухудшению', 
                          right = 'все верно!', 
                          wrong = 'к сожалению нет, попробуйте еще раз...',
                          button_label = 'проверить')
checkdown::check_hint(hint_text = 'ухудшению',
           hint_title = 'Нажмите, чтобы посмотреть ответ')
```


(@) Накопленный в течение жизни человеческий капитал, который зависит от ____________ ____________ (**уровень, образование**) и полученного опыта.

```{r}
#| results: asis
checkdown::check_question(answer = 'уровня образования', 
                          right = 'все верно!', 
                          wrong = 'к сожалению нет, попробуйте еще раз...',
                          button_label = 'проверить')
checkdown::check_hint(hint_text = 'уровня образования',
           hint_title = 'Нажмите, чтобы посмотреть ответ')
```


(@) Действительно, небольшое количество производителей, которое в целом зависит от ____________ (**степень**) роста отдачи от масштаба и размера рынка, вероятно, располагает властью манипулировать своими ценами продаж.

```{r}
#| results: asis
checkdown::check_question(answer = 'степени', 
                          right = 'все верно!', 
                          wrong = 'к сожалению нет, попробуйте еще раз...',
                          button_label = 'проверить')
checkdown::check_hint(hint_text = 'степени',
           hint_title = 'Нажмите, чтобы посмотреть ответ')
```


(@) При какой цене прибыль максимальна? Ответ зависит от ____________ (**цена**), которую фирма считает фиксированной.

```{r}
#| results: asis
checkdown::check_question(answer = 'цены', 
                          right = 'все верно!', 
                          wrong = 'к сожалению нет, попробуйте еще раз...',
                          button_label = 'проверить')
checkdown::check_hint(hint_text = 'цены',
           hint_title = 'Нажмите, чтобы посмотреть ответ')
```


(@) В качестве примера ____________ (**привести**) воду, топливо  и электричество.

```{r}
#| results: asis
checkdown::check_question(answer = 'приведем', 
                          right = 'все верно!', 
                          wrong = 'к сожалению нет, попробуйте еще раз...',
                          button_label = 'проверить')
checkdown::check_hint(hint_text = 'приведем',
           hint_title = 'Нажмите, чтобы посмотреть ответ')
```


(@) Более высокий темп роста денежной массы приводит к ____________ ____________ (**более, низкий**) реальной ставке процента в краткосрочной перспективе.

```{r}
#| results: asis
checkdown::check_question(answer = 'более низкой', 
                          right = 'все верно!', 
                          wrong = 'к сожалению нет, попробуйте еще раз...',
                          button_label = 'проверить')
checkdown::check_hint(hint_text = 'более низкой',
           hint_title = 'Нажмите, чтобы посмотреть ответ')
```


(@) Инвестиции не зависят от ____________ (**уровень**) дохода (ВВП).

```{r}
#| results: asis
checkdown::check_question(answer = 'уровня', 
                          right = 'все верно!', 
                          wrong = 'к сожалению нет, попробуйте еще раз...',
                          button_label = 'проверить')
checkdown::check_hint(hint_text = 'уровня',
           hint_title = 'Нажмите, чтобы посмотреть ответ')
```


(@) Региональные различия можно объяснить через кредитный канал. Регионы с различной долей малых фирм могут по-разному реагировать на ДКП. Это связано с тем, что малые фирмы в большей степени зависят от ____________ ____________ (**банковский, кредит**), чем крупные, которые могут воспользоваться другими источниками финансирования.

```{r}
#| results: asis
checkdown::check_question(answer = 'банковских кредитов', 
                          right = 'все верно!', 
                          wrong = 'к сожалению нет, попробуйте еще раз...',
                          button_label = 'проверить')
checkdown::check_hint(hint_text = 'банковских кредитов',
           hint_title = 'Нажмите, чтобы посмотреть ответ')
```


(@) Любое другое отношение цен приведет к ____________ ____________ (**избыточный, спрос**) на один товар и избыточному предложению другого товара.

```{r}
#| results: asis
checkdown::check_question(answer = 'избыточному спросу', 
                          right = 'все верно!', 
                          wrong = 'к сожалению нет, попробуйте еще раз...',
                          button_label = 'проверить')
checkdown::check_hint(hint_text = 'избыточному спросу',
           hint_title = 'Нажмите, чтобы посмотреть ответ')
```


(@) Какие факторы влияют на ____________ ____________ ____________ (**зкономический, и, финансовый**) решения домашних хозяйств?

```{r}
#| results: asis
checkdown::check_question(answer = 'зкономические и финансовые', 
                          right = 'все верно!', 
                          wrong = 'к сожалению нет, попробуйте еще раз...',
                          button_label = 'проверить')
checkdown::check_hint(hint_text = 'зкономические и финансовые',
           hint_title = 'Нажмите, чтобы посмотреть ответ')
```


(@) Кредитно-денежная и фискальная политика влияет на ____________ (**инвестиция**) путем воздействия на желаемую величину капитала, хотя и с длительными задержками.

```{r}
#| results: asis
checkdown::check_question(answer = 'инвестиции', 
                          right = 'все верно!', 
                          wrong = 'к сожалению нет, попробуйте еще раз...',
                          button_label = 'проверить')
checkdown::check_hint(hint_text = 'инвестиции',
           hint_title = 'Нажмите, чтобы посмотреть ответ')
```


(@) Кроме фактора удаленности от Москвы одновременно значительное влияние оказывает фактор унаследованных различий: накопленный за предшествующие периоды развития социально-экономический и демографический потенциал характеризуется сильной территориальной неоднородностью, что также влияет на ____________ (**уровень**) цен на жилье в отдельных муниципальных образованиях области.

```{r}
#| results: asis
checkdown::check_question(answer = 'уровень', 
                          right = 'все верно!', 
                          wrong = 'к сожалению нет, попробуйте еще раз...',
                          button_label = 'проверить')
checkdown::check_hint(hint_text = 'уровень',
           hint_title = 'Нажмите, чтобы посмотреть ответ')
```


(@) Повышение косвенных налогов приводит к ____________ (**удорожание**) импорта.

```{r}
#| results: asis
checkdown::check_question(answer = 'удорожанию', 
                          right = 'все верно!', 
                          wrong = 'к сожалению нет, попробуйте еще раз...',
                          button_label = 'проверить')
checkdown::check_hint(hint_text = 'удорожанию',
           hint_title = 'Нажмите, чтобы посмотреть ответ')
```


(@) Теперь мы располагаем элементами теории, которая позволяет определить, от чего зависит ____________ ____________ ____________ (**общий, уровень, цена**) в экономике.

```{r}
#| results: asis
checkdown::check_question(answer = 'общий уровень цен', 
                          right = 'все верно!', 
                          wrong = 'к сожалению нет, попробуйте еще раз...',
                          button_label = 'проверить')
checkdown::check_hint(hint_text = 'общий уровень цен',
           hint_title = 'Нажмите, чтобы посмотреть ответ')
```


(@) Растущий объем дохода приводит к ____________ (**рост**) инвестиций.

```{r}
#| results: asis
checkdown::check_question(answer = 'росту', 
                          right = 'все верно!', 
                          wrong = 'к сожалению нет, попробуйте еще раз...',
                          button_label = 'проверить')
checkdown::check_hint(hint_text = 'росту',
           hint_title = 'Нажмите, чтобы посмотреть ответ')
```


(@) Необходимо иметь резерв свободных денежных средств для решения неожиданно возникающих инвестиционных задач. Размер этих средств напрямую зависит от ____________ (**уровень**) процентной ставки.

```{r}
#| results: asis
checkdown::check_question(answer = 'уровня', 
                          right = 'все верно!', 
                          wrong = 'к сожалению нет, попробуйте еще раз...',
                          button_label = 'проверить')
checkdown::check_hint(hint_text = 'уровня',
           hint_title = 'Нажмите, чтобы посмотреть ответ')
```


(@) Данный процесс приводит к ____________ (**возрастание**) рисков в финансовой системе.

```{r}
#| results: asis
checkdown::check_question(answer = 'возрастанию', 
                          right = 'все верно!', 
                          wrong = 'к сожалению нет, попробуйте еще раз...',
                          button_label = 'проверить')
checkdown::check_hint(hint_text = 'возрастанию',
           hint_title = 'Нажмите, чтобы посмотреть ответ')
```


(@) Содержательной стороной потребительского поведения являются процесс принятия решения о покупке и то, какие условия и факторы влияют на ____________ ____________ (**этот, решение**).

```{r}
#| results: asis
checkdown::check_question(answer = 'это решение', 
                          right = 'все верно!', 
                          wrong = 'к сожалению нет, попробуйте еще раз...',
                          button_label = 'проверить')
checkdown::check_hint(hint_text = 'это решение',
           hint_title = 'Нажмите, чтобы посмотреть ответ')
```


(@) Тем самым ожидания влияют на объем ____________ ____________ (**совокупный, спрос**), который важен для динамики зарплат и других затрат компаний в экономике (это в итоге находит отражение в измеряемой инфляции).

```{r}
#| results: asis
checkdown::check_question(answer = 'совокупного спроса', 
                          right = 'все верно!', 
                          wrong = 'к сожалению нет, попробуйте еще раз...',
                          button_label = 'проверить')
checkdown::check_hint(hint_text = 'совокупного спроса',
           hint_title = 'Нажмите, чтобы посмотреть ответ')
```


(@) Уравнение показывает, что равновесный уровень дохода зависит от ____________ ____________ (**два, перемить**): автономных расходов А, включая параметры фискальной политики, и реальной денежной массы (М/Р). Равновесный уровень дохода тем выше, чем выше уровень автономных расходов А.

```{r}
#| results: asis
checkdown::check_question(answer = 'двух переменных', 
                          right = 'все верно!', 
                          wrong = 'к сожалению нет, попробуйте еще раз...',
                          button_label = 'проверить')
checkdown::check_hint(hint_text = 'двух переменных',
           hint_title = 'Нажмите, чтобы посмотреть ответ')
```


(@) Хотя авторы и утверждают, что снижение цены на рынке политической легитимации зависит от ____________ (**изменение**) на рынке спасения, в их модель этот механизм взаимозависимости двух рынков никак не встроен.

```{r}
#| results: asis
checkdown::check_question(answer = 'изменений', 
                          right = 'все верно!', 
                          wrong = 'к сожалению нет, попробуйте еще раз...',
                          button_label = 'проверить')
checkdown::check_hint(hint_text = 'изменений',
           hint_title = 'Нажмите, чтобы посмотреть ответ')
```


(@) Это усложняет реализацию экономической политики и приводит к ____________ (**смещение**) региональных статистических ориентиров.

```{r}
#| results: asis
checkdown::check_question(answer = 'смещению', 
                          right = 'все верно!', 
                          wrong = 'к сожалению нет, попробуйте еще раз...',
                          button_label = 'проверить')
checkdown::check_hint(hint_text = 'смещению',
           hint_title = 'Нажмите, чтобы посмотреть ответ')
```


(@) Хотя этот процесс может продолжаться сколь угодно долго, он не приводит к ____________ (**образование**) неограниченного количества денег.

```{r}
#| results: asis
checkdown::check_question(answer = 'образованию', 
                          right = 'все верно!', 
                          wrong = 'к сожалению нет, попробуйте еще раз...',
                          button_label = 'проверить')
checkdown::check_hint(hint_text = 'образованию',
           hint_title = 'Нажмите, чтобы посмотреть ответ')
```


(@) Цена изменяется, чтобы привести в ____________ (**равновесие**) спрос и предложение.

```{r}
#| results: asis
checkdown::check_question(answer = 'равновесие', 
                          right = 'все верно!', 
                          wrong = 'к сожалению нет, попробуйте еще раз...',
                          button_label = 'проверить')
checkdown::check_hint(hint_text = 'равновесие',
           hint_title = 'Нажмите, чтобы посмотреть ответ')
```


(@) В условиях интеграции в мировую экономику приток внешних финансовых ресурсов положительно влияет на ____________ (**условие**) бизнеса и определяет степень доверия к экономике.

```{r}
#| results: asis
checkdown::check_question(answer = 'условия', 
                          right = 'все верно!', 
                          wrong = 'к сожалению нет, попробуйте еще раз...',
                          button_label = 'проверить')
checkdown::check_hint(hint_text = 'условия',
           hint_title = 'Нажмите, чтобы посмотреть ответ')
```


(@) Очевидно, что изменение цены одного товара влияет на объем ____________ (**спрос**) не только данного, но и других товаров.

```{r}
#| results: asis
checkdown::check_question(answer = 'спроса', 
                          right = 'все верно!', 
                          wrong = 'к сожалению нет, попробуйте еще раз...',
                          button_label = 'проверить')
checkdown::check_hint(hint_text = 'спроса',
           hint_title = 'Нажмите, чтобы посмотреть ответ')
```


(@) Все это приводило к ____________ (**дальнейти**) росту цен.

```{r}
#| results: asis
checkdown::check_question(answer = 'дальнейшему', 
                          right = 'все верно!', 
                          wrong = 'к сожалению нет, попробуйте еще раз...',
                          button_label = 'проверить')
checkdown::check_hint(hint_text = 'дальнейшему',
           hint_title = 'Нажмите, чтобы посмотреть ответ')
```


(@) Состояние равновесия на рынке благ зависит от ____________ (**состояние**) на других агрегированных рынках: денег, труда, ценных бумаг.

```{r}
#| results: asis
checkdown::check_question(answer = 'состояния', 
                          right = 'все верно!', 
                          wrong = 'к сожалению нет, попробуйте еще раз...',
                          button_label = 'проверить')
checkdown::check_hint(hint_text = 'состояния',
           hint_title = 'Нажмите, чтобы посмотреть ответ')
```


(@) Это зависит от отношения конкретного инвестора к риску.

```{r}
#| results: asis
checkdown::check_question(answer = 'отношения', 
                          right = 'все верно!', 
                          wrong = 'к сожалению нет, попробуйте еще раз...',
                          button_label = 'проверить')
checkdown::check_hint(hint_text = 'отношения',
           hint_title = 'Нажмите, чтобы посмотреть ответ')
```


(@) Такая политика приводит к ____________ (**потеря**) эффективности.

```{r}
#| results: asis
checkdown::check_question(answer = 'потере', 
                          right = 'все верно!', 
                          wrong = 'к сожалению нет, попробуйте еще раз...',
                          button_label = 'проверить')
checkdown::check_hint(hint_text = 'потере',
           hint_title = 'Нажмите, чтобы посмотреть ответ')
```


(@) Все это негативно влияет на ____________ (**развитие**) региональных экономик, так как образуется замкнутый круг: нехватка инвестиций - низкая капитализация экономического сектора - нехватка инвестиций.

```{r}
#| results: asis
checkdown::check_question(answer = 'развитие', 
                          right = 'все верно!', 
                          wrong = 'к сожалению нет, попробуйте еще раз...',
                          button_label = 'проверить')
checkdown::check_hint(hint_text = 'развитие',
           hint_title = 'Нажмите, чтобы посмотреть ответ')
```


(@) Рабочим становится ясно, что повышение уровня цен привело к ____________ (**уменьшение**) реальной заработной платы.

```{r}
#| results: asis
checkdown::check_question(answer = 'уменьшению', 
                          right = 'все верно!', 
                          wrong = 'к сожалению нет, попробуйте еще раз...',
                          button_label = 'проверить')
checkdown::check_hint(hint_text = 'уменьшению',
           hint_title = 'Нажмите, чтобы посмотреть ответ')
```


(@) Каждый также знает, что его собственное поведение никак не повлияет ____________ ____________ (**на, поступок**) другого человека.

```{r}
#| results: asis
checkdown::check_question(answer = 'на поступки', 
                          right = 'все верно!', 
                          wrong = 'к сожалению нет, попробуйте еще раз...',
                          button_label = 'проверить')
checkdown::check_hint(hint_text = 'на поступки',
           hint_title = 'Нажмите, чтобы посмотреть ответ')
```


(@) Скорее всего, наши субъекты окажутся в ситуации двухсторонней монополии, исход которой не детерминирован и зависит от их ____________ (**способность**) вести торг.

```{r}
#| results: asis
checkdown::check_question(answer = 'способности', 
                          right = 'все верно!', 
                          wrong = 'к сожалению нет, попробуйте еще раз...',
                          button_label = 'проверить')
checkdown::check_hint(hint_text = 'способности',
           hint_title = 'Нажмите, чтобы посмотреть ответ')
```


(@) Кривая долгосрочного спроса более эластична, чем кривая краткосрочного спроса. Наличие у потребителей большего количества времени на раздумье влияет на ____________ (**цена**), определяя ее тенденцию к усредненной цене.

```{r}
#| results: asis
checkdown::check_question(answer = 'цену', 
                          right = 'все верно!', 
                          wrong = 'к сожалению нет, попробуйте еще раз...',
                          button_label = 'проверить')
checkdown::check_hint(hint_text = 'цену',
           hint_title = 'Нажмите, чтобы посмотреть ответ')
```


(@) Почему оплата труда зависит от ____________ (**ожидать**) уровня цен P, а не от фактического уровня цен P?

```{r}
#| results: asis
checkdown::check_question(answer = 'ожидаемого', 
                          right = 'все верно!', 
                          wrong = 'к сожалению нет, попробуйте еще раз...',
                          button_label = 'проверить')
checkdown::check_hint(hint_text = 'ожидаемого',
           hint_title = 'Нажмите, чтобы посмотреть ответ')
```


(@) Определены факторы, препятствующие устойчивому экономическому росту макрорегиона, осложняющие инвестиционную политику, влияющие на уровень ____________ (**конкурентоспособность**) экономики.

```{r}
#| results: asis
checkdown::check_question(answer = 'конкурентоспособности', 
                          right = 'все верно!', 
                          wrong = 'к сожалению нет, попробуйте еще раз...',
                          button_label = 'проверить')
checkdown::check_hint(hint_text = 'конкурентоспособности',
           hint_title = 'Нажмите, чтобы посмотреть ответ')
```


(@) Допустим, что объем спроса зависит от ____________ (**уровень**) цен текущего периода, тогда как объем предложения - от уровня цен предыдущего периода.

```{r}
#| results: asis
checkdown::check_question(answer = 'уровня', 
                          right = 'все верно!', 
                          wrong = 'к сожалению нет, попробуйте еще раз...',
                          button_label = 'проверить')
checkdown::check_hint(hint_text = 'уровня',
           hint_title = 'Нажмите, чтобы посмотреть ответ')
```


(@) Если на рынке присутствует только одна фирма — абсолютный монополист, то ее кривая спроса является и рыночной кривой спроса. Степень монопольной власти такой фирмы полностью зависит от ____________ (**эластичность**) рыночного спроса.

```{r}
#| results: asis
checkdown::check_question(answer = 'эластичности', 
                          right = 'все верно!', 
                          wrong = 'к сожалению нет, попробуйте еще раз...',
                          button_label = 'проверить')
checkdown::check_hint(hint_text = 'эластичности',
           hint_title = 'Нажмите, чтобы посмотреть ответ')
```


(@) Хотя золото и является воспроизводимым благом, его годовая добыча составляет около 2% всего имеющегося количества и поэтому золотопромышленники практически не могут влиять на ____________ (**цена**) своей добычи; она определяется спросом.

```{r}
#| results: asis
checkdown::check_question(answer = 'цену', 
                          right = 'все верно!', 
                          wrong = 'к сожалению нет, попробуйте еще раз...',
                          button_label = 'проверить')
checkdown::check_hint(hint_text = 'цену',
           hint_title = 'Нажмите, чтобы посмотреть ответ')
```


(@) Даже если бы президент Рейган знал, что его политика приведет к ____________ ____________ (**большой, дефицит**) бюджета, он все равно продолжил бы ее.

```{r}
#| results: asis
checkdown::check_question(answer = 'большому дефициту', 
                          right = 'все верно!', 
                          wrong = 'к сожалению нет, попробуйте еще раз...',
                          button_label = 'проверить')
checkdown::check_hint(hint_text = 'большому дефициту',
           hint_title = 'Нажмите, чтобы посмотреть ответ')
```


(@) Так что в конце концов увеличение экспорта (или бюджетная экспансия) никак не повлияет ____________ ____________ (**на, объем**) выпуска.

```{r}
#| results: asis
checkdown::check_question(answer = 'на объем', 
                          right = 'все верно!', 
                          wrong = 'к сожалению нет, попробуйте еще раз...',
                          button_label = 'проверить')
checkdown::check_hint(hint_text = 'на объем',
           hint_title = 'Нажмите, чтобы посмотреть ответ')
```


(@) В долгосрочном периоде рост производства зависит от ____________ (**темп**) технического прогресса. В краткосрочном периоде на первый план выходит динамика производства и уровня жизни населения.

```{r}
#| results: asis
checkdown::check_question(answer = 'темпа', 
                          right = 'все верно!', 
                          wrong = 'к сожалению нет, попробуйте еще раз...',
                          button_label = 'проверить')
checkdown::check_hint(hint_text = 'темпа',
           hint_title = 'Нажмите, чтобы посмотреть ответ')
```


(@) Поведение участников валютного рынка приводит к значительным ____________ (**колебание**) валютного курса.

```{r}
#| results: asis
checkdown::check_question(answer = 'колебаниям', 
                          right = 'все верно!', 
                          wrong = 'к сожалению нет, попробуйте еще раз...',
                          button_label = 'проверить')
checkdown::check_hint(hint_text = 'колебаниям',
           hint_title = 'Нажмите, чтобы посмотреть ответ')
```


(@) Когда «торговые издержки» (т. е. транспортные, транзакционные издержки и тарифы, далее — ТИ) сокращаются, отрасли со значительной экономией на масштабе стремятся к большей концентрации. Тем не менее, влияние ТИ на процесс агломерации не всегда столь прямолинеен и зависит от ____________ (**структура**) теоретической модели.

```{r}
#| results: asis
checkdown::check_question(answer = 'структуры', 
                          right = 'все верно!', 
                          wrong = 'к сожалению нет, попробуйте еще раз...',
                          button_label = 'проверить')
checkdown::check_hint(hint_text = 'структуры',
           hint_title = 'Нажмите, чтобы посмотреть ответ')
```


(@) Будет ли чистый эффект выражаться в увеличении дохода, получаемого неквалифицированными рабочими, зависит от ____________ (**эластичность**) спроса на данную категорию труда. Если она превышает 1, заработки будут снижаться; если она меньше 1 — заработки будут возрастать.

```{r}
#| results: asis
checkdown::check_question(answer = 'эластичности', 
                          right = 'все верно!', 
                          wrong = 'к сожалению нет, попробуйте еще раз...',
                          button_label = 'проверить')
checkdown::check_hint(hint_text = 'эластичности',
           hint_title = 'Нажмите, чтобы посмотреть ответ')
```


(@) Рост цены экспортного товара приводит к ____________ (**возникновение**) прибыли в этом секторе.

```{r}
#| results: asis
checkdown::check_question(answer = 'возникновению', 
                          right = 'все верно!', 
                          wrong = 'к сожалению нет, попробуйте еще раз...',
                          button_label = 'проверить')
checkdown::check_hint(hint_text = 'возникновению',
           hint_title = 'Нажмите, чтобы посмотреть ответ')
```


(@) Поскольку расходы зависят от ____________ (**реальный**) ставки процента, ее рост приведет к дальнейшему снижению ВВП.

```{r}
#| results: asis
checkdown::check_question(answer = 'реальной', 
                          right = 'все верно!', 
                          wrong = 'к сожалению нет, попробуйте еще раз...',
                          button_label = 'проверить')
checkdown::check_hint(hint_text = 'реальной',
           hint_title = 'Нажмите, чтобы посмотреть ответ')
```


(@) В итоге ни один фермер и ни один покупатель не могут существенным образом повлиять на ____________ (**цена**) пшеницы.

```{r}
#| results: asis
checkdown::check_question(answer = 'цену', 
                          right = 'все верно!', 
                          wrong = 'к сожалению нет, попробуйте еще раз...',
                          button_label = 'проверить')
checkdown::check_hint(hint_text = 'цену',
           hint_title = 'Нажмите, чтобы посмотреть ответ')
```


(@) Увеличение спроса на заемные средства привело к ____________ (**возрастание**) процентной ставки.

```{r}
#| results: asis
checkdown::check_question(answer = 'возрастанию', 
                          right = 'все верно!', 
                          wrong = 'к сожалению нет, попробуйте еще раз...',
                          button_label = 'проверить')
checkdown::check_hint(hint_text = 'возрастанию',
           hint_title = 'Нажмите, чтобы посмотреть ответ')
```


(@) Указанные два способа определения факторонасыщенности позволяют выявить предложение и спрос не только на факторы производства, но и непосредственно на товары, которые производятся с их участием, так как спрос на факторы производства зависит от ____________ (**спрос**) на конечные товары. Фактороинтенсивность – показатель, дающий представление об относительных затратах факторов на производство единицы какого-либо товара.

```{r}
#| results: asis
checkdown::check_question(answer = 'спроса', 
                          right = 'все верно!', 
                          wrong = 'к сожалению нет, попробуйте еще раз...',
                          button_label = 'проверить')
checkdown::check_hint(hint_text = 'спроса',
           hint_title = 'Нажмите, чтобы посмотреть ответ')
```


(@) На этом основании предсказывают вероятные значения инфляции, безработицы и других эндогенных переменных. Нельзя забывать, что ценность таких прогнозов целиком зависит от ____________ (**качество**) моделей и правильности предположений о динамике экзогенных переменных.

```{r}
#| results: asis
checkdown::check_question(answer = 'качества', 
                          right = 'все верно!', 
                          wrong = 'к сожалению нет, попробуйте еще раз...',
                          button_label = 'проверить')
checkdown::check_hint(hint_text = 'качества',
           hint_title = 'Нажмите, чтобы посмотреть ответ')
```


(@) Результаты измерения приоритетов федеральной социально-экономической политики зависят от ____________ ____________ (**степень, учет**) региональных удорожаний.

```{r}
#| results: asis
checkdown::check_question(answer = 'степени учета', 
                          right = 'все верно!', 
                          wrong = 'к сожалению нет, попробуйте еще раз...',
                          button_label = 'проверить')
checkdown::check_hint(hint_text = 'степени учета',
           hint_title = 'Нажмите, чтобы посмотреть ответ')
```


(@) Издержки одной типичной фирмы, работающей на конкурентном рынке, зависят от ____________ (**объем**) выпуска. Если рыночная цена на продукцию фирмы 12 руб., определите, будет ли фирма получать экономическую прибыль или нести убытки.

```{r}
#| results: asis
checkdown::check_question(answer = 'объема', 
                          right = 'все верно!', 
                          wrong = 'к сожалению нет, попробуйте еще раз...',
                          button_label = 'проверить')
checkdown::check_hint(hint_text = 'объема',
           hint_title = 'Нажмите, чтобы посмотреть ответ')
```


(@) Если объем предложения реагирует на изменения цен с неко­торым запаздыванием, анализ стабильности равновесия существенно усложняется. Допустим, что объем спроса зависит от ____________ ____________ (**уровень, цена**) текущего периода, тогда как объем предложения — от уровня цен предыдущего периода.

```{r}
#| results: asis
checkdown::check_question(answer = 'уровня цен', 
                          right = 'все верно!', 
                          wrong = 'к сожалению нет, попробуйте еще раз...',
                          button_label = 'проверить')
checkdown::check_hint(hint_text = 'уровня цен',
           hint_title = 'Нажмите, чтобы посмотреть ответ')
```


(@) Объем внутренних рынков малых стран относительно ВВП невелик, и они во многом зависят от ____________ ____________ (**определить, сектор**) мирового рынка.

```{r}
#| results: asis
checkdown::check_question(answer = 'определенных секторов', 
                          right = 'все верно!', 
                          wrong = 'к сожалению нет, попробуйте еще раз...',
                          button_label = 'проверить')
checkdown::check_hint(hint_text = 'определенных секторов',
           hint_title = 'Нажмите, чтобы посмотреть ответ')
```


(@) Предсказать то распределение товаров, которое будет достигнуто в процессе торговли, трудно, так как конечный результат зависит от ____________ (**способность**) участников к переговорам.

```{r}
#| results: asis
checkdown::check_question(answer = 'способности', 
                          right = 'все верно!', 
                          wrong = 'к сожалению нет, попробуйте еще раз...',
                          button_label = 'проверить')
checkdown::check_hint(hint_text = 'способности',
           hint_title = 'Нажмите, чтобы посмотреть ответ')
```


(@) Фискальная политика не приводит к ____________ (**расширение**) деловой активности.

```{r}
#| results: asis
checkdown::check_question(answer = 'расширению', 
                          right = 'все верно!', 
                          wrong = 'к сожалению нет, попробуйте еще раз...',
                          button_label = 'проверить')
checkdown::check_hint(hint_text = 'расширению',
           hint_title = 'Нажмите, чтобы посмотреть ответ')
```


(@) Так же, как спрос на хлеб зависит от его ____________ (**цена**), спрос на деньги зависит от цены, которую приходится платить за хранение денег на руках.

```{r}
#| results: asis
checkdown::check_question(answer = 'цены', 
                          right = 'все верно!', 
                          wrong = 'к сожалению нет, попробуйте еще раз...',
                          button_label = 'проверить')
checkdown::check_hint(hint_text = 'цены',
           hint_title = 'Нажмите, чтобы посмотреть ответ')
```


(@) Падение спроса, вызванное отсутствием крупных международных проектов, приводит к ____________ (**падение**) качества.

```{r}
#| results: asis
checkdown::check_question(answer = 'падению', 
                          right = 'все верно!', 
                          wrong = 'к сожалению нет, попробуйте еще раз...',
                          button_label = 'проверить')
checkdown::check_hint(hint_text = 'падению',
           hint_title = 'Нажмите, чтобы посмотреть ответ')
```


(@) Способность государства выполнить свои долговые обязательства напрямую влияет на ____________ ____________ (**кредитный, риск**) по ним и определяется динамикой госдолга и активов, которые могут быть использованы для его обслуживания.

```{r}
#| results: asis
checkdown::check_question(answer = 'кредитный риск', 
                          right = 'все верно!', 
                          wrong = 'к сожалению нет, попробуйте еще раз...',
                          button_label = 'проверить')
checkdown::check_hint(hint_text = 'кредитный риск',
           hint_title = 'Нажмите, чтобы посмотреть ответ')
```

