
(@) Протекционистская поддержка не привела к ____________ (**конкурентоспособность**) отраслей.

```{r}
checkdown::check_question(answer = 'конкурентоспособности', 
                          right = 'все верно!', 
                          wrong = 'к сожалению нет, попробуйте еще раз...',
                          button_label = 'проверить')
checkdown::check_hint(hint_text = 'конкурентоспособности',
                      hint_title = '🔎 Нажмите, чтобы посмотреть ответ')
```


(@) Изменения предложения в экспортном секторе приводят к ____________ (**изменение**) относительных цен.

```{r}
checkdown::check_question(answer = 'изменению', 
                          right = 'все верно!', 
                          wrong = 'к сожалению нет, попробуйте еще раз...',
                          button_label = 'проверить')
checkdown::check_hint(hint_text = 'изменению',
                      hint_title = '🔎 Нажмите, чтобы посмотреть ответ')
```


(@) Даже если бы президент Рейган знал, что его политика приведет к ____________ ____________ (**большой, дефицит**) бюджета, он все равно продолжил бы ее.

```{r}
checkdown::check_question(answer = 'большому дефициту', 
                          right = 'все верно!', 
                          wrong = 'к сожалению нет, попробуйте еще раз...',
                          button_label = 'проверить')
checkdown::check_hint(hint_text = 'большому дефициту',
                      hint_title = '🔎 Нажмите, чтобы посмотреть ответ')
```


(@) Такая политика приводит к ____________ (**потеря**) эффективности.

```{r}
checkdown::check_question(answer = 'потере', 
                          right = 'все верно!', 
                          wrong = 'к сожалению нет, попробуйте еще раз...',
                          button_label = 'проверить')
checkdown::check_hint(hint_text = 'потере',
                      hint_title = '🔎 Нажмите, чтобы посмотреть ответ')
```


(@) Увеличение реальной процентной ставки приводит к ____________ (**возрастание**) желаемого уровня сбережений у домашних хозяйств.

```{r}
checkdown::check_question(answer = 'возрастанию', 
                          right = 'все верно!', 
                          wrong = 'к сожалению нет, попробуйте еще раз...',
                          button_label = 'проверить')
checkdown::check_hint(hint_text = 'возрастанию',
                      hint_title = '🔎 Нажмите, чтобы посмотреть ответ')
```


(@) Проблемы с предложением нефти на мировом рынке привели к резкому ____________ (**скачок**) цен.

```{r}
checkdown::check_question(answer = 'скачку', 
                          right = 'все верно!', 
                          wrong = 'к сожалению нет, попробуйте еще раз...',
                          button_label = 'проверить')
checkdown::check_hint(hint_text = 'скачку',
                      hint_title = '🔎 Нажмите, чтобы посмотреть ответ')
```


(@) Не решает проблему и экспорт продукции в другие страны, поскольку это может привести ____________ ____________ (**к, сокращение**) частного экспорта сельхозпродукции из данной страны.

```{r}
checkdown::check_question(answer = 'к сокращению', 
                          right = 'все верно!', 
                          wrong = 'к сожалению нет, попробуйте еще раз...',
                          button_label = 'проверить')
checkdown::check_hint(hint_text = 'к сокращению',
                      hint_title = '🔎 Нажмите, чтобы посмотреть ответ')
```


(@) Это обусловливает сжатие экономики других стран и в свою очередь приводит к ____________ (**снижение**) спроса на экспорт первой страны.

```{r}
checkdown::check_question(answer = 'снижению', 
                          right = 'все верно!', 
                          wrong = 'к сожалению нет, попробуйте еще раз...',
                          button_label = 'проверить')
checkdown::check_hint(hint_text = 'снижению',
                      hint_title = '🔎 Нажмите, чтобы посмотреть ответ')
```


(@) Более высокая степень неопределенности приводит к ____________ (**снижение**) депозитных ставок.

```{r}
checkdown::check_question(answer = 'снижению', 
                          right = 'все верно!', 
                          wrong = 'к сожалению нет, попробуйте еще раз...',
                          button_label = 'проверить')
checkdown::check_hint(hint_text = 'снижению',
                      hint_title = '🔎 Нажмите, чтобы посмотреть ответ')
```


(@) В качестве примера ____________ (**привести**) инвестиции в акции или облигации.

```{r}
checkdown::check_question(answer = 'приведем', 
                          right = 'все верно!', 
                          wrong = 'к сожалению нет, попробуйте еще раз...',
                          button_label = 'проверить')
checkdown::check_hint(hint_text = 'приведем',
                      hint_title = '🔎 Нажмите, чтобы посмотреть ответ')
```


(@) Ускорение роста населения не приведет к ____________ (**повышение**) подушевого дохода.

```{r}
checkdown::check_question(answer = 'повышению', 
                          right = 'все верно!', 
                          wrong = 'к сожалению нет, попробуйте еще раз...',
                          button_label = 'проверить')
checkdown::check_hint(hint_text = 'повышению',
                      hint_title = '🔎 Нажмите, чтобы посмотреть ответ')
```


(@) Высокие темпы роста могут привести к ____________ (**ухудшение**) качества экономического роста.

```{r}
checkdown::check_question(answer = 'ухудшению', 
                          right = 'все верно!', 
                          wrong = 'к сожалению нет, попробуйте еще раз...',
                          button_label = 'проверить')
checkdown::check_hint(hint_text = 'ухудшению',
                      hint_title = '🔎 Нажмите, чтобы посмотреть ответ')
```


(@) Высокие темпы роста населения привели к резкому ____________ (**возрастание**) доли стран Азии, Латинской Америки и Африки в мировом сообществе.

```{r}
checkdown::check_question(answer = 'возрастанию', 
                          right = 'все верно!', 
                          wrong = 'к сожалению нет, попробуйте еще раз...',
                          button_label = 'проверить')
checkdown::check_hint(hint_text = 'возрастанию',
                      hint_title = '🔎 Нажмите, чтобы посмотреть ответ')
```


(@) Сокращение спроса и объема производства приводит к ____________ (**понижение**) внутренней процентной ставки.

```{r}
checkdown::check_question(answer = 'понижению', 
                          right = 'все верно!', 
                          wrong = 'к сожалению нет, попробуйте еще раз...',
                          button_label = 'проверить')
checkdown::check_hint(hint_text = 'понижению',
                      hint_title = '🔎 Нажмите, чтобы посмотреть ответ')
```


(@) Более высокий темп роста денежной массы приводит к ____________ ____________ (**более, низкий**) реальной ставке процента в краткосрочной перспективе.

```{r}
checkdown::check_question(answer = 'более низкой', 
                          right = 'все верно!', 
                          wrong = 'к сожалению нет, попробуйте еще раз...',
                          button_label = 'проверить')
checkdown::check_hint(hint_text = 'более низкой',
                      hint_title = '🔎 Нажмите, чтобы посмотреть ответ')
```


(@) Полное освобождение цен должно привести к ____________ ____________ (**быстрый, изменение**) их уровня.

```{r}
checkdown::check_question(answer = 'быстрым изменениям', 
                          right = 'все верно!', 
                          wrong = 'к сожалению нет, попробуйте еще раз...',
                          button_label = 'проверить')
checkdown::check_hint(hint_text = 'быстрым изменениям',
                      hint_title = '🔎 Нажмите, чтобы посмотреть ответ')
```


(@) Увеличение пенсий не приводит к ____________ (**сдвиг**) кривой совокупного спроса.

```{r}
checkdown::check_question(answer = 'сдвигу', 
                          right = 'все верно!', 
                          wrong = 'к сожалению нет, попробуйте еще раз...',
                          button_label = 'проверить')
checkdown::check_hint(hint_text = 'сдвигу',
                      hint_title = '🔎 Нажмите, чтобы посмотреть ответ')
```


(@) Увеличение темпа роста денежной массы приводит к ____________ (**такой**) же увеличению уровня инфляции и номинальной ставки процента.

```{r}
checkdown::check_question(answer = 'такому', 
                          right = 'все верно!', 
                          wrong = 'к сожалению нет, попробуйте еще раз...',
                          button_label = 'проверить')
checkdown::check_hint(hint_text = 'такому',
                      hint_title = '🔎 Нажмите, чтобы посмотреть ответ')
```


(@) Снижение спроса приводит к ____________ (**падение**) загрузки мощностей.

```{r}
checkdown::check_question(answer = 'падению', 
                          right = 'все верно!', 
                          wrong = 'к сожалению нет, попробуйте еще раз...',
                          button_label = 'проверить')
checkdown::check_hint(hint_text = 'падению',
                      hint_title = '🔎 Нажмите, чтобы посмотреть ответ')
```


(@) Увеличение спроса на заемные средства привело к ____________ (**возрастание**) процентной ставки.

```{r}
checkdown::check_question(answer = 'возрастанию', 
                          right = 'все верно!', 
                          wrong = 'к сожалению нет, попробуйте еще раз...',
                          button_label = 'проверить')
checkdown::check_hint(hint_text = 'возрастанию',
                      hint_title = '🔎 Нажмите, чтобы посмотреть ответ')
```


(@) Хотя этот процесс может продолжаться сколь угодно долго, он не приводит к ____________ (**образование**) неограниченного количества денег.

```{r}
checkdown::check_question(answer = 'образованию', 
                          right = 'все верно!', 
                          wrong = 'к сожалению нет, попробуйте еще раз...',
                          button_label = 'проверить')
checkdown::check_hint(hint_text = 'образованию',
                      hint_title = '🔎 Нажмите, чтобы посмотреть ответ')
```


(@) Установление максимальной цены приводит к ____________ (**образование**) избыточного спроса.

```{r}
checkdown::check_question(answer = 'образованию', 
                          right = 'все верно!', 
                          wrong = 'к сожалению нет, попробуйте еще раз...',
                          button_label = 'проверить')
checkdown::check_hint(hint_text = 'образованию',
                      hint_title = '🔎 Нажмите, чтобы посмотреть ответ')
```


(@) Более высокая ожидаемая инфляция приводит к ____________ (**увеличение**) доходности по альтернативным активам.

```{r}
checkdown::check_question(answer = 'увеличению', 
                          right = 'все верно!', 
                          wrong = 'к сожалению нет, попробуйте еще раз...',
                          button_label = 'проверить')
checkdown::check_hint(hint_text = 'увеличению',
                      hint_title = '🔎 Нажмите, чтобы посмотреть ответ')
```


(@) Приватизация государственных предприятий привела к ____________ (**то**), что правительство потеряло прибыли предприятий.

```{r}
checkdown::check_question(answer = 'тому', 
                          right = 'все верно!', 
                          wrong = 'к сожалению нет, попробуйте еще раз...',
                          button_label = 'проверить')
checkdown::check_hint(hint_text = 'тому',
                      hint_title = '🔎 Нажмите, чтобы посмотреть ответ')
```


(@) Изменение предложения денег привело бы к ____________ ____________ (**пропорциональнь, изменение**) номинального дохода.

```{r}
checkdown::check_question(answer = 'пропорциональному изменению', 
                          right = 'все верно!', 
                          wrong = 'к сожалению нет, попробуйте еще раз...',
                          button_label = 'проверить')
checkdown::check_hint(hint_text = 'пропорциональному изменению',
                      hint_title = '🔎 Нажмите, чтобы посмотреть ответ')
```


(@) В качестве примера ____________ (**привести**) регионы с высоким уровнем инновационного потенциала.

```{r}
checkdown::check_question(answer = 'приведем', 
                          right = 'все верно!', 
                          wrong = 'к сожалению нет, попробуйте еще раз...',
                          button_label = 'проверить')
checkdown::check_hint(hint_text = 'приведем',
                      hint_title = '🔎 Нажмите, чтобы посмотреть ответ')
```


(@) Увеличение инвестиций приводит к ____________ (**увеличение**) национального продукта или дохода.

```{r}
checkdown::check_question(answer = 'увеличению', 
                          right = 'все верно!', 
                          wrong = 'к сожалению нет, попробуйте еще раз...',
                          button_label = 'проверить')
checkdown::check_hint(hint_text = 'увеличению',
                      hint_title = '🔎 Нажмите, чтобы посмотреть ответ')
```


(@) Растущий объем дохода приводит к ____________ (**рост**) инвестиций.

```{r}
checkdown::check_question(answer = 'росту', 
                          right = 'все верно!', 
                          wrong = 'к сожалению нет, попробуйте еще раз...',
                          button_label = 'проверить')
checkdown::check_hint(hint_text = 'росту',
                      hint_title = '🔎 Нажмите, чтобы посмотреть ответ')
```


(@) Любое другое отношение цен приведет к ____________ ____________ (**избыточный, спрос**) на один товар и избыточному предложению другого товара.

```{r}
checkdown::check_question(answer = 'избыточному спросу', 
                          right = 'все верно!', 
                          wrong = 'к сожалению нет, попробуйте еще раз...',
                          button_label = 'проверить')
checkdown::check_hint(hint_text = 'избыточному спросу',
                      hint_title = '🔎 Нажмите, чтобы посмотреть ответ')
```


(@) Высокие банковские кредитные ставки приводят к ____________ (**увеличение**) периода окупаемости проектов.

```{r}
checkdown::check_question(answer = 'увеличению', 
                          right = 'все верно!', 
                          wrong = 'к сожалению нет, попробуйте еще раз...',
                          button_label = 'проверить')
checkdown::check_hint(hint_text = 'увеличению',
                      hint_title = '🔎 Нажмите, чтобы посмотреть ответ')
```


(@) Если меры экономической политики выбраны удачно, шоки не приведут к ____________ (**колебание**) дохода и занятости.

```{r}
checkdown::check_question(answer = 'колебаниям', 
                          right = 'все верно!', 
                          wrong = 'к сожалению нет, попробуйте еще раз...',
                          button_label = 'проверить')
checkdown::check_hint(hint_text = 'колебаниям',
                      hint_title = '🔎 Нажмите, чтобы посмотреть ответ')
```


(@) Более высокая ставка процента снижает планируемые инвестиции, что в свою очередь приводит к ____________ (**снижение**) национального дохода.

```{r}
checkdown::check_question(answer = 'снижению', 
                          right = 'все верно!', 
                          wrong = 'к сожалению нет, попробуйте еще раз...',
                          button_label = 'проверить')
checkdown::check_hint(hint_text = 'снижению',
                      hint_title = '🔎 Нажмите, чтобы посмотреть ответ')
```


(@) Более высокий рост производительности приводит к ____________ (**улучшение**) инфраструктуры.

```{r}
checkdown::check_question(answer = 'улучшению', 
                          right = 'все верно!', 
                          wrong = 'к сожалению нет, попробуйте еще раз...',
                          button_label = 'проверить')
checkdown::check_hint(hint_text = 'улучшению',
                      hint_title = '🔎 Нажмите, чтобы посмотреть ответ')
```


(@) План Брэйди вместе с падением процентных ставок привел к ____________ (**снижение**) долгового бремени.

```{r}
checkdown::check_question(answer = 'снижению', 
                          right = 'все верно!', 
                          wrong = 'к сожалению нет, попробуйте еще раз...',
                          button_label = 'проверить')
checkdown::check_hint(hint_text = 'снижению',
                      hint_title = '🔎 Нажмите, чтобы посмотреть ответ')
```


(@) Эффект замещения всегда приводит к ____________ (**то**), что покупаемое количество и цена товаров изменяются обратно пропорционально.

```{r}
checkdown::check_question(answer = 'тому', 
                          right = 'все верно!', 
                          wrong = 'к сожалению нет, попробуйте еще раз...',
                          button_label = 'проверить')
checkdown::check_hint(hint_text = 'тому',
                      hint_title = '🔎 Нажмите, чтобы посмотреть ответ')
```


(@) Такие изменения способны привести к ____________ (**рост**) цены облигаций правительства.

```{r}
checkdown::check_question(answer = 'росту', 
                          right = 'все верно!', 
                          wrong = 'к сожалению нет, попробуйте еще раз...',
                          button_label = 'проверить')
checkdown::check_hint(hint_text = 'росту',
                      hint_title = '🔎 Нажмите, чтобы посмотреть ответ')
```


(@) Рабочим становится ясно, что повышение уровня цен привело к ____________ (**уменьшение**) реальной заработной платы.

```{r}
checkdown::check_question(answer = 'уменьшению', 
                          right = 'все верно!', 
                          wrong = 'к сожалению нет, попробуйте еще раз...',
                          button_label = 'проверить')
checkdown::check_hint(hint_text = 'уменьшению',
                      hint_title = '🔎 Нажмите, чтобы посмотреть ответ')
```


(@) В качестве примера можно ____________ (**привести**) автомобильную отрасль.

```{r}
checkdown::check_question(answer = 'привести', 
                          right = 'все верно!', 
                          wrong = 'к сожалению нет, попробуйте еще раз...',
                          button_label = 'проверить')
checkdown::check_hint(hint_text = 'привести',
                      hint_title = '🔎 Нажмите, чтобы посмотреть ответ')
```


(@) Системы организации контроля и стимулирования могут приводить к ____________ ____________ (**различный, уровень**) коррупции в рамках государственных институтов.

```{r}
checkdown::check_question(answer = 'различным уровням', 
                          right = 'все верно!', 
                          wrong = 'к сожалению нет, попробуйте еще раз...',
                          button_label = 'проверить')
checkdown::check_hint(hint_text = 'различным уровням',
                      hint_title = '🔎 Нажмите, чтобы посмотреть ответ')
```


(@) Внесение изменений в содержание проекта создает риск неконтролируемого роста содержания, который приводит к ____________ (**то**), что проект не может успешно завершиться.

```{r}
checkdown::check_question(answer = 'тому', 
                          right = 'все верно!', 
                          wrong = 'к сожалению нет, попробуйте еще раз...',
                          button_label = 'проверить')
checkdown::check_hint(hint_text = 'тому',
                      hint_title = '🔎 Нажмите, чтобы посмотреть ответ')
```


(@) Падение спроса, вызванное отсутствием крупных международных проектов, приводит к ____________ (**падение**) качества.

```{r}
checkdown::check_question(answer = 'падению', 
                          right = 'все верно!', 
                          wrong = 'к сожалению нет, попробуйте еще раз...',
                          button_label = 'проверить')
checkdown::check_hint(hint_text = 'падению',
                      hint_title = '🔎 Нажмите, чтобы посмотреть ответ')
```


(@) Введение квоты приводит к ____________ (**повышение**) внутренней цены выше мировой.

```{r}
checkdown::check_question(answer = 'повышению', 
                          right = 'все верно!', 
                          wrong = 'к сожалению нет, попробуйте еще раз...',
                          button_label = 'проверить')
checkdown::check_hint(hint_text = 'повышению',
                      hint_title = '🔎 Нажмите, чтобы посмотреть ответ')
```


(@) Увеличение государственных расходов приводит к ____________ (**рост**) ВВП.

```{r}
checkdown::check_question(answer = 'росту', 
                          right = 'все верно!', 
                          wrong = 'к сожалению нет, попробуйте еще раз...',
                          button_label = 'проверить')
checkdown::check_hint(hint_text = 'росту',
                      hint_title = '🔎 Нажмите, чтобы посмотреть ответ')
```


(@) Резкое сокращение производства и платежеспособности предприятий привело к ____________ (**падение**) спроса на научно-технические разработки.

```{r}
checkdown::check_question(answer = 'падению', 
                          right = 'все верно!', 
                          wrong = 'к сожалению нет, попробуйте еще раз...',
                          button_label = 'проверить')
checkdown::check_hint(hint_text = 'падению',
                      hint_title = '🔎 Нажмите, чтобы посмотреть ответ')
```


(@) Это приведет к дальнейшему ____________ (**старение**) населения.

```{r}
checkdown::check_question(answer = 'старению', 
                          right = 'все верно!', 
                          wrong = 'к сожалению нет, попробуйте еще раз...',
                          button_label = 'проверить')
checkdown::check_hint(hint_text = 'старению',
                      hint_title = '🔎 Нажмите, чтобы посмотреть ответ')
```


(@) «Утечка мозгов» приведет к ____________ (**дальнейший, ухудшение**) положения страны, которую покидают наиболее квалифицированные работники.

```{r}
checkdown::check_question(answer = 'дальнейшему ухудшению', 
                          right = 'все верно!', 
                          wrong = 'к сожалению нет, попробуйте еще раз...',
                          button_label = 'проверить')
checkdown::check_hint(hint_text = 'дальнейшему ухудшению',
                      hint_title = '🔎 Нажмите, чтобы посмотреть ответ')
```


(@) Выбирайте инвестиционные решения, которые приведут к ____________ ____________ (**максимальный, увеличение**) богатства акционеров.

```{r}
checkdown::check_question(answer = 'максимальному увеличению', 
                          right = 'все верно!', 
                          wrong = 'к сожалению нет, попробуйте еще раз...',
                          button_label = 'проверить')
checkdown::check_hint(hint_text = 'максимальному увеличению',
                      hint_title = '🔎 Нажмите, чтобы посмотреть ответ')
```


(@) Данный процесс приводит к ____________ (**возрастание**) рисков в финансовой системе.

```{r}
checkdown::check_question(answer = 'возрастанию', 
                          right = 'все верно!', 
                          wrong = 'к сожалению нет, попробуйте еще раз...',
                          button_label = 'проверить')
checkdown::check_hint(hint_text = 'возрастанию',
                      hint_title = '🔎 Нажмите, чтобы посмотреть ответ')
```


(@) Это приводило к тому ____________ (**что**) в некоторые моменты на рынке возникал недостаток предложения валюты.

```{r}
checkdown::check_question(answer = 'что', 
                          right = 'все верно!', 
                          wrong = 'к сожалению нет, попробуйте еще раз...',
                          button_label = 'проверить')
checkdown::check_hint(hint_text = 'что',
                      hint_title = '🔎 Нажмите, чтобы посмотреть ответ')
```


(@) Рост цены экспортного товара приводит к ____________ (**возникновение**) прибыли в этом секторе.

```{r}
checkdown::check_question(answer = 'возникновению', 
                          right = 'все верно!', 
                          wrong = 'к сожалению нет, попробуйте еще раз...',
                          button_label = 'проверить')
checkdown::check_hint(hint_text = 'возникновению',
                      hint_title = '🔎 Нажмите, чтобы посмотреть ответ')
```


(@) Укрепление курса может приводить к ____________ (**рост**) импорта.

```{r}
checkdown::check_question(answer = 'росту', 
                          right = 'все верно!', 
                          wrong = 'к сожалению нет, попробуйте еще раз...',
                          button_label = 'проверить')
checkdown::check_hint(hint_text = 'росту',
                      hint_title = '🔎 Нажмите, чтобы посмотреть ответ')
```


(@) Ужесточение монетарной политики приводит к ____________ (**повышение**) обменного курса.

```{r}
checkdown::check_question(answer = 'повышению', 
                          right = 'все верно!', 
                          wrong = 'к сожалению нет, попробуйте еще раз...',
                          button_label = 'проверить')
checkdown::check_hint(hint_text = 'повышению',
                      hint_title = '🔎 Нажмите, чтобы посмотреть ответ')
```


(@) Увеличение инфляции выше оптимального темпа приводит к значительному ____________ (**снижение**) налоговой базы.

```{r}
checkdown::check_question(answer = 'снижению', 
                          right = 'все верно!', 
                          wrong = 'к сожалению нет, попробуйте еще раз...',
                          button_label = 'проверить')
checkdown::check_hint(hint_text = 'снижению',
                      hint_title = '🔎 Нажмите, чтобы посмотреть ответ')
```


(@) Введение налога на товар приводит к ____________ (**уменьшение**) объема продаж на рынке.

```{r}
checkdown::check_question(answer = 'уменьшению', 
                          right = 'все верно!', 
                          wrong = 'к сожалению нет, попробуйте еще раз...',
                          button_label = 'проверить')
checkdown::check_hint(hint_text = 'уменьшению',
                      hint_title = '🔎 Нажмите, чтобы посмотреть ответ')
```


(@) Инвестиционные проекты приводят к ____________ (**увеличение**) амортизируемых активов.

```{r}
checkdown::check_question(answer = 'увеличению', 
                          right = 'все верно!', 
                          wrong = 'к сожалению нет, попробуйте еще раз...',
                          button_label = 'проверить')
checkdown::check_hint(hint_text = 'увеличению',
                      hint_title = '🔎 Нажмите, чтобы посмотреть ответ')
```


(@) Резкие колебания стоимости финансовых активов часто приводят к ____________ (**снижение**) стабильности банковской системы.

```{r}
checkdown::check_question(answer = 'снижению', 
                          right = 'все верно!', 
                          wrong = 'к сожалению нет, попробуйте еще раз...',
                          button_label = 'проверить')
checkdown::check_hint(hint_text = 'снижению',
                      hint_title = '🔎 Нажмите, чтобы посмотреть ответ')
```


(@) Несоответствие в квалификации и месте жительства могут приводить к ____________ (**увеличение**) структурной безработицы.

```{r}
checkdown::check_question(answer = 'увеличению', 
                          right = 'все верно!', 
                          wrong = 'к сожалению нет, попробуйте еще раз...',
                          button_label = 'проверить')
checkdown::check_hint(hint_text = 'увеличению',
                      hint_title = '🔎 Нажмите, чтобы посмотреть ответ')
```


(@) Повышение косвенных налогов приводит к ____________ (**удорожание**) импорта.

```{r}
checkdown::check_question(answer = 'удорожанию', 
                          right = 'все верно!', 
                          wrong = 'к сожалению нет, попробуйте еще раз...',
                          button_label = 'проверить')
checkdown::check_hint(hint_text = 'удорожанию',
                      hint_title = '🔎 Нажмите, чтобы посмотреть ответ')
```


(@) Правительство устанавливает уровень минимальной заработной платы, что приводит к ____________ (**появление**) вынужденной безработицы.

```{r}
checkdown::check_question(answer = 'появлению', 
                          right = 'все верно!', 
                          wrong = 'к сожалению нет, попробуйте еще раз...',
                          button_label = 'проверить')
checkdown::check_hint(hint_text = 'появлению',
                      hint_title = '🔎 Нажмите, чтобы посмотреть ответ')
```


(@) В качестве примера можно ____________ (**привести**) перераспределение общественного богатства.

```{r}
checkdown::check_question(answer = 'привести', 
                          right = 'все верно!', 
                          wrong = 'к сожалению нет, попробуйте еще раз...',
                          button_label = 'проверить')
checkdown::check_hint(hint_text = 'привести',
                      hint_title = '🔎 Нажмите, чтобы посмотреть ответ')
```


(@) Сокращение конечного потребления в развитых странах привело к ____________ (**сокращение**) импорта из стран-экспортеров потребительской продукции.

```{r}
checkdown::check_question(answer = 'сокращению', 
                          right = 'все верно!', 
                          wrong = 'к сожалению нет, попробуйте еще раз...',
                          button_label = 'проверить')
checkdown::check_hint(hint_text = 'сокращению',
                      hint_title = '🔎 Нажмите, чтобы посмотреть ответ')
```


(@) Снижение процентных ставок приводит к ____________ (**рост**) инфляции.

```{r}
checkdown::check_question(answer = 'росту', 
                          right = 'все верно!', 
                          wrong = 'к сожалению нет, попробуйте еще раз...',
                          button_label = 'проверить')
checkdown::check_hint(hint_text = 'росту',
                      hint_title = '🔎 Нажмите, чтобы посмотреть ответ')
```


(@) Рост совокупного спроса приведет к ____________ (**повышение**) уровня цен.

```{r}
checkdown::check_question(answer = 'повышению', 
                          right = 'все верно!', 
                          wrong = 'к сожалению нет, попробуйте еще раз...',
                          button_label = 'проверить')
checkdown::check_hint(hint_text = 'повышению',
                      hint_title = '🔎 Нажмите, чтобы посмотреть ответ')
```


(@) Инфляция приводит к падению реального спроса.

```{r}
checkdown::check_question(answer = 'падению', 
                          right = 'все верно!', 
                          wrong = 'к сожалению нет, попробуйте еще раз...',
                          button_label = 'проверить')
checkdown::check_hint(hint_text = 'падению',
                      hint_title = '🔎 Нажмите, чтобы посмотреть ответ')
```


(@) Все это приводило к ____________ (**дальнейти**) росту цен.

```{r}
checkdown::check_question(answer = 'дальнейшему', 
                          right = 'все верно!', 
                          wrong = 'к сожалению нет, попробуйте еще раз...',
                          button_label = 'проверить')
checkdown::check_hint(hint_text = 'дальнейшему',
                      hint_title = '🔎 Нажмите, чтобы посмотреть ответ')
```


(@) Эти операции привели бы к ____________ (**падение**) цен в Лондоне и их повышению в Нью- Йорке.

```{r}
checkdown::check_question(answer = 'падению', 
                          right = 'все верно!', 
                          wrong = 'к сожалению нет, попробуйте еще раз...',
                          button_label = 'проверить')
checkdown::check_hint(hint_text = 'падению',
                      hint_title = '🔎 Нажмите, чтобы посмотреть ответ')
```


(@) Высокий уровень совокупного спроса приводит к ____________ (**увеличение**) цен и заработной платы.

```{r}
checkdown::check_question(answer = 'увеличению', 
                          right = 'все верно!', 
                          wrong = 'к сожалению нет, попробуйте еще раз...',
                          button_label = 'проверить')
checkdown::check_hint(hint_text = 'увеличению',
                      hint_title = '🔎 Нажмите, чтобы посмотреть ответ')
```


(@) Это усложняет реализацию экономической политики и приводит к ____________ (**смещение**) региональных статистических ориентиров.

```{r}
checkdown::check_question(answer = 'смещению', 
                          right = 'все верно!', 
                          wrong = 'к сожалению нет, попробуйте еще раз...',
                          button_label = 'проверить')
checkdown::check_hint(hint_text = 'смещению',
                      hint_title = '🔎 Нажмите, чтобы посмотреть ответ')
```


(@) Фискальная политика не приводит к ____________ (**расширение**) деловой активности.

```{r}
checkdown::check_question(answer = 'расширению', 
                          right = 'все верно!', 
                          wrong = 'к сожалению нет, попробуйте еще раз...',
                          button_label = 'проверить')
checkdown::check_hint(hint_text = 'расширению',
                      hint_title = '🔎 Нажмите, чтобы посмотреть ответ')
```


(@) Банк России перешел к режиму полностью плавающего курса рубля, что вначале привело к ____________ (**существенный, рост**) его волатильности.

```{r}
checkdown::check_question(answer = 'существенному росту', 
                          right = 'все верно!', 
                          wrong = 'к сожалению нет, попробуйте еще раз...',
                          button_label = 'проверить')
checkdown::check_hint(hint_text = 'существенному росту',
                      hint_title = '🔎 Нажмите, чтобы посмотреть ответ')
```


(@) В качестве примера ____________ (**привести**) воду, топливо  и электричество.

```{r}
checkdown::check_question(answer = 'приведем', 
                          right = 'все верно!', 
                          wrong = 'к сожалению нет, попробуйте еще раз...',
                          button_label = 'проверить')
checkdown::check_hint(hint_text = 'приведем',
                      hint_title = '🔎 Нажмите, чтобы посмотреть ответ')
```


(@) Снижение ключевой процентной ставки приводит к повышению ____________ (**уровень**) риска в банковском секторе.

```{r}
checkdown::check_question(answer = 'уровня', 
                          right = 'все верно!', 
                          wrong = 'к сожалению нет, попробуйте еще раз...',
                          button_label = 'проверить')
checkdown::check_hint(hint_text = 'уровня',
                      hint_title = '🔎 Нажмите, чтобы посмотреть ответ')
```


(@) Новые машины требовали все больших источников энергии, что приводило к ____________ (**развитие**) соответствующих отраслей.

```{r}
checkdown::check_question(answer = 'развитию', 
                          right = 'все верно!', 
                          wrong = 'к сожалению нет, попробуйте еще раз...',
                          button_label = 'проверить')
checkdown::check_hint(hint_text = 'развитию',
                      hint_title = '🔎 Нажмите, чтобы посмотреть ответ')
```


(@) Мы оказались под воздействием благоприятного шока производительности, который приводит к ____________ (**увеличение**) объема производства.

```{r}
checkdown::check_question(answer = 'увеличению', 
                          right = 'все верно!', 
                          wrong = 'к сожалению нет, попробуйте еще раз...',
                          button_label = 'проверить')
checkdown::check_hint(hint_text = 'увеличению',
                      hint_title = '🔎 Нажмите, чтобы посмотреть ответ')
```


(@) Цена изменяется, чтобы привести в ____________ (**равновесие**) спрос и предложение.

```{r}
checkdown::check_question(answer = 'равновесие', 
                          right = 'все верно!', 
                          wrong = 'к сожалению нет, попробуйте еще раз...',
                          button_label = 'проверить')
checkdown::check_hint(hint_text = 'равновесие',
                      hint_title = '🔎 Нажмите, чтобы посмотреть ответ')
```


(@) Поведение участников валютного рынка приводит к значительным ____________ (**колебание**) валютного курса.

```{r}
checkdown::check_question(answer = 'колебаниям', 
                          right = 'все верно!', 
                          wrong = 'к сожалению нет, попробуйте еще раз...',
                          button_label = 'проверить')
checkdown::check_hint(hint_text = 'колебаниям',
                      hint_title = '🔎 Нажмите, чтобы посмотреть ответ')
```


(@) Высокая степень расслоения в обществе приводит к ____________ (**возникновение**) социальных рисков.

```{r}
checkdown::check_question(answer = 'возникновению', 
                          right = 'все верно!', 
                          wrong = 'к сожалению нет, попробуйте еще раз...',
                          button_label = 'проверить')
checkdown::check_hint(hint_text = 'возникновению',
                      hint_title = '🔎 Нажмите, чтобы посмотреть ответ')
```


(@) Отмена крепостного права привела к ____________ (**рост**) продуктивности зернового хозяйства.

```{r}
checkdown::check_question(answer = 'росту', 
                          right = 'все верно!', 
                          wrong = 'к сожалению нет, попробуйте еще раз...',
                          button_label = 'проверить')
checkdown::check_hint(hint_text = 'росту',
                      hint_title = '🔎 Нажмите, чтобы посмотреть ответ')
```


(@) Изменение спроса привело к изменению ____________ (**величина**) предложения.

```{r}
checkdown::check_question(answer = 'величины', 
                          right = 'все верно!', 
                          wrong = 'к сожалению нет, попробуйте еще раз...',
                          button_label = 'проверить')
checkdown::check_hint(hint_text = 'величины',
                      hint_title = '🔎 Нажмите, чтобы посмотреть ответ')
```

