
(@) Как качество товаров влияет на спрос? Какие факторы влияют на объем ____________ (**спрос**) и объем предложения?

```{r}
checkdown::check_question(answer = 'спроса', 
                          right = 'все верно!', 
                          wrong = 'к сожалению нет, попробуйте еще раз...',
                          button_label = 'проверить')
checkdown::check_hint(hint_text = 'спроса',
                      hint_title = '🔎 Нажмите, чтобы посмотреть ответ')
```


(@) Среди исследователей нет консенсуса о том, как скорость исполнения заявок влияет на изменение ____________ (**цена**).

```{r}
checkdown::check_question(answer = 'цен', 
                          right = 'все верно!', 
                          wrong = 'к сожалению нет, попробуйте еще раз...',
                          button_label = 'проверить')
checkdown::check_hint(hint_text = 'цен',
                      hint_title = '🔎 Нажмите, чтобы посмотреть ответ')
```


(@) Очевидно, что изменение цены одного товара влияет на объем ____________ (**спрос**) не только данного, но и других товаров.

```{r}
checkdown::check_question(answer = 'спроса', 
                          right = 'все верно!', 
                          wrong = 'к сожалению нет, попробуйте еще раз...',
                          button_label = 'проверить')
checkdown::check_hint(hint_text = 'спроса',
                      hint_title = '🔎 Нажмите, чтобы посмотреть ответ')
```


(@) Учитывая особенности технологии сооружения указанных типов мостов, влияющие на уровень ____________ (**риск**) возникновения аварийных ситуаций в ходе монтажных работ, в настоящей статье мы концентрируем внимание на экономических характеристиках рассматриваемых альтернатив и пытаемся выяснить экономические преимущества одной из них с помощью модели денежного потока в каждом из сравниваемых проектов.

```{r}
checkdown::check_question(answer = 'рисков', 
                          right = 'все верно!', 
                          wrong = 'к сожалению нет, попробуйте еще раз...',
                          button_label = 'проверить')
checkdown::check_hint(hint_text = 'рисков',
                      hint_title = '🔎 Нажмите, чтобы посмотреть ответ')
```


(@) Кредитно-денежная и фискальная политика влияет на ____________ (**инвестиция**) путем воздействия на желаемую величину капитала, хотя и с длительными задержками.

```{r}
checkdown::check_question(answer = 'инвестиции', 
                          right = 'все верно!', 
                          wrong = 'к сожалению нет, попробуйте еще раз...',
                          button_label = 'проверить')
checkdown::check_hint(hint_text = 'инвестиции',
                      hint_title = '🔎 Нажмите, чтобы посмотреть ответ')
```


(@) Эти высокие издержки, в свою очередь, негативно влияют на ____________ (**результат**) работы банка: ограничивают рыночный потенциал, снижают доходность и т. д.

```{r}
checkdown::check_question(answer = 'результаты', 
                          right = 'все верно!', 
                          wrong = 'к сожалению нет, попробуйте еще раз...',
                          button_label = 'проверить')
checkdown::check_hint(hint_text = 'результаты',
                      hint_title = '🔎 Нажмите, чтобы посмотреть ответ')
```


(@) Данный факт позволяет подчеркнуть ключевую особенной байесовской статистики, а именно — возможность учёта ранее накопленного опыта. Ранее накопленный опыт никак не влияет ____________ ____________ (**на, результат**) экспериментов, проведённых по «классическому» сценарию.

```{r}
checkdown::check_question(answer = 'на результаты', 
                          right = 'все верно!', 
                          wrong = 'к сожалению нет, попробуйте еще раз...',
                          button_label = 'проверить')
checkdown::check_hint(hint_text = 'на результаты',
                      hint_title = '🔎 Нажмите, чтобы посмотреть ответ')
```


(@) Отзывы сотрудников влияют на выбор ____________ (**компания**) как места получения опыта работы, поэтому важно, чтобы ее коллектив участвовал в привлечении студентов, например, через информирование.

```{r}
checkdown::check_question(answer = 'компании', 
                          right = 'все верно!', 
                          wrong = 'к сожалению нет, попробуйте еще раз...',
                          button_label = 'проверить')
checkdown::check_hint(hint_text = 'компании',
                      hint_title = '🔎 Нажмите, чтобы посмотреть ответ')
```


(@) Поскольку экономика США является одной из самых передовых, кризис в других странах может негативно повлиять на ____________ ____________ (**экономический, условие**) внутри США.

```{r}
checkdown::check_question(answer = 'экономические условия', 
                          right = 'все верно!', 
                          wrong = 'к сожалению нет, попробуйте еще раз...',
                          button_label = 'проверить')
checkdown::check_hint(hint_text = 'экономические условия',
                      hint_title = '🔎 Нажмите, чтобы посмотреть ответ')
```


(@) Хотя золото и является воспроизводимым благом, его годовая добыча составляет около 2% всего имеющегося количества и поэтому золотопромышленники практически не могут влиять на ____________ (**цена**) своей добычи; она определяется спросом.

```{r}
checkdown::check_question(answer = 'цену', 
                          right = 'все верно!', 
                          wrong = 'к сожалению нет, попробуйте еще раз...',
                          button_label = 'проверить')
checkdown::check_hint(hint_text = 'цену',
                      hint_title = '🔎 Нажмите, чтобы посмотреть ответ')
```


(@) Тем самым ожидания влияют на объем ____________ ____________ (**совокупный, спрос**), который важен для динамики зарплат и других затрат компаний в экономике (это в итоге находит отражение в измеряемой инфляции).

```{r}
checkdown::check_question(answer = 'совокупного спроса', 
                          right = 'все верно!', 
                          wrong = 'к сожалению нет, попробуйте еще раз...',
                          button_label = 'проверить')
checkdown::check_hint(hint_text = 'совокупного спроса',
                      hint_title = '🔎 Нажмите, чтобы посмотреть ответ')
```


(@) Добавление в модель межотраслевого взаимодействия между фирмами довольно существенно влияет на ____________ ____________ (**трансмиссионный, механизм**).

```{r}
checkdown::check_question(answer = 'трансмиссионные механизмы', 
                          right = 'все верно!', 
                          wrong = 'к сожалению нет, попробуйте еще раз...',
                          button_label = 'проверить')
checkdown::check_hint(hint_text = 'трансмиссионные механизмы',
                      hint_title = '🔎 Нажмите, чтобы посмотреть ответ')
```


(@) Сложившаяся система организации местного самоуправления напрямую влияет на ____________ ____________ (**качество, жизнь**) сельского населения.

```{r}
checkdown::check_question(answer = 'качество жизни', 
                          right = 'все верно!', 
                          wrong = 'к сожалению нет, попробуйте еще раз...',
                          button_label = 'проверить')
checkdown::check_hint(hint_text = 'качество жизни',
                      hint_title = '🔎 Нажмите, чтобы посмотреть ответ')
```


(@) Содержательной стороной потребительского поведения являются процесс принятия решения о покупке и то, какие условия и факторы влияют на ____________ ____________ (**этот, решение**).

```{r}
checkdown::check_question(answer = 'это решение', 
                          right = 'все верно!', 
                          wrong = 'к сожалению нет, попробуйте еще раз...',
                          button_label = 'проверить')
checkdown::check_hint(hint_text = 'это решение',
                      hint_title = '🔎 Нажмите, чтобы посмотреть ответ')
```


(@) В отношении КИП такой подход неприемлем, так как в силу масштабности потребляемых и выпускаемых ресурсов и продуктов (услуг) возникает «порочная» круговая зависимость (проект влияет на ____________ (**цена**), с помощью которых исчисляется его эффективность), а попытки ее разрыва при оценке приводят к невозможности однозначно предсказать результаты не только в детерминистском, но и в вероятностном смысле.

```{r}
checkdown::check_question(answer = 'цены', 
                          right = 'все верно!', 
                          wrong = 'к сожалению нет, попробуйте еще раз...',
                          button_label = 'проверить')
checkdown::check_hint(hint_text = 'цены',
                      hint_title = '🔎 Нажмите, чтобы посмотреть ответ')
```


(@) Овермен и др. задаются вопросом о том, как география влияет на структуру ____________ (**производство**) в разрезе локаций, а точнее, насколько локализован тот или иной вид экономической деятельности и насколько высок уровень специализации той или иной локации.

```{r}
checkdown::check_question(answer = 'производства', 
                          right = 'все верно!', 
                          wrong = 'к сожалению нет, попробуйте еще раз...',
                          button_label = 'проверить')
checkdown::check_hint(hint_text = 'производства',
                      hint_title = '🔎 Нажмите, чтобы посмотреть ответ')
```


(@) Соотношения расходов показывают относительные приоритеты государственных услуг: местные власти могут существенно влиять на ____________ (**распределение**) общественных ресурсов, нежели на местный уровень благосостояния.

```{r}
checkdown::check_question(answer = 'распределение', 
                          right = 'все верно!', 
                          wrong = 'к сожалению нет, попробуйте еще раз...',
                          button_label = 'проверить')
checkdown::check_hint(hint_text = 'распределение',
                      hint_title = '🔎 Нажмите, чтобы посмотреть ответ')
```


(@) Пространство чрезвычайно инерционно, для формирования новых функций регионам требуется длительное время, а разовые инвестиции, даже масштабные, несущественно влияют на ____________ (**развитие**), если они не дополняются устойчивым улучшением институтов.

```{r}
checkdown::check_question(answer = 'развитие', 
                          right = 'все верно!', 
                          wrong = 'к сожалению нет, попробуйте еще раз...',
                          button_label = 'проверить')
checkdown::check_hint(hint_text = 'развитие',
                      hint_title = '🔎 Нажмите, чтобы посмотреть ответ')
```


(@) Далее представлены основные барьеры, которые негативно влияют на ____________ (**деятельность**) инновационных компаний, причем выявлены различия в действии этих барьеров между этапами создания и развития инновационного бизнеса для компаний-лидеров и компаний-последователей.

```{r}
checkdown::check_question(answer = 'деятельность', 
                          right = 'все верно!', 
                          wrong = 'к сожалению нет, попробуйте еще раз...',
                          button_label = 'проверить')
checkdown::check_hint(hint_text = 'деятельность',
                      hint_title = '🔎 Нажмите, чтобы посмотреть ответ')
```


(@) При рассмотрении каждого из этих способов мы проанализируем, насколько при этом увеличивается прибыль фирмы, а также как это влияет на благосостояние ____________ (**потребитель**).

```{r}
checkdown::check_question(answer = 'потребителей', 
                          right = 'все верно!', 
                          wrong = 'к сожалению нет, попробуйте еще раз...',
                          button_label = 'проверить')
checkdown::check_hint(hint_text = 'потребителей',
                      hint_title = '🔎 Нажмите, чтобы посмотреть ответ')
```


(@) Изменения предложения денег влияют на величину ____________ (**процентный**) ставок, что, в свою очередь, влияет на инвестиционные расходы и совокупный спрос.

```{r}
checkdown::check_question(answer = 'процентных', 
                          right = 'все верно!', 
                          wrong = 'к сожалению нет, попробуйте еще раз...',
                          button_label = 'проверить')
checkdown::check_hint(hint_text = 'процентных',
                      hint_title = '🔎 Нажмите, чтобы посмотреть ответ')
```


(@) Кроме фактора удаленности от Москвы одновременно значительное влияние оказывает фактор унаследованных различий: накопленный за предшествующие периоды развития социально-экономический и демографический потенциал характеризуется сильной территориальной неоднородностью, что также влияет на ____________ (**уровень**) цен на жилье в отдельных муниципальных образованиях области.

```{r}
checkdown::check_question(answer = 'уровень', 
                          right = 'все верно!', 
                          wrong = 'к сожалению нет, попробуйте еще раз...',
                          button_label = 'проверить')
checkdown::check_hint(hint_text = 'уровень',
                      hint_title = '🔎 Нажмите, чтобы посмотреть ответ')
```


(@) Глобализация хозяйственной деятельности в теории при совершенной конкуренции, равенстве условий положительно влияет на развитие ____________ (**экономика**) отдельных стран и всего мира.

```{r}
checkdown::check_question(answer = 'экономики', 
                          right = 'все верно!', 
                          wrong = 'к сожалению нет, попробуйте еще раз...',
                          button_label = 'проверить')
checkdown::check_hint(hint_text = 'экономики',
                      hint_title = '🔎 Нажмите, чтобы посмотреть ответ')
```


(@) Определены факторы, препятствующие устойчивому экономическому росту макрорегиона, осложняющие инвестиционную политику, влияющие на уровень ____________ (**конкурентоспособность**) экономики.

```{r}
checkdown::check_question(answer = 'конкурентоспособности', 
                          right = 'все верно!', 
                          wrong = 'к сожалению нет, попробуйте еще раз...',
                          button_label = 'проверить')
checkdown::check_hint(hint_text = 'конкурентоспособности',
                      hint_title = '🔎 Нажмите, чтобы посмотреть ответ')
```


(@) Влияние девальвации на чистый экспорт зависит еще и от фактора времени. Так, в краткосрочном периоде (при исходном чистом нулевом экспорте) понижение обменного курса мало влияет на величину ____________ (**экспорт**) и импорта, а баланс товаров и услуг ухудшается.

```{r}
checkdown::check_question(answer = 'экспорта', 
                          right = 'все верно!', 
                          wrong = 'к сожалению нет, попробуйте еще раз...',
                          button_label = 'проверить')
checkdown::check_hint(hint_text = 'экспорта',
                      hint_title = '🔎 Нажмите, чтобы посмотреть ответ')
```


(@) Каждый также знает, что его собственное поведение никак не повлияет ____________ ____________ (**на, поступок**) другого человека.

```{r}
checkdown::check_question(answer = 'на поступки', 
                          right = 'все верно!', 
                          wrong = 'к сожалению нет, попробуйте еще раз...',
                          button_label = 'проверить')
checkdown::check_hint(hint_text = 'на поступки',
                      hint_title = '🔎 Нажмите, чтобы посмотреть ответ')
```


(@) Кривая спроса на труд не изменится, поскольку данные меры непосредственно не влияют на спрос ____________ ____________ (**на, труд**).

```{r}
checkdown::check_question(answer = 'на труд', 
                          right = 'все верно!', 
                          wrong = 'к сожалению нет, попробуйте еще раз...',
                          button_label = 'проверить')
checkdown::check_hint(hint_text = 'на труд',
                      hint_title = '🔎 Нажмите, чтобы посмотреть ответ')
```


(@) Систематизация позволяет выделять и точечно обращаться к проблемам развития институтов, а также к факторам влияющим на ____________ ____________ (**данные, институт**).

```{r}
checkdown::check_question(answer = 'данные институты', 
                          right = 'все верно!', 
                          wrong = 'к сожалению нет, попробуйте еще раз...',
                          button_label = 'проверить')
checkdown::check_hint(hint_text = 'данные институты',
                      hint_title = '🔎 Нажмите, чтобы посмотреть ответ')
```


(@) Какие факторы влияют на ____________ ____________ ____________ (**зкономический, и, финансовый**) решения домашних хозяйств?

```{r}
checkdown::check_question(answer = 'зкономические и финансовые', 
                          right = 'все верно!', 
                          wrong = 'к сожалению нет, попробуйте еще раз...',
                          button_label = 'проверить')
checkdown::check_hint(hint_text = 'зкономические и финансовые',
                      hint_title = '🔎 Нажмите, чтобы посмотреть ответ')
```


(@) Подобные тенденции негативно влияют на развитие ____________ ____________ (**человеческий, потенциал**) Сибири и ее городов.

```{r}
checkdown::check_question(answer = 'человеческого потенциала', 
                          right = 'все верно!', 
                          wrong = 'к сожалению нет, попробуйте еще раз...',
                          button_label = 'проверить')
checkdown::check_hint(hint_text = 'человеческого потенциала',
                      hint_title = '🔎 Нажмите, чтобы посмотреть ответ')
```


(@) Мы увидели, как налог на товар влияет на ____________ (**цена**) и количество проданного товара и как силы спроса и предложения распределяют бремя налогов между покупателями и продавца­ми.

```{r}
checkdown::check_question(answer = 'цену', 
                          right = 'все верно!', 
                          wrong = 'к сожалению нет, попробуйте еще раз...',
                          button_label = 'проверить')
checkdown::check_hint(hint_text = 'цену',
                      hint_title = '🔎 Нажмите, чтобы посмотреть ответ')
```


(@) Кривая долгосрочного спроса более эластична, чем кривая краткосрочного спроса. Наличие у потребителей большего количества времени на раздумье влияет на ____________ (**цена**), определяя ее тенденцию к усредненной цене.

```{r}
checkdown::check_question(answer = 'цену', 
                          right = 'все верно!', 
                          wrong = 'к сожалению нет, попробуйте еще раз...',
                          button_label = 'проверить')
checkdown::check_hint(hint_text = 'цену',
                      hint_title = '🔎 Нажмите, чтобы посмотреть ответ')
```


(@) Мы рассмотрим причины безработицы и увидим, как государственная политика влияет на уровень ____________ (**безработица**).

```{r}
checkdown::check_question(answer = 'безработицы', 
                          right = 'все верно!', 
                          wrong = 'к сожалению нет, попробуйте еще раз...',
                          button_label = 'проверить')
checkdown::check_hint(hint_text = 'безработицы',
                      hint_title = '🔎 Нажмите, чтобы посмотреть ответ')
```


(@) Различный характер проблемных областей влияет на структуру ____________ (**исследование**) этих двух дисциплин. Обе, как большинство прогностических наук, состоят из двух аналитических частей: одна изображает «нормальное» поведение системы (для его поддержания), другая — отклонения от этого поведения (для осуществления корректировки).

```{r}
checkdown::check_question(answer = 'исследований', 
                          right = 'все верно!', 
                          wrong = 'к сожалению нет, попробуйте еще раз...',
                          button_label = 'проверить')
checkdown::check_hint(hint_text = 'исследований',
                      hint_title = '🔎 Нажмите, чтобы посмотреть ответ')
```


(@) Формирование градостроительных структур и транспортный менеджмент также существенно влияют на ____________ (**состояние**) природной среды.

```{r}
checkdown::check_question(answer = 'состояние', 
                          right = 'все верно!', 
                          wrong = 'к сожалению нет, попробуйте еще раз...',
                          button_label = 'проверить')
checkdown::check_hint(hint_text = 'состояние',
                      hint_title = '🔎 Нажмите, чтобы посмотреть ответ')
```


(@) Ожидания домохозяйств, связанные с ситуацией на рынках товаров и услуг, также влияют на ____________ (**текущий**) расходы и на сбережения. В частности, ожидания роста цен ведет к снижению сбережений.

```{r}
checkdown::check_question(answer = 'текущие', 
                          right = 'все верно!', 
                          wrong = 'к сожалению нет, попробуйте еще раз...',
                          button_label = 'проверить')
checkdown::check_hint(hint_text = 'текущие',
                      hint_title = '🔎 Нажмите, чтобы посмотреть ответ')
```


(@) Эти изменения не столь велики и несущественно влияют на ____________ (**результат**) расчетов.

```{r}
checkdown::check_question(answer = 'результаты', 
                          right = 'все верно!', 
                          wrong = 'к сожалению нет, попробуйте еще раз...',
                          button_label = 'проверить')
checkdown::check_hint(hint_text = 'результаты',
                      hint_title = '🔎 Нажмите, чтобы посмотреть ответ')
```


(@) Таким образом, закон стоимости, проявляющийся в различиях национальной и интернациональной стоимости производства товаров, непосредственно влияет на ____________ ____________ (**цена, сделка**) мирового рынка и является движущей силой МРТ.

```{r}
checkdown::check_question(answer = 'цены сделок', 
                          right = 'все верно!', 
                          wrong = 'к сожалению нет, попробуйте еще раз...',
                          button_label = 'проверить')
checkdown::check_hint(hint_text = 'цены сделок',
                      hint_title = '🔎 Нажмите, чтобы посмотреть ответ')
```


(@) Тем не менее общий уровень цифровизации экономики тесно связан с уровнем экономического развития страны, причем они влияют друг на ____________ (**друг**).

```{r}
checkdown::check_question(answer = 'друга', 
                          right = 'все верно!', 
                          wrong = 'к сожалению нет, попробуйте еще раз...',
                          button_label = 'проверить')
checkdown::check_hint(hint_text = 'друга',
                      hint_title = '🔎 Нажмите, чтобы посмотреть ответ')
```


(@) Два источника «чистых» (неденежных) экстерналий Маршалла — доступность труда и технологий, или в более современных терминах то, что относится к категориям «обмена», «совмещения» и «обучения», — также влияют на ____________ (**агломерация**).

```{r}
checkdown::check_question(answer = 'агломерацию', 
                          right = 'все верно!', 
                          wrong = 'к сожалению нет, попробуйте еще раз...',
                          button_label = 'проверить')
checkdown::check_hint(hint_text = 'агломерацию',
                      hint_title = '🔎 Нажмите, чтобы посмотреть ответ')
```


(@) Существуют сомнения, соответствует ли в принципе концепция контрафактической причинности сложной природе социальных явлений, где все переменные одновременно влияют друг на ____________ (**друг**).

```{r}
checkdown::check_question(answer = 'друга', 
                          right = 'все верно!', 
                          wrong = 'к сожалению нет, попробуйте еще раз...',
                          button_label = 'проверить')
checkdown::check_hint(hint_text = 'друга',
                      hint_title = '🔎 Нажмите, чтобы посмотреть ответ')
```


(@) В условиях интеграции в мировую экономику приток внешних финансовых ресурсов положительно влияет на ____________ (**условие**) бизнеса и определяет степень доверия к экономике.

```{r}
checkdown::check_question(answer = 'условия', 
                          right = 'все верно!', 
                          wrong = 'к сожалению нет, попробуйте еще раз...',
                          button_label = 'проверить')
checkdown::check_hint(hint_text = 'условия',
                      hint_title = '🔎 Нажмите, чтобы посмотреть ответ')
```


(@) Изменение выигрыша от академической деятельности никак не влияет на выбор ____________ ____________ (**старший, профессор**).

```{r}
checkdown::check_question(answer = 'старшего профессора', 
                          right = 'все верно!', 
                          wrong = 'к сожалению нет, попробуйте еще раз...',
                          button_label = 'проверить')
checkdown::check_hint(hint_text = 'старшего профессора',
                      hint_title = '🔎 Нажмите, чтобы посмотреть ответ')
```


(@) Все это негативно влияет на ____________ (**развитие**) региональных экономик, так как образуется замкнутый круг: нехватка инвестиций - низкая капитализация экономического сектора - нехватка инвестиций.

```{r}
checkdown::check_question(answer = 'развитие', 
                          right = 'все верно!', 
                          wrong = 'к сожалению нет, попробуйте еще раз...',
                          button_label = 'проверить')
checkdown::check_hint(hint_text = 'развитие',
                      hint_title = '🔎 Нажмите, чтобы посмотреть ответ')
```


(@) Какие факторы влияют на ____________ (**уровень**) сбережений домашнего хозяйства?

```{r}
checkdown::check_question(answer = 'уровень', 
                          right = 'все верно!', 
                          wrong = 'к сожалению нет, попробуйте еще раз...',
                          button_label = 'проверить')
checkdown::check_hint(hint_text = 'уровень',
                      hint_title = '🔎 Нажмите, чтобы посмотреть ответ')
```


(@) Помимо этого, мы установили, что компании обрабатывающей промышленности сталкиваются с ограничением ликвидности: ставка процента отрицательно влияет на ____________ (**уровень**) инвестиций.

```{r}
checkdown::check_question(answer = 'уровень', 
                          right = 'все верно!', 
                          wrong = 'к сожалению нет, попробуйте еще раз...',
                          button_label = 'проверить')
checkdown::check_hint(hint_text = 'уровень',
                      hint_title = '🔎 Нажмите, чтобы посмотреть ответ')
```


(@) Расчеты показали, что фактор возраста негативно влияет на размер ____________ (**отдача**) для специалистов средних и старших возрастов, т.е. получивших советское высшее образование: они зарабатывают сегодня меньше, чем молодежь, закончившая вузы в последние 10-15 лет.

```{r}
checkdown::check_question(answer = 'отдачи', 
                          right = 'все верно!', 
                          wrong = 'к сожалению нет, попробуйте еще раз...',
                          button_label = 'проверить')
checkdown::check_hint(hint_text = 'отдачи',
                      hint_title = '🔎 Нажмите, чтобы посмотреть ответ')
```


(@) Способность государства выполнить свои долговые обязательства напрямую влияет на ____________ ____________ (**кредитный, риск**) по ним и определяется динамикой госдолга и активов, которые могут быть использованы для его обслуживания.

```{r}
checkdown::check_question(answer = 'кредитный риск', 
                          right = 'все верно!', 
                          wrong = 'к сожалению нет, попробуйте еще раз...',
                          button_label = 'проверить')
checkdown::check_hint(hint_text = 'кредитный риск',
                      hint_title = '🔎 Нажмите, чтобы посмотреть ответ')
```


(@) Результаты подтверждают, что режим гибкого обменного курса в целом лучше влияет на ____________ (**благосостояние**), чем режим фиксированного обменного курса.

```{r}
checkdown::check_question(answer = 'благосостояние', 
                          right = 'все верно!', 
                          wrong = 'к сожалению нет, попробуйте еще раз...',
                          button_label = 'проверить')
checkdown::check_hint(hint_text = 'благосостояние',
                      hint_title = '🔎 Нажмите, чтобы посмотреть ответ')
```


(@) Рынок совершенной конкуренции — рынок однородного товара с множеством продавцов и покупателей, на котором действия любого из них не влияют на уровень ____________ (**рыночный**) цены.

```{r}
checkdown::check_question(answer = 'рыночной', 
                          right = 'все верно!', 
                          wrong = 'к сожалению нет, попробуйте еще раз...',
                          button_label = 'проверить')
checkdown::check_hint(hint_text = 'рыночной',
                      hint_title = '🔎 Нажмите, чтобы посмотреть ответ')
```


(@) Например, экономический спад в промышленно развитых странах может катастрофически повлиять на уровень ____________ (**цена**) на сырье, а значит, и на доходы менее развитых стран.

```{r}
checkdown::check_question(answer = 'цен', 
                          right = 'все верно!', 
                          wrong = 'к сожалению нет, попробуйте еще раз...',
                          button_label = 'проверить')
checkdown::check_hint(hint_text = 'цен',
                      hint_title = '🔎 Нажмите, чтобы посмотреть ответ')
```


(@) Факторы, которые влияют на ____________ (**спрос**) со стороны многих потребителей, также имеют влияние на рыночный спрос.

```{r}
checkdown::check_question(answer = 'спрос', 
                          right = 'все верно!', 
                          wrong = 'к сожалению нет, попробуйте еще раз...',
                          button_label = 'проверить')
checkdown::check_hint(hint_text = 'спрос',
                      hint_title = '🔎 Нажмите, чтобы посмотреть ответ')
```


(@) Систематизация позволяет выделять и точечно обращаться к проблемам развития институтов, а также к факторам влияющим на ____________ (**данные**) институты.

```{r}
checkdown::check_question(answer = 'данные', 
                          right = 'все верно!', 
                          wrong = 'к сожалению нет, попробуйте еще раз...',
                          button_label = 'проверить')
checkdown::check_hint(hint_text = 'данные',
                      hint_title = '🔎 Нажмите, чтобы посмотреть ответ')
```


(@) Еще одной проблемой, не имеющей однозначного решения среди экономистов, является установление связи между понятием «экономическая модель» и «экономическая теория», что также влияет на ____________ (**определение**) статуса экономической модели в экономике.

```{r}
checkdown::check_question(answer = 'определение', 
                          right = 'все верно!', 
                          wrong = 'к сожалению нет, попробуйте еще раз...',
                          button_label = 'проверить')
checkdown::check_hint(hint_text = 'определение',
                      hint_title = '🔎 Нажмите, чтобы посмотреть ответ')
```


(@) Как политика фискальной экспансии в США влияет на ____________ (**экономика**) стран, которые являются нашими основными торговыми партнерами?

```{r}
checkdown::check_question(answer = 'экономику', 
                          right = 'все верно!', 
                          wrong = 'к сожалению нет, попробуйте еще раз...',
                          button_label = 'проверить')
checkdown::check_hint(hint_text = 'экономику',
                      hint_title = '🔎 Нажмите, чтобы посмотреть ответ')
```


(@) Полярной противоположностью случаю горизонтальной кривой ГМ, который предполагает, что кредитно-денежная политика не может повлиять на уровень ____________ (**доход**), является случай вертикальной кривой ГМ. Кривая ГМ имеет вид вертикали, когда спрос на деньги совершенно нечувствителен к уровню ставки процента.

```{r}
checkdown::check_question(answer = 'дохода', 
                          right = 'все верно!', 
                          wrong = 'к сожалению нет, попробуйте еще раз...',
                          button_label = 'проверить')
checkdown::check_hint(hint_text = 'дохода',
                      hint_title = '🔎 Нажмите, чтобы посмотреть ответ')
```


(@) Что понимается под инвестиционным рынком и как качество этого рынка влияет на ____________ (**выбор**) инвестиционных активов?

```{r}
checkdown::check_question(answer = 'выбор', 
                          right = 'все верно!', 
                          wrong = 'к сожалению нет, попробуйте еще раз...',
                          button_label = 'проверить')
checkdown::check_hint(hint_text = 'выбор',
                      hint_title = '🔎 Нажмите, чтобы посмотреть ответ')
```


(@) В итоге ни один фермер и ни один покупатель не могут существенным образом повлиять на ____________ (**цена**) пшеницы.

```{r}
checkdown::check_question(answer = 'цену', 
                          right = 'все верно!', 
                          wrong = 'к сожалению нет, попробуйте еще раз...',
                          button_label = 'проверить')
checkdown::check_hint(hint_text = 'цену',
                      hint_title = '🔎 Нажмите, чтобы посмотреть ответ')
```


(@) В отличие от отрасли с неизменными затратами, в которой рост выпуска не влияет на цены ____________ (**продукция**) в длительном периоде, в отрасли с возрастающими затратами рост объема выпуска сопровождается повышением цен продукции.

```{r}
checkdown::check_question(answer = 'продукции', 
                          right = 'все верно!', 
                          wrong = 'к сожалению нет, попробуйте еще раз...',
                          button_label = 'проверить')
checkdown::check_hint(hint_text = 'продукции',
                      hint_title = '🔎 Нажмите, чтобы посмотреть ответ')
```


(@) Предполагается, что выбор той или иной политики способен существенно повлиять на ____________ (**уровень**) безработицы.

```{r}
checkdown::check_question(answer = 'уровень', 
                          right = 'все верно!', 
                          wrong = 'к сожалению нет, попробуйте еще раз...',
                          button_label = 'проверить')
checkdown::check_hint(hint_text = 'уровень',
                      hint_title = '🔎 Нажмите, чтобы посмотреть ответ')
```


(@) В России каждое последующее поколение обладает худшим потенциалом здоровья, чем предыдущее, причем болезни и нездоровье интенсивно перемещаются в сторону детства. Предстоящее вступление в репродуктивный период относительно малочисленных поколений 1990-х годов рождения с худшим здоровьем может негативно повлиять на ____________ (**рождаемость**).

```{r}
checkdown::check_question(answer = 'рождаемость', 
                          right = 'все верно!', 
                          wrong = 'к сожалению нет, попробуйте еще раз...',
                          button_label = 'проверить')
checkdown::check_hint(hint_text = 'рождаемость',
                      hint_title = '🔎 Нажмите, чтобы посмотреть ответ')
```


(@) То есть внешние стимулы в достаточной мере влияют на формирование ____________ (**устойчивый**) мотивации к фандрейзинговой деятельности, а значит, внутренняя среда УСО в целом благоприятна для формирования мотивации фандрейзера.

```{r}
checkdown::check_question(answer = 'устойчивой', 
                          right = 'все верно!', 
                          wrong = 'к сожалению нет, попробуйте еще раз...',
                          button_label = 'проверить')
checkdown::check_hint(hint_text = 'устойчивой',
                      hint_title = '🔎 Нажмите, чтобы посмотреть ответ')
```


(@) Не соперничество в установлении цены, а отсутствие возможности влиять на ____________ (**цена**) является ключевым моментом в современной трактовке понятия конкуренции.

```{r}
checkdown::check_question(answer = 'цену', 
                          right = 'все верно!', 
                          wrong = 'к сожалению нет, попробуйте еще раз...',
                          button_label = 'проверить')
checkdown::check_hint(hint_text = 'цену',
                      hint_title = '🔎 Нажмите, чтобы посмотреть ответ')
```


(@) Также О. Демидовой и М. Синьорелли было показано, что выделенные факторы по-разному влияют на уровень ____________ (**молодежный**) безработицы в западных и восточных регионах РФ.

```{r}
checkdown::check_question(answer = 'молодежной', 
                          right = 'все верно!', 
                          wrong = 'к сожалению нет, попробуйте еще раз...',
                          button_label = 'проверить')
checkdown::check_hint(hint_text = 'молодежной',
                      hint_title = '🔎 Нажмите, чтобы посмотреть ответ')
```


(@) Развитие экономики знаний: роль инновационных проектов в программе реиндустриализации региона мер, введение Западом санкций против России существенно влияет на ____________ (**трансфер**) технологий и возможности импорта и экспорта продукции.

```{r}
checkdown::check_question(answer = 'трансфер', 
                          right = 'все верно!', 
                          wrong = 'к сожалению нет, попробуйте еще раз...',
                          button_label = 'проверить')
checkdown::check_hint(hint_text = 'трансфер',
                      hint_title = '🔎 Нажмите, чтобы посмотреть ответ')
```


(@) Расходы на НИОКР на душу населения, как и следовало ожидать, положительно влияют на совокупную факторную производительность. Но это нельзя сказать про индекс бюджетных расходов (наблюдается обратная связь): повышение бюджетных расходов негативно влияет на ____________ ____________ (**совокупный, факторный**) производительность при контроле других социально-экономических характеристик.

```{r}
checkdown::check_question(answer = 'совокупную факторную', 
                          right = 'все верно!', 
                          wrong = 'к сожалению нет, попробуйте еще раз...',
                          button_label = 'проверить')
checkdown::check_hint(hint_text = 'совокупную факторную',
                      hint_title = '🔎 Нажмите, чтобы посмотреть ответ')
```


(@) Так что в конце концов увеличение экспорта (или бюджетная экспансия) никак не повлияет ____________ ____________ (**на, объем**) выпуска.

```{r}
checkdown::check_question(answer = 'на объем', 
                          right = 'все верно!', 
                          wrong = 'к сожалению нет, попробуйте еще раз...',
                          button_label = 'проверить')
checkdown::check_hint(hint_text = 'на объем',
                      hint_title = '🔎 Нажмите, чтобы посмотреть ответ')
```

