
(@) Предприятия несут социальную ответственность перед населением региона не только ____________ (в денежной форме) (непосредственно через выплату заработной платы работникам и всему населению — опосредованно, через налоговый механизм), но также и в безденежной форме через предоставление населению социальных услуг.

```{r}
#| results: asis
check_question(answer = 'в денежной форме', 
               right = 'все верно!', 
               wrong = 'к сожалению нет, попробуйте еще раз...')
```


(@) Мы рассматривали воздействие увеличения темпа роста ____________ (денежная масса) на ставки процента и инфляцию.

```{r}
#| results: asis
check_question(answer = 'денежной массы', 
               right = 'все верно!', 
               wrong = 'к сожалению нет, попробуйте еще раз...')
```


(@) Мы разобрались, как фирмы оценивают будущие ____________ (денежные потоки) и решают, исходя из полученных цифр, стоит ли им инвестировать в долгосрочные капитальные активы.

```{r}
#| results: asis
check_question(answer = 'денежные потоки', 
               right = 'все верно!', 
               wrong = 'к сожалению нет, попробуйте еще раз...')
```


(@) Рост цен на сырье может вызывать падение премии за риск для российской экономики, что, в свою очередь, приводит к падению ставки ____________ (денежный рынок) и некоторому укреплению российской валюты.

```{r}
#| results: asis
check_question(answer = 'денежного рынка', 
               right = 'все верно!', 
               wrong = 'к сожалению нет, попробуйте еще раз...')
```


(@) Основным инструментом для достижения цели по инфляции является ключевая ставка, которая оказывает влияние на формирование ставок ____________ (денежный рынок), что передается в динамику процентных ставок по кредитам и депозитам и других финансовых показателей.

```{r}
#| results: asis
check_question(answer = 'денежного рынка', 
               right = 'все верно!', 
               wrong = 'к сожалению нет, попробуйте еще раз...')
```


(@) Для предотвращения экономического кризиса необходимо снизить темпы роста ____________ (денежная масса) до 3–4% в год; уменьшить размеры государственного сектора и сократить госрасходы, в том числе и на социальные нужды.

```{r}
#| results: asis
check_question(answer = 'денежной массы', 
               right = 'все верно!', 
               wrong = 'к сожалению нет, попробуйте еще раз...')
```


(@) В долгосрочной перспективе устойчивое изменение темпов роста ____________ (денежная масса) ведет к изменению роста инфляции и номинальной процентной ставки в том же направлении и на ту же величину.

```{r}
#| results: asis
check_question(answer = 'денежной массы', 
               right = 'все верно!', 
               wrong = 'к сожалению нет, попробуйте еще раз...')
```


(@) Поддержание низкого и стабильного темпа роста ____________ (денежная масса) должно привести к низкой инфляции, стабильному объему выпуска и росту занятости.

```{r}
#| results: asis
check_question(answer = 'денежной массы', 
               right = 'все верно!', 
               wrong = 'к сожалению нет, попробуйте еще раз...')
```


(@) В основе такого результата лежат корректировки на рынке труда: как фирмы, так и рабочие знали, что ____________ (денежная масса) и совокупный спрос возрастут, и соответственно номинальная заработная плата повысится в той же пропорции.

```{r}
#| results: asis
check_question(answer = 'денежная масса', 
               right = 'все верно!', 
               wrong = 'к сожалению нет, попробуйте еще раз...')
```


(@) От краткосрочной перспективы мы переходим к условно наиболее долгосрочной перспективе, в которой скорость роста ____________ (денежная масса) является и будет являться постоянной.

```{r}
#| results: asis
check_question(answer = 'денежной массы', 
               right = 'все верно!', 
               wrong = 'к сожалению нет, попробуйте еще раз...')
```


(@) Если потоки ____________ (денежные средства) выражаются в реальных показателях, то ставка дисконта также должна быть выражена через реальные показатели.

```{r}
#| results: asis
check_question(answer = 'денежных средств', 
               right = 'все верно!', 
               wrong = 'к сожалению нет, попробуйте еще раз...')
```


(@) К глобальным каналам относится валютный канал ____________ (денежная трансмиссия).

```{r}
#| results: asis
check_question(answer = 'денежной трансмиссии', 
               right = 'все верно!', 
               wrong = 'к сожалению нет, попробуйте еще раз...')
```


(@) Имущественная обеспеченность, в частности обеспеченность собственными автомобилями и жильем, отражает долгосрочное вложение денежных ____________ (средство) и, как следствие, уровень реальных доходов населения.

```{r}
#| results: asis
check_question(answer = 'средств', 
               right = 'все верно!', 
               wrong = 'к сожалению нет, попробуйте еще раз...')
```


(@) Валютный канал ____________ (денежный) трансмиссии в России характеризуется двумя ключевыми этапами.

```{r}
#| results: asis
check_question(answer = 'денежной', 
               right = 'все верно!', 
               wrong = 'к сожалению нет, попробуйте еще раз...')
```


(@) Отрицательный денежный поток в данном случае означает, что происходит отток ____________ (денежные средства) из компании «Томскнефть» с использованием действующих механизмов корпоративного управления - в основном за счет выплачиваемых акционерам дивидендов, сумма которых в последние три года сопоставима с общим объемом инвестиций за этот же период.

```{r}
#| results: asis
check_question(answer = 'денежных средств', 
               right = 'все верно!', 
               wrong = 'к сожалению нет, попробуйте еще раз...')
```


(@) Для дисконтирования ____________ (денежные потоки) по инвестиционным проектам в электроэнергетике, как правило, используется процентная ставка в размере 10%

```{r}
#| results: asis
check_question(answer = 'денежных потоков', 
               right = 'все верно!', 
               wrong = 'к сожалению нет, попробуйте еще раз...')
```


(@) Кривая LM отражает спрос на запасы ____________ (денежные средства) и предложение денег.

```{r}
#| results: asis
check_question(answer = 'денежных средств', 
               right = 'все верно!', 
               wrong = 'к сожалению нет, попробуйте еще раз...')
```


(@) Если предельные издержки на приобретение фактора больше, чем его предельный продукт в денежной ____________ (форма), для максимизации прибыли фирме следует уменьшить количество данного фактора.

```{r}
#| results: asis
check_question(answer = 'форме', 
               right = 'все верно!', 
               wrong = 'к сожалению нет, попробуйте еще раз...')
```


(@) Увеличение реальной ____________ (денежная масса) вызывает сдвиг кривой LM вниз и вправо, из положения LM1 в положение LM2.

```{r}
#| results: asis
check_question(answer = 'денежной массы', 
               right = 'все верно!', 
               wrong = 'к сожалению нет, попробуйте еще раз...')
```


(@) Речь идет о целесообразности вложения ____________ (денежные средства) в те или иные активы и их соотношении.

```{r}
#| results: asis
check_question(answer = 'денежных средств', 
               right = 'все верно!', 
               wrong = 'к сожалению нет, попробуйте еще раз...')
```


(@) Изучение условий равновесия на ____________ (денежный рынок) позволяет получить равновесную ставку процента (цена денег) и равновесную величину денежной массы. Изменения на денежном рынке прямо связаны с состоянием рынка товаров и услуг.

```{r}
#| results: asis
check_question(answer = 'денежном рынке', 
               right = 'все верно!', 
               wrong = 'к сожалению нет, попробуйте еще раз...')
```


(@) Инфляция и реальные запасы ____________ (денежные средства) в Германии в период между I И II мировыми войнами. На данном графике показана динамика инфляции и запасов денежных средств в реальном выражении у населения Германии.

```{r}
#| results: asis
check_question(answer = 'денежных средств', 
               right = 'все верно!', 
               wrong = 'к сожалению нет, попробуйте еще раз...')
```


(@) В нормальной ситуации, когда деятельность компании экономически целесообразна, ожидаемые процентные платежи как для прогнозного, так и для будущего периодов не превышают свободного ____________ (денежные потоки) на фирму.

```{r}
#| results: asis
check_question(answer = 'денежного потока', 
               right = 'все верно!', 
               wrong = 'к сожалению нет, попробуйте еще раз...')
```


(@) Обратимся к спросу на запасы ____________ (денежные средства) в реальном выражении. Люди держат на руках деньги, потому что деньги являются "ликвидным" активом.

```{r}
#| results: asis
check_question(answer = 'денежных средств', 
               right = 'все верно!', 
               wrong = 'к сожалению нет, попробуйте еще раз...')
```


(@) ные для бюджета области налоговые последствия распространения «вертикального» управления. Во-первых, это полная централизация поступлений от НДПИ с углеводородного сырья в федеральный бюджет, которая привела к резкому снижению доходной части бюджетов регионов, специализирующихся на добыче нефти и газа. Во-вторых, это снижение поступлений от налога на прибыль и налога на имущество организаций за счет искусственного занижения налоговой базы при использовании перечисленных выше схем корпоративного управления. Самым главным последствием реализации сложившейся системы управления региональными активами можно считать то, что все большая часть эффектов от деятельности предприятий уходит за пределы региона. Другими словами, уровень локализации этих эффектов снижается. О последствиях экономических потерь, возникающих в результате внедрения «централизованной» модели, можно судить на примере денежных потоков ОАО «Томскнефть ВНК» в 2009-2011 гг. (табл. 2). Отрицательный ____________ (денежные потоки) в данном случае означает, что происходит отток денежных средств из «Томскнефти» с использованием действующих механизмов корпоративного управления - в основном за счет выплачиваемых акционерам дивидендов, сумма которых в последние три года сопоставима с общим объемом инвестиций за этот же период. Средства, изымаемые из оборота, в данном случае не компенсируются дополнительным внешним финансированием, что су- Таблица2 Основные .денежные потоки ОАО «Томскнефть» в 2009-2011 гг., млн руб.

```{r}
#| results: asis
check_question(answer = 'денежный поток', 
               right = 'все верно!', 
               wrong = 'к сожалению нет, попробуйте еще раз...')
```


(@) В целом по РФ реальные денежные доходы населения по сравнению с предыдущим годом снизились на 1,3%. Однако это меньше, чем за аналогичный период 2016 г., когда падение реальных ____________ (денежные доходы) было на уровне 5,6%.

```{r}
#| results: asis
check_question(answer = 'денежных доходов', 
               right = 'все верно!', 
               wrong = 'к сожалению нет, попробуйте еще раз...')
```


(@) Нейтральность денег означает, что номинальная ____________ (денежная масса), цены и валютный курс возрастают в одной и той же пропорции, так что реальная денежная масса и относительные цены не изменяются.

```{r}
#| results: asis
check_question(answer = 'денежная масса', 
               right = 'все верно!', 
               wrong = 'к сожалению нет, попробуйте еще раз...')
```


(@) В точке Е” и номинальная денежная масса, и уровень цен изменились в одной и той же пропорции, оставив реальную ____________ (денежная масса) и, следовательно, ставку процента и совокупный спрос неизменными.

```{r}
#| results: asis
check_question(answer = 'денежную массу', 
               right = 'все верно!', 
               wrong = 'к сожалению нет, попробуйте еще раз...')
```


(@) Наоборот, если безработица упадет ниже 5%, то темп прироста ____________ (денежная масса) может стать ниже 4%.

```{r}
#| results: asis
check_question(answer = 'денежной массы', 
               right = 'все верно!', 
               wrong = 'к сожалению нет, попробуйте еще раз...')
```


(@) Таким образом, на основании данных п. 3.1.1 – 3.1.6 диссертации получено несколько выводов о трансформации роли валютного канала ____________ (денежная трансмиссия) в новейшей истории России (таблица 31). В течение всего периода прослеживается либерализация режима валютного курса: от неконвертируемой денежной единицы с 1992 г., узкого

```{r}
#| results: asis
check_question(answer = 'денежной трансмиссии', 
               right = 'все верно!', 
               wrong = 'к сожалению нет, попробуйте еще раз...')
```


(@) Улучшение экономической ситуации в крае в 1999 г. способствовало повышению ____________ (денежные доходы) населения.

```{r}
#| results: asis
check_question(answer = 'денежных доходов', 
               right = 'все верно!', 
               wrong = 'к сожалению нет, попробуйте еще раз...')
```


(@) Объемы ВРП прямо зависят от величины освоенных в регионе инвестиций и ____________ (денежные доходы) населения.

```{r}
#| results: asis
check_question(answer = 'денежных доходов', 
               right = 'все верно!', 
               wrong = 'к сожалению нет, попробуйте еще раз...')
```


(@) Поэтому Милтон Фридмен и Анна Шварц доказывали, что за глубину депрессии ответственной была ФРС: она не была напрямую ответственна за снижение номинальной ____________ (денежная масса), но она должна была принять меры, чтобы перекрыть снижение денежного мультипликатора расширением денежной базы в намного большей степени, чем она это сделала.

```{r}
#| results: asis
check_question(answer = 'денежной массы', 
               right = 'все верно!', 
               wrong = 'к сожалению нет, попробуйте еще раз...')
```


(@) Чтобы уравновесить рынок запасов ____________ (денежные средства) в реальном выражении, ставка процента должна возрасти с г± до г2.

```{r}
#| results: asis
check_question(answer = 'денежных средств', 
               right = 'все верно!', 
               wrong = 'к сожалению нет, попробуйте еще раз...')
```


(@) В краткосрочном периоде увеличение номинальной ____________ (денежная масса) ведет к сдвигу кривой LM вниз до LM ′.

```{r}
#| results: asis
check_question(answer = 'денежной массы', 
               right = 'все верно!', 
               wrong = 'к сожалению нет, попробуйте еще раз...')
```


(@) Рост национального дохода ведет к росту спроса на реальные запасы ____________ (денежные средства) точно так же, как он приводит к росту спроса на автомобили.

```{r}
#| results: asis
check_question(answer = 'денежных средств', 
               right = 'все верно!', 
               wrong = 'к сожалению нет, попробуйте еще раз...')
```


(@) К положительным сдвигам можно отнести более высокие по сравнению с прожиточным минимумом темпы прироста среднедушевых ____________ (денежные доходы) населения, что в условиях низкого уровня инфляции должно обеспечить рост реальных денежных доходов населения.

```{r}
#| results: asis
check_question(answer = 'денежных доходов', 
               right = 'все верно!', 
               wrong = 'к сожалению нет, попробуйте еще раз...')
```


(@) Теперь рассмотрим равновесие ____________ (денежный рынок).

```{r}
#| results: asis
check_question(answer = 'денежного рынка', 
               right = 'все верно!', 
               wrong = 'к сожалению нет, попробуйте еще раз...')
```


(@) Целями вложения ____________ (денежные средства) в ценные бумаги являются: получение дохода, сохранность капитала и его рост, а также расширение сферы влияния, получение доступа к ценным

```{r}
#| results: asis
check_question(answer = 'денежных средств', 
               right = 'все верно!', 
               wrong = 'к сожалению нет, попробуйте еще раз...')
```


(@) Термин real money balances на русский язык обычно переводится как реальные денежные остатки. Мы используем другой вариант перевода - запасы ____________ (денежные средства) в реальном выражении, ибо под "остатками" в нашей экономической литературе чаще всего подразумевают остаток средств на счете в банке.

```{r}
#| results: asis
check_question(answer = 'денежных средств', 
               right = 'все верно!', 
               wrong = 'к сожалению нет, попробуйте еще раз...')
```


(@) Термин real money balances на русский язык обычно переводится как реальные денежные остатки. Мы используем другой вариант перевода - запасы ____________ (денежные средства) в реальном выражении, ибо под "остатками" в нашей экономической литературе чаще всего подразумевают остаток средств на счете в банке. Поэтому употребление термина денежные

```{r}
#| results: asis
check_question(answer = 'денежных средств', 
               right = 'все верно!', 
               wrong = 'к сожалению нет, попробуйте еще раз...')
```


(@) Напомним, что, если спрос на деньги настолько нестабилен, что кривая LM случайным образом двигается туда и сюда, изменение ____________ (денежная масса) с целью сохранения постоянных процентных ставок ведет к более стабильному совокупному спросу.

```{r}
#| results: asis
check_question(answer = 'денежной массы', 
               right = 'все верно!', 
               wrong = 'к сожалению нет, попробуйте еще раз...')
```


(@) Какой темп роста номинальной ____________ (денежная масса) ведет к наибольшему сеньоражу и сколько сеньоража он создает? Это вопросы, которые Филипп Кейган задавал в классической статье о гиперинфляциях, написанной в 1956 г.

```{r}
#| results: asis
check_question(answer = 'денежной массы', 
               right = 'все верно!', 
               wrong = 'к сожалению нет, попробуйте еще раз...')
```


(@) Ситуация усугубляется тем, что начиная с 2014 г. отмечается падение реальных ____________ (денежные доходы) населения.

```{r}
#| results: asis
check_question(answer = 'денежных доходов', 
               right = 'все верно!', 
               wrong = 'к сожалению нет, попробуйте еще раз...')
```


(@) Кредитно-денежная политика при фиксированном валютном курсе оказывается неэффективной, поскольку попытки изменить величину ____________ (денежная масса) нейтрализуются необходимыми интервенциями на валютном рынке.

```{r}
#| results: asis
check_question(answer = 'денежной массы', 
               right = 'все верно!', 
               wrong = 'к сожалению нет, попробуйте еще раз...')
```


(@) Потоки ____________ (денежные средства) поступают в последний день периода.

```{r}
#| results: asis
check_question(answer = 'денежных средств', 
               right = 'все верно!', 
               wrong = 'к сожалению нет, попробуйте еще раз...')
```


(@) В этот же период произошло снижение реальных ____________ (денежные доходы) населения российского Дальнего Востока и реальной начисленной заработной платы.

```{r}
#| results: asis
check_question(answer = 'денежных доходов', 
               right = 'все верно!', 
               wrong = 'к сожалению нет, попробуйте еще раз...')
```


(@) Изменение скорости роста ____________ (денежная масса) сместит кривую совокупного спроса.

```{r}
#| results: asis
check_question(answer = 'денежной массы', 
               right = 'все верно!', 
               wrong = 'к сожалению нет, попробуйте еще раз...')
```


(@) Величина номинальной ____________ (денежная масса) сезонно проциклична.

```{r}
#| results: asis
check_question(answer = 'денежной массы', 
               right = 'все верно!', 
               wrong = 'к сожалению нет, попробуйте еще раз...')
```


(@) Нужно достигать жестких целей по инфляции в краткосрочном периоде путем снижения темпов прироста ____________ (денежный) массы.

```{r}
#| results: asis
check_question(answer = 'денежной', 
               right = 'все верно!', 
               wrong = 'к сожалению нет, попробуйте еще раз...')
```


(@) Достижение целевого уровня темпа роста ____________ (денежная масса) считается наиболее важной задачей центрального банка.

```{r}
#| results: asis
check_question(answer = 'денежной массы', 
               right = 'все верно!', 
               wrong = 'к сожалению нет, попробуйте еще раз...')
```


(@) генерируемые потоки наличных ____________ (денежные средства) в сфере услуг пассажирских автотранспортных перевозок сложно отследить.

```{r}
#| results: asis
check_question(answer = 'денежных средств', 
               right = 'все верно!', 
               wrong = 'к сожалению нет, попробуйте еще раз...')
```


(@) Чему будет равен общий прирост ____________ (денежная масса) в стране, если при обязательной резервной норме 10% первоначальное увеличение депозитов составило 200 млн. долл.?

```{r}
#| results: asis
check_question(answer = 'денежной массы', 
               right = 'все верно!', 
               wrong = 'к сожалению нет, попробуйте еще раз...')
```


(@) Для растущей компании типична ситуация, когда свободный ____________ (денежные потоки) в течение ряда лет имеет отрицательное значение. С точки зрения собственника, это означает отрицательную текущую доходность.

```{r}
#| results: asis
check_question(answer = 'денежный поток', 
               right = 'все верно!', 
               wrong = 'к сожалению нет, попробуйте еще раз...')
```


(@) Рассмотрим взаимные фонды ____________ (денежный рынок) (money market mutual funds, MMMFs), которые стали популярными в конце 1970х гг.

```{r}
#| results: asis
check_question(answer = 'денежного рынка', 
               right = 'все верно!', 
               wrong = 'к сожалению нет, попробуйте еще раз...')
```


(@) Если фактический темп инфляции ниже оптимального, то увеличение ____________ (денежная масса) приведет к росту сеньоража. При повышении темпов инфляции следствием подобной политики будет увеличение инфляции и снижение реального сеньоража.

```{r}
#| results: asis
check_question(answer = 'денежной массы', 
               right = 'все верно!', 
               wrong = 'к сожалению нет, попробуйте еще раз...')
```


(@) В 2020 году реальные располагаемые ____________ (денежные доходы) населения уменьшились на 2,4% по сравнению с 2019 годом.

```{r}
#| results: asis
check_question(answer = 'денежные доходы', 
               right = 'все верно!', 
               wrong = 'к сожалению нет, попробуйте еще раз...')
```


(@) Кредитная система служит мощным фактором концентрации и централизации капитала, способствующим быстрой мобилизации свободных ____________ (денежные средства) и их использованию в экономике.

```{r}
#| results: asis
check_question(answer = 'денежных средств', 
               right = 'все верно!', 
               wrong = 'к сожалению нет, попробуйте еще раз...')
```


(@) Темп роста номинальной ____________ (денежная масса) должен быть таким, чтобы совокупный спрос и соответственно ВВП росли нормальным темпом.

```{r}
#| results: asis
check_question(answer = 'денежной массы', 
               right = 'все верно!', 
               wrong = 'к сожалению нет, попробуйте еще раз...')
```


(@) Увеличение темпа роста ____________ (денежная масса) смещает кривую совокупного спроса вверх, увеличивая инфляцию и выпуск. Эти измеиения, в свою очередь, вызывают сдвиг вверх кривых предложения и спроса в следующем периоде, что повышает темп инфляции.

```{r}
#| results: asis
check_question(answer = 'денежной массы', 
               right = 'все верно!', 
               wrong = 'к сожалению нет, попробуйте еще раз...')
```


(@) Первоначально более высокий рост номинальной ____________ (денежная масса) ведет к росту ВВП.

```{r}
#| results: asis
check_question(answer = 'денежной массы', 
               right = 'все верно!', 
               wrong = 'к сожалению нет, попробуйте еще раз...')
```


(@) В краткосрочной перспективе изменения скорости роста ____________ (денежная масса) воздействуют как на уровень выпуска, так и на инфляцию.

```{r}
#| results: asis
check_question(answer = 'денежной массы', 
               right = 'все верно!', 
               wrong = 'к сожалению нет, попробуйте еще раз...')
```


(@) Изменение ____________ (денежная масса) в краткосрочном периоде повлияет на реальные переменные, например выпуск, еще до того, как цены получат шанс приспособиться.

```{r}
#| results: asis
check_question(answer = 'денежной массы', 
               right = 'все верно!', 
               wrong = 'к сожалению нет, попробуйте еще раз...')
```


(@) Более высокий темп роста ____________ (денежная масса) приводит к более низкой номинальной ставке процента в краткосрочной перспективе и к более высокой номинальной ставке процента в среднесрочной перспективе.

```{r}
#| results: asis
check_question(answer = 'денежной массы', 
               right = 'все верно!', 
               wrong = 'к сожалению нет, попробуйте еще раз...')
```


(@) По официальным данным, реальные располагаемые ____________ (денежные доходы) населения области сократились за 2009 г. на 8,4%.

```{r}
#| results: asis
check_question(answer = 'денежные доходы', 
               right = 'все верно!', 
               wrong = 'к сожалению нет, попробуйте еще раз...')
```


(@) Такой прирост ____________ (денежная масса) вызывает деловую активность в экономике, а выше этого уровня возникает инфляция.

```{r}
#| results: asis
check_question(answer = 'денежной массы', 
               right = 'все верно!', 
               wrong = 'к сожалению нет, попробуйте еще раз...')
```


(@) Рост душевых ____________ (денежные доходы) населения и пенсий и пособий будет несколько опережать рост заработной платы.

```{r}
#| results: asis
check_question(answer = 'денежных доходов', 
               right = 'все верно!', 
               wrong = 'к сожалению нет, попробуйте еще раз...')
```


(@) Кривая LM сдвигается вверх: при данном уровне ВВП уменьшение реальной ____________ (денежная масса) ведет к росту ставки.

```{r}
#| results: asis
check_question(answer = 'денежной массы', 
               right = 'все верно!', 
               wrong = 'к сожалению нет, попробуйте еще раз...')
```


(@) С другой стороны, если иностранные инвесторы утратят доверие к экономической или политической стабильности, быстрый увод принадлежащих иностранцам ____________ (денежные средства) из страны может привести к болезненному периоду.

```{r}
#| results: asis
check_question(answer = 'денежных средств', 
               right = 'все верно!', 
               wrong = 'к сожалению нет, попробуйте еще раз...')
```


(@) За 2013 г. выездной туризм вырос количественно на 24% и ____________ (в денежном выражении) - на 18%.

```{r}
#| results: asis
check_question(answer = 'в денежном выражении', 
               right = 'все верно!', 
               wrong = 'к сожалению нет, попробуйте еще раз...')
```


(@) Видимое различие уровня инфляции отражается в возможностях выбора режима валютного курса странами, а также роли валютного канала ____________ (денежная трансмиссия) в них.

```{r}
#| results: asis
check_question(answer = 'денежной трансмиссии', 
               right = 'все верно!', 
               wrong = 'к сожалению нет, попробуйте еще раз...')
```


(@) Накопленный объем данных позволяет проанализировать изменение работы валютного канала ____________ (денежный) трансмиссии в России после перехода к режиму инфляционного таргетирования.

```{r}
#| results: asis
check_question(answer = 'денежной', 
               right = 'все верно!', 
               wrong = 'к сожалению нет, попробуйте еще раз...')
```


(@) В 2010 г. возобновилась многолетняя тенденция роста реальных ____________ (денежные доходы) населения Алтайского края.

```{r}
#| results: asis
check_question(answer = 'денежных доходов', 
               right = 'все верно!', 
               wrong = 'к сожалению нет, попробуйте еще раз...')
```


(@) Изучение условий равновесия на денежном рынке позволяет получить равновесную ставку процента (цена денег) и равновесную величину ____________ (денежная масса). Изменения на денежном рынке прямо связаны с состоянием рынка товаров и услуг. Рынок ресурсов в макроэкономических моделях представлен рынком труда и рынком капитала.

```{r}
#| results: asis
check_question(answer = 'денежной массы', 
               right = 'все верно!', 
               wrong = 'к сожалению нет, попробуйте еще раз...')
```


(@) Валютный канал ____________ (денежная трансмиссия) носит глобальный характер и подвержен эффектам прямой и обратной связи со стороны внешнего мира. Особенное значение это имеет для стран с формирующимся рынком.

```{r}
#| results: asis
check_question(answer = 'денежной трансмиссии', 
               right = 'все верно!', 
               wrong = 'к сожалению нет, попробуйте еще раз...')
```


(@) Стерилизованные валютные интервенции можно использовать на регулярной основе в режиме таргетирования инфляции, если центральный банк использует их только для нормализации работы валютного канала ____________ (денежная трансмиссия).

```{r}
#| results: asis
check_question(answer = 'денежной трансмиссии', 
               right = 'все верно!', 
               wrong = 'к сожалению нет, попробуйте еще раз...')
```


(@) Величина взаимных фондов ____________ (денежный рынок) возросла с нуля в ноябре 1982 г. до 320 млрд дол. в марте 1983 г.

```{r}
#| results: asis
check_question(answer = 'денежного рынка', 
               right = 'все верно!', 
               wrong = 'к сожалению нет, попробуйте еще раз...')
```


(@) Указано распределение городского и сельского населения по величине среднедушевых ____________ (денежные доходы) и располагаемых ресурсов в месяц.

```{r}
#| results: asis
check_question(answer = 'денежных доходов', 
               right = 'все верно!', 
               wrong = 'к сожалению нет, попробуйте еще раз...')
```


(@) Если деньги нейтральны, рост или сокращение ____________ (денежная масса) изменяет уровень цен в той же пропорции, но не оказывает никакого влияния на реальные переменные, такие как выпуск, занятость или реальная ставка процента.

```{r}
#| results: asis
check_question(answer = 'денежной массы', 
               right = 'все верно!', 
               wrong = 'к сожалению нет, попробуйте еще раз...')
```


(@) Рост номинальной ____________ (денежная масса) увеличивает реальную денежную массу при каждом уровне цен. На рынке активов ставка процента уменьшается, вынуждая людей держать более высокий уровень реальных балансов.

```{r}
#| results: asis
check_question(answer = 'денежной массы', 
               right = 'все верно!', 
               wrong = 'к сожалению нет, попробуйте еще раз...')
```


(@) Предположим, что неожиданный рост ____________ (денежная масса) увеличивает совокупный спрос и поднимает цены выше ожидаемого уровня.

```{r}
#| results: asis
check_question(answer = 'денежной массы', 
               right = 'все верно!', 
               wrong = 'к сожалению нет, попробуйте еще раз...')
```


(@) Влияние может быть как прямым (в виде валютной интервенции), так и косвенным (через регулирование объема ____________ (денежная масса) и процентных ставок).

```{r}
#| results: asis
check_question(answer = 'денежной массы', 
               right = 'все верно!', 
               wrong = 'к сожалению нет, попробуйте еще раз...')
```


(@) Мы получили первую группу результатов: первоначально более низкий темп роста номинальной ____________ (денежная масса) снижает темп роста ВВП и увеличивает безработицу. Увеличение безработицы ведет к снижению инфляции.

```{r}
#| results: asis
check_question(answer = 'денежной массы', 
               right = 'все верно!', 
               wrong = 'к сожалению нет, попробуйте еще раз...')
```


(@) Рост номинальной денежной массы увеличивает реальную ____________ (денежная масса) при каждом уровне цен.

```{r}
#| results: asis
check_question(answer = 'денежную массу', 
               right = 'все верно!', 
               wrong = 'к сожалению нет, попробуйте еще раз...')
```


(@) Мы объясним, каким образом изменения объема ____________ (денежная масса) воздействуют на процентные ставки, совокупный спрос и экономику в целом.

```{r}
#| results: asis
check_question(answer = 'денежной массы', 
               right = 'все верно!', 
               wrong = 'к сожалению нет, попробуйте еще раз...')
```


(@) Вызывающий доверие центральный банк — это такой банк, которому верит население; когда банк, обычно через своего председателя, оглашает свое намерение снизить темп роста ____________ (денежная масса) и инфляцию

```{r}
#| results: asis
check_question(answer = 'денежной массы', 
               right = 'все верно!', 
               wrong = 'к сожалению нет, попробуйте еще раз...')
```


(@) Именно чистый ____________ (денежные потоки) является основой оценки эффективности деятельности предприятия.

```{r}
#| results: asis
check_question(answer = 'денежный поток', 
               right = 'все верно!', 
               wrong = 'к сожалению нет, попробуйте еще раз...')
```


(@) Необходимо стремиться к сбалансированию бюджета и поддержанию темпов прироста ____________ (денежная масса) в обращении в соответствии с реальными возможностями увеличения производства.

```{r}
#| results: asis
check_question(answer = 'денежной массы', 
               right = 'все верно!', 
               wrong = 'к сожалению нет, попробуйте еще раз...')
```


(@) Индекс промышленного производства к 2000 г. составил по краю 53,6%, инвестиции в основной капитал — 91,8%, реальные ____________ (денежные доходы) — 96%, реальная заработная плата — 91%.

```{r}
#| results: asis
check_question(answer = 'денежные доходы', 
               right = 'все верно!', 
               wrong = 'к сожалению нет, попробуйте еще раз...')
```


(@) Есть стремление измерить ____________ (в денежной форме) дефицит рабочей силы.

```{r}
#| results: asis
check_question(answer = 'в денежной форме', 
               right = 'все верно!', 
               wrong = 'к сожалению нет, попробуйте еще раз...')
```


(@) Подумайте о последствиях связей между ростом ____________ (денежная масса) и ростом ВВП — со всеми этими вопросами центральный банк сталкивается, принимая решения о том, увеличить ли и на сколько предложение денег.

```{r}
#| results: asis
check_question(answer = 'денежной массы', 
               right = 'все верно!', 
               wrong = 'к сожалению нет, попробуйте еще раз...')
```


(@) Нужно достигать жестких целей по инфляции в краткосрочном периоде путем снижения темпов прироста ____________ (денежная масса).

```{r}
#| results: asis
check_question(answer = 'денежной массы', 
               right = 'все верно!', 
               wrong = 'к сожалению нет, попробуйте еще раз...')
```


(@) Какое воздействие окажет увеличение номинальной ____________ (денежная масса) на товарный рынок?

```{r}
#| results: asis
check_question(answer = 'денежной массы', 
               right = 'все верно!', 
               wrong = 'к сожалению нет, попробуйте еще раз...')
```


(@) Рост уровня цен меньше роста номинальной ____________ (денежная масса), реальное предложение денег растет, понижая реальные процентные ставки и увеличивая совокупное количество товаров.

```{r}
#| results: asis
check_question(answer = 'денежной массы', 
               right = 'все верно!', 
               wrong = 'к сожалению нет, попробуйте еще раз...')
```


(@) В некоторых теоретических работах валютный канал ____________ (денежная трансмиссия) определяется как канал международной торговли (international trade-based channel of transmission mechanism).

```{r}
#| results: asis
check_question(answer = 'денежной трансмиссии', 
               right = 'все верно!', 
               wrong = 'к сожалению нет, попробуйте еще раз...')
```


(@) После корректировки уровня цен на 10% увеличение номинальной ____________ (денежная масса) в итоге не оказало воздействия на объем производства или реальную процентную ставку.

```{r}
#| results: asis
check_question(answer = 'денежной массы', 
               right = 'все верно!', 
               wrong = 'к сожалению нет, попробуйте еще раз...')
```


(@) Со временем уровень цен повышается, что ведет к сокращению реальной ____________ (денежная масса) до тех пор, пока ВВП не вернется на свой естественный уровень.

```{r}
#| results: asis
check_question(answer = 'денежной массы', 
               right = 'все верно!', 
               wrong = 'к сожалению нет, попробуйте еще раз...')
```


(@) В открытой экономике валютный канал ____________ (денежная трансмиссия) закономерно является частью работы глобального механизма денежной трансмиссии и транслирует изменения, происходящие в мировой экономике, в национальную.

```{r}
#| results: asis
check_question(answer = 'денежной трансмиссии', 
               right = 'все верно!', 
               wrong = 'к сожалению нет, попробуйте еще раз...')
```


(@) Как мы увидим, изме­нение объема ____________ (денежная масса) приводит к сдвигу кривой совокупного спроса. Сейчас же просто помните о том, что каждая конкретная кривая совокупного спроса изображается для конкретно заданного количества денег.

```{r}
#| results: asis
check_question(answer = 'денежной массы', 
               right = 'все верно!', 
               wrong = 'к сожалению нет, попробуйте еще раз...')
```


(@) В 2020 году соотношение среднедушевых ____________ (денежные доходы) населения с величиной прожиточного минимума по области составило 2,3 раза (14 694,9 рубля), в 2019 году – 2,5 раза (15 274,7 рубля).

```{r}
#| results: asis
check_question(answer = 'денежных доходов', 
               right = 'все верно!', 
               wrong = 'к сожалению нет, попробуйте еще раз...')
```


(@) Во втором разделе отображено движение ____________ (денежные средства) в связи с инвестиционной деятельностью, и мы видим, что в течение 2021 г. корпорация GPC затратила 90 млн долл. на приобретение новых заводских.помещений и оборудования.

```{r}
#| results: asis
check_question(answer = 'денежных средств', 
               right = 'все верно!', 
               wrong = 'к сожалению нет, попробуйте еще раз...')
```


(@) Рост ____________ (денежная масса) вызывает рост инфляции, а последняя приводит к увеличению ставки процента.

```{r}
#| results: asis
check_question(answer = 'денежной массы', 
               right = 'все верно!', 
               wrong = 'к сожалению нет, попробуйте еще раз...')
```


(@) Сокращение реальных ____________ (денежные доходы) населения произошло во всех федеральных округах.

```{r}
#| results: asis
check_question(answer = 'денежных доходов', 
               right = 'все верно!', 
               wrong = 'к сожалению нет, попробуйте еще раз...')
```


(@) В целевом варианте прогноза до 2035 г. темпы прироста ВВП в 2021-2025 гг. предполагаются на уровне 4%, среднегодовой прирост реальных ____________ (денежный) доходов населения составит 4,5%.

```{r}
#| results: asis
check_question(answer = 'денежных', 
               right = 'все верно!', 
               wrong = 'к сожалению нет, попробуйте еще раз...')
```


(@) Кроме того, величина чистого денежного потока во многом зависит от платежеспособности покупателей. Если она низка, то и чистый ____________ (денежные потоки) самого рентабельного предприятия окажется невелик.

```{r}
#| results: asis
check_question(answer = 'денежный поток', 
               right = 'все верно!', 
               wrong = 'к сожалению нет, попробуйте еще раз...')
```


(@) Если темп роста номинальной ____________ (денежная масса) превышает инфляцию, то темп роста реальной денежной массы положительный и темп роста ВВП также.

```{r}
#| results: asis
check_question(answer = 'денежной массы', 
               right = 'все верно!', 
               wrong = 'к сожалению нет, попробуйте еще раз...')
```


(@) Теперь увеличивается номинальная ____________ (денежная масса) и соответственно кривая совокупного спроса перемещается вверх и вправо до АР’. Если бы цены были фиксированы, экономика передвинулась бы в точку Е’, точку кейнсианского равновесия.

```{r}
#| results: asis
check_question(answer = 'денежная масса', 
               right = 'все верно!', 
               wrong = 'к сожалению нет, попробуйте еще раз...')
```


(@) Давайте посмотрим на потоки ____________ (денежные средства) с точки зрения экономических агентов.

```{r}
#| results: asis
check_question(answer = 'денежных средств', 
               right = 'все верно!', 
               wrong = 'к сожалению нет, попробуйте еще раз...')
```


(@) Можно ожидать, что спрос на запасы ____________ (денежные средства) в реальном выражении будет зависеть от номинальной ставки процента.

```{r}
#| results: asis
check_question(answer = 'денежных средств', 
               right = 'все верно!', 
               wrong = 'к сожалению нет, попробуйте еще раз...')
```


(@) Процентные ставки были низкими и денежная экспансия была масштабной, но недостаточной, для того чтобы компенсировать рост спроса на ____________ (денежный) массу.

```{r}
#| results: asis
check_question(answer = 'денежную', 
               right = 'все верно!', 
               wrong = 'к сожалению нет, попробуйте еще раз...')
```


(@) В то же время следует отметить, что российская сторона все же получает определенные средства от инвесторов — регулярные платежи (роялти), которые рассчитываются в процентном отношении от объема добычи минерального сырья или стоимости произведенной продукции и уплачиваются инвестором ____________ (в денежной форме).

```{r}
#| results: asis
check_question(answer = 'в денежной форме', 
               right = 'все верно!', 
               wrong = 'к сожалению нет, попробуйте еще раз...')
```


(@) В период 2005-2011 гг. в Тюменской области наблюдался рост номинальных среднедушевых ____________ (денежные доходы) населения.

```{r}
#| results: asis
check_question(answer = 'денежных доходов', 
               right = 'все верно!', 
               wrong = 'к сожалению нет, попробуйте еще раз...')
```


(@) Необходимо иметь резерв свободных ____________ (денежные средства) для решения неожиданно возникающих инвестиционных задач.

```{r}
#| results: asis
check_question(answer = 'денежных средств', 
               right = 'все верно!', 
               wrong = 'к сожалению нет, попробуйте еще раз...')
```


(@) Показатель среднедушевых ____________ (денежные доходы) имеет определенные дефекты: часть доходов регистрируется не по месту проживания получателя, а по месту выплаты, часть их может быть получена от сделок с вторичными активами.

```{r}
#| results: asis
check_question(answer = 'денежных доходов', 
               right = 'все верно!', 
               wrong = 'к сожалению нет, попробуйте еще раз...')
```


(@) Кривая равновесия денежного рынка показывает все сочетания ставки процента и уровней дохода, при которых спрос на реальные балансы равен их предложению.

```{r}
#| results: asis
check_question(answer = 'денежный рынок', 
               right = 'все верно!', 
               wrong = 'к сожалению нет, попробуйте еще раз...')
```


(@) Теория человеческого капитала описывает прямые и косвенные вложения ____________ (денежные средства) в образование и профессиональную подготовку работников, что приводит в будущем к более высокой оплате труда.

```{r}
#| results: asis
check_question(answer = 'денежных средств', 
               right = 'все верно!', 
               wrong = 'к сожалению нет, попробуйте еще раз...')
```


(@) Сильный экономический спад последовал за решением председателя ФРС Волкера сократить темп прироста ____________ (денежная масса) в 1979 г.

```{r}
#| results: asis
check_question(answer = 'денежной массы', 
               right = 'все верно!', 
               wrong = 'к сожалению нет, попробуйте еще раз...')
```


(@) В целом рецессия ведет к снижению инфляции. При данном росте номинальной ____________ (денежная масса) снижение инфляции ведет к росту реальной денежной массы, снижению номинальной ставки процента.

```{r}
#| results: asis
check_question(answer = 'денежной массы', 
               right = 'все верно!', 
               wrong = 'к сожалению нет, попробуйте еще раз...')
```


(@) В целом по РФ реальные ____________ (денежные доходы) населения уменьшились на 1,4%.

```{r}
#| results: asis
check_question(answer = 'денежные доходы', 
               right = 'все верно!', 
               wrong = 'к сожалению нет, попробуйте еще раз...')
```


(@) Так как реальное предложение денег не меняется, темп роста номинальной ____________ (денежная масса) должен равняться темпу роста уровня цен, или уровню инфляции.

```{r}
#| results: asis
check_question(answer = 'денежной массы', 
               right = 'все верно!', 
               wrong = 'к сожалению нет, попробуйте еще раз...')
```


(@) По сравнению с 2000 г. в 2007 г. реальные ____________ (денежные доходы) населения и реальная заработная плата выросли в 2,1 раза.

```{r}
#| results: asis
check_question(answer = 'денежные доходы', 
               right = 'все верно!', 
               wrong = 'к сожалению нет, попробуйте еще раз...')
```


(@) К 2019 г. удельный вес в показателях РФ численности населения, производства ВРП и продукции реального сектора макрорегиона сократился на 0,5-0,9%, доли инвестиций и ____________ (денежные доходы) населения остались на прежнем уровне.

```{r}
#| results: asis
check_question(answer = 'денежных доходов', 
               right = 'все верно!', 
               wrong = 'к сожалению нет, попробуйте еще раз...')
```


(@) Цели прямых инвестиций отличаются от целей портфельных инвестиций, при которых инвесторы обычно и не стремятся оказывать влияние на управление предприятием. Портфельные инвестиции – это вложения ____________ (денежные средства) с целью извлечения дохода и диверсификации рисков, а не получения права контроля над объектом инвестирования.

```{r}
#| results: asis
check_question(answer = 'денежных средств', 
               right = 'все верно!', 
               wrong = 'к сожалению нет, попробуйте еще раз...')
```


(@) Снижение темпа роста номинальной ____________ (денежная масса) ведет к более низкому росту ВВП и более высокой безработице.

```{r}
#| results: asis
check_question(answer = 'денежной массы', 
               right = 'все верно!', 
               wrong = 'к сожалению нет, попробуйте еще раз...')
```


(@) Объем ____________ (денежные средства) субъектов РФ незначителен и составляет 6 % от общей стоимости всех реальных инвестиционных проектов, возникших на основе государственно-частного партнерства.

```{r}
#| results: asis
check_question(answer = 'денежных средств', 
               right = 'все верно!', 
               wrong = 'к сожалению нет, попробуйте еще раз...')
```


(@) Определите цели вложения ____________ (денежные средства) в ценные бумаги.

```{r}
#| results: asis
check_question(answer = 'денежных средств', 
               right = 'все верно!', 
               wrong = 'к сожалению нет, попробуйте еще раз...')
```


(@) Долгосрочное отношение между темпом роста ____________ (денежная масса) и инфляцией должно быть приблязительно 1:1, за исключением случаев изменения скорости обращения денег, не связанных с ростом дохода.

```{r}
#| results: asis
check_question(answer = 'денежной массы', 
               right = 'все верно!', 
               wrong = 'к сожалению нет, попробуйте еще раз...')
```


(@) Выражение обозначает изменение реальных остатков, разницу между темпом прироста ____________ (денежная масса) и темпом инфляции.

```{r}
#| results: asis
check_question(answer = 'денежной массы', 
               right = 'все верно!', 
               wrong = 'к сожалению нет, попробуйте еще раз...')
```


(@) Предпосылка о постоянстве скорости обращения эквивалентна предположению о том, что спрос на реальные запасы ____________ (денежные средства) зависит только от уровня дохода.

```{r}
#| results: asis
check_question(answer = 'денежных средств', 
               right = 'все верно!', 
               wrong = 'к сожалению нет, попробуйте еще раз...')
```


(@) Но если ВВП не меняется, то уменьшит реальную ____________ (денежная масса) и сдвинет кривую LM вверх.

```{r}
#| results: asis
check_question(answer = 'денежную массу', 
               right = 'все верно!', 
               wrong = 'к сожалению нет, попробуйте еще раз...')
```


(@) Вклад заработной платы в повышение ____________ (денежные доходы) населения превысил 50,0% и привел к снижению численности работающих бедных.

```{r}
#| results: asis
check_question(answer = 'денежных доходов', 
               right = 'все верно!', 
               wrong = 'к сожалению нет, попробуйте еще раз...')
```


(@) Играет меньшую роль валютный канал ____________ (денежная трансмиссия) в странах с режимом инфляционного таргетирования.

```{r}
#| results: asis
check_question(answer = 'денежной трансмиссии', 
               right = 'все верно!', 
               wrong = 'к сожалению нет, попробуйте еще раз...')
```


(@) Представлены последствия изменений на товарном и/или на ____________ (денежный рынок), характеризуемые в краткосрочном периоде изменениями величины реального совокупного выпуска (реального ВВП).

```{r}
#| results: asis
check_question(answer = 'денежном рынке', 
               right = 'все верно!', 
               wrong = 'к сожалению нет, попробуйте еще раз...')
```


(@) При низких темпах роста номинальной денежной ____________ (масса), таких как мы наблюдаем сегодня в Европе или в США, рост номинальной денежной массы ведет к небольшому сокращению реальных кассовых остатков.

```{r}
#| results: asis
check_question(answer = 'массы', 
               right = 'все верно!', 
               wrong = 'к сожалению нет, попробуйте еще раз...')
```


(@) Произошла трансформации роли валютного канала ____________ (денежная трансмиссия) в новейшей истории России.

```{r}
#| results: asis
check_question(answer = 'денежной трансмиссии', 
               right = 'все верно!', 
               wrong = 'к сожалению нет, попробуйте еще раз...')
```


(@) В 2008 г. средняя номинальная заработная плата в экономике страны увеличилась по сравнению с предшествующим годом. Однако это не существенно отразилось на условиях воспроизводства человеческого потенциала, так как душевые ____________ (денежные доходы) населения ниже и составляют примерно 0,8 от уровня заработной платы.

```{r}
#| results: asis
check_question(answer = 'денежные доходы', 
               right = 'все верно!', 
               wrong = 'к сожалению нет, попробуйте еще раз...')
```


(@) Показатель финансового капитала формирует представление об остатке свободных ____________ (денежные средства), на которые могут рассчитывать собственники.

```{r}
#| results: asis
check_question(answer = 'денежных средств', 
               right = 'все верно!', 
               wrong = 'к сожалению нет, попробуйте еще раз...')
```


(@) Рост цен уменьшает реальную ____________ (денежная масса) и ведет к росту ставки процента и уменьшению расходов.

```{r}
#| results: asis
check_question(answer = 'денежную массу', 
               right = 'все верно!', 
               wrong = 'к сожалению нет, попробуйте еще раз...')
```


(@) Реальная ____________ (денежная масса) выросла на 2%.

```{r}
#| results: asis
check_question(answer = 'денежная масса', 
               right = 'все верно!', 
               wrong = 'к сожалению нет, попробуйте еще раз...')
```


(@) Рабочие получают на 65% меньше заработной платы, чем их предельный продукт ____________ (в денежном выражении).

```{r}
#| results: asis
check_question(answer = 'в денежном выражении', 
               right = 'все верно!', 
               wrong = 'к сожалению нет, попробуйте еще раз...')
```


(@) 5. Номинальная ставка процента характеризует размеры издержек по хранению денег на руках. Таким образом, можно ожидать, что спрос на запасы ____________ (денежные средства) в реальном выражении будет зависеть от номинальной ставки процента. Зависимость количества денег на руках у населения от номинальной ставки процента затрудняет борьбу с инфляци-

```{r}
#| results: asis
check_question(answer = 'денежных средств', 
               right = 'все верно!', 
               wrong = 'к сожалению нет, попробуйте еще раз...')
```


(@) В условиях плавающих валютных курсов увеличение ____________ (денежная масса) ведет к росту дохода и обесценению национальной валюты.

```{r}
#| results: asis
check_question(answer = 'денежной массы', 
               right = 'все верно!', 
               wrong = 'к сожалению нет, попробуйте еще раз...')
```


(@) Доля населения с денежными ____________ (доход) ниже величины прожиточного минимума составила 24,2%.

```{r}
#| results: asis
check_question(answer = 'доходами', 
               right = 'все верно!', 
               wrong = 'к сожалению нет, попробуйте еще раз...')
```


(@) На графике показана динамика инфляции и запасов ____________ (денежные средства) в реальном выражении у населения Германии в период с января 1922 по декабрь 1924 г. По мере роста темпа инфляции запасы денег на руках сокращались.

```{r}
#| results: asis
check_question(answer = 'денежных средств', 
               right = 'все верно!', 
               wrong = 'к сожалению нет, попробуйте еще раз...')
```


(@) Разница между темпом роста номинальной ____________ (денежная масса) и уровнем инфляции влияет на темп роста ВВП.

```{r}
#| results: asis
check_question(answer = 'денежной массы', 
               right = 'все верно!', 
               wrong = 'к сожалению нет, попробуйте еще раз...')
```


(@) Мировой инвестиционный рынок представляет собой глобальный механизм долгосрочного зарубежного вложения временно свободных ____________ (денежные средства) с целью получения дохода в будущем.

```{r}
#| results: asis
check_question(answer = 'денежных средств', 
               right = 'все верно!', 
               wrong = 'к сожалению нет, попробуйте еще раз...')
```


(@) Ставки денежно-кредитной политики и ставки ____________ (денежный рынок) в большинстве стран мира следуют за динамикой краткосрочной ставки в США.

```{r}
#| results: asis
check_question(answer = 'денежного рынка', 
               right = 'все верно!', 
               wrong = 'к сожалению нет, попробуйте еще раз...')
```


(@) Если темп роста номинальной ____________ (денежная масса) превышает инфляцию, то темп роста реальной денежной массы положительный и темп роста ВВП также. Если темп роста номинальной денежной массы меньше инфляции, то темп роста реальной денежной массы и темп роста ВВП отрицательные. Другими словами, при данном уровне инфляции стимулирующая монетарная политика (высокие

```{r}
#| results: asis
check_question(answer = 'денежной массы', 
               right = 'все верно!', 
               wrong = 'к сожалению нет, попробуйте еще раз...')
```


(@) Более высокий рост номинальной ____________ (денежная масса) ведет к увеличению сеньоража.

```{r}
#| results: asis
check_question(answer = 'денежной массы', 
               right = 'все верно!', 
               wrong = 'к сожалению нет, попробуйте еще раз...')
```


(@) Исходным понятием для законодательства о финансовых рынках становится национальное и транснациональное движение ____________ (денежные средства) от инвестора к реципиенту инвестиций.

```{r}
#| results: asis
check_question(answer = 'денежных средств', 
               right = 'все верно!', 
               wrong = 'к сожалению нет, попробуйте еще раз...')
```


(@) Зависимость количества денег на руках у населения от номинальной ставки процента затрудняет борьбу с инфляцией, так как при прекращении инфляции запасы ____________ (денежные средства) в реальном выражении увеличатся.

```{r}
#| results: asis
check_question(answer = 'денежных средств', 
               right = 'все верно!', 
               wrong = 'к сожалению нет, попробуйте еще раз...')
```


(@) Функцией финансового рынка является обеспечение движения ____________ (денежные средства) от собственников (кредиторов) к заемщикам, т. е. перераспределение финансовых ресурсов между субъектами хозяйствования и отраслями экономики.

```{r}
#| results: asis
check_question(answer = 'денежных средств', 
               right = 'все верно!', 
               wrong = 'к сожалению нет, попробуйте еще раз...')
```


(@) Приведите примеры потоков ____________ (денежные средства) по текущей, инвестиционной и финансовой видам деятельности.

```{r}
#| results: asis
check_question(answer = 'денежных средств', 
               right = 'все верно!', 
               wrong = 'к сожалению нет, попробуйте еще раз...')
```


(@) Финансы всегда имеют денежную форму выражения и отражают отношения посредством реального движения ____________ (денежные средства) и создания специализированных фондов денежных средств.

```{r}
#| results: asis
check_question(answer = 'денежных средств', 
               right = 'все верно!', 
               wrong = 'к сожалению нет, попробуйте еще раз...')
```


(@) Для дисконтирования ____________ (денежные потоки) по инвестиционным проектам в электроэнергетике, как правило, используется ставка 10%.

```{r}
#| results: asis
check_question(answer = 'денежных потоков', 
               right = 'все верно!', 
               wrong = 'к сожалению нет, попробуйте еще раз...')
```


(@) Привлечение дополнительной единицы труда прекратится тогда, когда предельный продукт труда в денежном ____________ (выражение) сравняется с величиной заработной платы.

```{r}
#| results: asis
check_question(answer = 'выражении', 
               right = 'все верно!', 
               wrong = 'к сожалению нет, попробуйте еще раз...')
```


(@) Давайте рассмотрим налично-денежную экономику, в которой реальный выпуск и реальная ставка процента имеют фиксированные значения, а темпы роста ____________ (денежная масса) и инфляции постоянны.

```{r}
#| results: asis
check_question(answer = 'денежной массы', 
               right = 'все верно!', 
               wrong = 'к сожалению нет, попробуйте еще раз...')
```


(@) В целом за 2010-2013 гг. отток ____________ (денежные средства) из компании составил 156,7 млрд руб.

```{r}
#| results: asis
check_question(answer = 'денежных средств', 
               right = 'все верно!', 
               wrong = 'к сожалению нет, попробуйте еще раз...')
```


(@) Чтобы найти размер вклада работника в общий доход фирмы, мы должны перевести предельный продукт труда (который измеряется в центнерах яблок) в стоимость предельного продукта (измеряемую в ____________ (денежная единица)).

```{r}
#| results: asis
check_question(answer = 'денежных единицах', 
               right = 'все верно!', 
               wrong = 'к сожалению нет, попробуйте еще раз...')
```


(@) Увеличение скорости роста ____________ (денежная масса) ведет к большей инфляции и росту выпуска, но темп инфляции увеличивается медленнее скорости роста денежной массы.

```{r}
#| results: asis
check_question(answer = 'денежной массы', 
               right = 'все верно!', 
               wrong = 'к сожалению нет, попробуйте еще раз...')
```


(@) Особенности работы валютного канала ____________ (денежный) трансмиссии в странах.

```{r}
#| results: asis
check_question(answer = 'денежной', 
               right = 'все верно!', 
               wrong = 'к сожалению нет, попробуйте еще раз...')
```


(@) Вывод справедлив только в там случае, если все будущие ____________ (денежные потоки) положительны.

```{r}
#| results: asis
check_question(answer = 'денежные потоки', 
               right = 'все верно!', 
               wrong = 'к сожалению нет, попробуйте еще раз...')
```


(@) Уменьшение запасов ____________ (денежные средства) в реальном выражении при любом данном объеме производства вызывает снижение k и увеличение V.

```{r}
#| results: asis
check_question(answer = 'денежных средств', 
               right = 'все верно!', 
               wrong = 'к сожалению нет, попробуйте еще раз...')
```


(@) Объемы ВРП прямо зависят от величины освоенных в регионе инвестиций и денежных доходов населения.

```{r}
#| results: asis
check_question(answer = 'рынок', 
               right = 'все верно!', 
               wrong = 'к сожалению нет, попробуйте еще раз...')
```


(@) Финансы хозяйствующих субъектов – это система денежных отношений, связанных с формированием и использованием капитала и доходов, денежных фондов в процессе кругооборота ____________ (денежные средства) в виде различных денежных потоков.

```{r}
#| results: asis
check_question(answer = 'денежных средств', 
               right = 'все верно!', 
               wrong = 'к сожалению нет, попробуйте еще раз...')
```


(@) Доля населения с ____________ (денежные доходы) ниже величины прожиточного минимума, установленной в субъекте РФ.

```{r}
#| results: asis
check_question(answer = 'денежными доходами', 
               right = 'все верно!', 
               wrong = 'к сожалению нет, попробуйте еще раз...')
```


(@) Ключевыми параметрами прогнозных расчетов предложены показатели ВРП, инвестиций в основной капитал и ____________ (денежные доходы) населения.

```{r}
#| results: asis
check_question(answer = 'денежных доходов', 
               right = 'все верно!', 
               wrong = 'к сожалению нет, попробуйте еще раз...')
```


(@) Из-за жесткости цен кейнсианская модель предсказывает, что увеличение темпа роста ____________ (денежная масса) приведет к более высокой инфляции только после некоторого лага, когда фирмы начинают корректировать свои цены.

```{r}
#| results: asis
check_question(answer = 'денежной массы', 
               right = 'все верно!', 
               wrong = 'к сожалению нет, попробуйте еще раз...')
```


(@) Распределение населения по размеру среднедушевых ____________ (денежные доходы) и располагаемых ресурсов показывает высокую долю среди сельских жителей крайне бедных и малоимущих.

```{r}
#| results: asis
check_question(answer = 'денежных доходов', 
               right = 'все верно!', 
               wrong = 'к сожалению нет, попробуйте еще раз...')
```


(@) блюдаем сегодня в Европе или в США, рост номинальной ____________ (денежная масса) ведет к небольшому сокращению реальных кассовых остатков. Таким образом, более высокий рост номинальной денежной массы ведет к увеличению сеньоража. Однако когда темп роста номинальной денежной массы (и, следовательно, инфляции) очень высок, уменьшение реальных кассовых остатков, вызванных

```{r}
#| results: asis
check_question(answer = 'денежной массы', 
               right = 'все верно!', 
               wrong = 'к сожалению нет, попробуйте еще раз...')
```


(@) Изменение объема денежной ____________ (масса) приведет к расширению объема производства.

```{r}
#| results: asis
check_question(answer = 'массы', 
               right = 'все верно!', 
               wrong = 'к сожалению нет, попробуйте еще раз...')
```


(@) Противоречие может также возникать из-за различий в распределении общей суммы притока ____________ (денежные средства) во времени, даже если два проекта имеют одинаковую величину исходных инвестиций.

```{r}
#| results: asis
check_question(answer = 'денежных средств', 
               right = 'все верно!', 
               wrong = 'к сожалению нет, попробуйте еще раз...')
```


(@) В процессе движения фондов у одних товаропроизводителей образуются свободные ____________ (денежные средства) в виде заработной платы, прибыли, амортизационных отчислений, а также доходы населения и госбюджета, в которых нуждаются другие экономические субъекты.

```{r}
#| results: asis
check_question(answer = 'денежные средства', 
               right = 'все верно!', 
               wrong = 'к сожалению нет, попробуйте еще раз...')
```


(@) Распределение экономического эффекта, получаемого в результате миграции, происходит в форме роста доходов мигрантов, переводов денежных ____________ (средство) из-за рубежа на родину.

```{r}
#| results: asis
check_question(answer = 'средств', 
               right = 'все верно!', 
               wrong = 'к сожалению нет, попробуйте еще раз...')
```


(@) Эффективность отражается величиной чистого ____________ (денежный) потока по планируемым периодам (квартал, год): чистая прибыль, плюс амортизационные отчисления (от стоимости введенных основных средств), минус объем инвестиций, в том числе и на потребности в оборотном капитале.

```{r}
#| results: asis
check_question(answer = 'денежного', 
               right = 'все верно!', 
               wrong = 'к сожалению нет, попробуйте еще раз...')
```


(@) Реальные располагаемые ____________ (денежные доходы) населения на товары и услуги в Алтайском крае выросли в 2008-2010 гг. на 36,4%, по России в среднем - на 34,1%.

```{r}
#| results: asis
check_question(answer = 'денежные доходы', 
               right = 'все верно!', 
               wrong = 'к сожалению нет, попробуйте еще раз...')
```


(@) Существенны различия в уровне среднедушевых ____________ (денежные доходы) населения.

```{r}
#| results: asis
check_question(answer = 'денежных доходов', 
               right = 'все верно!', 
               wrong = 'к сожалению нет, попробуйте еще раз...')
```


(@) Предположим, что спрос на реальные запасы ____________ (денежные средства) зависит скорее от уровня потребления, чем от совокупных расходов.

```{r}
#| results: asis
check_question(answer = 'денежных средств', 
               right = 'все верно!', 
               wrong = 'к сожалению нет, попробуйте еще раз...')
```


(@) Результаты показывают, что сокращение ____________ (денежная масса) в США также ведет к рецессии и за границей.

```{r}
#| results: asis
check_question(answer = 'денежной массы', 
               right = 'все верно!', 
               wrong = 'к сожалению нет, попробуйте еще раз...')
```


(@) В отчете о движении ____________ (денежные средства) отображаются поступление и расходование денежных средств фирмы за определенный период времени, чем он и отличается от отчета о финансовых результатах, в котором фиксируются все доходы и расходы компании.

```{r}
#| results: asis
check_question(answer = 'денежных средств', 
               right = 'все верно!', 
               wrong = 'к сожалению нет, попробуйте еще раз...')
```


(@) Вы видели, как рост ____________ (денежная масса) ведет в результате снижения ставок процента к росту расходов и ВВП.

```{r}
#| results: asis
check_question(answer = 'денежной массы', 
               right = 'все верно!', 
               wrong = 'к сожалению нет, попробуйте еще раз...')
```


(@) Есть оценка потоков ____________ (денежные средства) инвестиционного проекта.

```{r}
#| results: asis
check_question(answer = 'денежных средств', 
               right = 'все верно!', 
               wrong = 'к сожалению нет, попробуйте еще раз...')
```


(@) Никогда нe используйте номинальную процентную ставку при дисконтировании реальных ____________ (денежный) потоков или реальную процентную ставку при дисконтировании номинальных денежных потоков.

```{r}
#| results: asis
check_question(answer = 'денежных', 
               right = 'все верно!', 
               wrong = 'к сожалению нет, попробуйте еще раз...')
```


(@) В долгосрочном периоде деньги нейтральны; соответственно сокращение ____________ (денежная масса) не окажет никакого влияния на реальный валютный курс, но оно все же вызовет падение уровня цен внутри страны.

```{r}
#| results: asis
check_question(answer = 'денежной массы', 
               right = 'все верно!', 
               wrong = 'к сожалению нет, попробуйте еще раз...')
```


(@) Изменение объема ____________ (денежная масса) влияет на экономику преимущественно путем изменения процентных ставок, которые в свою очередь воздействуют на совокупный спрос и, следовательно, на ВНП.

```{r}
#| results: asis
check_question(answer = 'денежной массы', 
               right = 'все верно!', 
               wrong = 'к сожалению нет, попробуйте еще раз...')
```


(@) Видим отношение среднедушевых ____________ (денежные доходы) населения к стоимости фиксированного набора потребительских товаров и услуг (стоимость потребительской корзины).

```{r}
#| results: asis
check_question(answer = 'денежных доходов', 
               right = 'все верно!', 
               wrong = 'к сожалению нет, попробуйте еще раз...')
```


(@) Скорость роста ____________ (денежная масса) возрастает до более высокого уровня.

```{r}
#| results: asis
check_question(answer = 'денежной массы', 
               right = 'все верно!', 
               wrong = 'к сожалению нет, попробуйте еще раз...')
```


(@) Ожидаемое изменение скорости роста ____________ (денежная масса) вообще никак не влияет на уровень выпуска, а воздействует только на инфляцию.

```{r}
#| results: asis
check_question(answer = 'денежной массы', 
               right = 'все верно!', 
               wrong = 'к сожалению нет, попробуйте еще раз...')
```


(@) В результате снижения ключевой ставки в 2016-2017 гг. проценты на межбанковском рынке уменьшились, а реальная ____________ (денежная масса) во II кв. 2017 г. увеличилась по сравнению с I кв. 2016 г. примерно на 4%, т.е. весьма незначительно.

```{r}
#| results: asis
check_question(answer = 'денежная масса', 
               right = 'все верно!', 
               wrong = 'к сожалению нет, попробуйте еще раз...')
```


(@) Необходимо иметь представление о том, какие виды деятельности генерируют основной объем денежных поступлений и оттоков. Анализ движения ____________ (денежные средства) позволяет определить сальдо денежного потока в результате текущей, инвестиционной и финансовой деятельности.

```{r}
#| results: asis
check_question(answer = 'денежных средств', 
               right = 'все верно!', 
               wrong = 'к сожалению нет, попробуйте еще раз...')
```


(@) При высокой доле государства в банковской сфере положение банка целиком определяется его возможностью поучаствовать в государственных финансовых потоках. Таким образом, механизм ____________ (денежный) трансмиссии в России все более значительно опосредуется государством.

```{r}
#| results: asis
check_question(answer = 'денежной', 
               right = 'все верно!', 
               wrong = 'к сожалению нет, попробуйте еще раз...')
```


(@) начали снижаться, оно снова увеличилось. Вместе с тем, вразрез с выводами нашего теоретического анализа, это увеличение не было скачкообраз- ным.Вероятно запасы ____________ (денежные средства) в реальном выражении приходят в соответствие с издержками хранения денег на руках постепенно. А может быть населению Германии потребовалось определенное время на то, чтобы

```{r}
#| results: asis
check_question(answer = 'денежных средств', 
               right = 'все верно!', 
               wrong = 'к сожалению нет, попробуйте еще раз...')
```


(@) Одним из индикаторов, характеризующих реальные ____________ (денежные доходы) населения, является отношение денежных доходов населения к стоимости фиксированного набора товаров и услуг.

```{r}
#| results: asis
check_question(answer = 'денежные доходы', 
               right = 'все верно!', 
               wrong = 'к сожалению нет, попробуйте еще раз...')
```


(@) Изменение темпа роста номинальной ____________ (денежная масса) не влияет на ВВП безработицу.

```{r}
#| results: asis
check_question(answer = 'денежной массы', 
               right = 'все верно!', 
               wrong = 'к сожалению нет, попробуйте еще раз...')
```


(@) Падение реальных ____________ (денежные доходы) населения Дальнего Востока произошло за счет опережающих темпов роста розничных цен на товары и услуги по сравнению со среднероссийскими.

```{r}
#| results: asis
check_question(answer = 'денежных доходов', 
               right = 'все верно!', 
               wrong = 'к сожалению нет, попробуйте еще раз...')
```


(@) Реальные ____________ (денежные доходы) населения в ценах базового года.

```{r}
#| results: asis
check_question(answer = 'денежные доходы', 
               right = 'все верно!', 
               wrong = 'к сожалению нет, попробуйте еще раз...')
```


(@) Вторая крупнейшая категория активов состоит из взаимных фондов ____________ (денежный рынок) и депозитных счетов. Взаимные фонды денежного рынка представляют собой фонды, которые вкладывают свои активы в приносящие проценты краткосрочные ценные бумаги.

```{r}
#| results: asis
check_question(answer = 'денежного рынка', 
               right = 'все верно!', 
               wrong = 'к сожалению нет, попробуйте еще раз...')
```


(@) В Новосибирской области за этот период статистика зарегистрировала более высокие темпы роста заработной платы и ____________ (денежные доходы) населения.

```{r}
#| results: asis
check_question(answer = 'денежных доходов', 
               right = 'все верно!', 
               wrong = 'к сожалению нет, попробуйте еще раз...')
```


(@) Сравнительная динамика роста заработной платы по сибирским субъектам Федерации идентична динамике ____________ (денежный) доходов в целом.

```{r}
#| results: asis
check_question(answer = 'денежных', 
               right = 'все верно!', 
               wrong = 'к сожалению нет, попробуйте еще раз...')
```


(@) Отчет о движении ____________ (денежные средства) позволяет избежать оценки доходов и расходов исключительно на основе показателей, вошедших в отчеты о финансовых результатах.

```{r}
#| results: asis
check_question(answer = 'денежных средств', 
               right = 'все верно!', 
               wrong = 'к сожалению нет, попробуйте еще раз...')
```


(@) Вы видели, что в краткосрочном периоде снижение номинальной ____________ (денежная масса) ведет к более низкому ВВП и более высокой безработице в течение какого-то времени.

```{r}
#| results: asis
check_question(answer = 'денежной массы', 
               right = 'все верно!', 
               wrong = 'к сожалению нет, попробуйте еще раз...')
```


(@) Если темп роста номинальной ____________ (денежная масса) превышает инфляцию, то темп роста реальной денежной массы положительный и темп роста ВВП также. Если темп роста номинальной денежной массы меньше инфляции, то темп роста реальной денежной массы и темп роста ВВП отрицательные.

```{r}
#| results: asis
check_question(answer = 'денежной массы', 
               right = 'все верно!', 
               wrong = 'к сожалению нет, попробуйте еще раз...')
```


(@) На основе теории предпочтения ликвидности объясняются равновесие ____________ (денежный рынок) и финансового рынка в целом и последствия изменения этого равновесия вследствие проведения монетарной политики.

```{r}
#| results: asis
check_question(answer = 'денежного рынка', 
               right = 'все верно!', 
               wrong = 'к сожалению нет, попробуйте еще раз...')
```


(@) Наиболее распространенный в Российской Федерации показатель уровня бедности — доля населения с ____________ (денежные доходы) ниже величины прожиточного минимума.

```{r}
#| results: asis
check_question(answer = 'денежными доходами', 
               right = 'все верно!', 
               wrong = 'к сожалению нет, попробуйте еще раз...')
```


(@) От прибыли, определяемой разностью между выручкой от продажи продукции и затратами ее производства, следует отличать величину чистого ____________ (денежные потоки) (net cash flow), определяемую разностью между денежными поступлениями и платежами предприятия за определенный период времени (месяц, год).

```{r}
#| results: asis
check_question(answer = 'денежного потока', 
               right = 'все верно!', 
               wrong = 'к сожалению нет, попробуйте еще раз...')
```


(@) В результате в добывающих отраслях раньше аккумулируются доходы от реализации продукции, идет процесс накопления свободных ____________ (денежные средства), которые могут стать источником инвестиций для других проектов.

```{r}
#| results: asis
check_question(answer = 'денежных средств', 
               right = 'все верно!', 
               wrong = 'к сожалению нет, попробуйте еще раз...')
```


(@) Целью исследования является определение с учетом релевантного опыта зарубежных стран влияния работы валютного канала ____________ (денежная трансмиссия) на монетарную политику России.

```{r}
#| results: asis
check_question(answer = 'денежной трансмиссии', 
               right = 'все верно!', 
               wrong = 'к сожалению нет, попробуйте еще раз...')
```


(@) В целом по РФ реальные ____________ (денежные доходы) населения по сравнению с предыдущим годом снизились на 1,3%.

```{r}
#| results: asis
check_question(answer = 'денежные доходы', 
               right = 'все верно!', 
               wrong = 'к сожалению нет, попробуйте еще раз...')
```


(@) Сокращать параметры проекта имеет смысл в том случае, если ____________ (денежные потоки) в процессе его реализации имели отрицательное значение.

```{r}
#| results: asis
check_question(answer = 'денежные потоки', 
               right = 'все верно!', 
               wrong = 'к сожалению нет, попробуйте еще раз...')
```


(@) Основной функцией финансового рынка является перераспределение свободных ____________ (денежные средства) от экономических субъектов, имеющих их избыток, к субъектам с дефицитом денежных средств.

```{r}
#| results: asis
check_question(answer = 'денежных средств', 
               right = 'все верно!', 
               wrong = 'к сожалению нет, попробуйте еще раз...')
```


(@) Портфельные инвестиции – это вложения ____________ (денежные средства) с целью извлечения дохода и диверсификации рисков, а не получения права контроля за объектом инвестирования.

```{r}
#| results: asis
check_question(answer = 'денежных средств', 
               right = 'все верно!', 
               wrong = 'к сожалению нет, попробуйте еще раз...')
```


(@) Монетарная экспансия, обеспечивающая преодоление кризиса, осуществляется посредством неуклонного расширения предложения на ____________ (денежный рынок).

```{r}
#| results: asis
check_question(answer = 'денежном рынке', 
               right = 'все верно!', 
               wrong = 'к сожалению нет, попробуйте еще раз...')
```


(@) Взаимные фонды ____________ (денежный рынок) представляют собой фонды, которые вкладывают свои активы в приносящие проценты краткосрочные ценные бумаги.

```{r}
#| results: asis
check_question(answer = 'денежного рынка', 
               right = 'все верно!', 
               wrong = 'к сожалению нет, попробуйте еще раз...')
```


(@) Предельный продукт фактора ____________ (в денежном выражении) показывает прирост общего дохода в результате использования еще одной (дополнительной) единицы переменного фактора L.

```{r}
#| results: asis
check_question(answer = 'в денежном выражении', 
               right = 'все верно!', 
               wrong = 'к сожалению нет, попробуйте еще раз...')
```


(@) В 1995–2015 гг. реальные ____________ (денежные доходы) населения увеличились на 224,1%. В номинальном выражении доходы населения РФ в 2000–2015 гг. выросли в 13 раз.

```{r}
#| results: asis
check_question(answer = 'денежные доходы', 
               right = 'все верно!', 
               wrong = 'к сожалению нет, попробуйте еще раз...')
```


(@) Рост реальных ____________ (денежные доходы) превысил программные установки на 1,7%, при этом реальная заработная плата выросла на 7,8%.

```{r}
#| results: asis
check_question(answer = 'денежных доходов', 
               right = 'все верно!', 
               wrong = 'к сожалению нет, попробуйте еще раз...')
```


(@) Количественная теория денег гласит, что номинальный объем ВНП пропорционален денежной массе, или, что то же самое, спрос на ____________ (денежные средства) в реальном выражении пропорционален реальному объему ВНП.

```{r}
#| results: asis
check_question(answer = 'денежные средства', 
               right = 'все верно!', 
               wrong = 'к сожалению нет, попробуйте еще раз...')
```


(@) Если рост номинальной ____________ (денежная масса) является более высоким, чем величина, которая максимизирует сеньораж, то этот рост приведет к снижению сеньоража.

```{r}
#| results: asis
check_question(answer = 'денежной массы', 
               right = 'все верно!', 
               wrong = 'к сожалению нет, попробуйте еще раз...')
```


(@) Если фирма наймет трех человек, то мы обнаружим, что предельный продукт ____________ (в денежной форме) равен 400 руб., а заработная рабочего -- 300 руб.

```{r}
#| results: asis
check_question(answer = 'в денежной форме', 
               right = 'все верно!', 
               wrong = 'к сожалению нет, попробуйте еще раз...')
```


(@) Прирост ____________ (денежная масса) вызывает рост общего уровня цен, изменяя их структуру.

```{r}
#| results: asis
check_question(answer = 'денежной массы', 
               right = 'все верно!', 
               wrong = 'к сожалению нет, попробуйте еще раз...')
```


(@) Для анализа используют три вида отчетов: отчет о прибылях и убытках, отчет о движении ____________ (денежные средства) и балансовый отчет. Каждый из этих отчетов, составленных по расчетным данным проекта, характеризует его с разных точек зрения.

```{r}
#| results: asis
check_question(answer = 'денежных средств', 
               right = 'все верно!', 
               wrong = 'к сожалению нет, попробуйте еще раз...')
```


(@) Экономическая ценность рассчитывается как номинальная оценка будущего притока ____________ (денежные средства) в «настоящих» деньгах.

```{r}
#| results: asis
check_question(answer = 'денежных средств', 
               right = 'все верно!', 
               wrong = 'к сожалению нет, попробуйте еще раз...')
```


(@) В среднесрочном периоде уровень инфляции должен быть равен разнице между темпом роста номинальной ____________ (денежная масса) и нормальным темпом.

```{r}
#| results: asis
check_question(answer = 'денежной массы', 
               right = 'все верно!', 
               wrong = 'к сожалению нет, попробуйте еще раз...')
```


(@) Рост ____________ (денежная масса) ведет к более низкой ставке процента. Более низкая ставка процента ведет к увеличению инвестиций и — через мультипликатор — к увеличению спроса и ВВП.

```{r}
#| results: asis
check_question(answer = 'денежной массы', 
               right = 'все верно!', 
               wrong = 'к сожалению нет, попробуйте еще раз...')
```


(@) Доля лиц с ____________ (денежные доходы) ниже величины прожиточного минимума после активного периода сокращения (2000-2012 гг.) седьмой год остается больше средней по стране: 15,7% на Дальнем Востоке против 12,6% в целом по РФ.

```{r}
#| results: asis
check_question(answer = 'денежными доходами', 
               right = 'все верно!', 
               wrong = 'к сожалению нет, попробуйте еще раз...')
```


(@) Как объяснить взаимосвязь между ростом ____________ (денежная масса) и инфляции, которые наблюдались после 1980 г.?

```{r}
#| results: asis
check_question(answer = 'денежной массы', 
               right = 'все верно!', 
               wrong = 'к сожалению нет, попробуйте еще раз...')
```


(@) Сокращение ____________ (денежная масса) снижает внутренний уровень цен и повышает номинальный обменный курс на столько же процентов, на сколько сокращается предложение денег в экономике.

```{r}
#| results: asis
check_question(answer = 'денежной массы', 
               right = 'все верно!', 
               wrong = 'к сожалению нет, попробуйте еще раз...')
```


(@) Первоначально более высокий рост номинальной ____________ (денежная масса) ведет к росту ВВП. Проходит некоторое время, прежде чем этот рост денежной массы отразится в инфляции.

```{r}
#| results: asis
check_question(answer = 'денежной массы', 
               right = 'все верно!', 
               wrong = 'к сожалению нет, попробуйте еще раз...')
```


(@) Рэнкинг регионов СФО по отношению ____________ (денежные доходы) населения к стоимости фиксированного набора потребительских товаров.

```{r}
#| results: asis
check_question(answer = 'денежных доходов', 
               right = 'все верно!', 
               wrong = 'к сожалению нет, попробуйте еще раз...')
```


(@) Ситуация усугубляется тем, что по итогам 2017 г. отмечалось сокращение реальных ____________ (денежные доходы) россиян.

```{r}
#| results: asis
check_question(answer = 'денежных доходов', 
               right = 'все верно!', 
               wrong = 'к сожалению нет, попробуйте еще раз...')
```


(@) Доля населения с ____________ (денежные доходы) ниже прожиточного минимума.

```{r}
#| results: asis
check_question(answer = 'денежными доходами', 
               right = 'все верно!', 
               wrong = 'к сожалению нет, попробуйте еще раз...')
```


(@) Когда фирма снижает назначаемую ею цену, тем самым она слегка снижает общий уровень цен и, таким образом, увеличивает запасы ____________ (денежные средства) в реальном выражении, что ведет к росту совокупного дохода.

```{r}
#| results: asis
check_question(answer = 'денежных средств', 
               right = 'все верно!', 
               wrong = 'к сожалению нет, попробуйте еще раз...')
```


(@) Основной причиной пониженных душевых показателей потребления на территории СФО стали, по-видимому, пониженные темпы роста заработной платы и ____________ (денежный) доходов в целом.

```{r}
#| results: asis
check_question(answer = 'денежных', 
               right = 'все верно!', 
               wrong = 'к сожалению нет, попробуйте еще раз...')
```


(@) Функция совокупного спроса, которая показывает, как инфляция и темп роста ____________ (денежная масса) воздействуют на рост ВВП.

```{r}
#| results: asis
check_question(answer = 'денежной массы', 
               right = 'все верно!', 
               wrong = 'к сожалению нет, попробуйте еще раз...')
```


(@) Среднемесячная номинальная начисленная заработная плата в округе стабильно низкая - 37 807 руб. (в РФ - 43 724 руб.), а среднедушевые ____________ (денежные доходы) населения составляют 25 642 руб.

```{r}
#| results: asis
check_question(answer = 'денежные доходы', 
               right = 'все верно!', 
               wrong = 'к сожалению нет, попробуйте еще раз...')
```


(@) Объем номинальной ____________ (денежная масса) напрямую связан с уровнем цен, при прочих равных условиях.

```{r}
#| results: asis
check_question(answer = 'денежной массы', 
               right = 'все верно!', 
               wrong = 'к сожалению нет, попробуйте еще раз...')
```


(@) Монетарная теория считает одним из основных средств регулирования экономики изменение ____________ (денежная масса) и процентных ставок.

```{r}
#| results: asis
check_question(answer = 'денежной массы', 
               right = 'все верно!', 
               wrong = 'к сожалению нет, попробуйте еще раз...')
```


(@) В этом случае предельный продукт труда ____________ (в денежной форме) составит 300 руб.

```{r}
#| results: asis
check_question(answer = 'в денежной форме', 
               right = 'все верно!', 
               wrong = 'к сожалению нет, попробуйте еще раз...')
```


(@) Правительство обязано проводить предсказуемую монетарную политику, поддерживать обоснованный постоянный прирост ____________ (денежная масса) в обращении.

```{r}
#| results: asis
check_question(answer = 'денежной массы', 
               right = 'все верно!', 
               wrong = 'к сожалению нет, попробуйте еще раз...')
```


(@) Регулирование потоков ____________ (денежные средства) составляет основу макроэкономической политики.

```{r}
#| results: asis
check_question(answer = 'денежных средств', 
               right = 'все верно!', 
               wrong = 'к сожалению нет, попробуйте еще раз...')
```


(@) Если уровень безработицы близок к естественному, существует ли риск, что увеличение ____________ (денежная масса) приведет к сокращению безработицы ниже естественного уровня и к росту инфляции?

```{r}
#| results: asis
check_question(answer = 'денежной массы', 
               right = 'все верно!', 
               wrong = 'к сожалению нет, попробуйте еще раз...')
```


(@) Уравнение можно использовать для анализа инфляции, т.е. выяснения того, в какой степени она происходит из-за изменений в скорости обращения денег, в какой — из-за темпа роста ____________ (денежная масса) или расширения объема выпуска.

```{r}
#| results: asis
check_question(answer = 'денежной массы', 
               right = 'все верно!', 
               wrong = 'к сожалению нет, попробуйте еще раз...')
```


(@) Обзор исследований показывает, что существенный вклад в изучение валютного канала денежной ____________ (трансмиссия) в широком смысле в настоящее время вносит Банк Международных расчетов.

```{r}
#| results: asis
check_question(answer = 'трансмиссии', 
               right = 'все верно!', 
               wrong = 'к сожалению нет, попробуйте еще раз...')
```


(@) Страхование — система экономических отношений, которые включают совокупность форм и методов формирования целевых фондов ____________ (денежные средства) и их использование на возмещение материального и иного ущерба физическому или юридическому лицу за счет средств страховой организации.

```{r}
#| results: asis
check_question(answer = 'денежных средств', 
               right = 'все верно!', 
               wrong = 'к сожалению нет, попробуйте еще раз...')
```


(@) Структура данной модели подходит для изучения совместного влияния на динамику финансового рынка потоков ____________ (денежный) средств и поведенческих особенностей.

```{r}
#| results: asis
check_question(answer = 'денежных', 
               right = 'все верно!', 
               wrong = 'к сожалению нет, попробуйте еще раз...')
```


(@) Составляя предварительные отчеты о финансовых результатах за определенный период, балансы и отчеты о движении ____________ (денежные средства) для своей компании в целом, менеджеры могут контролировать взаимосвязь отдельных планов, и оценивать суммарные потребности фирмы в финансовых средствах.

```{r}
#| results: asis
check_question(answer = 'денежных средств', 
               right = 'все верно!', 
               wrong = 'к сожалению нет, попробуйте еще раз...')
```


(@) Рисунок показывает процесс подстройки ВВП и уровня цен в ответ на увеличение номинальной ____________ (денежная масса).

```{r}
#| results: asis
check_question(answer = 'денежной массы', 
               right = 'все верно!', 
               wrong = 'к сожалению нет, попробуйте еще раз...')
```


(@) Изменение ____________ (денежная масса) приводит к изменению ВВП через механизм распределения инвестиционных расходов, которые зависят от динамики процентной ставки.

```{r}
#| results: asis
check_question(answer = 'денежной массы', 
               right = 'все верно!', 
               wrong = 'к сожалению нет, попробуйте еще раз...')
```


(@) Долгосрочная связь между темпом роста ____________ (денежная масса) и инфляцией в долгосрочном плане не является строго определенной.

```{r}
#| results: asis
check_question(answer = 'денежной массы', 
               right = 'все верно!', 
               wrong = 'к сожалению нет, попробуйте еще раз...')
```


(@) Увеличение номинальной денежной массы полностью нейтрализовано пропорциональным ростом уровня цен. Следовательно, реальная ____________ (денежная масса) не изменилась.

```{r}
#| results: asis
check_question(answer = 'денежная масса', 
               right = 'все верно!', 
               wrong = 'к сожалению нет, попробуйте еще раз...')
```


(@) Инвестиционная активность является отражением инвестиционной деятельности как процесса вложения ____________ (денежные средства) иидругих инструментов втобъекты предпринимательской деятельности для получения прибыли и/или иного полезного результата.

```{r}
#| results: asis
check_question(answer = 'денежных средств', 
               right = 'все верно!', 
               wrong = 'к сожалению нет, попробуйте еще раз...')
```


(@) ляет собой отношение между инфляции, и g mt — темп роста номинальной ____________ (денежная масса) в момент време- двумя переменными, то темп роста переменной равен раз-  ни t. Тогда из уравнения (9.6) следует, что

```{r}
#| results: asis
check_question(answer = 'денежной массы', 
               right = 'все верно!', 
               wrong = 'к сожалению нет, попробуйте еще раз...')
```


(@) Приносящие проценты вклады размером более 100 000 дол. Сюда не включаются вклады взаимных фондов ____________ (денежный рынок) и взаимных фондов банков (и некоторых других институтов), чтобы предотвратить двойной счет одного и того же актива в денежных агрегатах.

```{r}
#| results: asis
check_question(answer = 'денежного рынка', 
               right = 'все верно!', 
               wrong = 'к сожалению нет, попробуйте еще раз...')
```


(@) Традиционной моделью привлечения ____________ (денежный) средств для жилищного строительства в России в постсоветский период является долевое финансирование (на основе договоров долевого участия -- ДДУ).

```{r}
#| results: asis
check_question(answer = 'денежных', 
               right = 'все верно!', 
               wrong = 'к сожалению нет, попробуйте еще раз...')
```


(@) Если экономика испытывает рецессию, центральный банк может повысить темп роста номинальной ____________ (денежная масса) выше его среднесрочного значения, с тем чтобы допустить снижение ставки процента и ускорить восстановление ВВП.

```{r}
#| results: asis
check_question(answer = 'денежной массы', 
               right = 'все верно!', 
               wrong = 'к сожалению нет, попробуйте еще раз...')
```


(@) Ранжирование субъектов Российской Федерации по потенциалу и темпам социально-экономического развития 10 тыс. занятых в экономике; д) среднедушевые денежные доходы населения; е) доля населения с доходами ниже прожиточного минимума; ж) отношение среднедушевых ____________ (денежные доходы) населения к стоимости фиксированного набора потребительских товаров и услуг (стоимость потребительской корзины); з) розничный товарооборот на душу населения; и) обеспеченность жильем (кв. м/чел.); к) охват детей дошкольными образовательными учреждениями (в процентах от численности детей соответствующего возраста); л) объем платных услуг на душу населения; м) заболеваемость на 1000 чел. населения; н) уровень младенческой смертности; о) ожидаемая продолжительность жизни при рождении; п) объем выбросов загрязняющих веществ в атмосферный воздух, отходящих от стационарных источников (тыс. т/млн руб. ВРП); р) объем сброса загрязненных сточных вод в поверхностные водные объекты (млн куб. м/млн руб. ВРП); с) число зарегистрированных преступлений на 100 тыс. чел. Показатели, определяющие инвестиционную привлекательность ре ги о на (блок 2): а) инвестиции в основной капитал на душу населения; б) доля инвестиций (строительства) в структуре ВРП по видам экономической деятельности; в) инвестиции в основной капитал на единицу ВРП; г) степень износа основных фондов; д) доля инвестиций с участием иностранного капитала; е) ввод в действие жилых домов (кв. м/1000 чел. населения). Показатели инновационной деятельности в экономике региона (блок 3): а) инновационная активность организаций (к их общему числу, %); б) внутренние затраты на исследования и разработки (к ВРП, %); в) численность персонала, занятого исследованиями и разработками (к общему числу занятых, %).

```{r}
#| results: asis
check_question(answer = 'денежных доходов', 
               right = 'все верно!', 
               wrong = 'к сожалению нет, попробуйте еще раз...')
```


(@) Рост ____________ (денежная масса) является следствием дефицита государственного бюджета.

```{r}
#| results: asis
check_question(answer = 'денежной массы', 
               right = 'все верно!', 
               wrong = 'к сожалению нет, попробуйте еще раз...')
```


(@) Формы хранения денег, такие как срочные вклады, сберегательные вклады, взаимные фонды ____________ (денежный рынок), или же наличность и чековые вклады, имеют с точки зрения дохода одинаковые степени риска.

```{r}
#| results: asis
check_question(answer = 'денежного рынка', 
               right = 'все верно!', 
               wrong = 'к сожалению нет, попробуйте еще раз...')
```


(@) Увеличение ____________ (денежная масса) приведет к увеличению как уровня выпуска, так и уровня цен.

```{r}
#| results: asis
check_question(answer = 'денежной массы', 
               right = 'все верно!', 
               wrong = 'к сожалению нет, попробуйте еще раз...')
```


(@) Опережающий рост цен определил и более низкие темпы роста реальных ____________ (денежные доходы) населения, которые за период 1995—2007 гг. выросли в 3,8 раза.

```{r}
#| results: asis
check_question(answer = 'денежных доходов', 
               right = 'все верно!', 
               wrong = 'к сожалению нет, попробуйте еще раз...')
```


(@) Равновесие переместится из Е в Е', что приведет к более высокому уровню цен и выпуска. Таким образом, увеличение ____________ (денежная масса) приведет и к более высоким ценам, а не только к более высокому выпуску.

```{r}
#| results: asis
check_question(answer = 'денежной массы', 
               right = 'все верно!', 
               wrong = 'к сожалению нет, попробуйте еще раз...')
```


(@) Предположим, что такой рост реальной ____________ (денежная масса) ведет к снижению номинальной ставки процента, скажем, с 7% до 6%.

```{r}
#| results: asis
check_question(answer = 'денежной массы', 
               right = 'все верно!', 
               wrong = 'к сожалению нет, попробуйте еще раз...')
```


(@) Сочетание снижения налогов с манипулированием ____________ (денежная масса) и процентной ставкой позволяет поддерживать стабильное функционирование рыночного механизма.

```{r}
#| results: asis
check_question(answer = 'денежной массой', 
               right = 'все верно!', 
               wrong = 'к сожалению нет, попробуйте еще раз...')
```


(@) В период 1992-2021 гг. параметры работы валютного канала ____________ (денежная трансмиссия) в России существенно трансформировались.

```{r}
#| results: asis
check_question(answer = 'денежной трансмиссии', 
               right = 'все верно!', 
               wrong = 'к сожалению нет, попробуйте еще раз...')
```


(@) Потоки ____________ (денежные средства) в экономике регулируются самостоятельно без политических решений по этому вопросу.

```{r}
#| results: asis
check_question(answer = 'денежных средств', 
               right = 'все верно!', 
               wrong = 'к сожалению нет, попробуйте еще раз...')
```


(@) Как мы показали, долгосрочная нейтральность денег подразумевает, что сокращение номинальной ____________ (денежная масса) на 10% снизит внутренний уровень цен на 10%.

```{r}
#| results: asis
check_question(answer = 'денежной массы', 
               right = 'все верно!', 
               wrong = 'к сожалению нет, попробуйте еще раз...')
```


(@) Они утверждают, что рост ____________ (денежная масса) неизменно ведет к инфляции и что поддержание умеренного роста денежной массы является единственным способом избежать инфляции в долгосросном периоде.

```{r}
#| results: asis
check_question(answer = 'денежной массы', 
               right = 'все верно!', 
               wrong = 'к сожалению нет, попробуйте еще раз...')
```


(@) Крах был усугублен большой ошибкой в политике, а именно значительным уменьшением номинальной ____________ (денежная масса).

```{r}
#| results: asis
check_question(answer = 'денежной массы', 
               right = 'все верно!', 
               wrong = 'к сожалению нет, попробуйте еще раз...')
```


(@) Величина прожиточного минимума за рассматриваемый период росла медленнее, чем среднедушевые ____________ (денежные доходы) населения.

```{r}
#| results: asis
check_question(answer = 'денежные доходы', 
               right = 'все верно!', 
               wrong = 'к сожалению нет, попробуйте еще раз...')
```


(@) Для восстановления внешнего равновесия Центральный банк вынужден воздействовать на величину ____________ (денежная масса) в обратном направлении.

```{r}
#| results: asis
check_question(answer = 'денежной массы', 
               right = 'все верно!', 
               wrong = 'к сожалению нет, попробуйте еще раз...')
```


(@) Международные разногласия в вопросе подходящего темпа роста ____________ (денежная масса) создавали серьезную угрозу существованию системы фиксированных валютных курсов.

```{r}
#| results: asis
check_question(answer = 'денежной массы', 
               right = 'все верно!', 
               wrong = 'к сожалению нет, попробуйте еще раз...')
```


(@) Отсюда следует простой вывод: при снижении номинальной денежной массы в 1929—1933 гг., почти пропорциональном снижению уровня цен, реальная ____________ (денежная масса) оставалась почти постоянной, устраняя один из механизмов, который мог бы привести к восстановлению экономики.

```{r}
#| results: asis
check_question(answer = 'денежная масса', 
               right = 'все верно!', 
               wrong = 'к сожалению нет, попробуйте еще раз...')
```


(@) Компаниям не хватает свободных ____________ (денежные средства) для погашения кредитов, и связано это главным образом с отрицательной динамикой торговли: задержками платежей, падением объемов продаж и снижением спроса на продукцию.

```{r}
#| results: asis
check_question(answer = 'денежных средств', 
               right = 'все верно!', 
               wrong = 'к сожалению нет, попробуйте еще раз...')
```


(@) В третьем разделе отчета -- движение ____________ (денежные средства) в результате финансовой деятельности — зафиксировано, что корпорация выплатила 10 мян долл. своим акционерам в качестве дивидендов в денежной форме и получила заем в размере 94,6 млн долл.

```{r}
#| results: asis
check_question(answer = 'денежных средств', 
               right = 'все верно!', 
               wrong = 'к сожалению нет, попробуйте еще раз...')
```


(@) При оценке притока ____________ (денежные средства) по годам может возникнуть проблема в отношении последних лет реализации проекта.

```{r}
#| results: asis
check_question(answer = 'денежных средств', 
               right = 'все верно!', 
               wrong = 'к сожалению нет, попробуйте еще раз...')
```


(@) Вероятно запасы ____________ (денежные средства) в реальном выражении приходят в соответствие с издержками хранения денег на руках постепенно.

```{r}
#| results: asis
check_question(answer = 'денежных средств', 
               right = 'все верно!', 
               wrong = 'к сожалению нет, попробуйте еще раз...')
```


(@) В целом получается, что центральные банки сегодня мыслят иначе, перейдя от категорий роста номинальной ____________ (денежный) массы к правилу ставки процента.

```{r}
#| results: asis
check_question(answer = 'денежной', 
               right = 'все верно!', 
               wrong = 'к сожалению нет, попробуйте еще раз...')
```


(@) Увеличение темпа инфляции ведет к росту номинальной ставки процента, что, в свою очередь, вызывает сокращение запасов ____________ (денежные средства) в реальном выражении.

```{r}
#| results: asis
check_question(answer = 'денежных средств', 
               right = 'все верно!', 
               wrong = 'к сожалению нет, попробуйте еще раз...')
```


(@) Все показатели оборачиваемости используются для определения скорости движения ____________ (денежные средства) по различным текущим счетам предприятия.

```{r}
#| results: asis
check_question(answer = 'денежных средств', 
               right = 'все верно!', 
               wrong = 'к сожалению нет, попробуйте еще раз...')
```


(@) По сравнению с началом кризиса реальные располагаемые ____________ (денежные доходы) населения края уменьшились на 4,2%. Удорожание жизни привело к росту численности населения, живущего за чертой бедности.

```{r}
#| results: asis
check_question(answer = 'денежные доходы', 
               right = 'все верно!', 
               wrong = 'к сожалению нет, попробуйте еще раз...')
```


(@) Должно ли небольшое увеличение уровня безработицы вести к небольшому повышению темпов роста ____________ (денежная масса) или политика не должна реагировать до тех пор, пока прирост безработицы не будет значительным, скажем, более 1%?

```{r}
#| results: asis
check_question(answer = 'денежной массы', 
               right = 'все верно!', 
               wrong = 'к сожалению нет, попробуйте еще раз...')
```


(@) Тем не менее, на данном уровне обсуждения можно увидеть, что объем номинальной ____________ (денежная масса) напрямую связан с уровнем цен, при прочих равных условиях.

```{r}
#| results: asis
check_question(answer = 'денежной массы', 
               right = 'все верно!', 
               wrong = 'к сожалению нет, попробуйте еще раз...')
```


(@) В результате реальная ____________ (денежная масса) возрастает. Процентные ставки будут снижаться, а совокупный спрос и объем выпуска в результате этого возрастать.

```{r}
#| results: asis
check_question(answer = 'денежная масса', 
               right = 'все верно!', 
               wrong = 'к сожалению нет, попробуйте еще раз...')
```


(@) Кривая AD наклонена вниз, потому что рост уровня цен приводит к снижению объема реальной ____________ (денежная масса), что вызывает сдвиг кривой LM вверх и влево; снижение объема реальной денежной массы приводит к увеличению реальной процентной ставки, что вызывает снижение спроса на товары домашних хозяйств и фирм.

```{r}
#| results: asis
check_question(answer = 'денежной массы', 
               right = 'все верно!', 
               wrong = 'к сожалению нет, попробуйте еще раз...')
```


(@) Растет реальная ____________ (денежная масса), что ведет к сдвигу кривой LM вниз.

```{r}
#| results: asis
check_question(answer = 'денежная масса', 
               right = 'все верно!', 
               wrong = 'к сожалению нет, попробуйте еще раз...')
```


(@) Население участвует в формировании централизованных фондов ____________ (денежные средства) посредством уплаты налогов, друтих платежей, носящих обязательный характер.

```{r}
#| results: asis
check_question(answer = 'денежных средств', 
               right = 'все верно!', 
               wrong = 'к сожалению нет, попробуйте еще раз...')
```


(@) Как в каждой стране высокая инфляция была связана с соответственно высоким ростом номинальной ____________ (денежная масса)?

```{r}
#| results: asis
check_question(answer = 'денежной массы', 
               right = 'все верно!', 
               wrong = 'к сожалению нет, попробуйте еще раз...')
```


(@) Неожиданное изменение ____________ (денежная масса) в краткосрочном периоде не является нейтральным.

```{r}
#| results: asis
check_question(answer = 'денежной массы', 
               right = 'все верно!', 
               wrong = 'к сожалению нет, попробуйте еще раз...')
```


(@) В течение следующих четырех лет монетарная политика направлена на поддержание безработицы на уровне 8%, а не на дальнейшее увеличение безработицы. Темп роста номинальной ____________ (денежная масса) должен быть таким, чтобы совокупный спрос и соответственно ВВП росли нормальным темпом.

```{r}
#| results: asis
check_question(answer = 'денежной массы', 
               right = 'все верно!', 
               wrong = 'к сожалению нет, попробуйте еще раз...')
```


(@) Накопление финансового запаса позволяет повысить финансовую устойчивость фирмы за счет полной или частичной ликвидации отрицательных ____________ (денежные потоки) под воздействием неблагоприятных внешних и внутренних факторов: колебаний спроса, недобросовестности поставщиков и т. п.

```{r}
#| results: asis
check_question(answer = 'денежных потоков', 
               right = 'все верно!', 
               wrong = 'к сожалению нет, попробуйте еще раз...')
```


(@) Вслед за избранием Франклина Делано Рузвельта в 1933 г. произошли изменения в монетарной политике и драматический рост номинальной денежной массы. С 1933 по 1946 г. она выросла на 40%, а реальная ____________ (денежная масса) — на 100%.

```{r}
#| results: asis
check_question(answer = 'денежная масса', 
               right = 'все верно!', 
               wrong = 'к сожалению нет, попробуйте еще раз...')
```


(@) На Дальнем Востоке существенно более важное значение в формировании ____________ (денежные доходы) населения имеет заработная плата.

```{r}
#| results: asis
check_question(answer = 'денежных доходов', 
               right = 'все верно!', 
               wrong = 'к сожалению нет, попробуйте еще раз...')
```


(@) Если ____________ (денежная масса) растет быстрее, чем цены, то реальные остатки увеличиваются, и если реальная денежная масса растет медленнее цен, то реальные остатки уменьшаются.

```{r}
#| results: asis
check_question(answer = 'денежная масса', 
               right = 'все верно!', 
               wrong = 'к сожалению нет, попробуйте еще раз...')
```


(@) Похожая финансовая структура была использована при построении модели для исследования совместного влияния динамики благосостояния фондов, потоков ____________ (денежные средства) и уровня левериджа на волатильность активов.

```{r}
#| results: asis
check_question(answer = 'денежных средств', 
               right = 'все верно!', 
               wrong = 'к сожалению нет, попробуйте еще раз...')
```


(@) В начале 1990-х гг. ухудшение системы социальных гарантий и сокращение реальных ____________ (денежные доходы) населения Российской Федерации на фоне общеэкономического спада привели к возникновению феномена бедности.

```{r}
#| results: asis
check_question(answer = 'денежных доходов', 
               right = 'все верно!', 
               wrong = 'к сожалению нет, попробуйте еще раз...')
```


(@) Все три зависимости определяют воздействие роста номинальной ____________ (денежная масса) на рост ВВП, безработицу и инфляцию.

```{r}
#| results: asis
check_question(answer = 'денежной массы', 
               right = 'все верно!', 
               wrong = 'к сожалению нет, попробуйте еще раз...')
```


(@) Воздействие на экономику оказывает изменение объема номинальной ____________ (денежная масса). Мы показали, что при достижении экономикой состояния всеобщего равновесия увеличение объема номинальной денежной массы не оказывает воздействия на экономические показатели в реальном выражении.

```{r}
#| results: asis
check_question(answer = 'денежной массы', 
               right = 'все верно!', 
               wrong = 'к сожалению нет, попробуйте еще раз...')
```


(@) Центральный банк может объявить целевой диапазон, а не целевую точку — диапазон, внутри которого он намеревается удерживать рост номинальной ____________ (денежная масса) в краткосрочном периоде.

```{r}
#| results: asis
check_question(answer = 'денежной массы', 
               right = 'все верно!', 
               wrong = 'к сожалению нет, попробуйте еще раз...')
```


(@) Взаимные фонды ____________ (денежный рынок) могут устанавливать минимальный размер чеков, выписываемых на вклад.

```{r}
#| results: asis
check_question(answer = 'денежного рынка', 
               right = 'все верно!', 
               wrong = 'к сожалению нет, попробуйте еще раз...')
```

