
(@) Потоки ____________ (**денежный, средство**) поступают в последний день периода.

```{r}
#| results: asis
checkdown::check_question(answer = 'денежных средств', 
                          right = 'все верно!', 
                          wrong = 'к сожалению нет, попробуйте еще раз...',
                          button_label = 'проверить')
checkdown::check_hint(hint_text = 'денежных средств',
                      hint_title = 'Нажмите, чтобы посмотреть ответ')
```


(@) Изменение темпа роста номинальной ____________ (**денежный, масса**) не влияет на ВВП безработицу.

```{r}
#| results: asis
checkdown::check_question(answer = 'денежной массы', 
                          right = 'все верно!', 
                          wrong = 'к сожалению нет, попробуйте еще раз...',
                          button_label = 'проверить')
checkdown::check_hint(hint_text = 'денежной массы',
                      hint_title = 'Нажмите, чтобы посмотреть ответ')
```


(@) В нормальной ситуации, когда деятельность компании экономически целесообразна, ожидаемые процентные платежи как для прогнозного, так и для будущего периодов не превышают свободного ____________ (**денежный, поток**) на фирму.

```{r}
#| results: asis
checkdown::check_question(answer = 'денежного потока', 
                          right = 'все верно!', 
                          wrong = 'к сожалению нет, попробуйте еще раз...',
                          button_label = 'проверить')
checkdown::check_hint(hint_text = 'денежного потока',
                      hint_title = 'Нажмите, чтобы посмотреть ответ')
```


(@) Противоречие может также возникать из-за различий в распределении общей суммы притока ____________ (**денежный, средство**) во времени, даже если два проекта имеют одинаковую величину исходных инвестиций.

```{r}
#| results: asis
checkdown::check_question(answer = 'денежных средств', 
                          right = 'все верно!', 
                          wrong = 'к сожалению нет, попробуйте еще раз...',
                          button_label = 'проверить')
checkdown::check_hint(hint_text = 'денежных средств',
                      hint_title = 'Нажмите, чтобы посмотреть ответ')
```


(@) Уравнение можно использовать для анализа инфляции, т.е. выяснения того, в какой степени она происходит из-за изменений в скорости обращения денег, в какой — из-за темпа роста ____________ (**денежный, масса**) или расширения объема выпуска.

```{r}
#| results: asis
checkdown::check_question(answer = 'денежной массы', 
                          right = 'все верно!', 
                          wrong = 'к сожалению нет, попробуйте еще раз...',
                          button_label = 'проверить')
checkdown::check_hint(hint_text = 'денежной массы',
                      hint_title = 'Нажмите, чтобы посмотреть ответ')
```


(@) Чтобы найти размер вклада работника в общий доход фирмы, мы должны перевести предельный продукт труда (который измеряется в центнерах яблок) в стоимость предельного продукта (измеряемую в ____________ (**денежный, единица**)).

```{r}
#| results: asis
checkdown::check_question(answer = 'денежных единицах', 
                          right = 'все верно!', 
                          wrong = 'к сожалению нет, попробуйте еще раз...',
                          button_label = 'проверить')
checkdown::check_hint(hint_text = 'денежных единицах',
                      hint_title = 'Нажмите, чтобы посмотреть ответ')
```


(@) Подумайте о последствиях связей между ростом ____________ (**денежный, масса**) и ростом ВВП — со всеми этими вопросами центральный банк сталкивается, принимая решения о том, увеличить ли и на сколько предложение денег.

```{r}
#| results: asis
checkdown::check_question(answer = 'денежной массы', 
                          right = 'все верно!', 
                          wrong = 'к сожалению нет, попробуйте еще раз...',
                          button_label = 'проверить')
checkdown::check_hint(hint_text = 'денежной массы',
                      hint_title = 'Нажмите, чтобы посмотреть ответ')
```


(@) Количественная теория денег гласит, что номинальный объем ВНП пропорционален денежной массе, или, что то же самое, спрос на ____________ (**денежный, средство**) в реальном выражении пропорционален реальному объему ВНП.

```{r}
#| results: asis
checkdown::check_question(answer = 'денежные средства', 
                          right = 'все верно!', 
                          wrong = 'к сожалению нет, попробуйте еще раз...',
                          button_label = 'проверить')
checkdown::check_hint(hint_text = 'денежные средства',
                      hint_title = 'Нажмите, чтобы посмотреть ответ')
```


(@) Поддержание низкого и стабильного темпа роста ____________ (**денежный, масса**) должно привести к низкой инфляции, стабильному объему выпуска и росту занятости.

```{r}
#| results: asis
checkdown::check_question(answer = 'денежной массы', 
                          right = 'все верно!', 
                          wrong = 'к сожалению нет, попробуйте еще раз...',
                          button_label = 'проверить')
checkdown::check_hint(hint_text = 'денежной массы',
                      hint_title = 'Нажмите, чтобы посмотреть ответ')
```


(@) Предельный продукт фактора ____________ (**в, денежный, выражение**) показывает прирост общего дохода в результате использования еще одной (дополнительной) единицы переменного фактора L.

```{r}
#| results: asis
checkdown::check_question(answer = 'в денежном выражении', 
                          right = 'все верно!', 
                          wrong = 'к сожалению нет, попробуйте еще раз...',
                          button_label = 'проверить')
checkdown::check_hint(hint_text = 'в денежном выражении',
                      hint_title = 'Нажмите, чтобы посмотреть ответ')
```


(@) Определите цели вложения ____________ (**денежный, средство**) в ценные бумаги.

```{r}
#| results: asis
checkdown::check_question(answer = 'денежных средств', 
                          right = 'все верно!', 
                          wrong = 'к сожалению нет, попробуйте еще раз...',
                          button_label = 'проверить')
checkdown::check_hint(hint_text = 'денежных средств',
                      hint_title = 'Нажмите, чтобы посмотреть ответ')
```


(@) При низких темпах роста номинальной денежной ____________ (**масса**), таких как мы наблюдаем сегодня в Европе или в США, рост номинальной денежной массы ведет к небольшому сокращению реальных кассовых остатков.

```{r}
#| results: asis
checkdown::check_question(answer = 'массы', 
                          right = 'все верно!', 
                          wrong = 'к сожалению нет, попробуйте еще раз...',
                          button_label = 'проверить')
checkdown::check_hint(hint_text = 'массы',
                      hint_title = 'Нажмите, чтобы посмотреть ответ')
```


(@) Рэнкинг регионов СФО по отношению ____________ (**денежный, доход**) населения к стоимости фиксированного набора потребительских товаров.

```{r}
#| results: asis
checkdown::check_question(answer = 'денежных доходов', 
                          right = 'все верно!', 
                          wrong = 'к сожалению нет, попробуйте еще раз...',
                          button_label = 'проверить')
checkdown::check_hint(hint_text = 'денежных доходов',
                      hint_title = 'Нажмите, чтобы посмотреть ответ')
```


(@) Отсюда следует простой вывод: при снижении номинальной денежной массы в 1929—1933 гг., почти пропорциональном снижению уровня цен, реальная ____________ (**денежный, масса**) оставалась почти постоянной, устраняя один из механизмов, который мог бы привести к восстановлению экономики.

```{r}
#| results: asis
checkdown::check_question(answer = 'денежная масса', 
                          right = 'все верно!', 
                          wrong = 'к сожалению нет, попробуйте еще раз...',
                          button_label = 'проверить')
checkdown::check_hint(hint_text = 'денежная масса',
                      hint_title = 'Нажмите, чтобы посмотреть ответ')
```


(@) Величина взаимных фондов ____________ (**денежный, рынок**) возросла с нуля в ноябре 1982 г. до 320 млрд дол. в марте 1983 г.

```{r}
#| results: asis
checkdown::check_question(answer = 'денежного рынка', 
                          right = 'все верно!', 
                          wrong = 'к сожалению нет, попробуйте еще раз...',
                          button_label = 'проверить')
checkdown::check_hint(hint_text = 'денежного рынка',
                      hint_title = 'Нажмите, чтобы посмотреть ответ')
```


(@) Представлены последствия изменений на товарном и/или на ____________ (**денежный, рынок**), характеризуемые в краткосрочном периоде изменениями величины реального совокупного выпуска (реального ВВП).

```{r}
#| results: asis
checkdown::check_question(answer = 'денежном рынке', 
                          right = 'все верно!', 
                          wrong = 'к сожалению нет, попробуйте еще раз...',
                          button_label = 'проверить')
checkdown::check_hint(hint_text = 'денежном рынке',
                      hint_title = 'Нажмите, чтобы посмотреть ответ')
```


(@) Кривая равновесия денежного рынка показывает все сочетания ставки процента и уровней дохода, при которых спрос на реальные балансы равен их предложению.

```{r}
#| results: asis
checkdown::check_question(answer = 'денежный рынок', 
                          right = 'все верно!', 
                          wrong = 'к сожалению нет, попробуйте еще раз...',
                          button_label = 'проверить')
checkdown::check_hint(hint_text = 'денежный рынок',
                      hint_title = 'Нажмите, чтобы посмотреть ответ')
```


(@) Рост уровня цен меньше роста номинальной ____________ (**денежный, масса**), реальное предложение денег растет, понижая реальные процентные ставки и увеличивая совокупное количество товаров.

```{r}
#| results: asis
checkdown::check_question(answer = 'денежной массы', 
                          right = 'все верно!', 
                          wrong = 'к сожалению нет, попробуйте еще раз...',
                          button_label = 'проверить')
checkdown::check_hint(hint_text = 'денежной массы',
                      hint_title = 'Нажмите, чтобы посмотреть ответ')
```


(@) Величина номинальной ____________ (**денежный, масса**) сезонно проциклична.

```{r}
#| results: asis
checkdown::check_question(answer = 'денежной массы', 
                          right = 'все верно!', 
                          wrong = 'к сожалению нет, попробуйте еще раз...',
                          button_label = 'проверить')
checkdown::check_hint(hint_text = 'денежной массы',
                      hint_title = 'Нажмите, чтобы посмотреть ответ')
```


(@) Вероятно запасы ____________ (**денежный, средство**) в реальном выражении приходят в соответствие с издержками хранения денег на руках постепенно.

```{r}
#| results: asis
checkdown::check_question(answer = 'денежных средств', 
                          right = 'все верно!', 
                          wrong = 'к сожалению нет, попробуйте еще раз...',
                          button_label = 'проверить')
checkdown::check_hint(hint_text = 'денежных средств',
                      hint_title = 'Нажмите, чтобы посмотреть ответ')
```


(@) В начале 1990-х гг. ухудшение системы социальных гарантий и сокращение реальных ____________ (**денежный, доход**) населения Российской Федерации на фоне общеэкономического спада привели к возникновению феномена бедности.

```{r}
#| results: asis
checkdown::check_question(answer = 'денежных доходов', 
                          right = 'все верно!', 
                          wrong = 'к сожалению нет, попробуйте еще раз...',
                          button_label = 'проверить')
checkdown::check_hint(hint_text = 'денежных доходов',
                      hint_title = 'Нажмите, чтобы посмотреть ответ')
```


(@) Скорость роста ____________ (**денежный, масса**) возрастает до более высокого уровня.

```{r}
#| results: asis
checkdown::check_question(answer = 'денежной массы', 
                          right = 'все верно!', 
                          wrong = 'к сожалению нет, попробуйте еще раз...',
                          button_label = 'проверить')
checkdown::check_hint(hint_text = 'денежной массы',
                      hint_title = 'Нажмите, чтобы посмотреть ответ')
```


(@) 5. Номинальная ставка процента характеризует размеры издержек по хранению денег на руках. Таким образом, можно ожидать, что спрос на запасы ____________ (**денежный, средство**) в реальном выражении будет зависеть от номинальной ставки процента. Зависимость количества денег на руках у населения от номинальной ставки процента затрудняет борьбу с инфляци-

```{r}
#| results: asis
checkdown::check_question(answer = 'денежных средств', 
                          right = 'все верно!', 
                          wrong = 'к сожалению нет, попробуйте еще раз...',
                          button_label = 'проверить')
checkdown::check_hint(hint_text = 'денежных средств',
                      hint_title = 'Нажмите, чтобы посмотреть ответ')
```


(@) Регулирование потоков ____________ (**денежный, средство**) составляет основу макроэкономической политики.

```{r}
#| results: asis
checkdown::check_question(answer = 'денежных средств', 
                          right = 'все верно!', 
                          wrong = 'к сожалению нет, попробуйте еще раз...',
                          button_label = 'проверить')
checkdown::check_hint(hint_text = 'денежных средств',
                      hint_title = 'Нажмите, чтобы посмотреть ответ')
```


(@) Видим отношение среднедушевых ____________ (**денежный, доход**) населения к стоимости фиксированного набора потребительских товаров и услуг (стоимость потребительской корзины).

```{r}
#| results: asis
checkdown::check_question(answer = 'денежных доходов', 
                          right = 'все верно!', 
                          wrong = 'к сожалению нет, попробуйте еще раз...',
                          button_label = 'проверить')
checkdown::check_hint(hint_text = 'денежных доходов',
                      hint_title = 'Нажмите, чтобы посмотреть ответ')
```


(@) Основным инструментом для достижения цели по инфляции является ключевая ставка, которая оказывает влияние на формирование ставок ____________ (**денежный, рынок**), что передается в динамику процентных ставок по кредитам и депозитам и других финансовых показателей.

```{r}
#| results: asis
checkdown::check_question(answer = 'денежного рынка', 
                          right = 'все верно!', 
                          wrong = 'к сожалению нет, попробуйте еще раз...',
                          button_label = 'проверить')
checkdown::check_hint(hint_text = 'денежного рынка',
                      hint_title = 'Нажмите, чтобы посмотреть ответ')
```


(@) Инфляция и реальные запасы ____________ (**денежный, средство**) в Германии в период между I И II мировыми войнами. На данном графике показана динамика инфляции и запасов денежных средств в реальном выражении у населения Германии.

```{r}
#| results: asis
checkdown::check_question(answer = 'денежных средств', 
                          right = 'все верно!', 
                          wrong = 'к сожалению нет, попробуйте еще раз...',
                          button_label = 'проверить')
checkdown::check_hint(hint_text = 'денежных средств',
                      hint_title = 'Нажмите, чтобы посмотреть ответ')
```


(@) Если темп роста номинальной ____________ (**денежный, масса**) превышает инфляцию, то темп роста реальной денежной массы положительный и темп роста ВВП также.

```{r}
#| results: asis
checkdown::check_question(answer = 'денежной массы', 
                          right = 'все верно!', 
                          wrong = 'к сожалению нет, попробуйте еще раз...',
                          button_label = 'проверить')
checkdown::check_hint(hint_text = 'денежной массы',
                      hint_title = 'Нажмите, чтобы посмотреть ответ')
```


(@) Вы видели, что в краткосрочном периоде снижение номинальной ____________ (**денежный, масса**) ведет к более низкому ВВП и более высокой безработице в течение какого-то времени.

```{r}
#| results: asis
checkdown::check_question(answer = 'денежной массы', 
                          right = 'все верно!', 
                          wrong = 'к сожалению нет, попробуйте еще раз...',
                          button_label = 'проверить')
checkdown::check_hint(hint_text = 'денежной массы',
                      hint_title = 'Нажмите, чтобы посмотреть ответ')
```


(@) Мы объясним, каким образом изменения объема ____________ (**денежный, масса**) воздействуют на процентные ставки, совокупный спрос и экономику в целом.

```{r}
#| results: asis
checkdown::check_question(answer = 'денежной массы', 
                          right = 'все верно!', 
                          wrong = 'к сожалению нет, попробуйте еще раз...',
                          button_label = 'проверить')
checkdown::check_hint(hint_text = 'денежной массы',
                      hint_title = 'Нажмите, чтобы посмотреть ответ')
```


(@) От прибыли, определяемой разностью между выручкой от продажи продукции и затратами ее производства, следует отличать величину чистого ____________ (**денежный, поток**) (net cash flow), определяемую разностью между денежными поступлениями и платежами предприятия за определенный период времени (месяц, год).

```{r}
#| results: asis
checkdown::check_question(answer = 'денежного потока', 
                          right = 'все верно!', 
                          wrong = 'к сожалению нет, попробуйте еще раз...',
                          button_label = 'проверить')
checkdown::check_hint(hint_text = 'денежного потока',
                      hint_title = 'Нажмите, чтобы посмотреть ответ')
```


(@) Как мы увидим, изме­нение объема ____________ (**денежный, масса**) приводит к сдвигу кривой совокупного спроса. Сейчас же просто помните о том, что каждая конкретная кривая совокупного спроса изображается для конкретно заданного количества денег.

```{r}
#| results: asis
checkdown::check_question(answer = 'денежной массы', 
                          right = 'все верно!', 
                          wrong = 'к сожалению нет, попробуйте еще раз...',
                          button_label = 'проверить')
checkdown::check_hint(hint_text = 'денежной массы',
                      hint_title = 'Нажмите, чтобы посмотреть ответ')
```


(@) Вклад заработной платы в повышение ____________ (**денежный, доход**) населения превысил 50,0% и привел к снижению численности работающих бедных.

```{r}
#| results: asis
checkdown::check_question(answer = 'денежных доходов', 
                          right = 'все верно!', 
                          wrong = 'к сожалению нет, попробуйте еще раз...',
                          button_label = 'проверить')
checkdown::check_hint(hint_text = 'денежных доходов',
                      hint_title = 'Нажмите, чтобы посмотреть ответ')
```


(@) Отрицательный денежный поток в данном случае означает, что происходит отток ____________ (**денежный, средство**) из компании «Томскнефть» с использованием действующих механизмов корпоративного управления - в основном за счет выплачиваемых акционерам дивидендов, сумма которых в последние три года сопоставима с общим объемом инвестиций за этот же период.

```{r}
#| results: asis
checkdown::check_question(answer = 'денежных средств', 
                          right = 'все верно!', 
                          wrong = 'к сожалению нет, попробуйте еще раз...',
                          button_label = 'проверить')
checkdown::check_hint(hint_text = 'денежных средств',
                      hint_title = 'Нажмите, чтобы посмотреть ответ')
```


(@) В целом получается, что центральные банки сегодня мыслят иначе, перейдя от категорий роста номинальной ____________ (**денежный**) массы к правилу ставки процента.

```{r}
#| results: asis
checkdown::check_question(answer = 'денежной', 
                          right = 'все верно!', 
                          wrong = 'к сожалению нет, попробуйте еще раз...',
                          button_label = 'проверить')
checkdown::check_hint(hint_text = 'денежной',
                      hint_title = 'Нажмите, чтобы посмотреть ответ')
```


(@) В 2010 г. возобновилась многолетняя тенденция роста реальных ____________ (**денежный, доход**) населения Алтайского края.

```{r}
#| results: asis
checkdown::check_question(answer = 'денежных доходов', 
                          right = 'все верно!', 
                          wrong = 'к сожалению нет, попробуйте еще раз...',
                          button_label = 'проверить')
checkdown::check_hint(hint_text = 'денежных доходов',
                      hint_title = 'Нажмите, чтобы посмотреть ответ')
```


(@) Если предельные издержки на приобретение фактора больше, чем его предельный продукт в денежной ____________ (**форма**), для максимизации прибыли фирме следует уменьшить количество данного фактора.

```{r}
#| results: asis
checkdown::check_question(answer = 'форме', 
                          right = 'все верно!', 
                          wrong = 'к сожалению нет, попробуйте еще раз...',
                          button_label = 'проверить')
checkdown::check_hint(hint_text = 'форме',
                      hint_title = 'Нажмите, чтобы посмотреть ответ')
```


(@) Сокращение реальных ____________ (**денежный, доход**) населения произошло во всех федеральных округах.

```{r}
#| results: asis
checkdown::check_question(answer = 'денежных доходов', 
                          right = 'все верно!', 
                          wrong = 'к сожалению нет, попробуйте еще раз...',
                          button_label = 'проверить')
checkdown::check_hint(hint_text = 'денежных доходов',
                      hint_title = 'Нажмите, чтобы посмотреть ответ')
```


(@) Изменение ____________ (**денежный, масса**) приводит к изменению ВВП через механизм распределения инвестиционных расходов, которые зависят от динамики процентной ставки.

```{r}
#| results: asis
checkdown::check_question(answer = 'денежной массы', 
                          right = 'все верно!', 
                          wrong = 'к сожалению нет, попробуйте еще раз...',
                          button_label = 'проверить')
checkdown::check_hint(hint_text = 'денежной массы',
                      hint_title = 'Нажмите, чтобы посмотреть ответ')
```


(@) Более высокий темп роста ____________ (**денежный, масса**) приводит к более низкой номинальной ставке процента в краткосрочной перспективе и к более высокой номинальной ставке процента в среднесрочной перспективе.

```{r}
#| results: asis
checkdown::check_question(answer = 'денежной массы', 
                          right = 'все верно!', 
                          wrong = 'к сожалению нет, попробуйте еще раз...',
                          button_label = 'проверить')
checkdown::check_hint(hint_text = 'денежной массы',
                      hint_title = 'Нажмите, чтобы посмотреть ответ')
```


(@) Падение реальных ____________ (**денежный, доход**) населения Дальнего Востока произошло за счет опережающих темпов роста розничных цен на товары и услуги по сравнению со среднероссийскими.

```{r}
#| results: asis
checkdown::check_question(answer = 'денежных доходов', 
                          right = 'все верно!', 
                          wrong = 'к сожалению нет, попробуйте еще раз...',
                          button_label = 'проверить')
checkdown::check_hint(hint_text = 'денежных доходов',
                      hint_title = 'Нажмите, чтобы посмотреть ответ')
```


(@) Увеличение темпа инфляции ведет к росту номинальной ставки процента, что, в свою очередь, вызывает сокращение запасов ____________ (**денежный, средство**) в реальном выражении.

```{r}
#| results: asis
checkdown::check_question(answer = 'денежных средств', 
                          right = 'все верно!', 
                          wrong = 'к сожалению нет, попробуйте еще раз...',
                          button_label = 'проверить')
checkdown::check_hint(hint_text = 'денежных средств',
                      hint_title = 'Нажмите, чтобы посмотреть ответ')
```


(@) В то же время следует отметить, что российская сторона все же получает определенные средства от инвесторов — регулярные платежи (роялти), которые рассчитываются в процентном отношении от объема добычи минерального сырья или стоимости произведенной продукции и уплачиваются инвестором ____________ (**в, денежный, форма**).

```{r}
#| results: asis
checkdown::check_question(answer = 'в денежной форме', 
                          right = 'все верно!', 
                          wrong = 'к сожалению нет, попробуйте еще раз...',
                          button_label = 'проверить')
checkdown::check_hint(hint_text = 'в денежной форме',
                      hint_title = 'Нажмите, чтобы посмотреть ответ')
```


(@) Целью исследования является определение с учетом релевантного опыта зарубежных стран влияния работы валютного канала ____________ (**денежный, трансмиссия**) на монетарную политику России.

```{r}
#| results: asis
checkdown::check_question(answer = 'денежной трансмиссии', 
                          right = 'все верно!', 
                          wrong = 'к сожалению нет, попробуйте еще раз...',
                          button_label = 'проверить')
checkdown::check_hint(hint_text = 'денежной трансмиссии',
                      hint_title = 'Нажмите, чтобы посмотреть ответ')
```


(@) В основе такого результата лежат корректировки на рынке труда: как фирмы, так и рабочие знали, что ____________ (**денежный, масса**) и совокупный спрос возрастут, и соответственно номинальная заработная плата повысится в той же пропорции.

```{r}
#| results: asis
checkdown::check_question(answer = 'денежная масса', 
                          right = 'все верно!', 
                          wrong = 'к сожалению нет, попробуйте еще раз...',
                          button_label = 'проверить')
checkdown::check_hint(hint_text = 'денежная масса',
                      hint_title = 'Нажмите, чтобы посмотреть ответ')
```


(@) Стерилизованные валютные интервенции можно использовать на регулярной основе в режиме таргетирования инфляции, если центральный банк использует их только для нормализации работы валютного канала ____________ (**денежный, трансмиссия**).

```{r}
#| results: asis
checkdown::check_question(answer = 'денежной трансмиссии', 
                          right = 'все верно!', 
                          wrong = 'к сожалению нет, попробуйте еще раз...',
                          button_label = 'проверить')
checkdown::check_hint(hint_text = 'денежной трансмиссии',
                      hint_title = 'Нажмите, чтобы посмотреть ответ')
```


(@) начали снижаться, оно снова увеличилось. Вместе с тем, вразрез с выводами нашего теоретического анализа, это увеличение не было скачкообраз- ным.Вероятно запасы ____________ (**денежный, средство**) в реальном выражении приходят в соответствие с издержками хранения денег на руках постепенно. А может быть населению Германии потребовалось определенное время на то, чтобы

```{r}
#| results: asis
checkdown::check_question(answer = 'денежных средств', 
                          right = 'все верно!', 
                          wrong = 'к сожалению нет, попробуйте еще раз...',
                          button_label = 'проверить')
checkdown::check_hint(hint_text = 'денежных средств',
                      hint_title = 'Нажмите, чтобы посмотреть ответ')
```


(@) Ранжирование субъектов Российской Федерации по потенциалу и темпам социально-экономического развития 10 тыс. занятых в экономике; д) среднедушевые денежные доходы населения; е) доля населения с доходами ниже прожиточного минимума; ж) отношение среднедушевых ____________ (**денежный, доход**) населения к стоимости фиксированного набора потребительских товаров и услуг (стоимость потребительской корзины); з) розничный товарооборот на душу населения; и) обеспеченность жильем (кв. м/чел.); к) охват детей дошкольными образовательными учреждениями (в процентах от численности детей соответствующего возраста); л) объем платных услуг на душу населения; м) заболеваемость на 1000 чел. населения; н) уровень младенческой смертности; о) ожидаемая продолжительность жизни при рождении; п) объем выбросов загрязняющих веществ в атмосферный воздух, отходящих от стационарных источников (тыс. т/млн руб. ВРП); р) объем сброса загрязненных сточных вод в поверхностные водные объекты (млн куб. м/млн руб. ВРП); с) число зарегистрированных преступлений на 100 тыс. чел. Показатели, определяющие инвестиционную привлекательность ре ги о на (блок 2): а) инвестиции в основной капитал на душу населения; б) доля инвестиций (строительства) в структуре ВРП по видам экономической деятельности; в) инвестиции в основной капитал на единицу ВРП; г) степень износа основных фондов; д) доля инвестиций с участием иностранного капитала; е) ввод в действие жилых домов (кв. м/1000 чел. населения). Показатели инновационной деятельности в экономике региона (блок 3): а) инновационная активность организаций (к их общему числу, %); б) внутренние затраты на исследования и разработки (к ВРП, %); в) численность персонала, занятого исследованиями и разработками (к общему числу занятых, %).

```{r}
#| results: asis
checkdown::check_question(answer = 'денежных доходов', 
                          right = 'все верно!', 
                          wrong = 'к сожалению нет, попробуйте еще раз...',
                          button_label = 'проверить')
checkdown::check_hint(hint_text = 'денежных доходов',
                      hint_title = 'Нажмите, чтобы посмотреть ответ')
```


(@) Играет меньшую роль валютный канал ____________ (**денежный, трансмиссия**) в странах с режимом инфляционного таргетирования.

```{r}
#| results: asis
checkdown::check_question(answer = 'денежной трансмиссии', 
                          right = 'все верно!', 
                          wrong = 'к сожалению нет, попробуйте еще раз...',
                          button_label = 'проверить')
checkdown::check_hint(hint_text = 'денежной трансмиссии',
                      hint_title = 'Нажмите, чтобы посмотреть ответ')
```


(@) Накопление финансового запаса позволяет повысить финансовую устойчивость фирмы за счет полной или частичной ликвидации отрицательных ____________ (**денежный, поток**) под воздействием неблагоприятных внешних и внутренних факторов: колебаний спроса, недобросовестности поставщиков и т. п.

```{r}
#| results: asis
checkdown::check_question(answer = 'денежных потоков', 
                          right = 'все верно!', 
                          wrong = 'к сожалению нет, попробуйте еще раз...',
                          button_label = 'проверить')
checkdown::check_hint(hint_text = 'денежных потоков',
                      hint_title = 'Нажмите, чтобы посмотреть ответ')
```


(@) В целом по РФ реальные ____________ (**денежный, доход**) населения по сравнению с предыдущим годом снизились на 1,3%.

```{r}
#| results: asis
checkdown::check_question(answer = 'денежные доходы', 
                          right = 'все верно!', 
                          wrong = 'к сожалению нет, попробуйте еще раз...',
                          button_label = 'проверить')
checkdown::check_hint(hint_text = 'денежные доходы',
                      hint_title = 'Нажмите, чтобы посмотреть ответ')
```


(@) Теория человеческого капитала описывает прямые и косвенные вложения ____________ (**денежный, средство**) в образование и профессиональную подготовку работников, что приводит в будущем к более высокой оплате труда.

```{r}
#| results: asis
checkdown::check_question(answer = 'денежных средств', 
                          right = 'все верно!', 
                          wrong = 'к сожалению нет, попробуйте еще раз...',
                          button_label = 'проверить')
checkdown::check_hint(hint_text = 'денежных средств',
                      hint_title = 'Нажмите, чтобы посмотреть ответ')
```


(@) В период 2005-2011 гг. в Тюменской области наблюдался рост номинальных среднедушевых ____________ (**денежный, доход**) населения.

```{r}
#| results: asis
checkdown::check_question(answer = 'денежных доходов', 
                          right = 'все верно!', 
                          wrong = 'к сожалению нет, попробуйте еще раз...',
                          button_label = 'проверить')
checkdown::check_hint(hint_text = 'денежных доходов',
                      hint_title = 'Нажмите, чтобы посмотреть ответ')
```


(@) Как в каждой стране высокая инфляция была связана с соответственно высоким ростом номинальной ____________ (**денежный, масса**)?

```{r}
#| results: asis
checkdown::check_question(answer = 'денежной массы', 
                          right = 'все верно!', 
                          wrong = 'к сожалению нет, попробуйте еще раз...',
                          button_label = 'проверить')
checkdown::check_hint(hint_text = 'денежной массы',
                      hint_title = 'Нажмите, чтобы посмотреть ответ')
```


(@) Функцией финансового рынка является обеспечение движения ____________ (**денежный, средство**) от собственников (кредиторов) к заемщикам, т. е. перераспределение финансовых ресурсов между субъектами хозяйствования и отраслями экономики.

```{r}
#| results: asis
checkdown::check_question(answer = 'денежных средств', 
                          right = 'все верно!', 
                          wrong = 'к сожалению нет, попробуйте еще раз...',
                          button_label = 'проверить')
checkdown::check_hint(hint_text = 'денежных средств',
                      hint_title = 'Нажмите, чтобы посмотреть ответ')
```


(@) Объем номинальной ____________ (**денежный, масса**) напрямую связан с уровнем цен, при прочих равных условиях.

```{r}
#| results: asis
checkdown::check_question(answer = 'денежной массы', 
                          right = 'все верно!', 
                          wrong = 'к сожалению нет, попробуйте еще раз...',
                          button_label = 'проверить')
checkdown::check_hint(hint_text = 'денежной массы',
                      hint_title = 'Нажмите, чтобы посмотреть ответ')
```


(@) Потоки ____________ (**денежный, средство**) в экономике регулируются самостоятельно без политических решений по этому вопросу.

```{r}
#| results: asis
checkdown::check_question(answer = 'денежных средств', 
                          right = 'все верно!', 
                          wrong = 'к сожалению нет, попробуйте еще раз...',
                          button_label = 'проверить')
checkdown::check_hint(hint_text = 'денежных средств',
                      hint_title = 'Нажмите, чтобы посмотреть ответ')
```


(@) Опережающий рост цен определил и более низкие темпы роста реальных ____________ (**денежный, доход**) населения, которые за период 1995—2007 гг. выросли в 3,8 раза.

```{r}
#| results: asis
checkdown::check_question(answer = 'денежных доходов', 
                          right = 'все верно!', 
                          wrong = 'к сожалению нет, попробуйте еще раз...',
                          button_label = 'проверить')
checkdown::check_hint(hint_text = 'денежных доходов',
                      hint_title = 'Нажмите, чтобы посмотреть ответ')
```


(@) Структура данной модели подходит для изучения совместного влияния на динамику финансового рынка потоков ____________ (**денежный**) средств и поведенческих особенностей.

```{r}
#| results: asis
checkdown::check_question(answer = 'денежных', 
                          right = 'все верно!', 
                          wrong = 'к сожалению нет, попробуйте еще раз...',
                          button_label = 'проверить')
checkdown::check_hint(hint_text = 'денежных',
                      hint_title = 'Нажмите, чтобы посмотреть ответ')
```


(@) Необходимо стремиться к сбалансированию бюджета и поддержанию темпов прироста ____________ (**денежный, масса**) в обращении в соответствии с реальными возможностями увеличения производства.

```{r}
#| results: asis
checkdown::check_question(answer = 'денежной массы', 
                          right = 'все верно!', 
                          wrong = 'к сожалению нет, попробуйте еще раз...',
                          button_label = 'проверить')
checkdown::check_hint(hint_text = 'денежной массы',
                      hint_title = 'Нажмите, чтобы посмотреть ответ')
```


(@) Реальная ____________ (**денежный, масса**) выросла на 2%.

```{r}
#| results: asis
checkdown::check_question(answer = 'денежная масса', 
                          right = 'все верно!', 
                          wrong = 'к сожалению нет, попробуйте еще раз...',
                          button_label = 'проверить')
checkdown::check_hint(hint_text = 'денежная масса',
                      hint_title = 'Нажмите, чтобы посмотреть ответ')
```


(@) Функция совокупного спроса, которая показывает, как инфляция и темп роста ____________ (**денежный, масса**) воздействуют на рост ВВП.

```{r}
#| results: asis
checkdown::check_question(answer = 'денежной массы', 
                          right = 'все верно!', 
                          wrong = 'к сожалению нет, попробуйте еще раз...',
                          button_label = 'проверить')
checkdown::check_hint(hint_text = 'денежной массы',
                      hint_title = 'Нажмите, чтобы посмотреть ответ')
```


(@) Долгосрочное отношение между темпом роста ____________ (**денежный, масса**) и инфляцией должно быть приблязительно 1:1, за исключением случаев изменения скорости обращения денег, не связанных с ростом дохода.

```{r}
#| results: asis
checkdown::check_question(answer = 'денежной массы', 
                          right = 'все верно!', 
                          wrong = 'к сожалению нет, попробуйте еще раз...',
                          button_label = 'проверить')
checkdown::check_hint(hint_text = 'денежной массы',
                      hint_title = 'Нажмите, чтобы посмотреть ответ')
```


(@) Валютный канал ____________ (**денежный**) трансмиссии в России характеризуется двумя ключевыми этапами.

```{r}
#| results: asis
checkdown::check_question(answer = 'денежной', 
                          right = 'все верно!', 
                          wrong = 'к сожалению нет, попробуйте еще раз...',
                          button_label = 'проверить')
checkdown::check_hint(hint_text = 'денежной',
                      hint_title = 'Нажмите, чтобы посмотреть ответ')
```


(@) Целями вложения ____________ (**денежный, средство**) в ценные бумаги являются: получение дохода, сохранность капитала и его рост, а также расширение сферы влияния, получение доступа к ценным

```{r}
#| results: asis
checkdown::check_question(answer = 'денежных средств', 
                          right = 'все верно!', 
                          wrong = 'к сожалению нет, попробуйте еще раз...',
                          button_label = 'проверить')
checkdown::check_hint(hint_text = 'денежных средств',
                      hint_title = 'Нажмите, чтобы посмотреть ответ')
```


(@) Рабочие получают на 65% меньше заработной платы, чем их предельный продукт ____________ (**в, денежный, выражение**).

```{r}
#| results: asis
checkdown::check_question(answer = 'в денежном выражении', 
                          right = 'все верно!', 
                          wrong = 'к сожалению нет, попробуйте еще раз...',
                          button_label = 'проверить')
checkdown::check_hint(hint_text = 'в денежном выражении',
                      hint_title = 'Нажмите, чтобы посмотреть ответ')
```


(@) В целом по РФ реальные денежные доходы населения по сравнению с предыдущим годом снизились на 1,3%. Однако это меньше, чем за аналогичный период 2016 г., когда падение реальных ____________ (**денежный, доход**) было на уровне 5,6%.

```{r}
#| results: asis
checkdown::check_question(answer = 'денежных доходов', 
                          right = 'все верно!', 
                          wrong = 'к сожалению нет, попробуйте еще раз...',
                          button_label = 'проверить')
checkdown::check_hint(hint_text = 'денежных доходов',
                      hint_title = 'Нажмите, чтобы посмотреть ответ')
```


(@) Во втором разделе отображено движение ____________ (**денежный, средство**) в связи с инвестиционной деятельностью, и мы видим, что в течение 2021 г. корпорация GPC затратила 90 млн долл. на приобретение новых заводских.помещений и оборудования.

```{r}
#| results: asis
checkdown::check_question(answer = 'денежных средств', 
                          right = 'все верно!', 
                          wrong = 'к сожалению нет, попробуйте еще раз...',
                          button_label = 'проверить')
checkdown::check_hint(hint_text = 'денежных средств',
                      hint_title = 'Нажмите, чтобы посмотреть ответ')
```


(@) В среднесрочном периоде уровень инфляции должен быть равен разнице между темпом роста номинальной ____________ (**денежный, масса**) и нормальным темпом.

```{r}
#| results: asis
checkdown::check_question(answer = 'денежной массы', 
                          right = 'все верно!', 
                          wrong = 'к сожалению нет, попробуйте еще раз...',
                          button_label = 'проверить')
checkdown::check_hint(hint_text = 'денежной массы',
                      hint_title = 'Нажмите, чтобы посмотреть ответ')
```


(@) После корректировки уровня цен на 10% увеличение номинальной ____________ (**денежный, масса**) в итоге не оказало воздействия на объем производства или реальную процентную ставку.

```{r}
#| results: asis
checkdown::check_question(answer = 'денежной массы', 
                          right = 'все верно!', 
                          wrong = 'к сожалению нет, попробуйте еще раз...',
                          button_label = 'проверить')
checkdown::check_hint(hint_text = 'денежной массы',
                      hint_title = 'Нажмите, чтобы посмотреть ответ')
```


(@) Вызывающий доверие центральный банк — это такой банк, которому верит население; когда банк, обычно через своего председателя, оглашает свое намерение снизить темп роста ____________ (**денежный, масса**) и инфляцию

```{r}
#| results: asis
checkdown::check_question(answer = 'денежной массы', 
                          right = 'все верно!', 
                          wrong = 'к сожалению нет, попробуйте еще раз...',
                          button_label = 'проверить')
checkdown::check_hint(hint_text = 'денежной массы',
                      hint_title = 'Нажмите, чтобы посмотреть ответ')
```


(@) Изучение условий равновесия на ____________ (**денежный, рынок**) позволяет получить равновесную ставку процента (цена денег) и равновесную величину денежной массы. Изменения на денежном рынке прямо связаны с состоянием рынка товаров и услуг.

```{r}
#| results: asis
checkdown::check_question(answer = 'денежном рынке', 
                          right = 'все верно!', 
                          wrong = 'к сожалению нет, попробуйте еще раз...',
                          button_label = 'проверить')
checkdown::check_hint(hint_text = 'денежном рынке',
                      hint_title = 'Нажмите, чтобы посмотреть ответ')
```


(@) Ключевыми параметрами прогнозных расчетов предложены показатели ВРП, инвестиций в основной капитал и ____________ (**денежный, доход**) населения.

```{r}
#| results: asis
checkdown::check_question(answer = 'денежных доходов', 
                          right = 'все верно!', 
                          wrong = 'к сожалению нет, попробуйте еще раз...',
                          button_label = 'проверить')
checkdown::check_hint(hint_text = 'денежных доходов',
                      hint_title = 'Нажмите, чтобы посмотреть ответ')
```


(@) Увеличение темпа роста ____________ (**денежный, масса**) смещает кривую совокупного спроса вверх, увеличивая инфляцию и выпуск. Эти измеиения, в свою очередь, вызывают сдвиг вверх кривых предложения и спроса в следующем периоде, что повышает темп инфляции.

```{r}
#| results: asis
checkdown::check_question(answer = 'денежной массы', 
                          right = 'все верно!', 
                          wrong = 'к сожалению нет, попробуйте еще раз...',
                          button_label = 'проверить')
checkdown::check_hint(hint_text = 'денежной массы',
                      hint_title = 'Нажмите, чтобы посмотреть ответ')
```


(@) К положительным сдвигам можно отнести более высокие по сравнению с прожиточным минимумом темпы прироста среднедушевых ____________ (**денежный, доход**) населения, что в условиях низкого уровня инфляции должно обеспечить рост реальных денежных доходов населения.

```{r}
#| results: asis
checkdown::check_question(answer = 'денежных доходов', 
                          right = 'все верно!', 
                          wrong = 'к сожалению нет, попробуйте еще раз...',
                          button_label = 'проверить')
checkdown::check_hint(hint_text = 'денежных доходов',
                      hint_title = 'Нажмите, чтобы посмотреть ответ')
```


(@) Обратимся к спросу на запасы ____________ (**денежный, средство**) в реальном выражении. Люди держат на руках деньги, потому что деньги являются "ликвидным" активом.

```{r}
#| results: asis
checkdown::check_question(answer = 'денежных средств', 
                          right = 'все верно!', 
                          wrong = 'к сожалению нет, попробуйте еще раз...',
                          button_label = 'проверить')
checkdown::check_hint(hint_text = 'денежных средств',
                      hint_title = 'Нажмите, чтобы посмотреть ответ')
```


(@) Отчет о движении ____________ (**денежный, средство**) позволяет избежать оценки доходов и расходов исключительно на основе показателей, вошедших в отчеты о финансовых результатах.

```{r}
#| results: asis
checkdown::check_question(answer = 'денежных средств', 
                          right = 'все верно!', 
                          wrong = 'к сожалению нет, попробуйте еще раз...',
                          button_label = 'проверить')
checkdown::check_hint(hint_text = 'денежных средств',
                      hint_title = 'Нажмите, чтобы посмотреть ответ')
```


(@) Неожиданное изменение ____________ (**денежный, масса**) в краткосрочном периоде не является нейтральным.

```{r}
#| results: asis
checkdown::check_question(answer = 'денежной массы', 
                          right = 'все верно!', 
                          wrong = 'к сожалению нет, попробуйте еще раз...',
                          button_label = 'проверить')
checkdown::check_hint(hint_text = 'денежной массы',
                      hint_title = 'Нажмите, чтобы посмотреть ответ')
```


(@) При высокой доле государства в банковской сфере положение банка целиком определяется его возможностью поучаствовать в государственных финансовых потоках. Таким образом, механизм ____________ (**денежный**) трансмиссии в России все более значительно опосредуется государством.

```{r}
#| results: asis
checkdown::check_question(answer = 'денежной', 
                          right = 'все верно!', 
                          wrong = 'к сожалению нет, попробуйте еще раз...',
                          button_label = 'проверить')
checkdown::check_hint(hint_text = 'денежной',
                      hint_title = 'Нажмите, чтобы посмотреть ответ')
```


(@) В точке Е” и номинальная денежная масса, и уровень цен изменились в одной и той же пропорции, оставив реальную ____________ (**денежный, масса**) и, следовательно, ставку процента и совокупный спрос неизменными.

```{r}
#| results: asis
checkdown::check_question(answer = 'денежную массу', 
                          right = 'все верно!', 
                          wrong = 'к сожалению нет, попробуйте еще раз...',
                          button_label = 'проверить')
checkdown::check_hint(hint_text = 'денежную массу',
                      hint_title = 'Нажмите, чтобы посмотреть ответ')
```


(@) В некоторых теоретических работах валютный канал ____________ (**денежный, трансмиссия**) определяется как канал международной торговли (international trade-based channel of transmission mechanism).

```{r}
#| results: asis
checkdown::check_question(answer = 'денежной трансмиссии', 
                          right = 'все верно!', 
                          wrong = 'к сожалению нет, попробуйте еще раз...',
                          button_label = 'проверить')
checkdown::check_hint(hint_text = 'денежной трансмиссии',
                      hint_title = 'Нажмите, чтобы посмотреть ответ')
```


(@) При оценке притока ____________ (**денежный, средство**) по годам может возникнуть проблема в отношении последних лет реализации проекта.

```{r}
#| results: asis
checkdown::check_question(answer = 'денежных средств', 
                          right = 'все верно!', 
                          wrong = 'к сожалению нет, попробуйте еще раз...',
                          button_label = 'проверить')
checkdown::check_hint(hint_text = 'денежных средств',
                      hint_title = 'Нажмите, чтобы посмотреть ответ')
```


(@) Кредитная система служит мощным фактором концентрации и централизации капитала, способствующим быстрой мобилизации свободных ____________ (**денежный, средство**) и их использованию в экономике.

```{r}
#| results: asis
checkdown::check_question(answer = 'денежных средств', 
                          right = 'все верно!', 
                          wrong = 'к сожалению нет, попробуйте еще раз...',
                          button_label = 'проверить')
checkdown::check_hint(hint_text = 'денежных средств',
                      hint_title = 'Нажмите, чтобы посмотреть ответ')
```


(@) Для предотвращения экономического кризиса необходимо снизить темпы роста ____________ (**денежный, масса**) до 3–4% в год; уменьшить размеры государственного сектора и сократить госрасходы, в том числе и на социальные нужды.

```{r}
#| results: asis
checkdown::check_question(answer = 'денежной массы', 
                          right = 'все верно!', 
                          wrong = 'к сожалению нет, попробуйте еще раз...',
                          button_label = 'проверить')
checkdown::check_hint(hint_text = 'денежной массы',
                      hint_title = 'Нажмите, чтобы посмотреть ответ')
```


(@) Указано распределение городского и сельского населения по величине среднедушевых ____________ (**денежный, доход**) и располагаемых ресурсов в месяц.

```{r}
#| results: asis
checkdown::check_question(answer = 'денежных доходов', 
                          right = 'все верно!', 
                          wrong = 'к сожалению нет, попробуйте еще раз...',
                          button_label = 'проверить')
checkdown::check_hint(hint_text = 'денежных доходов',
                      hint_title = 'Нажмите, чтобы посмотреть ответ')
```


(@) Кривая AD наклонена вниз, потому что рост уровня цен приводит к снижению объема реальной ____________ (**денежный, масса**), что вызывает сдвиг кривой LM вверх и влево; снижение объема реальной денежной массы приводит к увеличению реальной процентной ставки, что вызывает снижение спроса на товары домашних хозяйств и фирм.

```{r}
#| results: asis
checkdown::check_question(answer = 'денежной массы', 
                          right = 'все верно!', 
                          wrong = 'к сожалению нет, попробуйте еще раз...',
                          button_label = 'проверить')
checkdown::check_hint(hint_text = 'денежной массы',
                      hint_title = 'Нажмите, чтобы посмотреть ответ')
```


(@) Изменение ____________ (**денежный, масса**) в краткосрочном периоде повлияет на реальные переменные, например выпуск, еще до того, как цены получат шанс приспособиться.

```{r}
#| results: asis
checkdown::check_question(answer = 'денежной массы', 
                          right = 'все верно!', 
                          wrong = 'к сожалению нет, попробуйте еще раз...',
                          button_label = 'проверить')
checkdown::check_hint(hint_text = 'денежной массы',
                      hint_title = 'Нажмите, чтобы посмотреть ответ')
```


(@) В Новосибирской области за этот период статистика зарегистрировала более высокие темпы роста заработной платы и ____________ (**денежный, доход**) населения.

```{r}
#| results: asis
checkdown::check_question(answer = 'денежных доходов', 
                          right = 'все верно!', 
                          wrong = 'к сожалению нет, попробуйте еще раз...',
                          button_label = 'проверить')
checkdown::check_hint(hint_text = 'денежных доходов',
                      hint_title = 'Нажмите, чтобы посмотреть ответ')
```


(@) Процентные ставки были низкими и денежная экспансия была масштабной, но недостаточной, для того чтобы компенсировать рост спроса на ____________ (**денежный**) массу.

```{r}
#| results: asis
checkdown::check_question(answer = 'денежную', 
                          right = 'все верно!', 
                          wrong = 'к сожалению нет, попробуйте еще раз...',
                          button_label = 'проверить')
checkdown::check_hint(hint_text = 'денежную',
                      hint_title = 'Нажмите, чтобы посмотреть ответ')
```


(@) Доля населения с денежными ____________ (**доход**) ниже величины прожиточного минимума составила 24,2%.

```{r}
#| results: asis
checkdown::check_question(answer = 'доходами', 
                          right = 'все верно!', 
                          wrong = 'к сожалению нет, попробуйте еще раз...',
                          button_label = 'проверить')
checkdown::check_hint(hint_text = 'доходами',
                      hint_title = 'Нажмите, чтобы посмотреть ответ')
```


(@) Напомним, что, если спрос на деньги настолько нестабилен, что кривая LM случайным образом двигается туда и сюда, изменение ____________ (**денежный, масса**) с целью сохранения постоянных процентных ставок ведет к более стабильному совокупному спросу.

```{r}
#| results: asis
checkdown::check_question(answer = 'денежной массы', 
                          right = 'все верно!', 
                          wrong = 'к сожалению нет, попробуйте еще раз...',
                          button_label = 'проверить')
checkdown::check_hint(hint_text = 'денежной массы',
                      hint_title = 'Нажмите, чтобы посмотреть ответ')
```


(@) Так как реальное предложение денег не меняется, темп роста номинальной ____________ (**денежный, масса**) должен равняться темпу роста уровня цен, или уровню инфляции.

```{r}
#| results: asis
checkdown::check_question(answer = 'денежной массы', 
                          right = 'все верно!', 
                          wrong = 'к сожалению нет, попробуйте еще раз...',
                          button_label = 'проверить')
checkdown::check_hint(hint_text = 'денежной массы',
                      hint_title = 'Нажмите, чтобы посмотреть ответ')
```


(@) Именно чистый ____________ (**денежный, поток**) является основой оценки эффективности деятельности предприятия.

```{r}
#| results: asis
checkdown::check_question(answer = 'денежный поток', 
                          right = 'все верно!', 
                          wrong = 'к сожалению нет, попробуйте еще раз...',
                          button_label = 'проверить')
checkdown::check_hint(hint_text = 'денежный поток',
                      hint_title = 'Нажмите, чтобы посмотреть ответ')
```


(@) Если темп роста номинальной ____________ (**денежный, масса**) превышает инфляцию, то темп роста реальной денежной массы положительный и темп роста ВВП также. Если темп роста номинальной денежной массы меньше инфляции, то темп роста реальной денежной массы и темп роста ВВП отрицательные. Другими словами, при данном уровне инфляции стимулирующая монетарная политика (высокие

```{r}
#| results: asis
checkdown::check_question(answer = 'денежной массы', 
                          right = 'все верно!', 
                          wrong = 'к сожалению нет, попробуйте еще раз...',
                          button_label = 'проверить')
checkdown::check_hint(hint_text = 'денежной массы',
                      hint_title = 'Нажмите, чтобы посмотреть ответ')
```


(@) От краткосрочной перспективы мы переходим к условно наиболее долгосрочной перспективе, в которой скорость роста ____________ (**денежный, масса**) является и будет являться постоянной.

```{r}
#| results: asis
checkdown::check_question(answer = 'денежной массы', 
                          right = 'все верно!', 
                          wrong = 'к сожалению нет, попробуйте еще раз...',
                          button_label = 'проверить')
checkdown::check_hint(hint_text = 'денежной массы',
                      hint_title = 'Нажмите, чтобы посмотреть ответ')
```


(@) Рост ____________ (**денежный, масса**) является следствием дефицита государственного бюджета.

```{r}
#| results: asis
checkdown::check_question(answer = 'денежной массы', 
                          right = 'все верно!', 
                          wrong = 'к сожалению нет, попробуйте еще раз...',
                          button_label = 'проверить')
checkdown::check_hint(hint_text = 'денежной массы',
                      hint_title = 'Нажмите, чтобы посмотреть ответ')
```


(@) Экономическая ценность рассчитывается как номинальная оценка будущего притока ____________ (**денежный, средство**) в «настоящих» деньгах.

```{r}
#| results: asis
checkdown::check_question(answer = 'денежных средств', 
                          right = 'все верно!', 
                          wrong = 'к сожалению нет, попробуйте еще раз...',
                          button_label = 'проверить')
checkdown::check_hint(hint_text = 'денежных средств',
                      hint_title = 'Нажмите, чтобы посмотреть ответ')
```


(@) Взаимные фонды ____________ (**денежный, рынок**) могут устанавливать минимальный размер чеков, выписываемых на вклад.

```{r}
#| results: asis
checkdown::check_question(answer = 'денежного рынка', 
                          right = 'все верно!', 
                          wrong = 'к сожалению нет, попробуйте еще раз...',
                          button_label = 'проверить')
checkdown::check_hint(hint_text = 'денежного рынка',
                      hint_title = 'Нажмите, чтобы посмотреть ответ')
```


(@) Мировой инвестиционный рынок представляет собой глобальный механизм долгосрочного зарубежного вложения временно свободных ____________ (**денежный, средство**) с целью получения дохода в будущем.

```{r}
#| results: asis
checkdown::check_question(answer = 'денежных средств', 
                          right = 'все верно!', 
                          wrong = 'к сожалению нет, попробуйте еще раз...',
                          button_label = 'проверить')
checkdown::check_hint(hint_text = 'денежных средств',
                      hint_title = 'Нажмите, чтобы посмотреть ответ')
```


(@) Инвестиционная активность является отражением инвестиционной деятельности как процесса вложения ____________ (**денежный, средство**) иидругих инструментов втобъекты предпринимательской деятельности для получения прибыли и/или иного полезного результата.

```{r}
#| results: asis
checkdown::check_question(answer = 'денежных средств', 
                          right = 'все верно!', 
                          wrong = 'к сожалению нет, попробуйте еще раз...',
                          button_label = 'проверить')
checkdown::check_hint(hint_text = 'денежных средств',
                      hint_title = 'Нажмите, чтобы посмотреть ответ')
```


(@) ные для бюджета области налоговые последствия распространения «вертикального» управления. Во-первых, это полная централизация поступлений от НДПИ с углеводородного сырья в федеральный бюджет, которая привела к резкому снижению доходной части бюджетов регионов, специализирующихся на добыче нефти и газа. Во-вторых, это снижение поступлений от налога на прибыль и налога на имущество организаций за счет искусственного занижения налоговой базы при использовании перечисленных выше схем корпоративного управления. Самым главным последствием реализации сложившейся системы управления региональными активами можно считать то, что все большая часть эффектов от деятельности предприятий уходит за пределы региона. Другими словами, уровень локализации этих эффектов снижается. О последствиях экономических потерь, возникающих в результате внедрения «централизованной» модели, можно судить на примере денежных потоков ОАО «Томскнефть ВНК» в 2009-2011 гг. (табл. 2). Отрицательный ____________ (**денежный, поток**) в данном случае означает, что происходит отток денежных средств из «Томскнефти» с использованием действующих механизмов корпоративного управления - в основном за счет выплачиваемых акционерам дивидендов, сумма которых в последние три года сопоставима с общим объемом инвестиций за этот же период. Средства, изымаемые из оборота, в данном случае не компенсируются дополнительным внешним финансированием, что су- Таблица2 Основные .денежные потоки ОАО «Томскнефть» в 2009-2011 гг., млн руб.

```{r}
#| results: asis
checkdown::check_question(answer = 'денежный поток', 
                          right = 'все верно!', 
                          wrong = 'к сожалению нет, попробуйте еще раз...',
                          button_label = 'проверить')
checkdown::check_hint(hint_text = 'денежный поток',
                      hint_title = 'Нажмите, чтобы посмотреть ответ')
```


(@) Рассмотрим взаимные фонды ____________ (**денежный, рынок**) (money market mutual funds, MMMFs), которые стали популярными в конце 1970х гг.

```{r}
#| results: asis
checkdown::check_question(answer = 'денежного рынка', 
                          right = 'все верно!', 
                          wrong = 'к сожалению нет, попробуйте еще раз...',
                          button_label = 'проверить')
checkdown::check_hint(hint_text = 'денежного рынка',
                      hint_title = 'Нажмите, чтобы посмотреть ответ')
```


(@) Кредитно-денежная политика при фиксированном валютном курсе оказывается неэффективной, поскольку попытки изменить величину ____________ (**денежный, масса**) нейтрализуются необходимыми интервенциями на валютном рынке.

```{r}
#| results: asis
checkdown::check_question(answer = 'денежной массы', 
                          right = 'все верно!', 
                          wrong = 'к сожалению нет, попробуйте еще раз...',
                          button_label = 'проверить')
checkdown::check_hint(hint_text = 'денежной массы',
                      hint_title = 'Нажмите, чтобы посмотреть ответ')
```


(@) Показатель среднедушевых ____________ (**денежный, доход**) имеет определенные дефекты: часть доходов регистрируется не по месту проживания получателя, а по месту выплаты, часть их может быть получена от сделок с вторичными активами.

```{r}
#| results: asis
checkdown::check_question(answer = 'денежных доходов', 
                          right = 'все верно!', 
                          wrong = 'к сожалению нет, попробуйте еще раз...',
                          button_label = 'проверить')
checkdown::check_hint(hint_text = 'денежных доходов',
                      hint_title = 'Нажмите, чтобы посмотреть ответ')
```


(@) Должно ли небольшое увеличение уровня безработицы вести к небольшому повышению темпов роста ____________ (**денежный, масса**) или политика не должна реагировать до тех пор, пока прирост безработицы не будет значительным, скажем, более 1%?

```{r}
#| results: asis
checkdown::check_question(answer = 'денежной массы', 
                          right = 'все верно!', 
                          wrong = 'к сожалению нет, попробуйте еще раз...',
                          button_label = 'проверить')
checkdown::check_hint(hint_text = 'денежной массы',
                      hint_title = 'Нажмите, чтобы посмотреть ответ')
```


(@) Рост ____________ (**денежный, масса**) ведет к более низкой ставке процента. Более низкая ставка процента ведет к увеличению инвестиций и — через мультипликатор — к увеличению спроса и ВВП.

```{r}
#| results: asis
checkdown::check_question(answer = 'денежной массы', 
                          right = 'все верно!', 
                          wrong = 'к сожалению нет, попробуйте еще раз...',
                          button_label = 'проверить')
checkdown::check_hint(hint_text = 'денежной массы',
                      hint_title = 'Нажмите, чтобы посмотреть ответ')
```


(@) Реальные располагаемые ____________ (**денежный, доход**) населения на товары и услуги в Алтайском крае выросли в 2008-2010 гг. на 36,4%, по России в среднем - на 34,1%.

```{r}
#| results: asis
checkdown::check_question(answer = 'денежные доходы', 
                          right = 'все верно!', 
                          wrong = 'к сожалению нет, попробуйте еще раз...',
                          button_label = 'проверить')
checkdown::check_hint(hint_text = 'денежные доходы',
                      hint_title = 'Нажмите, чтобы посмотреть ответ')
```


(@) Давайте рассмотрим налично-денежную экономику, в которой реальный выпуск и реальная ставка процента имеют фиксированные значения, а темпы роста ____________ (**денежный, масса**) и инфляции постоянны.

```{r}
#| results: asis
checkdown::check_question(answer = 'денежной массы', 
                          right = 'все верно!', 
                          wrong = 'к сожалению нет, попробуйте еще раз...',
                          button_label = 'проверить')
checkdown::check_hint(hint_text = 'денежной массы',
                      hint_title = 'Нажмите, чтобы посмотреть ответ')
```


(@) Для дисконтирования ____________ (**денежный, поток**) по инвестиционным проектам в электроэнергетике, как правило, используется ставка 10%.

```{r}
#| results: asis
checkdown::check_question(answer = 'денежных потоков', 
                          right = 'все верно!', 
                          wrong = 'к сожалению нет, попробуйте еще раз...',
                          button_label = 'проверить')
checkdown::check_hint(hint_text = 'денежных потоков',
                      hint_title = 'Нажмите, чтобы посмотреть ответ')
```


(@) Таким образом, на основании данных п. 3.1.1 – 3.1.6 диссертации получено несколько выводов о трансформации роли валютного канала ____________ (**денежный, трансмиссия**) в новейшей истории России (таблица 31). В течение всего периода прослеживается либерализация режима валютного курса: от неконвертируемой денежной единицы с 1992 г., узкого

```{r}
#| results: asis
checkdown::check_question(answer = 'денежной трансмиссии', 
                          right = 'все верно!', 
                          wrong = 'к сожалению нет, попробуйте еще раз...',
                          button_label = 'проверить')
checkdown::check_hint(hint_text = 'денежной трансмиссии',
                      hint_title = 'Нажмите, чтобы посмотреть ответ')
```


(@) Финансы всегда имеют денежную форму выражения и отражают отношения посредством реального движения ____________ (**денежный, средство**) и создания специализированных фондов денежных средств.

```{r}
#| results: asis
checkdown::check_question(answer = 'денежных средств', 
                          right = 'все верно!', 
                          wrong = 'к сожалению нет, попробуйте еще раз...',
                          button_label = 'проверить')
checkdown::check_hint(hint_text = 'денежных средств',
                      hint_title = 'Нажмите, чтобы посмотреть ответ')
```


(@) В течение следующих четырех лет монетарная политика направлена на поддержание безработицы на уровне 8%, а не на дальнейшее увеличение безработицы. Темп роста номинальной ____________ (**денежный, масса**) должен быть таким, чтобы совокупный спрос и соответственно ВВП росли нормальным темпом.

```{r}
#| results: asis
checkdown::check_question(answer = 'денежной массы', 
                          right = 'все верно!', 
                          wrong = 'к сожалению нет, попробуйте еще раз...',
                          button_label = 'проверить')
checkdown::check_hint(hint_text = 'денежной массы',
                      hint_title = 'Нажмите, чтобы посмотреть ответ')
```


(@) Основной функцией финансового рынка является перераспределение свободных ____________ (**денежный, средство**) от экономических субъектов, имеющих их избыток, к субъектам с дефицитом денежных средств.

```{r}
#| results: asis
checkdown::check_question(answer = 'денежных средств', 
                          right = 'все верно!', 
                          wrong = 'к сожалению нет, попробуйте еще раз...',
                          button_label = 'проверить')
checkdown::check_hint(hint_text = 'денежных средств',
                      hint_title = 'Нажмите, чтобы посмотреть ответ')
```


(@) В целевом варианте прогноза до 2035 г. темпы прироста ВВП в 2021-2025 гг. предполагаются на уровне 4%, среднегодовой прирост реальных ____________ (**денежный**) доходов населения составит 4,5%.

```{r}
#| results: asis
checkdown::check_question(answer = 'денежных', 
                          right = 'все верно!', 
                          wrong = 'к сожалению нет, попробуйте еще раз...',
                          button_label = 'проверить')
checkdown::check_hint(hint_text = 'денежных',
                      hint_title = 'Нажмите, чтобы посмотреть ответ')
```


(@) В результате в добывающих отраслях раньше аккумулируются доходы от реализации продукции, идет процесс накопления свободных ____________ (**денежный, средство**), которые могут стать источником инвестиций для других проектов.

```{r}
#| results: asis
checkdown::check_question(answer = 'денежных средств', 
                          right = 'все верно!', 
                          wrong = 'к сожалению нет, попробуйте еще раз...',
                          button_label = 'проверить')
checkdown::check_hint(hint_text = 'денежных средств',
                      hint_title = 'Нажмите, чтобы посмотреть ответ')
```


(@) Похожая финансовая структура была использована при построении модели для исследования совместного влияния динамики благосостояния фондов, потоков ____________ (**денежный, средство**) и уровня левериджа на волатильность активов.

```{r}
#| results: asis
checkdown::check_question(answer = 'денежных средств', 
                          right = 'все верно!', 
                          wrong = 'к сожалению нет, попробуйте еще раз...',
                          button_label = 'проверить')
checkdown::check_hint(hint_text = 'денежных средств',
                      hint_title = 'Нажмите, чтобы посмотреть ответ')
```


(@) Равновесие переместится из Е в Е', что приведет к более высокому уровню цен и выпуска. Таким образом, увеличение ____________ (**денежный, масса**) приведет и к более высоким ценам, а не только к более высокому выпуску.

```{r}
#| results: asis
checkdown::check_question(answer = 'денежной массы', 
                          right = 'все верно!', 
                          wrong = 'к сожалению нет, попробуйте еще раз...',
                          button_label = 'проверить')
checkdown::check_hint(hint_text = 'денежной массы',
                      hint_title = 'Нажмите, чтобы посмотреть ответ')
```


(@) Воздействие на экономику оказывает изменение объема номинальной ____________ (**денежный, масса**). Мы показали, что при достижении экономикой состояния всеобщего равновесия увеличение объема номинальной денежной массы не оказывает воздействия на экономические показатели в реальном выражении.

```{r}
#| results: asis
checkdown::check_question(answer = 'денежной массы', 
                          right = 'все верно!', 
                          wrong = 'к сожалению нет, попробуйте еще раз...',
                          button_label = 'проверить')
checkdown::check_hint(hint_text = 'денежной массы',
                      hint_title = 'Нажмите, чтобы посмотреть ответ')
```


(@) В 2020 году соотношение среднедушевых ____________ (**денежный, доход**) населения с величиной прожиточного минимума по области составило 2,3 раза (14 694,9 рубля), в 2019 году – 2,5 раза (15 274,7 рубля).

```{r}
#| results: asis
checkdown::check_question(answer = 'денежных доходов', 
                          right = 'все верно!', 
                          wrong = 'к сожалению нет, попробуйте еще раз...',
                          button_label = 'проверить')
checkdown::check_hint(hint_text = 'денежных доходов',
                      hint_title = 'Нажмите, чтобы посмотреть ответ')
```


(@) Доля населения с ____________ (**денежный, доход**) ниже величины прожиточного минимума, установленной в субъекте РФ.

```{r}
#| results: asis
checkdown::check_question(answer = 'денежными доходами', 
                          right = 'все верно!', 
                          wrong = 'к сожалению нет, попробуйте еще раз...',
                          button_label = 'проверить')
checkdown::check_hint(hint_text = 'денежными доходами',
                      hint_title = 'Нажмите, чтобы посмотреть ответ')
```


(@) Накопленный объем данных позволяет проанализировать изменение работы валютного канала ____________ (**денежный**) трансмиссии в России после перехода к режиму инфляционного таргетирования.

```{r}
#| results: asis
checkdown::check_question(answer = 'денежной', 
                          right = 'все верно!', 
                          wrong = 'к сожалению нет, попробуйте еще раз...',
                          button_label = 'проверить')
checkdown::check_hint(hint_text = 'денежной',
                      hint_title = 'Нажмите, чтобы посмотреть ответ')
```


(@) Мы разобрались, как фирмы оценивают будущие ____________ (**денежный, поток**) и решают, исходя из полученных цифр, стоит ли им инвестировать в долгосрочные капитальные активы.

```{r}
#| results: asis
checkdown::check_question(answer = 'денежные потоки', 
                          right = 'все верно!', 
                          wrong = 'к сожалению нет, попробуйте еще раз...',
                          button_label = 'проверить')
checkdown::check_hint(hint_text = 'денежные потоки',
                      hint_title = 'Нажмите, чтобы посмотреть ответ')
```


(@) Все показатели оборачиваемости используются для определения скорости движения ____________ (**денежный, средство**) по различным текущим счетам предприятия.

```{r}
#| results: asis
checkdown::check_question(answer = 'денежных средств', 
                          right = 'все верно!', 
                          wrong = 'к сожалению нет, попробуйте еще раз...',
                          button_label = 'проверить')
checkdown::check_hint(hint_text = 'денежных средств',
                      hint_title = 'Нажмите, чтобы посмотреть ответ')
```


(@) Наиболее распространенный в Российской Федерации показатель уровня бедности — доля населения с ____________ (**денежный, доход**) ниже величины прожиточного минимума.

```{r}
#| results: asis
checkdown::check_question(answer = 'денежными доходами', 
                          right = 'все верно!', 
                          wrong = 'к сожалению нет, попробуйте еще раз...',
                          button_label = 'проверить')
checkdown::check_hint(hint_text = 'денежными доходами',
                      hint_title = 'Нажмите, чтобы посмотреть ответ')
```


(@) Термин real money balances на русский язык обычно переводится как реальные денежные остатки. Мы используем другой вариант перевода - запасы ____________ (**денежный, средство**) в реальном выражении, ибо под "остатками" в нашей экономической литературе чаще всего подразумевают остаток средств на счете в банке. Поэтому употребление термина денежные

```{r}
#| results: asis
checkdown::check_question(answer = 'денежных средств', 
                          right = 'все верно!', 
                          wrong = 'к сожалению нет, попробуйте еще раз...',
                          button_label = 'проверить')
checkdown::check_hint(hint_text = 'денежных средств',
                      hint_title = 'Нажмите, чтобы посмотреть ответ')
```


(@) Финансы хозяйствующих субъектов – это система денежных отношений, связанных с формированием и использованием капитала и доходов, денежных фондов в процессе кругооборота ____________ (**денежный, средство**) в виде различных денежных потоков.

```{r}
#| results: asis
checkdown::check_question(answer = 'денежных средств', 
                          right = 'все верно!', 
                          wrong = 'к сожалению нет, попробуйте еще раз...',
                          button_label = 'проверить')
checkdown::check_hint(hint_text = 'денежных средств',
                      hint_title = 'Нажмите, чтобы посмотреть ответ')
```


(@) Есть стремление измерить ____________ (**в, денежный, форма**) дефицит рабочей силы.

```{r}
#| results: asis
checkdown::check_question(answer = 'в денежной форме', 
                          right = 'все верно!', 
                          wrong = 'к сожалению нет, попробуйте еще раз...',
                          button_label = 'проверить')
checkdown::check_hint(hint_text = 'в денежной форме',
                      hint_title = 'Нажмите, чтобы посмотреть ответ')
```


(@) В открытой экономике валютный канал ____________ (**денежный, трансмиссия**) закономерно является частью работы глобального механизма денежной трансмиссии и транслирует изменения, происходящие в мировой экономике, в национальную.

```{r}
#| results: asis
checkdown::check_question(answer = 'денежной трансмиссии', 
                          right = 'все верно!', 
                          wrong = 'к сожалению нет, попробуйте еще раз...',
                          button_label = 'проверить')
checkdown::check_hint(hint_text = 'денежной трансмиссии',
                      hint_title = 'Нажмите, чтобы посмотреть ответ')
```


(@) Никогда нe используйте номинальную процентную ставку при дисконтировании реальных ____________ (**денежный**) потоков или реальную процентную ставку при дисконтировании номинальных денежных потоков.

```{r}
#| results: asis
checkdown::check_question(answer = 'денежных', 
                          right = 'все верно!', 
                          wrong = 'к сожалению нет, попробуйте еще раз...',
                          button_label = 'проверить')
checkdown::check_hint(hint_text = 'денежных',
                      hint_title = 'Нажмите, чтобы посмотреть ответ')
```


(@) Предположим, что такой рост реальной ____________ (**денежный, масса**) ведет к снижению номинальной ставки процента, скажем, с 7% до 6%.

```{r}
#| results: asis
checkdown::check_question(answer = 'денежной массы', 
                          right = 'все верно!', 
                          wrong = 'к сожалению нет, попробуйте еще раз...',
                          button_label = 'проверить')
checkdown::check_hint(hint_text = 'денежной массы',
                      hint_title = 'Нажмите, чтобы посмотреть ответ')
```


(@) Увеличение номинальной денежной массы полностью нейтрализовано пропорциональным ростом уровня цен. Следовательно, реальная ____________ (**денежный, масса**) не изменилась.

```{r}
#| results: asis
checkdown::check_question(answer = 'денежная масса', 
                          right = 'все верно!', 
                          wrong = 'к сожалению нет, попробуйте еще раз...',
                          button_label = 'проверить')
checkdown::check_hint(hint_text = 'денежная масса',
                      hint_title = 'Нажмите, чтобы посмотреть ответ')
```


(@) Влияние может быть как прямым (в виде валютной интервенции), так и косвенным (через регулирование объема ____________ (**денежный, масса**) и процентных ставок).

```{r}
#| results: asis
checkdown::check_question(answer = 'денежной массы', 
                          right = 'все верно!', 
                          wrong = 'к сожалению нет, попробуйте еще раз...',
                          button_label = 'проверить')
checkdown::check_hint(hint_text = 'денежной массы',
                      hint_title = 'Нажмите, чтобы посмотреть ответ')
```


(@) Объемы ВРП прямо зависят от величины освоенных в регионе инвестиций и денежных доходов населения.

```{r}
#| results: asis
checkdown::check_question(answer = 'рынок', 
                          right = 'все верно!', 
                          wrong = 'к сожалению нет, попробуйте еще раз...',
                          button_label = 'проверить')
checkdown::check_hint(hint_text = 'рынок',
                      hint_title = 'Нажмите, чтобы посмотреть ответ')
```


(@) Сравнительная динамика роста заработной платы по сибирским субъектам Федерации идентична динамике ____________ (**денежный**) доходов в целом.

```{r}
#| results: asis
checkdown::check_question(answer = 'денежных', 
                          right = 'все верно!', 
                          wrong = 'к сожалению нет, попробуйте еще раз...',
                          button_label = 'проверить')
checkdown::check_hint(hint_text = 'денежных',
                      hint_title = 'Нажмите, чтобы посмотреть ответ')
```


(@) Давайте посмотрим на потоки ____________ (**денежный, средство**) с точки зрения экономических агентов.

```{r}
#| results: asis
checkdown::check_question(answer = 'денежных средств', 
                          right = 'все верно!', 
                          wrong = 'к сожалению нет, попробуйте еще раз...',
                          button_label = 'проверить')
checkdown::check_hint(hint_text = 'денежных средств',
                      hint_title = 'Нажмите, чтобы посмотреть ответ')
```


(@) Монетарная экспансия, обеспечивающая преодоление кризиса, осуществляется посредством неуклонного расширения предложения на ____________ (**денежный, рынок**).

```{r}
#| results: asis
checkdown::check_question(answer = 'денежном рынке', 
                          right = 'все верно!', 
                          wrong = 'к сожалению нет, попробуйте еще раз...',
                          button_label = 'проверить')
checkdown::check_hint(hint_text = 'денежном рынке',
                      hint_title = 'Нажмите, чтобы посмотреть ответ')
```


(@) На основе теории предпочтения ликвидности объясняются равновесие ____________ (**денежный, рынок**) и финансового рынка в целом и последствия изменения этого равновесия вследствие проведения монетарной политики.

```{r}
#| results: asis
checkdown::check_question(answer = 'денежного рынка', 
                          right = 'все верно!', 
                          wrong = 'к сожалению нет, попробуйте еще раз...',
                          button_label = 'проверить')
checkdown::check_hint(hint_text = 'денежного рынка',
                      hint_title = 'Нажмите, чтобы посмотреть ответ')
```


(@) За 2013 г. выездной туризм вырос количественно на 24% и ____________ (**в, денежный, выражение**) - на 18%.

```{r}
#| results: asis
checkdown::check_question(answer = 'в денежном выражении', 
                          right = 'все верно!', 
                          wrong = 'к сожалению нет, попробуйте еще раз...',
                          button_label = 'проверить')
checkdown::check_hint(hint_text = 'в денежном выражении',
                      hint_title = 'Нажмите, чтобы посмотреть ответ')
```


(@) Увеличение скорости роста ____________ (**денежный, масса**) ведет к большей инфляции и росту выпуска, но темп инфляции увеличивается медленнее скорости роста денежной массы.

```{r}
#| results: asis
checkdown::check_question(answer = 'денежной массы', 
                          right = 'все верно!', 
                          wrong = 'к сожалению нет, попробуйте еще раз...',
                          button_label = 'проверить')
checkdown::check_hint(hint_text = 'денежной массы',
                      hint_title = 'Нажмите, чтобы посмотреть ответ')
```


(@) Приведите примеры потоков ____________ (**денежный, средство**) по текущей, инвестиционной и финансовой видам деятельности.

```{r}
#| results: asis
checkdown::check_question(answer = 'денежных средств', 
                          right = 'все верно!', 
                          wrong = 'к сожалению нет, попробуйте еще раз...',
                          button_label = 'проверить')
checkdown::check_hint(hint_text = 'денежных средств',
                      hint_title = 'Нажмите, чтобы посмотреть ответ')
```


(@) В период 1992-2021 гг. параметры работы валютного канала ____________ (**денежный, трансмиссия**) в России существенно трансформировались.

```{r}
#| results: asis
checkdown::check_question(answer = 'денежной трансмиссии', 
                          right = 'все верно!', 
                          wrong = 'к сожалению нет, попробуйте еще раз...',
                          button_label = 'проверить')
checkdown::check_hint(hint_text = 'денежной трансмиссии',
                      hint_title = 'Нажмите, чтобы посмотреть ответ')
```


(@) Предположим, что неожиданный рост ____________ (**денежный, масса**) увеличивает совокупный спрос и поднимает цены выше ожидаемого уровня.

```{r}
#| results: asis
checkdown::check_question(answer = 'денежной массы', 
                          right = 'все верно!', 
                          wrong = 'к сожалению нет, попробуйте еще раз...',
                          button_label = 'проверить')
checkdown::check_hint(hint_text = 'денежной массы',
                      hint_title = 'Нажмите, чтобы посмотреть ответ')
```


(@) Результаты показывают, что сокращение ____________ (**денежный, масса**) в США также ведет к рецессии и за границей.

```{r}
#| results: asis
checkdown::check_question(answer = 'денежной массы', 
                          right = 'все верно!', 
                          wrong = 'к сожалению нет, попробуйте еще раз...',
                          button_label = 'проверить')
checkdown::check_hint(hint_text = 'денежной массы',
                      hint_title = 'Нажмите, чтобы посмотреть ответ')
```


(@) В третьем разделе отчета -- движение ____________ (**денежный, средство**) в результате финансовой деятельности — зафиксировано, что корпорация выплатила 10 мян долл. своим акционерам в качестве дивидендов в денежной форме и получила заем в размере 94,6 млн долл.

```{r}
#| results: asis
checkdown::check_question(answer = 'денежных средств', 
                          right = 'все верно!', 
                          wrong = 'к сожалению нет, попробуйте еще раз...',
                          button_label = 'проверить')
checkdown::check_hint(hint_text = 'денежных средств',
                      hint_title = 'Нажмите, чтобы посмотреть ответ')
```


(@) Зависимость количества денег на руках у населения от номинальной ставки процента затрудняет борьбу с инфляцией, так как при прекращении инфляции запасы ____________ (**денежный, средство**) в реальном выражении увеличатся.

```{r}
#| results: asis
checkdown::check_question(answer = 'денежных средств', 
                          right = 'все верно!', 
                          wrong = 'к сожалению нет, попробуйте еще раз...',
                          button_label = 'проверить')
checkdown::check_hint(hint_text = 'денежных средств',
                      hint_title = 'Нажмите, чтобы посмотреть ответ')
```


(@) Теперь рассмотрим равновесие ____________ (**денежный, рынок**).

```{r}
#| results: asis
checkdown::check_question(answer = 'денежного рынка', 
                          right = 'все верно!', 
                          wrong = 'к сожалению нет, попробуйте еще раз...',
                          button_label = 'проверить')
checkdown::check_hint(hint_text = 'денежного рынка',
                      hint_title = 'Нажмите, чтобы посмотреть ответ')
```


(@) Объемы ВРП прямо зависят от величины освоенных в регионе инвестиций и ____________ (**денежный, доход**) населения.

```{r}
#| results: asis
checkdown::check_question(answer = 'денежных доходов', 
                          right = 'все верно!', 
                          wrong = 'к сожалению нет, попробуйте еще раз...',
                          button_label = 'проверить')
checkdown::check_hint(hint_text = 'денежных доходов',
                      hint_title = 'Нажмите, чтобы посмотреть ответ')
```


(@) По официальным данным, реальные располагаемые ____________ (**денежный, доход**) населения области сократились за 2009 г. на 8,4%.

```{r}
#| results: asis
checkdown::check_question(answer = 'денежные доходы', 
                          right = 'все верно!', 
                          wrong = 'к сожалению нет, попробуйте еще раз...',
                          button_label = 'проверить')
checkdown::check_hint(hint_text = 'денежные доходы',
                      hint_title = 'Нажмите, чтобы посмотреть ответ')
```


(@) ляет собой отношение между инфляции, и g mt — темп роста номинальной ____________ (**денежный, масса**) в момент време- двумя переменными, то темп роста переменной равен раз-  ни t. Тогда из уравнения (9.6) следует, что

```{r}
#| results: asis
checkdown::check_question(answer = 'денежной массы', 
                          right = 'все верно!', 
                          wrong = 'к сожалению нет, попробуйте еще раз...',
                          button_label = 'проверить')
checkdown::check_hint(hint_text = 'денежной массы',
                      hint_title = 'Нажмите, чтобы посмотреть ответ')
```


(@) Одним из индикаторов, характеризующих реальные ____________ (**денежный, доход**) населения, является отношение денежных доходов населения к стоимости фиксированного набора товаров и услуг.

```{r}
#| results: asis
checkdown::check_question(answer = 'денежные доходы', 
                          right = 'все верно!', 
                          wrong = 'к сожалению нет, попробуйте еще раз...',
                          button_label = 'проверить')
checkdown::check_hint(hint_text = 'денежные доходы',
                      hint_title = 'Нажмите, чтобы посмотреть ответ')
```


(@) Индекс промышленного производства к 2000 г. составил по краю 53,6%, инвестиции в основной капитал — 91,8%, реальные ____________ (**денежный, доход**) — 96%, реальная заработная плата — 91%.

```{r}
#| results: asis
checkdown::check_question(answer = 'денежные доходы', 
                          right = 'все верно!', 
                          wrong = 'к сожалению нет, попробуйте еще раз...',
                          button_label = 'проверить')
checkdown::check_hint(hint_text = 'денежные доходы',
                      hint_title = 'Нажмите, чтобы посмотреть ответ')
```


(@) Поэтому Милтон Фридмен и Анна Шварц доказывали, что за глубину депрессии ответственной была ФРС: она не была напрямую ответственна за снижение номинальной ____________ (**денежный, масса**), но она должна была принять меры, чтобы перекрыть снижение денежного мультипликатора расширением денежной базы в намного большей степени, чем она это сделала.

```{r}
#| results: asis
checkdown::check_question(answer = 'денежной массы', 
                          right = 'все верно!', 
                          wrong = 'к сожалению нет, попробуйте еще раз...',
                          button_label = 'проверить')
checkdown::check_hint(hint_text = 'денежной массы',
                      hint_title = 'Нажмите, чтобы посмотреть ответ')
```


(@) Долгосрочная связь между темпом роста ____________ (**денежный, масса**) и инфляцией в долгосрочном плане не является строго определенной.

```{r}
#| results: asis
checkdown::check_question(answer = 'денежной массы', 
                          right = 'все верно!', 
                          wrong = 'к сожалению нет, попробуйте еще раз...',
                          button_label = 'проверить')
checkdown::check_hint(hint_text = 'денежной массы',
                      hint_title = 'Нажмите, чтобы посмотреть ответ')
```


(@) Изменение объема ____________ (**денежный, масса**) влияет на экономику преимущественно путем изменения процентных ставок, которые в свою очередь воздействуют на совокупный спрос и, следовательно, на ВНП.

```{r}
#| results: asis
checkdown::check_question(answer = 'денежной массы', 
                          right = 'все верно!', 
                          wrong = 'к сожалению нет, попробуйте еще раз...',
                          button_label = 'проверить')
checkdown::check_hint(hint_text = 'денежной массы',
                      hint_title = 'Нажмите, чтобы посмотреть ответ')
```


(@) Основной причиной пониженных душевых показателей потребления на территории СФО стали, по-видимому, пониженные темпы роста заработной платы и ____________ (**денежный**) доходов в целом.

```{r}
#| results: asis
checkdown::check_question(answer = 'денежных', 
                          right = 'все верно!', 
                          wrong = 'к сожалению нет, попробуйте еще раз...',
                          button_label = 'проверить')
checkdown::check_hint(hint_text = 'денежных',
                      hint_title = 'Нажмите, чтобы посмотреть ответ')
```


(@) Произошла трансформации роли валютного канала ____________ (**денежный, трансмиссия**) в новейшей истории России.

```{r}
#| results: asis
checkdown::check_question(answer = 'денежной трансмиссии', 
                          right = 'все верно!', 
                          wrong = 'к сожалению нет, попробуйте еще раз...',
                          button_label = 'проверить')
checkdown::check_hint(hint_text = 'денежной трансмиссии',
                      hint_title = 'Нажмите, чтобы посмотреть ответ')
```


(@) Если фирма наймет трех человек, то мы обнаружим, что предельный продукт ____________ (**в, денежный, форма**) равен 400 руб., а заработная рабочего -- 300 руб.

```{r}
#| results: asis
checkdown::check_question(answer = 'в денежной форме', 
                          right = 'все верно!', 
                          wrong = 'к сожалению нет, попробуйте еще раз...',
                          button_label = 'проверить')
checkdown::check_hint(hint_text = 'в денежной форме',
                      hint_title = 'Нажмите, чтобы посмотреть ответ')
```


(@) Кривая LM сдвигается вверх: при данном уровне ВВП уменьшение реальной ____________ (**денежный, масса**) ведет к росту ставки.

```{r}
#| results: asis
checkdown::check_question(answer = 'денежной массы', 
                          right = 'все верно!', 
                          wrong = 'к сожалению нет, попробуйте еще раз...',
                          button_label = 'проверить')
checkdown::check_hint(hint_text = 'денежной массы',
                      hint_title = 'Нажмите, чтобы посмотреть ответ')
```


(@) Как объяснить взаимосвязь между ростом ____________ (**денежный, масса**) и инфляции, которые наблюдались после 1980 г.?

```{r}
#| results: asis
checkdown::check_question(answer = 'денежной массы', 
                          right = 'все верно!', 
                          wrong = 'к сожалению нет, попробуйте еще раз...',
                          button_label = 'проверить')
checkdown::check_hint(hint_text = 'денежной массы',
                      hint_title = 'Нажмите, чтобы посмотреть ответ')
```


(@) Взаимные фонды ____________ (**денежный, рынок**) представляют собой фонды, которые вкладывают свои активы в приносящие проценты краткосрочные ценные бумаги.

```{r}
#| results: asis
checkdown::check_question(answer = 'денежного рынка', 
                          right = 'все верно!', 
                          wrong = 'к сожалению нет, попробуйте еще раз...',
                          button_label = 'проверить')
checkdown::check_hint(hint_text = 'денежного рынка',
                      hint_title = 'Нажмите, чтобы посмотреть ответ')
```


(@) Монетарная теория считает одним из основных средств регулирования экономики изменение ____________ (**денежный, масса**) и процентных ставок.

```{r}
#| results: asis
checkdown::check_question(answer = 'денежной массы', 
                          right = 'все верно!', 
                          wrong = 'к сожалению нет, попробуйте еще раз...',
                          button_label = 'проверить')
checkdown::check_hint(hint_text = 'денежной массы',
                      hint_title = 'Нажмите, чтобы посмотреть ответ')
```


(@) В краткосрочном периоде увеличение номинальной ____________ (**денежный, масса**) ведет к сдвигу кривой LM вниз до LM ′.

```{r}
#| results: asis
checkdown::check_question(answer = 'денежной массы', 
                          right = 'все верно!', 
                          wrong = 'к сожалению нет, попробуйте еще раз...',
                          button_label = 'проверить')
checkdown::check_hint(hint_text = 'денежной массы',
                      hint_title = 'Нажмите, чтобы посмотреть ответ')
```


(@) Видимое различие уровня инфляции отражается в возможностях выбора режима валютного курса странами, а также роли валютного канала ____________ (**денежный, трансмиссия**) в них.

```{r}
#| results: asis
checkdown::check_question(answer = 'денежной трансмиссии', 
                          right = 'все верно!', 
                          wrong = 'к сожалению нет, попробуйте еще раз...',
                          button_label = 'проверить')
checkdown::check_hint(hint_text = 'денежной трансмиссии',
                      hint_title = 'Нажмите, чтобы посмотреть ответ')
```


(@) Сочетание снижения налогов с манипулированием ____________ (**денежный, масса**) и процентной ставкой позволяет поддерживать стабильное функционирование рыночного механизма.

```{r}
#| results: asis
checkdown::check_question(answer = 'денежной массой', 
                          right = 'все верно!', 
                          wrong = 'к сожалению нет, попробуйте еще раз...',
                          button_label = 'проверить')
checkdown::check_hint(hint_text = 'денежной массой',
                      hint_title = 'Нажмите, чтобы посмотреть ответ')
```


(@) Существенны различия в уровне среднедушевых ____________ (**денежный, доход**) населения.

```{r}
#| results: asis
checkdown::check_question(answer = 'денежных доходов', 
                          right = 'все верно!', 
                          wrong = 'к сожалению нет, попробуйте еще раз...',
                          button_label = 'проверить')
checkdown::check_hint(hint_text = 'денежных доходов',
                      hint_title = 'Нажмите, чтобы посмотреть ответ')
```


(@) Первоначально более высокий рост номинальной ____________ (**денежный, масса**) ведет к росту ВВП.

```{r}
#| results: asis
checkdown::check_question(answer = 'денежной массы', 
                          right = 'все верно!', 
                          wrong = 'к сожалению нет, попробуйте еще раз...',
                          button_label = 'проверить')
checkdown::check_hint(hint_text = 'денежной массы',
                      hint_title = 'Нажмите, чтобы посмотреть ответ')
```


(@) Привлечение дополнительной единицы труда прекратится тогда, когда предельный продукт труда в денежном ____________ (**выражение**) сравняется с величиной заработной платы.

```{r}
#| results: asis
checkdown::check_question(answer = 'выражении', 
                          right = 'все верно!', 
                          wrong = 'к сожалению нет, попробуйте еще раз...',
                          button_label = 'проверить')
checkdown::check_hint(hint_text = 'выражении',
                      hint_title = 'Нажмите, чтобы посмотреть ответ')
```


(@) По сравнению с началом кризиса реальные располагаемые ____________ (**денежный, доход**) населения края уменьшились на 4,2%. Удорожание жизни привело к росту численности населения, живущего за чертой бедности.

```{r}
#| results: asis
checkdown::check_question(answer = 'денежные доходы', 
                          right = 'все верно!', 
                          wrong = 'к сожалению нет, попробуйте еще раз...',
                          button_label = 'проверить')
checkdown::check_hint(hint_text = 'денежные доходы',
                      hint_title = 'Нажмите, чтобы посмотреть ответ')
```


(@) Необходимо иметь представление о том, какие виды деятельности генерируют основной объем денежных поступлений и оттоков. Анализ движения ____________ (**денежный, средство**) позволяет определить сальдо денежного потока в результате текущей, инвестиционной и финансовой деятельности.

```{r}
#| results: asis
checkdown::check_question(answer = 'денежных средств', 
                          right = 'все верно!', 
                          wrong = 'к сожалению нет, попробуйте еще раз...',
                          button_label = 'проверить')
checkdown::check_hint(hint_text = 'денежных средств',
                      hint_title = 'Нажмите, чтобы посмотреть ответ')
```


(@) Крах был усугублен большой ошибкой в политике, а именно значительным уменьшением номинальной ____________ (**денежный, масса**).

```{r}
#| results: asis
checkdown::check_question(answer = 'денежной массы', 
                          right = 'все верно!', 
                          wrong = 'к сожалению нет, попробуйте еще раз...',
                          button_label = 'проверить')
checkdown::check_hint(hint_text = 'денежной массы',
                      hint_title = 'Нажмите, чтобы посмотреть ответ')
```


(@) Можно ожидать, что спрос на запасы ____________ (**денежный, средство**) в реальном выражении будет зависеть от номинальной ставки процента.

```{r}
#| results: asis
checkdown::check_question(answer = 'денежных средств', 
                          right = 'все верно!', 
                          wrong = 'к сожалению нет, попробуйте еще раз...',
                          button_label = 'проверить')
checkdown::check_hint(hint_text = 'денежных средств',
                      hint_title = 'Нажмите, чтобы посмотреть ответ')
```


(@) Для восстановления внешнего равновесия Центральный банк вынужден воздействовать на величину ____________ (**денежный, масса**) в обратном направлении.

```{r}
#| results: asis
checkdown::check_question(answer = 'денежной массы', 
                          right = 'все верно!', 
                          wrong = 'к сожалению нет, попробуйте еще раз...',
                          button_label = 'проверить')
checkdown::check_hint(hint_text = 'денежной массы',
                      hint_title = 'Нажмите, чтобы посмотреть ответ')
```


(@) Предположим, что спрос на реальные запасы ____________ (**денежный, средство**) зависит скорее от уровня потребления, чем от совокупных расходов.

```{r}
#| results: asis
checkdown::check_question(answer = 'денежных средств', 
                          right = 'все верно!', 
                          wrong = 'к сожалению нет, попробуйте еще раз...',
                          button_label = 'проверить')
checkdown::check_hint(hint_text = 'денежных средств',
                      hint_title = 'Нажмите, чтобы посмотреть ответ')
```


(@) Какое воздействие окажет увеличение номинальной ____________ (**денежный, масса**) на товарный рынок?

```{r}
#| results: asis
checkdown::check_question(answer = 'денежной массы', 
                          right = 'все верно!', 
                          wrong = 'к сожалению нет, попробуйте еще раз...',
                          button_label = 'проверить')
checkdown::check_hint(hint_text = 'денежной массы',
                      hint_title = 'Нажмите, чтобы посмотреть ответ')
```


(@) Традиционной моделью привлечения ____________ (**денежный**) средств для жилищного строительства в России в постсоветский период является долевое финансирование (на основе договоров долевого участия -- ДДУ).

```{r}
#| results: asis
checkdown::check_question(answer = 'денежных', 
                          right = 'все верно!', 
                          wrong = 'к сожалению нет, попробуйте еще раз...',
                          button_label = 'проверить')
checkdown::check_hint(hint_text = 'денежных',
                      hint_title = 'Нажмите, чтобы посмотреть ответ')
```


(@) В долгосрочном периоде деньги нейтральны; соответственно сокращение ____________ (**денежный, масса**) не окажет никакого влияния на реальный валютный курс, но оно все же вызовет падение уровня цен внутри страны.

```{r}
#| results: asis
checkdown::check_question(answer = 'денежной массы', 
                          right = 'все верно!', 
                          wrong = 'к сожалению нет, попробуйте еще раз...',
                          button_label = 'проверить')
checkdown::check_hint(hint_text = 'денежной массы',
                      hint_title = 'Нажмите, чтобы посмотреть ответ')
```


(@) Кривая LM отражает спрос на запасы ____________ (**денежный, средство**) и предложение денег.

```{r}
#| results: asis
checkdown::check_question(answer = 'денежных средств', 
                          right = 'все верно!', 
                          wrong = 'к сожалению нет, попробуйте еще раз...',
                          button_label = 'проверить')
checkdown::check_hint(hint_text = 'денежных средств',
                      hint_title = 'Нажмите, чтобы посмотреть ответ')
```


(@) На Дальнем Востоке существенно более важное значение в формировании ____________ (**денежный, доход**) населения имеет заработная плата.

```{r}
#| results: asis
checkdown::check_question(answer = 'денежных доходов', 
                          right = 'все верно!', 
                          wrong = 'к сожалению нет, попробуйте еще раз...',
                          button_label = 'проверить')
checkdown::check_hint(hint_text = 'денежных доходов',
                      hint_title = 'Нажмите, чтобы посмотреть ответ')
```


(@) Есть оценка потоков ____________ (**денежный, средство**) инвестиционного проекта.

```{r}
#| results: asis
checkdown::check_question(answer = 'денежных средств', 
                          right = 'все верно!', 
                          wrong = 'к сожалению нет, попробуйте еще раз...',
                          button_label = 'проверить')
checkdown::check_hint(hint_text = 'денежных средств',
                      hint_title = 'Нажмите, чтобы посмотреть ответ')
```


(@) Разница между темпом роста номинальной ____________ (**денежный, масса**) и уровнем инфляции влияет на темп роста ВВП.

```{r}
#| results: asis
checkdown::check_question(answer = 'денежной массы', 
                          right = 'все верно!', 
                          wrong = 'к сожалению нет, попробуйте еще раз...',
                          button_label = 'проверить')
checkdown::check_hint(hint_text = 'денежной массы',
                      hint_title = 'Нажмите, чтобы посмотреть ответ')
```


(@) Более высокий рост номинальной ____________ (**денежный, масса**) ведет к увеличению сеньоража.

```{r}
#| results: asis
checkdown::check_question(answer = 'денежной массы', 
                          right = 'все верно!', 
                          wrong = 'к сожалению нет, попробуйте еще раз...',
                          button_label = 'проверить')
checkdown::check_hint(hint_text = 'денежной массы',
                      hint_title = 'Нажмите, чтобы посмотреть ответ')
```


(@) Рост номинальной ____________ (**денежный, масса**) увеличивает реальную денежную массу при каждом уровне цен. На рынке активов ставка процента уменьшается, вынуждая людей держать более высокий уровень реальных балансов.

```{r}
#| results: asis
checkdown::check_question(answer = 'денежной массы', 
                          right = 'все верно!', 
                          wrong = 'к сожалению нет, попробуйте еще раз...',
                          button_label = 'проверить')
checkdown::check_hint(hint_text = 'денежной массы',
                      hint_title = 'Нажмите, чтобы посмотреть ответ')
```


(@) Рост ____________ (**денежный, масса**) вызывает рост инфляции, а последняя приводит к увеличению ставки процента.

```{r}
#| results: asis
checkdown::check_question(answer = 'денежной массы', 
                          right = 'все верно!', 
                          wrong = 'к сожалению нет, попробуйте еще раз...',
                          button_label = 'проверить')
checkdown::check_hint(hint_text = 'денежной массы',
                      hint_title = 'Нажмите, чтобы посмотреть ответ')
```


(@) Темп роста номинальной ____________ (**денежный, масса**) должен быть таким, чтобы совокупный спрос и соответственно ВВП росли нормальным темпом.

```{r}
#| results: asis
checkdown::check_question(answer = 'денежной массы', 
                          right = 'все верно!', 
                          wrong = 'к сожалению нет, попробуйте еще раз...',
                          button_label = 'проверить')
checkdown::check_hint(hint_text = 'денежной массы',
                      hint_title = 'Нажмите, чтобы посмотреть ответ')
```


(@) Если фактический темп инфляции ниже оптимального, то увеличение ____________ (**денежный, масса**) приведет к росту сеньоража. При повышении темпов инфляции следствием подобной политики будет увеличение инфляции и снижение реального сеньоража.

```{r}
#| results: asis
checkdown::check_question(answer = 'денежной массы', 
                          right = 'все верно!', 
                          wrong = 'к сожалению нет, попробуйте еще раз...',
                          button_label = 'проверить')
checkdown::check_hint(hint_text = 'денежной массы',
                      hint_title = 'Нажмите, чтобы посмотреть ответ')
```


(@) Со временем уровень цен повышается, что ведет к сокращению реальной ____________ (**денежный, масса**) до тех пор, пока ВВП не вернется на свой естественный уровень.

```{r}
#| results: asis
checkdown::check_question(answer = 'денежной массы', 
                          right = 'все верно!', 
                          wrong = 'к сожалению нет, попробуйте еще раз...',
                          button_label = 'проверить')
checkdown::check_hint(hint_text = 'денежной массы',
                      hint_title = 'Нажмите, чтобы посмотреть ответ')
```


(@) Улучшение экономической ситуации в крае в 1999 г. способствовало повышению ____________ (**денежный, доход**) населения.

```{r}
#| results: asis
checkdown::check_question(answer = 'денежных доходов', 
                          right = 'все верно!', 
                          wrong = 'к сожалению нет, попробуйте еще раз...',
                          button_label = 'проверить')
checkdown::check_hint(hint_text = 'денежных доходов',
                      hint_title = 'Нажмите, чтобы посмотреть ответ')
```


(@) Центральный банк может объявить целевой диапазон, а не целевую точку — диапазон, внутри которого он намеревается удерживать рост номинальной ____________ (**денежный, масса**) в краткосрочном периоде.

```{r}
#| results: asis
checkdown::check_question(answer = 'денежной массы', 
                          right = 'все верно!', 
                          wrong = 'к сожалению нет, попробуйте еще раз...',
                          button_label = 'проверить')
checkdown::check_hint(hint_text = 'денежной массы',
                      hint_title = 'Нажмите, чтобы посмотреть ответ')
```


(@) Выражение обозначает изменение реальных остатков, разницу между темпом прироста ____________ (**денежный, масса**) и темпом инфляции.

```{r}
#| results: asis
checkdown::check_question(answer = 'денежной массы', 
                          right = 'все верно!', 
                          wrong = 'к сожалению нет, попробуйте еще раз...',
                          button_label = 'проверить')
checkdown::check_hint(hint_text = 'денежной массы',
                      hint_title = 'Нажмите, чтобы посмотреть ответ')
```


(@) Доля лиц с ____________ (**денежный, доход**) ниже величины прожиточного минимума после активного периода сокращения (2000-2012 гг.) седьмой год остается больше средней по стране: 15,7% на Дальнем Востоке против 12,6% в целом по РФ.

```{r}
#| results: asis
checkdown::check_question(answer = 'денежными доходами', 
                          right = 'все верно!', 
                          wrong = 'к сожалению нет, попробуйте еще раз...',
                          button_label = 'проверить')
checkdown::check_hint(hint_text = 'денежными доходами',
                      hint_title = 'Нажмите, чтобы посмотреть ответ')
```


(@) Чтобы уравновесить рынок запасов ____________ (**денежный, средство**) в реальном выражении, ставка процента должна возрасти с г± до г2.

```{r}
#| results: asis
checkdown::check_question(answer = 'денежных средств', 
                          right = 'все верно!', 
                          wrong = 'к сожалению нет, попробуйте еще раз...',
                          button_label = 'проверить')
checkdown::check_hint(hint_text = 'денежных средств',
                      hint_title = 'Нажмите, чтобы посмотреть ответ')
```


(@) блюдаем сегодня в Европе или в США, рост номинальной ____________ (**денежный, масса**) ведет к небольшому сокращению реальных кассовых остатков. Таким образом, более высокий рост номинальной денежной массы ведет к увеличению сеньоража. Однако когда темп роста номинальной денежной массы (и, следовательно, инфляции) очень высок, уменьшение реальных кассовых остатков, вызванных

```{r}
#| results: asis
checkdown::check_question(answer = 'денежной массы', 
                          right = 'все верно!', 
                          wrong = 'к сожалению нет, попробуйте еще раз...',
                          button_label = 'проверить')
checkdown::check_hint(hint_text = 'денежной массы',
                      hint_title = 'Нажмите, чтобы посмотреть ответ')
```


(@) Как мы показали, долгосрочная нейтральность денег подразумевает, что сокращение номинальной ____________ (**денежный, масса**) на 10% снизит внутренний уровень цен на 10%.

```{r}
#| results: asis
checkdown::check_question(answer = 'денежной массы', 
                          right = 'все верно!', 
                          wrong = 'к сожалению нет, попробуйте еще раз...',
                          button_label = 'проверить')
checkdown::check_hint(hint_text = 'денежной массы',
                      hint_title = 'Нажмите, чтобы посмотреть ответ')
```


(@) Растет реальная ____________ (**денежный, масса**), что ведет к сдвигу кривой LM вниз.

```{r}
#| results: asis
checkdown::check_question(answer = 'денежная масса', 
                          right = 'все верно!', 
                          wrong = 'к сожалению нет, попробуйте еще раз...',
                          button_label = 'проверить')
checkdown::check_hint(hint_text = 'денежная масса',
                      hint_title = 'Нажмите, чтобы посмотреть ответ')
```


(@) Чему будет равен общий прирост ____________ (**денежный, масса**) в стране, если при обязательной резервной норме 10% первоначальное увеличение депозитов составило 200 млн. долл.?

```{r}
#| results: asis
checkdown::check_question(answer = 'денежной массы', 
                          right = 'все верно!', 
                          wrong = 'к сожалению нет, попробуйте еще раз...',
                          button_label = 'проверить')
checkdown::check_hint(hint_text = 'денежной массы',
                      hint_title = 'Нажмите, чтобы посмотреть ответ')
```


(@) Теперь увеличивается номинальная ____________ (**денежный, масса**) и соответственно кривая совокупного спроса перемещается вверх и вправо до АР’. Если бы цены были фиксированы, экономика передвинулась бы в точку Е’, точку кейнсианского равновесия.

```{r}
#| results: asis
checkdown::check_question(answer = 'денежная масса', 
                          right = 'все верно!', 
                          wrong = 'к сожалению нет, попробуйте еще раз...',
                          button_label = 'проверить')
checkdown::check_hint(hint_text = 'денежная масса',
                      hint_title = 'Нажмите, чтобы посмотреть ответ')
```


(@) Сокращать параметры проекта имеет смысл в том случае, если ____________ (**денежный, поток**) в процессе его реализации имели отрицательное значение.

```{r}
#| results: asis
checkdown::check_question(answer = 'денежные потоки', 
                          right = 'все верно!', 
                          wrong = 'к сожалению нет, попробуйте еще раз...',
                          button_label = 'проверить')
checkdown::check_hint(hint_text = 'денежные потоки',
                      hint_title = 'Нажмите, чтобы посмотреть ответ')
```


(@) В целом рецессия ведет к снижению инфляции. При данном росте номинальной ____________ (**денежный, масса**) снижение инфляции ведет к росту реальной денежной массы, снижению номинальной ставки процента.

```{r}
#| results: asis
checkdown::check_question(answer = 'денежной массы', 
                          right = 'все верно!', 
                          wrong = 'к сожалению нет, попробуйте еще раз...',
                          button_label = 'проверить')
checkdown::check_hint(hint_text = 'денежной массы',
                      hint_title = 'Нажмите, чтобы посмотреть ответ')
```


(@) Если уровень безработицы близок к естественному, существует ли риск, что увеличение ____________ (**денежный, масса**) приведет к сокращению безработицы ниже естественного уровня и к росту инфляции?

```{r}
#| results: asis
checkdown::check_question(answer = 'денежной массы', 
                          right = 'все верно!', 
                          wrong = 'к сожалению нет, попробуйте еще раз...',
                          button_label = 'проверить')
checkdown::check_hint(hint_text = 'денежной массы',
                      hint_title = 'Нажмите, чтобы посмотреть ответ')
```


(@) Если рост номинальной ____________ (**денежный, масса**) является более высоким, чем величина, которая максимизирует сеньораж, то этот рост приведет к снижению сеньоража.

```{r}
#| results: asis
checkdown::check_question(answer = 'денежной массы', 
                          right = 'все верно!', 
                          wrong = 'к сожалению нет, попробуйте еще раз...',
                          button_label = 'проверить')
checkdown::check_hint(hint_text = 'денежной массы',
                      hint_title = 'Нажмите, чтобы посмотреть ответ')
```


(@) Нужно достигать жестких целей по инфляции в краткосрочном периоде путем снижения темпов прироста ____________ (**денежный, масса**).

```{r}
#| results: asis
checkdown::check_question(answer = 'денежной массы', 
                          right = 'все верно!', 
                          wrong = 'к сожалению нет, попробуйте еще раз...',
                          button_label = 'проверить')
checkdown::check_hint(hint_text = 'денежной массы',
                      hint_title = 'Нажмите, чтобы посмотреть ответ')
```


(@) Необходимо иметь резерв свободных ____________ (**денежный, средство**) для решения неожиданно возникающих инвестиционных задач.

```{r}
#| results: asis
checkdown::check_question(answer = 'денежных средств', 
                          right = 'все верно!', 
                          wrong = 'к сожалению нет, попробуйте еще раз...',
                          button_label = 'проверить')
checkdown::check_hint(hint_text = 'денежных средств',
                      hint_title = 'Нажмите, чтобы посмотреть ответ')
```


(@) Если деньги нейтральны, рост или сокращение ____________ (**денежный, масса**) изменяет уровень цен в той же пропорции, но не оказывает никакого влияния на реальные переменные, такие как выпуск, занятость или реальная ставка процента.

```{r}
#| results: asis
checkdown::check_question(answer = 'денежной массы', 
                          right = 'все верно!', 
                          wrong = 'к сожалению нет, попробуйте еще раз...',
                          button_label = 'проверить')
checkdown::check_hint(hint_text = 'денежной массы',
                      hint_title = 'Нажмите, чтобы посмотреть ответ')
```


(@) Сильный экономический спад последовал за решением председателя ФРС Волкера сократить темп прироста ____________ (**денежный, масса**) в 1979 г.

```{r}
#| results: asis
checkdown::check_question(answer = 'денежной массы', 
                          right = 'все верно!', 
                          wrong = 'к сожалению нет, попробуйте еще раз...',
                          button_label = 'проверить')
checkdown::check_hint(hint_text = 'денежной массы',
                      hint_title = 'Нажмите, чтобы посмотреть ответ')
```


(@) Ожидаемое изменение скорости роста ____________ (**денежный, масса**) вообще никак не влияет на уровень выпуска, а воздействует только на инфляцию.

```{r}
#| results: asis
checkdown::check_question(answer = 'денежной массы', 
                          right = 'все верно!', 
                          wrong = 'к сожалению нет, попробуйте еще раз...',
                          button_label = 'проверить')
checkdown::check_hint(hint_text = 'денежной массы',
                      hint_title = 'Нажмите, чтобы посмотреть ответ')
```


(@) Эффективность отражается величиной чистого ____________ (**денежный**) потока по планируемым периодам (квартал, год): чистая прибыль, плюс амортизационные отчисления (от стоимости введенных основных средств), минус объем инвестиций, в том числе и на потребности в оборотном капитале.

```{r}
#| results: asis
checkdown::check_question(answer = 'денежного', 
                          right = 'все верно!', 
                          wrong = 'к сожалению нет, попробуйте еще раз...',
                          button_label = 'проверить')
checkdown::check_hint(hint_text = 'денежного',
                      hint_title = 'Нажмите, чтобы посмотреть ответ')
```


(@) Портфельные инвестиции – это вложения ____________ (**денежный, средство**) с целью извлечения дохода и диверсификации рисков, а не получения права контроля за объектом инвестирования.

```{r}
#| results: asis
checkdown::check_question(answer = 'денежных средств', 
                          right = 'все верно!', 
                          wrong = 'к сожалению нет, попробуйте еще раз...',
                          button_label = 'проверить')
checkdown::check_hint(hint_text = 'денежных средств',
                      hint_title = 'Нажмите, чтобы посмотреть ответ')
```


(@) Обзор исследований показывает, что существенный вклад в изучение валютного канала денежной ____________ (**трансмиссия**) в широком смысле в настоящее время вносит Банк Международных расчетов.

```{r}
#| results: asis
checkdown::check_question(answer = 'трансмиссии', 
                          right = 'все верно!', 
                          wrong = 'к сожалению нет, попробуйте еще раз...',
                          button_label = 'проверить')
checkdown::check_hint(hint_text = 'трансмиссии',
                      hint_title = 'Нажмите, чтобы посмотреть ответ')
```


(@) Ситуация усугубляется тем, что начиная с 2014 г. отмечается падение реальных ____________ (**денежный, доход**) населения.

```{r}
#| results: asis
checkdown::check_question(answer = 'денежных доходов', 
                          right = 'все верно!', 
                          wrong = 'к сожалению нет, попробуйте еще раз...',
                          button_label = 'проверить')
checkdown::check_hint(hint_text = 'денежных доходов',
                      hint_title = 'Нажмите, чтобы посмотреть ответ')
```


(@) В 2008 г. средняя номинальная заработная плата в экономике страны увеличилась по сравнению с предшествующим годом. Однако это не существенно отразилось на условиях воспроизводства человеческого потенциала, так как душевые ____________ (**денежный, доход**) населения ниже и составляют примерно 0,8 от уровня заработной платы.

```{r}
#| results: asis
checkdown::check_question(answer = 'денежные доходы', 
                          right = 'все верно!', 
                          wrong = 'к сожалению нет, попробуйте еще раз...',
                          button_label = 'проверить')
checkdown::check_hint(hint_text = 'денежные доходы',
                      hint_title = 'Нажмите, чтобы посмотреть ответ')
```


(@) Страхование — система экономических отношений, которые включают совокупность форм и методов формирования целевых фондов ____________ (**денежный, средство**) и их использование на возмещение материального и иного ущерба физическому или юридическому лицу за счет средств страховой организации.

```{r}
#| results: asis
checkdown::check_question(answer = 'денежных средств', 
                          right = 'все верно!', 
                          wrong = 'к сожалению нет, попробуйте еще раз...',
                          button_label = 'проверить')
checkdown::check_hint(hint_text = 'денежных средств',
                      hint_title = 'Нажмите, чтобы посмотреть ответ')
```


(@) Мы рассматривали воздействие увеличения темпа роста ____________ (**денежный, масса**) на ставки процента и инфляцию.

```{r}
#| results: asis
checkdown::check_question(answer = 'денежной массы', 
                          right = 'все верно!', 
                          wrong = 'к сожалению нет, попробуйте еще раз...',
                          button_label = 'проверить')
checkdown::check_hint(hint_text = 'денежной массы',
                      hint_title = 'Нажмите, чтобы посмотреть ответ')
```


(@) Рост душевых ____________ (**денежный, доход**) населения и пенсий и пособий будет несколько опережать рост заработной платы.

```{r}
#| results: asis
checkdown::check_question(answer = 'денежных доходов', 
                          right = 'все верно!', 
                          wrong = 'к сожалению нет, попробуйте еще раз...',
                          button_label = 'проверить')
checkdown::check_hint(hint_text = 'денежных доходов',
                      hint_title = 'Нажмите, чтобы посмотреть ответ')
```


(@) Термин real money balances на русский язык обычно переводится как реальные денежные остатки. Мы используем другой вариант перевода - запасы ____________ (**денежный, средство**) в реальном выражении, ибо под "остатками" в нашей экономической литературе чаще всего подразумевают остаток средств на счете в банке.

```{r}
#| results: asis
checkdown::check_question(answer = 'денежных средств', 
                          right = 'все верно!', 
                          wrong = 'к сожалению нет, попробуйте еще раз...',
                          button_label = 'проверить')
checkdown::check_hint(hint_text = 'денежных средств',
                      hint_title = 'Нажмите, чтобы посмотреть ответ')
```


(@) В этот же период произошло снижение реальных ____________ (**денежный, доход**) населения российского Дальнего Востока и реальной начисленной заработной платы.

```{r}
#| results: asis
checkdown::check_question(answer = 'денежных доходов', 
                          right = 'все верно!', 
                          wrong = 'к сожалению нет, попробуйте еще раз...',
                          button_label = 'проверить')
checkdown::check_hint(hint_text = 'денежных доходов',
                      hint_title = 'Нажмите, чтобы посмотреть ответ')
```


(@) К глобальным каналам относится валютный канал ____________ (**денежный, трансмиссия**).

```{r}
#| results: asis
checkdown::check_question(answer = 'денежной трансмиссии', 
                          right = 'все верно!', 
                          wrong = 'к сожалению нет, попробуйте еще раз...',
                          button_label = 'проверить')
checkdown::check_hint(hint_text = 'денежной трансмиссии',
                      hint_title = 'Нажмите, чтобы посмотреть ответ')
```


(@) Вторая крупнейшая категория активов состоит из взаимных фондов ____________ (**денежный, рынок**) и депозитных счетов. Взаимные фонды денежного рынка представляют собой фонды, которые вкладывают свои активы в приносящие проценты краткосрочные ценные бумаги.

```{r}
#| results: asis
checkdown::check_question(answer = 'денежного рынка', 
                          right = 'все верно!', 
                          wrong = 'к сожалению нет, попробуйте еще раз...',
                          button_label = 'проверить')
checkdown::check_hint(hint_text = 'денежного рынка',
                      hint_title = 'Нажмите, чтобы посмотреть ответ')
```


(@) Имущественная обеспеченность, в частности обеспеченность собственными автомобилями и жильем, отражает долгосрочное вложение денежных ____________ (**средство**) и, как следствие, уровень реальных доходов населения.

```{r}
#| results: asis
checkdown::check_question(answer = 'средств', 
                          right = 'все верно!', 
                          wrong = 'к сожалению нет, попробуйте еще раз...',
                          button_label = 'проверить')
checkdown::check_hint(hint_text = 'средств',
                      hint_title = 'Нажмите, чтобы посмотреть ответ')
```


(@) По сравнению с 2000 г. в 2007 г. реальные ____________ (**денежный, доход**) населения и реальная заработная плата выросли в 2,1 раза.

```{r}
#| results: asis
checkdown::check_question(answer = 'денежные доходы', 
                          right = 'все верно!', 
                          wrong = 'к сожалению нет, попробуйте еще раз...',
                          button_label = 'проверить')
checkdown::check_hint(hint_text = 'денежные доходы',
                      hint_title = 'Нажмите, чтобы посмотреть ответ')
```


(@) Достижение целевого уровня темпа роста ____________ (**денежный, масса**) считается наиболее важной задачей центрального банка.

```{r}
#| results: asis
checkdown::check_question(answer = 'денежной массы', 
                          right = 'все верно!', 
                          wrong = 'к сожалению нет, попробуйте еще раз...',
                          button_label = 'проверить')
checkdown::check_hint(hint_text = 'денежной массы',
                      hint_title = 'Нажмите, чтобы посмотреть ответ')
```


(@) Вы видели, как рост ____________ (**денежный, масса**) ведет в результате снижения ставок процента к росту расходов и ВВП.

```{r}
#| results: asis
checkdown::check_question(answer = 'денежной массы', 
                          right = 'все верно!', 
                          wrong = 'к сожалению нет, попробуйте еще раз...',
                          button_label = 'проверить')
checkdown::check_hint(hint_text = 'денежной массы',
                      hint_title = 'Нажмите, чтобы посмотреть ответ')
```


(@) Если экономика испытывает рецессию, центральный банк может повысить темп роста номинальной ____________ (**денежный, масса**) выше его среднесрочного значения, с тем чтобы допустить снижение ставки процента и ускорить восстановление ВВП.

```{r}
#| results: asis
checkdown::check_question(answer = 'денежной массы', 
                          right = 'все верно!', 
                          wrong = 'к сожалению нет, попробуйте еще раз...',
                          button_label = 'проверить')
checkdown::check_hint(hint_text = 'денежной массы',
                      hint_title = 'Нажмите, чтобы посмотреть ответ')
```


(@) Предпосылка о постоянстве скорости обращения эквивалентна предположению о том, что спрос на реальные запасы ____________ (**денежный, средство**) зависит только от уровня дохода.

```{r}
#| results: asis
checkdown::check_question(answer = 'денежных средств', 
                          right = 'все верно!', 
                          wrong = 'к сожалению нет, попробуйте еще раз...',
                          button_label = 'проверить')
checkdown::check_hint(hint_text = 'денежных средств',
                      hint_title = 'Нажмите, чтобы посмотреть ответ')
```


(@) С другой стороны, если иностранные инвесторы утратят доверие к экономической или политической стабильности, быстрый увод принадлежащих иностранцам ____________ (**денежный, средство**) из страны может привести к болезненному периоду.

```{r}
#| results: asis
checkdown::check_question(answer = 'денежных средств', 
                          right = 'все верно!', 
                          wrong = 'к сожалению нет, попробуйте еще раз...',
                          button_label = 'проверить')
checkdown::check_hint(hint_text = 'денежных средств',
                      hint_title = 'Нажмите, чтобы посмотреть ответ')
```


(@) Показатель финансового капитала формирует представление об остатке свободных ____________ (**денежный, средство**), на которые могут рассчитывать собственники.

```{r}
#| results: asis
checkdown::check_question(answer = 'денежных средств', 
                          right = 'все верно!', 
                          wrong = 'к сожалению нет, попробуйте еще раз...',
                          button_label = 'проверить')
checkdown::check_hint(hint_text = 'денежных средств',
                      hint_title = 'Нажмите, чтобы посмотреть ответ')
```


(@) Изменение скорости роста ____________ (**денежный, масса**) сместит кривую совокупного спроса.

```{r}
#| results: asis
checkdown::check_question(answer = 'денежной массы', 
                          right = 'все верно!', 
                          wrong = 'к сожалению нет, попробуйте еще раз...',
                          button_label = 'проверить')
checkdown::check_hint(hint_text = 'денежной массы',
                      hint_title = 'Нажмите, чтобы посмотреть ответ')
```


(@) Рост реальных ____________ (**денежный, доход**) превысил программные установки на 1,7%, при этом реальная заработная плата выросла на 7,8%.

```{r}
#| results: asis
checkdown::check_question(answer = 'денежных доходов', 
                          right = 'все верно!', 
                          wrong = 'к сожалению нет, попробуйте еще раз...',
                          button_label = 'проверить')
checkdown::check_hint(hint_text = 'денежных доходов',
                      hint_title = 'Нажмите, чтобы посмотреть ответ')
```


(@) В краткосрочной перспективе изменения скорости роста ____________ (**денежный, масса**) воздействуют как на уровень выпуска, так и на инфляцию.

```{r}
#| results: asis
checkdown::check_question(answer = 'денежной массы', 
                          right = 'все верно!', 
                          wrong = 'к сожалению нет, попробуйте еще раз...',
                          button_label = 'проверить')
checkdown::check_hint(hint_text = 'денежной массы',
                      hint_title = 'Нажмите, чтобы посмотреть ответ')
```


(@) В результате реальная ____________ (**денежный, масса**) возрастает. Процентные ставки будут снижаться, а совокупный спрос и объем выпуска в результате этого возрастать.

```{r}
#| results: asis
checkdown::check_question(answer = 'денежная масса', 
                          right = 'все верно!', 
                          wrong = 'к сожалению нет, попробуйте еще раз...',
                          button_label = 'проверить')
checkdown::check_hint(hint_text = 'денежная масса',
                      hint_title = 'Нажмите, чтобы посмотреть ответ')
```


(@) Рост национального дохода ведет к росту спроса на реальные запасы ____________ (**денежный, средство**) точно так же, как он приводит к росту спроса на автомобили.

```{r}
#| results: asis
checkdown::check_question(answer = 'денежных средств', 
                          right = 'все верно!', 
                          wrong = 'к сожалению нет, попробуйте еще раз...',
                          button_label = 'проверить')
checkdown::check_hint(hint_text = 'денежных средств',
                      hint_title = 'Нажмите, чтобы посмотреть ответ')
```


(@) В этом случае предельный продукт труда ____________ (**в, денежный, форма**) составит 300 руб.

```{r}
#| results: asis
checkdown::check_question(answer = 'в денежной форме', 
                          right = 'все верно!', 
                          wrong = 'к сожалению нет, попробуйте еще раз...',
                          button_label = 'проверить')
checkdown::check_hint(hint_text = 'в денежной форме',
                      hint_title = 'Нажмите, чтобы посмотреть ответ')
```


(@) Снижение темпа роста номинальной ____________ (**денежный, масса**) ведет к более низкому росту ВВП и более высокой безработице.

```{r}
#| results: asis
checkdown::check_question(answer = 'денежной массы', 
                          right = 'все верно!', 
                          wrong = 'к сожалению нет, попробуйте еще раз...',
                          button_label = 'проверить')
checkdown::check_hint(hint_text = 'денежной массы',
                      hint_title = 'Нажмите, чтобы посмотреть ответ')
```


(@) Если темп роста номинальной ____________ (**денежный, масса**) превышает инфляцию, то темп роста реальной денежной массы положительный и темп роста ВВП также. Если темп роста номинальной денежной массы меньше инфляции, то темп роста реальной денежной массы и темп роста ВВП отрицательные.

```{r}
#| results: asis
checkdown::check_question(answer = 'денежной массы', 
                          right = 'все верно!', 
                          wrong = 'к сожалению нет, попробуйте еще раз...',
                          button_label = 'проверить')
checkdown::check_hint(hint_text = 'денежной массы',
                      hint_title = 'Нажмите, чтобы посмотреть ответ')
```


(@) Население участвует в формировании централизованных фондов ____________ (**денежный, средство**) посредством уплаты налогов, друтих платежей, носящих обязательный характер.

```{r}
#| results: asis
checkdown::check_question(answer = 'денежных средств', 
                          right = 'все верно!', 
                          wrong = 'к сожалению нет, попробуйте еще раз...',
                          button_label = 'проверить')
checkdown::check_hint(hint_text = 'денежных средств',
                      hint_title = 'Нажмите, чтобы посмотреть ответ')
```


(@) Правительство обязано проводить предсказуемую монетарную политику, поддерживать обоснованный постоянный прирост ____________ (**денежный, масса**) в обращении.

```{r}
#| results: asis
checkdown::check_question(answer = 'денежной массы', 
                          right = 'все верно!', 
                          wrong = 'к сожалению нет, попробуйте еще раз...',
                          button_label = 'проверить')
checkdown::check_hint(hint_text = 'денежной массы',
                      hint_title = 'Нажмите, чтобы посмотреть ответ')
```


(@) В процессе движения фондов у одних товаропроизводителей образуются свободные ____________ (**денежный, средство**) в виде заработной платы, прибыли, амортизационных отчислений, а также доходы населения и госбюджета, в которых нуждаются другие экономические субъекты.

```{r}
#| results: asis
checkdown::check_question(answer = 'денежные средства', 
                          right = 'все верно!', 
                          wrong = 'к сожалению нет, попробуйте еще раз...',
                          button_label = 'проверить')
checkdown::check_hint(hint_text = 'денежные средства',
                      hint_title = 'Нажмите, чтобы посмотреть ответ')
```


(@) Изменение объема денежной ____________ (**масса**) приведет к расширению объема производства.

```{r}
#| results: asis
checkdown::check_question(answer = 'массы', 
                          right = 'все верно!', 
                          wrong = 'к сожалению нет, попробуйте еще раз...',
                          button_label = 'проверить')
checkdown::check_hint(hint_text = 'массы',
                      hint_title = 'Нажмите, чтобы посмотреть ответ')
```


(@) Они утверждают, что рост ____________ (**денежный, масса**) неизменно ведет к инфляции и что поддержание умеренного роста денежной массы является единственным способом избежать инфляции в долгосросном периоде.

```{r}
#| results: asis
checkdown::check_question(answer = 'денежной массы', 
                          right = 'все верно!', 
                          wrong = 'к сожалению нет, попробуйте еще раз...',
                          button_label = 'проверить')
checkdown::check_hint(hint_text = 'денежной массы',
                      hint_title = 'Нажмите, чтобы посмотреть ответ')
```


(@) Речь идет о целесообразности вложения ____________ (**денежный, средство**) в те или иные активы и их соотношении.

```{r}
#| results: asis
checkdown::check_question(answer = 'денежных средств', 
                          right = 'все верно!', 
                          wrong = 'к сожалению нет, попробуйте еще раз...',
                          button_label = 'проверить')
checkdown::check_hint(hint_text = 'денежных средств',
                      hint_title = 'Нажмите, чтобы посмотреть ответ')
```


(@) Нейтральность денег означает, что номинальная ____________ (**денежный, масса**), цены и валютный курс возрастают в одной и той же пропорции, так что реальная денежная масса и относительные цены не изменяются.

```{r}
#| results: asis
checkdown::check_question(answer = 'денежная масса', 
                          right = 'все верно!', 
                          wrong = 'к сожалению нет, попробуйте еще раз...',
                          button_label = 'проверить')
checkdown::check_hint(hint_text = 'денежная масса',
                      hint_title = 'Нажмите, чтобы посмотреть ответ')
```


(@) Увеличение реальной ____________ (**денежный, масса**) вызывает сдвиг кривой LM вниз и вправо, из положения LM1 в положение LM2.

```{r}
#| results: asis
checkdown::check_question(answer = 'денежной массы', 
                          right = 'все верно!', 
                          wrong = 'к сожалению нет, попробуйте еще раз...',
                          button_label = 'проверить')
checkdown::check_hint(hint_text = 'денежной массы',
                      hint_title = 'Нажмите, чтобы посмотреть ответ')
```


(@) Такой прирост ____________ (**денежный, масса**) вызывает деловую активность в экономике, а выше этого уровня возникает инфляция.

```{r}
#| results: asis
checkdown::check_question(answer = 'денежной массы', 
                          right = 'все верно!', 
                          wrong = 'к сожалению нет, попробуйте еще раз...',
                          button_label = 'проверить')
checkdown::check_hint(hint_text = 'денежной массы',
                      hint_title = 'Нажмите, чтобы посмотреть ответ')
```


(@) Рост цен уменьшает реальную ____________ (**денежный, масса**) и ведет к росту ставки процента и уменьшению расходов.

```{r}
#| results: asis
checkdown::check_question(answer = 'денежную массу', 
                          right = 'все верно!', 
                          wrong = 'к сожалению нет, попробуйте еще раз...',
                          button_label = 'проверить')
checkdown::check_hint(hint_text = 'денежную массу',
                      hint_title = 'Нажмите, чтобы посмотреть ответ')
```


(@) Из-за жесткости цен кейнсианская модель предсказывает, что увеличение темпа роста ____________ (**денежный, масса**) приведет к более высокой инфляции только после некоторого лага, когда фирмы начинают корректировать свои цены.

```{r}
#| results: asis
checkdown::check_question(answer = 'денежной массы', 
                          right = 'все верно!', 
                          wrong = 'к сожалению нет, попробуйте еще раз...',
                          button_label = 'проверить')
checkdown::check_hint(hint_text = 'денежной массы',
                      hint_title = 'Нажмите, чтобы посмотреть ответ')
```


(@) В 1995–2015 гг. реальные ____________ (**денежный, доход**) населения увеличились на 224,1%. В номинальном выражении доходы населения РФ в 2000–2015 гг. выросли в 13 раз.

```{r}
#| results: asis
checkdown::check_question(answer = 'денежные доходы', 
                          right = 'все верно!', 
                          wrong = 'к сожалению нет, попробуйте еще раз...',
                          button_label = 'проверить')
checkdown::check_hint(hint_text = 'денежные доходы',
                      hint_title = 'Нажмите, чтобы посмотреть ответ')
```


(@) Доля населения с ____________ (**денежный, доход**) ниже прожиточного минимума.

```{r}
#| results: asis
checkdown::check_question(answer = 'денежными доходами', 
                          right = 'все верно!', 
                          wrong = 'к сожалению нет, попробуйте еще раз...',
                          button_label = 'проверить')
checkdown::check_hint(hint_text = 'денежными доходами',
                      hint_title = 'Нажмите, чтобы посмотреть ответ')
```


(@) Для растущей компании типична ситуация, когда свободный ____________ (**денежный, поток**) в течение ряда лет имеет отрицательное значение. С точки зрения собственника, это означает отрицательную текущую доходность.

```{r}
#| results: asis
checkdown::check_question(answer = 'денежный поток', 
                          right = 'все верно!', 
                          wrong = 'к сожалению нет, попробуйте еще раз...',
                          button_label = 'проверить')
checkdown::check_hint(hint_text = 'денежный поток',
                      hint_title = 'Нажмите, чтобы посмотреть ответ')
```


(@) Валютный канал ____________ (**денежный, трансмиссия**) носит глобальный характер и подвержен эффектам прямой и обратной связи со стороны внешнего мира. Особенное значение это имеет для стран с формирующимся рынком.

```{r}
#| results: asis
checkdown::check_question(answer = 'денежной трансмиссии', 
                          right = 'все верно!', 
                          wrong = 'к сожалению нет, попробуйте еще раз...',
                          button_label = 'проверить')
checkdown::check_hint(hint_text = 'денежной трансмиссии',
                      hint_title = 'Нажмите, чтобы посмотреть ответ')
```


(@) В условиях плавающих валютных курсов увеличение ____________ (**денежный, масса**) ведет к росту дохода и обесценению национальной валюты.

```{r}
#| results: asis
checkdown::check_question(answer = 'денежной массы', 
                          right = 'все верно!', 
                          wrong = 'к сожалению нет, попробуйте еще раз...',
                          button_label = 'проверить')
checkdown::check_hint(hint_text = 'денежной массы',
                      hint_title = 'Нажмите, чтобы посмотреть ответ')
```


(@) Ситуация усугубляется тем, что по итогам 2017 г. отмечалось сокращение реальных ____________ (**денежный, доход**) россиян.

```{r}
#| results: asis
checkdown::check_question(answer = 'денежных доходов', 
                          right = 'все верно!', 
                          wrong = 'к сожалению нет, попробуйте еще раз...',
                          button_label = 'проверить')
checkdown::check_hint(hint_text = 'денежных доходов',
                      hint_title = 'Нажмите, чтобы посмотреть ответ')
```


(@) Вывод справедлив только в там случае, если все будущие ____________ (**денежный, поток**) положительны.

```{r}
#| results: asis
checkdown::check_question(answer = 'денежные потоки', 
                          right = 'все верно!', 
                          wrong = 'к сожалению нет, попробуйте еще раз...',
                          button_label = 'проверить')
checkdown::check_hint(hint_text = 'денежные потоки',
                      hint_title = 'Нажмите, чтобы посмотреть ответ')
```


(@) Наоборот, если безработица упадет ниже 5%, то темп прироста ____________ (**денежный, масса**) может стать ниже 4%.

```{r}
#| results: asis
checkdown::check_question(answer = 'денежной массы', 
                          right = 'все верно!', 
                          wrong = 'к сожалению нет, попробуйте еще раз...',
                          button_label = 'проверить')
checkdown::check_hint(hint_text = 'денежной массы',
                      hint_title = 'Нажмите, чтобы посмотреть ответ')
```


(@) Тем не менее, на данном уровне обсуждения можно увидеть, что объем номинальной ____________ (**денежный, масса**) напрямую связан с уровнем цен, при прочих равных условиях.

```{r}
#| results: asis
checkdown::check_question(answer = 'денежной массы', 
                          right = 'все верно!', 
                          wrong = 'к сожалению нет, попробуйте еще раз...',
                          button_label = 'проверить')
checkdown::check_hint(hint_text = 'денежной массы',
                      hint_title = 'Нажмите, чтобы посмотреть ответ')
```


(@) Среднемесячная номинальная начисленная заработная плата в округе стабильно низкая - 37 807 руб. (в РФ - 43 724 руб.), а среднедушевые ____________ (**денежный, доход**) населения составляют 25 642 руб.

```{r}
#| results: asis
checkdown::check_question(answer = 'денежные доходы', 
                          right = 'все верно!', 
                          wrong = 'к сожалению нет, попробуйте еще раз...',
                          button_label = 'проверить')
checkdown::check_hint(hint_text = 'денежные доходы',
                      hint_title = 'Нажмите, чтобы посмотреть ответ')
```


(@) Распределение экономического эффекта, получаемого в результате миграции, происходит в форме роста доходов мигрантов, переводов денежных ____________ (**средство**) из-за рубежа на родину.

```{r}
#| results: asis
checkdown::check_question(answer = 'средств', 
                          right = 'все верно!', 
                          wrong = 'к сожалению нет, попробуйте еще раз...',
                          button_label = 'проверить')
checkdown::check_hint(hint_text = 'средств',
                      hint_title = 'Нажмите, чтобы посмотреть ответ')
```


(@) Величина прожиточного минимума за рассматриваемый период росла медленнее, чем среднедушевые ____________ (**денежный, доход**) населения.

```{r}
#| results: asis
checkdown::check_question(answer = 'денежные доходы', 
                          right = 'все верно!', 
                          wrong = 'к сожалению нет, попробуйте еще раз...',
                          button_label = 'проверить')
checkdown::check_hint(hint_text = 'денежные доходы',
                      hint_title = 'Нажмите, чтобы посмотреть ответ')
```


(@) Приносящие проценты вклады размером более 100 000 дол. Сюда не включаются вклады взаимных фондов ____________ (**денежный, рынок**) и взаимных фондов банков (и некоторых других институтов), чтобы предотвратить двойной счет одного и того же актива в денежных агрегатах.

```{r}
#| results: asis
checkdown::check_question(answer = 'денежного рынка', 
                          right = 'все верно!', 
                          wrong = 'к сожалению нет, попробуйте еще раз...',
                          button_label = 'проверить')
checkdown::check_hint(hint_text = 'денежного рынка',
                      hint_title = 'Нажмите, чтобы посмотреть ответ')
```


(@) Нужно достигать жестких целей по инфляции в краткосрочном периоде путем снижения темпов прироста ____________ (**денежный**) массы.

```{r}
#| results: asis
checkdown::check_question(answer = 'денежной', 
                          right = 'все верно!', 
                          wrong = 'к сожалению нет, попробуйте еще раз...',
                          button_label = 'проверить')
checkdown::check_hint(hint_text = 'денежной',
                      hint_title = 'Нажмите, чтобы посмотреть ответ')
```


(@) Реальные ____________ (**денежный, доход**) населения в ценах базового года.

```{r}
#| results: asis
checkdown::check_question(answer = 'денежные доходы', 
                          right = 'все верно!', 
                          wrong = 'к сожалению нет, попробуйте еще раз...',
                          button_label = 'проверить')
checkdown::check_hint(hint_text = 'денежные доходы',
                      hint_title = 'Нажмите, чтобы посмотреть ответ')
```


(@) Ставки денежно-кредитной политики и ставки ____________ (**денежный, рынок**) в большинстве стран мира следуют за динамикой краткосрочной ставки в США.

```{r}
#| results: asis
checkdown::check_question(answer = 'денежного рынка', 
                          right = 'все верно!', 
                          wrong = 'к сожалению нет, попробуйте еще раз...',
                          button_label = 'проверить')
checkdown::check_hint(hint_text = 'денежного рынка',
                      hint_title = 'Нажмите, чтобы посмотреть ответ')
```


(@) Рост номинальной денежной массы увеличивает реальную ____________ (**денежный, масса**) при каждом уровне цен.

```{r}
#| results: asis
checkdown::check_question(answer = 'денежную массу', 
                          right = 'все верно!', 
                          wrong = 'к сожалению нет, попробуйте еще раз...',
                          button_label = 'проверить')
checkdown::check_hint(hint_text = 'денежную массу',
                      hint_title = 'Нажмите, чтобы посмотреть ответ')
```


(@) Составляя предварительные отчеты о финансовых результатах за определенный период, балансы и отчеты о движении ____________ (**денежный, средство**) для своей компании в целом, менеджеры могут контролировать взаимосвязь отдельных планов, и оценивать суммарные потребности фирмы в финансовых средствах.

```{r}
#| results: asis
checkdown::check_question(answer = 'денежных средств', 
                          right = 'все верно!', 
                          wrong = 'к сожалению нет, попробуйте еще раз...',
                          button_label = 'проверить')
checkdown::check_hint(hint_text = 'денежных средств',
                      hint_title = 'Нажмите, чтобы посмотреть ответ')
```


(@) Мы получили первую группу результатов: первоначально более низкий темп роста номинальной ____________ (**денежный, масса**) снижает темп роста ВВП и увеличивает безработицу. Увеличение безработицы ведет к снижению инфляции.

```{r}
#| results: asis
checkdown::check_question(answer = 'денежной массы', 
                          right = 'все верно!', 
                          wrong = 'к сожалению нет, попробуйте еще раз...',
                          button_label = 'проверить')
checkdown::check_hint(hint_text = 'денежной массы',
                      hint_title = 'Нажмите, чтобы посмотреть ответ')
```


(@) В целом по РФ реальные ____________ (**денежный, доход**) населения уменьшились на 1,4%.

```{r}
#| results: asis
checkdown::check_question(answer = 'денежные доходы', 
                          right = 'все верно!', 
                          wrong = 'к сожалению нет, попробуйте еще раз...',
                          button_label = 'проверить')
checkdown::check_hint(hint_text = 'денежные доходы',
                      hint_title = 'Нажмите, чтобы посмотреть ответ')
```


(@) Рост цен на сырье может вызывать падение премии за риск для российской экономики, что, в свою очередь, приводит к падению ставки ____________ (**денежный, рынок**) и некоторому укреплению российской валюты.

```{r}
#| results: asis
checkdown::check_question(answer = 'денежного рынка', 
                          right = 'все верно!', 
                          wrong = 'к сожалению нет, попробуйте еще раз...',
                          button_label = 'проверить')
checkdown::check_hint(hint_text = 'денежного рынка',
                      hint_title = 'Нажмите, чтобы посмотреть ответ')
```


(@) Рисунок показывает процесс подстройки ВВП и уровня цен в ответ на увеличение номинальной ____________ (**денежный, масса**).

```{r}
#| results: asis
checkdown::check_question(answer = 'денежной массы', 
                          right = 'все верно!', 
                          wrong = 'к сожалению нет, попробуйте еще раз...',
                          button_label = 'проверить')
checkdown::check_hint(hint_text = 'денежной массы',
                      hint_title = 'Нажмите, чтобы посмотреть ответ')
```


(@) В результате снижения ключевой ставки в 2016-2017 гг. проценты на межбанковском рынке уменьшились, а реальная ____________ (**денежный, масса**) во II кв. 2017 г. увеличилась по сравнению с I кв. 2016 г. примерно на 4%, т.е. весьма незначительно.

```{r}
#| results: asis
checkdown::check_question(answer = 'денежная масса', 
                          right = 'все верно!', 
                          wrong = 'к сожалению нет, попробуйте еще раз...',
                          button_label = 'проверить')
checkdown::check_hint(hint_text = 'денежная масса',
                      hint_title = 'Нажмите, чтобы посмотреть ответ')
```


(@) Вслед за избранием Франклина Делано Рузвельта в 1933 г. произошли изменения в монетарной политике и драматический рост номинальной денежной массы. С 1933 по 1946 г. она выросла на 40%, а реальная ____________ (**денежный, масса**) — на 100%.

```{r}
#| results: asis
checkdown::check_question(answer = 'денежная масса', 
                          right = 'все верно!', 
                          wrong = 'к сожалению нет, попробуйте еще раз...',
                          button_label = 'проверить')
checkdown::check_hint(hint_text = 'денежная масса',
                      hint_title = 'Нажмите, чтобы посмотреть ответ')
```


(@) Когда фирма снижает назначаемую ею цену, тем самым она слегка снижает общий уровень цен и, таким образом, увеличивает запасы ____________ (**денежный, средство**) в реальном выражении, что ведет к росту совокупного дохода.

```{r}
#| results: asis
checkdown::check_question(answer = 'денежных средств', 
                          right = 'все верно!', 
                          wrong = 'к сожалению нет, попробуйте еще раз...',
                          button_label = 'проверить')
checkdown::check_hint(hint_text = 'денежных средств',
                      hint_title = 'Нажмите, чтобы посмотреть ответ')
```


(@) Для анализа используют три вида отчетов: отчет о прибылях и убытках, отчет о движении ____________ (**денежный, средство**) и балансовый отчет. Каждый из этих отчетов, составленных по расчетным данным проекта, характеризует его с разных точек зрения.

```{r}
#| results: asis
checkdown::check_question(answer = 'денежных средств', 
                          right = 'все верно!', 
                          wrong = 'к сожалению нет, попробуйте еще раз...',
                          button_label = 'проверить')
checkdown::check_hint(hint_text = 'денежных средств',
                      hint_title = 'Нажмите, чтобы посмотреть ответ')
```


(@) Цели прямых инвестиций отличаются от целей портфельных инвестиций, при которых инвесторы обычно и не стремятся оказывать влияние на управление предприятием. Портфельные инвестиции – это вложения ____________ (**денежный, средство**) с целью извлечения дохода и диверсификации рисков, а не получения права контроля над объектом инвестирования.

```{r}
#| results: asis
checkdown::check_question(answer = 'денежных средств', 
                          right = 'все верно!', 
                          wrong = 'к сожалению нет, попробуйте еще раз...',
                          button_label = 'проверить')
checkdown::check_hint(hint_text = 'денежных средств',
                      hint_title = 'Нажмите, чтобы посмотреть ответ')
```


(@) Международные разногласия в вопросе подходящего темпа роста ____________ (**денежный, масса**) создавали серьезную угрозу существованию системы фиксированных валютных курсов.

```{r}
#| results: asis
checkdown::check_question(answer = 'денежной массы', 
                          right = 'все верно!', 
                          wrong = 'к сожалению нет, попробуйте еще раз...',
                          button_label = 'проверить')
checkdown::check_hint(hint_text = 'денежной массы',
                      hint_title = 'Нажмите, чтобы посмотреть ответ')
```


(@) В долгосрочной перспективе устойчивое изменение темпов роста ____________ (**денежный, масса**) ведет к изменению роста инфляции и номинальной процентной ставки в том же направлении и на ту же величину.

```{r}
#| results: asis
checkdown::check_question(answer = 'денежной массы', 
                          right = 'все верно!', 
                          wrong = 'к сожалению нет, попробуйте еще раз...',
                          button_label = 'проверить')
checkdown::check_hint(hint_text = 'денежной массы',
                      hint_title = 'Нажмите, чтобы посмотреть ответ')
```


(@) Изучение условий равновесия на денежном рынке позволяет получить равновесную ставку процента (цена денег) и равновесную величину ____________ (**денежный, масса**). Изменения на денежном рынке прямо связаны с состоянием рынка товаров и услуг. Рынок ресурсов в макроэкономических моделях представлен рынком труда и рынком капитала.

```{r}
#| results: asis
checkdown::check_question(answer = 'денежной массы', 
                          right = 'все верно!', 
                          wrong = 'к сожалению нет, попробуйте еще раз...',
                          button_label = 'проверить')
checkdown::check_hint(hint_text = 'денежной массы',
                      hint_title = 'Нажмите, чтобы посмотреть ответ')
```


(@) Кроме того, величина чистого денежного потока во многом зависит от платежеспособности покупателей. Если она низка, то и чистый ____________ (**денежный, поток**) самого рентабельного предприятия окажется невелик.

```{r}
#| results: asis
checkdown::check_question(answer = 'денежный поток', 
                          right = 'все верно!', 
                          wrong = 'к сожалению нет, попробуйте еще раз...',
                          button_label = 'проверить')
checkdown::check_hint(hint_text = 'денежный поток',
                      hint_title = 'Нажмите, чтобы посмотреть ответ')
```


(@) Если ____________ (**денежный, масса**) растет быстрее, чем цены, то реальные остатки увеличиваются, и если реальная денежная масса растет медленнее цен, то реальные остатки уменьшаются.

```{r}
#| results: asis
checkdown::check_question(answer = 'денежная масса', 
                          right = 'все верно!', 
                          wrong = 'к сожалению нет, попробуйте еще раз...',
                          button_label = 'проверить')
checkdown::check_hint(hint_text = 'денежная масса',
                      hint_title = 'Нажмите, чтобы посмотреть ответ')
```


(@) Для дисконтирования ____________ (**денежный, поток**) по инвестиционным проектам в электроэнергетике, как правило, используется процентная ставка в размере 10%

```{r}
#| results: asis
checkdown::check_question(answer = 'денежных потоков', 
                          right = 'все верно!', 
                          wrong = 'к сожалению нет, попробуйте еще раз...',
                          button_label = 'проверить')
checkdown::check_hint(hint_text = 'денежных потоков',
                      hint_title = 'Нажмите, чтобы посмотреть ответ')
```


(@) В отчете о движении ____________ (**денежный, средство**) отображаются поступление и расходование денежных средств фирмы за определенный период времени, чем он и отличается от отчета о финансовых результатах, в котором фиксируются все доходы и расходы компании.

```{r}
#| results: asis
checkdown::check_question(answer = 'денежных средств', 
                          right = 'все верно!', 
                          wrong = 'к сожалению нет, попробуйте еще раз...',
                          button_label = 'проверить')
checkdown::check_hint(hint_text = 'денежных средств',
                      hint_title = 'Нажмите, чтобы посмотреть ответ')
```


(@) В 2020 году реальные располагаемые ____________ (**денежный, доход**) населения уменьшились на 2,4% по сравнению с 2019 годом.

```{r}
#| results: asis
checkdown::check_question(answer = 'денежные доходы', 
                          right = 'все верно!', 
                          wrong = 'к сожалению нет, попробуйте еще раз...',
                          button_label = 'проверить')
checkdown::check_hint(hint_text = 'денежные доходы',
                      hint_title = 'Нажмите, чтобы посмотреть ответ')
```


(@) Все три зависимости определяют воздействие роста номинальной ____________ (**денежный, масса**) на рост ВВП, безработицу и инфляцию.

```{r}
#| results: asis
checkdown::check_question(answer = 'денежной массы', 
                          right = 'все верно!', 
                          wrong = 'к сожалению нет, попробуйте еще раз...',
                          button_label = 'проверить')
checkdown::check_hint(hint_text = 'денежной массы',
                      hint_title = 'Нажмите, чтобы посмотреть ответ')
```


(@) Первоначально более высокий рост номинальной ____________ (**денежный, масса**) ведет к росту ВВП. Проходит некоторое время, прежде чем этот рост денежной массы отразится в инфляции.

```{r}
#| results: asis
checkdown::check_question(answer = 'денежной массы', 
                          right = 'все верно!', 
                          wrong = 'к сожалению нет, попробуйте еще раз...',
                          button_label = 'проверить')
checkdown::check_hint(hint_text = 'денежной массы',
                      hint_title = 'Нажмите, чтобы посмотреть ответ')
```


(@) генерируемые потоки наличных ____________ (**денежный, средство**) в сфере услуг пассажирских автотранспортных перевозок сложно отследить.

```{r}
#| results: asis
checkdown::check_question(answer = 'денежных средств', 
                          right = 'все верно!', 
                          wrong = 'к сожалению нет, попробуйте еще раз...',
                          button_label = 'проверить')
checkdown::check_hint(hint_text = 'денежных средств',
                      hint_title = 'Нажмите, чтобы посмотреть ответ')
```


(@) Исходным понятием для законодательства о финансовых рынках становится национальное и транснациональное движение ____________ (**денежный, средство**) от инвестора к реципиенту инвестиций.

```{r}
#| results: asis
checkdown::check_question(answer = 'денежных средств', 
                          right = 'все верно!', 
                          wrong = 'к сожалению нет, попробуйте еще раз...',
                          button_label = 'проверить')
checkdown::check_hint(hint_text = 'денежных средств',
                      hint_title = 'Нажмите, чтобы посмотреть ответ')
```


(@) Объем ____________ (**денежный, средство**) субъектов РФ незначителен и составляет 6 % от общей стоимости всех реальных инвестиционных проектов, возникших на основе государственно-частного партнерства.

```{r}
#| results: asis
checkdown::check_question(answer = 'денежных средств', 
                          right = 'все верно!', 
                          wrong = 'к сожалению нет, попробуйте еще раз...',
                          button_label = 'проверить')
checkdown::check_hint(hint_text = 'денежных средств',
                      hint_title = 'Нажмите, чтобы посмотреть ответ')
```


(@) Увеличение ____________ (**денежный, масса**) приведет к увеличению как уровня выпуска, так и уровня цен.

```{r}
#| results: asis
checkdown::check_question(answer = 'денежной массы', 
                          right = 'все верно!', 
                          wrong = 'к сожалению нет, попробуйте еще раз...',
                          button_label = 'проверить')
checkdown::check_hint(hint_text = 'денежной массы',
                      hint_title = 'Нажмите, чтобы посмотреть ответ')
```


(@) Компаниям не хватает свободных ____________ (**денежный, средство**) для погашения кредитов, и связано это главным образом с отрицательной динамикой торговли: задержками платежей, падением объемов продаж и снижением спроса на продукцию.

```{r}
#| results: asis
checkdown::check_question(answer = 'денежных средств', 
                          right = 'все верно!', 
                          wrong = 'к сожалению нет, попробуйте еще раз...',
                          button_label = 'проверить')
checkdown::check_hint(hint_text = 'денежных средств',
                      hint_title = 'Нажмите, чтобы посмотреть ответ')
```


(@) Сокращение ____________ (**денежный, масса**) снижает внутренний уровень цен и повышает номинальный обменный курс на столько же процентов, на сколько сокращается предложение денег в экономике.

```{r}
#| results: asis
checkdown::check_question(answer = 'денежной массы', 
                          right = 'все верно!', 
                          wrong = 'к сожалению нет, попробуйте еще раз...',
                          button_label = 'проверить')
checkdown::check_hint(hint_text = 'денежной массы',
                      hint_title = 'Нажмите, чтобы посмотреть ответ')
```


(@) Уменьшение запасов ____________ (**денежный, средство**) в реальном выражении при любом данном объеме производства вызывает снижение k и увеличение V.

```{r}
#| results: asis
checkdown::check_question(answer = 'денежных средств', 
                          right = 'все верно!', 
                          wrong = 'к сожалению нет, попробуйте еще раз...',
                          button_label = 'проверить')
checkdown::check_hint(hint_text = 'денежных средств',
                      hint_title = 'Нажмите, чтобы посмотреть ответ')
```


(@) Распределение населения по размеру среднедушевых ____________ (**денежный, доход**) и располагаемых ресурсов показывает высокую долю среди сельских жителей крайне бедных и малоимущих.

```{r}
#| results: asis
checkdown::check_question(answer = 'денежных доходов', 
                          right = 'все верно!', 
                          wrong = 'к сожалению нет, попробуйте еще раз...',
                          button_label = 'проверить')
checkdown::check_hint(hint_text = 'денежных доходов',
                      hint_title = 'Нажмите, чтобы посмотреть ответ')
```


(@) Особенности работы валютного канала ____________ (**денежный**) трансмиссии в странах.

```{r}
#| results: asis
checkdown::check_question(answer = 'денежной', 
                          right = 'все верно!', 
                          wrong = 'к сожалению нет, попробуйте еще раз...',
                          button_label = 'проверить')
checkdown::check_hint(hint_text = 'денежной',
                      hint_title = 'Нажмите, чтобы посмотреть ответ')
```


(@) Предприятия несут социальную ответственность перед населением региона не только ____________ (**в, денежный, форма**) (непосредственно через выплату заработной платы работникам и всему населению — опосредованно, через налоговый механизм), но также и в безденежной форме через предоставление населению социальных услуг.

```{r}
#| results: asis
checkdown::check_question(answer = 'в денежной форме', 
                          right = 'все верно!', 
                          wrong = 'к сожалению нет, попробуйте еще раз...',
                          button_label = 'проверить')
checkdown::check_hint(hint_text = 'в денежной форме',
                      hint_title = 'Нажмите, чтобы посмотреть ответ')
```


(@) Формы хранения денег, такие как срочные вклады, сберегательные вклады, взаимные фонды ____________ (**денежный, рынок**), или же наличность и чековые вклады, имеют с точки зрения дохода одинаковые степени риска.

```{r}
#| results: asis
checkdown::check_question(answer = 'денежного рынка', 
                          right = 'все верно!', 
                          wrong = 'к сожалению нет, попробуйте еще раз...',
                          button_label = 'проверить')
checkdown::check_hint(hint_text = 'денежного рынка',
                      hint_title = 'Нажмите, чтобы посмотреть ответ')
```


(@) Прирост ____________ (**денежный, масса**) вызывает рост общего уровня цен, изменяя их структуру.

```{r}
#| results: asis
checkdown::check_question(answer = 'денежной массы', 
                          right = 'все верно!', 
                          wrong = 'к сожалению нет, попробуйте еще раз...',
                          button_label = 'проверить')
checkdown::check_hint(hint_text = 'денежной массы',
                      hint_title = 'Нажмите, чтобы посмотреть ответ')
```


(@) В целом за 2010-2013 гг. отток ____________ (**денежный, средство**) из компании составил 156,7 млрд руб.

```{r}
#| results: asis
checkdown::check_question(answer = 'денежных средств', 
                          right = 'все верно!', 
                          wrong = 'к сожалению нет, попробуйте еще раз...',
                          button_label = 'проверить')
checkdown::check_hint(hint_text = 'денежных средств',
                      hint_title = 'Нажмите, чтобы посмотреть ответ')
```


(@) Если потоки ____________ (**денежный, средство**) выражаются в реальных показателях, то ставка дисконта также должна быть выражена через реальные показатели.

```{r}
#| results: asis
checkdown::check_question(answer = 'денежных средств', 
                          right = 'все верно!', 
                          wrong = 'к сожалению нет, попробуйте еще раз...',
                          button_label = 'проверить')
checkdown::check_hint(hint_text = 'денежных средств',
                      hint_title = 'Нажмите, чтобы посмотреть ответ')
```


(@) К 2019 г. удельный вес в показателях РФ численности населения, производства ВРП и продукции реального сектора макрорегиона сократился на 0,5-0,9%, доли инвестиций и ____________ (**денежный, доход**) населения остались на прежнем уровне.

```{r}
#| results: asis
checkdown::check_question(answer = 'денежных доходов', 
                          right = 'все верно!', 
                          wrong = 'к сожалению нет, попробуйте еще раз...',
                          button_label = 'проверить')
checkdown::check_hint(hint_text = 'денежных доходов',
                      hint_title = 'Нажмите, чтобы посмотреть ответ')
```


(@) На графике показана динамика инфляции и запасов ____________ (**денежный, средство**) в реальном выражении у населения Германии в период с января 1922 по декабрь 1924 г. По мере роста темпа инфляции запасы денег на руках сокращались.

```{r}
#| results: asis
checkdown::check_question(answer = 'денежных средств', 
                          right = 'все верно!', 
                          wrong = 'к сожалению нет, попробуйте еще раз...',
                          button_label = 'проверить')
checkdown::check_hint(hint_text = 'денежных средств',
                      hint_title = 'Нажмите, чтобы посмотреть ответ')
```


(@) Какой темп роста номинальной ____________ (**денежный, масса**) ведет к наибольшему сеньоражу и сколько сеньоража он создает? Это вопросы, которые Филипп Кейган задавал в классической статье о гиперинфляциях, написанной в 1956 г.

```{r}
#| results: asis
checkdown::check_question(answer = 'денежной массы', 
                          right = 'все верно!', 
                          wrong = 'к сожалению нет, попробуйте еще раз...',
                          button_label = 'проверить')
checkdown::check_hint(hint_text = 'денежной массы',
                      hint_title = 'Нажмите, чтобы посмотреть ответ')
```


(@) Но если ВВП не меняется, то уменьшит реальную ____________ (**денежный, масса**) и сдвинет кривую LM вверх.

```{r}
#| results: asis
checkdown::check_question(answer = 'денежную массу', 
                          right = 'все верно!', 
                          wrong = 'к сожалению нет, попробуйте еще раз...',
                          button_label = 'проверить')
checkdown::check_hint(hint_text = 'денежную массу',
                      hint_title = 'Нажмите, чтобы посмотреть ответ')
```

