
(@) Люди, покупающие акции, ожидают получить доход в виде ____________ (**дивиденд**).

```{r}
#| results: asis
checkdown::check_question(answer = 'дивидендов', 
                          right = 'все верно!', 
                          wrong = 'к сожалению нет, попробуйте еще раз...',
                          button_label = 'проверить')
checkdown::check_hint(hint_text = 'дивидендов',
                      hint_title = 'Нажмите, чтобы посмотреть ответ')
```


(@) Определенный процент от доходной части фонда направляется на ____________ (**выплата, дивиденд**) всем жителям как долевым собственникам на землю и природные ресурсы.

```{r}
#| results: asis
checkdown::check_question(answer = 'выплату дивидендов', 
                          right = 'все верно!', 
                          wrong = 'к сожалению нет, попробуйте еще раз...',
                          button_label = 'проверить')
checkdown::check_hint(hint_text = 'выплату дивидендов',
                      hint_title = 'Нажмите, чтобы посмотреть ответ')
```


(@) Основная часть доходов поступает от приватизации, вторая по величине статья поступления — ____________ (**дивиденд, по, акция**).

```{r}
#| results: asis
checkdown::check_question(answer = 'дивиденды по акциям', 
                          right = 'все верно!', 
                          wrong = 'к сожалению нет, попробуйте еще раз...',
                          button_label = 'проверить')
checkdown::check_hint(hint_text = 'дивиденды по акциям',
                      hint_title = 'Нажмите, чтобы посмотреть ответ')
```


(@) Компании также не платят налог на возвращаемые банку суммы; ____________ (**дивиденд, по, акция**) не облагаются налогом.

```{r}
#| results: asis
checkdown::check_question(answer = 'дивиденды по акциям', 
                          right = 'все верно!', 
                          wrong = 'к сожалению нет, попробуйте еще раз...',
                          button_label = 'проверить')
checkdown::check_hint(hint_text = 'дивиденды по акциям',
                      hint_title = 'Нажмите, чтобы посмотреть ответ')
```


(@) Цифра 4,84 означает, что компания в последнем квартале выплатила акционерам ____________ (**дивиденд, в, размер**) 4,84 доллара на одну акцию.

```{r}
#| results: asis
checkdown::check_question(answer = 'дивиденды в размере', 
                          right = 'все верно!', 
                          wrong = 'к сожалению нет, попробуйте еще раз...',
                          button_label = 'проверить')
checkdown::check_hint(hint_text = 'дивиденды в размере',
                      hint_title = 'Нажмите, чтобы посмотреть ответ')
```


(@) Рассчитаем темп роста ____________ (**дивиденд**) и затем применим модель дисконтирования дивидендов.

```{r}
#| results: asis
checkdown::check_question(answer = 'дивидендов', 
                          right = 'все верно!', 
                          wrong = 'к сожалению нет, попробуйте еще раз...',
                          button_label = 'проверить')
checkdown::check_hint(hint_text = 'дивидендов',
                      hint_title = 'Нажмите, чтобы посмотреть ответ')
```


(@) Поскольку фирма планирует выплачивать 30% своей чистой прибыли в качестве ____________ (**дивиденд**), акционерный капитал увеличится.

```{r}
#| results: asis
checkdown::check_question(answer = 'дивидендов', 
                          right = 'все верно!', 
                          wrong = 'к сожалению нет, попробуйте еще раз...',
                          button_label = 'проверить')
checkdown::check_hint(hint_text = 'дивидендов',
                      hint_title = 'Нажмите, чтобы посмотреть ответ')
```


(@) Компания выплатила акционерам ____________ (**дивиденд, в, размер**) 3 доллара на одну акцию.

```{r}
#| results: asis
checkdown::check_question(answer = 'дивиденды в размере', 
                          right = 'все верно!', 
                          wrong = 'к сожалению нет, попробуйте еще раз...',
                          button_label = 'проверить')
checkdown::check_hint(hint_text = 'дивиденды в размере',
                      hint_title = 'Нажмите, чтобы посмотреть ответ')
```


(@) Домохозяйства получают трудовой доход и процентный доход в виде ____________ (**дивиденд**).

```{r}
#| results: asis
checkdown::check_question(answer = 'дивидендов', 
                          right = 'все верно!', 
                          wrong = 'к сожалению нет, попробуйте еще раз...',
                          button_label = 'проверить')
checkdown::check_hint(hint_text = 'дивидендов',
                      hint_title = 'Нажмите, чтобы посмотреть ответ')
```

