
(@) Люди, покупающие акции, ожидают получить доход в виде ____________ (дивиденд).

```{r}
#| results: asis
check_question(answer = 'дивидендов', 
               right = 'все верно!', 
               wrong = 'к сожалению нет, попробуйте еще раз...')
```


(@) Основная часть доходов поступает от приватизации, вторая по величине статья поступления — ____________ (дивиденды по акциям).

```{r}
#| results: asis
check_question(answer = 'дивиденды по акциям', 
               right = 'все верно!', 
               wrong = 'к сожалению нет, попробуйте еще раз...')
```


(@) Домохозяйства получают трудовой доход и процентный доход в виде ____________ (дивиденд).

```{r}
#| results: asis
check_question(answer = 'дивидендов', 
               right = 'все верно!', 
               wrong = 'к сожалению нет, попробуйте еще раз...')
```


(@) Компании также не платят налог на возвращаемые банку суммы; ____________ (дивиденды по акциям) не облагаются налогом.

```{r}
#| results: asis
check_question(answer = 'дивиденды по акциям', 
               right = 'все верно!', 
               wrong = 'к сожалению нет, попробуйте еще раз...')
```


(@) Поскольку фирма планирует выплачивать 30% своей чистой прибыли в качестве ____________ (дивиденд), акционерный капитал увеличится.

```{r}
#| results: asis
check_question(answer = 'дивидендов', 
               right = 'все верно!', 
               wrong = 'к сожалению нет, попробуйте еще раз...')
```


(@) Цифра 4,84 означает, что компания в последнем квартале выплатила акционерам ____________ (дивиденды в размере) 4,84 доллара на одну акцию.

```{r}
#| results: asis
check_question(answer = 'дивиденды в размере', 
               right = 'все верно!', 
               wrong = 'к сожалению нет, попробуйте еще раз...')
```


(@) Рассчитаем темп роста ____________ (дивиденд) и затем применим модель дисконтирования дивидендов.

```{r}
#| results: asis
check_question(answer = 'дивидендов', 
               right = 'все верно!', 
               wrong = 'к сожалению нет, попробуйте еще раз...')
```


(@) Определенный процент от доходной части фонда направляется на ____________ (выплата дивидендов) всем жителям как долевым собственникам на землю и природные ресурсы.

```{r}
#| results: asis
check_question(answer = 'выплату дивидендов', 
               right = 'все верно!', 
               wrong = 'к сожалению нет, попробуйте еще раз...')
```


(@) Компания выплатила акционерам ____________ (дивиденды в размере) 3 доллара на одну акцию.

```{r}
#| results: asis
check_question(answer = 'дивиденды в размере', 
               right = 'все верно!', 
               wrong = 'к сожалению нет, попробуйте еще раз...')
```

