
(@) При какой цене прибыль максимальна? Ответ зависит от ____________ (**цена**), которую фирма считает фиксированной.

```{r}
#| results: asis
checkdown::check_question(answer = 'цены', 
                          right = 'все верно!', 
                          wrong = 'к сожалению нет, попробуйте еще раз...',
                          button_label = 'проверить')
checkdown::check_hint(hint_text = 'цены',
                      hint_title = 'Нажмите, чтобы посмотреть ответ')
```


(@) В условиях неопределенности и риска, существующих на финансовом рынке, спрос на деньги в значительной степени зависит от процентной ____________ (**ставка**) по облигациям. Чем выше процент, тем выгоднее держать активы в форме облигаций, тем меньше предпочтение ликвидности.

```{r}
#| results: asis
checkdown::check_question(answer = 'ставки', 
                          right = 'все верно!', 
                          wrong = 'к сожалению нет, попробуйте еще раз...',
                          button_label = 'проверить')
checkdown::check_hint(hint_text = 'ставки',
                      hint_title = 'Нажмите, чтобы посмотреть ответ')
```


(@) Предсказать то распределение товаров, которое будет достигнуто в процессе торговли, трудно, так как конечный результат зависит от ____________ (**способность**) участников к переговорам.

```{r}
#| results: asis
checkdown::check_question(answer = 'способности', 
                          right = 'все верно!', 
                          wrong = 'к сожалению нет, попробуйте еще раз...',
                          button_label = 'проверить')
checkdown::check_hint(hint_text = 'способности',
                      hint_title = 'Нажмите, чтобы посмотреть ответ')
```


(@) Допустим, что объем спроса зависит от ____________ (**уровень**) цен текущего периода, тогда как объем предложения - от уровня цен предыдущего периода.

```{r}
#| results: asis
checkdown::check_question(answer = 'уровня', 
                          right = 'все верно!', 
                          wrong = 'к сожалению нет, попробуйте еще раз...',
                          button_label = 'проверить')
checkdown::check_hint(hint_text = 'уровня',
                      hint_title = 'Нажмите, чтобы посмотреть ответ')
```


(@) Быстрый рост сферы услуг скорее основан и происходит в тесной взаимосвязи с развитием производства материальных товаров, ведь многие отрасли сферы услуг сильно зависят от ____________ (**динамик**) промышленного сектора.

```{r}
#| results: asis
checkdown::check_question(answer = 'динамики', 
                          right = 'все верно!', 
                          wrong = 'к сожалению нет, попробуйте еще раз...',
                          button_label = 'проверить')
checkdown::check_hint(hint_text = 'динамики',
                      hint_title = 'Нажмите, чтобы посмотреть ответ')
```


(@) В данном случае инвестиции зависят от ____________ ____________ (**желать, прирост**) капитала и текущего уровня капитала t, а случайная компонента ut характеризует отклонение инвестиций от оптимального уровня за счёт неэффективности.

```{r}
#| results: asis
checkdown::check_question(answer = 'желаемого прироста', 
                          right = 'все верно!', 
                          wrong = 'к сожалению нет, попробуйте еще раз...',
                          button_label = 'проверить')
checkdown::check_hint(hint_text = 'желаемого прироста',
                      hint_title = 'Нажмите, чтобы посмотреть ответ')
```


(@) Хотя авторы и утверждают, что снижение цены на рынке политической легитимации зависит от ____________ (**изменение**) на рынке спасения, в их модель этот механизм взаимозависимости двух рынков никак не встроен.

```{r}
#| results: asis
checkdown::check_question(answer = 'изменений', 
                          right = 'все верно!', 
                          wrong = 'к сожалению нет, попробуйте еще раз...',
                          button_label = 'проверить')
checkdown::check_hint(hint_text = 'изменений',
                      hint_title = 'Нажмите, чтобы посмотреть ответ')
```


(@) Ответ зависит от ____________ (**много**) факторов.

```{r}
#| results: asis
checkdown::check_question(answer = 'многих', 
                          right = 'все верно!', 
                          wrong = 'к сожалению нет, попробуйте еще раз...',
                          button_label = 'проверить')
checkdown::check_hint(hint_text = 'многих',
                      hint_title = 'Нажмите, чтобы посмотреть ответ')
```


(@) Объем внутренних рынков малых стран относительно ВВП невелик, и они во многом зависят от ____________ ____________ (**определить, сектор**) мирового рынка.

```{r}
#| results: asis
checkdown::check_question(answer = 'определенных секторов', 
                          right = 'все верно!', 
                          wrong = 'к сожалению нет, попробуйте еще раз...',
                          button_label = 'проверить')
checkdown::check_hint(hint_text = 'определенных секторов',
                      hint_title = 'Нажмите, чтобы посмотреть ответ')
```


(@) При выходе на пенсию работник получает пособие, размер которого зависит от ____________ (**накопить**) на пенсионном счете средств.

```{r}
#| results: asis
checkdown::check_question(answer = 'накопленных', 
                          right = 'все верно!', 
                          wrong = 'к сожалению нет, попробуйте еще раз...',
                          button_label = 'проверить')
checkdown::check_hint(hint_text = 'накопленных',
                      hint_title = 'Нажмите, чтобы посмотреть ответ')
```


(@) Стоит ли вам выкачивать всю нефть сегодня или лучше сберечь ее на будущее? Многие подумают, что ответ зависит от ____________ (**прибыть**), которую вы получите, если извлечете нефть из-под земли. В конце концов, если цена нефти хоть немного выше, чем издержки от ее добычи, то зачем от нее отказываться?

```{r}
#| results: asis
checkdown::check_question(answer = 'прибыли', 
                          right = 'все верно!', 
                          wrong = 'к сожалению нет, попробуйте еще раз...',
                          button_label = 'проверить')
checkdown::check_hint(hint_text = 'прибыли',
                      hint_title = 'Нажмите, чтобы посмотреть ответ')
```


(@) Величина производных инвестиций зависит от ____________ (**объем**) реального ВВП. Его рост или уменьшение будут влиять и на инвестиции. С другой стороны, сами инвестиции являются важнейшим компонентом реального ВВП.

```{r}
#| results: asis
checkdown::check_question(answer = 'объема', 
                          right = 'все верно!', 
                          wrong = 'к сожалению нет, попробуйте еще раз...',
                          button_label = 'проверить')
checkdown::check_hint(hint_text = 'объема',
                      hint_title = 'Нажмите, чтобы посмотреть ответ')
```


(@) Экономическая эффективность – производство продукции с минимальными издержками. В производстве не используются технически неэффективные способы создания благ. Если оба способа технически эффективны, то выбор производства зависит от ____________ ____________ (**экономический, эффективность**).

```{r}
#| results: asis
checkdown::check_question(answer = 'экономической эффективности', 
                          right = 'все верно!', 
                          wrong = 'к сожалению нет, попробуйте еще раз...',
                          button_label = 'проверить')
checkdown::check_hint(hint_text = 'экономической эффективности',
                      hint_title = 'Нажмите, чтобы посмотреть ответ')
```


(@) Какая схема оплаты окажется лучшей, зависит от ____________ (**природа**) производства, степени неопределенности и целей собственников и менеджеров. Соглашение не всегда будет таким же эффективным, как идеальная схема, непосредственно связанная с усилиями работника.

```{r}
#| results: asis
checkdown::check_question(answer = 'природы', 
                          right = 'все верно!', 
                          wrong = 'к сожалению нет, попробуйте еще раз...',
                          button_label = 'проверить')
checkdown::check_hint(hint_text = 'природы',
                      hint_title = 'Нажмите, чтобы посмотреть ответ')
```


(@) Реальные ограничения в ресурсной сфере связаны с возможностью эффективного использования ресурсов в национальной экономике, которая зависит от ____________ ____________ (**качественный, характеристика**) применяемого капитала и труда.

```{r}
#| results: asis
checkdown::check_question(answer = 'качественных характеристик', 
                          right = 'все верно!', 
                          wrong = 'к сожалению нет, попробуйте еще раз...',
                          button_label = 'проверить')
checkdown::check_hint(hint_text = 'качественных характеристик',
                      hint_title = 'Нажмите, чтобы посмотреть ответ')
```


(@) Результаты измерения приоритетов федеральной социально-экономической политики зависят от ____________ ____________ (**степень, учет**) региональных удорожаний.

```{r}
#| results: asis
checkdown::check_question(answer = 'степени учета', 
                          right = 'все верно!', 
                          wrong = 'к сожалению нет, попробуйте еще раз...',
                          button_label = 'проверить')
checkdown::check_hint(hint_text = 'степени учета',
                      hint_title = 'Нажмите, чтобы посмотреть ответ')
```


(@) Теперь мы располагаем элементами теории, которая позволяет определить, от чего зависит ____________ ____________ ____________ (**общий, уровень, цена**) в экономике.

```{r}
#| results: asis
checkdown::check_question(answer = 'общий уровень цен', 
                          right = 'все верно!', 
                          wrong = 'к сожалению нет, попробуйте еще раз...',
                          button_label = 'проверить')
checkdown::check_hint(hint_text = 'общий уровень цен',
                      hint_title = 'Нажмите, чтобы посмотреть ответ')
```


(@) Весь совокупный спрос зависит от ____________ ____________ (**уровень, доход**). Он возрастает с уровнем дохода, поскольку вместе с доходом растет потребительский спрос.

```{r}
#| results: asis
checkdown::check_question(answer = 'уровня дохода', 
                          right = 'все верно!', 
                          wrong = 'к сожалению нет, попробуйте еще раз...',
                          button_label = 'проверить')
checkdown::check_hint(hint_text = 'уровня дохода',
                      hint_title = 'Нажмите, чтобы посмотреть ответ')
```


(@) Действительно, небольшое количество производителей, которое в целом зависит от ____________ (**степень**) роста отдачи от масштаба и размера рынка, вероятно, располагает властью манипулировать своими ценами продаж.

```{r}
#| results: asis
checkdown::check_question(answer = 'степени', 
                          right = 'все верно!', 
                          wrong = 'к сожалению нет, попробуйте еще раз...',
                          button_label = 'проверить')
checkdown::check_hint(hint_text = 'степени',
                      hint_title = 'Нажмите, чтобы посмотреть ответ')
```


(@) По предварительной договоренности с покупателем поставка первой партии в 1 200 единиц планировалась через 15 дней с момента выпуска. При бюджетировании затрат на хранение предполагали, что они зависят от ____________ (**объем**), поскольку средний срок хранения не должен превышать 15 дней.

```{r}
#| results: asis
checkdown::check_question(answer = 'объема', 
                          right = 'все верно!', 
                          wrong = 'к сожалению нет, попробуйте еще раз...',
                          button_label = 'проверить')
checkdown::check_hint(hint_text = 'объема',
                      hint_title = 'Нажмите, чтобы посмотреть ответ')
```


(@) Полученные результаты говорят о том, что количество клиентов сервиса в наибольшей степени зависит от его ____________ (**доступность**).

```{r}
#| results: asis
checkdown::check_question(answer = 'доступности', 
                          right = 'все верно!', 
                          wrong = 'к сожалению нет, попробуйте еще раз...',
                          button_label = 'проверить')
checkdown::check_hint(hint_text = 'доступности',
                      hint_title = 'Нажмите, чтобы посмотреть ответ')
```


(@) Может возникнуть враждебное отношение сторон друг к другу и заключение сделки станет невозможным. В связи с этим, а также по ряду других причин переговоры часто оказываются весьма дорогостоящими. В этом случае очень многое зависит от ____________ (**то**), какое юридическое заключение принимается.

```{r}
#| results: asis
checkdown::check_question(answer = 'того', 
                          right = 'все верно!', 
                          wrong = 'к сожалению нет, попробуйте еще раз...',
                          button_label = 'проверить')
checkdown::check_hint(hint_text = 'того',
                      hint_title = 'Нажмите, чтобы посмотреть ответ')
```


(@) В этой связи оптимальная модель управления фирмой зависит от ____________ (**выбор**) ключевых внутренних факторов и количественных индикаторов, отражающих целевые установки.

```{r}
#| results: asis
checkdown::check_question(answer = 'выбора', 
                          right = 'все верно!', 
                          wrong = 'к сожалению нет, попробуйте еще раз...',
                          button_label = 'проверить')
checkdown::check_hint(hint_text = 'выбора',
                      hint_title = 'Нажмите, чтобы посмотреть ответ')
```


(@) Если спрос на деньги не зависит от ____________ (**ставка**) процента, кривая LM вертикальна.

```{r}
#| results: asis
checkdown::check_question(answer = 'ставки', 
                          right = 'все верно!', 
                          wrong = 'к сожалению нет, попробуйте еще раз...',
                          button_label = 'проверить')
checkdown::check_hint(hint_text = 'ставки',
                      hint_title = 'Нажмите, чтобы посмотреть ответ')
```


(@) Эффект дохода и эффект замены, порождаемые изменением ставки процента, имеют противоположную направленность, и общий результат зависит от ____________ (**соотношение**) этих эффектов в каждом отдельном случае.

```{r}
#| results: asis
checkdown::check_question(answer = 'соотношения', 
                          right = 'все верно!', 
                          wrong = 'к сожалению нет, попробуйте еще раз...',
                          button_label = 'проверить')
checkdown::check_hint(hint_text = 'соотношения',
                      hint_title = 'Нажмите, чтобы посмотреть ответ')
```


(@) Издержки одной типичной фирмы, работающей на конкурентном рынке, зависят от ____________ (**объем**) выпуска. Если рыночная цена на продукцию фирмы 12 руб., определите, будет ли фирма получать экономическую прибыль или нести убытки.

```{r}
#| results: asis
checkdown::check_question(answer = 'объема', 
                          right = 'все верно!', 
                          wrong = 'к сожалению нет, попробуйте еще раз...',
                          button_label = 'проверить')
checkdown::check_hint(hint_text = 'объема',
                      hint_title = 'Нажмите, чтобы посмотреть ответ')
```


(@) Сельское хозяйство в связи со специализацией производства почти полностью зависит от ____________ (**приобретение**) основных средств производства, начиная от закупки техники и кончая семенами и молодняком.

```{r}
#| results: asis
checkdown::check_question(answer = 'приобретения', 
                          right = 'все верно!', 
                          wrong = 'к сожалению нет, попробуйте еще раз...',
                          button_label = 'проверить')
checkdown::check_hint(hint_text = 'приобретения',
                      hint_title = 'Нажмите, чтобы посмотреть ответ')
```


(@) Это уравнение показывает, что количество предлагаемого работниками труда зависит от ____________ (**величина**) ожидаемой ими реальной заработной платы.

```{r}
#| results: asis
checkdown::check_question(answer = 'величины', 
                          right = 'все верно!', 
                          wrong = 'к сожалению нет, попробуйте еще раз...',
                          button_label = 'проверить')
checkdown::check_hint(hint_text = 'величины',
                      hint_title = 'Нажмите, чтобы посмотреть ответ')
```


(@) Возможности и перспективы развития арктических и восточных регионов напрямую зависят от ____________ (**общий**) социально-экономической и политической ситуации в стране и от того, насколько способно государство выполнять свои функции, связанные с обеспечением национальной безопасности, благополучия населения, с эффективным управлением природно-ресурсным потенциалом.

```{r}
#| results: asis
checkdown::check_question(answer = 'общей', 
                          right = 'все верно!', 
                          wrong = 'к сожалению нет, попробуйте еще раз...',
                          button_label = 'проверить')
checkdown::check_hint(hint_text = 'общей',
                      hint_title = 'Нажмите, чтобы посмотреть ответ')
```


(@) Исходя из этого, следует подчеркнуть важность модернизации и диверсификации экономики и необходимость ее интенсивного развития, что во многом зависит от ____________ (**состояние**) основных средств предприятий и производственного сектора в целом.

```{r}
#| results: asis
checkdown::check_question(answer = 'состояния', 
                          right = 'все верно!', 
                          wrong = 'к сожалению нет, попробуйте еще раз...',
                          button_label = 'проверить')
checkdown::check_hint(hint_text = 'состояния',
                      hint_title = 'Нажмите, чтобы посмотреть ответ')
```


(@) Агрессивные акции — это акции акционерного общества, доходы которого во многом зависят от ____________ (**состояние**) экономической конъюнктуры, от фазы экономического цикла.

```{r}
#| results: asis
checkdown::check_question(answer = 'состояния', 
                          right = 'все верно!', 
                          wrong = 'к сожалению нет, попробуйте еще раз...',
                          button_label = 'проверить')
checkdown::check_hint(hint_text = 'состояния',
                      hint_title = 'Нажмите, чтобы посмотреть ответ')
```


(@) Модель показывает, почему инвестиции зависят от ____________ (**ставка**) процента. Рост ставки процента увеличивает издержки на единицу капитала.

```{r}
#| results: asis
checkdown::check_question(answer = 'ставки', 
                          right = 'все верно!', 
                          wrong = 'к сожалению нет, попробуйте еще раз...',
                          button_label = 'проверить')
checkdown::check_hint(hint_text = 'ставки',
                      hint_title = 'Нажмите, чтобы посмотреть ответ')
```


(@) Последствия повышения цен на топливо для компаний зависят от их ____________ (**способность**) сократить расход топлива.

```{r}
#| results: asis
checkdown::check_question(answer = 'способности', 
                          right = 'все верно!', 
                          wrong = 'к сожалению нет, попробуйте еще раз...',
                          button_label = 'проверить')
checkdown::check_hint(hint_text = 'способности',
                      hint_title = 'Нажмите, чтобы посмотреть ответ')
```


(@) Параметры зависят от ____________ (**состояние**) экономики.

```{r}
#| results: asis
checkdown::check_question(answer = 'состояния', 
                          right = 'все верно!', 
                          wrong = 'к сожалению нет, попробуйте еще раз...',
                          button_label = 'проверить')
checkdown::check_hint(hint_text = 'состояния',
                      hint_title = 'Нажмите, чтобы посмотреть ответ')
```


(@) Состояние счета движения капитала зависит от ____________ (**величина**) внутренней ставки процента.

```{r}
#| results: asis
checkdown::check_question(answer = 'величины', 
                          right = 'все верно!', 
                          wrong = 'к сожалению нет, попробуйте еще раз...',
                          button_label = 'проверить')
checkdown::check_hint(hint_text = 'величины',
                      hint_title = 'Нажмите, чтобы посмотреть ответ')
```


(@) Особенность олигополии, как специального типа строения рынка, заключается во всеобщей взаимозависимости поведения предприятий-продавцов. Предприятие-олигополист не может не считаться с тем, что соотношение между выбранным им уровнем цены и количеством продукции, которое оно сможет по этой цене продать, зависит от поведения его соперников, которое в свою очередь зависит от ____________ (**принять**) им решения. Поэтому олигополист не может рассматривать кривую спроса на свою продукцию как заданную.

```{r}
#| results: asis
checkdown::check_question(answer = 'принятого', 
                          right = 'все верно!', 
                          wrong = 'к сожалению нет, попробуйте еще раз...',
                          button_label = 'проверить')
checkdown::check_hint(hint_text = 'принятого',
                      hint_title = 'Нажмите, чтобы посмотреть ответ')
```


(@) При фиксированном предложении товаров цена полностью зависит от ____________ (**спрос**). Увеличение спроса приводит к росту цены, и наоборот, его снижение ведет к падению цены.

```{r}
#| results: asis
checkdown::check_question(answer = 'спроса', 
                          right = 'все верно!', 
                          wrong = 'к сожалению нет, попробуйте еще раз...',
                          button_label = 'проверить')
checkdown::check_hint(hint_text = 'спроса',
                      hint_title = 'Нажмите, чтобы посмотреть ответ')
```


(@) Темп роста ВВП в устойчивом состоянии не зависит от ____________ (**норма**) сбережений.

```{r}
#| results: asis
checkdown::check_question(answer = 'нормы', 
                          right = 'все верно!', 
                          wrong = 'к сожалению нет, попробуйте еще раз...',
                          button_label = 'проверить')
checkdown::check_hint(hint_text = 'нормы',
                      hint_title = 'Нажмите, чтобы посмотреть ответ')
```


(@) Степень физического износа основного капитала зависит от ____________ ____________ (**несколько, фактор**): интенсивности производственного процесса, срока использования машин и оборудования, особенностей технологического процесса, качества средств труда.

```{r}
#| results: asis
checkdown::check_question(answer = 'нескольких факторов', 
                          right = 'все верно!', 
                          wrong = 'к сожалению нет, попробуйте еще раз...',
                          button_label = 'проверить')
checkdown::check_hint(hint_text = 'нескольких факторов',
                      hint_title = 'Нажмите, чтобы посмотреть ответ')
```


(@) Почти все решения, принимаемые населением и фирмами — покупать облигации или акции, приобретать ли машину, — зависят от их ____________ (**ожидание**) в отношении будущих прибылей, будущих процентных ставок и т.д.

```{r}
#| results: asis
checkdown::check_question(answer = 'ожиданий', 
                          right = 'все верно!', 
                          wrong = 'к сожалению нет, попробуйте еще раз...',
                          button_label = 'проверить')
checkdown::check_hint(hint_text = 'ожиданий',
                      hint_title = 'Нажмите, чтобы посмотреть ответ')
```


(@) Стоит также принять во внимание, что значение критических потерь продаж существенно зависит от ____________ (**форма**) функции спроса: линейной, с постоянной эластичностью или другого вида функции.

```{r}
#| results: asis
checkdown::check_question(answer = 'формы', 
                          right = 'все верно!', 
                          wrong = 'к сожалению нет, попробуйте еще раз...',
                          button_label = 'проверить')
checkdown::check_hint(hint_text = 'формы',
                      hint_title = 'Нажмите, чтобы посмотреть ответ')
```


(@) Конкурентоспособность экономики региона зависит от ____________ (**эффективность**) использования его конкурентных преимуществ и может быть оценена (в сравнении с экономиками схожих регионов).

```{r}
#| results: asis
checkdown::check_question(answer = 'эффективности', 
                          right = 'все верно!', 
                          wrong = 'к сожалению нет, попробуйте еще раз...',
                          button_label = 'проверить')
checkdown::check_hint(hint_text = 'эффективности',
                      hint_title = 'Нажмите, чтобы посмотреть ответ')
```


(@) Стали ли Вы на 8 % богаче по сравнению со временем, когда Вы клали деньги на счет в прошлом году? Ответ на этот вопрос зависит от ____________ (**то**), что понимать под словом "богаче". Безусловно, теперь у Вас долларов стало на 8 % больше.

```{r}
#| results: asis
checkdown::check_question(answer = 'того', 
                          right = 'все верно!', 
                          wrong = 'к сожалению нет, попробуйте еще раз...',
                          button_label = 'проверить')
checkdown::check_hint(hint_text = 'того',
                      hint_title = 'Нажмите, чтобы посмотреть ответ')
```


(@) Конкурентоспособность экономики региона зависит от ____________ (**эффективность**) использования его конкурентных преимуществ и может оцениваться в сравнении с экономикой других аналогичных регионов.

```{r}
#| results: asis
checkdown::check_question(answer = 'эффективности', 
                          right = 'все верно!', 
                          wrong = 'к сожалению нет, попробуйте еще раз...',
                          button_label = 'проверить')
checkdown::check_hint(hint_text = 'эффективности',
                      hint_title = 'Нажмите, чтобы посмотреть ответ')
```


(@) Вероятность кризиса является логистической функцией роста кредитования, который, в свою очередь, зависит от ____________ (**процентный**) ставки, разрыва выпуска и инфляции.

```{r}
#| results: asis
checkdown::check_question(answer = 'процентной', 
                          right = 'все верно!', 
                          wrong = 'к сожалению нет, попробуйте еще раз...',
                          button_label = 'проверить')
checkdown::check_hint(hint_text = 'процентной',
                      hint_title = 'Нажмите, чтобы посмотреть ответ')
```


(@) Отклик имеет форму одного пика, достигающего максимума через год-полтора после шока. Однако отклик зависит от ____________ (**природа**) шока, то есть от того, как он влияет на кривую доходности и ожидания. Каждый шок потенциально отличен от остальных и может привести к различной реакции валютного курса.

```{r}
#| results: asis
checkdown::check_question(answer = 'природы', 
                          right = 'все верно!', 
                          wrong = 'к сожалению нет, попробуйте еще раз...',
                          button_label = 'проверить')
checkdown::check_hint(hint_text = 'природы',
                      hint_title = 'Нажмите, чтобы посмотреть ответ')
```


(@) Будете ли вы держать облигации Великобритании или облигации США? Ответ: это зависит от того ____________ (**ожидать**) ли вы, что доллар подешевеет по отношению к фунту стерлингов в течение года в большей или меньшей степени, чем разница между ставкой процента в США и ставкой процента в Великобритании.

```{r}
#| results: asis
checkdown::check_question(answer = 'ожидаете', 
                          right = 'все верно!', 
                          wrong = 'к сожалению нет, попробуйте еще раз...',
                          button_label = 'проверить')
checkdown::check_hint(hint_text = 'ожидаете',
                      hint_title = 'Нажмите, чтобы посмотреть ответ')
```


(@) В большинстве случаев компании регулируемых отраслей показывают более высокую рентабельность, однако финансовые результаты очень неустойчивы и зависят от ____________ (**возможность**) отдельных компаний получить преференции (например, при наличии участия государства в капитале).

```{r}
#| results: asis
checkdown::check_question(answer = 'возможностей', 
                          right = 'все верно!', 
                          wrong = 'к сожалению нет, попробуйте еще раз...',
                          button_label = 'проверить')
checkdown::check_hint(hint_text = 'возможностей',
                      hint_title = 'Нажмите, чтобы посмотреть ответ')
```


(@) В отличие от потребительского спроса на товары и услуги, спрос на факторы является производным спросом (derived demands): спрос на них зависит от ____________ ____________ (**уровень, производство**) фирмы и затрат на факторы производства. Например, спрос Microsoft Corporation на компьютерных программистов является производным спросом, который зависит не только от текущих зарплат программистов, но и от того, сколько программного обеспечения Microsoft рассчитывает продать.

```{r}
#| results: asis
checkdown::check_question(answer = 'уровня производства', 
                          right = 'все верно!', 
                          wrong = 'к сожалению нет, попробуйте еще раз...',
                          button_label = 'проверить')
checkdown::check_hint(hint_text = 'уровня производства',
                      hint_title = 'Нажмите, чтобы посмотреть ответ')
```


(@) Приносимые в будущем выгоды и уровень их риска в значительной степени зависят от ____________ ____________ ____________ (**макроэкономический, и, отраслевой**) факторов, часто называемых фундаментальными. Воздействовать на фундаментальные факторы отдельные инвесторы не могут.

```{r}
#| results: asis
checkdown::check_question(answer = 'макроэкономических и отраслевых', 
                          right = 'все верно!', 
                          wrong = 'к сожалению нет, попробуйте еще раз...',
                          button_label = 'проверить')
checkdown::check_hint(hint_text = 'макроэкономических и отраслевых',
                      hint_title = 'Нажмите, чтобы посмотреть ответ')
```


(@) Спрос на реальные балансы зависит от уровня ____________ (**реальный**) доходов и уровня ставки процента. Он зависит от уровня реального дохода, потому что индивиды держат деньги для того, чтобы финансировать свои расходы, которые в свою очередь зависят от дохода.

```{r}
#| results: asis
checkdown::check_question(answer = 'реальных', 
                          right = 'все верно!', 
                          wrong = 'к сожалению нет, попробуйте еще раз...',
                          button_label = 'проверить')
checkdown::check_hint(hint_text = 'реальных',
                      hint_title = 'Нажмите, чтобы посмотреть ответ')
```


(@) И идея обмена подарками, и модель отлынивания предполагают, что усилия работников на своем рабочем месте зависят от реальной ____________ (**зарплата**), которую они получают. Графически взаимосвязь между реальной зарплатой и уровнем усилий отражается кривой усилий (effort curve) на рисунке.

```{r}
#| results: asis
checkdown::check_question(answer = 'зарплаты', 
                          right = 'все верно!', 
                          wrong = 'к сожалению нет, попробуйте еще раз...',
                          button_label = 'проверить')
checkdown::check_hint(hint_text = 'зарплаты',
                      hint_title = 'Нажмите, чтобы посмотреть ответ')
```


(@) В отличие от потребительского спроса на товары и услуги, спрос на факторы производства является производным — он зависит от ____________ (**объем**) производства фирмы и цен на факторы производства.

```{r}
#| results: asis
checkdown::check_question(answer = 'объема', 
                          right = 'все верно!', 
                          wrong = 'к сожалению нет, попробуйте еще раз...',
                          button_label = 'проверить')
checkdown::check_hint(hint_text = 'объема',
                      hint_title = 'Нажмите, чтобы посмотреть ответ')
```


(@) В конечном счете равновесие на рынке в значительной степени зависит от ____________ (**распределение**) первоначальных фондов, и если это распределение несправедливо, у нас нет оснований считать, что конкурентное равновесие является правильным и справедливым.

```{r}
#| results: asis
checkdown::check_question(answer = 'распределения', 
                          right = 'все верно!', 
                          wrong = 'к сожалению нет, попробуйте еще раз...',
                          button_label = 'проверить')
checkdown::check_hint(hint_text = 'распределения',
                      hint_title = 'Нажмите, чтобы посмотреть ответ')
```


(@) Как видно из таблицы, предпочтительность потока зависит от ____________ (**ставка**) процента.

```{r}
#| results: asis
checkdown::check_question(answer = 'ставки', 
                          right = 'все верно!', 
                          wrong = 'к сожалению нет, попробуйте еще раз...',
                          button_label = 'проверить')
checkdown::check_hint(hint_text = 'ставки',
                      hint_title = 'Нажмите, чтобы посмотреть ответ')
```


(@) Разница в результатах экономической деятельности государственных и частных предприятий зависит от ____________ (**степень**) вмешательства государства в экономику и качества решения проблем государственного регулирования.

```{r}
#| results: asis
checkdown::check_question(answer = 'степени', 
                          right = 'все верно!', 
                          wrong = 'к сожалению нет, попробуйте еще раз...',
                          button_label = 'проверить')
checkdown::check_hint(hint_text = 'степени',
                      hint_title = 'Нажмите, чтобы посмотреть ответ')
```


(@) Членство в АТЭС было бы бессмысленным, если бы страны-участницы не проводили самостоятельно никаких реформ как внутри границ, так и за их пределами. В некотором смысле преимущество от членства в АТЭС будет в большой степени зависеть от ____________ (**то**), что именно страна будет делать самостоятельно, вызывая тем самым подобные действия со стороны других членов АТЭС.

```{r}
#| results: asis
checkdown::check_question(answer = 'того', 
                          right = 'все верно!', 
                          wrong = 'к сожалению нет, попробуйте еще раз...',
                          button_label = 'проверить')
checkdown::check_hint(hint_text = 'того',
                      hint_title = 'Нажмите, чтобы посмотреть ответ')
```


(@) В долгосрочном периоде рост производства зависит от ____________ (**темп**) технического прогресса. В краткосрочном периоде на первый план выходит динамика производства и уровня жизни населения.

```{r}
#| results: asis
checkdown::check_question(answer = 'темпа', 
                          right = 'все верно!', 
                          wrong = 'к сожалению нет, попробуйте еще раз...',
                          button_label = 'проверить')
checkdown::check_hint(hint_text = 'темпа',
                      hint_title = 'Нажмите, чтобы посмотреть ответ')
```


(@) Экономика, где есть технический прогресс, имеет положительный темп роста ВВП на одного работника даже в долгосрочном периоде. Этот долгосрочный темп роста не зависит от нормы ____________ (**сбережение**).

```{r}
#| results: asis
checkdown::check_question(answer = 'сбережений', 
                          right = 'все верно!', 
                          wrong = 'к сожалению нет, попробуйте еще раз...',
                          button_label = 'проверить')
checkdown::check_hint(hint_text = 'сбережений',
                      hint_title = 'Нажмите, чтобы посмотреть ответ')
```


(@) Это зависит от отношения конкретного инвестора к риску.

```{r}
#| results: asis
checkdown::check_question(answer = 'отношения', 
                          right = 'все верно!', 
                          wrong = 'к сожалению нет, попробуйте еще раз...',
                          button_label = 'проверить')
checkdown::check_hint(hint_text = 'отношения',
                      hint_title = 'Нажмите, чтобы посмотреть ответ')
```


(@) Однако потери благосостояния при фиксированном номинальном обменном курсе в значительной степени зависят от ____________ ____________ (**международный, распределение**) рисков и размеров национального сырьевого сектора.

```{r}
#| results: asis
checkdown::check_question(answer = 'международного распределения', 
                          right = 'все верно!', 
                          wrong = 'к сожалению нет, попробуйте еще раз...',
                          button_label = 'проверить')
checkdown::check_hint(hint_text = 'международного распределения',
                      hint_title = 'Нажмите, чтобы посмотреть ответ')
```


(@) и изъятии вкладов из банков, инвестиционных фондов и других финансовых структур. Для сохранения и поддержания стабильности банковской сферы были осуществлены изменения законодательных и нормативных актов, вложены значительные финансовые ресурсы, проведены беспрецедентные по масштабам организационные мероприятия. Устойчивость ресурсной базы банковской системы является одним из важнейших показателей развития экономики страны и отдельного региона. Именно поэтому многие страны в качестве первого и безотлагательного действия в условиях кризиса пытаются восстановить нормальное функционирование банковской системы. В числе первоочередных мер - усилия по восстановлению доверия населения к банковской системе и предотвращению массового изъятия вкладов из банков. Изъятие вкладов в чрезмерных масштабах вследствие паники вкладчиков сказалось негативно на работе банков. Влияние этого фактора на устойчивость банка не зависит от ____________ (**размер**) банка и не знает границ. Например, в Великобритании при появлении слухов о возможности продажи старейшей и крупнейшей корпорации «Northern Rock» вкладчики в массовом порядке за два дня сняли со счетов 2 млрд фунтов-стерлингов из имеющихся на счетах 24 млрд [1]. В России паника вкладчиков тоже имела место. Так, например, со счетов банка «КИТ Финанс» в сентябре 2008 г. физические лица изъяли 2,6 млрд руб. (30% средств физических лиц на начало месяца), со счетов банка «Глобэкс» - 3,5 млрд (12,6%), национального банка «Траст» -2 млрд (8,4%). В октябре россияне забрали из банка «Союз» 42% личных вкладов. Общий объем депозитов в банке сократился с 10,5 до 6,1 млрд руб. Один из крупнейших банков г. Тольятти ЗАО КБ «ФИА-Банк» потерял за октябрь-ноябрь 2008 г. около 26% денег вкладчиков - физических лиц. Если учесть, что в привлеченных средствах этого банка вклады физических лиц составляли около 60%, то такие потери чреваты серьезными последствиями для банка. За сентябрь 2008 г. в России остатки средств на депозитных счетах населения уменьшились на 87,9 млрд руб., причем более 10 млрд было изъято из 30 крупнейших банков страны [2]. Ситуация не улучшилась и в октябре: из банков было изъято более 354,5 млрд руб., или около 6% от всего объема размещенных населением средств. Отток 155

```{r}
#| results: asis
checkdown::check_question(answer = 'размеров', 
                          right = 'все верно!', 
                          wrong = 'к сожалению нет, попробуйте еще раз...',
                          button_label = 'проверить')
checkdown::check_hint(hint_text = 'размеров',
                      hint_title = 'Нажмите, чтобы посмотреть ответ')
```


(@) Пусть в нашей модели трансфертные выплаты ТК зависят от ____________ (**уровень**) дохода У. Когда доход находится на высоком уровне, трансфертные выплаты (такие как пособия по безработице) сокращаются.

```{r}
#| results: asis
checkdown::check_question(answer = 'уровня', 
                          right = 'все верно!', 
                          wrong = 'к сожалению нет, попробуйте еще раз...',
                          button_label = 'проверить')
checkdown::check_hint(hint_text = 'уровня',
                      hint_title = 'Нажмите, чтобы посмотреть ответ')
```


(@) Расходы в данном случае зависят от ставки ____________ (**процент**).

```{r}
#| results: asis
checkdown::check_question(answer = 'процента', 
                          right = 'все верно!', 
                          wrong = 'к сожалению нет, попробуйте еще раз...',
                          button_label = 'проверить')
checkdown::check_hint(hint_text = 'процента',
                      hint_title = 'Нажмите, чтобы посмотреть ответ')
```


(@) Банки, другие сферы финансовой деятельности сильно зависят от ____________ (**динамик**) инфляции.

```{r}
#| results: asis
checkdown::check_question(answer = 'динамики', 
                          right = 'все верно!', 
                          wrong = 'к сожалению нет, попробуйте еще раз...',
                          button_label = 'проверить')
checkdown::check_hint(hint_text = 'динамики',
                      hint_title = 'Нажмите, чтобы посмотреть ответ')
```


(@) Направление развития той или иной страны, ее настоящее и будущее благополучие во многом зависит от ____________ (**способность**) власти обеспечивать движение общества вперед.

```{r}
#| results: asis
checkdown::check_question(answer = 'способности', 
                          right = 'все верно!', 
                          wrong = 'к сожалению нет, попробуйте еще раз...',
                          button_label = 'проверить')
checkdown::check_hint(hint_text = 'способности',
                      hint_title = 'Нажмите, чтобы посмотреть ответ')
```


(@) На этом основании предсказывают вероятные значения инфляции, безработицы и других эндогенных переменных. Нельзя забывать, что ценность таких прогнозов целиком зависит от ____________ (**качество**) моделей и правильности предположений о динамике экзогенных переменных.

```{r}
#| results: asis
checkdown::check_question(answer = 'качества', 
                          right = 'все верно!', 
                          wrong = 'к сожалению нет, попробуйте еще раз...',
                          button_label = 'проверить')
checkdown::check_hint(hint_text = 'качества',
                      hint_title = 'Нажмите, чтобы посмотреть ответ')
```


(@) Уравнение показывает, что равновесный уровень дохода зависит от ____________ ____________ (**два, перемить**): автономных расходов А, включая параметры фискальной политики, и реальной денежной массы (М/Р). Равновесный уровень дохода тем выше, чем выше уровень автономных расходов А.

```{r}
#| results: asis
checkdown::check_question(answer = 'двух переменных', 
                          right = 'все верно!', 
                          wrong = 'к сожалению нет, попробуйте еще раз...',
                          button_label = 'проверить')
checkdown::check_hint(hint_text = 'двух переменных',
                      hint_title = 'Нажмите, чтобы посмотреть ответ')
```


(@) Эффективная стоимость займа становится меньше, чем фактический процент на величину, которая зависит от ____________ ____________ (**предельный, ставка**) налога на домашнее хозяйство. Предположим, что предельная ставка налога составляет 30%, тогда номинальная стоимость процента составит 70% фактической ставки по закладной.

```{r}
#| results: asis
checkdown::check_question(answer = 'предельной ставки', 
                          right = 'все верно!', 
                          wrong = 'к сожалению нет, попробуйте еще раз...',
                          button_label = 'проверить')
checkdown::check_hint(hint_text = 'предельной ставки',
                      hint_title = 'Нажмите, чтобы посмотреть ответ')
```


(@) Как показывают некоторые авторы, с теоретической точки зрения степень и направление воздействия номинальной и реальной ставок процента на темпы экономического роста неоднозначны – они существенно зависят от ____________ ____________ (**уровень, развитие**) экономики, особенностей институциональной среды, макроэкономической ситуации и т. д.

```{r}
#| results: asis
checkdown::check_question(answer = 'уровня развития', 
                          right = 'все верно!', 
                          wrong = 'к сожалению нет, попробуйте еще раз...',
                          button_label = 'проверить')
checkdown::check_hint(hint_text = 'уровня развития',
                      hint_title = 'Нажмите, чтобы посмотреть ответ')
```


(@) Мы приняли аксиому независимости потребителя. Смысл ее сводится к тому, что удовлетворение отдельного потребителя всецело определяется объемом и структурой потребляемых им благ и не зависит от ____________ (**объем**) и структуры потребления других лиц. Следовательно, и объем спроса отдельного потребителя не зависит от объема спроса других.

```{r}
#| results: asis
checkdown::check_question(answer = 'объема', 
                          right = 'все верно!', 
                          wrong = 'к сожалению нет, попробуйте еще раз...',
                          button_label = 'проверить')
checkdown::check_hint(hint_text = 'объема',
                      hint_title = 'Нажмите, чтобы посмотреть ответ')
```


(@) Если объем предложения реагирует на изменения цен с неко­торым запаздыванием, анализ стабильности равновесия существенно усложняется. Допустим, что объем спроса зависит от ____________ ____________ (**уровень, цена**) текущего периода, тогда как объем предложения — от уровня цен предыдущего периода.

```{r}
#| results: asis
checkdown::check_question(answer = 'уровня цен', 
                          right = 'все верно!', 
                          wrong = 'к сожалению нет, попробуйте еще раз...',
                          button_label = 'проверить')
checkdown::check_hint(hint_text = 'уровня цен',
                      hint_title = 'Нажмите, чтобы посмотреть ответ')
```


(@) Сокращение ставки заработной платы означает, что при том же числе часов труда индивид становится беднее и это создает эффект дохода. Как правило, направление эффекта дохода зависит от ____________ (**то**), является ли благо нормальным или некачественным. Обычно предполагается, что досуг является нормальным благом.

```{r}
#| results: asis
checkdown::check_question(answer = 'того', 
                          right = 'все верно!', 
                          wrong = 'к сожалению нет, попробуйте еще раз...',
                          button_label = 'проверить')
checkdown::check_hint(hint_text = 'того',
                      hint_title = 'Нажмите, чтобы посмотреть ответ')
```


(@) В соответствии с функцией предложения Лукаса положение кривой совокупного предложения зависит от ожидаемого ____________ ____________ (**уровень, цена**).

```{r}
#| results: asis
checkdown::check_question(answer = 'уровня цен', 
                          right = 'все верно!', 
                          wrong = 'к сожалению нет, попробуйте еще раз...',
                          button_label = 'проверить')
checkdown::check_hint(hint_text = 'уровня цен',
                      hint_title = 'Нажмите, чтобы посмотреть ответ')
```


(@) Так же, как спрос на хлеб зависит от его ____________ (**цена**), спрос на деньги зависит от цены, которую приходится платить за хранение денег на руках.

```{r}
#| results: asis
checkdown::check_question(answer = 'цены', 
                          right = 'все верно!', 
                          wrong = 'к сожалению нет, попробуйте еще раз...',
                          button_label = 'проверить')
checkdown::check_hint(hint_text = 'цены',
                      hint_title = 'Нажмите, чтобы посмотреть ответ')
```


(@) Из уравнения следует, что спрос на денежные запасы зависит от ____________ (**ожидать**) темпа инфляции.

```{r}
#| results: asis
checkdown::check_question(answer = 'ожидаемого', 
                          right = 'все верно!', 
                          wrong = 'к сожалению нет, попробуйте еще раз...',
                          button_label = 'проверить')
checkdown::check_hint(hint_text = 'ожидаемого',
                      hint_title = 'Нажмите, чтобы посмотреть ответ')
```


(@) Все три рассмотренные стратегии, по определению, рассчитаны на повышение курса акций, поскольку они будут применяться лишь в том случае, если у инвестора есть уверенность в подобном развитии событий на фондовом рынке. Однако выбор наилучшей из них зависит от ____________ ____________ (**его, представление**) относительно динамики цен и степени рискованности вложений.

```{r}
#| results: asis
checkdown::check_question(answer = 'его представлений', 
                          right = 'все верно!', 
                          wrong = 'к сожалению нет, попробуйте еще раз...',
                          button_label = 'проверить')
checkdown::check_hint(hint_text = 'его представлений',
                      hint_title = 'Нажмите, чтобы посмотреть ответ')
```


(@) Поведение покупателя ресурса зависит от ____________ (**структура**) рынка, на котором он продает свой продукт.

```{r}
#| results: asis
checkdown::check_question(answer = 'структуры', 
                          right = 'все верно!', 
                          wrong = 'к сожалению нет, попробуйте еще раз...',
                          button_label = 'проверить')
checkdown::check_hint(hint_text = 'структуры',
                      hint_title = 'Нажмите, чтобы посмотреть ответ')
```


(@) Вы увидите, что ценообразование на продукцию фирмы и производственные решения, как и ее доходность, сильно зависят от ____________ (**структура**) ее издержек. Поэтому руководитель должен понимать особенности издержек производства и уметь определить, какие издержки являются постоянными, какие переменными, а какие невозвратными.

```{r}
#| results: asis
checkdown::check_question(answer = 'структуры', 
                          right = 'все верно!', 
                          wrong = 'к сожалению нет, попробуйте еще раз...',
                          button_label = 'проверить')
checkdown::check_hint(hint_text = 'структуры',
                      hint_title = 'Нажмите, чтобы посмотреть ответ')
```


(@) Будет ли решение агента внутренним или угловым, т.е. будет ли он покупать страховку или откажется от ее покупки? Ответ на этот вопрос зависит от ____________ (**соотношение**) вероятности наступления страхового случая (т.е. вероятности наводнения) и цены страховки, предлагае­ мой страховой компанией, а также от его отношения к риску.

```{r}
#| results: asis
checkdown::check_question(answer = 'соотношения', 
                          right = 'все верно!', 
                          wrong = 'к сожалению нет, попробуйте еще раз...',
                          button_label = 'проверить')
checkdown::check_hint(hint_text = 'соотношения',
                      hint_title = 'Нажмите, чтобы посмотреть ответ')
```


(@) Бюджет Парламента МЕРКОСУР формируется за счет взносов, размер которых зависит от ____________ (**объем**) ВВП страны и ее национального бюджета.

```{r}
#| results: asis
checkdown::check_question(answer = 'объемов', 
                          right = 'все верно!', 
                          wrong = 'к сожалению нет, попробуйте еще раз...',
                          button_label = 'проверить')
checkdown::check_hint(hint_text = 'объемов',
                      hint_title = 'Нажмите, чтобы посмотреть ответ')
```


(@) Инвестиции не зависят от ____________ (**уровень**) дохода (ВВП).

```{r}
#| results: asis
checkdown::check_question(answer = 'уровня', 
                          right = 'все верно!', 
                          wrong = 'к сожалению нет, попробуйте еще раз...',
                          button_label = 'проверить')
checkdown::check_hint(hint_text = 'уровня',
                      hint_title = 'Нажмите, чтобы посмотреть ответ')
```


(@) Люди делят свой располагаемый доход на потребление и сбережение. Предположим, что  объем потребления прямо зависит от ____________ (**уровень**) располагаемого дохода. Чем выше располагаемый доход, тем выше объем потребления.

```{r}
#| results: asis
checkdown::check_question(answer = 'уровня', 
                          right = 'все верно!', 
                          wrong = 'к сожалению нет, попробуйте еще раз...',
                          button_label = 'проверить')
checkdown::check_hint(hint_text = 'уровня',
                      hint_title = 'Нажмите, чтобы посмотреть ответ')
```


(@) Конечный результат (максимизирующий ценность производства) не зависит от ____________ (**изменение**) в распределении прав собственности (если отвлечься от эффекта дохода).

```{r}
#| results: asis
checkdown::check_question(answer = 'изменений', 
                          right = 'все верно!', 
                          wrong = 'к сожалению нет, попробуйте еще раз...',
                          button_label = 'проверить')
checkdown::check_hint(hint_text = 'изменений',
                      hint_title = 'Нажмите, чтобы посмотреть ответ')
```


(@) Сложность, однако, заключается в том, что общий доход, подлежащий распределению, не является фиксированной величиной для каждого года. Наоборот, он зависит от ____________ (**объем**) работ, выполненных людьми, степени их инициативы, степени риска и т. д. Если каждому человеку гарантируется равная доля национального дохода, у него не будет стимула много работать или рисковать.

```{r}
#| results: asis
checkdown::check_question(answer = 'объема', 
                          right = 'все верно!', 
                          wrong = 'к сожалению нет, попробуйте еще раз...',
                          button_label = 'проверить')
checkdown::check_hint(hint_text = 'объема',
                      hint_title = 'Нажмите, чтобы посмотреть ответ')
```


(@) Поскольку деньги удобны как средство платежа, они приносят меньший доход, чем другие активы, но это зависит от ____________ ____________ (**относительный, предложение**) активов.

```{r}
#| results: asis
checkdown::check_question(answer = 'относительного предложения', 
                          right = 'все верно!', 
                          wrong = 'к сожалению нет, попробуйте еще раз...',
                          button_label = 'проверить')
checkdown::check_hint(hint_text = 'относительного предложения',
                      hint_title = 'Нажмите, чтобы посмотреть ответ')
```


(@) Иначе обстоит дело с функцией предложения труда. Объем предложения труда также зависит от ____________ (**величина**) заработной платы, получаемой за производительные услуги.

```{r}
#| results: asis
checkdown::check_question(answer = 'величины', 
                          right = 'все верно!', 
                          wrong = 'к сожалению нет, попробуйте еще раз...',
                          button_label = 'проверить')
checkdown::check_hint(hint_text = 'величины',
                      hint_title = 'Нажмите, чтобы посмотреть ответ')
```


(@) Мораль этого анализа проста и применима ко многим другим ситуациям: эмпирическая взаимосвязь, которую мы ожидаем увидеть, решающим образом зависит от ____________ (**то**), какие экзогенные переменные, по нашему мнению, изменяются.

```{r}
#| results: asis
checkdown::check_question(answer = 'того', 
                          right = 'все верно!', 
                          wrong = 'к сожалению нет, попробуйте еще раз...',
                          button_label = 'проверить')
checkdown::check_hint(hint_text = 'того',
                      hint_title = 'Нажмите, чтобы посмотреть ответ')
```


(@) Оптимальный набор факторов для достижения определенного уровня производства в долговременном периоде будет зависеть от ____________ (**относительный**) цен на факторы производства.

```{r}
#| results: asis
checkdown::check_question(answer = 'относительных', 
                          right = 'все верно!', 
                          wrong = 'к сожалению нет, попробуйте еще раз...',
                          button_label = 'проверить')
checkdown::check_hint(hint_text = 'относительных',
                      hint_title = 'Нажмите, чтобы посмотреть ответ')
```


(@) Размещение предприятий нефтеперерабатывающей промышленности зависит от ____________ (**размер**) потребления нефтепродуктов в разных районах, техники переработки и транспортировки нефти.

```{r}
#| results: asis
checkdown::check_question(answer = 'размеров', 
                          right = 'все верно!', 
                          wrong = 'к сожалению нет, попробуйте еще раз...',
                          button_label = 'проверить')
checkdown::check_hint(hint_text = 'размеров',
                      hint_title = 'Нажмите, чтобы посмотреть ответ')
```


(@) Внешнеэкономическая деятельность страны зависит от ____________ (**уровень**) импорта и экспорта товаров, определяющих не только потребность в них, но и уровень потребления их населением.

```{r}
#| results: asis
checkdown::check_question(answer = 'уровня', 
                          right = 'все верно!', 
                          wrong = 'к сожалению нет, попробуйте еще раз...',
                          button_label = 'проверить')
checkdown::check_hint(hint_text = 'уровня',
                      hint_title = 'Нажмите, чтобы посмотреть ответ')
```


(@) Таким образом, кривая совокупного предложения имеет положительный наклон в связи с тем, что с ростом ВВП возрастают ставки заработной платы, процент за привлеченный капитал, цены используемых ресурсов. Угол наклона кривой совокупного предложения зависит от ____________ (**то**), насколько возрастут цены привлекаемых ресурсов. Если для небольшого увеличения выпуска приходится резко повышать ставки заработной платы, кривая совокупного предложения будет близка к вертикальной.

```{r}
#| results: asis
checkdown::check_question(answer = 'того', 
                          right = 'все верно!', 
                          wrong = 'к сожалению нет, попробуйте еще раз...',
                          button_label = 'проверить')
checkdown::check_hint(hint_text = 'того',
                      hint_title = 'Нажмите, чтобы посмотреть ответ')
```


(@) Состояние равновесия на рынке благ зависит от ____________ (**состояние**) на других агрегированных рынках: денег, труда, ценных бумаг.

```{r}
#| results: asis
checkdown::check_question(answer = 'состояния', 
                          right = 'все верно!', 
                          wrong = 'к сожалению нет, попробуйте еще раз...',
                          button_label = 'проверить')
checkdown::check_hint(hint_text = 'состояния',
                      hint_title = 'Нажмите, чтобы посмотреть ответ')
```


(@) Будет ли чистый эффект выражаться в увеличении дохода, получаемого неквалифицированными рабочими, зависит от ____________ (**эластичность**) спроса на данную категорию труда. Если она превышает 1, заработки будут снижаться; если она меньше 1 — заработки будут возрастать.

```{r}
#| results: asis
checkdown::check_question(answer = 'эластичности', 
                          right = 'все верно!', 
                          wrong = 'к сожалению нет, попробуйте еще раз...',
                          button_label = 'проверить')
checkdown::check_hint(hint_text = 'эластичности',
                      hint_title = 'Нажмите, чтобы посмотреть ответ')
```


(@) Когда «торговые издержки» (т. е. транспортные, транзакционные издержки и тарифы, далее — ТИ) сокращаются, отрасли со значительной экономией на масштабе стремятся к большей концентрации. Тем не менее, влияние ТИ на процесс агломерации не всегда столь прямолинеен и зависит от ____________ (**структура**) теоретической модели.

```{r}
#| results: asis
checkdown::check_question(answer = 'структуры', 
                          right = 'все верно!', 
                          wrong = 'к сожалению нет, попробуйте еще раз...',
                          button_label = 'проверить')
checkdown::check_hint(hint_text = 'структуры',
                      hint_title = 'Нажмите, чтобы посмотреть ответ')
```


(@) Накопленный в течение жизни человеческий капитал, который зависит от ____________ ____________ (**уровень, образование**) и полученного опыта.

```{r}
#| results: asis
checkdown::check_question(answer = 'уровня образования', 
                          right = 'все верно!', 
                          wrong = 'к сожалению нет, попробуйте еще раз...',
                          button_label = 'проверить')
checkdown::check_hint(hint_text = 'уровня образования',
                      hint_title = 'Нажмите, чтобы посмотреть ответ')
```


(@) Поскольку расходы зависят от ____________ (**реальный**) ставки процента, ее рост приведет к дальнейшему снижению ВВП.

```{r}
#| results: asis
checkdown::check_question(answer = 'реальной', 
                          right = 'все верно!', 
                          wrong = 'к сожалению нет, попробуйте еще раз...',
                          button_label = 'проверить')
checkdown::check_hint(hint_text = 'реальной',
                      hint_title = 'Нажмите, чтобы посмотреть ответ')
```


(@) Необходимо иметь резерв свободных денежных средств для решения неожиданно возникающих инвестиционных задач. Размер этих средств напрямую зависит от ____________ (**уровень**) процентной ставки.

```{r}
#| results: asis
checkdown::check_question(answer = 'уровня', 
                          right = 'все верно!', 
                          wrong = 'к сожалению нет, попробуйте еще раз...',
                          button_label = 'проверить')
checkdown::check_hint(hint_text = 'уровня',
                      hint_title = 'Нажмите, чтобы посмотреть ответ')
```


(@) В условиях несовершенной конкуренции прибыль одной фирмы зависит от ____________ (**действие**) всех остальных фирм; однако в момент принятия решения о ценах или объеме производства фирма точно не знает, как будут вести себя другие фирмы.

```{r}
#| results: asis
checkdown::check_question(answer = 'действий', 
                          right = 'все верно!', 
                          wrong = 'к сожалению нет, попробуйте еще раз...',
                          button_label = 'проверить')
checkdown::check_hint(hint_text = 'действий',
                      hint_title = 'Нажмите, чтобы посмотреть ответ')
```


(@) Поэтому на рынке труда продается и покупается не сам труд, а услуги труда, количество и качество которых зависят от многих ____________ (**фактор**) - уровня профессиональной подготовки работника, его квалификации, опыта, добросовестности.

```{r}
#| results: asis
checkdown::check_question(answer = 'факторов', 
                          right = 'все верно!', 
                          wrong = 'к сожалению нет, попробуйте еще раз...',
                          button_label = 'проверить')
checkdown::check_hint(hint_text = 'факторов',
                      hint_title = 'Нажмите, чтобы посмотреть ответ')
```


(@) Влияя на поведение потребителей, инвесторов и других экономических агентов, ожидания играют в экономике важнейшую роль. Сами ожидания зависят от многих ____________ (**фактор**), в том числе от экономической политики правительства.

```{r}
#| results: asis
checkdown::check_question(answer = 'факторов', 
                          right = 'все верно!', 
                          wrong = 'к сожалению нет, попробуйте еще раз...',
                          button_label = 'проверить')
checkdown::check_hint(hint_text = 'факторов',
                      hint_title = 'Нажмите, чтобы посмотреть ответ')
```


(@) В своем выступлении он рассказал о зеленой системе энергоснабжения в Японии и представил модель декомпозиции изменения выбросов углекислого газа, в которой изменение объема выбросов зависит от изменения ____________ (**объем**) ВВП и энергопотребления. Докладчик сообщил, что с 2007 по 2008 г. объем выбросов в Японии снижался, при этом также снижались объем ВВП и отношение объема выбросов углекислого газа к объему энергопотребления.

```{r}
#| results: asis
checkdown::check_question(answer = 'объемов', 
                          right = 'все верно!', 
                          wrong = 'к сожалению нет, попробуйте еще раз...',
                          button_label = 'проверить')
checkdown::check_hint(hint_text = 'объемов',
                      hint_title = 'Нажмите, чтобы посмотреть ответ')
```


(@) Скорее всего, наши субъекты окажутся в ситуации двухсторонней монополии, исход которой не детерминирован и зависит от их ____________ (**способность**) вести торг.

```{r}
#| results: asis
checkdown::check_question(answer = 'способности', 
                          right = 'все верно!', 
                          wrong = 'к сожалению нет, попробуйте еще раз...',
                          button_label = 'проверить')
checkdown::check_hint(hint_text = 'способности',
                      hint_title = 'Нажмите, чтобы посмотреть ответ')
```


(@) Они обсуждают эффективность кредитной политики по сравнению с единовременными трансфертами и показывают, что это зависит от ____________ (**размер**) лимитов заимствования. В том предельном случае, когда кредитование легкодоступно, трансферты оказываются неэффективны.

```{r}
#| results: asis
checkdown::check_question(answer = 'размера', 
                          right = 'все верно!', 
                          wrong = 'к сожалению нет, попробуйте еще раз...',
                          button_label = 'проверить')
checkdown::check_hint(hint_text = 'размера',
                      hint_title = 'Нажмите, чтобы посмотреть ответ')
```


(@) Очевидно, что идеальной модели управления агломерацией не существует. Выбор той или иной модели зависит от конкретных ____________ (**условие**) и традиций. Каждая модель имеет свои достоинства и недостатки, порождает свои проблемы и конфликтные ситуации.

```{r}
#| results: asis
checkdown::check_question(answer = 'условий', 
                          right = 'все верно!', 
                          wrong = 'к сожалению нет, попробуйте еще раз...',
                          button_label = 'проверить')
checkdown::check_hint(hint_text = 'условий',
                      hint_title = 'Нажмите, чтобы посмотреть ответ')
```


(@) Итак, потребление зависит от ____________ ____________ (**текущий, стоимость**) дохода в данном периоде и дисконтированной стоимости будущего дохода.

```{r}
#| results: asis
checkdown::check_question(answer = 'текущей стоимости', 
                          right = 'все верно!', 
                          wrong = 'к сожалению нет, попробуйте еще раз...',
                          button_label = 'проверить')
checkdown::check_hint(hint_text = 'текущей стоимости',
                      hint_title = 'Нажмите, чтобы посмотреть ответ')
```


(@) Изменения трансационных издержек моделируются аналогично производственным и зависят от ____________ (**объем**) выпуска и реализации продукции.

```{r}
#| results: asis
checkdown::check_question(answer = 'объема', 
                          right = 'все верно!', 
                          wrong = 'к сожалению нет, попробуйте еще раз...',
                          button_label = 'проверить')
checkdown::check_hint(hint_text = 'объема',
                      hint_title = 'Нажмите, чтобы посмотреть ответ')
```


(@) Трансакционный спрос на деньги в текущем периоде зависит от дохода ____________ (**предшествовать**) периода, а спекулятивный спрос на деньги – от текущей ставки процента.

```{r}
#| results: asis
checkdown::check_question(answer = 'предшествующего', 
                          right = 'все верно!', 
                          wrong = 'к сожалению нет, попробуйте еще раз...',
                          button_label = 'проверить')
checkdown::check_hint(hint_text = 'предшествующего',
                      hint_title = 'Нажмите, чтобы посмотреть ответ')
```


(@) Указанные два способа определения факторонасыщенности позволяют выявить предложение и спрос не только на факторы производства, но и непосредственно на товары, которые производятся с их участием, так как спрос на факторы производства зависит от ____________ (**спрос**) на конечные товары. Фактороинтенсивность – показатель, дающий представление об относительных затратах факторов на производство единицы какого-либо товара.

```{r}
#| results: asis
checkdown::check_question(answer = 'спроса', 
                          right = 'все верно!', 
                          wrong = 'к сожалению нет, попробуйте еще раз...',
                          button_label = 'проверить')
checkdown::check_hint(hint_text = 'спроса',
                      hint_title = 'Нажмите, чтобы посмотреть ответ')
```


(@) Темпы роста зависят от ____________ (**степень**) монополизации экономики.

```{r}
#| results: asis
checkdown::check_question(answer = 'степени', 
                          right = 'все верно!', 
                          wrong = 'к сожалению нет, попробуйте еще раз...',
                          button_label = 'проверить')
checkdown::check_hint(hint_text = 'степени',
                      hint_title = 'Нажмите, чтобы посмотреть ответ')
```


(@) Как видим, конфигурация кривых S1 и S2 на рис. 10.5,6 существенно зависит от ____________ (**характер**) сдвига кривой спроса. Но из раздела 2.2 мы знаем, что кривые предложения не зависят от функций (кривых) спроса. Поэтому концепция кривой предложения, как взаимооднозначного соответствия между ценами и объемами выпуска, в теории монополии, как и в теории рынков несовершенной конкуренции в целом, не используется. Говорят, что монополия не имеет кривой предложения. Для анализа поведения монополиста, как и других несовершенно конкурентных предприятий, решающее значение имеет соотношение спроса и затрат, а не спроса и предложения, что справедливо лишь для рынка совершенной конкуренции.

```{r}
#| results: asis
checkdown::check_question(answer = 'характера', 
                          right = 'все верно!', 
                          wrong = 'к сожалению нет, попробуйте еще раз...',
                          button_label = 'проверить')
checkdown::check_hint(hint_text = 'характера',
                      hint_title = 'Нажмите, чтобы посмотреть ответ')
```


(@) Эффекты монетарной политики на ВВП сильно зависят от ____________ (**то**), воздействует ли она на ожидания.

```{r}
#| results: asis
checkdown::check_question(answer = 'того', 
                          right = 'все верно!', 
                          wrong = 'к сожалению нет, попробуйте еще раз...',
                          button_label = 'проверить')
checkdown::check_hint(hint_text = 'того',
                      hint_title = 'Нажмите, чтобы посмотреть ответ')
```


(@) Уровень налогообложения облигаций может зависеть от ____________ (**то**), кто является эмитентом или непосредственно от самого типа облигации. Все это, безусловно, влияет на стоимость облигаций.

```{r}
#| results: asis
checkdown::check_question(answer = 'того', 
                          right = 'все верно!', 
                          wrong = 'к сожалению нет, попробуйте еще раз...',
                          button_label = 'проверить')
checkdown::check_hint(hint_text = 'того',
                      hint_title = 'Нажмите, чтобы посмотреть ответ')
```


(@) Скользящая цена зависит от ____________ (**изменение**) отдельных издержек.

```{r}
#| results: asis
checkdown::check_question(answer = 'изменения', 
                          right = 'все верно!', 
                          wrong = 'к сожалению нет, попробуйте еще раз...',
                          button_label = 'проверить')
checkdown::check_hint(hint_text = 'изменения',
                      hint_title = 'Нажмите, чтобы посмотреть ответ')
```


(@) Цикличность мирового рынка также зависит от ____________ ____________ (**финансовый, кризис**), которые существенно влияют на процессы инвестирования, валютно- кредитные отношения и, соответственно, на спрос, предложение.

```{r}
#| results: asis
checkdown::check_question(answer = 'финансовых кризисов', 
                          right = 'все верно!', 
                          wrong = 'к сожалению нет, попробуйте еще раз...',
                          button_label = 'проверить')
checkdown::check_hint(hint_text = 'финансовых кризисов',
                      hint_title = 'Нажмите, чтобы посмотреть ответ')
```


(@) Объем зерна, который фермер решает производить, зависит от ____________ (**цена**) зерна относительно цены других товаров и услуг в экономике.

```{r}
#| results: asis
checkdown::check_question(answer = 'цены', 
                          right = 'все верно!', 
                          wrong = 'к сожалению нет, попробуйте еще раз...',
                          button_label = 'проверить')
checkdown::check_hint(hint_text = 'цены',
                      hint_title = 'Нажмите, чтобы посмотреть ответ')
```


(@) Величина спроса на внутренние товары зависит от реального ____________ ____________ (**валютный, курс**), а также от уровней дохода внутри страны и в остальном мире.

```{r}
#| results: asis
checkdown::check_question(answer = 'валютного курса', 
                          right = 'все верно!', 
                          wrong = 'к сожалению нет, попробуйте еще раз...',
                          button_label = 'проверить')
checkdown::check_hint(hint_text = 'валютного курса',
                      hint_title = 'Нажмите, чтобы посмотреть ответ')
```


(@) Региональные различия можно объяснить через кредитный канал. Регионы с различной долей малых фирм могут по-разному реагировать на ДКП. Это связано с тем, что малые фирмы в большей степени зависят от ____________ ____________ (**банковский, кредит**), чем крупные, которые могут воспользоваться другими источниками финансирования.

```{r}
#| results: asis
checkdown::check_question(answer = 'банковских кредитов', 
                          right = 'все верно!', 
                          wrong = 'к сожалению нет, попробуйте еще раз...',
                          button_label = 'проверить')
checkdown::check_hint(hint_text = 'банковских кредитов',
                      hint_title = 'Нажмите, чтобы посмотреть ответ')
```


(@) Объемы кредитования зависят от фактической и ожидаемой динамики доходов заемщиков или стоимости залога, который, в свою очередь, может зависеть от ____________ ____________ (**валютный, курс**). В свою очередь, и стоимость залогов, и динамика доходов заемщиков зависят от динамики кредитования (притока капитала).

```{r}
#| results: asis
checkdown::check_question(answer = 'валютного курса', 
                          right = 'все верно!', 
                          wrong = 'к сожалению нет, попробуйте еще раз...',
                          button_label = 'проверить')
checkdown::check_hint(hint_text = 'валютного курса',
                      hint_title = 'Нажмите, чтобы посмотреть ответ')
```


(@) Почему оплата труда зависит от ____________ (**ожидать**) уровня цен P, а не от фактического уровня цен P?

```{r}
#| results: asis
checkdown::check_question(answer = 'ожидаемого', 
                          right = 'все верно!', 
                          wrong = 'к сожалению нет, попробуйте еще раз...',
                          button_label = 'проверить')
checkdown::check_hint(hint_text = 'ожидаемого',
                      hint_title = 'Нажмите, чтобы посмотреть ответ')
```


(@) Как справедливо считают относительно фискальной политики, реальный эффект специальной кредитно-денежной политики зависит от ____________ (**то**), располагаются ли начальные и последующие точки равновесия на кривой совокупного прелложения.

```{r}
#| results: asis
checkdown::check_question(answer = 'того', 
                          right = 'все верно!', 
                          wrong = 'к сожалению нет, попробуйте еще раз...',
                          button_label = 'проверить')
checkdown::check_hint(hint_text = 'того',
                      hint_title = 'Нажмите, чтобы посмотреть ответ')
```


(@) Приемлемость дефицита или излишка платежного баланса зависит от ____________ ____________ (**они, причина**) и продолжительности.

```{r}
#| results: asis
checkdown::check_question(answer = 'их причин', 
                          right = 'все верно!', 
                          wrong = 'к сожалению нет, попробуйте еще раз...',
                          button_label = 'проверить')
checkdown::check_hint(hint_text = 'их причин',
                      hint_title = 'Нажмите, чтобы посмотреть ответ')
```


(@) В отличие от других рыночных структур, предприятие-олигополист всегда должно учитывать, что выбранные им цены и объем выпуска напрямую зависят от ____________ ____________ (**рыночный, стратегия**) (поведения) его конкурентов.

```{r}
#| results: asis
checkdown::check_question(answer = 'рыночной стратегии', 
                          right = 'все верно!', 
                          wrong = 'к сожалению нет, попробуйте еще раз...',
                          button_label = 'проверить')
checkdown::check_hint(hint_text = 'рыночной стратегии',
                      hint_title = 'Нажмите, чтобы посмотреть ответ')
```


(@) При выводе уравнения LM мы отмечали, что спрос на деньги зависит от ____________ ____________ (**ставка, процент**). Но какой: номинальной или реальной?

```{r}
#| results: asis
checkdown::check_question(answer = 'ставки процента', 
                          right = 'все верно!', 
                          wrong = 'к сожалению нет, попробуйте еще раз...',
                          button_label = 'проверить')
checkdown::check_hint(hint_text = 'ставки процента',
                      hint_title = 'Нажмите, чтобы посмотреть ответ')
```


(@) Влияние величины выпуска на уровень цен зависит от ____________ (**доля**) фирм с гибким ценообразованием.

```{r}
#| results: asis
checkdown::check_question(answer = 'доли', 
                          right = 'все верно!', 
                          wrong = 'к сожалению нет, попробуйте еще раз...',
                          button_label = 'проверить')
checkdown::check_hint(hint_text = 'доли',
                      hint_title = 'Нажмите, чтобы посмотреть ответ')
```


(@) Уровень совокупного спроса связан с уровнем выпуска (равного уровню дохода), поскольку потребительский спрос зависит от ____________ ____________ (**уровень, доход**).

```{r}
#| results: asis
checkdown::check_question(answer = 'уровня дохода', 
                          right = 'все верно!', 
                          wrong = 'к сожалению нет, попробуйте еще раз...',
                          button_label = 'проверить')
checkdown::check_hint(hint_text = 'уровня дохода',
                      hint_title = 'Нажмите, чтобы посмотреть ответ')
```


(@) Трансформация структуры экономики страны и Сибири зависит от ____________ (**ряд**) условий, которые повлияют на менеджмент проектов.

```{r}
#| results: asis
checkdown::check_question(answer = 'ряда', 
                          right = 'все верно!', 
                          wrong = 'к сожалению нет, попробуйте еще раз...',
                          button_label = 'проверить')
checkdown::check_hint(hint_text = 'ряда',
                      hint_title = 'Нажмите, чтобы посмотреть ответ')
```


(@) Межрегиональная дифференциация внутри страны зависит от ____________ (**величина**) региона и уровня его экономического благосостояния, от структуры региональной экономики, от доступности материальных, финансовых и трудовых ресурсов и накопленного человеческого капитала, от развитости инфраструктуры, от институциональных условий и многих других факторов.

```{r}
#| results: asis
checkdown::check_question(answer = 'величины', 
                          right = 'все верно!', 
                          wrong = 'к сожалению нет, попробуйте еще раз...',
                          button_label = 'проверить')
checkdown::check_hint(hint_text = 'величины',
                      hint_title = 'Нажмите, чтобы посмотреть ответ')
```


(@) Курс акций - это мгновенная оценка, которая зависит от многих ____________ ____________ (**внешний, причина**), конъюнктуры рынка.

```{r}
#| results: asis
checkdown::check_question(answer = 'внешних причин', 
                          right = 'все верно!', 
                          wrong = 'к сожалению нет, попробуйте еще раз...',
                          button_label = 'проверить')
checkdown::check_hint(hint_text = 'внешних причин',
                      hint_title = 'Нажмите, чтобы посмотреть ответ')
```


(@) Ведущее место занимают автомобильная промышленность, общее машиностроение и электротехническая. Их положение во многом зависит от ____________ (**спрос**) на внешнем рынке.

```{r}
#| results: asis
checkdown::check_question(answer = 'спроса', 
                          right = 'все верно!', 
                          wrong = 'к сожалению нет, попробуйте еще раз...',
                          button_label = 'проверить')
checkdown::check_hint(hint_text = 'спроса',
                      hint_title = 'Нажмите, чтобы посмотреть ответ')
```


(@) Следующим шагом будет преобразование дополненной ожиданиями кривой Филлипса для заработной платы в кривую, устанавливающую взаимосвязь между темпом инфляции и уровнем выпуска, который зависит от ____________ ____________ (**ожидать, темп**) инфляции.

```{r}
#| results: asis
checkdown::check_question(answer = 'ожидаемого темпа', 
                          right = 'все верно!', 
                          wrong = 'к сожалению нет, попробуйте еще раз...',
                          button_label = 'проверить')
checkdown::check_hint(hint_text = 'ожидаемого темпа',
                      hint_title = 'Нажмите, чтобы посмотреть ответ')
```


(@) Согласно этой гипотезе, потребление зависит от ____________ (**размер**) постоянного дохода; однако немало исследователей функции потребления пытаются соотнести потребление с текущим доходом.

```{r}
#| results: asis
checkdown::check_question(answer = 'размера', 
                          right = 'все верно!', 
                          wrong = 'к сожалению нет, попробуйте еще раз...',
                          button_label = 'проверить')
checkdown::check_hint(hint_text = 'размера',
                      hint_title = 'Нажмите, чтобы посмотреть ответ')
```


(@) Что понимается под производным спросом и от чего зависит ____________ ____________ (**он, величина**)?

```{r}
#| results: asis
checkdown::check_question(answer = 'его величина', 
                          right = 'все верно!', 
                          wrong = 'к сожалению нет, попробуйте еще раз...',
                          button_label = 'проверить')
checkdown::check_hint(hint_text = 'его величина',
                      hint_title = 'Нажмите, чтобы посмотреть ответ')
```


(@) Инновационные стратегии могут комбинироваться, и тоже на различных уровнях. Выбор конкретного варианта стратегии зависит от ____________ (**ряд**) факторов: экономических, социальных, политических, психологических.

```{r}
#| results: asis
checkdown::check_question(answer = 'ряда', 
                          right = 'все верно!', 
                          wrong = 'к сожалению нет, попробуйте еще раз...',
                          button_label = 'проверить')
checkdown::check_hint(hint_text = 'ряда',
                      hint_title = 'Нажмите, чтобы посмотреть ответ')
```


(@) Если все члены клуба похожи на Роберто, и большее использование порождает большие прибыли, то ответ будет положительным. В целом, однако, ответ зависит от ____________ (**два**) факторов: предпочтений всех членов клуба и издержек функционирования оборудования.

```{r}
#| results: asis
checkdown::check_question(answer = 'двух', 
                          right = 'все верно!', 
                          wrong = 'к сожалению нет, попробуйте еще раз...',
                          button_label = 'проверить')
checkdown::check_hint(hint_text = 'двух',
                      hint_title = 'Нажмите, чтобы посмотреть ответ')
```


(@) Помните, что качество модели зависит от ____________ (**качество**) ее исходных предположений и что одни и те же допущения могут способствовать решению задачи в одном случае и привести к неверным выводам - в других.

```{r}
#| results: asis
checkdown::check_question(answer = 'качества', 
                          right = 'все верно!', 
                          wrong = 'к сожалению нет, попробуйте еще раз...',
                          button_label = 'проверить')
checkdown::check_hint(hint_text = 'качества',
                      hint_title = 'Нажмите, чтобы посмотреть ответ')
```


(@) Успех в существенной степени будет зависеть от ____________ (**то**), в какой мере стратегические решения и стратегические приоритеты будут диктоваться действительно интересами национальной безопасности страны, с одной стороны, и интересами конкретных регионов и региональных сообществ - с другой.

```{r}
#| results: asis
checkdown::check_question(answer = 'того', 
                          right = 'все верно!', 
                          wrong = 'к сожалению нет, попробуйте еще раз...',
                          button_label = 'проверить')
checkdown::check_hint(hint_text = 'того',
                      hint_title = 'Нажмите, чтобы посмотреть ответ')
```


(@) Если на рынке присутствует только одна фирма — абсолютный монополист, то ее кривая спроса является и рыночной кривой спроса. Степень монопольной власти такой фирмы полностью зависит от ____________ (**эластичность**) рыночного спроса.

```{r}
#| results: asis
checkdown::check_question(answer = 'эластичности', 
                          right = 'все верно!', 
                          wrong = 'к сожалению нет, попробуйте еще раз...',
                          button_label = 'проверить')
checkdown::check_hint(hint_text = 'эластичности',
                      hint_title = 'Нажмите, чтобы посмотреть ответ')
```


(@) Ставка оригинатора ИЦБ зависит от ____________ (**количество**) траншей: чем больше траншей, тем сложнее структура эмиссии и выше издержки, следовательно, ниже купонная ставка.

```{r}
#| results: asis
checkdown::check_question(answer = 'количества', 
                          right = 'все верно!', 
                          wrong = 'к сожалению нет, попробуйте еще раз...',
                          button_label = 'проверить')
checkdown::check_hint(hint_text = 'количества',
                      hint_title = 'Нажмите, чтобы посмотреть ответ')
```


(@) Из рисунка видно, что среднегодовое значение этой суммы зависит от ____________ (**количество**) посещений банка.

```{r}
#| results: asis
checkdown::check_question(answer = 'количества', 
                          right = 'все верно!', 
                          wrong = 'к сожалению нет, попробуйте еще раз...',
                          button_label = 'проверить')
checkdown::check_hint(hint_text = 'количества',
                      hint_title = 'Нажмите, чтобы посмотреть ответ')
```


(@) Уровень цен зависит от ____________ (**объем**) производства.

```{r}
#| results: asis
checkdown::check_question(answer = 'объема', 
                          right = 'все верно!', 
                          wrong = 'к сожалению нет, попробуйте еще раз...',
                          button_label = 'проверить')
checkdown::check_hint(hint_text = 'объема',
                      hint_title = 'Нажмите, чтобы посмотреть ответ')
```

