
(@) Она проводится ____________ (в период инфляции) в целях сокращения совокупного спроса. Для этого ЦБ уменьшает предложение денег.

```{r}
#| results: asis
check_question(answer = 'в период инфляции', 
               right = 'все верно!', 
               wrong = 'к сожалению нет, попробуйте еще раз...')
```


(@) Скользящее фиксирование предполагает, что реальный валютный курс К = РИ(Р/е) остается неизменным, поскольку обесценение компенсирует различие ____________ (уровень инфляции в).

```{r}
#| results: asis
check_question(answer = 'в уровнях инфляции', 
               right = 'все верно!', 
               wrong = 'к сожалению нет, попробуйте еще раз...')
```


(@) Подсчитайте значения уровня безработицы и ____________ (уровень инфляции в) среднесрочном периоде.

```{r}
#| results: asis
check_question(answer = 'уровня инфляции в', 
               right = 'все верно!', 
               wrong = 'к сожалению нет, попробуйте еще раз...')
```


(@) В октябре 1979 г. ФРС объявила о серьезном изменении кредитно-денежной политики, целью которого было существенное снижение уровня ____________ (инфляции в экономике) США.

```{r}
#| results: asis
check_question(answer = 'инфляции в экономике', 
               right = 'все верно!', 
               wrong = 'к сожалению нет, попробуйте еще раз...')
```


(@) Однако следует иметь в виду, что эта формула справедлива лишь для низких темпов инфляции (до 10%), а для ____________ (высокие темпы инфляции) необходимо использовать другую формулу.

```{r}
#| results: asis
check_question(answer = 'высоких темпов инфляции', 
               right = 'все верно!', 
               wrong = 'к сожалению нет, попробуйте еще раз...')
```


(@) Существует несколько объяснений тому факту, что для стран с более высоким уровнем государственного участия в экономике ____________ (пороговый уровень инфляции) выше.

```{r}
#| results: asis
check_question(answer = 'пороговый уровень инфляции', 
               right = 'все верно!', 
               wrong = 'к сожалению нет, попробуйте еще раз...')
```


(@) Развитию кредитных учреждений способствовал ____________ (высокие темпы инфляции), что позволяло банкам получать значительную прибыль без развития опыта квалифицированного управления.

```{r}
#| results: asis
check_question(answer = 'высокий темп инфляции', 
               right = 'все верно!', 
               wrong = 'к сожалению нет, попробуйте еще раз...')
```


(@) По методу ФИФО цены запасов готовой продукции максимально приближены к текущим рыночным ценам. Соответственно прибыль ____________ (в условиях инфляции) выше.

```{r}
#| results: asis
check_question(answer = 'в условиях инфляции', 
               right = 'все верно!', 
               wrong = 'к сожалению нет, попробуйте еще раз...')
```


(@) Проблема снижения ____________ (темп инфляции в)стает перед правительствами периодически, причем она иногда состоит в том, как остановить гиперинфляцию, в ходе которой месячный темп инфляции выражается двузначным числом.

```{r}
#| results: asis
check_question(answer = 'темпа инфляции в', 
               right = 'все верно!', 
               wrong = 'к сожалению нет, попробуйте еще раз...')
```


(@) Объясните, почему ____________ (ожидаемый темп инфляции) оказывает влияние на расположение дополненной ожиданиями кривой совокупного предложения.

```{r}
#| results: asis
check_question(answer = 'ожидаемый темп инфляции', 
               right = 'все верно!', 
               wrong = 'к сожалению нет, попробуйте еще раз...')
```


(@) Авторы указывают, что более высокий ____________ (уровень инфляции в)едет к более высокой волатильности и большей неопределенности инфляционных ожиданий.

```{r}
#| results: asis
check_question(answer = 'уровень инфляции в', 
               right = 'все верно!', 
               wrong = 'к сожалению нет, попробуйте еще раз...')
```


(@) Высокий уровень долларизации приводит к ускорению инфляции, в то же время в экономиках с ____________ (высокий уровень инфляции) наблюдается и обратная связь – инфляция способствует сокращению доверия к национальной валюте и увеличению объема расчетов и сбережений в иностранных валютах.

```{r}
#| results: asis
check_question(answer = 'высоким уровнем инфляции', 
               right = 'все верно!', 
               wrong = 'к сожалению нет, попробуйте еще раз...')
```


(@) Чрезвычайно важное значение теория рациональных ожиданий имела в применении к изучению обратной ____________ (зависимость между инфляцией) и безработицей.

```{r}
#| results: asis
check_question(answer = 'зависимости между инфляцией', 
               right = 'все верно!', 
               wrong = 'к сожалению нет, попробуйте еще раз...')
```


(@) МВФ (Global Integrated Monetary and Fiscal Model, GIMF) для изучения сочетания бюджетных правил с фиксированными обменными курсами или таргетированием ____________ (инфляции в стране) – экспортерах нефти.

```{r}
#| results: asis
check_question(answer = 'инфляции в странах', 
               right = 'все верно!', 
               wrong = 'к сожалению нет, попробуйте еще раз...')
```


(@) Неудача в ____________ (борьбы с инфляцией) в 70-х гг. и очевидная неспособность макроэкономической политики достигать своих целей привели к пересмотру исходных предпосылок современной макроэкономической теории.

```{r}
#| results: asis
check_question(answer = 'борьбе с инфляцией', 
               right = 'все верно!', 
               wrong = 'к сожалению нет, попробуйте еще раз...')
```


(@) Введенное в России в 2017 г. бюджетное правило помогает Банку России с большей эффективностью достигать ____________ (целей по инфляции) и способствует снижению долгосрочных процентных ставок.

```{r}
#| results: asis
check_question(answer = 'целей по инфляции', 
               right = 'все верно!', 
               wrong = 'к сожалению нет, попробуйте еще раз...')
```


(@) Фридмен и Фелпс также утверждали, что если правительство пытается поддерживать низкую безработицу, допуская ____________ (более высокой инфляции), то взаимосвязь в конце концов должна исчезнуть.

```{r}
#| results: asis
check_question(answer = 'более высокую инфляцию', 
               right = 'все верно!', 
               wrong = 'к сожалению нет, попробуйте еще раз...')
```


(@) В результате такая задача, как поддержание курсовой стабильности, отходит на второй план и не может быть в полной мере достигнута, пока не решена проблема достижения ____________ (целей по инфляции).

```{r}
#| results: asis
check_question(answer = 'цели по инфляции', 
               right = 'все верно!', 
               wrong = 'к сожалению нет, попробуйте еще раз...')
```


(@) Мы показываем, что на горизонте до года неоднородный отклик на шок ДКП способен умеренно снизить неоднородность реакции региональной ____________ (инфляции на шок) валютного курса.

```{r}
#| results: asis
check_question(answer = 'инфляции на шок', 
               right = 'все верно!', 
               wrong = 'к сожалению нет, попробуйте еще раз...')
```


(@) Рост инфляции с 10 до 20 процентов несет эффект, отличный от эффекта при росте с 40 до 50 процентов. Также авторами был найден пороговый уровень ____________ (инфляции на уровне) 2,5%.

```{r}
#| results: asis
check_question(answer = 'инфляции на уровне', 
               right = 'все верно!', 
               wrong = 'к сожалению нет, попробуйте еще раз...')
```


(@) Повышение ожидаемой ____________ (инфляции ведет к) росту фактической инфляции.

```{r}
#| results: asis
check_question(answer = 'инфляции ведет к', 
               right = 'все верно!', 
               wrong = 'к сожалению нет, попробуйте еще раз...')
```


(@) Сдерживающая фискальная политика направлена на ____________ (борьбы с инфляцией) спроса.

```{r}
#| results: asis
check_question(answer = 'борьбу с инфляцией', 
               right = 'все верно!', 
               wrong = 'к сожалению нет, попробуйте еще раз...')
```


(@) Принятые Банком России и Минфином России решения с позиции достижения ____________ (целей по инфляции) явно противоречили друг другу. Тем не менее цель по потребительской инфляции (4%) в 2018 г. была почти достигнута.

```{r}
#| results: asis
check_question(answer = 'цели по инфляции', 
               right = 'все верно!', 
               wrong = 'к сожалению нет, попробуйте еще раз...')
```


(@) Согласно теоретической гипотезе, меньшая курсовая волатильность снижает эффект переноса валютного курса в цены, а значит упрощает достижение ____________ (целей по инфляции).

```{r}
#| results: asis
check_question(answer = 'цели по инфляции', 
               right = 'все верно!', 
               wrong = 'к сожалению нет, попробуйте еще раз...')
```


(@) Показано различное ____________ (влияние инфляции на) экономический рост в зависимости от уровня государственного участия в экономике.

```{r}
#| results: asis
check_question(answer = 'влияние инфляции на', 
               right = 'все верно!', 
               wrong = 'к сожалению нет, попробуйте еще раз...')
```


(@) Он определил гиперинфляцию как начинающуюся в тот месяц, когда ____________ (темп инфляции в)первые превышает 50% в месяц.

```{r}
#| results: asis
check_question(answer = 'темп инфляции в', 
               right = 'все верно!', 
               wrong = 'к сожалению нет, попробуйте еще раз...')
```


(@) Получено положительное влияние волатильности инфляции на уровень инфляции, но отсутствие значимого ____________ (влияния волатильности инфляции) на темпы экономического роста.

```{r}
#| results: asis
check_question(answer = 'влияния волатильности инфляции', 
               right = 'все верно!', 
               wrong = 'к сожалению нет, попробуйте еще раз...')
```


(@) Перейдем к преобразованию ряда реального ВВП. Как мы писали выше, интерес представляет сравнение эффекта ____________ (влияния волатильности инфляции) на темпы роста реального ВВП и на темпы экономического роста, которые мы рассчитываем, как темпы роста ВВП, сглаженного при помощи фильтра Ходрика-Прескотта. Ряд темпов роста ВВП является

```{r}
#| results: asis
check_question(answer = 'влияния волатильности инфляции', 
               right = 'все верно!', 
               wrong = 'к сожалению нет, попробуйте еще раз...')
```


(@) Знание теоретических основ и принципов макроэкономики должно помочь вам выявить и понять механизм воздействия главных факторов, оказывающих воздействие на ____________ (уровень инфляции в) стране.

```{r}
#| results: asis
check_question(answer = 'уровень инфляции в', 
               right = 'все верно!', 
               wrong = 'к сожалению нет, попробуйте еще раз...')
```


(@) Согласно уравнению, рост совокупного спроса приводит ____________ (к росту инфляции).

```{r}
#| results: asis
check_question(answer = 'к росту инфляции', 
               right = 'все верно!', 
               wrong = 'к сожалению нет, попробуйте еще раз...')
```


(@) Различие между номинальной и реальной процентной ставкой приобретает смысл только ____________ (в условиях инфляции) (повышения общего уровня цен) или дефляции (снижения общего уровня цен).

```{r}
#| results: asis
check_question(answer = 'в условиях инфляции', 
               right = 'все верно!', 
               wrong = 'к сожалению нет, попробуйте еще раз...')
```


(@) Данное уравнение показывает, что изменение номинального обменного курса валют двух стран равно сумме изменений реального обменного курса и разницы ____________ (темп инфляции в) этих странах.

```{r}
#| results: asis
check_question(answer = 'темпов инфляции в', 
               right = 'все верно!', 
               wrong = 'к сожалению нет, попробуйте еще раз...')
```


(@) Требуемая доходность инвестора в общем случае превышает безрисковую номинальную (____________ (с учетом инфляции)) доходность рынка на величину премии за риск.

```{r}
#| results: asis
check_question(answer = 'с учетом инфляции', 
               right = 'все верно!', 
               wrong = 'к сожалению нет, попробуйте еще раз...')
```


(@) Только более низкий темп роста номинальной денежной массы приведет к ____________ (более низкой инфляции) в среднесрочном периоде.

```{r}
#| results: asis
check_question(answer = 'более низкой инфляции', 
               right = 'все верно!', 
               wrong = 'к сожалению нет, попробуйте еще раз...')
```


(@) Выявлены различия работы валютного канала денежной трансмиссии в России до и после перехода ____________ (к режиму инфляционного) таргетирования. При переходе к новому режиму денежно-кредитной политики обнаружен лучший отклик курса рубля на шок ключевой ставки процента центрального банка.

```{r}
#| results: asis
check_question(answer = 'к режиму инфляционного', 
               right = 'все верно!', 
               wrong = 'к сожалению нет, попробуйте еще раз...')
```


(@) Ярким примером является повышение дважды ключевой ставки Банком России с целью ____________ (борьбы с инфляцией), имевшее место во второй половине 2018 г.

```{r}
#| results: asis
check_question(answer = 'борьбы с инфляцией', 
               right = 'все верно!', 
               wrong = 'к сожалению нет, попробуйте еще раз...')
```


(@) Чем большим доверием пользуется политика, направленная на замедление ____________ (темп инфляции в) экономике, тем больший успех эта политика будет иметь.

```{r}
#| results: asis
check_question(answer = 'темпов инфляции в', 
               right = 'все верно!', 
               wrong = 'к сожалению нет, попробуйте еще раз...')
```


(@) Например, в стране с ____________ (высокий уровень инфляции) местная валюта часто является плохим средством накопления, так как ее реальная стоимость (покупательная способность) снижается с той же скоростью, с какой растет инфляция.

```{r}
#| results: asis
check_question(answer = 'высоким уровнем инфляции', 
               right = 'все верно!', 
               wrong = 'к сожалению нет, попробуйте еще раз...')
```


(@) В течение короткого периода времени инфляцию нельзя снизить без спада; в долгосрочном же плане проблема ____________ (выбор между инфляцией) и безработицей отсутствует.

```{r}
#| results: asis
check_question(answer = 'выбора между инфляцией', 
               right = 'все верно!', 
               wrong = 'к сожалению нет, попробуйте еще раз...')
```


(@) Величина регионального отклика ____________ (инфляции на шок)и ДКП  сопоставляется с величиной регионального отклика инфляции на общие шоки курса иностранной валюты.

```{r}
#| results: asis
check_question(answer = 'инфляции на шок', 
               right = 'все верно!', 
               wrong = 'к сожалению нет, попробуйте еще раз...')
```


(@) Инфляционные ожидания - это оценка субъектами рынка изменения ____________ (темп инфляции в) будущем периоде. Можно сказать, что инфляционные ожидания управляют ценами.

```{r}
#| results: asis
check_question(answer = 'темпов инфляции в', 
               right = 'все верно!', 
               wrong = 'к сожалению нет, попробуйте еще раз...')
```


(@) Мы обнаружили некоторую корреляцию между реакциями региональной ____________ (инфляции на шок) ДКП и валютного курса.

```{r}
#| results: asis
check_question(answer = 'инфляции на шоки', 
               right = 'все верно!', 
               wrong = 'к сожалению нет, попробуйте еще раз...')
```


(@) Ежеквартальный ____________ (темп инфляции в) течение 3 лет оставался неизменным и составлял 5%.

```{r}
#| results: asis
check_question(answer = 'темп инфляции в', 
               right = 'все верно!', 
               wrong = 'к сожалению нет, попробуйте еще раз...')
```


(@) Кроме того, стоит отметить, что при исследовании ____________ (влияния волатильности инфляции) на темпы экономического роста основная масса исследователей в качестве зависимой переменной использует темпы роста реального ВВП, несглаженный показатель.

```{r}
#| results: asis
check_question(answer = 'влияния волатильности инфляции', 
               right = 'все верно!', 
               wrong = 'к сожалению нет, попробуйте еще раз...')
```


(@) Узнаете о проблеме ____________ (выбор между инфляцией) и безработицей в краткосрочном периоде.

```{r}
#| results: asis
check_question(answer = 'выбора между инфляцией', 
               right = 'все верно!', 
               wrong = 'к сожалению нет, попробуйте еще раз...')
```


(@) Проводится денежная политика, призванная обеспечить нулевой уровень или крайне низкий уровень ____________ (инфляции в экономике).

```{r}
#| results: asis
check_question(answer = 'инфляции в экономике', 
               right = 'все верно!', 
               wrong = 'к сожалению нет, попробуйте еще раз...')
```


(@) Проблема ____________ (выбор между инфляцией) и безработицей - лишь временная дилемма.

```{r}
#| results: asis
check_question(answer = 'выбора между инфляцией', 
               right = 'все верно!', 
               wrong = 'к сожалению нет, попробуйте еще раз...')
```


(@) Представленные данные говорят в пользу актуальности изучения ____________ (влияния волатильности инфляции) на темпы экономического роста.

```{r}
#| results: asis
check_question(answer = 'влияния волатильности инфляции', 
               right = 'все верно!', 
               wrong = 'к сожалению нет, попробуйте еще раз...')
```


(@) Найдите ____________ (уровень инфляции в) 1991 г., если в 1990 г. этот показатель был равен 5,4 %.

```{r}
#| results: asis
check_question(answer = 'уровень инфляции в', 
               right = 'все верно!', 
               wrong = 'к сожалению нет, попробуйте еще раз...')
```


(@) Чтобы увидеть эффект влияния ____________ (волатильности инфляции на) исследуемые показатели, варьируется дисперсия в уравнении для инфляции.

```{r}
#| results: asis
check_question(answer = 'волатильности инфляции на', 
               right = 'все верно!', 
               wrong = 'к сожалению нет, попробуйте еще раз...')
```


(@) Реальный доход – это количество по- требляемых благ и услуг, приобретаемых на располагаемый доход ____________ (с учетом инфляции).

```{r}
#| results: asis
check_question(answer = 'с учетом инфляции', 
               right = 'все верно!', 
               wrong = 'к сожалению нет, попробуйте еще раз...')
```


(@) Какими будут ожидания владельцев богатства и людей вообще относительно уровня ____________ (инфляции в будущем)?

```{r}
#| results: asis
check_question(answer = 'инфляции в будущем', 
               right = 'все верно!', 
               wrong = 'к сожалению нет, попробуйте еще раз...')
```


(@) Диаграмма показывает ____________ (зависимость между инфляцией) и обменным курсом.

```{r}
#| results: asis
check_question(answer = 'зависимость между инфляцией', 
               right = 'все верно!', 
               wrong = 'к сожалению нет, попробуйте еще раз...')
```


(@) Суть программы заключается в том, что ЕЦБ будет осуществлять закупку активов (ценных бумаг государств и корпоративного сектора) до тех пор, пока Совет управляющих не увидит устойчивую корректировку ____________ (инфляции на уровне) целевой (2% в среднесрочной перспективе).

```{r}
#| results: asis
check_question(answer = 'инфляции на уровне', 
               right = 'все верно!', 
               wrong = 'к сожалению нет, попробуйте еще раз...')
```


(@) В течение последнего времени ____________ (цели по инфляции) была снижена до «мирового стандарта» в Норвегии и Чехии, скорректирована в Корее и повышена в Японии. С другой стороны, Швеция и Канада, напротив, отказались отходить от общепринятого уровня.

```{r}
#| results: asis
check_question(answer = 'цель по инфляции', 
               right = 'все верно!', 
               wrong = 'к сожалению нет, попробуйте еще раз...')
```


(@) Механизм влияния ____________ (волатильности инфляции на) темпы экономического роста через изменение оптимальных решений фирм ранее не рассматривался.

```{r}
#| results: asis
check_question(answer = 'волатильности инфляции на', 
               right = 'все верно!', 
               wrong = 'к сожалению нет, попробуйте еще раз...')
```


(@) Чем меныше покупательная способность денег, тем меньшее количество наличных денег хотят держать люди на руках. Это связано с тем, что люди, которые хранят наличные деньги, ____________ (в период инфляции) платят инфляционный налог.

```{r}
#| results: asis
check_question(answer = 'в период инфляции', 
               right = 'все верно!', 
               wrong = 'к сожалению нет, попробуйте еще раз...')
```


(@) Как правило, оценивается ____________ (пороговый уровень инфляции), превышение которого имеет негативные последствия для экономического роста.

```{r}
#| results: asis
check_question(answer = 'пороговый уровень инфляции', 
               right = 'все верно!', 
               wrong = 'к сожалению нет, попробуйте еще раз...')
```


(@) Изменения ____________ (ожидаемый темп инфляции) помогают объяснить, почему выраженная простой кривой Филлипса связь позже выглядела нарушенной.

```{r}
#| results: asis
check_question(answer = 'ожидаемого темпа инфляции', 
               right = 'все верно!', 
               wrong = 'к сожалению нет, попробуйте еще раз...')
```


(@) На графике показана эконометрическая оценка ____________ (влияния волатильности инфляции) на экономический рост в России.

```{r}
#| results: asis
check_question(answer = 'влияния волатильности инфляции', 
               right = 'все верно!', 
               wrong = 'к сожалению нет, попробуйте еще раз...')
```


(@) Экономические решения основываются на относительных ценах, однако ____________ (в период инфляции) изменение относительных цен не отражает действительного различия в эффективности производства разных видов товаров, а лишь разницу в скорости изменения цен на товары.

```{r}
#| results: asis
check_question(answer = 'в период инфляции', 
               right = 'все верно!', 
               wrong = 'к сожалению нет, попробуйте еще раз...')
```


(@) Хотя волатильность инфляции – это не единственный фактор, определяющий различия в темпах роста реального ВВП для рахных стран, представленные данные говорят в пользу актуальности изучения влияния ____________ (волатильности инфляции на) темпы экономического роста.

```{r}
#| results: asis
check_question(answer = 'волатильности инфляции на', 
               right = 'все верно!', 
               wrong = 'к сожалению нет, попробуйте еще раз...')
```


(@) Разные характеристики стран могут обусловливать различное ____________ (влияние инфляции на) темпы экономического роста.

```{r}
#| results: asis
check_question(answer = 'влияние инфляции на', 
               right = 'все верно!', 
               wrong = 'к сожалению нет, попробуйте еще раз...')
```


(@) Мы изображаем два возможных курса корректировки. Сплошная линия изображает более высокие ____________ (темп инфляции в) процессе перехода и состветствуст политике выбора быстрого восстановления низких уровней безработи- цы с последующим длительным периодом замедления инфляции. Альтернативный

```{r}
#| results: asis
check_question(answer = 'темпы инфляции в', 
               right = 'все верно!', 
               wrong = 'к сожалению нет, попробуйте еще раз...')
```


(@) ® поддержание экономической стабильности (____________ (борьбы с инфляцией) и безработицей, обеспечение экономического роста);

```{r}
#| results: asis
check_question(answer = 'борьба с инфляцией', 
               right = 'все верно!', 
               wrong = 'к сожалению нет, попробуйте еще раз...')
```


(@) На основе данных по развитым странам получен вывод, что существует слабая отрицательная взаимосвязь между ____________ (уровень инфляции в) и независимостью центрального банка.

```{r}
#| results: asis
check_question(answer = 'уровнем инфляции', 
               right = 'все верно!', 
               wrong = 'к сожалению нет, попробуйте еще раз...')
```


(@) Ожидаемый ____________ (уровень инфляции равен) текущему уровню инфляции (при допущении, что эластичность спроса на деньги по доходу не изменяется).

```{r}
#| results: asis
check_question(answer = 'уровень инфляции равен', 
               right = 'все верно!', 
               wrong = 'к сожалению нет, попробуйте еще раз...')
```


(@) Полученное решение демонстрирует негативное ____________ (влияние инфляции на) экономический рост.

```{r}
#| results: asis
check_question(answer = 'влияние инфляции на', 
               right = 'все верно!', 
               wrong = 'к сожалению нет, попробуйте еще раз...')
```


(@) В этом случае уравнение показывает, что люди будут ожидать роста уровня ____________ (инфляции в будущем).

```{r}
#| results: asis
check_question(answer = 'инфляции в будущем', 
               right = 'все верно!', 
               wrong = 'к сожалению нет, попробуйте еще раз...')
```


(@) Авторы выясняют ____________ (влияние инфляции на) экономический рост.

```{r}
#| results: asis
check_question(answer = 'влияние инфляции на', 
               right = 'все верно!', 
               wrong = 'к сожалению нет, попробуйте еще раз...')
```


(@) Принимая во внимание чрезвычайно высокие ____________ (темп инфляции в) России, которые как минимум в 3 раза превышают среднегодовые темпы инфляции в развитых западных странах, хранение активов Фонда в рублевой валюте должно быть существенно ограничено.

```{r}
#| results: asis
check_question(answer = 'темпы инфляции в', 
               right = 'все верно!', 
               wrong = 'к сожалению нет, попробуйте еще раз...')
```


(@) Дефицит государственного бюджета и способы его финансирования может привести к всплеску ____________ (инфляции в будущем).

```{r}
#| results: asis
check_question(answer = 'инфляции в будущем', 
               right = 'все верно!', 
               wrong = 'к сожалению нет, попробуйте еще раз...')
```


(@) До сих пор неблагоприятный инвестиционный климат в России определяется политической нестабильностью, ____________ (высокий уровень инфляции), несовершенством законодательства.

```{r}
#| results: asis
check_question(answer = 'высоким уровнем инфляции', 
               right = 'все верно!', 
               wrong = 'к сожалению нет, попробуйте еще раз...')
```


(@) Эмпирические факты свидетельствуют о том, что "шоковая те­ рапия" в среднем порождает более высокие ____________ (темп инфляции в) на­чальный период экономических реформ по сравнению с градуаль­ной политикой.

```{r}
#| results: asis
check_question(answer = 'темпы инфляции в', 
               right = 'все верно!', 
               wrong = 'к сожалению нет, попробуйте еще раз...')
```


(@) Материнский капитал в размере 408960 руб. будет расти дальше ____________ (с учетом инфляции) в стране.

```{r}
#| results: asis
check_question(answer = 'с учетом инфляции', 
               right = 'все верно!', 
               wrong = 'к сожалению нет, попробуйте еще раз...')
```


(@) Неожиданная ____________ (инфляция приводит к) тому, что номинальные денежные доходы индивидов не успевают измениться.

```{r}
#| results: asis
check_question(answer = 'инфляция приводит к', 
               right = 'все верно!', 
               wrong = 'к сожалению нет, попробуйте еще раз...')
```


(@) Основным инструментом для достижения ____________ (целей по инфляции) является ключевая ставка, которая оказывает влияние на формирование ставок денежного рынка, что передается в динамику процентных ставок по кредитам и депозитам и других финансовых показателей.

```{r}
#| results: asis
check_question(answer = 'цели по инфляции', 
               right = 'все верно!', 
               wrong = 'к сожалению нет, попробуйте еще раз...')
```


(@) Ожидаемый уровень инфляции достигает 12 %. Сравнение кривых показывает, что повышение ожидаемого уровня инфляции сдвигает кривую Филлипса вверх.

```{r}
#| results: asis
check_question(answer = 'ожидаемый уровень инфляции', 
               right = 'все верно!', 
               wrong = 'к сожалению нет, попробуйте еще раз...')
```


(@) Экономические составляющие в платформах партий могут кардинально различаться (особенно это касается таких вопросов, как роль государства в экономике, налоговая и ценовая политика, ____________ (борьбы с инфляцией) и безработицей и т.п.).

```{r}
#| results: asis
check_question(answer = 'борьба с инфляцией', 
               right = 'все верно!', 
               wrong = 'к сожалению нет, попробуйте еще раз...')
```


(@) Статья представляет собой обзор и сравнение лучших  моделей ____________ (для прогнозирования инфляции).

```{r}
#| results: asis
check_question(answer = 'для прогнозирования инфляции', 
               right = 'все верно!', 
               wrong = 'к сожалению нет, попробуйте еще раз...')
```


(@) Единственным фактором, определяющим ____________ (уровень инфляции в) среднесрочном периоде, является скорректированный темп роста номинальной денежной массы.

```{r}
#| results: asis
check_question(answer = 'уровень инфляции в', 
               right = 'все верно!', 
               wrong = 'к сожалению нет, попробуйте еще раз...')
```


(@) Более низкая безработица ведет к более высокому уровню цен в данном году по сравнению с уровнем цен в предыдущем году, т.е. к ____________ (более высокой инфляции).

```{r}
#| results: asis
check_question(answer = 'более высокой инфляции', 
               right = 'все верно!', 
               wrong = 'к сожалению нет, попробуйте еще раз...')
```


(@) Разработана модель ____________ (воздействия инфляции и) ее волатильности на экономический рост.

```{r}
#| results: asis
check_question(answer = 'воздействия инфляции и', 
               right = 'все верно!', 
               wrong = 'к сожалению нет, попробуйте еще раз...')
```


(@) Изменения процентных ставок должны обеспечивать приемлемые уровни ____________ (инфляции и выпуска).

```{r}
#| results: asis
check_question(answer = 'инфляции и выпуска', 
               right = 'все верно!', 
               wrong = 'к сожалению нет, попробуйте еще раз...')
```


(@) Нет оснований полагать, что отказ от чистого инфляционного таргетирования в пользу гибридного препятствует достижению ____________ (целей по инфляции).

```{r}
#| results: asis
check_question(answer = 'цели по инфляции', 
               right = 'все верно!', 
               wrong = 'к сожалению нет, попробуйте еще раз...')
```


(@) Исследователи проверяют наличие ____________ (пороговый уровень инфляции) для экономики Нигерии, получив в качестве результата 6% уровень.

```{r}
#| results: asis
check_question(answer = 'порогового уровня инфляции', 
               right = 'все верно!', 
               wrong = 'к сожалению нет, попробуйте еще раз...')
```


(@) В 2019 г. ____________ (целей по инфляции) была перевыполнена: ИПЦ составил 3%.

```{r}
#| results: asis
check_question(answer = 'цель по инфляции', 
               right = 'все верно!', 
               wrong = 'к сожалению нет, попробуйте еще раз...')
```


(@) Создается угроза высокой ____________ (инфляции в будущем).

```{r}
#| results: asis
check_question(answer = 'инфляции в будущем', 
               right = 'все верно!', 
               wrong = 'к сожалению нет, попробуйте еще раз...')
```


(@) Например, в статье, посвященной анализу индийской экономики, в качестве факторов формирования налоговых доходов рассматривались рост ВВП, рост отдельных отраслей (сельское хозяйство, промышленность, сфера услуг), уровни ____________ (инфляцией и безработицей), плотность населения, расходы населения, национальный доход на душу населения, а также объемы экспорта и импорта.

```{r}
#| results: asis
check_question(answer = 'инфляции и безработицы', 
               right = 'все верно!', 
               wrong = 'к сожалению нет, попробуйте еще раз...')
```


(@) Каковы будут сумма долга и величина процента, скорректированные ____________ (с учетом инфляции)?

```{r}
#| results: asis
check_question(answer = 'с учетом инфляции', 
               right = 'все верно!', 
               wrong = 'к сожалению нет, попробуйте еще раз...')
```


(@) Предположим, темп ____________ (инфляции в экономике) достигает 10% и правительство решает вести борьбу с высокой инфляцией, стремясь довести ее до 2-3%.

```{r}
#| results: asis
check_question(answer = 'инфляции в экономике', 
               right = 'все верно!', 
               wrong = 'к сожалению нет, попробуйте еще раз...')
```


(@) В начале 80-х гг. Федеральная резервная система считала своей главной задачей ____________ (борьбы с инфляцией) и стремилась снизить темпы роста предложения денег, что привело к дальнейшему снижению совокупного спроса.

```{r}
#| results: asis
check_question(answer = 'борьбу с инфляцией', 
               right = 'все верно!', 
               wrong = 'к сожалению нет, попробуйте еще раз...')
```


(@) В период инфляции, когда экономика “перегрета”, в качестве антиинфляционной меры, инструмента снижения деловой активности и стабилизации экономики может использоваться увеличение налогов.

```{r}
#| results: asis
check_question(answer = 'в период инфляции', 
               right = 'все верно!', 
               wrong = 'к сожалению нет, попробуйте еще раз...')
```


(@) Это позволит, с одной стороны, снизить негативное влияние непосредственно волатильности инфляции, а с другой стороны, уменьшить вероятность превышения ____________ (пороговый уровень инфляции) в отдельные периоды времени.

```{r}
#| results: asis
check_question(answer = 'порогового уровня инфляции', 
               right = 'все верно!', 
               wrong = 'к сожалению нет, попробуйте еще раз...')
```


(@) Воздействие ____________ (более низкой инфляции) состоит в том, чтобы поднять реальную ставку процента, а не опустить ее.

```{r}
#| results: asis
check_question(answer = 'более низкой инфляции', 
               right = 'все верно!', 
               wrong = 'к сожалению нет, попробуйте еще раз...')
```


(@) Чем выше ожидаемая инфляция, тем выше располагается кривая.

```{r}
#| results: asis
check_question(answer = 'зависимость между инфляцией', 
               right = 'все верно!', 
               wrong = 'к сожалению нет, попробуйте еще раз...')
```


(@) Согласно эффекту Фишера, динамика номинальной ставки процента совпадает с динамикой ____________ (ожидаемый темп инфляции).

```{r}
#| results: asis
check_question(answer = 'ожидаемого темпа инфляции', 
               right = 'все верно!', 
               wrong = 'к сожалению нет, попробуйте еще раз...')
```


(@) Почему фактически не было никакой систематической ____________ (зависимость между инфляцией) и безработицей в экономике США после 1970 г.?

```{r}
#| results: asis
check_question(answer = 'зависимости между инфляцией', 
               right = 'все верно!', 
               wrong = 'к сожалению нет, попробуйте еще раз...')
```


(@) Поэтому политики не могут использовать в своих интересах зависимость, выражаемую кривой Филлипса, обменивая ____________ (более высокой инфляции) на более низкую безработицу.

```{r}
#| results: asis
check_question(answer = 'более высокую инфляцию', 
               right = 'все верно!', 
               wrong = 'к сожалению нет, попробуйте еще раз...')
```


(@) Механизм возникновения ____________ (пороговый уровень инфляции), выше которого ее влияние на рост значимо и отрицательно, а ниже которого – незначимо, продемонстрирован для случая стран с различным уровнем участия государства в экономике.

```{r}
#| results: asis
check_question(answer = 'порогового уровня инфляции', 
               right = 'все верно!', 
               wrong = 'к сожалению нет, попробуйте еще раз...')
```


(@) Как показывают расчеты, инфляция в России в последние 15 лет формируется в основном за счет немонетарных факторов, а рост процентных ставок подавляет деловую активность. Это снижает предложение товаров и услуг, что содействует росту инфляции. Через жесткую монетарную политику ЦБ РФ добился ____________ (цели по инфляции).

```{r}
#| results: asis
check_question(answer = 'целей по инфляции', 
               right = 'все верно!', 
               wrong = 'к сожалению нет, попробуйте еще раз...')
```


(@) Оценка порогового ____________ (уровень инфляции в) модели (2) составляет 12%, что немного больше 9%, полученных в модели (1).

```{r}
#| results: asis
check_question(answer = 'уровня инфляции в', 
               right = 'все верно!', 
               wrong = 'к сожалению нет, попробуйте еще раз...')
```


(@) Изобразите графически краткосрочную взаимо____________ (зависимость между инфляцией) и безработицей.

```{r}
#| results: asis
check_question(answer = 'зависимость между инфляцией', 
               right = 'все верно!', 
               wrong = 'к сожалению нет, попробуйте еще раз...')
```


(@) Применение инструментов монетарной политики для достижения ____________ (цели по инфляции) явилось одной из причин снижения темпов экономического развития.

```{r}
#| results: asis
check_question(answer = 'цели по инфляции', 
               right = 'все верно!', 
               wrong = 'к сожалению нет, попробуйте еще раз...')
```


(@) На данных после введения режима таргетирования инфляции авторами не наблюдается значимого ____________ (влияния волатильности инфляции).

```{r}
#| results: asis
check_question(answer = 'влияния волатильности инфляции', 
               right = 'все верно!', 
               wrong = 'к сожалению нет, попробуйте еще раз...')
```


(@) В 70-х — начале 80-х гг. в США отмечался ____________ (высокие темпы инфляции).

```{r}
#| results: asis
check_question(answer = 'высокий темп инфляции', 
               right = 'все верно!', 
               wrong = 'к сожалению нет, попробуйте еще раз...')
```


(@) Удается ли обеспечить достижение ____________ (целей по инфляции)? Должны ли центробанки использовать инструменты денежной политики для решения задач финансовой стабильности?

```{r}
#| results: asis
check_question(answer = 'целей по инфляции', 
               right = 'все верно!', 
               wrong = 'к сожалению нет, попробуйте еще раз...')
```


(@) Пол Волкер объявил, что будут изменены методики расчета денежной массы и что темп роста денежной массы будет снижен в интересах ____________ (борьбы с инфляцией).

```{r}
#| results: asis
check_question(answer = 'борьбы с инфляцией', 
               right = 'все верно!', 
               wrong = 'к сожалению нет, попробуйте еще раз...')
```


(@) Важным шагом в ____________ (борьбы с инфляцией) стало принятие в 1994 г. закона о Центральном банке России (ЦБР).

```{r}
#| results: asis
check_question(answer = 'борьбе с инфляцией', 
               right = 'все верно!', 
               wrong = 'к сожалению нет, попробуйте еще раз...')
```


(@) Назовите инструменты, которые государство может использовать в ____________ (борьбы с инфляцией).

```{r}
#| results: asis
check_question(answer = 'борьбе с инфляцией', 
               right = 'все верно!', 
               wrong = 'к сожалению нет, попробуйте еще раз...')
```


(@) Согласно уравнению, ____________ (уровень инфляции равен) разности темпа роста номинального предложения денег и скорректированного на темп роста реального спроса на деньги увеличения реального объема производства.

```{r}
#| results: asis
check_question(answer = 'уровень инфляции равен', 
               right = 'все верно!', 
               wrong = 'к сожалению нет, попробуйте еще раз...')
```


(@) Требуется оценить эффект ____________ (воздействия инфляции и) ее волатильности на темпы роста ВВП.

```{r}
#| results: asis
check_question(answer = 'воздействия инфляции и', 
               right = 'все верно!', 
               wrong = 'к сожалению нет, попробуйте еще раз...')
```


(@) Рассмотрим проблему ____________ (выбор между инфляцией) и безработицей в краткосрочном периоде.

```{r}
#| results: asis
check_question(answer = 'выбора между инфляцией', 
               right = 'все верно!', 
               wrong = 'к сожалению нет, попробуйте еще раз...')
```


(@) Очень низкая норма безработицы с большой вероятностью ведет ____________ (к росту инфляции).

```{r}
#| results: asis
check_question(answer = 'к росту инфляции', 
               right = 'все верно!', 
               wrong = 'к сожалению нет, попробуйте еще раз...')
```


(@) За последнее время в экономике России наблюдается спад производства и ____________ (высокие темпы инфляции).

```{r}
#| results: asis
check_question(answer = 'высокие темпы инфляции', 
               right = 'все верно!', 
               wrong = 'к сожалению нет, попробуйте еще раз...')
```


(@) Одной из причин, почему значительная часть накоплений России в предыдущие 6—7 лет направлялась именно за границу, является то, что не удалось в этот период, несмотря на высокие доходы, существенно снизить ____________ (уровень инфляции в)нутри страны

```{r}
#| results: asis
check_question(answer = 'уровень инфляции в', 
               right = 'все верно!', 
               wrong = 'к сожалению нет, попробуйте еще раз...')
```


(@) Утверждается, что фирмы и рабочие подошли к ожиданию высокой ____________ (инфляции в будущем) и в свете своих ожиданий выдвигают и отстаивают свои требования.

```{r}
#| results: asis
check_question(answer = 'инфляции в будущем', 
               right = 'все верно!', 
               wrong = 'к сожалению нет, попробуйте еще раз...')
```


(@) Когда темп инфляции достигнет 95%, при номинальной процентной ставке в 100%, расчетный номинальный дефицит составит 20% от ВНИ. Однако дефицит с ____________ (поправкой на инфляцию) по-прежнему составит лишь 1% ВНП, если реальная процентная ставка остается на уровне 5%.

```{r}
#| results: asis
check_question(answer = 'поправкой на инфляцию', 
               right = 'все верно!', 
               wrong = 'к сожалению нет, попробуйте еще раз...')
```


(@) Если ____________ (ожидаемый уровень инфляции) равен нулю, номинальная и реальная ставки процента равны.

```{r}
#| results: asis
check_question(answer = 'ожидаемый уровень инфляции', 
               right = 'все верно!', 
               wrong = 'к сожалению нет, попробуйте еще раз...')
```


(@) Мы рассмотрели четыре модели совокупного предложения, проблему ____________ (выбор между инфляцией) и безработицей и некоторые актуальные теоретические разработки.

```{r}
#| results: asis
check_question(answer = 'выбора между инфляцией', 
               right = 'все верно!', 
               wrong = 'к сожалению нет, попробуйте еще раз...')
```


(@) Гибридный режим инфляционного таргетирования не только не снижает вероятность достижения ____________ (целей по инфляции) в странах, но повышает ее.

```{r}
#| results: asis
check_question(answer = 'цели по инфляции', 
               right = 'все верно!', 
               wrong = 'к сожалению нет, попробуйте еще раз...')
```


(@) Уравнение показывает, что, когда фактический уровень безработицы равен своему естественному уровню (в этом примере 6%), фактический ____________ (уровень инфляции равен) ожидаемому.

```{r}
#| results: asis
check_question(answer = 'уровень инфляции равен', 
               right = 'все верно!', 
               wrong = 'к сожалению нет, попробуйте еще раз...')
```


(@) Если экономика характеризуется ____________ (высокий уровень инфляции), то какая из комбинаций мер государственной политики должна быть использована?

```{r}
#| results: asis
check_question(answer = 'высоким уровнем инфляции', 
               right = 'все верно!', 
               wrong = 'к сожалению нет, попробуйте еще раз...')
```


(@) В условиях инфляции нужно рассматривать не номинальную, а реальную ставку процента. Реальная ставка процента — это номинальная (объявленная) ставка процента за вычетом уровня инфляции.

```{r}
#| results: asis
check_question(answer = 'в условиях инфляции', 
               right = 'все верно!', 
               wrong = 'к сожалению нет, попробуйте еще раз...')
```


(@) И хотя борьба с инфляцией была одним из приоритетов и Банка России, и правительства РФ, все эти годы, во-первых, высокие инфляционные ожидания на фоне высоких цен на нефть и, во-вторых, самое главное, ____________ (высокий уровень инфляции) заработной платы объективно не позволили сбить инфляцию ниже двухзначных цифр.

```{r}
#| results: asis
check_question(answer = 'высокий уровень инфляции', 
               right = 'все верно!', 
               wrong = 'к сожалению нет, попробуйте еще раз...')
```


(@) Государству выгоднее использовать косвенные, а не прямые налоги ____________ (в период инфляции). Это позволяет минимизировать потерю реальной стоимости налоговых поступлений.

```{r}
#| results: asis
check_question(answer = 'в период инфляции', 
               right = 'все верно!', 
               wrong = 'к сожалению нет, попробуйте еще раз...')
```


(@) Исходя из построенных вами графиков, что бы вы сказали об этих двух измерителях инфляции: дают ли они одинаковые или различные оценки ____________ (уровень инфляции в) стране?

```{r}
#| results: asis
check_question(answer = 'уровня инфляции в', 
               right = 'все верно!', 
               wrong = 'к сожалению нет, попробуйте еще раз...')
```


(@) Данная работа выявляет асимметричные реакции ____________ (инфляции и выпуска) в периоды рецессий и бумов экономики.

```{r}
#| results: asis
check_question(answer = 'инфляции и выпуска', 
               right = 'все верно!', 
               wrong = 'к сожалению нет, попробуйте еще раз...')
```


(@) По-прежнему дискуссионной представляется политика Банка России в части сохранения высоких процентных ставок для достижения, как декларируется, ____________ (целей по инфляции).

```{r}
#| results: asis
check_question(answer = 'целей по инфляции', 
               right = 'все верно!', 
               wrong = 'к сожалению нет, попробуйте еще раз...')
```


(@) Опыт развивающихся стран, в которых инфляционные ожидания существенно превосходили ____________ (целей по инфляции) (Колумбия, Чехия, Румыния, Сербия), показывает, что добиться устойчивого заякоривания инфляционных ожиданий у цели удается лишь спустя 8–10 лет.

```{r}
#| results: asis
check_question(answer = 'цель по инфляции', 
               right = 'все верно!', 
               wrong = 'к сожалению нет, попробуйте еще раз...')
```


(@) В целом рецессия ведет к снижению инфляции. При данном росте номинальной денежной массы снижение ____________ (инфляции ведет к) росту реальной денежной массы, снижению номинальной ставки процента, увеличению ВВП до естественного уровня.

```{r}
#| results: asis
check_question(answer = 'инфляции ведет к', 
               right = 'все верно!', 
               wrong = 'к сожалению нет, попробуйте еще раз...')
```


(@) Поиск ____________ (пороговый уровень инфляции), превышение которого ведет к ее отрицательному влиянию на рост, является традиционным для исследования воздействия инфляции на долгосрочную динамику выпуска.

```{r}
#| results: asis
check_question(answer = 'порогового уровня инфляции', 
               right = 'все верно!', 
               wrong = 'к сожалению нет, попробуйте еще раз...')
```


(@) Изменение ожиданий, связанное с вероятными изменениями экономической политики, может значительно снизить затраты на ____________ (борьбы с инфляцией).

```{r}
#| results: asis
check_question(answer = 'борьбу с инфляцией', 
               right = 'все верно!', 
               wrong = 'к сожалению нет, попробуйте еще раз...')
```


(@) В среднесрочной перспективе ____________ (ожидаемый уровень инфляции) равен фактическому уровню инфляции, так как люди не могут все время иметь неверные инфляционные ожидания.

```{r}
#| results: asis
check_question(answer = 'ожидаемый уровень инфляции', 
               right = 'все верно!', 
               wrong = 'к сожалению нет, попробуйте еще раз...')
```


(@) Отметим также, что процесс унификации цели по инфляции также характерен для стран с формирующимся рынком, хотя и на несколько более высоком уровне.

```{r}
#| results: asis
check_question(answer = 'цель по инфляции', 
               right = 'все верно!', 
               wrong = 'к сожалению нет, попробуйте еще раз...')
```


(@) Люди, зная, что меры контроля вводятся временно, могут ожидать еще ____________ (более высокой инфляции) в будущем. Самые последние опыты США по введению контроля над ценами относятся к началу 1970-х гг.

```{r}
#| results: asis
check_question(answer = 'более высокой инфляции', 
               right = 'все верно!', 
               wrong = 'к сожалению нет, попробуйте еще раз...')
```


(@) Уровень безработицы равен естественному уровню на кривой РС2 (в точке В), показатель инфляции составляет 12 %, подтверждая, что ожидаемый ____________ (уровень инфляции в)доль линии РС2 достигает 12 %. Сравнение кривых РС1 и РС2 показывает, что повышение ожидаемого уровня инфляции сдвигает кривую Филлипса вверх.

```{r}
#| results: asis
check_question(answer = 'уровень инфляции в', 
               right = 'все верно!', 
               wrong = 'к сожалению нет, попробуйте еще раз...')
```


(@) На протяжении двенадцатимесячного периода средний ____________ (темп инфляции в) Венгрии составлял 800% в месяц. При более поздней гиперинфляции в Боливии годовой уровень инфляции составил 1281% в 1984 г. и взлетел до 11 750% в 1985 г.

```{r}
#| results: asis
check_question(answer = 'темп инфляции в', 
               right = 'все верно!', 
               wrong = 'к сожалению нет, попробуйте еще раз...')
```


(@) Если принять ____________ (целей по инфляции) на уровне 2%, а равновесную реальную процентную ставку равной 0%, это предполагает, что равновесная номинальная ставка составит 2%.

```{r}
#| results: asis
check_question(answer = 'цель по инфляции', 
               right = 'все верно!', 
               wrong = 'к сожалению нет, попробуйте еще раз...')
```


(@) В части инфляционных ожиданий в РФ можно констатировать, что пока они в 2–3 раза превосходят ____________ (целей по инфляции).

```{r}
#| results: asis
check_question(answer = 'цель по инфляции', 
               right = 'все верно!', 
               wrong = 'к сожалению нет, попробуйте еще раз...')
```


(@) ВВП ниже естественного уровня ведет к ____________ (более низкой инфляции).

```{r}
#| results: asis
check_question(answer = 'более низкой инфляции', 
               right = 'все верно!', 
               wrong = 'к сожалению нет, попробуйте еще раз...')
```


(@) На горизонтальной оси отложены средние темпы инфляции по странам за вычетом среднего ____________ (темп инфляции в) США за период 1970-1988 гг.

```{r}
#| results: asis
check_question(answer = 'темпа инфляции в', 
               right = 'все верно!', 
               wrong = 'к сожалению нет, попробуйте еще раз...')
```


(@) Данные предлагают почти идеальную отрицательную ____________ (зависимость между инфляцией) и безработицей, т. е. кривую Филлипса.

```{r}
#| results: asis
check_question(answer = 'зависимость между инфляцией', 
               right = 'все верно!', 
               wrong = 'к сожалению нет, попробуйте еще раз...')
```


(@) Есть ожидание умеренных ____________ (темп инфляции в) течение следующего десятилетия.

```{r}
#| results: asis
check_question(answer = 'темпов инфляции в', 
               right = 'все верно!', 
               wrong = 'к сожалению нет, попробуйте еще раз...')
```


(@) Быстрые темпы экономического роста сопровождались достаточно ____________ (высокий уровень инфляции).

```{r}
#| results: asis
check_question(answer = 'высоким уровнем инфляции', 
               right = 'все верно!', 
               wrong = 'к сожалению нет, попробуйте еще раз...')
```


(@) В среднесрочном периоде более высокий ____________ (уровень инфляции в)едет к более высокой номинальной ставке процента и, следовательно, к более высоким альтернативным издержкам держания денег.

```{r}
#| results: asis
check_question(answer = 'уровень инфляции в', 
               right = 'все верно!', 
               wrong = 'к сожалению нет, попробуйте еще раз...')
```


(@) В данной работе оценивается не только ____________ (пороговый уровень инфляции), но и скорость перехода от режима с низким влиянием инфляции на рост к режиму с высоким.

```{r}
#| results: asis
check_question(answer = 'пороговый уровень инфляции', 
               right = 'все верно!', 
               wrong = 'к сожалению нет, попробуйте еще раз...')
```


(@) Устойчивое изменение темпов роста денежной массы не будет иметь срочного воздействия на уровень выпуска. Поэтому в долгосрочной перспективе ____________ (выбор между инфляцией) и объемом выпуска не существует.

```{r}
#| results: asis
check_question(answer = 'выбора между инфляцией', 
               right = 'все верно!', 
               wrong = 'к сожалению нет, попробуйте еще раз...')
```


(@) Авторами был найден ____________ (пороговый уровень инфляции) на уровне 2,5%.

```{r}
#| results: asis
check_question(answer = 'пороговый уровень инфляции', 
               right = 'все верно!', 
               wrong = 'к сожалению нет, попробуйте еще раз...')
```


(@) ФРС не объявила ни о ____________ (борьбы с инфляцией), ни о таргетированной траектории дезинфляции, ни о других амбициозных планах.

```{r}
#| results: asis
check_question(answer = 'борьбе с инфляцией', 
               right = 'все верно!', 
               wrong = 'к сожалению нет, попробуйте еще раз...')
```


(@) Центральный банк будет стабилизировать активность и добиваться целевого ____________ (темп инфляции в) среднесрочном периоде.

```{r}
#| results: asis
check_question(answer = 'темпа инфляции в', 
               right = 'все верно!', 
               wrong = 'к сожалению нет, попробуйте еще раз...')
```


(@) Изменения в уровне ожидаемой инфляции или в естественном уровне безработицы вызывают изменение ____________ (зависимость между инфляцией) и безработицей.

```{r}
#| results: asis
check_question(answer = 'зависимости между инфляцией', 
               right = 'все верно!', 
               wrong = 'к сожалению нет, попробуйте еще раз...')
```


(@) Использование в качестве ориентира номинального ВНП автоматически решает проблему ____________ (выбор между инфляцией) и объемом выпуска.

```{r}
#| results: asis
check_question(answer = 'выбора между инфляцией', 
               right = 'все верно!', 
               wrong = 'к сожалению нет, попробуйте еще раз...')
```


(@) Поскольку ожидаемый ____________ (темп инфляции в)лияет на выбор между инфляцией и безработицей, вопрос о том, как люди формируют свои инфляционные ожидания, приобретает первостепенное значение.

```{r}
#| results: asis
check_question(answer = 'темп инфляции в', 
               right = 'все верно!', 
               wrong = 'к сожалению нет, попробуйте еще раз...')
```


(@) ФРС под руководством Пола Волкера значительно ослабила внимание к стабилизации процентных ставок, сфокусировавшись на ____________ (борьбы с инфляцией).

```{r}
#| results: asis
check_question(answer = 'борьбе с инфляцией', 
               right = 'все верно!', 
               wrong = 'к сожалению нет, попробуйте еще раз...')
```


(@) В 1958 г. А. Филлипс предположил наличие обратной ____________ (зависимость между инфляцией) и безработицей, в 1960 г. П. Самуэльсон и P. Солоу подтвердили ее наличие фактическими данными экономики США. Показатели инфляции и безработицы 1960-х гг. подтвердили эту зависимость.

```{r}
#| results: asis
check_question(answer = 'зависимости между инфляцией', 
               right = 'все верно!', 
               wrong = 'к сожалению нет, попробуйте еще раз...')
```


(@) Страны с ____________ (высокий уровень инфляции) будут иметь высокие ставки процента и снижать курс своей валюты.

```{r}
#| results: asis
check_question(answer = 'высоким уровнем инфляции', 
               right = 'все верно!', 
               wrong = 'к сожалению нет, попробуйте еще раз...')
```


(@) Мы подробно обсуждаем концепцию кривой Филлипса — эмпирическую ____________ (зависимость между инфляцией) и безработицей.

```{r}
#| results: asis
check_question(answer = 'зависимость между инфляцией', 
               right = 'все верно!', 
               wrong = 'к сожалению нет, попробуйте еще раз...')
```


(@) Встает задача оценивания ____________ (влияния волатильности инфляции) на темпы роста ВВП, сглаженного таким образом, чтобы полностью устранить из его динамики краткосрочные циклические колебания.

```{r}
#| results: asis
check_question(answer = 'влияния волатильности инфляции', 
               right = 'все верно!', 
               wrong = 'к сожалению нет, попробуйте еще раз...')
```


(@) Предположим, ____________ (темп инфляции в) экономике достигает 10% и правительство решает вести борьбу с высокой инфляцией, стремясь довести ее до 2-3%. Такое решение было принято в США в 1979 г. и особенно серьезно проводилось в жизнь в 1982 г.

```{r}
#| results: asis
check_question(answer = 'темп инфляции в', 
               right = 'все верно!', 
               wrong = 'к сожалению нет, попробуйте еще раз...')
```


(@) Пол Самуэльсон и Роберт Солоу опубликовали в журнале статью «Анализ антиинфляционной политики», в которой они сообщали о наличии аналогичной обратной ____________ (зависимость между инфляцией) и безработицей для экономики США.

```{r}
#| results: asis
check_question(answer = 'зависимости между инфляцией', 
               right = 'все верно!', 
               wrong = 'к сожалению нет, попробуйте еще раз...')
```


(@) Например, попытка достичь слишком высокого уровня ВВП может привести ____________ (к росту инфляции) и по этой причине оказаться несостоятельной в среднесрочном периоде.

```{r}
#| results: asis
check_question(answer = 'к росту инфляции', 
               right = 'все верно!', 
               wrong = 'к сожалению нет, попробуйте еще раз...')
```


(@) Метод срока окупаемости успешно используется для экспресс-анализа проектов в условиях ____________ (высокие темпы инфляции), политический нестабильности или при дефиците ликвидности.

```{r}
#| results: asis
check_question(answer = 'высоких темпов инфляции', 
               right = 'все верно!', 
               wrong = 'к сожалению нет, попробуйте еще раз...')
```


(@) Если же высокий темп инфляции вызывается непредвиденно высоким темпом печатания денег, то дефицит с ____________ (поправкой на инфляцию) не будет являться хорошим показателем желания людей продолжать финансирование существующего дефицита при заданной реальной процентной ставке путем покупки облигаций.

```{r}
#| results: asis
check_question(answer = 'поправкой на инфляцию', 
               right = 'все верно!', 
               wrong = 'к сожалению нет, попробуйте еще раз...')
```


(@) При изучении работ, посвященных моделированию влияния ____________ (волатильности инфляции на) темпы экономического роста, встают два основных вопроса – выбор показателя, отвечающего волатильности инфляции, и методология оценивания влияния.

```{r}
#| results: asis
check_question(answer = 'волатильности инфляции на', 
               right = 'все верно!', 
               wrong = 'к сожалению нет, попробуйте еще раз...')
```


(@) Федеральная Резервная Система начинает ____________ (борьбы с инфляцией).

```{r}
#| results: asis
check_question(answer = 'борьбу с инфляцией', 
               right = 'все верно!', 
               wrong = 'к сожалению нет, попробуйте еще раз...')
```


(@) Предположим, что изначально уровень ____________ (инфляции в экономике) составляет 3%, а естественный уровень безработицы равен 6%.

```{r}
#| results: asis
check_question(answer = 'инфляции в экономике', 
               right = 'все верно!', 
               wrong = 'к сожалению нет, попробуйте еще раз...')
```


(@) Более высокая ожидаемая ____________ (инфляция приводит к) увеличению доходности по альтернативным активам.

```{r}
#| results: asis
check_question(answer = 'инфляция приводит к', 
               right = 'все верно!', 
               wrong = 'к сожалению нет, попробуйте еще раз...')
```


(@) В разработанной модели ____________ (воздействия инфляции и) ее волатильности на экономический рост государство влияет на решения домохозяйств, устанавливая налог на процентный доход от сбережений.

```{r}
#| results: asis
check_question(answer = 'воздействия инфляции и', 
               right = 'все верно!', 
               wrong = 'к сожалению нет, попробуйте еще раз...')
```


(@) Многими странами с режимом инфляционного таргетирования отмечена ценность единой (или близкой) ____________ (целей по инфляции) среди торговых партнеров.

```{r}
#| results: asis
check_question(answer = 'цели по инфляции', 
               right = 'все верно!', 
               wrong = 'к сожалению нет, попробуйте еще раз...')
```


(@) Изобразите кривую Филлипса и на ее основе определите связь между ____________ (инфляцией и безработицей).

```{r}
#| results: asis
check_question(answer = 'инфляцией и безработицей', 
               right = 'все верно!', 
               wrong = 'к сожалению нет, попробуйте еще раз...')
```


(@) Реальный ВНП – это скорректированный номинальный ВНП ____________ (с учетом инфляции) и дефляции.

```{r}
#| results: asis
check_question(answer = 'с учетом инфляции', 
               right = 'все верно!', 
               wrong = 'к сожалению нет, попробуйте еще раз...')
```


(@) Более высокий рост производительности приводил к меньшему увеличению издержек, что приводило к ____________ (более низкой инфляции).

```{r}
#| results: asis
check_question(answer = 'более низкой инфляции', 
               right = 'все верно!', 
               wrong = 'к сожалению нет, попробуйте еще раз...')
```


(@) Определите ____________ (темп инфляции в) период 1 и последующие периоды.

```{r}
#| results: asis
check_question(answer = 'темп инфляции в', 
               right = 'все верно!', 
               wrong = 'к сожалению нет, попробуйте еще раз...')
```


(@) Наблюдаются одинаковые ____________ (темп инфляции в) различных странах.

```{r}
#| results: asis
check_question(answer = 'темпы инфляции в', 
               right = 'все верно!', 
               wrong = 'к сожалению нет, попробуйте еще раз...')
```


(@) Классическая гиперинфляция имеет место по окончании войн. Самой известной — хотя и не самой высокой — была гиперинфляция в Германии 1922-1923 гг. Средний ____________ (темп инфляции в) период гиперинфляции составлял 322% в месяц. Наивысший темп инфляции пришелся на октябрь 1923 г., непосредственно перед окончанием гиперинфляции, когда цены за месяц выросли более, чем на 29000%.

```{r}
#| results: asis
check_question(answer = 'темп инфляции в', 
               right = 'все верно!', 
               wrong = 'к сожалению нет, попробуйте еще раз...')
```


(@) Люди будут ожидать роста ____________ (уровень инфляции в) будущем.

```{r}
#| results: asis
check_question(answer = 'уровня инфляции в', 
               right = 'все верно!', 
               wrong = 'к сожалению нет, попробуйте еще раз...')
```


(@) Хотя в долгосрочном периоде связи между инфляцией и безработицей нет, в краткосрочном периоде существует проблема ____________ (выбор между инфляцией) и безработицей, которая наглядно отражается кривой Филлипса.

```{r}
#| results: asis
check_question(answer = 'выбора между инфляцией', 
               right = 'все верно!', 
               wrong = 'к сожалению нет, попробуйте еще раз...')
```


(@) В октябре 1979 г. ФРС объявила о серьезном изменении кредитно-денежной политики, целью которого было существенное снижение ____________ (уровень инфляции в) экономике США.

```{r}
#| results: asis
check_question(answer = 'уровня инфляции в', 
               right = 'все верно!', 
               wrong = 'к сожалению нет, попробуйте еще раз...')
```


(@) Покупка ценных бумаг центральным банком используется как средство оперативного воздействия на экономическую ситуацию в период спада. Если же экономика “перегрета”, то в целях ____________ (борьбы с инфляцией) центральный банк должен продавать государственные ценные бумаги на открытом рынке.

```{r}
#| results: asis
check_question(answer = 'борьбы с инфляцией', 
               right = 'все верно!', 
               wrong = 'к сожалению нет, попробуйте еще раз...')
```


(@) В конце 2014 г. Банк России перешел ____________ (к режиму инфляционного) таргетирования.

```{r}
#| results: asis
check_question(answer = 'к режиму инфляционного', 
               right = 'все верно!', 
               wrong = 'к сожалению нет, попробуйте еще раз...')
```


(@) Представителям Центрального банка известно, что в долгосрочном периоде ____________ (выбор между инфляцией) и безработицей отсутствует, но они объявляют о стремлении добиться нулевого роста цен. Однако достижение стабильности цен вряд ли осуществимо практически.

```{r}
#| results: asis
check_question(answer = 'выбор между инфляцией', 
               right = 'все верно!', 
               wrong = 'к сожалению нет, попробуйте еще раз...')
```


(@) Хотя принцин исчисления дефицита с ____________ (поправкой на инфляцию) ясен, существуют определенные разногласия относительно того, следует ли его использовать.

```{r}
#| results: asis
check_question(answer = 'поправкой на инфляцию', 
               right = 'все верно!', 
               wrong = 'к сожалению нет, попробуйте еще раз...')
```


(@) Можно отметить, что режим контроля валютного курса отчасти ведет ____________ (к снижению инфляции) в странах из нашего списка, что означает, что обменный курс служит номинальным якорем, помогающим стабилизировать экономику.

```{r}
#| results: asis
check_question(answer = 'к снижению инфляции', 
               right = 'все верно!', 
               wrong = 'к сожалению нет, попробуйте еще раз...')
```


(@) На рисунке приведены графики изменения ____________ (темп инфляции в) США за пери­од с 1965 по 1995 г.

```{r}
#| results: asis
check_question(answer = 'темпов инфляции в', 
               right = 'все верно!', 
               wrong = 'к сожалению нет, попробуйте еще раз...')
```


(@) Следовательно, изменения любой из переменных, которые смещают кривые совокупного предложения и совокупного спроса, окажут влияние на уровень ____________ (инфляции и выпуска) в текущий период.

```{r}
#| results: asis
check_question(answer = 'инфляции и выпуска', 
               right = 'все верно!', 
               wrong = 'к сожалению нет, попробуйте еще раз...')
```


(@) Большинство исследователей приходят к выводу, что в последние годы возросло влияние глобализации и внешних факторов на ____________ (темп инфляции в) отдельно взятых странах.

```{r}
#| results: asis
check_question(answer = 'темпы инфляции в', 
               right = 'все верно!', 
               wrong = 'к сожалению нет, попробуйте еще раз...')
```


(@) Предполагая, что ____________ (темп инфляции в) 1999 году не измениться, Вы решили предоставить другу заем, рассчитывая получить со своих денег реально 5% годовых.

```{r}
#| results: asis
check_question(answer = 'темп инфляции в', 
               right = 'все верно!', 
               wrong = 'к сожалению нет, попробуйте еще раз...')
```


(@) ЦБ, в обязанности которого входит обеспечение стабильности цен, повысит ключевую ставку в попытке сдержать увеличение совокупного спроса и избежать роста ____________ (инфляции в будущем).

```{r}
#| results: asis
check_question(answer = 'инфляции в будущем', 
               right = 'все верно!', 
               wrong = 'к сожалению нет, попробуйте еще раз...')
```


(@) Уравнение показывает тесную взаимосвязь между ____________ (уровень инфляции в) в экономике и темпом роста денежной массы.

```{r}
#| results: asis
check_question(answer = 'уровнем инфляции', 
               right = 'все верно!', 
               wrong = 'к сожалению нет, попробуйте еще раз...')
```


(@) Борьба с инфляцией - стержень монетаризма.

```{r}
#| results: asis
check_question(answer = 'борьба с инфляцией', 
               right = 'все верно!', 
               wrong = 'к сожалению нет, попробуйте еще раз...')
```


(@) ской экономике автором статьи найдено не было. Вследствие вышесказанного главной целью данной работы является апробирование методов ML ____________ (для прогнозирования инфляции) в России. Для этой задачи были отобраны некоторые популярные методы ML: лассо- и ридж-регрессии, модель эла- стичной сети (Elastic Net), модель случайного леса и бустинг. Предсказания, полу-

```{r}
#| results: asis
check_question(answer = 'для прогнозирования инфляции', 
               right = 'все верно!', 
               wrong = 'к сожалению нет, попробуйте еще раз...')
```


(@) Поскольку ВВП ниже естественного уровня, инфляция снижается. Снижение ____________ (инфляции ведет к) росту реальной денежной массы и сдвигу кривой LM вниз к LM′.

```{r}
#| results: asis
check_question(answer = 'инфляции ведет к', 
               right = 'все верно!', 
               wrong = 'к сожалению нет, попробуйте еще раз...')
```


(@) А теперь вернемся к нашему примеру сберегательного счета, по которо му выплачивается 4% годовых. Если ____________ (уровень инфляции равен) нулю, реальная процентная ставка по данному сберегательному счету составит 4% номинальной процентной ставки минус 0% уровня инфляции, т. е. 4%.

```{r}
#| results: asis
check_question(answer = 'уровень инфляции равен', 
               right = 'все верно!', 
               wrong = 'к сожалению нет, попробуйте еще раз...')
```


(@) В основе движения обменных курсов лежат в первую очередь фундаментальные соотношения, устанавливающие взаимосвязь между различиями ____________ (уровень инфляции в) и процентных ставок в разных странах.

```{r}
#| results: asis
check_question(answer = 'в уровнях инфляции', 
               right = 'все верно!', 
               wrong = 'к сожалению нет, попробуйте еще раз...')
```


(@) Определяя приоритетные цели внутриэкономической политики (экономический рост, ____________ (борьбы с инфляцией), усиление мер соци- альной защиты и т. д.), необходимо помнить, что не всякая внешнеэкономическая политика может способствовать достижению этих целей.

```{r}
#| results: asis
check_question(answer = 'борьба с инфляцией', 
               right = 'все верно!', 
               wrong = 'к сожалению нет, попробуйте еще раз...')
```


(@) Поверхностное представление о причинах ____________ (инфляции ведет к) неправильным методам борьбы с этим явлением.

```{r}
#| results: asis
check_question(answer = 'инфляции ведет к', 
               right = 'все верно!', 
               wrong = 'к сожалению нет, попробуйте еще раз...')
```


(@) Из-за жесткости цен кейнсианская модель предсказывает, что увеличение темпа роста денежной массы приведет к ____________ (более высокой инфляции) только после некоторого лага, когда фирмы начинают корректировать свои цены.

```{r}
#| results: asis
check_question(answer = 'более высокой инфляции', 
               right = 'все верно!', 
               wrong = 'к сожалению нет, попробуйте еще раз...')
```


(@) Дело в том, что более высокий ____________ (ожидаемый темп инфляции) ведет к ускорению роста заработной платы, который вызывает ускорение инфляции.

```{r}
#| results: asis
check_question(answer = 'ожидаемый темп инфляции', 
               right = 'все верно!', 
               wrong = 'к сожалению нет, попробуйте еще раз...')
```


(@) В краткосрочном периоде при разработки экономической политики возникает необходимость ____________ (выбор между инфляцией) и безработицей.

```{r}
#| results: asis
check_question(answer = 'выбора между инфляцией', 
               right = 'все верно!', 
               wrong = 'к сожалению нет, попробуйте еще раз...')
```


(@) Изменения любой из переменных, которые смещают кривые совокупного предложения и совокупного спроса, окажут влияние ____________ (инфляции на уровне) и выпуска в текущий период.

```{r}
#| results: asis
check_question(answer = 'на уровень инфляции', 
               right = 'все верно!', 
               wrong = 'к сожалению нет, попробуйте еще раз...')
```


(@) Сторонники точки зрения альтернативной «теории рациональных ожида­ний» полагают, что инфляция — процесс весьма инерционный. Они считают, что если фирмы и рабочие ожидают ____________ (высокие темпы инфляции), при заключе­нии сделок они ориентируются на свою оценку перспектив экономического положения.

```{r}
#| results: asis
check_question(answer = 'высоких темпов инфляции', 
               right = 'все верно!', 
               wrong = 'к сожалению нет, попробуйте еще раз...')
```


(@) Безработица ниже своего естественного уровня ведет к росту инфляции; безработица выше естественного уровня ведет ____________ (к снижению инфляции).

```{r}
#| results: asis
check_question(answer = 'к снижению инфляции', 
               right = 'все верно!', 
               wrong = 'к сожалению нет, попробуйте еще раз...')
```


(@) Всего два десятилетия назад в данной научной статье исследовались издержки от публикации центральным банком ____________ (целей по инфляции).

```{r}
#| results: asis
check_question(answer = 'целей по инфляции', 
               right = 'все верно!', 
               wrong = 'к сожалению нет, попробуйте еще раз...')
```


(@) Как и в предыдущие десятилетия, высокие темпы роста сопровождались достаточно ____________ (высокий уровень инфляции), превосходящими другие развитые страны в 2,5 раза.

```{r}
#| results: asis
check_question(answer = 'высоким уровнем инфляции', 
               right = 'все верно!', 
               wrong = 'к сожалению нет, попробуйте еще раз...')
```


(@) В Польше, Слове­нии, Эстонии, России значения годовых ____________ (темп инфляции в)ышли за диапазон двузначных цифр в первые два года реформ.

```{r}
#| results: asis
check_question(answer = 'темпов инфляции в', 
               right = 'все верно!', 
               wrong = 'к сожалению нет, попробуйте еще раз...')
```


(@) Значит, что сбалансированность бюджета и жесткая кредитно-денежная политика сами по себе недостаточны для сдерживания ____________ (высокие темпы инфляции).

```{r}
#| results: asis
check_question(answer = 'высоких темпов инфляции', 
               right = 'все верно!', 
               wrong = 'к сожалению нет, попробуйте еще раз...')
```


(@) Бюджетный дефицит с ____________ (поправкой на инфляцию) исчисляется с учетом воздействия инфляции на снижение невыплаченной стоимости государственного долга.

```{r}
#| results: asis
check_question(answer = 'поправкой на инфляцию', 
               right = 'все верно!', 
               wrong = 'к сожалению нет, попробуйте еще раз...')
```


(@) Увеличение ожидаемого ____________ (темп инфляции в)ызывает усиление инфляции и падение выпуска.

```{r}
#| results: asis
check_question(answer = 'темпа инфляции в', 
               right = 'все верно!', 
               wrong = 'к сожалению нет, попробуйте еще раз...')
```


(@) Однако переход к более низкому темпу роста номинальной денежной массы и ____________ (более низкой инфляции) является периодом более высокой безработицы.

```{r}
#| results: asis
check_question(answer = 'более низкой инфляции', 
               right = 'все верно!', 
               wrong = 'к сожалению нет, попробуйте еще раз...')
```


(@) Однако в последние годы инфляция заметно снизилась по сравнению с периодом до 2014 г., когда произошел переход ____________ (к режиму инфляционного) таргетирования.

```{r}
#| results: asis
check_question(answer = 'к режиму инфляционного', 
               right = 'все верно!', 
               wrong = 'к сожалению нет, попробуйте еще раз...')
```


(@) Теоретические представления о том, что ____________ (инфляция приводит к) потере реального благосостояния, не совсем верны.

```{r}
#| results: asis
check_question(answer = 'инфляция приводит к', 
               right = 'все верно!', 
               wrong = 'к сожалению нет, попробуйте еще раз...')
```


(@) Какое влияние инфляция оказывает на рынок акций в целом и на динамику цен отдельных компаний?

```{r}
#| results: asis
check_question(answer = 'влияние инфляции на', 
               right = 'все верно!', 
               wrong = 'к сожалению нет, попробуйте еще раз...')
```


(@) Широко распрострамено мнение о том, что повышение обменного курса доллара зв период до 1985 г. сыграло важную роль в замедлении ____________ (темп инфляции в) США в начале 80-х гг.

```{r}
#| results: asis
check_question(answer = 'темпов инфляции в', 
               right = 'все верно!', 
               wrong = 'к сожалению нет, попробуйте еще раз...')
```


(@) Краткосрочная кривая совокупного предложения смещается под влиянием ____________ (ожидаемый темп инфляции).

```{r}
#| results: asis
check_question(answer = 'ожидаемого темпа инфляции', 
               right = 'все верно!', 
               wrong = 'к сожалению нет, попробуйте еще раз...')
```


(@) Ожидаемое изменение курса помогает понять различие ставок процента между странами с низким и высоким уровнем инфляции. Когда ____________ (уровень инфляции в) стране высок, можно ожидать, что ее валютный курс будет падать.

```{r}
#| results: asis
check_question(answer = 'уровень инфляции в', 
               right = 'все верно!', 
               wrong = 'к сожалению нет, попробуйте еще раз...')
```


(@) В краткосрочном периоде общество стоит перед проблемой ____________ (выбор между инфляцией) и безработицей.

```{r}
#| results: asis
check_question(answer = 'выбора между инфляцией', 
               right = 'все верно!', 
               wrong = 'к сожалению нет, попробуйте еще раз...')
```


(@) Предлагаемые ориентиры по уровню инфляции впервые скорректированы с учетом негативного ____________ (влияния волатильности инфляции) и различаются для стран с разным уровнем государственного участия в экономике.

```{r}
#| results: asis
check_question(answer = 'влияния волатильности инфляции', 
               right = 'все верно!', 
               wrong = 'к сожалению нет, попробуйте еще раз...')
```


(@) Посмотрим на кривую Филлипса: если безработица ниже естественного уровня, то это ведет ____________ (к снижению инфляции).

```{r}
#| results: asis
check_question(answer = 'к снижению инфляции', 
               right = 'все верно!', 
               wrong = 'к сожалению нет, попробуйте еще раз...')
```


(@) Политика валютного курса в лучшем случае является дополнительным орудием, и, конечно, она не может выполнить основную часть работы по ____________ (борьбы с инфляцией).

```{r}
#| results: asis
check_question(answer = 'борьбе с инфляцией', 
               right = 'все верно!', 
               wrong = 'к сожалению нет, попробуйте еще раз...')
```


(@) ЦБ решил поддерживать стабильность рубля, во-первых, не желая утратить хрупкие достижения ____________ (борьбы с инфляцией), во-вторых, опасаясь увеличить бремя обслуживания внешнего долга для государства и частного сектора.

```{r}
#| results: asis
check_question(answer = 'борьбы с инфляцией', 
               right = 'все верно!', 
               wrong = 'к сожалению нет, попробуйте еще раз...')
```


(@) Мы видим, что наибольшая корреляция между откликами наблюдается для шестимесячной реакции ____________ (инфляции на шок)и валютного курса и ДКП: ‒0,43. Чем больше времени проходит после шока, тем меньше становится корреляция данных откликов.

```{r}
#| results: asis
check_question(answer = 'инфляции на шок', 
               right = 'все верно!', 
               wrong = 'к сожалению нет, попробуйте еще раз...')
```


(@) Изменения ____________ (ожидаемый темп инфляции) определяются изменением номинальной ставки процента.

```{r}
#| results: asis
check_question(answer = 'ожидаемого темпа инфляции', 
               right = 'все верно!', 
               wrong = 'к сожалению нет, попробуйте еще раз...')
```


(@) Авторы приводят два возможных объяснения. Первое заключается в том, что слабее стала реакция ____________ (инфляции на шок) совокупного спроса при заданных ожиданиях. Еще одно возможное объяснение заключается в том, что сами ожидания стали реагировать слабее на фундаментальные факторы.

```{r}
#| results: asis
check_question(answer = 'инфляции на шоки', 
               right = 'все верно!', 
               wrong = 'к сожалению нет, попробуйте еще раз...')
```


(@) Увеличение ____________ (темп инфляции в)едет к росту номинальной ставки процента, что, в свою очередь, вызывает сокращение запасов денежных средств в реальном выражении.

```{r}
#| results: asis
check_question(answer = 'темпа инфляции в', 
               right = 'все верно!', 
               wrong = 'к сожалению нет, попробуйте еще раз...')
```


(@) При заданной ожидаемой инфляции, рост безработицы приводит ____________ (к снижению инфляции).

```{r}
#| results: asis
check_question(answer = 'к снижению инфляции', 
               right = 'все верно!', 
               wrong = 'к сожалению нет, попробуйте еще раз...')
```


(@) Однако субъекты экономики ожидают ____________ (высокие темпы инфляции) как раз потому, что текущая и перспективная денежно-кредитная и финансово-бюджетная политика правительства подтверждает их оценки.

```{r}
#| results: asis
check_question(answer = 'высоких темпов инфляции', 
               right = 'все верно!', 
               wrong = 'к сожалению нет, попробуйте еще раз...')
```


(@) Увеличение ____________ (ожидаемый темп инфляции) вызывает усиление инфляции и падение выпуска.

```{r}
#| results: asis
check_question(answer = 'ожидаемого темпа инфляции', 
               right = 'все верно!', 
               wrong = 'к сожалению нет, попробуйте еще раз...')
```


(@) Темпы инфляции в США находятся на среднем уровне по сравнению с прочими промышленно развитыми странами и гораздо ниже ____________ (темп инфляции в) некоторых других странах.

```{r}
#| results: asis
check_question(answer = 'темпов инфляции в', 
               right = 'все верно!', 
               wrong = 'к сожалению нет, попробуйте еще раз...')
```


(@) Оценка ____________ (пороговый уровень инфляции) в модели 2 составляет 12%, что немного больше 9%, полученных в модели 1.

```{r}
#| results: asis
check_question(answer = 'порогового уровня инфляции', 
               right = 'все верно!', 
               wrong = 'к сожалению нет, попробуйте еще раз...')
```


(@) В ходе анализа работ было выявлено два подхода к построению теоретических моделей влияния ____________ (волатильности инфляции на) экономический рост.

```{r}
#| results: asis
check_question(answer = 'волатильности инфляции на', 
               right = 'все верно!', 
               wrong = 'к сожалению нет, попробуйте еще раз...')
```


(@) В частности, стали появляться работы, где авторы используют методы ML ____________ (для прогнозирования инфляции).

```{r}
#| results: asis
check_question(answer = 'для прогнозирования инфляции', 
               right = 'все верно!', 
               wrong = 'к сожалению нет, попробуйте еще раз...')
```


(@) Предложение денег является главным рычагом воздействия на национальную экономику, средством ____________ (борьбы с инфляцией).

```{r}
#| results: asis
check_question(answer = 'борьбы с инфляцией', 
               right = 'все верно!', 
               wrong = 'к сожалению нет, попробуйте еще раз...')
```


(@) Построена модель бинарного выбора, оценивающая вероятность достижения ____________ (цели по инфляции).

```{r}
#| results: asis
check_question(answer = 'цели по инфляции', 
               right = 'все верно!', 
               wrong = 'к сожалению нет, попробуйте еще раз...')
```


(@) При низкой безработице ФРС рассматривала высокие ____________ (темп инфляции в) качестве главной проблемы, стоящей перед экономикой, и приняла решение ограничить инфляцию за счет сокращения совокупного спроса.

```{r}
#| results: asis
check_question(answer = 'темпы инфляции в', 
               right = 'все верно!', 
               wrong = 'к сожалению нет, попробуйте еще раз...')
```


(@) Если правительство попытается обеспечить сохранение полной занятости ____________ (в условиях инфляции) издержек, то это может привести к возникновению инфляционной спирали.

```{r}
#| results: asis
check_question(answer = 'в условиях инфляции', 
               right = 'все верно!', 
               wrong = 'к сожалению нет, попробуйте еще раз...')
```


(@) Большие различия ____________ (уровень инфляции в) среди стран практически всегда являются результатом значительных различий в темпах роста количества денег.

```{r}
#| results: asis
check_question(answer = 'в уровнях инфляции', 
               right = 'все верно!', 
               wrong = 'к сожалению нет, попробуйте еще раз...')
```


(@) Увеличение безработицы ведет ____________ (к снижению инфляции).

```{r}
#| results: asis
check_question(answer = 'к снижению инфляции', 
               right = 'все верно!', 
               wrong = 'к сожалению нет, попробуйте еще раз...')
```


(@) Мы исходим из допущения, что на протяжении года ____________ (уровень инфляции равен) нулю, т. е. на протяжении всего этого периода за $1 можно купить одинаковое количество товаров и услуг.

```{r}
#| results: asis
check_question(answer = 'уровень инфляции равен', 
               right = 'все верно!', 
               wrong = 'к сожалению нет, попробуйте еще раз...')
```


(@) В современных условиях России, характеризующихся относительно ____________ (высокий уровень инфляции), фактическим отсутствием регулирования цен, широким распространением предоплаты и бартера, сложно обеспечить точность прогнозирования.

```{r}
#| results: asis
check_question(answer = 'высоким уровнем инфляции', 
               right = 'все верно!', 
               wrong = 'к сожалению нет, попробуйте еще раз...')
```


(@) Волкер, работавший ранее в администрации Никсона, считался чрезвычайно квалифицированным председателем ФРС, который мог бы и стал бы принимать меры по ____________ (борьбы с инфляцией).

```{r}
#| results: asis
check_question(answer = 'борьбе с инфляцией', 
               right = 'все верно!', 
               wrong = 'к сожалению нет, попробуйте еще раз...')
```


(@) В январе 1997 г. Казначейство США начало продавать облигации, индексируемые ____________ (с учетом инфляции).

```{r}
#| results: asis
check_question(answer = 'с учетом инфляции', 
               right = 'все верно!', 
               wrong = 'к сожалению нет, попробуйте еще раз...')
```


(@) Следствием роста предложения денег стало повышение ____________ (темп инфляции в) стране. Рост цен вынудил банки поднять уровень номинальных процентных ставок (чтобы, согласно эффекту Фишера, сохранить неизменной реальную процентную ставку).

```{r}
#| results: asis
check_question(answer = 'темпа инфляции в', 
               right = 'все верно!', 
               wrong = 'к сожалению нет, попробуйте еще раз...')
```


(@) Люди, зная, что меры контроля вводятся временно, могут ожидать еще более высокой ____________ (инфляции в будущем).

```{r}
#| results: asis
check_question(answer = 'инфляции в будущем', 
               right = 'все верно!', 
               wrong = 'к сожалению нет, попробуйте еще раз...')
```


(@) В этой статье также описана система формирования инфляционных ожиданий, в которой экономические агенты могут ориентироваться либо на прошлые показатели инфляции, либо на ____________ (целей по инфляции), заявленную центральным банком.

```{r}
#| results: asis
check_question(answer = 'цель по инфляции', 
               right = 'все верно!', 
               wrong = 'к сожалению нет, попробуйте еще раз...')
```


(@) Чтобы выяснить направление влияния ____________ (волатильности инфляции на) ожидаемый выпуск, рассчитаем производную ожидаемого выпуска по волатильности 𝜎: 𝛼.

```{r}
#| results: asis
check_question(answer = 'волатильности инфляции на', 
               right = 'все верно!', 
               wrong = 'к сожалению нет, попробуйте еще раз...')
```


(@) Авторы большинства работ приходят к выводу, что инфляционные ожидания хорошо заякорены в странах, где существуют ____________ (цели по инфляции).

```{r}
#| results: asis
check_question(answer = 'цели по инфляции', 
               right = 'все верно!', 
               wrong = 'к сожалению нет, попробуйте еще раз...')
```


(@) Изменение режима влияет на реакцию ____________ (инфляции на шок) предложения и обменного курса.

```{r}
#| results: asis
check_question(answer = 'инфляции на шоки', 
               right = 'все верно!', 
               wrong = 'к сожалению нет, попробуйте еще раз...')
```


(@) Мы можем выяснить, каким образом выбор между чистым и гибридным инфляционным таргетированием сказывается на вероятности достижения ____________ (цели по инфляции), заявленной центробанком.

```{r}
#| results: asis
check_question(answer = 'цели по инфляции', 
               right = 'все верно!', 
               wrong = 'к сожалению нет, попробуйте еще раз...')
```


(@) Снижение покупательной способности денег ____________ (в условиях инфляции) означает, что размер “экономической измерительной палочки” уменьшается.

```{r}
#| results: asis
check_question(answer = 'в условиях инфляции', 
               right = 'все верно!', 
               wrong = 'к сожалению нет, попробуйте еще раз...')
```


(@) Высокая ____________ (инфляция приводит к) снижению эффективности распределения ресурсов финансовыми посредниками.

```{r}
#| results: asis
check_question(answer = 'инфляция приводит к', 
               right = 'все верно!', 
               wrong = 'к сожалению нет, попробуйте еще раз...')
```


(@) Обычно происходит и чрезмерный рост нового ____________ (темп инфляции в) том смысле, что в процессе приспособления увеличение темпа инфляции в среднем превосходит увеличение скорости роста денежной массы.

```{r}
#| results: asis
check_question(answer = 'темпа инфляции в', 
               right = 'все верно!', 
               wrong = 'к сожалению нет, попробуйте еще раз...')
```


(@) Рисунок иллюстрирует эффект Фишера: повышение ____________ (темп инфляции в)едет к росту номинальной ставки процента.

```{r}
#| results: asis
check_question(answer = 'темпа инфляции в', 
               right = 'все верно!', 
               wrong = 'к сожалению нет, попробуйте еще раз...')
```


(@) Таргетирование инфляции имеет положительное и значимое влияние на темп роста выпуска. Кроме того, волатильность темпов роста ВВП снижается с переходом ____________ (к режиму инфляционного) таргетирования.

```{r}
#| results: asis
check_question(answer = 'к режиму инфляционного', 
               right = 'все верно!', 
               wrong = 'к сожалению нет, попробуйте еще раз...')
```


(@) Наблюдение за более ____________ (высокий уровень инфляции), чем они ожидали, приводило к тому, что люди прогнозировали более высокую инфляцию в будущем, чем ожидали перед этим.

```{r}
#| results: asis
check_question(answer = 'высоким уровнем инфляции', 
               right = 'все верно!', 
               wrong = 'к сожалению нет, попробуйте еще раз...')
```


(@) Также были отмечены особенности развивающихся стран в части рисков финансовой стабильности и применения ДКП для их ограничения. Во-первых, развивающиеся страны имеют ____________ (более высокой инфляции) и незаякоренные инфляционные ожидания. Поэтому основной задачей монетарной политики объективно является контроль над инфляцией.

```{r}
#| results: asis
check_question(answer = 'более высокую инфляцию', 
               right = 'все верно!', 
               wrong = 'к сожалению нет, попробуйте еще раз...')
```


(@) Процесс является очень трудоемким и требует значительных усилий со стороны центрального банка как в систематическом достижении заявленных ____________ (целей по инфляции), так и в поддержании качества коммуникации с рынком.

```{r}
#| results: asis
check_question(answer = 'целей по инфляции', 
               right = 'все верно!', 
               wrong = 'к сожалению нет, попробуйте еще раз...')
```


(@) Уровень инфляции равен нулю.

```{r}
#| results: asis
check_question(answer = 'уровень инфляции равен', 
               right = 'все верно!', 
               wrong = 'к сожалению нет, попробуйте еще раз...')
```


(@) Модели, в которых исследуется воздействие волатильности инфляции, также мало внимания уделяют наличию специфических особенностей стран, которые могут определять степень влияния ____________ (волатильности инфляции на) экономический рост.

```{r}
#| results: asis
check_question(answer = 'волатильности инфляции на', 
               right = 'все верно!', 
               wrong = 'к сожалению нет, попробуйте еще раз...')
```


(@) Принимая во внимание чрезвычайно ____________ (высокие темпы инфляции) в России, хранение активов Фонда в рублевой валюте должно быть существенно ограничено.

```{r}
#| results: asis
check_question(answer = 'высокие темпы инфляции', 
               right = 'все верно!', 
               wrong = 'к сожалению нет, попробуйте еще раз...')
```


(@) Номинальные зарплаты обычно корректируются ____________ (с учетом инфляции), чтобы сохранить реальный заработок на оговоренном уровне.

```{r}
#| results: asis
check_question(answer = 'с учетом инфляции', 
               right = 'все верно!', 
               wrong = 'к сожалению нет, попробуйте еще раз...')
```


(@) Инфляция приводит к падению реального спроса.

```{r}
#| results: asis
check_question(answer = 'инфляция приводит к', 
               right = 'все верно!', 
               wrong = 'к сожалению нет, попробуйте еще раз...')
```


(@) Несмотря на крайне мягкие монетарные условия, среднегодовые темпы инфляции в 2013 г. продолжали падать до околонулевых значений (при ____________ (целей по инфляции) 2% +/- 1 п. п.), темпы роста выпуска оставались отрицательными, и экономика Чехии столкнулась с риском дефляции.

```{r}
#| results: asis
check_question(answer = 'цели по инфляции', 
               right = 'все верно!', 
               wrong = 'к сожалению нет, попробуйте еще раз...')
```


(@) Из-за сокращения потребления инфляционные ожидания уменьшились, и ____________ (уровень инфляции в) 2010 г. достиг исторического минимума.

```{r}
#| results: asis
check_question(answer = 'уровень инфляции в', 
               right = 'все верно!', 
               wrong = 'к сожалению нет, попробуйте еще раз...')
```


(@) Здесь содержится очень важное соотношение: издержки сокращения темпа инфляции на 1% за любой отрезок времени составят 1/4 единиц ВНП.

```{r}
#| results: asis
check_question(answer = 'темпа инфляции в', 
               right = 'все верно!', 
               wrong = 'к сожалению нет, попробуйте еще раз...')
```


(@) Существует несколько объяснений тому факту, что для стран с более высоким уровнем государственного участия в экономике пороговый ____________ (уровень инфляции в)ыше. Во-первых, это может быть связано с тем, что для таких стран более доступным является механизм индексации, что позволяет им иметь более высокую инфляцию без негативных последствий для роста. Во-вторых,

```{r}
#| results: asis
check_question(answer = 'уровень инфляции в', 
               right = 'все верно!', 
               wrong = 'к сожалению нет, попробуйте еще раз...')
```


(@) В таблице представлены результаты оценивания моделей ____________ (влияния волатильности инфляции) на показатели экономического роста.

```{r}
#| results: asis
check_question(answer = 'влияния волатильности инфляции', 
               right = 'все верно!', 
               wrong = 'к сожалению нет, попробуйте еще раз...')
```


(@) Ситуация на потребительском рынке свидетельствует о стабилизации темпов ____________ (инфляции на уровне), близком к уровню 2009 г.

```{r}
#| results: asis
check_question(answer = 'инфляции на уровне', 
               right = 'все верно!', 
               wrong = 'к сожалению нет, попробуйте еще раз...')
```


(@) В области ____________ (борьбы с инфляцией) страны были весьма похожи.

```{r}
#| results: asis
check_question(answer = 'борьбы с инфляцией', 
               right = 'все верно!', 
               wrong = 'к сожалению нет, попробуйте еще раз...')
```


(@) Пороговый уровень инфляции оценивается в зависимости от качества институтов.

```{r}
#| results: asis
check_question(answer = 'пороговый уровень инфляции', 
               right = 'все верно!', 
               wrong = 'к сожалению нет, попробуйте еще раз...')
```


(@) В результате страны-торговые партнеры заинтересованы в сближении ____________ (целей по инфляции) (и далее – фактической инфляции) с целью устранения излишнего давления на курс валюты со стороны мирового товарного рынка.

```{r}
#| results: asis
check_question(answer = 'цели по инфляции', 
               right = 'все верно!', 
               wrong = 'к сожалению нет, попробуйте еще раз...')
```

