
(@) Если ____________ (**предельный, издержка**) на приобретение фактора больше, чем его предельный продукт в денежной форме, для максимизации прибыли фирме следует уменьшить количество данного фактора.

```{r}
#| results: asis
checkdown::check_question(answer = 'предельные издержки', 
                          right = 'все верно!', 
                          wrong = 'к сожалению нет, попробуйте еще раз...',
                          button_label = 'проверить')
checkdown::check_hint(hint_text = 'предельные издержки',
                      hint_title = 'Нажмите, чтобы посмотреть ответ')
```


(@) Когда цена увеличивается, фирма следует своей кривой краткосрочных ____________ (**предельный, издержка**) и увеличивает объем производства.

```{r}
#| results: asis
checkdown::check_question(answer = 'предельных издержек', 
                          right = 'все верно!', 
                          wrong = 'к сожалению нет, попробуйте еще раз...',
                          button_label = 'проверить')
checkdown::check_hint(hint_text = 'предельных издержек',
                      hint_title = 'Нажмите, чтобы посмотреть ответ')
```


(@) Непрерывный участок кривой ____________ (**предельный, издержка**) фирмы - это и есть кривая краткосрочного предложения фирмы.

```{r}
#| results: asis
checkdown::check_question(answer = 'предельных издержек', 
                          right = 'все верно!', 
                          wrong = 'к сожалению нет, попробуйте еще раз...',
                          button_label = 'проверить')
checkdown::check_hint(hint_text = 'предельных издержек',
                      hint_title = 'Нажмите, чтобы посмотреть ответ')
```


(@) В одном случае действует полный перенос высоких кредитных спредов в ____________ (**предельный, издержка**) и цены на товары, во другом случае – только частичный.

```{r}
#| results: asis
checkdown::check_question(answer = 'предельные издержки', 
                          right = 'все верно!', 
                          wrong = 'к сожалению нет, попробуйте еще раз...',
                          button_label = 'проверить')
checkdown::check_hint(hint_text = 'предельные издержки',
                      hint_title = 'Нажмите, чтобы посмотреть ответ')
```


(@) Экономический анализ говорит нам, что не стоит предпринимать действия, еспи сопряженные с ними ____________ (**предельный, издержка**) превышают предельную прибыль.

```{r}
#| results: asis
checkdown::check_question(answer = 'предельные издержки', 
                          right = 'все верно!', 
                          wrong = 'к сожалению нет, попробуйте еще раз...',
                          button_label = 'проверить')
checkdown::check_hint(hint_text = 'предельные издержки',
                      hint_title = 'Нажмите, чтобы посмотреть ответ')
```


(@) Прибыль максимальна, когда предельный доход равняется ____________ (**предельный, издержка**).

```{r}
#| results: asis
checkdown::check_question(answer = 'предельным издержкам', 
                          right = 'все верно!', 
                          wrong = 'к сожалению нет, попробуйте еще раз...',
                          button_label = 'проверить')
checkdown::check_hint(hint_text = 'предельным издержкам',
                      hint_title = 'Нажмите, чтобы посмотреть ответ')
```


(@) Если фирма покупает ресурсы на чисто конкурентных рынках, то ____________ (**предельный, издержка**) на их приобретение будут равны их ценам.

```{r}
#| results: asis
checkdown::check_question(answer = 'предельные издержки', 
                          right = 'все верно!', 
                          wrong = 'к сожалению нет, попробуйте еще раз...',
                          button_label = 'проверить')
checkdown::check_hint(hint_text = 'предельные издержки',
                      hint_title = 'Нажмите, чтобы посмотреть ответ')
```


(@) Предельный продукт труда работника равен его реальной заработной плате.

```{r}
#| results: asis
checkdown::check_question(answer = 'предельный продукт', 
                          right = 'все верно!', 
                          wrong = 'к сожалению нет, попробуйте еще раз...',
                          button_label = 'проверить')
checkdown::check_hint(hint_text = 'предельный продукт',
                      hint_title = 'Нажмите, чтобы посмотреть ответ')
```


(@) Фирма, сдающая капитал в аренду, извлекает прибыль, только если ____________ (**предельный, продукт**) капитала больше, чем издержки на единицу капитала и терпит убытки, если предельный продукт капитала меньше издержек на единицу капитала.

```{r}
#| results: asis
checkdown::check_question(answer = 'предельный продукт', 
                          right = 'все верно!', 
                          wrong = 'к сожалению нет, попробуйте еще раз...',
                          button_label = 'проверить')
checkdown::check_hint(hint_text = 'предельный продукт',
                      hint_title = 'Нажмите, чтобы посмотреть ответ')
```


(@) Эти посетители пришли в ресторан, поскольку они ожидают, что предельная выгода, или удовлетворение от еды, которую покупают, будет равна ____________ (**предельный, издержка**) или превысит их.

```{r}
#| results: asis
checkdown::check_question(answer = 'предельным издержкам', 
                          right = 'все верно!', 
                          wrong = 'к сожалению нет, попробуйте еще раз...',
                          button_label = 'проверить')
checkdown::check_hint(hint_text = 'предельным издержкам',
                      hint_title = 'Нажмите, чтобы посмотреть ответ')
```


(@) Привлечение дополнительной единицы труда прекратится тогда, когда ____________ (**предельный, продукт**) труда в денежном выражении сравняется с величиной заработной платы.

```{r}
#| results: asis
checkdown::check_question(answer = 'предельный продукт', 
                          right = 'все верно!', 
                          wrong = 'к сожалению нет, попробуйте еще раз...',
                          button_label = 'проверить')
checkdown::check_hint(hint_text = 'предельный продукт',
                      hint_title = 'Нажмите, чтобы посмотреть ответ')
```


(@) Предельные издержки равны цене фактора производства, деленной на его предельный продукт.

```{r}
#| results: asis
checkdown::check_question(answer = 'предельные', 
                          right = 'все верно!', 
                          wrong = 'к сожалению нет, попробуйте еще раз...',
                          button_label = 'проверить')
checkdown::check_hint(hint_text = 'предельные',
                      hint_title = 'Нажмите, чтобы посмотреть ответ')
```


(@) Если ____________ (**предельный**) издержки на Заводе 1 выше, чем на Заводе 2, фирма может снизить общие издержки, сохранив прежний объем производства, если уменьшит объем продукции на Заводе 1 и увеличит его на Заводе 2.

```{r}
#| results: asis
checkdown::check_question(answer = 'предельные', 
                          right = 'все верно!', 
                          wrong = 'к сожалению нет, попробуйте еще раз...',
                          button_label = 'проверить')
checkdown::check_hint(hint_text = 'предельные',
                      hint_title = 'Нажмите, чтобы посмотреть ответ')
```


(@) Предельная полезность товара определяется как изменение полезности, связанное с увеличением на одну единицу потребления данного товара.

```{r}
#| results: asis
checkdown::check_question(answer = 'предельная полезность', 
                          right = 'все верно!', 
                          wrong = 'к сожалению нет, попробуйте еще раз...',
                          button_label = 'проверить')
checkdown::check_hint(hint_text = 'предельная полезность',
                      hint_title = 'Нажмите, чтобы посмотреть ответ')
```


(@) Прибыль максимальна, когда ____________ (**предельный**) доход равняется предельным издержкам.

```{r}
#| results: asis
checkdown::check_question(answer = 'предельный', 
                          right = 'все верно!', 
                          wrong = 'к сожалению нет, попробуйте еще раз...',
                          button_label = 'проверить')
checkdown::check_hint(hint_text = 'предельный',
                      hint_title = 'Нажмите, чтобы посмотреть ответ')
```


(@) Методология Дж. Хикса соответствует основным положениям порядковой теории ____________ (**предельный, полезность**).

```{r}
#| results: asis
checkdown::check_question(answer = 'предельной полезности', 
                          right = 'все верно!', 
                          wrong = 'к сожалению нет, попробуйте еще раз...',
                          button_label = 'проверить')
checkdown::check_hint(hint_text = 'предельной полезности',
                      hint_title = 'Нажмите, чтобы посмотреть ответ')
```


(@) Равновесная цена покупки земли или капитала зависит от теку­щей стоимости их ____________ (**предельный, продукт**).

```{r}
#| results: asis
checkdown::check_question(answer = 'предельного продукта', 
                          right = 'все верно!', 
                          wrong = 'к сожалению нет, попробуйте еще раз...',
                          button_label = 'проверить')
checkdown::check_hint(hint_text = 'предельного продукта',
                      hint_title = 'Нажмите, чтобы посмотреть ответ')
```


(@) Многие из покупателей заплатили бы за товар сумму, которая выше ____________ (**предельный, издержка**) фирмы.

```{r}
#| results: asis
checkdown::check_question(answer = 'предельных издержек', 
                          right = 'все верно!', 
                          wrong = 'к сожалению нет, попробуйте еще раз...',
                          button_label = 'проверить')
checkdown::check_hint(hint_text = 'предельных издержек',
                      hint_title = 'Нажмите, чтобы посмотреть ответ')
```


(@) Производственная экономика будет эффективной, если ____________ (**предельный, норма**) технического замещения одинакова для всех изготовителей.

```{r}
#| results: asis
checkdown::check_question(answer = 'предельная норма', 
                          right = 'все верно!', 
                          wrong = 'к сожалению нет, попробуйте еще раз...',
                          button_label = 'проверить')
checkdown::check_hint(hint_text = 'предельная норма',
                      hint_title = 'Нажмите, чтобы посмотреть ответ')
```


(@) Такой сдвиг кривой ____________ (**предельный, затрата**) показан на рисунке.

```{r}
#| results: asis
checkdown::check_question(answer = 'предельных затрат', 
                          right = 'все верно!', 
                          wrong = 'к сожалению нет, попробуйте еще раз...',
                          button_label = 'проверить')
checkdown::check_hint(hint_text = 'предельных затрат',
                      hint_title = 'Нажмите, чтобы посмотреть ответ')
```


(@) Если ____________ (**предельный, норма**) технического замещения капитала трудом равна 9 ед., то каков будет предельный продукт капитала?

```{r}
#| results: asis
checkdown::check_question(answer = 'предельная норма', 
                          right = 'все верно!', 
                          wrong = 'к сожалению нет, попробуйте еще раз...',
                          button_label = 'проверить')
checkdown::check_hint(hint_text = 'предельная норма',
                      hint_title = 'Нажмите, чтобы посмотреть ответ')
```


(@) Вывод Парето означал отказ от концепции ____________ (**предельный, полезность**) в ее первоначальном виде.

```{r}
#| results: asis
checkdown::check_question(answer = 'предельной полезности', 
                          right = 'все верно!', 
                          wrong = 'к сожалению нет, попробуйте еще раз...',
                          button_label = 'проверить')
checkdown::check_hint(hint_text = 'предельной полезности',
                      hint_title = 'Нажмите, чтобы посмотреть ответ')
```


(@) Так как для покупки и установки нового оборудования требуется время, вводится понятие ожидаемого будущего ____________ (**предельный, продукт**) капитала.

```{r}
#| results: asis
checkdown::check_question(answer = 'предельного продукта', 
                          right = 'все верно!', 
                          wrong = 'к сожалению нет, попробуйте еще раз...',
                          button_label = 'проверить')
checkdown::check_hint(hint_text = 'предельного продукта',
                      hint_title = 'Нажмите, чтобы посмотреть ответ')
```


(@) С увеличением объема потребления товара ____________ (**предельный, полезность**) товара понижается.

```{r}
#| results: asis
checkdown::check_question(answer = 'предельная полезность', 
                          right = 'все верно!', 
                          wrong = 'к сожалению нет, попробуйте еще раз...',
                          button_label = 'проверить')
checkdown::check_hint(hint_text = 'предельная полезность',
                      hint_title = 'Нажмите, чтобы посмотреть ответ')
```


(@) Все комбинации факторов производства должны лежать на кривой оптимальных вариантов производства, чтобы ____________ (**предельный, норма**) технологического замещения труда капиталом для каждого производителя была одинаковой при производстве каждого из двух товаров.

```{r}
#| results: asis
checkdown::check_question(answer = 'предельная норма', 
                          right = 'все верно!', 
                          wrong = 'к сожалению нет, попробуйте еще раз...',
                          button_label = 'проверить')
checkdown::check_hint(hint_text = 'предельная норма',
                      hint_title = 'Нажмите, чтобы посмотреть ответ')
```


(@) Если ____________ (**предельный, продукт**) капитала превышает издержки на единицу капитала, то фирме выгодно увеличить запас капитала. Если предельный продукт капитала меньше, чем издержки на единицу капитала, то фирма уменьшает свой запас капитала.

```{r}
#| results: asis
checkdown::check_question(answer = 'предельный продукт', 
                          right = 'все верно!', 
                          wrong = 'к сожалению нет, попробуйте еще раз...',
                          button_label = 'проверить')
checkdown::check_hint(hint_text = 'предельный продукт',
                      hint_title = 'Нажмите, чтобы посмотреть ответ')
```


(@) Количество труда, которое обеспечило бы работникам максимальную ренту, определяется пересечением кривых ____________ (**предельный, доход**) и предложения труда.

```{r}
#| results: asis
checkdown::check_question(answer = 'предельного дохода', 
                          right = 'все верно!', 
                          wrong = 'к сожалению нет, попробуйте еще раз...',
                          button_label = 'проверить')
checkdown::check_hint(hint_text = 'предельного дохода',
                      hint_title = 'Нажмите, чтобы посмотреть ответ')
```


(@) Предельный продукт капитала является положительной величиной.

```{r}
#| results: asis
checkdown::check_question(answer = 'предельный продукт', 
                          right = 'все верно!', 
                          wrong = 'к сожалению нет, попробуйте еще раз...',
                          button_label = 'проверить')
checkdown::check_hint(hint_text = 'предельный продукт',
                      hint_title = 'Нажмите, чтобы посмотреть ответ')
```


(@) Интересно проанализировать взаимосвязь средних переменных издержек и предельных издержек.

```{r}
#| results: asis
checkdown::check_question(answer = 'издержек предельных', 
                          right = 'все верно!', 
                          wrong = 'к сожалению нет, попробуйте еще раз...',
                          button_label = 'проверить')
checkdown::check_hint(hint_text = 'издержек предельных',
                      hint_title = 'Нажмите, чтобы посмотреть ответ')
```


(@) Предельная норма трансформации, которая представляет собой соотношение ____________ (**предельный**) издержек на производство одежды и предельных издержек на производство продуктов, более не равна соотношению цен на товары.

```{r}
#| results: asis
checkdown::check_question(answer = 'предельных', 
                          right = 'все верно!', 
                          wrong = 'к сожалению нет, попробуйте еще раз...',
                          button_label = 'проверить')
checkdown::check_hint(hint_text = 'предельных',
                      hint_title = 'Нажмите, чтобы посмотреть ответ')
```


(@) Если ____________ (**предельный, издержка**) выше предельного дохода, фирма может увеличить прибыль, снизив объем выпуска.

```{r}
#| results: asis
checkdown::check_question(answer = 'предельные издержки', 
                          right = 'все верно!', 
                          wrong = 'к сожалению нет, попробуйте еще раз...',
                          button_label = 'проверить')
checkdown::check_hint(hint_text = 'предельные издержки',
                      hint_title = 'Нажмите, чтобы посмотреть ответ')
```


(@) Когда спрос и предложение на труд находятся в состоянии равновесия, заработная плата равна стоимости ____________ (**предельный, продукт**) труда.

```{r}
#| results: asis
checkdown::check_question(answer = 'предельного продукта', 
                          right = 'все верно!', 
                          wrong = 'к сожалению нет, попробуйте еще раз...',
                          button_label = 'проверить')
checkdown::check_hint(hint_text = 'предельного продукта',
                      hint_title = 'Нажмите, чтобы посмотреть ответ')
```


(@) Снижение уровня реальной заработной платы приводит к изменению ценности ____________ (**предельный, продукт**) труда.

```{r}
#| results: asis
checkdown::check_question(answer = 'предельного продукта', 
                          right = 'все верно!', 
                          wrong = 'к сожалению нет, попробуйте еще раз...',
                          button_label = 'проверить')
checkdown::check_hint(hint_text = 'предельного продукта',
                      hint_title = 'Нажмите, чтобы посмотреть ответ')
```


(@) Один из источников неэффективности рынка монополистической конкуренции - надбавка над предельными издержками.

```{r}
#| results: asis
checkdown::check_question(answer = 'предельных издержек', 
                          right = 'все верно!', 
                          wrong = 'к сожалению нет, попробуйте еще раз...',
                          button_label = 'проверить')
checkdown::check_hint(hint_text = 'предельных издержек',
                      hint_title = 'Нажмите, чтобы посмотреть ответ')
```


(@) Что касается Фирмы 1, то ее ____________ (**предельный, доход**) равняется нулевым предельным издержкам.

```{r}
#| results: asis
checkdown::check_question(answer = 'предельный доход', 
                          right = 'все верно!', 
                          wrong = 'к сожалению нет, попробуйте еще раз...',
                          button_label = 'проверить')
checkdown::check_hint(hint_text = 'предельный доход',
                      hint_title = 'Нажмите, чтобы посмотреть ответ')
```


(@) Чтобы определить эффективный уровень предоставления общественного блага, мы должны затем приравнять сумму этих предельных выгод к ____________ (**предельный, издержка**) производства.

```{r}
#| results: asis
checkdown::check_question(answer = 'предельным издержкам', 
                          right = 'все верно!', 
                          wrong = 'к сожалению нет, попробуйте еще раз...',
                          button_label = 'проверить')
checkdown::check_hint(hint_text = 'предельным издержкам',
                      hint_title = 'Нажмите, чтобы посмотреть ответ')
```


(@) Чтобы найти размер вклада работника в общий доход фирмы, мы должны перевести ____________ (**предельный, продукт**) труда в стоимость предельного продукта.

```{r}
#| results: asis
checkdown::check_question(answer = 'предельный продукт', 
                          right = 'все верно!', 
                          wrong = 'к сожалению нет, попробуйте еще раз...',
                          button_label = 'проверить')
checkdown::check_hint(hint_text = 'предельный продукт',
                      hint_title = 'Нажмите, чтобы посмотреть ответ')
```


(@) Увеличение занятости может увеличить предельный продукт какого-либо другого переменного ресурса, что в свою очередь приведет к увеличению ____________ (**предельный**) продукта труда.

```{r}
#| results: asis
checkdown::check_question(answer = 'предельного', 
                          right = 'все верно!', 
                          wrong = 'к сожалению нет, попробуйте еще раз...',
                          button_label = 'проверить')
checkdown::check_hint(hint_text = 'предельного',
                      hint_title = 'Нажмите, чтобы посмотреть ответ')
```


(@) Монополист находится в равновесии, когда предельный доход равняется ____________ (**предельный, издержка**).

```{r}
#| results: asis
checkdown::check_question(answer = 'предельным издержкам', 
                          right = 'все верно!', 
                          wrong = 'к сожалению нет, попробуйте еще раз...',
                          button_label = 'проверить')
checkdown::check_hint(hint_text = 'предельным издержкам',
                      hint_title = 'Нажмите, чтобы посмотреть ответ')
```


(@) Краткосрочные кривые ____________ (**предельный, издержка**) применяются к конкретному заводу; долгосрочные кривые предельных издержек применяются ко всем заводам любых размеров.

```{r}
#| results: asis
checkdown::check_question(answer = 'предельных издержек', 
                          right = 'все верно!', 
                          wrong = 'к сожалению нет, попробуйте еще раз...',
                          button_label = 'проверить')
checkdown::check_hint(hint_text = 'предельных издержек',
                      hint_title = 'Нажмите, чтобы посмотреть ответ')
```


(@) ОПЕК в течение смогла поднять цены на нефть намного выше ____________ (**предельный, издержка**) производства.

```{r}
#| results: asis
checkdown::check_question(answer = 'предельных издержек', 
                          right = 'все верно!', 
                          wrong = 'к сожалению нет, попробуйте еще раз...',
                          button_label = 'проверить')
checkdown::check_hint(hint_text = 'предельных издержек',
                      hint_title = 'Нажмите, чтобы посмотреть ответ')
```


(@) Соотношение между кривой ____________ (**предельный, издержка**) и кривой средних со­вокупных издержек показано на рисунке.

```{r}
#| results: asis
checkdown::check_question(answer = 'предельных издержек', 
                          right = 'все верно!', 
                          wrong = 'к сожалению нет, попробуйте еще раз...',
                          button_label = 'проверить')
checkdown::check_hint(hint_text = 'предельных издержек',
                      hint_title = 'Нажмите, чтобы посмотреть ответ')
```


(@) Так как шок предложения носит временный характер, то не ожидается, что он будет оказывать влияние на ____________ (**предельный, продукт**) труда в будущем или на ставку реальной заработной платы в будущем.

```{r}
#| results: asis
checkdown::check_question(answer = 'предельный продукт', 
                          right = 'все верно!', 
                          wrong = 'к сожалению нет, попробуйте еще раз...',
                          button_label = 'проверить')
checkdown::check_hint(hint_text = 'предельный продукт',
                      hint_title = 'Нажмите, чтобы посмотреть ответ')
```


(@) Предельная полезность денег убывает с меньшей скоростью, чем ____________ (**предельный, полезность**) товара.

```{r}
#| results: asis
checkdown::check_question(answer = 'предельная полезность', 
                          right = 'все верно!', 
                          wrong = 'к сожалению нет, попробуйте еще раз...',
                          button_label = 'проверить')
checkdown::check_hint(hint_text = 'предельная полезность',
                      hint_title = 'Нажмите, чтобы посмотреть ответ')
```


(@) Наклон границы производственных возможностей выражает отношение предельных издержек производства одного товара к ____________ (**предельный, издержка**) производства другого товара.

```{r}
#| results: asis
checkdown::check_question(answer = 'предельным издержкам', 
                          right = 'все верно!', 
                          wrong = 'к сожалению нет, попробуйте еще раз...',
                          button_label = 'проверить')
checkdown::check_hint(hint_text = 'предельным издержкам',
                      hint_title = 'Нажмите, чтобы посмотреть ответ')
```


(@) Монополист максимизирует прибыль, производя и продавая такой объем продукции, который соответствует равенству предельной выручки и ____________ (**предельный, затрата**) длительного периода.

```{r}
#| results: asis
checkdown::check_question(answer = 'предельных затрат', 
                          right = 'все верно!', 
                          wrong = 'к сожалению нет, попробуйте еще раз...',
                          button_label = 'проверить')
checkdown::check_hint(hint_text = 'предельных затрат',
                      hint_title = 'Нажмите, чтобы посмотреть ответ')
```


(@) Согласно теории ____________ (**предельный**) полезности потребитель может индивидуально определить полезность блага для себя.

```{r}
#| results: asis
checkdown::check_question(answer = 'предельной', 
                          right = 'все верно!', 
                          wrong = 'к сожалению нет, попробуйте еще раз...',
                          button_label = 'проверить')
checkdown::check_hint(hint_text = 'предельной',
                      hint_title = 'Нажмите, чтобы посмотреть ответ')
```


(@) Кривая спроса на продукцию отдельного предприятия в условиях совершенной конкуренции является одновременно кривой его средней и ____________ (**предельный, выручка**).

```{r}
#| results: asis
checkdown::check_question(answer = 'предельной выручки', 
                          right = 'все верно!', 
                          wrong = 'к сожалению нет, попробуйте еще раз...',
                          button_label = 'проверить')
checkdown::check_hint(hint_text = 'предельной выручки',
                      hint_title = 'Нажмите, чтобы посмотреть ответ')
```


(@) Стоимость ____________ (**предельный**) продукта фактора производства равна предельному доходу от предельного продукта фактора производства.

```{r}
#| results: asis
checkdown::check_question(answer = 'предельного', 
                          right = 'все верно!', 
                          wrong = 'к сожалению нет, попробуйте еще раз...',
                          button_label = 'проверить')
checkdown::check_hint(hint_text = 'предельного',
                      hint_title = 'Нажмите, чтобы посмотреть ответ')
```


(@) Олигополист, максимизирующий прибыль, должен уравнять предельный доход с ____________ (**предельный, издержка**).

```{r}
#| results: asis
checkdown::check_question(answer = 'предельными издержками', 
                          right = 'все верно!', 
                          wrong = 'к сожалению нет, попробуйте еще раз...',
                          button_label = 'проверить')
checkdown::check_hint(hint_text = 'предельными издержками',
                      hint_title = 'Нажмите, чтобы посмотреть ответ')
```


(@) Для каждой дополнительной единицы ____________ (**предельный, доход**) падает, а предельные издержки растут.

```{r}
#| results: asis
checkdown::check_question(answer = 'предельный доход', 
                          right = 'все верно!', 
                          wrong = 'к сожалению нет, попробуйте еще раз...',
                          button_label = 'проверить')
checkdown::check_hint(hint_text = 'предельный доход',
                      hint_title = 'Нажмите, чтобы посмотреть ответ')
```


(@) Теория ____________ (**предельный, полезность**) определяет существующие на рынке закономерности поведения потребителей, формирование спроса и вид кривой самого спроса на графике.

```{r}
#| results: asis
checkdown::check_question(answer = 'предельной полезности', 
                          right = 'все верно!', 
                          wrong = 'к сожалению нет, попробуйте еще раз...',
                          button_label = 'проверить')
checkdown::check_hint(hint_text = 'предельной полезности',
                      hint_title = 'Нажмите, чтобы посмотреть ответ')
```


(@) Победитель установит монопольную цену на обслуживание, соответствующую количеству, при котором ____________ (**предельный**) доход равняется предельным издержкам.

```{r}
#| results: asis
checkdown::check_question(answer = 'предельный', 
                          right = 'все верно!', 
                          wrong = 'к сожалению нет, попробуйте еще раз...',
                          button_label = 'проверить')
checkdown::check_hint(hint_text = 'предельный',
                      hint_title = 'Нажмите, чтобы посмотреть ответ')
```


(@) Фирме следует увеличивать рекламные расходы до тех пор, пока ____________ (**предельный, доход**) от рекламы не станет в точности равным 1.

```{r}
#| results: asis
checkdown::check_question(answer = 'предельный доход', 
                          right = 'все верно!', 
                          wrong = 'к сожалению нет, попробуйте еще раз...',
                          button_label = 'проверить')
checkdown::check_hint(hint_text = 'предельный доход',
                      hint_title = 'Нажмите, чтобы посмотреть ответ')
```


(@) Так как цена превышает ____________ (**предельный, издержка**), дополнительная единица продукции означает большую прибыль.

```{r}
#| results: asis
checkdown::check_question(answer = 'предельные издержки', 
                          right = 'все верно!', 
                          wrong = 'к сожалению нет, попробуйте еще раз...',
                          button_label = 'проверить')
checkdown::check_hint(hint_text = 'предельные издержки',
                      hint_title = 'Нажмите, чтобы посмотреть ответ')
```


(@) В этом случае ____________ (**предельный, доход**) ниже предельных издержек.

```{r}
#| results: asis
checkdown::check_question(answer = 'предельный доход', 
                          right = 'все верно!', 
                          wrong = 'к сожалению нет, попробуйте еще раз...',
                          button_label = 'проверить')
checkdown::check_hint(hint_text = 'предельный доход',
                      hint_title = 'Нажмите, чтобы посмотреть ответ')
```


(@) Изменения в фискальной политике не влияют на производственную функцию или на ____________ (**предельный, продукт**) труда.

```{r}
#| results: asis
checkdown::check_question(answer = 'предельный продукт', 
                          right = 'все верно!', 
                          wrong = 'к сожалению нет, попробуйте еще раз...',
                          button_label = 'проверить')
checkdown::check_hint(hint_text = 'предельный продукт',
                      hint_title = 'Нажмите, чтобы посмотреть ответ')
```


(@) Мы называем этот принцип максимизации прибыли правилом равенства ____________ (**предельный, доход**) и предельных издержек.

```{r}
#| results: asis
checkdown::check_question(answer = 'предельного дохода', 
                          right = 'все верно!', 
                          wrong = 'к сожалению нет, попробуйте еще раз...',
                          button_label = 'проверить')
checkdown::check_hint(hint_text = 'предельного дохода',
                      hint_title = 'Нажмите, чтобы посмотреть ответ')
```


(@) Предельная выгода от часа труда равняется предельным издержкам ее получения.

```{r}
#| results: asis
checkdown::check_question(answer = 'предельная выгода', 
                          right = 'все верно!', 
                          wrong = 'к сожалению нет, попробуйте еще раз...',
                          button_label = 'проверить')
checkdown::check_hint(hint_text = 'предельная выгода',
                      hint_title = 'Нажмите, чтобы посмотреть ответ')
```


(@) Кривая ____________ (**предельный, доход**) продукта труда идет вниз.

```{r}
#| results: asis
checkdown::check_question(answer = 'предельного дохода', 
                          right = 'все верно!', 
                          wrong = 'к сожалению нет, попробуйте еще раз...',
                          button_label = 'проверить')
checkdown::check_hint(hint_text = 'предельного дохода',
                      hint_title = 'Нажмите, чтобы посмотреть ответ')
```


(@) Маржинальная отдача – предельная выручка от ____________ (**предельный**) продукта труда.

```{r}
#| results: asis
checkdown::check_question(answer = 'предельного', 
                          right = 'все верно!', 
                          wrong = 'к сожалению нет, попробуйте еще раз...',
                          button_label = 'проверить')
checkdown::check_hint(hint_text = 'предельного',
                      hint_title = 'Нажмите, чтобы посмотреть ответ')
```


(@) Монополист выбирает тот уровень производства, при котором предельные издержки равны ____________ (**предельный**) доходу.

```{r}
#| results: asis
checkdown::check_question(answer = 'предельному', 
                          right = 'все верно!', 
                          wrong = 'к сожалению нет, попробуйте еще раз...',
                          button_label = 'проверить')
checkdown::check_hint(hint_text = 'предельному',
                      hint_title = 'Нажмите, чтобы посмотреть ответ')
```


(@) Принцип убывающей ____________ (**предельный**) полезности часто называют первым законом Госсена.

```{r}
#| results: asis
checkdown::check_question(answer = 'предельной', 
                          right = 'все верно!', 
                          wrong = 'к сожалению нет, попробуйте еще раз...',
                          button_label = 'проверить')
checkdown::check_hint(hint_text = 'предельной',
                      hint_title = 'Нажмите, чтобы посмотреть ответ')
```


(@) Монополия назнача­ет цену выше ____________ (**предельный, издержка**).

```{r}
#| results: asis
checkdown::check_question(answer = 'предельных издержек', 
                          right = 'все верно!', 
                          wrong = 'к сожалению нет, попробуйте еще раз...',
                          button_label = 'проверить')
checkdown::check_hint(hint_text = 'предельных издержек',
                      hint_title = 'Нажмите, чтобы посмотреть ответ')
```


(@) Оба столбца отражают закон убывающей ____________ (**предельный, полезность**).

```{r}
#| results: asis
checkdown::check_question(answer = 'предельной полезности', 
                          right = 'все верно!', 
                          wrong = 'к сожалению нет, попробуйте еще раз...',
                          button_label = 'проверить')
checkdown::check_hint(hint_text = 'предельной полезности',
                      hint_title = 'Нажмите, чтобы посмотреть ответ')
```


(@) Если фирма вообще производит какой-то объем продукции, она должна поддерживать уровень производства, при котором предельный доход равняется ____________ (**предельный**) издержкам.

```{r}
#| results: asis
checkdown::check_question(answer = 'предельным', 
                          right = 'все верно!', 
                          wrong = 'к сожалению нет, попробуйте еще раз...',
                          button_label = 'проверить')
checkdown::check_hint(hint_text = 'предельным',
                      hint_title = 'Нажмите, чтобы посмотреть ответ')
```


(@) Правило максимизации прибыли конкурентной фирмой заключается в выборе такого объема выпуска продукции, при котором ____________ (**предельный, издержка**) равны цене.

```{r}
#| results: asis
checkdown::check_question(answer = 'предельные издержки', 
                          right = 'все верно!', 
                          wrong = 'к сожалению нет, попробуйте еще раз...',
                          button_label = 'проверить')
checkdown::check_hint(hint_text = 'предельные издержки',
                      hint_title = 'Нажмите, чтобы посмотреть ответ')
```


(@) Геометрически значение предельной полезности равно тангенсу угла наклона касательной к кривой.

```{r}
#| results: asis
checkdown::check_question(answer = 'предельная полезность', 
                          right = 'все верно!', 
                          wrong = 'к сожалению нет, попробуйте еще раз...',
                          button_label = 'проверить')
checkdown::check_hint(hint_text = 'предельная полезность',
                      hint_title = 'Нажмите, чтобы посмотреть ответ')
```


(@) В условиях совершенной конкуренции и на товарном, и на факторном рынке спрос предприятия на какой-либо переменный ресурс зависит от его цены, от величины его ____________ (**предельный, продукт**) и от рыночной цены товара.

```{r}
#| results: asis
checkdown::check_question(answer = 'предельного продукта', 
                          right = 'все верно!', 
                          wrong = 'к сожалению нет, попробуйте еще раз...',
                          button_label = 'проверить')
checkdown::check_hint(hint_text = 'предельного продукта',
                      hint_title = 'Нажмите, чтобы посмотреть ответ')
```


(@) Мы должны определить чистый ____________ (**предельный, доход**) фирмы от продажи.

```{r}
#| results: asis
checkdown::check_question(answer = 'предельный доход', 
                          right = 'все верно!', 
                          wrong = 'к сожалению нет, попробуйте еще раз...',
                          button_label = 'проверить')
checkdown::check_hint(hint_text = 'предельный доход',
                      hint_title = 'Нажмите, чтобы посмотреть ответ')
```


(@) Теория ____________ (**предельный**) полезности исследует аспект ценообразования в связи с эффективностью потребления про- дуктов.

```{r}
#| results: asis
checkdown::check_question(answer = 'предельной', 
                          right = 'все верно!', 
                          wrong = 'к сожалению нет, попробуйте еще раз...',
                          button_label = 'проверить')
checkdown::check_hint(hint_text = 'предельной',
                      hint_title = 'Нажмите, чтобы посмотреть ответ')
```


(@) На этом уровне чистый ____________ (**предельный, продукт**) капитала равен темпу прироста производства.

```{r}
#| results: asis
checkdown::check_question(answer = 'предельный продукт', 
                          right = 'все верно!', 
                          wrong = 'к сожалению нет, попробуйте еще раз...',
                          button_label = 'проверить')
checkdown::check_hint(hint_text = 'предельный продукт',
                      hint_title = 'Нажмите, чтобы посмотреть ответ')
```


(@) Совокупный объем производства должен быть таким, чтобы предельный доход от реализации продукции каждой группе потребителей равнялся ____________ (**предельный, издержка**) производства.

```{r}
#| results: asis
checkdown::check_question(answer = 'предельным издержкам', 
                          right = 'все верно!', 
                          wrong = 'к сожалению нет, попробуйте еще раз...',
                          button_label = 'проверить')
checkdown::check_hint(hint_text = 'предельным издержкам',
                      hint_title = 'Нажмите, чтобы посмотреть ответ')
```


(@) Для каждого экономически эффективного способа ____________ (**предельный, норма**) технического замещения ресурсов равна соотношению их цен.

```{r}
#| results: asis
checkdown::check_question(answer = 'предельная норма', 
                          right = 'все верно!', 
                          wrong = 'к сожалению нет, попробуйте еще раз...',
                          button_label = 'проверить')
checkdown::check_hint(hint_text = 'предельная норма',
                      hint_title = 'Нажмите, чтобы посмотреть ответ')
```


(@) Величина этих ____________ (**предельный, издержка**) составит повременную ставку рентных платежей.

```{r}
#| results: asis
checkdown::check_question(answer = 'предельных издержек', 
                          right = 'все верно!', 
                          wrong = 'к сожалению нет, попробуйте еще раз...',
                          button_label = 'проверить')
checkdown::check_hint(hint_text = 'предельных издержек',
                      hint_title = 'Нажмите, чтобы посмотреть ответ')
```


(@) Давайте рассмотрим влияние сокращения населения на ____________ (**предельный, продукт**) труда и предельный продукт земли.

```{r}
#| results: asis
checkdown::check_question(answer = 'предельный продукт', 
                          right = 'все верно!', 
                          wrong = 'к сожалению нет, попробуйте еще раз...',
                          button_label = 'проверить')
checkdown::check_hint(hint_text = 'предельный продукт',
                      hint_title = 'Нажмите, чтобы посмотреть ответ')
```


(@) Посетители сравнивают ____________ (**предельный, издержка**) и предельные выгоды, пытаясь получить за потраченные деньги наибольшее личное удовлетворение или блага.

```{r}
#| results: asis
checkdown::check_question(answer = 'предельные издержки', 
                          right = 'все верно!', 
                          wrong = 'к сожалению нет, попробуйте еще раз...',
                          button_label = 'проверить')
checkdown::check_hint(hint_text = 'предельные издержки',
                      hint_title = 'Нажмите, чтобы посмотреть ответ')
```


(@) В краткосрочном периоде равновесное состояние на рынке монополистической конкуренции достигается при соблюдении равенства ____________ (**предельный**) дохода и предельных издержек.

```{r}
#| results: asis
checkdown::check_question(answer = 'предельного', 
                          right = 'все верно!', 
                          wrong = 'к сожалению нет, попробуйте еще раз...',
                          button_label = 'проверить')
checkdown::check_hint(hint_text = 'предельного',
                      hint_title = 'Нажмите, чтобы посмотреть ответ')
```


(@) Кривая ____________ (**предельный**) продукта труда имеет отрицательный наклон.

```{r}
#| results: asis
checkdown::check_question(answer = 'предельного', 
                          right = 'все верно!', 
                          wrong = 'к сожалению нет, попробуйте еще раз...',
                          button_label = 'проверить')
checkdown::check_hint(hint_text = 'предельного',
                      hint_title = 'Нажмите, чтобы посмотреть ответ')
```


(@) Общие и ____________ (**предельный, издержка**) равны нулю.

```{r}
#| results: asis
checkdown::check_question(answer = 'предельные издержки', 
                          right = 'все верно!', 
                          wrong = 'к сожалению нет, попробуйте еще раз...',
                          button_label = 'проверить')
checkdown::check_hint(hint_text = 'предельные издержки',
                      hint_title = 'Нажмите, чтобы посмотреть ответ')
```


(@) На практике довольно трудно определить ____________ (**предельный**) издержки и предельные выгоды.

```{r}
#| results: asis
checkdown::check_question(answer = 'предельные', 
                          right = 'все верно!', 
                          wrong = 'к сожалению нет, попробуйте еще раз...',
                          button_label = 'проверить')
checkdown::check_hint(hint_text = 'предельные',
                      hint_title = 'Нажмите, чтобы посмотреть ответ')
```


(@) Объем дополнительных поступлений зависит как от цены на товар, так и от ____________ (**предельный, продукт**) труда.

```{r}
#| results: asis
checkdown::check_question(answer = 'предельного продукта', 
                          right = 'все верно!', 
                          wrong = 'к сожалению нет, попробуйте еще раз...',
                          button_label = 'проверить')
checkdown::check_hint(hint_text = 'предельного продукта',
                      hint_title = 'Нажмите, чтобы посмотреть ответ')
```


(@) При монополии равновесие возникает тогда, когда предельный доход равняется ____________ (**предельный, издержка**).

```{r}
#| results: asis
checkdown::check_question(answer = 'предельным издержкам', 
                          right = 'все верно!', 
                          wrong = 'к сожалению нет, попробуйте еще раз...',
                          button_label = 'проверить')
checkdown::check_hint(hint_text = 'предельным издержкам',
                      hint_title = 'Нажмите, чтобы посмотреть ответ')
```


(@) Для конкурентоспособной фирмы стоимость ____________ (**предельный, продукт**) капитала равна цене продукции, умноженной на предельный продукт капитала.

```{r}
#| results: asis
checkdown::check_question(answer = 'предельного продукта', 
                          right = 'все верно!', 
                          wrong = 'к сожалению нет, попробуйте еще раз...',
                          button_label = 'проверить')
checkdown::check_hint(hint_text = 'предельного продукта',
                      hint_title = 'Нажмите, чтобы посмотреть ответ')
```


(@) Кривая ____________ (**предельный, издержка**) фирмы является кривой предложения конкурентной фирмы.

```{r}
#| results: asis
checkdown::check_question(answer = 'предельных издержек', 
                          right = 'все верно!', 
                          wrong = 'к сожалению нет, попробуйте еще раз...',
                          button_label = 'проверить')
checkdown::check_hint(hint_text = 'предельных издержек',
                      hint_title = 'Нажмите, чтобы посмотреть ответ')
```


(@) Наклон границы производственных возможностей выражает отношение предельных издержек производства одного товара к ____________ (**предельный**) издержкам производства другого товара.

```{r}
#| results: asis
checkdown::check_question(answer = 'предельным', 
                          right = 'все верно!', 
                          wrong = 'к сожалению нет, попробуйте еще раз...',
                          button_label = 'проверить')
checkdown::check_hint(hint_text = 'предельным',
                      hint_title = 'Нажмите, чтобы посмотреть ответ')
```


(@) Однако в современной экономической теории принят иной подход, ведущий свое начало с работ представителей теории ____________ (**предельный, полезность**).

```{r}
#| results: asis
checkdown::check_question(answer = 'предельной полезности', 
                          right = 'все верно!', 
                          wrong = 'к сожалению нет, попробуйте еще раз...',
                          button_label = 'проверить')
checkdown::check_hint(hint_text = 'предельной полезности',
                      hint_title = 'Нажмите, чтобы посмотреть ответ')
```


(@) Максимизирующий прибыль уровень занятости для фирмы обеспечивается, когда ____________ (**предельный, доход**) продукта труда равен номинальной заработной плате.

```{r}
#| results: asis
checkdown::check_question(answer = 'предельный доход', 
                          right = 'все верно!', 
                          wrong = 'к сожалению нет, попробуйте еще раз...',
                          button_label = 'проверить')
checkdown::check_hint(hint_text = 'предельный доход',
                      hint_title = 'Нажмите, чтобы посмотреть ответ')
```


(@) Стоимость ____________ (**предельный**) продукта любого ресурса — это произведение предель­ного продукта ресурса и рыночной цены товара.

```{r}
#| results: asis
checkdown::check_question(answer = 'предельного', 
                          right = 'все верно!', 
                          wrong = 'к сожалению нет, попробуйте еще раз...',
                          button_label = 'проверить')
checkdown::check_hint(hint_text = 'предельного',
                      hint_title = 'Нажмите, чтобы посмотреть ответ')
```


(@) Теперь давайте применим правило равенства ____________ (**предельный**) дохода и предельных издержек, или, поскольку мы рассматриваем чистую конкуренцию, правило равенства цены и предельных издержек.

```{r}
#| results: asis
checkdown::check_question(answer = 'предельного', 
                          right = 'все верно!', 
                          wrong = 'к сожалению нет, попробуйте еще раз...',
                          button_label = 'проверить')
checkdown::check_hint(hint_text = 'предельного',
                      hint_title = 'Нажмите, чтобы посмотреть ответ')
```


(@) Во многих случаях предельная полезность последующих единиц блага сначала увеличивается, достигает максимума и лишь затем начинает снижаться.

```{r}
#| results: asis
checkdown::check_question(answer = 'предельной полезности', 
                          right = 'все верно!', 
                          wrong = 'к сожалению нет, попробуйте еще раз...',
                          button_label = 'проверить')
checkdown::check_hint(hint_text = 'предельной полезности',
                      hint_title = 'Нажмите, чтобы посмотреть ответ')
```


(@) Соотношение ____________ (**предельный, издержка**) и предельного дохода - это своего рода сигнальная система, которая информирует предпринимателя о том, достигнут ли оптимум производства или можно ожидать дальнейшего роста.

```{r}
#| results: asis
checkdown::check_question(answer = 'предельных издержек', 
                          right = 'все верно!', 
                          wrong = 'к сожалению нет, попробуйте еще раз...',
                          button_label = 'проверить')
checkdown::check_hint(hint_text = 'предельных издержек',
                      hint_title = 'Нажмите, чтобы посмотреть ответ')
```


(@) Кривая ____________ (**предельный, издержка**) в краткосрочном периоде пройдет горизонтально и будет равна рыночной ставке рентных платежей.

```{r}
#| results: asis
checkdown::check_question(answer = 'предельных издержек', 
                          right = 'все верно!', 
                          wrong = 'к сожалению нет, попробуйте еще раз...',
                          button_label = 'проверить')
checkdown::check_hint(hint_text = 'предельных издержек',
                      hint_title = 'Нажмите, чтобы посмотреть ответ')
```


(@) Каждый фактор будет оплачиваться в соответствии со стоимостью его ____________ (**предельный, продукт**).

```{r}
#| results: asis
checkdown::check_question(answer = 'предельного продукта', 
                          right = 'все верно!', 
                          wrong = 'к сожалению нет, попробуйте еще раз...',
                          button_label = 'проверить')
checkdown::check_hint(hint_text = 'предельного продукта',
                      hint_title = 'Нажмите, чтобы посмотреть ответ')
```


(@) Уменьшение предложения труда ведет к увеличению предельного продукта труда.

```{r}
#| results: asis
checkdown::check_question(answer = 'предельный', 
                          right = 'все верно!', 
                          wrong = 'к сожалению нет, попробуйте еще раз...',
                          button_label = 'проверить')
checkdown::check_hint(hint_text = 'предельный',
                      hint_title = 'Нажмите, чтобы посмотреть ответ')
```


(@) Фирма выбирает число наемных работников, при котором заработная плата рав­на стоимости ____________ (**предельный, продукт**).

```{r}
#| results: asis
checkdown::check_question(answer = 'предельного продукта', 
                          right = 'все верно!', 
                          wrong = 'к сожалению нет, попробуйте еще раз...',
                          button_label = 'проверить')
checkdown::check_hint(hint_text = 'предельного продукта',
                      hint_title = 'Нажмите, чтобы посмотреть ответ')
```


(@) Предельный доход должен равняться предельным издержкам в точке, где кривая ____________ (**предельный, издержка**) возрастает.

```{r}
#| results: asis
checkdown::check_question(answer = 'предельных издержек', 
                          right = 'все верно!', 
                          wrong = 'к сожалению нет, попробуйте еще раз...',
                          button_label = 'проверить')
checkdown::check_hint(hint_text = 'предельных издержек',
                      hint_title = 'Нажмите, чтобы посмотреть ответ')
```


(@) Монополист определяет свой выпуск исходя из равенства предельных затрат и ____________ (**предельный, выручка**).

```{r}
#| results: asis
checkdown::check_question(answer = 'предельной выручки', 
                          right = 'все верно!', 
                          wrong = 'к сожалению нет, попробуйте еще раз...',
                          button_label = 'проверить')
checkdown::check_hint(hint_text = 'предельной выручки',
                      hint_title = 'Нажмите, чтобы посмотреть ответ')
```


(@) Использование дополнительного оборудования вызывает смещение кривой ____________ (**предельный, доход**) продукта труда вправо.

```{r}
#| results: asis
checkdown::check_question(answer = 'предельного дохода', 
                          right = 'все верно!', 
                          wrong = 'к сожалению нет, попробуйте еще раз...',
                          button_label = 'проверить')
checkdown::check_hint(hint_text = 'предельного дохода',
                      hint_title = 'Нажмите, чтобы посмотреть ответ')
```


(@) Предельные издержки слишком велики по сравнению с предельной выгодой.

```{r}
#| results: asis
checkdown::check_question(answer = 'предельные издержки', 
                          right = 'все верно!', 
                          wrong = 'к сожалению нет, попробуйте еще раз...',
                          button_label = 'проверить')
checkdown::check_hint(hint_text = 'предельные издержки',
                      hint_title = 'Нажмите, чтобы посмотреть ответ')
```


(@) Когда предельный продукт труда убывает, ____________ (**предельный, издержка**) производства возрастают, и наоборот.

```{r}
#| results: asis
checkdown::check_question(answer = 'предельные издержки', 
                          right = 'все верно!', 
                          wrong = 'к сожалению нет, попробуйте еще раз...',
                          button_label = 'проверить')
checkdown::check_hint(hint_text = 'предельные издержки',
                      hint_title = 'Нажмите, чтобы посмотреть ответ')
```


(@) Общие ____________ (**предельный, издержка**) добычи исчерпаемых ресурсов выше, чем предельные издержки их извлечения из земных недр.

```{r}
#| results: asis
checkdown::check_question(answer = 'предельные издержки', 
                          right = 'все верно!', 
                          wrong = 'к сожалению нет, попробуйте еще раз...',
                          button_label = 'проверить')
checkdown::check_hint(hint_text = 'предельные издержки',
                      hint_title = 'Нажмите, чтобы посмотреть ответ')
```


(@) На конкурентном рынке одного из факторов производства, где производитель принимает цену как данность, спрос покупателя на фактор производства задается кривой дохода от предельного продукта фактора.

```{r}
#| results: asis
checkdown::check_question(answer = 'предельный продукт', 
                          right = 'все верно!', 
                          wrong = 'к сожалению нет, попробуйте еще раз...',
                          button_label = 'проверить')
checkdown::check_hint(hint_text = 'предельный продукт',
                      hint_title = 'Нажмите, чтобы посмотреть ответ')
```


(@) Фермеры могут определить максимизирующий прибыль объем выпуска путем сравнения предель­ного дохода и ____________ (**предельный, издержка**) производства каждой новой единицы продук­ции.

```{r}
#| results: asis
checkdown::check_question(answer = 'предельных издержек', 
                          right = 'все верно!', 
                          wrong = 'к сожалению нет, попробуйте еще раз...',
                          button_label = 'проверить')
checkdown::check_hint(hint_text = 'предельных издержек',
                      hint_title = 'Нажмите, чтобы посмотреть ответ')
```


(@) Монополист будет увеличивать занятость до тех пор, пока ____________ (**предельный, продукт**) труда не сравняется с конкурентной ставкой заработной платы.

```{r}
#| results: asis
checkdown::check_question(answer = 'предельный продукт', 
                          right = 'все верно!', 
                          wrong = 'к сожалению нет, попробуйте еще раз...',
                          button_label = 'проверить')
checkdown::check_hint(hint_text = 'предельный продукт',
                      hint_title = 'Нажмите, чтобы посмотреть ответ')
```


(@) Если ____________ (**предельный, норма**) замены совпадают при любых комбинациях благ, то они выражают одну и ту же систему предпочтений индивидов.

```{r}
#| results: asis
checkdown::check_question(answer = 'предельные нормы', 
                          right = 'все верно!', 
                          wrong = 'к сожалению нет, попробуйте еще раз...',
                          button_label = 'проверить')
checkdown::check_hint(hint_text = 'предельные нормы',
                      hint_title = 'Нажмите, чтобы посмотреть ответ')
```


(@) Предельный доход равен ____________ (**предельный, издержка**) при производстве 8 тыс. ед. продукции.

```{r}
#| results: asis
checkdown::check_question(answer = 'предельным издержкам', 
                          right = 'все верно!', 
                          wrong = 'к сожалению нет, попробуйте еще раз...',
                          button_label = 'проверить')
checkdown::check_hint(hint_text = 'предельным издержкам',
                      hint_title = 'Нажмите, чтобы посмотреть ответ')
```


(@) Издержки на производство каждой дополнительной единицы продукции представлены кривой ____________ (**предельный, издержка**) фирмы.

```{r}
#| results: asis
checkdown::check_question(answer = 'предельных издержек', 
                          right = 'все верно!', 
                          wrong = 'к сожалению нет, попробуйте еще раз...',
                          button_label = 'проверить')
checkdown::check_hint(hint_text = 'предельных издержек',
                      hint_title = 'Нажмите, чтобы посмотреть ответ')
```


(@) Цена олигополиста изменится лишь в том случае, если кривая сдвинется настолько, что она "выйдет" за пределы разрыва кривой ____________ (**предельный, выручка**) и пересечет верхний или нижний ее нисходящий сегмент.

```{r}
#| results: asis
checkdown::check_question(answer = 'предельной выручки', 
                          right = 'все верно!', 
                          wrong = 'к сожалению нет, попробуйте еще раз...',
                          button_label = 'проверить')
checkdown::check_hint(hint_text = 'предельной выручки',
                      hint_title = 'Нажмите, чтобы посмотреть ответ')
```


(@) Перераспределение должно быть прекращено, когда ____________ (**предельный, полезность**) дохода для одного индивида будет равна предельной полезности дохода для другого индивида.

```{r}
#| results: asis
checkdown::check_question(answer = 'предельная полезность', 
                          right = 'все верно!', 
                          wrong = 'к сожалению нет, попробуйте еще раз...',
                          button_label = 'проверить')
checkdown::check_hint(hint_text = 'предельная полезность',
                      hint_title = 'Нажмите, чтобы посмотреть ответ')
```


(@) Объем выпуска таков, что ____________ (**предельный, издержка**) равны цене продукции.

```{r}
#| results: asis
checkdown::check_question(answer = 'предельные издержки', 
                          right = 'все верно!', 
                          wrong = 'к сожалению нет, попробуйте еще раз...',
                          button_label = 'проверить')
checkdown::check_hint(hint_text = 'предельные издержки',
                      hint_title = 'Нажмите, чтобы посмотреть ответ')
```


(@) При формулировке условий максимизации прибыли необходимо учитывать и такую величину, как ____________ (**предельный, продукт**) фактора в денежном выражении.

```{r}
#| results: asis
checkdown::check_question(answer = 'предельный продукт', 
                          right = 'все верно!', 
                          wrong = 'к сожалению нет, попробуйте еще раз...',
                          button_label = 'проверить')
checkdown::check_hint(hint_text = 'предельный продукт',
                      hint_title = 'Нажмите, чтобы посмотреть ответ')
```

