
(@) В качестве примера ____________ (привести) регионы с высоким уровнем инновационного потенциала.

```{r}
#| results: asis
check_question(answer = 'приведем', 
               right = 'все верно!', 
               wrong = 'к сожалению нет, попробуйте еще раз...')
```


(@) Высокие банковские кредитные ставки приводят к ____________ (увеличение) периода окупаемости проектов.

```{r}
#| results: asis
check_question(answer = 'увеличению', 
               right = 'все верно!', 
               wrong = 'к сожалению нет, попробуйте еще раз...')
```


(@) Цена изменяется, чтобы привести в ____________ (равновесие) спрос и предложение.

```{r}
#| results: asis
check_question(answer = 'равновесие', 
               right = 'все верно!', 
               wrong = 'к сожалению нет, попробуйте еще раз...')
```


(@) Хотя этот процесс может продолжаться сколь угодно долго, он не приводит к ____________ (образование) неограниченного количества денег.

```{r}
#| results: asis
check_question(answer = 'образованию', 
               right = 'все верно!', 
               wrong = 'к сожалению нет, попробуйте еще раз...')
```


(@) Несоответствие в квалификации и месте жительства могут приводить к ____________ (увеличение) структурной безработицы.

```{r}
#| results: asis
check_question(answer = 'увеличению', 
               right = 'все верно!', 
               wrong = 'к сожалению нет, попробуйте еще раз...')
```


(@) Установление максимальной цены приводит к ____________ (образование) избыточного спроса.

```{r}
#| results: asis
check_question(answer = 'образованию', 
               right = 'все верно!', 
               wrong = 'к сожалению нет, попробуйте еще раз...')
```


(@) Введение квоты приводит к ____________ (повышение) внутренней цены выше мировой.

```{r}
#| results: asis
check_question(answer = 'повышению', 
               right = 'все верно!', 
               wrong = 'к сожалению нет, попробуйте еще раз...')
```


(@) Отмена крепостного права привела к ____________ (рост) продуктивности зернового хозяйства.

```{r}
#| results: asis
check_question(answer = 'росту', 
               right = 'все верно!', 
               wrong = 'к сожалению нет, попробуйте еще раз...')
```


(@) Изменение спроса привело к изменению ____________ (величина) предложения.

```{r}
#| results: asis
check_question(answer = 'величины', 
               right = 'все верно!', 
               wrong = 'к сожалению нет, попробуйте еще раз...')
```


(@) Более высокая ожидаемая инфляция приводит к ____________ (увеличение) доходности по альтернативным активам.

```{r}
#| results: asis
check_question(answer = 'увеличению', 
               right = 'все верно!', 
               wrong = 'к сожалению нет, попробуйте еще раз...')
```


(@) Падение спроса, вызванное отсутствием крупных международных проектов, приводит к ____________ (падение) качества.

```{r}
#| results: asis
check_question(answer = 'падению', 
               right = 'все верно!', 
               wrong = 'к сожалению нет, попробуйте еще раз...')
```


(@) Увеличение государственных расходов приводит к ____________ (рост) ВВП.

```{r}
#| results: asis
check_question(answer = 'росту', 
               right = 'все верно!', 
               wrong = 'к сожалению нет, попробуйте еще раз...')
```


(@) Это обусловливает сжатие экономики других стран и в свою очередь приводит к ____________ (снижение) спроса на экспорт первой страны.

```{r}
#| results: asis
check_question(answer = 'снижению', 
               right = 'все верно!', 
               wrong = 'к сожалению нет, попробуйте еще раз...')
```


(@) Более высокая степень неопределенности приводит к ____________ (снижение) депозитных ставок.

```{r}
#| results: asis
check_question(answer = 'снижению', 
               right = 'все верно!', 
               wrong = 'к сожалению нет, попробуйте еще раз...')
```


(@) Увеличение инвестиций приводит к ____________ (увеличение) национального продукта или дохода.

```{r}
#| results: asis
check_question(answer = 'увеличению', 
               right = 'все верно!', 
               wrong = 'к сожалению нет, попробуйте еще раз...')
```


(@) Увеличение инфляции выше оптимального темпа приводит к значительному ____________ (снижение) налоговой базы.

```{r}
#| results: asis
check_question(answer = 'снижению', 
               right = 'все верно!', 
               wrong = 'к сожалению нет, попробуйте еще раз...')
```


(@) Такие изменения способны привести к ____________ (рост) цены облигаций правительства.

```{r}
#| results: asis
check_question(answer = 'росту', 
               right = 'все верно!', 
               wrong = 'к сожалению нет, попробуйте еще раз...')
```


(@) Это приводило к тому ____________ (что) в некоторые моменты на рынке возникал недостаток предложения валюты.

```{r}
#| results: asis
check_question(answer = 'что', 
               right = 'все верно!', 
               wrong = 'к сожалению нет, попробуйте еще раз...')
```


(@) Такая политика приводит к ____________ (потеря) эффективности.

```{r}
#| results: asis
check_question(answer = 'потере', 
               right = 'все верно!', 
               wrong = 'к сожалению нет, попробуйте еще раз...')
```


(@) Банк России перешел к режиму полностью плавающего курса рубля, что вначале привело к ____________ (существенный, рост) его волатильности.

```{r}
#| results: asis
check_question(answer = 'существенному росту', 
               right = 'все верно!', 
               wrong = 'к сожалению нет, попробуйте еще раз...')
```


(@) Резкое сокращение производства и платежеспособности предприятий привело к ____________ (падение) спроса на научно-технические разработки.

```{r}
#| results: asis
check_question(answer = 'падению', 
               right = 'все верно!', 
               wrong = 'к сожалению нет, попробуйте еще раз...')
```


(@) Более высокая ставка процента снижает планируемые инвестиции, что в свою очередь приводит к ____________ (снижение) национального дохода.

```{r}
#| results: asis
check_question(answer = 'снижению', 
               right = 'все верно!', 
               wrong = 'к сожалению нет, попробуйте еще раз...')
```


(@) Внесение изменений в содержание проекта создает риск неконтролируемого роста содержания, который приводит к ____________ (то), что проект не может успешно завершиться.

```{r}
#| results: asis
check_question(answer = 'тому', 
               right = 'все верно!', 
               wrong = 'к сожалению нет, попробуйте еще раз...')
```


(@) Более высокий рост производительности приводит к ____________ (улучшение) инфраструктуры.

```{r}
#| results: asis
check_question(answer = 'улучшению', 
               right = 'все верно!', 
               wrong = 'к сожалению нет, попробуйте еще раз...')
```


(@) Системы организации контроля и стимулирования могут приводить к ____________ ____________ (различный, уровень) коррупции в рамках государственных институтов.

```{r}
#| results: asis
check_question(answer = 'различным уровням', 
               right = 'все верно!', 
               wrong = 'к сожалению нет, попробуйте еще раз...')
```


(@) Все это приводило к ____________ (дальнейти) росту цен.

```{r}
#| results: asis
check_question(answer = 'дальнейшему', 
               right = 'все верно!', 
               wrong = 'к сожалению нет, попробуйте еще раз...')
```


(@) Введение налога на товар приводит к ____________ (уменьшение) объема продаж на рынке.

```{r}
#| results: asis
check_question(answer = 'уменьшению', 
               right = 'все верно!', 
               wrong = 'к сожалению нет, попробуйте еще раз...')
```


(@) Полное освобождение цен должно привести к ____________ ____________ (быстрый, изменение) их уровня.

```{r}
#| results: asis
check_question(answer = 'быстрым изменениям', 
               right = 'все верно!', 
               wrong = 'к сожалению нет, попробуйте еще раз...')
```


(@) Высокая степень расслоения в обществе приводит к ____________ (возникновение) социальных рисков.

```{r}
#| results: asis
check_question(answer = 'возникновению', 
               right = 'все верно!', 
               wrong = 'к сожалению нет, попробуйте еще раз...')
```


(@) Ужесточение монетарной политики приводит к ____________ (повышение) обменного курса.

```{r}
#| results: asis
check_question(answer = 'повышению', 
               right = 'все верно!', 
               wrong = 'к сожалению нет, попробуйте еще раз...')
```


(@) В качестве примера ____________ (привести) инвестиции в акции или облигации.

```{r}
#| results: asis
check_question(answer = 'приведем', 
               right = 'все верно!', 
               wrong = 'к сожалению нет, попробуйте еще раз...')
```


(@) Укрепление курса может приводить к ____________ (рост) импорта.

```{r}
#| results: asis
check_question(answer = 'росту', 
               right = 'все верно!', 
               wrong = 'к сожалению нет, попробуйте еще раз...')
```


(@) Это усложняет реализацию экономической политики и приводит к ____________ (смещение) региональных статистических ориентиров.

```{r}
#| results: asis
check_question(answer = 'смещению', 
               right = 'все верно!', 
               wrong = 'к сожалению нет, попробуйте еще раз...')
```


(@) Фискальная политика не приводит к ____________ (расширение) деловой активности.

```{r}
#| results: asis
check_question(answer = 'расширению', 
               right = 'все верно!', 
               wrong = 'к сожалению нет, попробуйте еще раз...')
```


(@) Высокий уровень совокупного спроса приводит к ____________ (увеличение) цен и заработной платы.

```{r}
#| results: asis
check_question(answer = 'увеличению', 
               right = 'все верно!', 
               wrong = 'к сожалению нет, попробуйте еще раз...')
```


(@) Данный процесс приводит к ____________ (возрастание) рисков в финансовой системе.

```{r}
#| results: asis
check_question(answer = 'возрастанию', 
               right = 'все верно!', 
               wrong = 'к сожалению нет, попробуйте еще раз...')
```


(@) Не решает проблему и экспорт продукции в другие страны, поскольку это может привести ____________ ____________ (к, сокращение) частного экспорта сельхозпродукции из данной страны.

```{r}
#| results: asis
check_question(answer = 'к сокращению', 
               right = 'все верно!', 
               wrong = 'к сожалению нет, попробуйте еще раз...')
```


(@) Инвестиционные проекты приводят к ____________ (увеличение) амортизируемых активов.

```{r}
#| results: asis
check_question(answer = 'увеличению', 
               right = 'все верно!', 
               wrong = 'к сожалению нет, попробуйте еще раз...')
```


(@) В качестве примера можно ____________ (привести) перераспределение общественного богатства.

```{r}
#| results: asis
check_question(answer = 'привести', 
               right = 'все верно!', 
               wrong = 'к сожалению нет, попробуйте еще раз...')
```


(@) Даже если бы президент Рейган знал, что его политика приведет к ____________ ____________ (большой, дефицит) бюджета, он все равно продолжил бы ее.

```{r}
#| results: asis
check_question(answer = 'большому дефициту', 
               right = 'все верно!', 
               wrong = 'к сожалению нет, попробуйте еще раз...')
```


(@) Рабочим становится ясно, что повышение уровня цен привело к ____________ (уменьшение) реальной заработной платы.

```{r}
#| results: asis
check_question(answer = 'уменьшению', 
               right = 'все верно!', 
               wrong = 'к сожалению нет, попробуйте еще раз...')
```


(@) Если меры экономической политики выбраны удачно, шоки не приведут к ____________ (колебание) дохода и занятости.

```{r}
#| results: asis
check_question(answer = 'колебаниям', 
               right = 'все верно!', 
               wrong = 'к сожалению нет, попробуйте еще раз...')
```


(@) Высокие темпы роста могут привести к ____________ (ухудшение) качества экономического роста.

```{r}
#| results: asis
check_question(answer = 'ухудшению', 
               right = 'все верно!', 
               wrong = 'к сожалению нет, попробуйте еще раз...')
```


(@) Более высокий темп роста денежной массы приводит к ____________ ____________ (более, низкий) реальной ставке процента в краткосрочной перспективе.

```{r}
#| results: asis
check_question(answer = 'более низкой', 
               right = 'все верно!', 
               wrong = 'к сожалению нет, попробуйте еще раз...')
```


(@) План Брэйди вместе с падением процентных ставок привел к ____________ (снижение) долгового бремени.

```{r}
#| results: asis
check_question(answer = 'снижению', 
               right = 'все верно!', 
               wrong = 'к сожалению нет, попробуйте еще раз...')
```


(@) Протекционистская поддержка не привела к ____________ (конкурентоспособность) отраслей.

```{r}
#| results: asis
check_question(answer = 'конкурентоспособности', 
               right = 'все верно!', 
               wrong = 'к сожалению нет, попробуйте еще раз...')
```


(@) «Утечка мозгов» приведет к ____________ (дальнейший, ухудшение) положения страны, которую покидают наиболее квалифицированные работники.

```{r}
#| results: asis
check_question(answer = 'дальнейшему ухудшению', 
               right = 'все верно!', 
               wrong = 'к сожалению нет, попробуйте еще раз...')
```


(@) Правительство устанавливает уровень минимальной заработной платы, что приводит к ____________ (появление) вынужденной безработицы.

```{r}
#| results: asis
check_question(answer = 'появлению', 
               right = 'все верно!', 
               wrong = 'к сожалению нет, попробуйте еще раз...')
```


(@) Повышение косвенных налогов приводит к ____________ (удорожание) импорта.

```{r}
#| results: asis
check_question(answer = 'удорожанию', 
               right = 'все верно!', 
               wrong = 'к сожалению нет, попробуйте еще раз...')
```


(@) Рост совокупного спроса приведет к ____________ (повышение) уровня цен.

```{r}
#| results: asis
check_question(answer = 'повышению', 
               right = 'все верно!', 
               wrong = 'к сожалению нет, попробуйте еще раз...')
```


(@) Эти операции привели бы к ____________ (падение) цен в Лондоне и их повышению в Нью- Йорке.

```{r}
#| results: asis
check_question(answer = 'падению', 
               right = 'все верно!', 
               wrong = 'к сожалению нет, попробуйте еще раз...')
```


(@) Приватизация государственных предприятий привела к ____________ (то), что правительство потеряло прибыли предприятий.

```{r}
#| results: asis
check_question(answer = 'тому', 
               right = 'все верно!', 
               wrong = 'к сожалению нет, попробуйте еще раз...')
```


(@) Ускорение роста населения не приведет к ____________ (повышение) подушевого дохода.

```{r}
#| results: asis
check_question(answer = 'повышению', 
               right = 'все верно!', 
               wrong = 'к сожалению нет, попробуйте еще раз...')
```


(@) Увеличение реальной процентной ставки приводит к ____________ (возрастание) желаемого уровня сбережений у домашних хозяйств.

```{r}
#| results: asis
check_question(answer = 'возрастанию', 
               right = 'все верно!', 
               wrong = 'к сожалению нет, попробуйте еще раз...')
```


(@) Мы оказались под воздействием благоприятного шока производительности, который приводит к ____________ (увеличение) объема производства.

```{r}
#| results: asis
check_question(answer = 'увеличению', 
               right = 'все верно!', 
               wrong = 'к сожалению нет, попробуйте еще раз...')
```


(@) Изменения предложения в экспортном секторе приводят к ____________ (изменение) относительных цен.

```{r}
#| results: asis
check_question(answer = 'изменению', 
               right = 'все верно!', 
               wrong = 'к сожалению нет, попробуйте еще раз...')
```


(@) В качестве примера можно ____________ (привести) автомобильную отрасль.

```{r}
#| results: asis
check_question(answer = 'привести', 
               right = 'все верно!', 
               wrong = 'к сожалению нет, попробуйте еще раз...')
```


(@) Снижение ключевой процентной ставки приводит к повышению ____________ (уровень) риска в банковском секторе.

```{r}
#| results: asis
check_question(answer = 'уровня', 
               right = 'все верно!', 
               wrong = 'к сожалению нет, попробуйте еще раз...')
```


(@) Сокращение спроса и объема производства приводит к ____________ (понижение) внутренней процентной ставки.

```{r}
#| results: asis
check_question(answer = 'понижению', 
               right = 'все верно!', 
               wrong = 'к сожалению нет, попробуйте еще раз...')
```


(@) Увеличение пенсий не приводит к ____________ (сдвиг) кривой совокупного спроса.

```{r}
#| results: asis
check_question(answer = 'сдвигу', 
               right = 'все верно!', 
               wrong = 'к сожалению нет, попробуйте еще раз...')
```


(@) Новые машины требовали все больших источников энергии, что приводило к ____________ (развитие) соответствующих отраслей.

```{r}
#| results: asis
check_question(answer = 'развитию', 
               right = 'все верно!', 
               wrong = 'к сожалению нет, попробуйте еще раз...')
```


(@) Проблемы с предложением нефти на мировом рынке привели к резкому ____________ (скачок) цен.

```{r}
#| results: asis
check_question(answer = 'скачку', 
               right = 'все верно!', 
               wrong = 'к сожалению нет, попробуйте еще раз...')
```


(@) Снижение процентных ставок приводит к ____________ (рост) инфляции.

```{r}
#| results: asis
check_question(answer = 'росту', 
               right = 'все верно!', 
               wrong = 'к сожалению нет, попробуйте еще раз...')
```


(@) Резкие колебания стоимости финансовых активов часто приводят к ____________ (снижение) стабильности банковской системы.

```{r}
#| results: asis
check_question(answer = 'снижению', 
               right = 'все верно!', 
               wrong = 'к сожалению нет, попробуйте еще раз...')
```


(@) Эффект замещения всегда приводит к ____________ (то), что покупаемое количество и цена товаров изменяются обратно пропорционально.

```{r}
#| results: asis
check_question(answer = 'тому', 
               right = 'все верно!', 
               wrong = 'к сожалению нет, попробуйте еще раз...')
```


(@) Это приведет к дальнейшему ____________ (старение) населения.

```{r}
#| results: asis
check_question(answer = 'старению', 
               right = 'все верно!', 
               wrong = 'к сожалению нет, попробуйте еще раз...')
```


(@) Растущий объем дохода приводит к ____________ (рост) инвестиций.

```{r}
#| results: asis
check_question(answer = 'росту', 
               right = 'все верно!', 
               wrong = 'к сожалению нет, попробуйте еще раз...')
```


(@) В качестве примера ____________ (привести) воду, топливо  и электричество.

```{r}
#| results: asis
check_question(answer = 'приведем', 
               right = 'все верно!', 
               wrong = 'к сожалению нет, попробуйте еще раз...')
```


(@) Увеличение темпа роста денежной массы приводит к ____________ (такой) же увеличению уровня инфляции и номинальной ставки процента.

```{r}
#| results: asis
check_question(answer = 'такому', 
               right = 'все верно!', 
               wrong = 'к сожалению нет, попробуйте еще раз...')
```


(@) Поведение участников валютного рынка приводит к значительным ____________ (колебание) валютного курса.

```{r}
#| results: asis
check_question(answer = 'колебаниям', 
               right = 'все верно!', 
               wrong = 'к сожалению нет, попробуйте еще раз...')
```


(@) Сокращение конечного потребления в развитых странах привело к ____________ (сокращение) импорта из стран-экспортеров потребительской продукции.

```{r}
#| results: asis
check_question(answer = 'сокращению', 
               right = 'все верно!', 
               wrong = 'к сожалению нет, попробуйте еще раз...')
```


(@) Увеличение спроса на заемные средства привело к ____________ (возрастание) процентной ставки.

```{r}
#| results: asis
check_question(answer = 'возрастанию', 
               right = 'все верно!', 
               wrong = 'к сожалению нет, попробуйте еще раз...')
```


(@) Снижение спроса приводит к ____________ (падение) загрузки мощностей.

```{r}
#| results: asis
check_question(answer = 'падению', 
               right = 'все верно!', 
               wrong = 'к сожалению нет, попробуйте еще раз...')
```


(@) Инфляция приводит к падению реального спроса.

```{r}
#| results: asis
check_question(answer = 'падению', 
               right = 'все верно!', 
               wrong = 'к сожалению нет, попробуйте еще раз...')
```


(@) Выбирайте инвестиционные решения, которые приведут к ____________ ____________ (максимальный, увеличение) богатства акционеров.

```{r}
#| results: asis
check_question(answer = 'максимальному увеличению', 
               right = 'все верно!', 
               wrong = 'к сожалению нет, попробуйте еще раз...')
```


(@) Высокие темпы роста населения привели к резкому ____________ (возрастание) доли стран Азии, Латинской Америки и Африки в мировом сообществе.

```{r}
#| results: asis
check_question(answer = 'возрастанию', 
               right = 'все верно!', 
               wrong = 'к сожалению нет, попробуйте еще раз...')
```


(@) Рост цены экспортного товара приводит к ____________ (возникновение) прибыли в этом секторе.

```{r}
#| results: asis
check_question(answer = 'возникновению', 
               right = 'все верно!', 
               wrong = 'к сожалению нет, попробуйте еще раз...')
```


(@) Изменение предложения денег привело бы к ____________ ____________ (пропорциональнь, изменение) номинального дохода.

```{r}
#| results: asis
check_question(answer = 'пропорциональному изменению', 
               right = 'все верно!', 
               wrong = 'к сожалению нет, попробуйте еще раз...')
```


(@) Любое другое отношение цен приведет к ____________ ____________ (избыточный, спрос) на один товар и избыточному предложению другого товара.

```{r}
#| results: asis
check_question(answer = 'избыточному спросу', 
               right = 'все верно!', 
               wrong = 'к сожалению нет, попробуйте еще раз...')
```

