
(@) Однако в современной экономической теории принят иной подход, ведущий свое начало с работ представителей теории ____________ (предельный, полезность).

```{r}
#| results: asis
check_question(answer = 'предельной полезности', 
               right = 'все верно!', 
               wrong = 'к сожалению нет, попробуйте еще раз...')
```


(@) На этом уровне чистый ____________ (предельный, продукт) капитала равен темпу прироста производства.

```{r}
#| results: asis
check_question(answer = 'предельный продукт', 
               right = 'все верно!', 
               wrong = 'к сожалению нет, попробуйте еще раз...')
```


(@) Чтобы найти размер вклада работника в общий доход фирмы, мы должны перевести ____________ (предельный, продукт) труда в стоимость предельного продукта.

```{r}
#| results: asis
check_question(answer = 'предельный продукт', 
               right = 'все верно!', 
               wrong = 'к сожалению нет, попробуйте еще раз...')
```


(@) Если ____________ (предельный, продукт) капитала превышает издержки на единицу капитала, то фирме выгодно увеличить запас капитала. Если предельный продукт капитала меньше, чем издержки на единицу капитала, то фирма уменьшает свой запас капитала.

```{r}
#| results: asis
check_question(answer = 'предельный продукт', 
               right = 'все верно!', 
               wrong = 'к сожалению нет, попробуйте еще раз...')
```


(@) На конкурентном рынке одного из факторов производства, где производитель принимает цену как данность, спрос покупателя на фактор производства задается кривой дохода от предельного продукта фактора.

```{r}
#| results: asis
check_question(answer = 'предельный продукт', 
               right = 'все верно!', 
               wrong = 'к сожалению нет, попробуйте еще раз...')
```


(@) Объем дополнительных поступлений зависит как от цены на товар, так и от ____________ (предельный, продукт) труда.

```{r}
#| results: asis
check_question(answer = 'предельного продукта', 
               right = 'все верно!', 
               wrong = 'к сожалению нет, попробуйте еще раз...')
```


(@) Привлечение дополнительной единицы труда прекратится тогда, когда ____________ (предельный, продукт) труда в денежном выражении сравняется с величиной заработной платы.

```{r}
#| results: asis
check_question(answer = 'предельный продукт', 
               right = 'все верно!', 
               wrong = 'к сожалению нет, попробуйте еще раз...')
```


(@) Для каждого экономически эффективного способа ____________ (предельный, норма) технического замещения ресурсов равна соотношению их цен.

```{r}
#| results: asis
check_question(answer = 'предельная норма', 
               right = 'все верно!', 
               wrong = 'к сожалению нет, попробуйте еще раз...')
```


(@) Для каждой дополнительной единицы ____________ (предельный, доход) падает, а предельные издержки растут.

```{r}
#| results: asis
check_question(answer = 'предельный доход', 
               right = 'все верно!', 
               wrong = 'к сожалению нет, попробуйте еще раз...')
```


(@) Теперь давайте применим правило равенства ____________ (предельный) дохода и предельных издержек, или, поскольку мы рассматриваем чистую конкуренцию, правило равенства цены и предельных издержек.

```{r}
#| results: asis
check_question(answer = 'предельного', 
               right = 'все верно!', 
               wrong = 'к сожалению нет, попробуйте еще раз...')
```


(@) Производственная экономика будет эффективной, если ____________ (предельный, норма) технического замещения одинакова для всех изготовителей.

```{r}
#| results: asis
check_question(answer = 'предельная норма', 
               right = 'все верно!', 
               wrong = 'к сожалению нет, попробуйте еще раз...')
```


(@) Изменения в фискальной политике не влияют на производственную функцию или на ____________ (предельный, продукт) труда.

```{r}
#| results: asis
check_question(answer = 'предельный продукт', 
               right = 'все верно!', 
               wrong = 'к сожалению нет, попробуйте еще раз...')
```


(@) Монополист выбирает тот уровень производства, при котором предельные издержки равны ____________ (предельный) доходу.

```{r}
#| results: asis
check_question(answer = 'предельному', 
               right = 'все верно!', 
               wrong = 'к сожалению нет, попробуйте еще раз...')
```


(@) В одном случае действует полный перенос высоких кредитных спредов в ____________ (предельный, издержка) и цены на товары, во другом случае – только частичный.

```{r}
#| results: asis
check_question(answer = 'предельные издержки', 
               right = 'все верно!', 
               wrong = 'к сожалению нет, попробуйте еще раз...')
```


(@) При монополии равновесие возникает тогда, когда предельный доход равняется ____________ (предельный, издержка).

```{r}
#| results: asis
check_question(answer = 'предельным издержкам', 
               right = 'все верно!', 
               wrong = 'к сожалению нет, попробуйте еще раз...')
```


(@) В условиях совершенной конкуренции и на товарном, и на факторном рынке спрос предприятия на какой-либо переменный ресурс зависит от его цены, от величины его ____________ (предельный, продукт) и от рыночной цены товара.

```{r}
#| results: asis
check_question(answer = 'предельного продукта', 
               right = 'все верно!', 
               wrong = 'к сожалению нет, попробуйте еще раз...')
```


(@) Предельный доход должен равняться предельным издержкам в точке, где кривая ____________ (предельный, издержка) возрастает.

```{r}
#| results: asis
check_question(answer = 'предельных издержек', 
               right = 'все верно!', 
               wrong = 'к сожалению нет, попробуйте еще раз...')
```


(@) Фирма выбирает число наемных работников, при котором заработная плата рав­на стоимости ____________ (предельный, продукт).

```{r}
#| results: asis
check_question(answer = 'предельного продукта', 
               right = 'все верно!', 
               wrong = 'к сожалению нет, попробуйте еще раз...')
```


(@) Олигополист, максимизирующий прибыль, должен уравнять предельный доход с ____________ (предельный, издержка).

```{r}
#| results: asis
check_question(answer = 'предельными издержками', 
               right = 'все верно!', 
               wrong = 'к сожалению нет, попробуйте еще раз...')
```


(@) Согласно теории ____________ (предельный) полезности потребитель может индивидуально определить полезность блага для себя.

```{r}
#| results: asis
check_question(answer = 'предельной', 
               right = 'все верно!', 
               wrong = 'к сожалению нет, попробуйте еще раз...')
```


(@) ОПЕК в течение смогла поднять цены на нефть намного выше ____________ (предельный, издержка) производства.

```{r}
#| results: asis
check_question(answer = 'предельных издержек', 
               right = 'все верно!', 
               wrong = 'к сожалению нет, попробуйте еще раз...')
```


(@) Перераспределение должно быть прекращено, когда ____________ (предельный, полезность) дохода для одного индивида будет равна предельной полезности дохода для другого индивида.

```{r}
#| results: asis
check_question(answer = 'предельная полезность', 
               right = 'все верно!', 
               wrong = 'к сожалению нет, попробуйте еще раз...')
```


(@) Теория ____________ (предельный, полезность) определяет существующие на рынке закономерности поведения потребителей, формирование спроса и вид кривой самого спроса на графике.

```{r}
#| results: asis
check_question(answer = 'предельной полезности', 
               right = 'все верно!', 
               wrong = 'к сожалению нет, попробуйте еще раз...')
```


(@) В этом случае ____________ (предельный, доход) ниже предельных издержек.

```{r}
#| results: asis
check_question(answer = 'предельный доход', 
               right = 'все верно!', 
               wrong = 'к сожалению нет, попробуйте еще раз...')
```


(@) Предельные издержки слишком велики по сравнению с предельной выгодой.

```{r}
#| results: asis
check_question(answer = 'предельные издержки', 
               right = 'все верно!', 
               wrong = 'к сожалению нет, попробуйте еще раз...')
```


(@) Экономический анализ говорит нам, что не стоит предпринимать действия, еспи сопряженные с ними ____________ (предельный, издержка) превышают предельную прибыль.

```{r}
#| results: asis
check_question(answer = 'предельные издержки', 
               right = 'все верно!', 
               wrong = 'к сожалению нет, попробуйте еще раз...')
```


(@) Непрерывный участок кривой ____________ (предельный, издержка) фирмы - это и есть кривая краткосрочного предложения фирмы.

```{r}
#| results: asis
check_question(answer = 'предельных издержек', 
               right = 'все верно!', 
               wrong = 'к сожалению нет, попробуйте еще раз...')
```


(@) Предельный доход равен ____________ (предельный, издержка) при производстве 8 тыс. ед. продукции.

```{r}
#| results: asis
check_question(answer = 'предельным издержкам', 
               right = 'все верно!', 
               wrong = 'к сожалению нет, попробуйте еще раз...')
```


(@) Равновесная цена покупки земли или капитала зависит от теку­щей стоимости их ____________ (предельный, продукт).

```{r}
#| results: asis
check_question(answer = 'предельного продукта', 
               right = 'все верно!', 
               wrong = 'к сожалению нет, попробуйте еще раз...')
```


(@) Давайте рассмотрим влияние сокращения населения на ____________ (предельный, продукт) труда и предельный продукт земли.

```{r}
#| results: asis
check_question(answer = 'предельный продукт', 
               right = 'все верно!', 
               wrong = 'к сожалению нет, попробуйте еще раз...')
```


(@) Максимизирующий прибыль уровень занятости для фирмы обеспечивается, когда ____________ (предельный, доход) продукта труда равен номинальной заработной плате.

```{r}
#| results: asis
check_question(answer = 'предельный доход', 
               right = 'все верно!', 
               wrong = 'к сожалению нет, попробуйте еще раз...')
```


(@) Когда спрос и предложение на труд находятся в состоянии равновесия, заработная плата равна стоимости ____________ (предельный, продукт) труда.

```{r}
#| results: asis
check_question(answer = 'предельного продукта', 
               right = 'все верно!', 
               wrong = 'к сожалению нет, попробуйте еще раз...')
```


(@) Теория ____________ (предельный) полезности исследует аспект ценообразования в связи с эффективностью потребления про- дуктов.

```{r}
#| results: asis
check_question(answer = 'предельной', 
               right = 'все верно!', 
               wrong = 'к сожалению нет, попробуйте еще раз...')
```


(@) На практике довольно трудно определить ____________ (предельный) издержки и предельные выгоды.

```{r}
#| results: asis
check_question(answer = 'предельные', 
               right = 'все верно!', 
               wrong = 'к сожалению нет, попробуйте еще раз...')
```


(@) Предельный продукт труда работника равен его реальной заработной плате.

```{r}
#| results: asis
check_question(answer = 'предельный продукт', 
               right = 'все верно!', 
               wrong = 'к сожалению нет, попробуйте еще раз...')
```


(@) Стоимость ____________ (предельный) продукта любого ресурса — это произведение предель­ного продукта ресурса и рыночной цены товара.

```{r}
#| results: asis
check_question(answer = 'предельного', 
               right = 'все верно!', 
               wrong = 'к сожалению нет, попробуйте еще раз...')
```


(@) Если ____________ (предельный, издержка) на приобретение фактора больше, чем его предельный продукт в денежной форме, для максимизации прибыли фирме следует уменьшить количество данного фактора.

```{r}
#| results: asis
check_question(answer = 'предельные издержки', 
               right = 'все верно!', 
               wrong = 'к сожалению нет, попробуйте еще раз...')
```


(@) Фермеры могут определить максимизирующий прибыль объем выпуска путем сравнения предель­ного дохода и ____________ (предельный, издержка) производства каждой новой единицы продук­ции.

```{r}
#| results: asis
check_question(answer = 'предельных издержек', 
               right = 'все верно!', 
               wrong = 'к сожалению нет, попробуйте еще раз...')
```


(@) Многие из покупателей заплатили бы за товар сумму, которая выше ____________ (предельный, издержка) фирмы.

```{r}
#| results: asis
check_question(answer = 'предельных издержек', 
               right = 'все верно!', 
               wrong = 'к сожалению нет, попробуйте еще раз...')
```


(@) Монополист находится в равновесии, когда предельный доход равняется ____________ (предельный, издержка).

```{r}
#| results: asis
check_question(answer = 'предельным издержкам', 
               right = 'все верно!', 
               wrong = 'к сожалению нет, попробуйте еще раз...')
```


(@) Прибыль максимальна, когда предельный доход равняется ____________ (предельный, издержка).

```{r}
#| results: asis
check_question(answer = 'предельным издержкам', 
               right = 'все верно!', 
               wrong = 'к сожалению нет, попробуйте еще раз...')
```


(@) Принцип убывающей ____________ (предельный) полезности часто называют первым законом Госсена.

```{r}
#| results: asis
check_question(answer = 'предельной', 
               right = 'все верно!', 
               wrong = 'к сожалению нет, попробуйте еще раз...')
```


(@) Во многих случаях предельная полезность последующих единиц блага сначала увеличивается, достигает максимума и лишь затем начинает снижаться.

```{r}
#| results: asis
check_question(answer = 'предельной полезности', 
               right = 'все верно!', 
               wrong = 'к сожалению нет, попробуйте еще раз...')
```


(@) Вывод Парето означал отказ от концепции ____________ (предельный, полезность) в ее первоначальном виде.

```{r}
#| results: asis
check_question(answer = 'предельной полезности', 
               right = 'все верно!', 
               wrong = 'к сожалению нет, попробуйте еще раз...')
```


(@) Монополия назнача­ет цену выше ____________ (предельный, издержка).

```{r}
#| results: asis
check_question(answer = 'предельных издержек', 
               right = 'все верно!', 
               wrong = 'к сожалению нет, попробуйте еще раз...')
```


(@) Победитель установит монопольную цену на обслуживание, соответствующую количеству, при котором ____________ (предельный) доход равняется предельным издержкам.

```{r}
#| results: asis
check_question(answer = 'предельный', 
               right = 'все верно!', 
               wrong = 'к сожалению нет, попробуйте еще раз...')
```


(@) Количество труда, которое обеспечило бы работникам максимальную ренту, определяется пересечением кривых ____________ (предельный, доход) и предложения труда.

```{r}
#| results: asis
check_question(answer = 'предельного дохода', 
               right = 'все верно!', 
               wrong = 'к сожалению нет, попробуйте еще раз...')
```


(@) Если фирма вообще производит какой-то объем продукции, она должна поддерживать уровень производства, при котором предельный доход равняется ____________ (предельный) издержкам.

```{r}
#| results: asis
check_question(answer = 'предельным', 
               right = 'все верно!', 
               wrong = 'к сожалению нет, попробуйте еще раз...')
```


(@) Посетители сравнивают ____________ (предельный, издержка) и предельные выгоды, пытаясь получить за потраченные деньги наибольшее личное удовлетворение или блага.

```{r}
#| results: asis
check_question(answer = 'предельные издержки', 
               right = 'все верно!', 
               wrong = 'к сожалению нет, попробуйте еще раз...')
```


(@) Общие ____________ (предельный, издержка) добычи исчерпаемых ресурсов выше, чем предельные издержки их извлечения из земных недр.

```{r}
#| results: asis
check_question(answer = 'предельные издержки', 
               right = 'все верно!', 
               wrong = 'к сожалению нет, попробуйте еще раз...')
```


(@) Интересно проанализировать взаимосвязь средних переменных издержек и предельных издержек.

```{r}
#| results: asis
check_question(answer = 'издержек предельных', 
               right = 'все верно!', 
               wrong = 'к сожалению нет, попробуйте еще раз...')
```


(@) В краткосрочном периоде равновесное состояние на рынке монополистической конкуренции достигается при соблюдении равенства ____________ (предельный) дохода и предельных издержек.

```{r}
#| results: asis
check_question(answer = 'предельного', 
               right = 'все верно!', 
               wrong = 'к сожалению нет, попробуйте еще раз...')
```


(@) Эти посетители пришли в ресторан, поскольку они ожидают, что предельная выгода, или удовлетворение от еды, которую покупают, будет равна ____________ (предельный, издержка) или превысит их.

```{r}
#| results: asis
check_question(answer = 'предельным издержкам', 
               right = 'все верно!', 
               wrong = 'к сожалению нет, попробуйте еще раз...')
```


(@) Уменьшение предложения труда ведет к увеличению предельного продукта труда.

```{r}
#| results: asis
check_question(answer = 'предельный', 
               right = 'все верно!', 
               wrong = 'к сожалению нет, попробуйте еще раз...')
```


(@) Соотношение ____________ (предельный, издержка) и предельного дохода - это своего рода сигнальная система, которая информирует предпринимателя о том, достигнут ли оптимум производства или можно ожидать дальнейшего роста.

```{r}
#| results: asis
check_question(answer = 'предельных издержек', 
               right = 'все верно!', 
               wrong = 'к сожалению нет, попробуйте еще раз...')
```


(@) Такой сдвиг кривой ____________ (предельный, затрата) показан на рисунке.

```{r}
#| results: asis
check_question(answer = 'предельных затрат', 
               right = 'все верно!', 
               wrong = 'к сожалению нет, попробуйте еще раз...')
```


(@) Снижение уровня реальной заработной платы приводит к изменению ценности ____________ (предельный, продукт) труда.

```{r}
#| results: asis
check_question(answer = 'предельного продукта', 
               right = 'все верно!', 
               wrong = 'к сожалению нет, попробуйте еще раз...')
```


(@) Кривая ____________ (предельный, издержка) фирмы является кривой предложения конкурентной фирмы.

```{r}
#| results: asis
check_question(answer = 'предельных издержек', 
               right = 'все верно!', 
               wrong = 'к сожалению нет, попробуйте еще раз...')
```


(@) Увеличение занятости может увеличить предельный продукт какого-либо другого переменного ресурса, что в свою очередь приведет к увеличению ____________ (предельный) продукта труда.

```{r}
#| results: asis
check_question(answer = 'предельного', 
               right = 'все верно!', 
               wrong = 'к сожалению нет, попробуйте еще раз...')
```


(@) Когда предельный продукт труда убывает, ____________ (предельный, издержка) производства возрастают, и наоборот.

```{r}
#| results: asis
check_question(answer = 'предельные издержки', 
               right = 'все верно!', 
               wrong = 'к сожалению нет, попробуйте еще раз...')
```


(@) Когда цена увеличивается, фирма следует своей кривой краткосрочных ____________ (предельный, издержка) и увеличивает объем производства.

```{r}
#| results: asis
check_question(answer = 'предельных издержек', 
               right = 'все верно!', 
               wrong = 'к сожалению нет, попробуйте еще раз...')
```


(@) Что касается Фирмы 1, то ее ____________ (предельный, доход) равняется нулевым предельным издержкам.

```{r}
#| results: asis
check_question(answer = 'предельный доход', 
               right = 'все верно!', 
               wrong = 'к сожалению нет, попробуйте еще раз...')
```


(@) Все комбинации факторов производства должны лежать на кривой оптимальных вариантов производства, чтобы ____________ (предельный, норма) технологического замещения труда капиталом для каждого производителя была одинаковой при производстве каждого из двух товаров.

```{r}
#| results: asis
check_question(answer = 'предельная норма', 
               right = 'все верно!', 
               wrong = 'к сожалению нет, попробуйте еще раз...')
```


(@) Если ____________ (предельный, норма) технического замещения капитала трудом равна 9 ед., то каков будет предельный продукт капитала?

```{r}
#| results: asis
check_question(answer = 'предельная норма', 
               right = 'все верно!', 
               wrong = 'к сожалению нет, попробуйте еще раз...')
```


(@) Монополист будет увеличивать занятость до тех пор, пока ____________ (предельный, продукт) труда не сравняется с конкурентной ставкой заработной платы.

```{r}
#| results: asis
check_question(answer = 'предельный продукт', 
               right = 'все верно!', 
               wrong = 'к сожалению нет, попробуйте еще раз...')
```


(@) Мы должны определить чистый ____________ (предельный, доход) фирмы от продажи.

```{r}
#| results: asis
check_question(answer = 'предельный доход', 
               right = 'все верно!', 
               wrong = 'к сожалению нет, попробуйте еще раз...')
```


(@) Наклон границы производственных возможностей выражает отношение предельных издержек производства одного товара к ____________ (предельный, издержка) производства другого товара.

```{r}
#| results: asis
check_question(answer = 'предельным издержкам', 
               right = 'все верно!', 
               wrong = 'к сожалению нет, попробуйте еще раз...')
```


(@) Кривая ____________ (предельный) продукта труда имеет отрицательный наклон.

```{r}
#| results: asis
check_question(answer = 'предельного', 
               right = 'все верно!', 
               wrong = 'к сожалению нет, попробуйте еще раз...')
```


(@) Фирма, сдающая капитал в аренду, извлекает прибыль, только если ____________ (предельный, продукт) капитала больше, чем издержки на единицу капитала и терпит убытки, если предельный продукт капитала меньше издержек на единицу капитала.

```{r}
#| results: asis
check_question(answer = 'предельный продукт', 
               right = 'все верно!', 
               wrong = 'к сожалению нет, попробуйте еще раз...')
```


(@) Предельный продукт капитала является положительной величиной.

```{r}
#| results: asis
check_question(answer = 'предельный продукт', 
               right = 'все верно!', 
               wrong = 'к сожалению нет, попробуйте еще раз...')
```


(@) Фирме следует увеличивать рекламные расходы до тех пор, пока ____________ (предельный, доход) от рекламы не станет в точности равным 1.

```{r}
#| results: asis
check_question(answer = 'предельный доход', 
               right = 'все верно!', 
               wrong = 'к сожалению нет, попробуйте еще раз...')
```


(@) Предельная полезность товара определяется как изменение полезности, связанное с увеличением на одну единицу потребления данного товара.

```{r}
#| results: asis
check_question(answer = 'предельная полезность', 
               right = 'все верно!', 
               wrong = 'к сожалению нет, попробуйте еще раз...')
```


(@) Монополист максимизирует прибыль, производя и продавая такой объем продукции, который соответствует равенству предельной выручки и ____________ (предельный, затрата) длительного периода.

```{r}
#| results: asis
check_question(answer = 'предельных затрат', 
               right = 'все верно!', 
               wrong = 'к сожалению нет, попробуйте еще раз...')
```


(@) Маржинальная отдача – предельная выручка от ____________ (предельный) продукта труда.

```{r}
#| results: asis
check_question(answer = 'предельного', 
               right = 'все верно!', 
               wrong = 'к сожалению нет, попробуйте еще раз...')
```


(@) Предельная норма трансформации, которая представляет собой соотношение ____________ (предельный) издержек на производство одежды и предельных издержек на производство продуктов, более не равна соотношению цен на товары.

```{r}
#| results: asis
check_question(answer = 'предельных', 
               right = 'все верно!', 
               wrong = 'к сожалению нет, попробуйте еще раз...')
```


(@) Один из источников неэффективности рынка монополистической конкуренции - надбавка над предельными издержками.

```{r}
#| results: asis
check_question(answer = 'предельных издержек', 
               right = 'все верно!', 
               wrong = 'к сожалению нет, попробуйте еще раз...')
```


(@) Предельные издержки равны цене фактора производства, деленной на его предельный продукт.

```{r}
#| results: asis
check_question(answer = 'предельные', 
               right = 'все верно!', 
               wrong = 'к сожалению нет, попробуйте еще раз...')
```


(@) Правило максимизации прибыли конкурентной фирмой заключается в выборе такого объема выпуска продукции, при котором ____________ (предельный, издержка) равны цене.

```{r}
#| results: asis
check_question(answer = 'предельные издержки', 
               right = 'все верно!', 
               wrong = 'к сожалению нет, попробуйте еще раз...')
```


(@) Так как для покупки и установки нового оборудования требуется время, вводится понятие ожидаемого будущего ____________ (предельный, продукт) капитала.

```{r}
#| results: asis
check_question(answer = 'предельного продукта', 
               right = 'все верно!', 
               wrong = 'к сожалению нет, попробуйте еще раз...')
```


(@) Кривая ____________ (предельный, издержка) в краткосрочном периоде пройдет горизонтально и будет равна рыночной ставке рентных платежей.

```{r}
#| results: asis
check_question(answer = 'предельных издержек', 
               right = 'все верно!', 
               wrong = 'к сожалению нет, попробуйте еще раз...')
```


(@) Стоимость ____________ (предельный) продукта фактора производства равна предельному доходу от предельного продукта фактора производства.

```{r}
#| results: asis
check_question(answer = 'предельного', 
               right = 'все верно!', 
               wrong = 'к сожалению нет, попробуйте еще раз...')
```


(@) Если ____________ (предельный, издержка) выше предельного дохода, фирма может увеличить прибыль, снизив объем выпуска.

```{r}
#| results: asis
check_question(answer = 'предельные издержки', 
               right = 'все верно!', 
               wrong = 'к сожалению нет, попробуйте еще раз...')
```


(@) Использование дополнительного оборудования вызывает смещение кривой ____________ (предельный, доход) продукта труда вправо.

```{r}
#| results: asis
check_question(answer = 'предельного дохода', 
               right = 'все верно!', 
               wrong = 'к сожалению нет, попробуйте еще раз...')
```


(@) Издержки на производство каждой дополнительной единицы продукции представлены кривой ____________ (предельный, издержка) фирмы.

```{r}
#| results: asis
check_question(answer = 'предельных издержек', 
               right = 'все верно!', 
               wrong = 'к сожалению нет, попробуйте еще раз...')
```


(@) Соотношение между кривой ____________ (предельный, издержка) и кривой средних со­вокупных издержек показано на рисунке.

```{r}
#| results: asis
check_question(answer = 'предельных издержек', 
               right = 'все верно!', 
               wrong = 'к сожалению нет, попробуйте еще раз...')
```


(@) Предельная выгода от часа труда равняется предельным издержкам ее получения.

```{r}
#| results: asis
check_question(answer = 'предельная выгода', 
               right = 'все верно!', 
               wrong = 'к сожалению нет, попробуйте еще раз...')
```


(@) Оба столбца отражают закон убывающей ____________ (предельный, полезность).

```{r}
#| results: asis
check_question(answer = 'предельной полезности', 
               right = 'все верно!', 
               wrong = 'к сожалению нет, попробуйте еще раз...')
```


(@) Если фирма покупает ресурсы на чисто конкурентных рынках, то ____________ (предельный, издержка) на их приобретение будут равны их ценам.

```{r}
#| results: asis
check_question(answer = 'предельные издержки', 
               right = 'все верно!', 
               wrong = 'к сожалению нет, попробуйте еще раз...')
```


(@) Величина этих ____________ (предельный, издержка) составит повременную ставку рентных платежей.

```{r}
#| results: asis
check_question(answer = 'предельных издержек', 
               right = 'все верно!', 
               wrong = 'к сожалению нет, попробуйте еще раз...')
```


(@) Так как цена превышает ____________ (предельный, издержка), дополнительная единица продукции означает большую прибыль.

```{r}
#| results: asis
check_question(answer = 'предельные издержки', 
               right = 'все верно!', 
               wrong = 'к сожалению нет, попробуйте еще раз...')
```


(@) Краткосрочные кривые ____________ (предельный, издержка) применяются к конкретному заводу; долгосрочные кривые предельных издержек применяются ко всем заводам любых размеров.

```{r}
#| results: asis
check_question(answer = 'предельных издержек', 
               right = 'все верно!', 
               wrong = 'к сожалению нет, попробуйте еще раз...')
```


(@) Кривая спроса на продукцию отдельного предприятия в условиях совершенной конкуренции является одновременно кривой его средней и ____________ (предельный, выручка).

```{r}
#| results: asis
check_question(answer = 'предельной выручки', 
               right = 'все верно!', 
               wrong = 'к сожалению нет, попробуйте еще раз...')
```


(@) Если ____________ (предельный) издержки на Заводе 1 выше, чем на Заводе 2, фирма может снизить общие издержки, сохранив прежний объем производства, если уменьшит объем продукции на Заводе 1 и увеличит его на Заводе 2.

```{r}
#| results: asis
check_question(answer = 'предельные', 
               right = 'все верно!', 
               wrong = 'к сожалению нет, попробуйте еще раз...')
```


(@) Объем выпуска таков, что ____________ (предельный, издержка) равны цене продукции.

```{r}
#| results: asis
check_question(answer = 'предельные издержки', 
               right = 'все верно!', 
               wrong = 'к сожалению нет, попробуйте еще раз...')
```


(@) Если ____________ (предельный, норма) замены совпадают при любых комбинациях благ, то они выражают одну и ту же систему предпочтений индивидов.

```{r}
#| results: asis
check_question(answer = 'предельные нормы', 
               right = 'все верно!', 
               wrong = 'к сожалению нет, попробуйте еще раз...')
```


(@) Монополист определяет свой выпуск исходя из равенства предельных затрат и ____________ (предельный, выручка).

```{r}
#| results: asis
check_question(answer = 'предельной выручки', 
               right = 'все верно!', 
               wrong = 'к сожалению нет, попробуйте еще раз...')
```


(@) Цена олигополиста изменится лишь в том случае, если кривая сдвинется настолько, что она "выйдет" за пределы разрыва кривой ____________ (предельный, выручка) и пересечет верхний или нижний ее нисходящий сегмент.

```{r}
#| results: asis
check_question(answer = 'предельной выручки', 
               right = 'все верно!', 
               wrong = 'к сожалению нет, попробуйте еще раз...')
```


(@) Предельная полезность денег убывает с меньшей скоростью, чем ____________ (предельный, полезность) товара.

```{r}
#| results: asis
check_question(answer = 'предельная полезность', 
               right = 'все верно!', 
               wrong = 'к сожалению нет, попробуйте еще раз...')
```


(@) Чтобы определить эффективный уровень предоставления общественного блага, мы должны затем приравнять сумму этих предельных выгод к ____________ (предельный, издержка) производства.

```{r}
#| results: asis
check_question(answer = 'предельным издержкам', 
               right = 'все верно!', 
               wrong = 'к сожалению нет, попробуйте еще раз...')
```


(@) Методология Дж. Хикса соответствует основным положениям порядковой теории ____________ (предельный, полезность).

```{r}
#| results: asis
check_question(answer = 'предельной полезности', 
               right = 'все верно!', 
               wrong = 'к сожалению нет, попробуйте еще раз...')
```


(@) Совокупный объем производства должен быть таким, чтобы предельный доход от реализации продукции каждой группе потребителей равнялся ____________ (предельный, издержка) производства.

```{r}
#| results: asis
check_question(answer = 'предельным издержкам', 
               right = 'все верно!', 
               wrong = 'к сожалению нет, попробуйте еще раз...')
```


(@) Каждый фактор будет оплачиваться в соответствии со стоимостью его ____________ (предельный, продукт).

```{r}
#| results: asis
check_question(answer = 'предельного продукта', 
               right = 'все верно!', 
               wrong = 'к сожалению нет, попробуйте еще раз...')
```


(@) При формулировке условий максимизации прибыли необходимо учитывать и такую величину, как ____________ (предельный, продукт) фактора в денежном выражении.

```{r}
#| results: asis
check_question(answer = 'предельный продукт', 
               right = 'все верно!', 
               wrong = 'к сожалению нет, попробуйте еще раз...')
```


(@) Общие и ____________ (предельный, издержка) равны нулю.

```{r}
#| results: asis
check_question(answer = 'предельные издержки', 
               right = 'все верно!', 
               wrong = 'к сожалению нет, попробуйте еще раз...')
```


(@) Наклон границы производственных возможностей выражает отношение предельных издержек производства одного товара к ____________ (предельный) издержкам производства другого товара.

```{r}
#| results: asis
check_question(answer = 'предельным', 
               right = 'все верно!', 
               wrong = 'к сожалению нет, попробуйте еще раз...')
```


(@) Мы называем этот принцип максимизации прибыли правилом равенства ____________ (предельный, доход) и предельных издержек.

```{r}
#| results: asis
check_question(answer = 'предельного дохода', 
               right = 'все верно!', 
               wrong = 'к сожалению нет, попробуйте еще раз...')
```


(@) Так как шок предложения носит временный характер, то не ожидается, что он будет оказывать влияние на ____________ (предельный, продукт) труда в будущем или на ставку реальной заработной платы в будущем.

```{r}
#| results: asis
check_question(answer = 'предельный продукт', 
               right = 'все верно!', 
               wrong = 'к сожалению нет, попробуйте еще раз...')
```


(@) С увеличением объема потребления товара ____________ (предельный, полезность) товара понижается.

```{r}
#| results: asis
check_question(answer = 'предельная полезность', 
               right = 'все верно!', 
               wrong = 'к сожалению нет, попробуйте еще раз...')
```


(@) Кривая ____________ (предельный, доход) продукта труда идет вниз.

```{r}
#| results: asis
check_question(answer = 'предельного дохода', 
               right = 'все верно!', 
               wrong = 'к сожалению нет, попробуйте еще раз...')
```


(@) Для конкурентоспособной фирмы стоимость ____________ (предельный, продукт) капитала равна цене продукции, умноженной на предельный продукт капитала.

```{r}
#| results: asis
check_question(answer = 'предельного продукта', 
               right = 'все верно!', 
               wrong = 'к сожалению нет, попробуйте еще раз...')
```


(@) Геометрически значение предельной полезности равно тангенсу угла наклона касательной к кривой.

```{r}
#| results: asis
check_question(answer = 'предельная полезность', 
               right = 'все верно!', 
               wrong = 'к сожалению нет, попробуйте еще раз...')
```


(@) Прибыль максимальна, когда ____________ (предельный) доход равняется предельным издержкам.

```{r}
#| results: asis
check_question(answer = 'предельный', 
               right = 'все верно!', 
               wrong = 'к сожалению нет, попробуйте еще раз...')
```

