
(@) В случае, если спрос на труд изменится, его уравновесит новая ____________ (реальная ставка) заработной платы и наоборот.

```{r}
#| results: asis
check_question(answer = 'реальная ставка', 
               right = 'все верно!', 
               wrong = 'к сожалению нет, попробуйте еще раз...')
```


(@) Фирмы могут получить самый высокий уровень прибыли, если будут платить ____________ (реальная заработная плата), известную как эффективная зарплата, которая вызывает максимальную интенсивность труда в расчете на доллар заработной платы.

```{r}
#| results: asis
check_question(answer = 'реальную заработную плату', 
               right = 'все верно!', 
               wrong = 'к сожалению нет, попробуйте еще раз...')
```


(@) Воздействие инвестиционных фондов на ____________ (реальный сектор) экономики в первую очередь проявляется в инвестировании средств клиентов в ценные бумаги корпораций, такие как акции, облигации и др.

```{r}
#| results: asis
check_question(answer = 'реальный сектор', 
               right = 'все верно!', 
               wrong = 'к сожалению нет, попробуйте еще раз...')
```


(@) Аналогично кривой спроса на труд фирмы кривая совокупного спроса на труд наклонена вниз, показывая, что увеличение ____________ (реальная заработная плата) в экономике снижает общее количество труда, которое хотят использовать фирмы.

```{r}
#| results: asis
check_question(answer = 'реальной заработной платы', 
               right = 'все верно!', 
               wrong = 'к сожалению нет, попробуйте еще раз...')
```


(@) За период 2009-2011 гг. существенных изменений в ____________ (реальная заработная плата) в регионах Сибири не наблюдалось.

```{r}
#| results: asis
check_question(answer = 'реальной заработной плате', 
               right = 'все верно!', 
               wrong = 'к сожалению нет, попробуйте еще раз...')
```


(@) И чтобы объяснить это, мы вновь должны провести различия между реальной и номинальной ставками процента. Для расходов имеет значение, конечно, ____________ (реальная ставка) процента. Уровень реальной ставки процента, соответствующий нулевой номинальной ставке процента, зависит от уровня ожидаемой инфляции.

```{r}
#| results: asis
check_question(answer = 'реальная ставка', 
               right = 'все верно!', 
               wrong = 'к сожалению нет, попробуйте еще раз...')
```


(@) В число регионов - лидеров по уровню ____________ (реальная заработная плата) вошли Республика Коми, Республика Татарстан, Республика Саха (Якутия), Томская, Липецкая, Архангельская, Кемеровская области.

```{r}
#| results: asis
check_question(answer = 'реальной заработной платы', 
               right = 'все верно!', 
               wrong = 'к сожалению нет, попробуйте еще раз...')
```


(@) Вероятно запасы денежных средств в ____________ (реальный) выражении приходят в соответствие с издержками хранения денег на руках постепенно.

```{r}
#| results: asis
check_question(answer = 'реальном', 
               right = 'все верно!', 
               wrong = 'к сожалению нет, попробуйте еще раз...')
```


(@) Ранее среднегодовые темпы роста ____________ (реальный) заработной платы работников бюджетной сферы в 2014-2016 гг. оценивались на уровне 2,7% вместо 7,6% согласно программе.

```{r}
#| results: asis
check_question(answer = 'реальной', 
               right = 'все верно!', 
               wrong = 'к сожалению нет, попробуйте еще раз...')
```


(@) В соответствии с эффектом Фишера, если номинальная ставка процента составляет 7%, а темп инфляции равен 5%, то ____________ (реальная ставка) процента равна 12%.

```{r}
#| results: asis
check_question(answer = 'реальная ставка', 
               right = 'все верно!', 
               wrong = 'к сожалению нет, попробуйте еще раз...')
```


(@) Статистически значимая оценка отсутствует либо оценка близка к нулю; коэффициент эластичности объемов производства по ____________ (реальная ставка) процента рассчитывался как процентное изменение объемов производства в сопоставимых ценах при росте реальной годовой процентной ставки по банковским кредитам предприятиям на 1 п.п.

```{r}
#| results: asis
check_question(answer = 'реальной ставке', 
               right = 'все верно!', 
               wrong = 'к сожалению нет, попробуйте еще раз...')
```


(@) Со временем уровень цен повышается, что ведет к сокращению ____________ (реальная денежная масса) до тех пор, пока ВВП не вернется на свой естественный уровень.

```{r}
#| results: asis
check_question(answer = 'реальной денежной массы', 
               right = 'все верно!', 
               wrong = 'к сожалению нет, попробуйте еще раз...')
```


(@) Почему равновесие на рынке активов описывается условием равенства величины ____________ (реальное предложение) денег и реального спроса на деньги?

```{r}
#| results: asis
check_question(answer = 'реального предложения', 
               right = 'все верно!', 
               wrong = 'к сожалению нет, попробуйте еще раз...')
```


(@) Какими факторами можно объяснить отсутствие роста ____________ (реальная заработная плата) в последние 15 лет?

```{r}
#| results: asis
check_question(answer = 'реальной заработной платы', 
               right = 'все верно!', 
               wrong = 'к сожалению нет, попробуйте еще раз...')
```


(@) При низких уровнях инфляции повышение уровня инфляции увеличивает ____________ (реальные доходы) от сеньоража.

```{r}
#| results: asis
check_question(answer = 'реальный доход', 
               right = 'все верно!', 
               wrong = 'к сожалению нет, попробуйте еще раз...')
```


(@) Увеличение ставки процента вызывает сокращение спроса на деньги; спрос на деньги возрастает с ростом уровня ____________ (реальные доходы).

```{r}
#| results: asis
check_question(answer = 'реального дохода', 
               right = 'все верно!', 
               wrong = 'к сожалению нет, попробуйте еще раз...')
```


(@) Увеличение номинальной денежной массы полностью нейтрализовано пропорциональным ростом уровня цен. Следовательно, ____________ (реальная денежная масса) не изменилась.

```{r}
#| results: asis
check_question(answer = 'реальная денежная масса', 
               right = 'все верно!', 
               wrong = 'к сожалению нет, попробуйте еще раз...')
```


(@) Если сохранится подобная тенденция, то уровень ____________ (реальный) заработной платы в 2030 г. будет соответствовать уровню 2016 г.

```{r}
#| results: asis
check_question(answer = 'реальной', 
               right = 'все верно!', 
               wrong = 'к сожалению нет, попробуйте еще раз...')
```


(@) Совместное воздействие эффекта замещения и эффекта дохода: долгосрочный рост ____________ (реальный) заработной платы.

```{r}
#| results: asis
check_question(answer = 'реальной', 
               right = 'все верно!', 
               wrong = 'к сожалению нет, попробуйте еще раз...')
```


(@) На данном графике показана динамика инфляции и запасов денежных средств ____________ (в реальном выражении) у населения Германии в период с января 1922 по декабрь 1924 г.

```{r}
#| results: asis
check_question(answer = 'в реальном выражении', 
               right = 'все верно!', 
               wrong = 'к сожалению нет, попробуйте еще раз...')
```


(@) Чем выше уровень дохода, тем больше спрос на реальные балансы и, следовательно, тем дальше вправо смещается кривая спроса. Кривая спроса для более высокого уровня ____________ (реальные доходы) также показана на рисунке.

```{r}
#| results: asis
check_question(answer = 'реального дохода', 
               right = 'все верно!', 
               wrong = 'к сожалению нет, попробуйте еще раз...')
```


(@) В главе 14 мы ввели различие между номинальной и ____________ (реальная ставка) процента.

```{r}
#| results: asis
check_question(answer = 'реальной ставками', 
               right = 'все верно!', 
               wrong = 'к сожалению нет, попробуйте еще раз...')
```


(@) Во-вторых, экономический рост рассматривается как повышение ____________ (реальные доходы) на душу населения.

```{r}
#| results: asis
check_question(answer = 'реальных доходов', 
               right = 'все верно!', 
               wrong = 'к сожалению нет, попробуйте еще раз...')
```


(@) Как отмечает академик А.Г. Аганбегян, если сравнить 2019 г. с 2013 г., когда экономика России была на пике восстановительного роста, то произошло сокращение валового накопления основного капитала на 5,5%, расходов на НИОКР, образование и здравоохранение - на 6%, экспорта и импорта - на 20-25%, ____________ (реальные доходы) населения - на 10,4%, конечного потребления домашних хозяйств - на 1,5%.

```{r}
#| results: asis
check_question(answer = 'реальных доходов', 
               right = 'все верно!', 
               wrong = 'к сожалению нет, попробуйте еще раз...')
```


(@) Для России в целом и для всех регионов страны темпы роста ____________ (реальный) заработной платы за период 2003-2012 гг. превышали темпы роста производительности труда.

```{r}
#| results: asis
check_question(answer = 'реальной', 
               right = 'все верно!', 
               wrong = 'к сожалению нет, попробуйте еще раз...')
```


(@) При количестве работников, меньшем, чем N*, предельный продукт труда превышает ____________ (реальная заработная плата) (кривая MPN лежит выше линии реальной заработной платы); поэтому если количество занятых в фирме первоначально меньше N*.

```{r}
#| results: asis
check_question(answer = 'реальную заработную плату', 
               right = 'все верно!', 
               wrong = 'к сожалению нет, попробуйте еще раз...')
```


(@) Какова же будет ____________ (реальный) ставка доходности, если номинальная процентная ставка составляет 8% в год, а уровень инфляции, который изменяется пропорционально изменению индекса потребительских цен, — 5% в год?

```{r}
#| results: asis
check_question(answer = 'реальная', 
               right = 'все верно!', 
               wrong = 'к сожалению нет, попробуйте еще раз...')
```


(@) Для спроса на труд любого уровня ____________ (реальный) заработной платы спрос фирм на труд возрастает после благоприятного шока предложения.

```{r}
#| results: asis
check_question(answer = 'реальной', 
               right = 'все верно!', 
               wrong = 'к сожалению нет, попробуйте еще раз...')
```


(@) Реальный совокупный спрос, как мы знаем из предыдущих глав, зависит от ____________ (реальная ставка) процента.

```{r}
#| results: asis
check_question(answer = 'реальной ставки', 
               right = 'все верно!', 
               wrong = 'к сожалению нет, попробуйте еще раз...')
```


(@) Постоянный уровень ____________ (реальный) заработной платы является допустимой аппроксимацией действительного характера изменений заработной платы.

```{r}
#| results: asis
check_question(answer = 'реальной', 
               right = 'все верно!', 
               wrong = 'к сожалению нет, попробуйте еще раз...')
```


(@) Рост уровня цен Р приводит к снижению величины ____________ (реальное предложение) денег, вызывая сдвиг кривой LМ вверх и влево и снижение совокупного объема производства товаров, на который имеется спрос.

```{r}
#| results: asis
check_question(answer = 'реального предложения', 
               right = 'все верно!', 
               wrong = 'к сожалению нет, попробуйте еще раз...')
```


(@) Увеличение бедности зафиксировано впервые за 2000-е годы. Оно произошло вследствие сокращения зарплат и ____________ (реальные доходы) населения.

```{r}
#| results: asis
check_question(answer = 'реальных доходов', 
               right = 'все верно!', 
               wrong = 'к сожалению нет, попробуйте еще раз...')
```


(@) Темп прироста ____________ (реальный) дохода на душу населения в качестве главного измерителя экономического роста называет и Э. Хелпман.

```{r}
#| results: asis
check_question(answer = 'реального', 
               right = 'все верно!', 
               wrong = 'к сожалению нет, попробуйте еще раз...')
```


(@) Обе кривые сдвигаются вверх в одинаковой пропорции, так как при каждом уровне номинальной заработной платы ____________ (реальная заработная плата) становится ниже во столько раз, во сколько вырос уровень цен.

```{r}
#| results: asis
check_question(answer = 'реальная заработная плата', 
               right = 'все верно!', 
               wrong = 'к сожалению нет, попробуйте еще раз...')
```


(@) Поведение работника в случае, когда предельная норма замещения досугом потребительских благ превышает величину ____________ (реальный) заработной платы С — потребительские блага, N — досуг.

```{r}
#| results: asis
check_question(answer = 'реальной', 
               right = 'все верно!', 
               wrong = 'к сожалению нет, попробуйте еще раз...')
```


(@) Государственная инвестиционная политика должна основываться на привлечении иностранных инвестиций в ____________ (реальный сектор) экономики.

```{r}
#| results: asis
check_question(answer = 'реальный сектор', 
               right = 'все верно!', 
               wrong = 'к сожалению нет, попробуйте еще раз...')
```


(@) В соответствии с работами, посвященными оценке воздействия изменчивости инфляции на ____________ (реальный) сектор экономики [Bhar, Mallik, 2010; Neanidis, Savva, 2013; Wilson, 2006], предельный негативный эффект волатильности инфляции может увеличиваться по мере роста её уровня.

```{r}
#| results: asis
check_question(answer = 'реальный', 
               right = 'все верно!', 
               wrong = 'к сожалению нет, попробуйте еще раз...')
```


(@) Какое влияние окажет смещение кривой совокупного предложения на уровень цен и ____________ (реальный объем производства)?

```{r}
#| results: asis
check_question(answer = 'реальный объем производства', 
               right = 'все верно!', 
               wrong = 'к сожалению нет, попробуйте еще раз...')
```


(@) Произошло снижение ____________ (реальные доходы) населения и покупательского спроса, выросла безработица, серьезно пострадал банковский сектор.

```{r}
#| results: asis
check_question(answer = 'реальных доходов', 
               right = 'все верно!', 
               wrong = 'к сожалению нет, попробуйте еще раз...')
```


(@) Условием качественной подготовки и переподготовки кадров является сотрудничество образовательных организаций ДПО и предприятий ____________ (реальный сектор) экономики.

```{r}
#| results: asis
check_question(answer = 'реального сектора', 
               right = 'все верно!', 
               wrong = 'к сожалению нет, попробуйте еще раз...')
```


(@) В соответствии с эффектом Фишера ____________ (реальная ставка) процента равна номинальной ставке процента плюс темп инфляции.

```{r}
#| results: asis
check_question(answer = 'реальная ставка', 
               right = 'все верно!', 
               wrong = 'к сожалению нет, попробуйте еще раз...')
```


(@) Если накануне принятия ФЦП «Дальний Восток и Забайкалье» в 1995 г. среднедушевые денежные доходы населения на Дальнем Востоке превышали среднероссийский уровень примерно на 24,1%, что было связано с высокими номинальными доходами в районах Крайнего Севера, то после дефолта 1998 г. эта разница сократилась до 9,5% (1999—2006 гг.), а к 2007 г. — до 6%.

```{r}
#| results: asis
check_question(answer = 'реальных доходов', 
               right = 'все верно!', 
               wrong = 'к сожалению нет, попробуйте еще раз...')
```


(@) По этим простым причинам спрос на реальные балансы увеличивается по мере роста уровня ____________ (реальные доходы) и снижается по мере роста ставки процента.

```{r}
#| results: asis
check_question(answer = 'реального дохода', 
               right = 'все верно!', 
               wrong = 'к сожалению нет, попробуйте еще раз...')
```


(@) Некоторые экономисты объясняли это как проявление политики «жесткой заработной платы», которой придерживались профсоюзы, пытаясь удержать ____________ (реальная заработная плата) на уровне выше рыночного равновесия.

```{r}
#| results: asis
check_question(answer = 'реальную заработную плату', 
               right = 'все верно!', 
               wrong = 'к сожалению нет, попробуйте еще раз...')
```


(@) Нейтральность денег означает, что номинальная денежная масса, цены и валютный курс возрастают в одной и той же пропорции, так что ____________ (реальная денежная масса) и относительные цены не изменяются.

```{r}
#| results: asis
check_question(answer = 'реальная денежная масса', 
               right = 'все верно!', 
               wrong = 'к сожалению нет, попробуйте еще раз...')
```


(@) Повышение ____________ (реальные доходы) населения и восстановление доверия к государству позволит вовлечь в финансирование инновационной деятельности сбережения большей части населения.

```{r}
#| results: asis
check_question(answer = 'реальных доходов', 
               right = 'все верно!', 
               wrong = 'к сожалению нет, попробуйте еще раз...')
```


(@) Денежные ставки заработной платы остались бы неизменными, и экономика осталась бы в положении полной занятости. Конечно, уровень ____________ (реальный) заработной платы оказался бы ниже, но в конце концов он все равно бы упал.

```{r}
#| results: asis
check_question(answer = 'реальной', 
               right = 'все верно!', 
               wrong = 'к сожалению нет, попробуйте еще раз...')
```


(@) Если для измерения уровня цен мы используем индекс потребительских цен (ИПЦ), то ____________ (реальный) ставка процента показывает, от какого объема потребления нам придется отказаться в следующем периоде, чтобы потреблять больше сегодня.

```{r}
#| results: asis
check_question(answer = 'реальная', 
               right = 'все верно!', 
               wrong = 'к сожалению нет, попробуйте еще раз...')
```


(@) На рисунке представлена кривая, отражающая уровень цен и рост ____________ (реальный объем) производства.

```{r}
#| results: asis
check_question(answer = 'реального объема', 
               right = 'все верно!', 
               wrong = 'к сожалению нет, попробуйте еще раз...')
```


(@) Кривые краткосрочного совокупного прелложения отражают обратную зависимость между уровнем цен и ____________ (реальный объем производства).

```{r}
#| results: asis
check_question(answer = 'реального объема производства', 
               right = 'все верно!', 
               wrong = 'к сожалению нет, попробуйте еще раз...')
```


(@) Постоянный рост ставки ____________ (реальная заработная плата) будет увеличивать предложение труда в меньшей степени, чем временный рост ставки реальной заработной платы в том же размере.

```{r}
#| results: asis
check_question(answer = 'реальной заработной платы', 
               right = 'все верно!', 
               wrong = 'к сожалению нет, попробуйте еще раз...')
```


(@) Что произойдет с ВВП, номинальной и ____________ (реальная ставка) процента в среднесрочной перспективе?

```{r}
#| results: asis
check_question(answer = 'реальной ставками', 
               right = 'все верно!', 
               wrong = 'к сожалению нет, попробуйте еще раз...')
```


(@) Во-первых, рост реальной ставки заработной платы увеличивает выгоды.

```{r}
#| results: asis
check_question(answer = 'реальной заработной платы', 
               right = 'все верно!', 
               wrong = 'к сожалению нет, попробуйте еще раз...')
```


(@) Для упрощения расчетов предположим, что ____________ (реальный) ставка процента равна нулю.

```{r}
#| results: asis
check_question(answer = 'реальная', 
               right = 'все верно!', 
               wrong = 'к сожалению нет, попробуйте еще раз...')
```


(@) Кроме того, субиндексы получают дополнительные веса в зависимости от того, насколько они влияют на ____________ (реальный сектор) экономики, отражаемый показателем промышленного производства (Industrial Production, IP).

```{r}
#| results: asis
check_question(answer = 'реальный сектор', 
               right = 'все верно!', 
               wrong = 'к сожалению нет, попробуйте еще раз...')
```


(@) Темп прироста ____________ (реальный доход) на душу населения в качестве главного измерителя экономического роста называет и Э. Хелпман.

```{r}
#| results: asis
check_question(answer = 'реального дохода', 
               right = 'все верно!', 
               wrong = 'к сожалению нет, попробуйте еще раз...')
```


(@) Это “мир мультипликатора”, в котором автономные расходы полностью определяют уровень ____________ (реальные доходы). Это происходит тогда, когда экономика находится в ликвидной ловушке.

```{r}
#| results: asis
check_question(answer = 'реального дохода', 
               right = 'все верно!', 
               wrong = 'к сожалению нет, попробуйте еще раз...')
```


(@) Темп роста ____________ (реальный доход) на душу населения в долгосрочном периоде увеличится.

```{r}
#| results: asis
check_question(answer = 'реального дохода', 
               right = 'все верно!', 
               wrong = 'к сожалению нет, попробуйте еще раз...')
```


(@) Определено, что временное увеличение ____________ (реальный) заработной платы, увеличивающее количество предлагаемого труда, является результатом действия эффекта замещения.

```{r}
#| results: asis
check_question(answer = 'реальной', 
               right = 'все верно!', 
               wrong = 'к сожалению нет, попробуйте еще раз...')
```


(@) Спрос на реальные балансы зависит от уровня ____________ (реальный) доходов и уровня ставки процента.

```{r}
#| results: asis
check_question(answer = 'реальных', 
               right = 'все верно!', 
               wrong = 'к сожалению нет, попробуйте еще раз...')
```


(@) Предположим, что спрос на ____________ (реальные запасы) денежных средств зависит скорее от уровня потребления, чем от совокупных расходов, т.е. функция спроса на деньги: М/Р = L(r,C).

```{r}
#| results: asis
check_question(answer = 'реальные запасы', 
               right = 'все верно!', 
               wrong = 'к сожалению нет, попробуйте еще раз...')
```


(@) Реальный доход от сеньоража в этом случае составляет $7,5 млрд, или площадь прямоугольника AEFG.

```{r}
#| results: asis
check_question(answer = 'реальный доход', 
               right = 'все верно!', 
               wrong = 'к сожалению нет, попробуйте еще раз...')
```


(@) Равновесие на рынке активов может быть выражено как через равенство величин номинального предложения денег и номинального спроса на деньги, так и через равенство величин ____________ (реальное предложение) денег и реального спроса на деньги.

```{r}
#| results: asis
check_question(answer = 'реального предложения', 
               right = 'все верно!', 
               wrong = 'к сожалению нет, попробуйте еще раз...')
```


(@) Спрос на реальные балансы зависит от уровня реальных доходов и уровня ставки процента. Он зависит от уровня ____________ (реальные доходы), потому что индивиды держат деньги для того, чтобы финансировать свои расходы, которые в свою очередь зависят от дохода.

```{r}
#| results: asis
check_question(answer = 'реального дохода', 
               right = 'все верно!', 
               wrong = 'к сожалению нет, попробуйте еще раз...')
```


(@) Это подразумевает снижение уровня бедности, ускоренное формирование среднего класса, переключение акцента в инвестициях в пользу человеческого капитала, рост ____________ (реальный доход) населения и на этой основе увеличение степеней свободы экономического поведения резидентов края.

```{r}
#| results: asis
check_question(answer = 'реальных доходов', 
               right = 'все верно!', 
               wrong = 'к сожалению нет, попробуйте еще раз...')
```


(@) Цены растут, и таким образом ____________ (реальная денежная масса) уменьшается до своего первоначального уровня.

```{r}
#| results: asis
check_question(answer = 'реальная денежная масса', 
               right = 'все верно!', 
               wrong = 'к сожалению нет, попробуйте еще раз...')
```


(@) Экономика в долгосрочном периоде (измеряемая как ____________ (реальные доходы) на капитал, деленный на запас капитала) оставалась примерно одинаковой.

```{r}
#| results: asis
check_question(answer = 'реальный доход', 
               right = 'все верно!', 
               wrong = 'к сожалению нет, попробуйте еще раз...')
```


(@) В конечном итоге снижение темпов экономического роста уменьшает возможности увеличения ____________ (реальные доходы) населения и, в более широком плане, откладывает на более отдаленную перспективу существенный рост уровня жизни людей.

```{r}
#| results: asis
check_question(answer = 'реальных доходов', 
               right = 'все верно!', 
               wrong = 'к сожалению нет, попробуйте еще раз...')
```


(@) Номинальный спрос на деньги Мd определяет величину спроса на деньги в стоимостном выражении (долларах, иенах, евро и т. п.).

```{r}
#| results: asis
check_question(answer = 'в реальном выражении', 
               right = 'все верно!', 
               wrong = 'к сожалению нет, попробуйте еще раз...')
```


(@) Увеличение ____________ (реальные доходы) населения приводит к росту конечного потребления, что также выражается в росте оборота торговли непродовольственными товарами и индекса цен на товары и услуги.

```{r}
#| results: asis
check_question(answer = 'реальных доходов', 
               right = 'все верно!', 
               wrong = 'к сожалению нет, попробуйте еще раз...')
```


(@) Финансово-экономическая оценка инвестиционных проектов занимает важное место в процессе обоснования и выбора возможных вариантов вложения денежных средств в ____________ (реальный сектор) экономики.

```{r}
#| results: asis
check_question(answer = 'реальный сектор', 
               right = 'все верно!', 
               wrong = 'к сожалению нет, попробуйте еще раз...')
```


(@) График, или кривая равновесия денежного рынка, показывает все сочетания ставки процента и уровней дохода, при которых спрос на ____________ (реальные балансы) равен их предложению.

```{r}
#| results: asis
check_question(answer = 'реальные балансы', 
               right = 'все верно!', 
               wrong = 'к сожалению нет, попробуйте еще раз...')
```


(@) На чисто интуитивном уровне следовало бы предположить, что ____________ (реальная ставка) доходности представляет собой не что иное, как разницу между номинальной процентной ставкой и уровнем инфляции т.е. для нашего примера этот показатель будет 3% в год.

```{r}
#| results: asis
check_question(answer = 'реальная ставка', 
               right = 'все верно!', 
               wrong = 'к сожалению нет, попробуйте еще раз...')
```


(@) Этот разрыв объясняется, с одной стороны, тенденцией более быстрого роста финансового сектора (в отсутствие жестких нормативных ограничений) по сравнению с ____________ (реальный сектор) экономики, с другой стороны — общей для реального сектора всех развитых экономик тенденцией «неспешного» роста с высокого старта, усугублявшейся в случае США значительным торговым дефицитом.

```{r}
#| results: asis
check_question(answer = 'реальным сектором', 
               right = 'все верно!', 
               wrong = 'к сожалению нет, попробуйте еще раз...')
```


(@) Кредиты банков выступают как одна из наиболее распространенных форм внешнего финансирования ____________ (реальные инвестиции) в тех случаях, когда компании не могут обеспечить их реализацию за счет собственных средств и эмиссии ценных бумаг.

```{r}
#| results: asis
check_question(answer = 'реальных инвестиций', 
               right = 'все верно!', 
               wrong = 'к сожалению нет, попробуйте еще раз...')
```


(@) В случае с инфляционным налогом налоговой базой является реальное предложение денег, а налоговой ставкой является уровень инфляции. Умножение налоговой базы (____________ (реальная денежная масса)) на ставку налога (уровень инфляции) дает нам общую сумму инфляционного налога.

```{r}
#| results: asis
check_question(answer = 'реальной денежной массы', 
               right = 'все верно!', 
               wrong = 'к сожалению нет, попробуйте еще раз...')
```


(@) Кредиты банков выступают как одна из наиболее распространенных форм внешнего финансирования ____________ (реальный) инвестиций в тех случаях, когда компании не могут обеспечить их реализацию за счет собственных средств и эмиссии ценных бумаг.

```{r}
#| results: asis
check_question(answer = 'реальных', 
               right = 'все верно!', 
               wrong = 'к сожалению нет, попробуйте еще раз...')
```


(@) Высокие темпы естественного демографического прироста приводят к снижению ____________ (реальные доходы) на душу населения. Это классовое общество с иерархической организационной структурой управления.

```{r}
#| results: asis
check_question(answer = 'реальных доходов', 
               right = 'все верно!', 
               wrong = 'к сожалению нет, попробуйте еще раз...')
```


(@) Здесь мы в самых общих чертах обсудили, какое воздействие на кривую LM оказывают изменения величины реального предложения денег и ____________ (реальный спрос) на деньги.

```{r}
#| results: asis
check_question(answer = 'реального спроса', 
               right = 'все верно!', 
               wrong = 'к сожалению нет, попробуйте еще раз...')
```


(@) Несмотря на отмеченные недостатки, Россия нуждается в притоке прямых инвестиций в ____________ (реальный сектор) экономики.

```{r}
#| results: asis
check_question(answer = 'реальный сектор', 
               right = 'все верно!', 
               wrong = 'к сожалению нет, попробуйте еще раз...')
```


(@) Однако как показано на рис. 9, увеличение ____________ (реальная денежная масса) вызывает сдвиг кривой LM вниз и вправо, из положения LM1 в положение LM2.

```{r}
#| results: asis
check_question(answer = 'реальной денежной массы', 
               right = 'все верно!', 
               wrong = 'к сожалению нет, попробуйте еще раз...')
```


(@) Например, внедрение новых ресурсосберегающих технологий снижает издержки на единицу продукции, и ____________ (реальный объем производства) растет, повышая уровень занятости.

```{r}
#| results: asis
check_question(answer = 'реальный объем производства', 
               right = 'все верно!', 
               wrong = 'к сожалению нет, попробуйте еще раз...')
```


(@) Сумма темпов прироста денежной массы и скорости обращения равна сумме темпов прироста цен и ____________ (реальный объем производства).

```{r}
#| results: asis
check_question(answer = 'реального объема производства', 
               right = 'все верно!', 
               wrong = 'к сожалению нет, попробуйте еще раз...')
```


(@) При вложении средств в ____________ (реальный) сектор экономики движение инвестиций осуществляется в форме кругооборота производительного капитала.

```{r}
#| results: asis
check_question(answer = 'реальный', 
               right = 'все верно!', 
               wrong = 'к сожалению нет, попробуйте еще раз...')
```


(@) Фирмы нанимают такое количество работников, которое соответствует точке, в которой предельный продукт труда равен ____________ (реальная заработная плата).

```{r}
#| results: asis
check_question(answer = 'реальной заработной плате', 
               right = 'все верно!', 
               wrong = 'к сожалению нет, попробуйте еще раз...')
```


(@) По Хиксу, разные уровни денежного дохода, обеспечивающие один и тот же уровень удовлетворения, представляют одинаковый уровень ____________ (реальные доходы).

```{r}
#| results: asis
check_question(answer = 'реального дохода', 
               right = 'все верно!', 
               wrong = 'к сожалению нет, попробуйте еще раз...')
```


(@) Равновесный уровень занятости, который возникает в ситуации полностью сбалансированных цен и уровня ____________ (реальная заработная плата) в экономике, называется уровнем полной занятости.

```{r}
#| results: asis
check_question(answer = 'реальной заработной платы', 
               right = 'все верно!', 
               wrong = 'к сожалению нет, попробуйте еще раз...')
```


(@) Например, в 70-е гг. при замедлении темпов роста производительности и ____________ (реальная заработная плата) некоторые решили, что замедление темпов роста реальной заработной платы было вызвано инфляцией.

```{r}
#| results: asis
check_question(answer = 'реальной заработной платы', 
               right = 'все верно!', 
               wrong = 'к сожалению нет, попробуйте еще раз...')
```


(@) Однако рост номинальной заработной платы не является определяющим, главное - увеличение ____________ (реальная заработная плата).

```{r}
#| results: asis
check_question(answer = 'реальной заработной платы', 
               right = 'все верно!', 
               wrong = 'к сожалению нет, попробуйте еще раз...')
```


(@) В задаче  в конце этой главы вам предлагается показать, что темп прироста ____________ (реальная заработная плата) при устойчивом состоянии экономики совпадает с темпом технологического прогресса.

```{r}
#| results: asis
check_question(answer = 'реальной заработной платы', 
               right = 'все верно!', 
               wrong = 'к сожалению нет, попробуйте еще раз...')
```


(@) Это подразумевает снижение уровня бедности, ускоренное формирование среднего класса, переключение акцента в инвестициях в пользу человеческого капитала, рост ____________ (реальные доходы) населения и на этой основе увеличение степеней свободы экономического поведения резидентов края.

```{r}
#| results: asis
check_question(answer = 'реальных доходов', 
               right = 'все верно!', 
               wrong = 'к сожалению нет, попробуйте еще раз...')
```


(@) Теория эффективной заработной платы объясняет, почему некоторые фирмы хотели бы устанавливать ставки ____________ (реальная заработная плата) выше рыночного уровня.

```{r}
#| results: asis
check_question(answer = 'реальной заработной платы', 
               right = 'все верно!', 
               wrong = 'к сожалению нет, попробуйте еще раз...')
```


(@) В данном случае стимулирующая кредитно-денежная политика будет очень эффективна: при росте предложения денег кривая LM сместится вправо, а равновесный уровень ____________ (реальные доходы) возрастет.

```{r}
#| results: asis
check_question(answer = 'реального дохода', 
               right = 'все верно!', 
               wrong = 'к сожалению нет, попробуйте еще раз...')
```


(@) В период кризиса 2009 г. самый низкий (июльский) показатель динамики заработной платы соответствовал сокращению ____________ (в реальном выражении) на 5,4% к уровню предыдущего года.

```{r}
#| results: asis
check_question(answer = 'в реальном выражении', 
               right = 'все верно!', 
               wrong = 'к сожалению нет, попробуйте еще раз...')
```


(@) Поэтому рост национального дохода ведет с росту спроса на ____________ (реальные запасы) денежных средств точно так же, как он приводит к росту спроса на автомобили.

```{r}
#| results: asis
check_question(answer = 'реальные запасы', 
               right = 'все верно!', 
               wrong = 'к сожалению нет, попробуйте еще раз...')
```


(@) В связи с этим возникает необходимость разработки действенных механизмов, обеспечивающих приток инвестиций в ____________ (реальный сектор) экономики, которые должны быть выгодными как для субъекта бизнеса, так и для государства.

```{r}
#| results: asis
check_question(answer = 'реальный сектор', 
               right = 'все верно!', 
               wrong = 'к сожалению нет, попробуйте еще раз...')
```


(@) В действительности рост ____________ (реальные доходы) на 1% обычно приводит к увеличению спроса на деньги менее чем на 1%.

```{r}
#| results: asis
check_question(answer = 'реальных доходов', 
               right = 'все верно!', 
               wrong = 'к сожалению нет, попробуйте еще раз...')
```


(@) Какое воздействие окажет это событие на текущую занятость, объем производства и ____________ (реальная заработная плата) в стране?

```{r}
#| results: asis
check_question(answer = 'реальную заработную плату', 
               right = 'все верно!', 
               wrong = 'к сожалению нет, попробуйте еще раз...')
```


(@) Эффект замещения, вызываемый ростом ставки ____________ (реальная заработная плата), увеличивает предложение труда, когда работник реагирует таким образом на более высокое вознаграждение за труд.

```{r}
#| results: asis
check_question(answer = 'реальной заработной платы', 
               right = 'все верно!', 
               wrong = 'к сожалению нет, попробуйте еще раз...')
```


(@) Для сравнения, в своем классическом исследовании гиперинфляции в Германии Филипп Каган из Колумбийского университета рассчитал, что постоянный уровень инфляции, который бы максимизировал ____________ (реальные доходы) от сеньоража для немецкого правительства, составлял «всего» 20% в месяц.

```{r}
#| results: asis
check_question(answer = 'реальный доход', 
               right = 'все верно!', 
               wrong = 'к сожалению нет, попробуйте еще раз...')
```


(@) С другой стороны, можно отметить в отдельных регионах всплески экономической активности (табл. 4), когда итоги развития заметно превышают уровень 2008 г.: в Еврейской автономной области это добыча полезных ископаемых (187,6% к 2008 г.), строительство (228,7%) и инвестиции в основной капитал (175,7%), в Новгородской области - сельское хозяйство (151,0%), в Приморском крае - инвестиции в основной капитал (204,0%), в Чеченской Республике - оборот розничной торговли (147,2%) и платные услуги (130,1%), в Республике Адыгее - рост ____________ (реальный доход) населения (129,6%).

```{r}
#| results: asis
check_question(answer = 'реальных доходов', 
               right = 'все верно!', 
               wrong = 'к сожалению нет, попробуйте еще раз...')
```


(@) Теперь давайте разберемся. как смещение кривых совокупного спроса и совокупного предложения влияет на ____________ (реальный объем производства) и уровень цен.

```{r}
#| results: asis
check_question(answer = 'реальный объем производства', 
               right = 'все верно!', 
               wrong = 'к сожалению нет, попробуйте еще раз...')
```


(@) Государственная инвестиционная политика должна основываться на привлечении иностранных инвестиций в реальный сектор экономики.

```{r}
#| results: asis
check_question(answer = 'инвестиций реальный', 
               right = 'все верно!', 
               wrong = 'к сожалению нет, попробуйте еще раз...')
```


(@) Равновесный уровень занятости, достигаемый после корректировки заработной платы и цен, известен как уровень полной занятости N. Соответствующий ему уровень ставки ____________ (реальная заработная плата) обозначается как W.

```{r}
#| results: asis
check_question(answer = 'реальной заработной платы', 
               right = 'все верно!', 
               wrong = 'к сожалению нет, попробуйте еще раз...')
```


(@) Поскольку рост занятости скорее является результатом увеличения предложения труда, а не роста спроса на труд, ____________ (реальная заработная плата) падает вместе с ростом государственных закупок.

```{r}
#| results: asis
check_question(answer = 'реальная заработная плата', 
               right = 'все верно!', 
               wrong = 'к сожалению нет, попробуйте еще раз...')
```


(@) Воздействие всех факторов, изменяющих количество предлагаемого труда при имеющемся на рынке уровне ____________ (реальная заработная плата), графически отображаются сдвигами кривой предложения труда LS .

```{r}
#| results: asis
check_question(answer = 'реальной заработной платы', 
               right = 'все верно!', 
               wrong = 'к сожалению нет, попробуйте еще раз...')
```


(@) В настоящей главе было показано, что на динамику цен финансовых активов на рынке могут оказывать влияние и кризисы в ____________ (реальный) секторе экономики.

```{r}
#| results: asis
check_question(answer = 'реальном', 
               right = 'все верно!', 
               wrong = 'к сожалению нет, попробуйте еще раз...')
```


(@) К настоящему времени достигнуто почти полное согласие относительно того, что спрос, как предполагает теория, должен увеличиваться по мере роста уровня ____________ (реальные доходы) и уменьшаться при росте номинальной ставки процента.

```{r}
#| results: asis
check_question(answer = 'реального дохода', 
               right = 'все верно!', 
               wrong = 'к сожалению нет, попробуйте еще раз...')
```


(@) Для сохранения равновесия в реальном и денежном секторах теперь требуется более высокая процентная ставка и больший уровень ____________ (реальные доходы).

```{r}
#| results: asis
check_question(answer = 'реального дохода', 
               right = 'все верно!', 
               wrong = 'к сожалению нет, попробуйте еще раз...')
```


(@) Блок демонстрирует, что выбор базисного года может иметь важное значение при расчете роста ____________ (реальный объем производства), на который оказывает воздействие изменение уровня цен.

```{r}
#| results: asis
check_question(answer = 'реального объема производства', 
               right = 'все верно!', 
               wrong = 'к сожалению нет, попробуйте еще раз...')
```


(@) Соответственно это неплохая аппроксимация, если предположить, что и доход, и ____________ (реальная ставка) процента являются постоянными, и сосредоточиться лишь на изменениях ожидаемой инфляции. Т

```{r}
#| results: asis
check_question(answer = 'реальная ставка', 
               right = 'все верно!', 
               wrong = 'к сожалению нет, попробуйте еще раз...')
```


(@) Инвестиционная деятельность предприятий ____________ (реальный сектор) экономики нередко в качестве целевого аспекта предполагает наличие инновационного развития технологий и методов организации труда.

```{r}
#| results: asis
check_question(answer = 'реального сектора', 
               right = 'все верно!', 
               wrong = 'к сожалению нет, попробуйте еще раз...')
```


(@) Автор выделяет значимую связь инфляции, ее волатильности (рассчитанной на основе стандартных отклонений по странам) и экономического роста (зависимая переменная – темпы роста ____________ (реальные доходы) на душу населения).

```{r}
#| results: asis
check_question(answer = 'реального дохода', 
               right = 'все верно!', 
               wrong = 'к сожалению нет, попробуйте еще раз...')
```


(@) Для России в целом и для всех регионов страны темпы роста ____________ (реальная заработная плата) за период 2003-2012 гг. превышали темпы роста производительности труда.

```{r}
#| results: asis
check_question(answer = 'реальной заработной платы', 
               right = 'все верно!', 
               wrong = 'к сожалению нет, попробуйте еще раз...')
```


(@) Уравнение показывает, что существует положительная зависимость желаемого потребления от располагаемого дохода, Y – T, и отрицательная зависимость потребления от ____________ (реальная ставка) процента, r.

```{r}
#| results: asis
check_question(answer = 'реальной ставки', 
               right = 'все верно!', 
               wrong = 'к сожалению нет, попробуйте еще раз...')
```


(@) Вы можете спросить, почему сторонники школы рациональных ожиданий должны проявлять внимание к кредитно-денежной политике, если они убеждены, что (1) только неожиданные изменения массы денег воздействуют на ____________ (реальный объем) производства и что (2) ожидания населения в конечном счете совпадают с действительностью.

```{r}
#| results: asis
check_question(answer = 'реальный объем', 
               right = 'все верно!', 
               wrong = 'к сожалению нет, попробуйте еще раз...')
```


(@) Если для измерения уровня цен мы используем индекс потребительских цен (ИПЦ), то ____________ (реальная ставка) процента показывает, от какого объема потребления нам придется отказаться в следующем периоде, чтобы потреблять больше сегодня.

```{r}
#| results: asis
check_question(answer = 'реальная ставка', 
               right = 'все верно!', 
               wrong = 'к сожалению нет, попробуйте еще раз...')
```


(@) Воздействие временного снижает величину спроса на труд при любом уровне неблагоприятного шока ставки ____________ (реальный) заработной платы.

```{r}
#| results: asis
check_question(answer = 'реальной', 
               right = 'все верно!', 
               wrong = 'к сожалению нет, попробуйте еще раз...')
```


(@) Здесь мы в самых общих чертах обсудили, какое воздействие на кривую LM оказывают изменения величины ____________ (реальное предложение) денег и реального спроса на деньги.

```{r}
#| results: asis
check_question(answer = 'реального предложения', 
               right = 'все верно!', 
               wrong = 'к сожалению нет, попробуйте еще раз...')
```


(@) Существует лишь некоторая добровольная безработица среди тех, кого не устраивает сложившаяся на рынке цена труда. В случае, если спрос на труд изменится, его уравновесит новая ____________ (реальная ставка) заработной платы и наоборот.

```{r}
#| results: asis
check_question(answer = 'реальная ставка', 
               right = 'все верно!', 
               wrong = 'к сожалению нет, попробуйте еще раз...')
```


(@) Тогда заработная плата должна расти тем же темпом, только чтобы удержать ____________ (реальная заработная плата) на неизменном уровне.

```{r}
#| results: asis
check_question(answer = 'реальную заработную плату', 
               right = 'все верно!', 
               wrong = 'к сожалению нет, попробуйте еще раз...')
```


(@) Иммигранты конкурируют с коренными жителями на рынке редких видов работ; снижают средний уровень ____________ (реальная заработная плата) и пополняют списки на получение государственных пособий за счет налогоплательщиков.

```{r}
#| results: asis
check_question(answer = 'реальной заработной платы', 
               right = 'все верно!', 
               wrong = 'к сожалению нет, попробуйте еще раз...')
```


(@) В связи с этим возникает необходимость разработки действенных механизмов, обеспечивающих приток инвестиций в реальный сектор экономики, которые должны быть выгодными как для субъекта бизнеса, так и для государства.

```{r}
#| results: asis
check_question(answer = 'инвестиций реальный', 
               right = 'все верно!', 
               wrong = 'к сожалению нет, попробуйте еще раз...')
```


(@) Так же как растет количество труда, предлагаемого индивидуумами при увеличении их ставки ____________ (реальный) заработной платы, совокупное предложение труда растет при увеличении ставки реальной заработной платы в целом по экономике.

```{r}
#| results: asis
check_question(answer = 'реальной', 
               right = 'все верно!', 
               wrong = 'к сожалению нет, попробуйте еще раз...')
```


(@) Несмотря на тот факт, что ваш ____________ (реальный) доход от капитала равен нулю, вы выплачиваете высокий налог.

```{r}
#| results: asis
check_question(answer = 'реальный', 
               right = 'все верно!', 
               wrong = 'к сожалению нет, попробуйте еще раз...')
```


(@) Если повышение заработной платы опережает рост производительности труда, издержки на единицу продукции увеличиваются. Это ведет к росту цен.

```{r}
#| results: asis
check_question(answer = 'реальной заработной платы', 
               right = 'все верно!', 
               wrong = 'к сожалению нет, попробуйте еще раз...')
```


(@) Таким образом, увеличение ____________ (реальная заработная плата) в будущем представляет собой эффект дохода, который приводит Эйса к решению об уменьшении его текущего предложения труда.

```{r}
#| results: asis
check_question(answer = 'реальной заработной платы', 
               right = 'все верно!', 
               wrong = 'к сожалению нет, попробуйте еще раз...')
```


(@) Кроме того, учитывая уровень инфляции, можно вести речь о снижении ____________ (реальные доходы) населения обеих республик на протяжении последних нескольких лет.

```{r}
#| results: asis
check_question(answer = 'реальных доходов', 
               right = 'все верно!', 
               wrong = 'к сожалению нет, попробуйте еще раз...')
```


(@) Выигрыш в лотерею не повлиял на величину текущего вознаграждения за труд — ____________ (реальная ставка) заработной платы Эйса как была, так и осталась $35 в час, — поэтому здесь не может проявиться эффект замещения.

```{r}
#| results: asis
check_question(answer = 'реальная ставка', 
               right = 'все верно!', 
               wrong = 'к сожалению нет, попробуйте еще раз...')
```


(@) Тогда будет наблюдаться рост ____________ (реальные доходы) на душу населения, а значит, станет возможным увеличение сбережений и капиталовложений.

```{r}
#| results: asis
check_question(answer = 'реального дохода', 
               right = 'все верно!', 
               wrong = 'к сожалению нет, попробуйте еще раз...')
```


(@) Следовательно, несмотря на падение номинального дохода, ____________ (реальные доходы) на рынке труда остается неизменным.

```{r}
#| results: asis
check_question(answer = 'реальный доход', 
               right = 'все верно!', 
               wrong = 'к сожалению нет, попробуйте еще раз...')
```


(@) В соотвегствии с результатами С. Голдфельда на краткосрочном периоде (один квартал) эластичность спроса от ____________ (реальный) дохода равна 0,19. Это означает, что увеличение реального дохода на 1% увеличивает спрос на деньги на 0,19%, что значительно меньше, чем пропорциональное увеличение.

```{r}
#| results: asis
check_question(answer = 'реального', 
               right = 'все верно!', 
               wrong = 'к сожалению нет, попробуйте еще раз...')
```


(@) Примечательно, что в этом случае темп инфляции начинал бы, как правило, расти до того как произошло бы увеличение скорости роста денежной массы, поскольку ожидания будущей инф- ляции вызывают снижение спроса на ____________ (реальные балансы) и поэтому уровень цен начинает подниматься.

```{r}
#| results: asis
check_question(answer = 'реальные балансы', 
               right = 'все верно!', 
               wrong = 'к сожалению нет, попробуйте еще раз...')
```


(@) Непокрытый паритет ставок процента предполагает, что ____________ (реальная ставка) процента должна быть одинаковой во всех странах.

```{r}
#| results: asis
check_question(answer = 'реальная ставка', 
               right = 'все верно!', 
               wrong = 'к сожалению нет, попробуйте еще раз...')
```


(@) Более пологой или более крутой будет кривая LM, когда норма резервирования зависит от ____________ (реальная ставка) процента по сравнению со случаем, когда норма резервирования постоянна.

```{r}
#| results: asis
check_question(answer = 'реальной ставки', 
               right = 'все верно!', 
               wrong = 'к сожалению нет, попробуйте еще раз...')
```


(@) Практически сохранился перекос между затратами на науку и затратами на технологические инновации (в 1995 г. соотношение составляло 1,7 раза, а в 2008 г. - 1,6 раза), что не свидетельствует о повышении уровня использования отечественного научного потенциала в ____________ (реальный сектор) экономики.

```{r}
#| results: asis
check_question(answer = 'реальном секторе', 
               right = 'все верно!', 
               wrong = 'к сожалению нет, попробуйте еще раз...')
```


(@) В таблице 1.2 сравниваются темы прироста ____________ (реальные доходы) на душу населения в различных странах.

```{r}
#| results: asis
check_question(answer = 'реальных доходов', 
               right = 'все верно!', 
               wrong = 'к сожалению нет, попробуйте еще раз...')
```


(@) Предпосылка о постоянстве скорости обращения эквивалентна предположению о том, что спрос на ____________ (реальные запасы) денежных средств зависит только от уровня дохода. В реальности спрос на деньги также зависит и от ставки процента.

```{r}
#| results: asis
check_question(answer = 'реальные запасы', 
               right = 'все верно!', 
               wrong = 'к сожалению нет, попробуйте еще раз...')
```


(@) При данных значениях уровня цен и объема производства кривая LМ дает реальную процентную ставку, которая обеспечивает равновесие на рынке активов, уравнивая величины ____________ (реальное предложение) денег М/Р и реального спроса на деньги L(Y, r + πe).

```{r}
#| results: asis
check_question(answer = 'реального предложения', 
               right = 'все верно!', 
               wrong = 'к сожалению нет, попробуйте еще раз...')
```


(@) Согласно уравнению, уровень инфляции равен разности темпа роста номинального предложения денег и скорректированного на темп роста реального спроса на деньги увеличения ____________ (реальный объем производства).

```{r}
#| results: asis
check_question(answer = 'реального объема производства', 
               right = 'все верно!', 
               wrong = 'к сожалению нет, попробуйте еще раз...')
```


(@) При постоянном объеме производства любое изменение, которое вызывает снижение величины ____________ (реальное предложение) денег относительно величины реального спроса на деньги, приводит к увеличению реальной процентной ставки, обеспечивающей равновесие на рынке активов.

```{r}
#| results: asis
check_question(answer = 'реального предложения', 
               right = 'все верно!', 
               wrong = 'к сожалению нет, попробуйте еще раз...')
```


(@) Логично было бы ожидать, что государство не будет облагать эту сделку налогом, так как Вы не получили ____________ (реальные доходы) на эти инвестиции.

```{r}
#| results: asis
check_question(answer = 'реального дохода', 
               right = 'все верно!', 
               wrong = 'к сожалению нет, попробуйте еще раз...')
```


(@) Поскольку вы продаете свой дом за ту же реальную цену, по которой вы его купили, ваш ____________ (реальный) доход равен нулю и вы не должны платить никакого налога.

```{r}
#| results: asis
check_question(answer = 'реальный', 
               right = 'все верно!', 
               wrong = 'к сожалению нет, попробуйте еще раз...')
```


(@) Также в тройку наиболее часто отмечаемых предпринимателями неудач государства вошли «неспособность остановить снижение ____________ (реальные доходы) населения» и «продолжение пенсионной реформы» (10% и 7%, соответственно).

```{r}
#| results: asis
check_question(answer = 'реальных доходов', 
               right = 'все верно!', 
               wrong = 'к сожалению нет, попробуйте еще раз...')
```


(@) Формулы показывают, что ____________ (реальная ставка) процента равна скорректированной на темп инфляции номинальной ставке процента.

```{r}
#| results: asis
check_question(answer = 'реальная ставка', 
               right = 'все верно!', 
               wrong = 'к сожалению нет, попробуйте еще раз...')
```


(@) По нашей оценке, среднеквартальная ____________ (реальная ставка) процента на рынке МБК в I кв. 2014 г. была равна примерно 1,5% годовых, а во II кв. 2017 г. - 8,5% годовых, т.е. почти в 6 раз выше.

```{r}
#| results: asis
check_question(answer = 'реальная ставка', 
               right = 'все верно!', 
               wrong = 'к сожалению нет, попробуйте еще раз...')
```


(@) Спрос на деньги, в таком случае, определяется только трансакционным мотивом. Считается, что данный случай отражает радикальный взгляд монетаристов по поводу того, что уровень ____________ (реальный) дохода зависит исключительно от реального предложения денег.

```{r}
#| results: asis
check_question(answer = 'реального', 
               right = 'все верно!', 
               wrong = 'к сожалению нет, попробуйте еще раз...')
```


(@) Во-первых, сокращение совокупного предложения (перелив частных инвестиций из ____________ (реальный сектор) в финансовый вследствие высоких ставок процента по государственным ценным бумагам) при неизменном, а тем более растущем совокупном спросе вызывает давление на общий уровень цен.

```{r}
#| results: asis
check_question(answer = 'реального сектора', 
               right = 'все верно!', 
               wrong = 'к сожалению нет, попробуйте еще раз...')
```


(@) Таким образом, можно ожидать, что спрос на запасы денежных средств ____________ (в реальном выражении) будет зависеть от номинальной ставки процента.

```{r}
#| results: asis
check_question(answer = 'в реальном выражении', 
               right = 'все верно!', 
               wrong = 'к сожалению нет, попробуйте еще раз...')
```


(@) Однако платой за жесткую кредитно-денежную политику является весьма незначительный рост ВВП и инвестиций в основной капитал, а также существенное снижение ____________ (реальные доходы) населения, которое имело место в 2015-2016 гг. и продолжилось в первой половине 2017 г.

```{r}
#| results: asis
check_question(answer = 'реальных доходов', 
               right = 'все верно!', 
               wrong = 'к сожалению нет, попробуйте еще раз...')
```


(@) Поскольку расходы зависят от ____________ (реальная ставка) процента, ее рост приведет к дальнейшему снижению ВВП.

```{r}
#| results: asis
check_question(answer = 'реальной ставки', 
               right = 'все верно!', 
               wrong = 'к сожалению нет, попробуйте еще раз...')
```


(@) Какова ____________ (реальная ставка) процента, которую вы платите за вашу ипотеку в каждом случае?

```{r}
#| results: asis
check_question(answer = 'реальная ставка', 
               right = 'все верно!', 
               wrong = 'к сожалению нет, попробуйте еще раз...')
```


(@) Какова же будет ____________ (реальная ставка) доходности, если номинальная процентная ставка составляет 8% в год, а уровень инфляции, который изменяется пропорционально изменению индекса потребительских цен, — 5% в год?

```{r}
#| results: asis
check_question(answer = 'реальная ставка', 
               right = 'все верно!', 
               wrong = 'к сожалению нет, попробуйте еще раз...')
```


(@) При этом увеличение спроса на хурму происходит исключительно в силу роста ____________ (реальные доходы), поскольку оба оптимума характеризуются одинаковым соотношением цен товаров.

```{r}
#| results: asis
check_question(answer = 'реального дохода', 
               right = 'все верно!', 
               wrong = 'к сожалению нет, попробуйте еще раз...')
```


(@) Функция спроса на деньги представлена уравнением, выявляющим факторы решений населения относительно запасов денежных средств ____________ (в реальном выражении) на данный момент времени.

```{r}
#| results: asis
check_question(answer = 'в реальном выражении', 
               right = 'все верно!', 
               wrong = 'к сожалению нет, попробуйте еще раз...')
```


(@) Необходимо твердо помнить: экономического закона, согласно которому скорость обращения денег имеет тенденцию сохранять постоянство, не существует. Если эластичность по доходу спроса на ____________ (реальная денежная масса) не равна единице, то оборачиваемость денег изменится уже в силу одной этой причины.

```{r}
#| results: asis
check_question(answer = 'реальную денежную массу', 
               right = 'все верно!', 
               wrong = 'к сожалению нет, попробуйте еще раз...')
```


(@) Здесь же достаточно лишь заметить, что ____________ (реальная ставка) процента измеряет действительные издержки заимствования. Таким образом инвестиции зависят от реальной, а не от номинальной ставки процента.

```{r}
#| results: asis
check_question(answer = 'реальная ставка', 
               right = 'все верно!', 
               wrong = 'к сожалению нет, попробуйте еще раз...')
```


(@) Даже при нулевой номинальной ставке процента ожидаемая дефляция ведет к тому, что ____________ (реальная ставка) процента все еще величина положительная.

```{r}
#| results: asis
check_question(answer = 'реальная ставка', 
               right = 'все верно!', 
               wrong = 'к сожалению нет, попробуйте еще раз...')
```


(@) Здесь же достаточно лишь заметить, что ____________ (реальный) ставка процента измеряет действительные издержки заимствования.

```{r}
#| results: asis
check_question(answer = 'реальная', 
               right = 'все верно!', 
               wrong = 'к сожалению нет, попробуйте еще раз...')
```


(@) Наемные работники могут быть осведомлены о размере текущей заработной платы, но не об общем уровне цен в стране, что затрудняет определение уровня ____________ (реальная заработная плата).

```{r}
#| results: asis
check_question(answer = 'реальной заработной платы', 
               right = 'все верно!', 
               wrong = 'к сожалению нет, попробуйте еще раз...')
```


(@) Напомним, что ____________ (реальная ставка) процента не возрастает при увеличении долга, если индивиды не рассматривают долг в качестве чистого богатства.

```{r}
#| results: asis
check_question(answer = 'реальная ставка', 
               right = 'все верно!', 
               wrong = 'к сожалению нет, попробуйте еще раз...')
```


(@) Теперь давайте разберемся. как смещение кривых совокупного спроса и совокупного предложения влияет на ____________ (реальный) объем производства и уровень цен.

```{r}
#| results: asis
check_question(answer = 'реальный', 
               right = 'все верно!', 
               wrong = 'к сожалению нет, попробуйте еще раз...')
```


(@) Уравнение утверждает, что ____________ (реальная ставка) процента равна номинальной ставке за вычетом ожидаемого уровня инфляции.

```{r}
#| results: asis
check_question(answer = 'реальная ставка', 
               right = 'все верно!', 
               wrong = 'к сожалению нет, попробуйте еще раз...')
```


(@) Условием качественной подготовки и переподготовки кадров является сотрудничество образовательных организаций ДПО и предприятий ____________ (реальный) сектора экономики.

```{r}
#| results: asis
check_question(answer = 'реального', 
               right = 'все верно!', 
               wrong = 'к сожалению нет, попробуйте еще раз...')
```


(@) Налогово-бюджетная система вышала, как правило, 15-20%. По сути, происходило «вымывание капитала» из ____________ (реальный сектор) экономики.

```{r}
#| results: asis
check_question(answer = 'реального сектора', 
               right = 'все верно!', 
               wrong = 'к сожалению нет, попробуйте еще раз...')
```


(@) Если реальный курс ценных бумаг по истечении года составит всего 40 долл., какова будет ваша ____________ (реальный) ставка доходности?

```{r}
#| results: asis
check_question(answer = 'реальная', 
               right = 'все верно!', 
               wrong = 'к сожалению нет, попробуйте еще раз...')
```


(@) Увеличение текущей ставки ____________ (реальная заработная плата) в целом по экономике вызывает рост предложения труда по двум причинам.

```{r}
#| results: asis
check_question(answer = 'реальной заработной платы', 
               right = 'все верно!', 
               wrong = 'к сожалению нет, попробуйте еще раз...')
```


(@) Ожидаемая ____________ (реальная заработная плата) является "плодом" действительной реальной заработной платы W/P и неверных представлений работников об уровне цен.

```{r}
#| results: asis
check_question(answer = 'реальная заработная плата', 
               right = 'все верно!', 
               wrong = 'к сожалению нет, попробуйте еще раз...')
```


(@) Подводя промежуточный итог, подчеркнем, что в функционально-экономическом подходе экономический рост трактуется по своим результатам – как повышение ____________ (реальные доходы) на душу населения.

```{r}
#| results: asis
check_question(answer = 'реального дохода', 
               right = 'все верно!', 
               wrong = 'к сожалению нет, попробуйте еще раз...')
```


(@) При снижении уровня налоговой нагрузки для предприятий ____________ (реальный сектор) воз­можно оживление в сфере производства.

```{r}
#| results: asis
check_question(answer = 'реального сектора', 
               right = 'все верно!', 
               wrong = 'к сожалению нет, попробуйте еще раз...')
```


(@) Но если ВВП не меняется, то уменьшит ____________ (реальная денежная масса) и сдвинет кривую LM вверх.

```{r}
#| results: asis
check_question(answer = 'реальную денежную массу', 
               right = 'все верно!', 
               wrong = 'к сожалению нет, попробуйте еще раз...')
```


(@) Чем выше реальная заработная плата, тем меньшее количество работников будет нанято фирмами. Следовательно, зависимость между ____________ (реальная заработная плата) и величиной спроса на труд обратная.

```{r}
#| results: asis
check_question(answer = 'реальной заработной платой', 
               right = 'все верно!', 
               wrong = 'к сожалению нет, попробуйте еще раз...')
```


(@) Это вызовет увеличение спроса на ____________ (реальные балансы) и переместит кривую спроса.

```{r}
#| results: asis
check_question(answer = 'реальные балансы', 
               right = 'все верно!', 
               wrong = 'к сожалению нет, попробуйте еще раз...')
```


(@) Примечательно, что в этом случае темп инфляции начинал бы, как правило, расти до того как произошло бы увеличение скорости роста денежной массы, поскольку ожидания будущей инфляции вызывают снижение спроса на ____________ (реальные балансы) и поэтому уровень цен начинает подниматься.

```{r}
#| results: asis
check_question(answer = 'реальные балансы', 
               right = 'все верно!', 
               wrong = 'к сожалению нет, попробуйте еще раз...')
```


(@) Термин real money balances на русский язык обычно переводится как реальные денежные остатки. Мы используем другой вариант перевода - запасы денежных средств ____________ (в реальном выражении), ибо под "остатками" в нашей экономической литературе чаще всего подразумевают остаток средств на счете в банке.

```{r}
#| results: asis
check_question(answer = 'в реальном выражении', 
               right = 'все верно!', 
               wrong = 'к сожалению нет, попробуйте еще раз...')
```


(@) Теория эффективной заработной платы объясняет, почему некоторые фирмы хотели бы устанавливать ставки ____________ (реальный) заработной платы выше рыночного уровня.

```{r}
#| results: asis
check_question(answer = 'реальной', 
               right = 'все верно!', 
               wrong = 'к сожалению нет, попробуйте еще раз...')
```


(@) Большое количество доказательств свидетельствует о том, что ____________ (реальная заработная плата) является умеренно проциклическим показателем, хотя некоторые исследователи не согласны с этим утверждением.

```{r}
#| results: asis
check_question(answer = 'реальная заработная плата', 
               right = 'все верно!', 
               wrong = 'к сожалению нет, попробуйте еще раз...')
```


(@) Рассматривая подстройку ВВП, мы не принимали во внимание различие между номинальной и ____________ (реальная ставка) процента.

```{r}
#| results: asis
check_question(answer = 'реальной ставками', 
               right = 'все верно!', 
               wrong = 'к сожалению нет, попробуйте еще раз...')
```


(@) Другими словами, производительиость — это показатель среднего реального объема производства, или ____________ (реальный объем производства) в расчете на единицу затрат.

```{r}
#| results: asis
check_question(answer = 'реальный объем производства', 
               right = 'все верно!', 
               wrong = 'к сожалению нет, попробуйте еще раз...')
```


(@) По этим простым причинам спрос на реальные балансы увеличивается по мере роста уровня ____________ (реальный доход) и снижается по мере роста ставки процента.

```{r}
#| results: asis
check_question(answer = 'реального дохода', 
               right = 'все верно!', 
               wrong = 'к сожалению нет, попробуйте еще раз...')
```


(@) Скорость обращения денег определяется как частное от деления номинального ВВП (уровня цен Р, умноженного на ____________ (реальный объем) производства Y) на номинальную денежную массу М.

```{r}
#| results: asis
check_question(answer = 'реальный объем', 
               right = 'все верно!', 
               wrong = 'к сожалению нет, попробуйте еще раз...')
```


(@) Скорость обращения по доходу равна отношению уровня ____________ (реальные доходы) к спросу на реальные кассовые остатки.

```{r}
#| results: asis
check_question(answer = 'реального дохода', 
               right = 'все верно!', 
               wrong = 'к сожалению нет, попробуйте еще раз...')
```


(@) Увеличение уровня цен приводит к снижению величины ____________ (реальное предложение) денег и вызы вает сдвиг кривой LM вверх и влево, снижая величину совокупного объема производства, на который имеется спрос.

```{r}
#| results: asis
check_question(answer = 'реального предложения', 
               right = 'все верно!', 
               wrong = 'к сожалению нет, попробуйте еще раз...')
```


(@) Рисунок показывает взаимосвязь между уровнем инфляции и доходом от сеньоража.

```{r}
#| results: asis
check_question(answer = 'реальный доход', 
               right = 'все верно!', 
               wrong = 'к сожалению нет, попробуйте еще раз...')
```


(@) В частности, эластичность спроса на деньги по доходу — это изменение величины спроса на деньги в процентах при росте ____________ (реальные доходы) на 1%. Таким образом, например, если эластичность спроса на деньги по доходу равна 2/3, то рост величины реальных доходов на 3% приведет к росту величины спроса на деньги на 2% (2/3 × 3% = 2%).

```{r}
#| results: asis
check_question(answer = 'реальных доходов', 
               right = 'все верно!', 
               wrong = 'к сожалению нет, попробуйте еще раз...')
```


(@) Отсюда мы можем переформулировать наше условие равновесия как условие о том, что ____________ (реальное предложение) денег (т.е. денежная масса в категориях товаров, а не в денежных единицах) должно равняться спросу на реальные денежные остатки, которые зависят от реального дохода, Y, и ставки процента, i.

```{r}
#| results: asis
check_question(answer = 'реальное предложение', 
               right = 'все верно!', 
               wrong = 'к сожалению нет, попробуйте еще раз...')
```


(@) Докризисный уровень ВРП был восстановлен практически во всех регионах в 2011 г., но ____________ (реальные доходы) населения продолжали снижаться в 34 субъектах Федерации, инвестиции в основной капитал -в 10 регионах.

```{r}
#| results: asis
check_question(answer = 'реальные доходы', 
               right = 'все верно!', 
               wrong = 'к сожалению нет, попробуйте еще раз...')
```


(@) Эмпирические работы показывают, что спрос на деньги, а следовательно, и скорость обрашения действительно систематически реагируют на изменения ставок процента и уровня ____________ (реальные доходы).

```{r}
#| results: asis
check_question(answer = 'реального дохода', 
               right = 'все верно!', 
               wrong = 'к сожалению нет, попробуйте еще раз...')
```


(@) Однако благоприятное воздействие снижения уровня цен на ____________ (реальная денежная масса) было перекрыто почти равномерным снижением номинальной денежной массы.

```{r}
#| results: asis
check_question(answer = 'реальную денежную массу', 
               right = 'все верно!', 
               wrong = 'к сожалению нет, попробуйте еще раз...')
```


(@) Здесь не учитывается механизм, отражающий рост ____________ (реальный объем) производства.

```{r}
#| results: asis
check_question(answer = 'реального объема', 
               right = 'все верно!', 
               wrong = 'к сожалению нет, попробуйте еще раз...')
```


(@) Кривая AD наклонена вниз, потому что рост уровня цен приводит к снижению объема ____________ (реальная денежная масса), что вызывает сдвиг кривой LM вверх и влево.

```{r}
#| results: asis
check_question(answer = 'реальной денежной массы', 
               right = 'все верно!', 
               wrong = 'к сожалению нет, попробуйте еще раз...')
```


(@) Рост цен уменьшает ____________ (реальная денежная масса) и ведет к росту ставки процента и уменьшению расходов.

```{r}
#| results: asis
check_question(answer = 'реальную денежную массу', 
               right = 'все верно!', 
               wrong = 'к сожалению нет, попробуйте еще раз...')
```


(@) Финансово-экономическая оценка инвестиционных проектов занимает важное место в процессе обоснования и выбора возможных вариантов вложения денежных средств в ____________ (реальный) сектор экономики.

```{r}
#| results: asis
check_question(answer = 'реальный', 
               right = 'все верно!', 
               wrong = 'к сожалению нет, попробуйте еще раз...')
```


(@) Эмпирические факты подтверждают теоретическое утверждение о том, что спрос на деньги — это спрос на ____________ (реальные балансы) или что спрос на номинальные балансы при неизменности реальных факторов пропорционален уровню цен.

```{r}
#| results: asis
check_question(answer = 'реальные балансы', 
               right = 'все верно!', 
               wrong = 'к сожалению нет, попробуйте еще раз...')
```


(@) В общем случае увеличение ____________ (реальная заработная плата) воздействует на принятие решения о предложении труда двумя способами.

```{r}
#| results: asis
check_question(answer = 'реальной заработной платы', 
               right = 'все верно!', 
               wrong = 'к сожалению нет, попробуйте еще раз...')
```


(@) Общее замедление роста ____________ (реальная заработная плата) увязывается с замедлением роста производительности в американской экономике в период с 1970 по 1995 г.

```{r}
#| results: asis
check_question(answer = 'реальной заработной платы', 
               right = 'все верно!', 
               wrong = 'к сожалению нет, попробуйте еще раз...')
```


(@) В результате равновесие устанавливается при более низком уровне ____________ (реальная заработная плата) и более высоком уровне занятости.

```{r}
#| results: asis
check_question(answer = 'реальной заработной платы', 
               right = 'все верно!', 
               wrong = 'к сожалению нет, попробуйте еще раз...')
```


(@) Увеличение уровня цен приводит к снижению величины ____________ (реальное предложение) денег и вызывает сдвиг кривой LM вверх и влево, снижая величину совокупного объема производства, на который имеется спрос.

```{r}
#| results: asis
check_question(answer = 'реального предложения', 
               right = 'все верно!', 
               wrong = 'к сожалению нет, попробуйте еще раз...')
```


(@) Вообще говоря, для любого значения объема производства увеличение ____________ (реальный) предложения денег снижает реальную процентную ставку, обеспечивающую равновесие на рынке.

```{r}
#| results: asis
check_question(answer = 'реального', 
               right = 'все верно!', 
               wrong = 'к сожалению нет, попробуйте еще раз...')
```


(@) В этой ситуации роль государства в осуществлении структур­ных реформ, направленных на ликвидацию структурных диспро­порций, прежде всего в ____________ (реальный сектор) экономики, становится критической.

```{r}
#| results: asis
check_question(answer = 'реальном секторе', 
               right = 'все верно!', 
               wrong = 'к сожалению нет, попробуйте еще раз...')
```


(@) Замедленная экономическая динамика обусловила повышенные темпы сокращения численности занятых в экономике (в 2000 г. по сравнению с 1995 г. в округе - 94,7% против 97,3% в целом по России), пониженные темпы роста номинальной заработной платы (к 2000 г. превышение среднего по стране уровня уже почти символическое - 102,1%, а в ____________ (реальный) выражении она стала даже ниже).

```{r}
#| results: asis
check_question(answer = 'реальном', 
               right = 'все верно!', 
               wrong = 'к сожалению нет, попробуйте еще раз...')
```


(@) Используя в качестве примера фирму Clip Joint, мы показали негативную взаимосвязь между ____________ (реальная заработная плата) и величиной спроса фирмы на труд.

```{r}
#| results: asis
check_question(answer = 'реальной заработной платой', 
               right = 'все верно!', 
               wrong = 'к сожалению нет, попробуйте еще раз...')
```


(@) Эти две предпосылки предполагают, что, какими бы ни были действия ФРС, они в конечном счете никак не повлияют на ____________ (реальный объем) производства.

```{r}
#| results: asis
check_question(answer = 'реальный объем', 
               right = 'все верно!', 
               wrong = 'к сожалению нет, попробуйте еще раз...')
```


(@) Так, в период с 1870 по 1987 г., т. е. более чем за сто лет, ____________ (реальная заработная плата) в промышленно развитых странах увеличилась в 6 (США, Англия) -- 14 (Франция, Германия) раз, тогда как число отработанных в среднем каждым работником за год часов сократилось вдвое, с 3000 до 1500.

```{r}
#| results: asis
check_question(answer = 'реальная заработная плата', 
               right = 'все верно!', 
               wrong = 'к сожалению нет, попробуйте еще раз...')
```


(@) Эти данные показывают, что канадские профсоюзы способствовали росту ____________ (реальная заработная плата) выше равновесного уровня, что привело к росту безработицы ожидания.

```{r}
#| results: asis
check_question(answer = 'реальной заработной платы', 
               right = 'все верно!', 
               wrong = 'к сожалению нет, попробуйте еще раз...')
```


(@) Таблица показывает, что рост производительности увеличивает спрос на труд Clip Joint при данной ____________ (реальная заработная плата) до четырех работников, так как MPN четырех работников (10 обслуживаний в день).

```{r}
#| results: asis
check_question(answer = 'реальной заработной плате', 
               right = 'все верно!', 
               wrong = 'к сожалению нет, попробуйте еще раз...')
```


(@) Почему равновесие на рынке активов описывается условием равенства величины реального предложения денег и ____________ (реальный спрос) на деньги?

```{r}
#| results: asis
check_question(answer = 'реального спроса', 
               right = 'все верно!', 
               wrong = 'к сожалению нет, попробуйте еще раз...')
```


(@) Объяснения этих двух тенденций, предлагаемые большинством экономистов, фокусируются на модели научно-технического прогресса. Общее замедление роста ____________ (реальная заработная плата) увязывается с замедлением роста производительности в американской экономике в период с 1970 по 1995 г.

```{r}
#| results: asis
check_question(answer = 'реальной заработной платы', 
               right = 'все верно!', 
               wrong = 'к сожалению нет, попробуйте еще раз...')
```


(@) Хотя основной причиной медленного роста ____________ (реальная заработная плата) в последнее десятилетие был медленный рост производительности труда.

```{r}
#| results: asis
check_question(answer = 'реальной заработной платы', 
               right = 'все верно!', 
               wrong = 'к сожалению нет, попробуйте еще раз...')
```


(@) На промежуточном отрезке в нашей модели и ____________ (реальный объем производства), и уровень цен уменьшаются.

```{r}
#| results: asis
check_question(answer = 'реальный объем производства', 
               right = 'все верно!', 
               wrong = 'к сожалению нет, попробуйте еще раз...')
```


(@) Количественная теория денег гласит, что номинальный объем ВНП пропорционален денежной массе, или, что то же самое, спрос на денежные средства ____________ (в реальном выражении) пропорционален реальному объему ВНП.

```{r}
#| results: asis
check_question(answer = 'в реальном выражении', 
               right = 'все верно!', 
               wrong = 'к сожалению нет, попробуйте еще раз...')
```


(@) В большинстве из этих случаев «независимые» изменения в росте денежной массы сопровождались изменениями в том же направлении ____________ (реальный объем производства).

```{r}
#| results: asis
check_question(answer = 'реального объема производства', 
               right = 'все верно!', 
               wrong = 'к сожалению нет, попробуйте еще раз...')
```


(@) Используйте понятие эффекта дохода и эффекта замещения для объяснения того, почему временный рост ____________ (реальный) заработной платы увеличивает предложение труда, а ее постоянное увеличение уменьшает предложение труда.

```{r}
#| results: asis
check_question(answer = 'реальной', 
               right = 'все верно!', 
               wrong = 'к сожалению нет, попробуйте еще раз...')
```


(@) Но прошествии достаточного времени более низкий уровень цен Р, способствовавший увеличению ____________ (реальный) заработной платы, приведет к палению номинальной зарплаты до уровня, при котором реальная заработная плата вернется на прежний уровень.

```{r}
#| results: asis
check_question(answer = 'реальной', 
               right = 'все верно!', 
               wrong = 'к сожалению нет, попробуйте еще раз...')
```


(@) Так как кривая MPN также показывает величину спроса на труд для любого уровня ____________ (реальная заработная плата), кривая спроса на труд совпадает с кривой MPN, учитывая то, что вертикальная ось представляет собой реальную заработную плату для кривой спроса на труд.

```{r}
#| results: asis
check_question(answer = 'реальной заработной платы', 
               right = 'все верно!', 
               wrong = 'к сожалению нет, попробуйте еще раз...')
```


(@) Если денежная масса растет быстрее, чем цены, то реальные остатки увеличиваются, и если ____________ (реальная денежная масса) растет медленнее цен, то реальные остатки уменышаются.

```{r}
#| results: asis
check_question(answer = 'реальная денежная масса', 
               right = 'все верно!', 
               wrong = 'к сожалению нет, попробуйте еще раз...')
```


(@) Рост номинальной денежной массы увеличивает ____________ (реальная денежная масса) при каждом уровне цен. На рынке активов ставка процента уменьшается, вынуждая людей держать более высокий уровень реальных балансов.

```{r}
#| results: asis
check_question(answer = 'реальную денежную массу', 
               right = 'все верно!', 
               wrong = 'к сожалению нет, попробуйте еще раз...')
```


(@) Так, повышение номинальной заработной платы на 8% при росте уровня цен на 5% дает прирост ____________ (реальная заработная плата) на 3%.

```{r}
#| results: asis
check_question(answer = 'реальной заработной платы', 
               right = 'все верно!', 
               wrong = 'к сожалению нет, попробуйте еще раз...')
```


(@) Чем выше уровень дохода, тем больше спрос на ____________ (реальные балансы) и, следовательно, тем дальше вправо смещается кривая спроса.

```{r}
#| results: asis
check_question(answer = 'реальные балансы', 
               right = 'все верно!', 
               wrong = 'к сожалению нет, попробуйте еще раз...')
```


(@) Блок демонстрирует, что выбор базисного года может иметь важное значение при расчете роста ____________ (реальный объем) производства, на который оказывает воздействие изменение уровня цен.

```{r}
#| results: asis
check_question(answer = 'реального объема', 
               right = 'все верно!', 
               wrong = 'к сожалению нет, попробуйте еще раз...')
```


(@) Таким образом, если ваш номинальный доход возрос на 10%, а уровень цен за тот же период увеличился на 6%, ваш ____________ (реальные доходы) новысился приблизительно на 4%.

```{r}
#| results: asis
check_question(answer = 'реальный доход', 
               right = 'все верно!', 
               wrong = 'к сожалению нет, попробуйте еще раз...')
```


(@) Если ____________ (реальная ставка) процента равна 4%, темп инфляции составляет 6%, а налоговая ставка — 20%, то реальная ставка процента после выплаты налога составит 1%.

```{r}
#| results: asis
check_question(answer = 'реальная ставка', 
               right = 'все верно!', 
               wrong = 'к сожалению нет, попробуйте еще раз...')
```


(@) Потери ____________ (реальный) доходов населения в результате инфляции, называют инфляционным налогом.

```{r}
#| results: asis
check_question(answer = 'реальных', 
               right = 'все верно!', 
               wrong = 'к сожалению нет, попробуйте еще раз...')
```


(@) Второй ключевой макроэкономической переменной, которую следует учитывать, является ____________ (реальная ставка) процента.

```{r}
#| results: asis
check_question(answer = 'реальная ставка', 
               right = 'все верно!', 
               wrong = 'к сожалению нет, попробуйте еще раз...')
```


(@) Как эта модификация изменит нахождение значений таких переменных, как ____________ (реальная заработная плата), объем производства, реальная процентная ставка и уровень цен в состоянии всеобщего равновесия?

```{r}
#| results: asis
check_question(answer = 'реальная заработная плата', 
               right = 'все верно!', 
               wrong = 'к сожалению нет, попробуйте еще раз...')
```


(@) Если ваш номинальный доход будет расти быстрее, чем уровень цен, то ваш ____________ (реальные доходы) повысится.

```{r}
#| results: asis
check_question(answer = 'реальный доход', 
               right = 'все верно!', 
               wrong = 'к сожалению нет, попробуйте еще раз...')
```


(@) Для анализа используются панельные данные по 77 регионам, при этом рост измеряется изменением ВРП и ____________ (реальные доходы) населения, а также физического объема промышленного производства.

```{r}
#| results: asis
check_question(answer = 'реальных доходов', 
               right = 'все верно!', 
               wrong = 'к сожалению нет, попробуйте еще раз...')
```


(@) Чтобы уравновесить рынок запасов денежных средств ____________ (в реальном выражении), ставка процента должна возрасти с г± до г2.

```{r}
#| results: asis
check_question(answer = 'в реальном выражении', 
               right = 'все верно!', 
               wrong = 'к сожалению нет, попробуйте еще раз...')
```


(@) Вспомните, что ____________ (реальная заработная плата) и MPN измеряются в одних и тех же единицах (количестве товаров или услуг на единицу труда).

```{r}
#| results: asis
check_question(answer = 'реальная заработная плата', 
               right = 'все верно!', 
               wrong = 'к сожалению нет, попробуйте еще раз...')
```


(@) Чем дольше ожидаемый период времени получения более высокой ставки ____________ (реальная заработная плата), тем больше воздействие эффекта дохода.

```{r}
#| results: asis
check_question(answer = 'реальной заработной платы', 
               right = 'все верно!', 
               wrong = 'к сожалению нет, попробуйте еще раз...')
```


(@) Если реальный капитал увеличивается за счет инвестиций в реальные активы, то финансовый капитал может прирастать без дополнительных инвестиций.

```{r}
#| results: asis
check_question(answer = 'инвестиций реальные', 
               right = 'все верно!', 
               wrong = 'к сожалению нет, попробуйте еще раз...')
```


(@) И в том и в другом случае равновесие восстанавливается за счет изменения равновесного уровня ____________ (реальный) заработной платы, что ведет к изменению равновесного количества труда.

```{r}
#| results: asis
check_question(answer = 'реальной', 
               right = 'все верно!', 
               wrong = 'к сожалению нет, попробуйте еще раз...')
```


(@) Но, как свидетельствует статистика, в длительном периоде действительно имеет место сокращение предложения труда, измеряемого фактически отработанным временем, "в обмен" на увеличение ____________ (реальная заработная плата).

```{r}
#| results: asis
check_question(answer = 'реальной заработной платы', 
               right = 'все верно!', 
               wrong = 'к сожалению нет, попробуйте еще раз...')
```


(@) Хотя на сокращение рабочей недели до 1930-х гг. оказывали воздействие различные силы, главным фактором, обеспечивающим развитие этой тенденции, было резкое увеличение ____________ (реальная заработная плата).

```{r}
#| results: asis
check_question(answer = 'реальной заработной платы', 
               right = 'все верно!', 
               wrong = 'к сожалению нет, попробуйте еще раз...')
```


(@) Растущий уровень ____________ (реальный) заработной платы вызывает оживление инвестирования в основной капитал.

```{r}
#| results: asis
check_question(answer = 'реальной', 
               right = 'все верно!', 
               wrong = 'к сожалению нет, попробуйте еще раз...')
```


(@) Несмотря на тот факт, что ваш ____________ (реальные доходы) от капитала равен нулю, вы выплачиваете высокий налог.

```{r}
#| results: asis
check_question(answer = 'реальный доход', 
               right = 'все верно!', 
               wrong = 'к сожалению нет, попробуйте еще раз...')
```


(@) Как могут реальные выплаты возрасти, если ____________ (реальная ставка) процента остается прежней?

```{r}
#| results: asis
check_question(answer = 'реальная ставка', 
               right = 'все верно!', 
               wrong = 'к сожалению нет, попробуйте еще раз...')
```


(@) По аналогии с тем, что мы используем понятие естественный уровень для характеристики ВВП в среднесрочной перспективе, введем соответствующее понятие и для ____________ (реальный) ставки процента, r n — естественная реальная ставка процента.

```{r}
#| results: asis
check_question(answer = 'реальной', 
               right = 'все верно!', 
               wrong = 'к сожалению нет, попробуйте еще раз...')
```


(@) Для развитых стран был характерен рост доходов на душу населения, за исключением периодов нескольких катастроф, таких как мировые войны.

```{r}
#| results: asis
check_question(answer = 'реального дохода', 
               right = 'все верно!', 
               wrong = 'к сожалению нет, попробуйте еще раз...')
```


(@) Корректировка уровня цен в экономике приводит ее к состоянию всеобщего равновесия. В частности, изменения уровня цен Р и величины ____________ (реальное предложение) денег М/Р вызывают сдвиг кривой LM до тех пор, пока она не будет проходить через точку пересечения линии FE и кривой IS.

```{r}
#| results: asis
check_question(answer = 'реального предложения', 
               right = 'все верно!', 
               wrong = 'к сожалению нет, попробуйте еще раз...')
```


(@) Средняя ____________ (реальная заработная плата) по и реальной заработной экономике — умеренно проциклический показатель, платы его рост после 1973 г. резко замедлился.

```{r}
#| results: asis
check_question(answer = 'реальная заработная плата', 
               right = 'все верно!', 
               wrong = 'к сожалению нет, попробуйте еще раз...')
```


(@) Логично было бы ожидать, что государство не будет облагать эту сделку налогом, так как Вы не получили ____________ (реальный доход) на эти инвестиции.

```{r}
#| results: asis
check_question(answer = 'реального дохода', 
               right = 'все верно!', 
               wrong = 'к сожалению нет, попробуйте еще раз...')
```


(@) Для сохранения равновесия в реальном и денежном секторах теперь требуется более высокая процентная ставка и больший уровень ____________ (реальный доход).

```{r}
#| results: asis
check_question(answer = 'реального дохода', 
               right = 'все верно!', 
               wrong = 'к сожалению нет, попробуйте еще раз...')
```


(@) Однако в этом блоке мы увидим, что при использовании таблицы можно получить совершенно иное значение роста ____________ (реальный объем) производства, если в качестве базы выбрать год 2.

```{r}
#| results: asis
check_question(answer = 'реального объема', 
               right = 'все верно!', 
               wrong = 'к сожалению нет, попробуйте еще раз...')
```


(@) Для упрощения расчетов предположим, что ____________ (реальная ставка) процента равна нулю.

```{r}
#| results: asis
check_question(answer = 'реальная ставка', 
               right = 'все верно!', 
               wrong = 'к сожалению нет, попробуйте еще раз...')
```


(@) Наконец, при разработке экологической политики необходимо принимать во внимание, что одним из условий ее успешного осуществления является рост ____________ (реальный доход) населения, сопровождающийся, как правило, увеличением спроса на качественные экологические блага и услуги.

```{r}
#| results: asis
check_question(answer = 'реальных доходов', 
               right = 'все верно!', 
               wrong = 'к сожалению нет, попробуйте еще раз...')
```


(@) Заметим, что эффекты замещения и дохода более высокой ____________ (реальный) заработной платы действуют в противоположных направлениях: эффект замещения увеличивает количество предлагаемого труда, а эффект дохода уменьшает его.

```{r}
#| results: asis
check_question(answer = 'реальной', 
               right = 'все верно!', 
               wrong = 'к сожалению нет, попробуйте еще раз...')
```


(@) В результате увеличения ____________ (реальная заработная плата) на постоянной основе совокупное предложение труда снижается.

```{r}
#| results: asis
check_question(answer = 'реальной заработной платы', 
               right = 'все верно!', 
               wrong = 'к сожалению нет, попробуйте еще раз...')
```


(@) В то же время денежные доходы населения из-за трансфертов могут не отражать продуктивность региональной экономики.

```{r}
#| results: asis
check_question(answer = 'реальные', 
               right = 'все верно!', 
               wrong = 'к сожалению нет, попробуйте еще раз...')
```


(@) Наконец, при разработке экологической политики необходимо принимать во внимание, что одним из условий ее успешного осуществления является рост ____________ (реальные доходы) населения, сопровождающийся, как правило, увеличением спроса на качественные экологические блага и услуги.

```{r}
#| results: asis
check_question(answer = 'реальных доходов', 
               right = 'все верно!', 
               wrong = 'к сожалению нет, попробуйте еще раз...')
```


(@) Как отмечают эксперты МВФ, в странах с развитой экономикой ____________ (реальный доход) верхнего 1% населения возрастали в годовом исчислении в три раза быстрее по сравнению с остальной частью населения за последние тридцать лет.

```{r}
#| results: asis
check_question(answer = 'реальные доходы', 
               right = 'все верно!', 
               wrong = 'к сожалению нет, попробуйте еще раз...')
```


(@) Выпуск большего фактического объема продукции в час означает распределение большего ____________ (реальный) дохода на каждый отработанный час.

```{r}
#| results: asis
check_question(answer = 'реального', 
               right = 'все верно!', 
               wrong = 'к сожалению нет, попробуйте еще раз...')
```


(@) В главе 14 мы уточнили, что при решении о размере инвестиций важна не номинальная, а ____________ (реальный) ставка процента.

```{r}
#| results: asis
check_question(answer = 'реальная', 
               right = 'все верно!', 
               wrong = 'к сожалению нет, попробуйте еще раз...')
```


(@) Первые годы реализации Программы выявили также определенные «узкие места» в механизме реализации, которые касаются в основном промышленной политики. Это связано с тем, что органы государственной власти имеют в своем распоряжении ограниченный набор рычагов воздействия на ____________ (реальный сектор) экономики.

```{r}
#| results: asis
check_question(answer = 'реальный сектор', 
               right = 'все верно!', 
               wrong = 'к сожалению нет, попробуйте еще раз...')
```


(@) Вообще говоря, для любого значения объема производства увеличение ____________ (реальный) спроса на деньги вызывает рост реальной процентной ставки, обеспечивающей равновесие на рынке.

```{r}
#| results: asis
check_question(answer = 'реального', 
               right = 'все верно!', 
               wrong = 'к сожалению нет, попробуйте еще раз...')
```


(@) Уровень инфляции будет увеличивать номинальную процентную ставку, заставляя людей сокращать свои реальные денежные остатки. Таким образом, вырастет ли ____________ (реальный) доход от сеньоража в случае более быстрого темпа роста денежной массы, зависит от того, перевешивает ли рост инфляции снижение реальных денежных остатков.

```{r}
#| results: asis
check_question(answer = 'реальный', 
               right = 'все верно!', 
               wrong = 'к сожалению нет, попробуйте еще раз...')
```


(@) Великобритания испытывает спад, сокращая импорт, в то время как производство и ____________ (реальный доход) в США возрастают, увеличивая американский импорт.

```{r}
#| results: asis
check_question(answer = 'реальные доходы', 
               right = 'все верно!', 
               wrong = 'к сожалению нет, попробуйте еще раз...')
```


(@) Автор выделяет значимую связь инфляции, ее волатильности (рассчитанной на основе стандартных отклонений по странам) и экономического роста (зависимая переменная – темпы роста ____________ (реальный доход) на душу населения).

```{r}
#| results: asis
check_question(answer = 'реального дохода', 
               right = 'все верно!', 
               wrong = 'к сожалению нет, попробуйте еще раз...')
```


(@) Потери ____________ (реальный доход) населения в результате инфляции, называют инфляционным налогом.

```{r}
#| results: asis
check_question(answer = 'реальных доходов', 
               right = 'все верно!', 
               wrong = 'к сожалению нет, попробуйте еще раз...')
```


(@) Этот механизм видится монетаристам достаточно надежным и способным исправно передавать денежный импульс в ____________ (реальный сектор) экономики.

```{r}
#| results: asis
check_question(answer = 'реальный сектор', 
               right = 'все верно!', 
               wrong = 'к сожалению нет, попробуйте еще раз...')
```


(@) Помимо роста ____________ (реальные доходы), единственной причиной, по которой население может увеличивать запасы номинальных денег, является стремление компенсировать инфляцию.

```{r}
#| results: asis
check_question(answer = 'реального дохода', 
               right = 'все верно!', 
               wrong = 'к сожалению нет, попробуйте еще раз...')
```


(@) Спрос на ____________ (реальные балансы) зависит от уровня реальных доходов и уровня ставки процента.

```{r}
#| results: asis
check_question(answer = 'реальные балансы', 
               right = 'все верно!', 
               wrong = 'к сожалению нет, попробуйте еще раз...')
```


(@) Еще хуже ситуация складывается при рассмотрении не номинальных, а ____________ (реальные доходы) населения.

```{r}
#| results: asis
check_question(answer = 'реальных доходов', 
               right = 'все верно!', 
               wrong = 'к сожалению нет, попробуйте еще раз...')
```


(@) Р. Лукас также связывает проблемы экономического роста и развития, прежде всего, с ростом ____________ (реальные доходы) на душу населения, а также с ростом реального ВВП.

```{r}
#| results: asis
check_question(answer = 'реального дохода', 
               right = 'все верно!', 
               wrong = 'к сожалению нет, попробуйте еще раз...')
```


(@) Если ____________ (реальная ставка) процента равна нулю, и вы ожидаете, что выйдете на пенсию в 60 лет.

```{r}
#| results: asis
check_question(answer = 'реальная ставка', 
               right = 'все верно!', 
               wrong = 'к сожалению нет, попробуйте еще раз...')
```


(@) Предположим, что ____________ (реальный) заработная плата падала всякий раз, когда имелся избыток предложения труда, и росла, когда наблюдался избыток спроса.

```{r}
#| results: asis
check_question(answer = 'реальная', 
               right = 'все верно!', 
               wrong = 'к сожалению нет, попробуйте еще раз...')
```


(@) Во-вторых, увеличение ____________ (реальный) заработной платы делает работников ощутимо богаче, так как за то же самое количество времени работы они теперь получают более высокий доход.

```{r}
#| results: asis
check_question(answer = 'реальной', 
               right = 'все верно!', 
               wrong = 'к сожалению нет, попробуйте еще раз...')
```


(@) Предположим, что в некоторой стране как объем номинальной денежной массы М, так и уровень цен Р стабильно увеличиваются на 7% в год, что означает постоянство величины ____________ (реальное предложение) денег М/Р.

```{r}
#| results: asis
check_question(answer = 'реального предложения', 
               right = 'все верно!', 
               wrong = 'к сожалению нет, попробуйте еще раз...')
```


(@) В связи с тем что кривая спроса на труд отражает взаимосвязь между реальной заработной платой и количеством труда, которое фирма хочет использовать, изменения ____________ (реальная заработная плата) представляются как перемещение вдоль по кривой спроса на труд.

```{r}
#| results: asis
check_question(answer = 'реальной заработной платы', 
               right = 'все верно!', 
               wrong = 'к сожалению нет, попробуйте еще раз...')
```


(@) К настоящему времени достигнуто почти полное согласие относительно того, что спрос, как предполагает теория, должен увеличиваться по мере роста уровня ____________ (реальный доход) и уменьшаться при росте номинальной ставки процента.

```{r}
#| results: asis
check_question(answer = 'реального дохода', 
               right = 'все верно!', 
               wrong = 'к сожалению нет, попробуйте еще раз...')
```


(@) Десятипроцентное увеличение ____________ (реальная денежная масса) М/Р не приводит к сдвигу кривой IS или линии FE, потому что объем производства и реальная процентная ставка остаются постоянными.

```{r}
#| results: asis
check_question(answer = 'реальной денежной массы', 
               right = 'все верно!', 
               wrong = 'к сожалению нет, попробуйте еще раз...')
```


(@) Выпуск большего фактического объема продукции в час означает распределение большего ____________ (реальный доход) на каждый отработанный час.

```{r}
#| results: asis
check_question(answer = 'реального дохода', 
               right = 'все верно!', 
               wrong = 'к сожалению нет, попробуйте еще раз...')
```


(@) В ответ на постоянный рост ____________ (реальная заработная плата) работники уменьшали величину предложения труда.

```{r}
#| results: asis
check_question(answer = 'реальной заработной платы', 
               right = 'все верно!', 
               wrong = 'к сожалению нет, попробуйте еще раз...')
```


(@) Представляется, что динамика обнаруженного показателя отражает моменты влияния кризисных явлений в ____________ (реальный сектор) экономики на ценовые колебания акций российского фондового рынка.

```{r}
#| results: asis
check_question(answer = 'реальном секторе', 
               right = 'все верно!', 
               wrong = 'к сожалению нет, попробуйте еще раз...')
```


(@) Тогда будет наблюдаться рост ____________ (реальный доход) на душу населения, а значит, станет возможным увеличение сбережений и капиталовложений.

```{r}
#| results: asis
check_question(answer = 'реального дохода', 
               right = 'все верно!', 
               wrong = 'к сожалению нет, попробуйте еще раз...')
```


(@) Результатами являются соответственно резкое снижение темпа роста ____________ (реальная денежная масса), спад и увеличение уровня безработицы. В

```{r}
#| results: asis
check_question(answer = 'реальной денежной массы', 
               right = 'все верно!', 
               wrong = 'к сожалению нет, попробуйте еще раз...')
```


(@) Равновесие на рынке активов может быть выражено как через равенство величин номинального предложения денег и номинального спроса на деньги, так и через равенство величин реального предложения денег и ____________ (реальный спрос) на деньги.

```{r}
#| results: asis
check_question(answer = 'реального спроса', 
               right = 'все верно!', 
               wrong = 'к сожалению нет, попробуйте еще раз...')
```


(@) Повсеместно произошло падение ____________ (реальный) доходов населения.

```{r}
#| results: asis
check_question(answer = 'реальных', 
               right = 'все верно!', 
               wrong = 'к сожалению нет, попробуйте еще раз...')
```


(@) В то же время безработица остается высокой, ведя ко все большему и большему уровню дефляции, так что ____________ (реальная ставка) процента растет.

```{r}
#| results: asis
check_question(answer = 'реальная ставка', 
               right = 'все верно!', 
               wrong = 'к сожалению нет, попробуйте еще раз...')
```


(@) Наоборот, при снижении уровня налоговой нагрузки для предприятий ____________ (реальный сектор) воз­ можно оживление в сфере производства.

```{r}
#| results: asis
check_question(answer = 'реального сектора', 
               right = 'все верно!', 
               wrong = 'к сожалению нет, попробуйте еще раз...')
```


(@) Проводившаяся в 2009 г. антикризисная политика позволила избежать снижения ____________ (реальный доход) населения в целом по стране, однако в половине регионов доходы населения падали, масштабы падения в отдельных регионах были значительными.

```{r}
#| results: asis
check_question(answer = 'реальных доходов', 
               right = 'все верно!', 
               wrong = 'к сожалению нет, попробуйте еще раз...')
```


(@) Однако в последние голы в целом наблюдается рост ____________ (реальный доход) населения, что свидетельствует о более высоких темпах роста номинальных доходов в сравнении с ростом потребительских цен.

```{r}
#| results: asis
check_question(answer = 'реальных доходов', 
               right = 'все верно!', 
               wrong = 'к сожалению нет, попробуйте еще раз...')
```


(@) Что касается Соединенных Штатов в период после вгорой мировой войны, то нет убедительных доказательств наличия такого эффекта. Имеются свидетельства, что ____________ (реальные доходы) на обыкновенные акции, т.е. реальная ценность дивидендов и прироста стоимости капитала на акцию, уменыпается из-за инфляции.

```{r}
#| results: asis
check_question(answer = 'реальный доход', 
               right = 'все верно!', 
               wrong = 'к сожалению нет, попробуйте еще раз...')
```


(@) Если фактический и ожидаемый уровни инфляции равны нулю, а номинальная ставка процента равна 5, то ____________ (реальная ставка) процента также равна 5.

```{r}
#| results: asis
check_question(answer = 'реальная ставка', 
               right = 'все верно!', 
               wrong = 'к сожалению нет, попробуйте еще раз...')
```


(@) Современный уровень реальных располагаемых доходов населения в России не достиг базовой величины предреформенного 1991 г. Значительный спад доходов произошел в 1992—1995 гг. и повторился в кризисные 1998— 1999 гг. Несмотря на наступившую затем положительную динамику, когда ____________ (реальный доход) в 2004 г. по отношению к 1999 г. выросли в 1,7 раза, они составили всего 80% от уровня 1991 г.

```{r}
#| results: asis
check_question(answer = 'реальные доходы', 
               right = 'все верно!', 
               wrong = 'к сожалению нет, попробуйте еще раз...')
```


(@) Сокращение реальных денежных доходов населения произошло во всех федеральных округах, кроме Северо-Кавказского.

```{r}
#| results: asis
check_question(answer = 'реальных доходов', 
               right = 'все верно!', 
               wrong = 'к сожалению нет, попробуйте еще раз...')
```


(@) Выделяют несколько основных групп каналов, по которым шоки денежно-кредитной политики (ДКП) передаются в ____________ (реальный сектор) экономики: процентные, кредитные, валютные, инфляционные.

```{r}
#| results: asis
check_question(answer = 'реальный сектор', 
               right = 'все верно!', 
               wrong = 'к сожалению нет, попробуйте еще раз...')
```


(@) Как отмечают эксперты МВФ, в странах с развитой экономикой ____________ (реальный) доходы верхнего 1% населения возрастали в годовом исчислении в три раза быстрее по сравнению с остальной частью населения за последние тридцать лет.

```{r}
#| results: asis
check_question(answer = 'реальные', 
               right = 'все верно!', 
               wrong = 'к сожалению нет, попробуйте еще раз...')
```


(@) Валовое накопление включает валовое накопление основного капитала, а также изменение запасов материальных оборотных средств и чистое приобретение ценностей. Оно осуществляется на базе инвестиций в реальный сектор (инвестиций в нефинансовые активы).

```{r}
#| results: asis
check_question(answer = 'инвестиций реальный', 
               right = 'все верно!', 
               wrong = 'к сожалению нет, попробуйте еще раз...')
```


(@) Это те же два уравнения, с единственным отличием: инвестиционные расходы в уравнении IS зависят от ____________ (реальная ставка) процента, которая равна номинальной ставке процента за вычетом ожидаемого уровня инфляции.

```{r}
#| results: asis
check_question(answer = 'реальной ставки', 
               right = 'все верно!', 
               wrong = 'к сожалению нет, попробуйте еще раз...')
```


(@) Любой фактор, который увеличивает спрос на труд при данной текущей ____________ (реальная заработная плата), сдвигает кривую спроса на труд вправо.

```{r}
#| results: asis
check_question(answer = 'реальной заработной плате', 
               right = 'все верно!', 
               wrong = 'к сожалению нет, попробуйте еще раз...')
```


(@) Благоприятные шоки предложения сдвигают кривую MPN вверх и вправо, вызывая рост величины спроса на труд при любой данной ____________ (реальный) заработной плате.

```{r}
#| results: asis
check_question(answer = 'реальной', 
               right = 'все верно!', 
               wrong = 'к сожалению нет, попробуйте еще раз...')
```


(@) Падение ____________ (реальный) доходов населения вместе с сокращением потребительского кредитования привело к уменьшению оборота розничной торговли и спроса на жилье.

```{r}
#| results: asis
check_question(answer = 'реальных', 
               right = 'все верно!', 
               wrong = 'к сожалению нет, попробуйте еще раз...')
```


(@) Это подразумевает снижение уровня бедности, ускоренное формирование среднего класса, переключение акцента в инвестициях в пользу человеческого капитала, рост ____________ (реальный) доходов населения и на этой основе увеличение степеней свободы экономического поведения резидентов края.

```{r}
#| results: asis
check_question(answer = 'реальных', 
               right = 'все верно!', 
               wrong = 'к сожалению нет, попробуйте еще раз...')
```


(@) Если инфляция снижается и, таким образом, становится ниже темпа роста номинальной денежной массы, тогда рост ____________ (реальный) денежной массы теперь станет положительным.

```{r}
#| results: asis
check_question(answer = 'реальной', 
               right = 'все верно!', 
               wrong = 'к сожалению нет, попробуйте еще раз...')
```


(@) Если реальный капитал увеличивается за счет инвестиций в ____________ (реальный) активы, то финансовый капитал может прирастать без дополнительных инвестиций.

```{r}
#| results: asis
check_question(answer = 'реальные', 
               right = 'все верно!', 
               wrong = 'к сожалению нет, попробуйте еще раз...')
```


(@) Из презентаций данных и прогнозов можно сделать вывод, что серьезные экзогенные шоки, скорее всего, не привели к существенным структурным сдвигам в ____________ (реальный) секторе экономики.

```{r}
#| results: asis
check_question(answer = 'реальном', 
               right = 'все верно!', 
               wrong = 'к сожалению нет, попробуйте еще раз...')
```


(@) В отечественной практике реальный сектор экономики предъявляет слишком малый спрос на инновации. С другой стороны, активное развитие инновационной сферы носит, по существу, затратный характер и недостаточно ориентировано на потребности ____________ (реальный сектор) экономики.

```{r}
#| results: asis
check_question(answer = 'реального сектора', 
               right = 'все верно!', 
               wrong = 'к сожалению нет, попробуйте еще раз...')
```


(@) Рассмотрим, как согласно классической модели устанавливается равновесие в ____________ (реальный сектор) экономики, включающем рынок труда, рынок капитала (заемных средств) и рынок товаров, и как взаимодействуют эти рынки.

```{r}
#| results: asis
check_question(answer = 'реальном секторе', 
               right = 'все верно!', 
               wrong = 'к сожалению нет, попробуйте еще раз...')
```


(@) В отличие от предыдущего кризиса ____________ (реальный) доходы населения сокращались как за счет заработной платы, так и за счет социальных трансфертов.

```{r}
#| results: asis
check_question(answer = 'реальные', 
               right = 'все верно!', 
               wrong = 'к сожалению нет, попробуйте еще раз...')
```


(@) Предположим, что такой рост ____________ (реальная денежная масса) ведет к снижению номинальной ставки процента, скажем, с 7% до 6%.

```{r}
#| results: asis
check_question(answer = 'реальной денежной массы', 
               right = 'все верно!', 
               wrong = 'к сожалению нет, попробуйте еще раз...')
```


(@) В противоположность этому снижение уровня цен приводит к уменьшению прибыли и ____________ (реальный объем производства).

```{r}
#| results: asis
check_question(answer = 'реального объема производства', 
               right = 'все верно!', 
               wrong = 'к сожалению нет, попробуйте еще раз...')
```


(@) В частности, ряд законопроектов направлен на ограничение уровня процентных ставок по вкладам, чтобы оградить банки, которые предоставляют кредиты в ____________ (реальный) сектор экономики, отудорожания пассивной базы.

```{r}
#| results: asis
check_question(answer = 'реальный', 
               right = 'все верно!', 
               wrong = 'к сожалению нет, попробуйте еще раз...')
```


(@) Этот разрыв объясняется, с одной стороны, тенденцией более быстрого роста финансового сектора (в отсутствие жестких нормативных ограничений) по сравнению с реальным сектором экономики, с другой стороны — общей для ____________ (реальный сектор) всех развитых экономик тенденцией «неспешного» роста с высокого старта, усугублявшейся в случае США значительным торговым дефицитом.

```{r}
#| results: asis
check_question(answer = 'реального сектора', 
               right = 'все верно!', 
               wrong = 'к сожалению нет, попробуйте еще раз...')
```


(@) Наиболее существенное влияние диверсификация занятости оказывает на ____________ (реальные доходы) населения, которые росли быстрее в регионах, где увеличивался уровень диверсификации.

```{r}
#| results: asis
check_question(answer = 'реальные доходы', 
               right = 'все верно!', 
               wrong = 'к сожалению нет, попробуйте еще раз...')
```


(@) А при данном совокупном предложении труда чем больше спрос, тем выше средний уровень ____________ (реальная заработная плата).

```{r}
#| results: asis
check_question(answer = 'реальной заработной платы', 
               right = 'все верно!', 
               wrong = 'к сожалению нет, попробуйте еще раз...')
```


(@) Ставка процента, выраженная в терминах корзины товаров, называется ____________ (реальный) ставкой процента.

```{r}
#| results: asis
check_question(answer = 'реальной', 
               right = 'все верно!', 
               wrong = 'к сожалению нет, попробуйте еще раз...')
```


(@) Например, если начисленная номинальная процентная ставка составляет 8% годовых, а уровень инфляции также равен 8%, то ____________ (реальная ставка) доходности будет нулевой.

```{r}
#| results: asis
check_question(answer = 'реальная ставка', 
               right = 'все верно!', 
               wrong = 'к сожалению нет, попробуйте еще раз...')
```


(@) Почему безработные не опустят вниз ____________ (реальная заработная плата) и тем самым не увеличат занятость, как они поступают в классической модели рынка труда?

```{r}
#| results: asis
check_question(answer = 'реальную заработную плату', 
               right = 'все верно!', 
               wrong = 'к сожалению нет, попробуйте еще раз...')
```


(@) Увеличение ставки процента вызывает сокращение спроса на деньги; спрос на деньги возрастает с ростом уровня ____________ (реальный доход).

```{r}
#| results: asis
check_question(answer = 'реального дохода', 
               right = 'все верно!', 
               wrong = 'к сожалению нет, попробуйте еще раз...')
```


(@) В тексте мы принимали эластичность спроса на ____________ (реальная денежная масса) по доходу за единицу.

```{r}
#| results: asis
check_question(answer = 'реальную денежную массу', 
               right = 'все верно!', 
               wrong = 'к сожалению нет, попробуйте еще раз...')
```


(@) При значении реальной процентной ставки 3% и объеме производства 4000 величина ____________ (реальный спрос) на деньги владельцев богатства составляет 1000, которая равна величине реального предложения денег центральным банком.

```{r}
#| results: asis
check_question(answer = 'реального спроса', 
               right = 'все верно!', 
               wrong = 'к сожалению нет, попробуйте еще раз...')
```


(@) Окажется ли ____________ (реальная ставка) процента по облигациям выше или ниже, зависит от того, какой будет скорость инфляции в последующие 20 лет.

```{r}
#| results: asis
check_question(answer = 'реальная ставка', 
               right = 'все верно!', 
               wrong = 'к сожалению нет, попробуйте еще раз...')
```


(@) Вспомним соотношение между номинальной и ____________ (реальная ставка) процента: i = r + π e .

```{r}
#| results: asis
check_question(answer = 'реальной ставками', 
               right = 'все верно!', 
               wrong = 'к сожалению нет, попробуйте еще раз...')
```


(@) Таким образом, величина ____________ (реальная заработная плата) определяется посредством деления номинальной заработной платы W на уровень цен P на потребительские товары и услуги.

```{r}
#| results: asis
check_question(answer = 'реальной заработной платы', 
               right = 'все верно!', 
               wrong = 'к сожалению нет, попробуйте еще раз...')
```


(@) Различают также номинальную и ____________ (реальная заработная плата).

```{r}
#| results: asis
check_question(answer = 'реальную заработную плату', 
               right = 'все верно!', 
               wrong = 'к сожалению нет, попробуйте еще раз...')
```


(@) В целом политика государства и отдельных корпораций в отношении северных регионов остается дискриминационной, о чем свидетельствуют крайне низкий рост ____________ (реальный) доходов, отрицательное сальдо миграции населения и истощение разведанной ресурсной базы.

```{r}
#| results: asis
check_question(answer = 'реальных', 
               right = 'все верно!', 
               wrong = 'к сожалению нет, попробуйте еще раз...')
```


(@) В настоящее время мы наблюдаем снижение ____________ (реальная заработная плата): в 2013 г. - 107,6%, в 2014 г. - 101%, в 2015 г. - 92,4%.

```{r}
#| results: asis
check_question(answer = 'реальной заработной платы', 
               right = 'все верно!', 
               wrong = 'к сожалению нет, попробуйте еще раз...')
```


(@) Но вы можете быть уверены в том, что ваш номинальный доход будет возрастать темпом, не меньшим, чем уровень инфляции. Таким образом, ваш ____________ (реальный) доход, по крайней мере, не снизится.

```{r}
#| results: asis
check_question(answer = 'реальный', 
               right = 'все верно!', 
               wrong = 'к сожалению нет, попробуйте еще раз...')
```


(@) Ситуация усугубляется тем, что начиная с 2014 г. отмечается падение ____________ (реальный) денежных доходов населения.

```{r}
#| results: asis
check_question(answer = 'реальных', 
               right = 'все верно!', 
               wrong = 'к сожалению нет, попробуйте еще раз...')
```


(@) Это факторы, которые влияют на производительность труда (что на графике соот­ветствует сдвигу производственной функции) и поэтому обусловливают изменение фирма­ми величины спроса на труд при каждом уровне ____________ (реальная заработная плата).

```{r}
#| results: asis
check_question(answer = 'реальной заработной платы', 
               right = 'все верно!', 
               wrong = 'к сожалению нет, попробуйте еще раз...')
```


(@) Кроме того, учитывая уровень инфляции, можно вести речь о снижении ____________ (реальный доход) населения обеих республик на протяжении последних нескольких лет.

```{r}
#| results: asis
check_question(answer = 'реальных доходов', 
               right = 'все верно!', 
               wrong = 'к сожалению нет, попробуйте еще раз...')
```


(@) Иммигранты конкурируют с коренными жителями на рынке редких видов работ; снижают средний уровень ____________ (реальный) заработной платы и пополняют списки на получение государственных пособий за счет налогоплательщиков.

```{r}
#| results: asis
check_question(answer = 'реальной', 
               right = 'все верно!', 
               wrong = 'к сожалению нет, попробуйте еще раз...')
```


(@) В такой ситуации при повышении цен и жесткости номинальной заработной платы ____________ (реальная заработная плата) будет сокращаться, и фирмам будет выгодно расширять спрос на труд.

```{r}
#| results: asis
check_question(answer = 'реальная заработная плата', 
               right = 'все верно!', 
               wrong = 'к сожалению нет, попробуйте еще раз...')
```


(@) Снижение уровня ____________ (реальный) заработной платы приводит к изменению ценности предельного продукта труда, предприниматели повышают спрос на труд.

```{r}
#| results: asis
check_question(answer = 'реальной', 
               right = 'все верно!', 
               wrong = 'к сожалению нет, попробуйте еще раз...')
```


(@) Помимо роста ____________ (реальный) дохода, единственной причиной, по которой население может увеличивать запасы номинальных денег, является стремление компенсировать инфляцию.

```{r}
#| results: asis
check_question(answer = 'реального', 
               right = 'все верно!', 
               wrong = 'к сожалению нет, попробуйте еще раз...')
```


(@) Согласно уравнению, уровень инфляции равен разности темпа роста номинального предложения денег и скорректированного на темп роста ____________ (реальный спрос) на деньги увеличения реального объема производства.

```{r}
#| results: asis
check_question(answer = 'реального спроса', 
               right = 'все верно!', 
               wrong = 'к сожалению нет, попробуйте еще раз...')
```


(@) Допустим, что ожидаемая инфляция равна нулю, поэтому спрос на деньги зависит только от ____________ (реальная ставка) процента.

```{r}
#| results: asis
check_question(answer = 'реальной ставки', 
               right = 'все верно!', 
               wrong = 'к сожалению нет, попробуйте еще раз...')
```


(@) Другим примером чистого эффекта дохода является увеличение ожидаемой будущей ____________ (реальная заработная плата).

```{r}
#| results: asis
check_question(answer = 'реальной заработной платы', 
               right = 'все верно!', 
               wrong = 'к сожалению нет, попробуйте еще раз...')
```


(@) Из презентаций данных и прогнозов можно сделать вывод, что серьезные экзогенные шоки, скорее всего, не привели к существенным структурным сдвигам в ____________ (реальный сектор) экономики.

```{r}
#| results: asis
check_question(answer = 'реальном секторе', 
               right = 'все верно!', 
               wrong = 'к сожалению нет, попробуйте еще раз...')
```


(@) Так же как растет количество труда, предлагаемого индивидуумами при увеличении их ставки ____________ (реальная заработная плата), совокупное предложение труда растет при увеличении ставки реальной заработной платы в целом по экономике.

```{r}
#| results: asis
check_question(answer = 'реальной заработной платы', 
               right = 'все верно!', 
               wrong = 'к сожалению нет, попробуйте еще раз...')
```

